[
    {
        "form": "ʾabaya",
        "pos": "NOUN",
        "gn": "M",
        "lex": "ʾabaya"
    },
    {
        "form": "ʾabbaya",
        "pos": "NOUN",
        "gn": "M",
        "lex": "ʾabaya"
    },
    {
        "form": "ʾabaye",
        "pos": "NOUN",
        "gn": "M",
        "lex": "ʾabaya",
        "nu": "PL"
    },
    {
        "form": "ʾabbaye",
        "pos": "NOUN",
        "gn": "M",
        "lex": "ʾabaya",
        "nu": "PL"
    },
    {
        "form": "ʾabaye",
        "pos": "NOUN",
        "gn": "M",
        "lex": "ʾabaya",
        "nu": "PL"
    },
    {
        "form": "ʾabbaye",
        "pos": "NOUN",
        "gn": "M",
        "lex": "ʾabaya",
        "nu": "PL"
    },
    {
        "form": "ʾabona",
        "pos": "NOUN",
        "gn": "M",
        "lex": "ʾabona"
    },
    {
        "form": "ʾabone",
        "pos": "NOUN",
        "gn": "M",
        "lex": "ʾabona",
        "nu": "PL"
    },
    {
        "form": "ʾăbu",
        "pos": "PART",
        "lex": "ʾăbu"
    },
    {
        "form": "ʾAðər",
        "pos": "NOUN",
        "gn": "M",
        "lex": "ʾAðər"
    },
    {
        "form": "ʾadət",
        "pos": "NOUN",
        "gn": "F",
        "lex": "ʾadət"
    },
    {
        "form": "ʾadətte",
        "pos": "NOUN",
        "gn": "F",
        "lex": "ʾadət",
        "nu": "PL"
    },
    {
        "form": "ʾadəttaθa",
        "pos": "NOUN",
        "gn": "F",
        "lex": "ʾadət",
        "nu": "PL"
    },
    {
        "form": "ʾadətte",
        "pos": "NOUN",
        "gn": "F",
        "lex": "ʾadət",
        "nu": "PL"
    },
    {
        "form": "ʾadəttaθa",
        "pos": "NOUN",
        "gn": "F",
        "lex": "ʾadət",
        "nu": "PL"
    },
    {
        "form": "ʾafsara",
        "pos": "NOUN",
        "gn": "M",
        "lex": "ʾafsara"
    },
    {
        "form": "ʾafsare",
        "pos": "NOUN",
        "gn": "M",
        "lex": "ʾafsara",
        "nu": "PL"
    },
    {
        "form": "ʾaġa",
        "pos": "NOUN",
        "gn": "M",
        "lex": "ʾaġa"
    },
    {
        "form": "ʾaxa",
        "pos": "NOUN",
        "gn": "M",
        "lex": "ʾaġa"
    },
    {
        "form": "ʾaġaye",
        "pos": "NOUN",
        "gn": "M",
        "lex": "ʾaġa",
        "nu": "PL"
    },
    {
        "form": "ʾaġăwaθa",
        "pos": "NOUN",
        "gn": "M",
        "lex": "ʾaġa",
        "nu": "PL"
    },
    {
        "form": "ʾaġaye",
        "pos": "NOUN",
        "gn": "M",
        "lex": "ʾaġa",
        "nu": "PL"
    },
    {
        "form": "ʾaġăwaθa",
        "pos": "NOUN",
        "gn": "M",
        "lex": "ʾaġa",
        "nu": "PL"
    },
    {
        "form": "ʾa-ġða",
        "pos": "PRON",
        "gn": "F",
        "nu": "SG",
        "lex": "ʾa-ġða"
    },
    {
        "form": "ʾa-ġðaha",
        "pos": "PRON",
        "gn": "F",
        "nu": "SG",
        "lex": "ʾa-ġða"
    },
    {
        "form": "ʾahwāl",
        "pos": "NOUN",
        "gn": "F",
        "lex": "ʾahwāl"
    },
    {
        "form": "ʾahwalətte",
        "pos": "NOUN",
        "gn": "F",
        "lex": "ʾahwāl",
        "nu": "PL"
    },
    {
        "form": "ʾajəbuθa",
        "pos": "NOUN",
        "gn": "F",
        "lex": "ʾajəbuθa"
    },
    {
        "form": "ʾajib",
        "pos": "ADJV",
        "variable": "INVAR",
        "lex": "ʾajib"
    },
    {
        "form": "ʾakara",
        "pos": "NOUN",
        "gn": "M",
        "lex": "ʾakara"
    },
    {
        "form": "ʾakare",
        "pos": "NOUN",
        "gn": "M",
        "lex": "ʾakara",
        "nu": "PL"
    },
    {
        "form": "ʾăkīd",
        "pos": "ADJV",
        "variable": "INVAR",
        "lex": "ʾăkīd"
    },
    {
        "form": "ʾal",
        "pos": "PREP",
        "lex": "ʾal"
    },
    {
        "form": "ʾalaha",
        "pos": "NOUN",
        "gn": "M",
        "lex": "ʾalaha"
    },
    {
        "form": "ʾalahuθa",
        "pos": "NOUN",
        "gn": "F",
        "lex": "ʾalahuθa"
    },
    {
        "form": "ʾălīq",
        "pos": "NOUN",
        "gn": "M",
        "lex": "ʾălīq"
    },
    {
        "form": "ʾalma",
        "pos": "NOUN",
        "gn": "M",
        "lex": "ʾalma"
    },
    {
        "form": "ʾalmās",
        "pos": "NOUN",
        "nu": "PL",
        "lex": "ʾalmās"
    },
    {
        "form": "ʾalola",
        "pos": "NOUN",
        "gn": "M",
        "lex": "ʾalola"
    },
    {
        "form": "ʾalole",
        "pos": "NOUN",
        "gn": "M",
        "lex": "ʾalola",
        "nu": "PL"
    },
    {
        "form": "ʾalpa",
        "pos": "NOUN",
        "gn": "M",
        "lex": "ʾalpa"
    },
    {
        "form": "ʾalpe",
        "pos": "NOUN",
        "gn": "M",
        "lex": "ʾalpa",
        "nu": "PL"
    },
    {
        "form": "ʾalpaye",
        "pos": "NOUN",
        "gn": "M",
        "lex": "ʾalpa",
        "nu": "PL"
    },
    {
        "form": "ʾalpe",
        "pos": "NOUN",
        "gn": "M",
        "lex": "ʾalpa",
        "nu": "PL"
    },
    {
        "form": "ʾalpaye",
        "pos": "NOUN",
        "gn": "M",
        "lex": "ʾalpa",
        "nu": "PL"
    },
    {
        "form": "ʾalqošnaya",
        "pos": "NOUN",
        "pos_context": [
            "NOUN",
            "ADJV"
        ],
        "gn": "M",
        "lex": "ʾalqošnaya"
    },
    {
        "form": "ʾalqošnaye",
        "pos": "NOUN",
        "pos_context": [
            "NOUN",
            "ADJV"
        ],
        "gn": "M",
        "lex": "ʾalqošnaya",
        "nu": "PL"
    },
    {
        "form": "ʾalulta",
        "pos": "NOUN",
        "gn": "F",
        "lex": "ʾalulta"
    },
    {
        "form": "ʾalulyaθa",
        "pos": "NOUN",
        "gn": "F",
        "lex": "ʾalulta",
        "nu": "PL"
    },
    {
        "form": "ʾama",
        "pos": "NOUN",
        "gn": "M",
        "lex": "ʾama"
    },
    {
        "form": "ʾamana",
        "pos": "NOUN",
        "gn": "M",
        "lex": "ʾamana"
    },
    {
        "form": "ʾamane",
        "pos": "NOUN",
        "gn": "M",
        "lex": "ʾamana",
        "nu": "PL"
    },
    {
        "form": "ʾamara",
        "pos": "NOUN",
        "gn": "M",
        "lex": "ʾamara"
    },
    {
        "form": "ʾamare",
        "pos": "NOUN",
        "gn": "M",
        "lex": "ʾamara",
        "nu": "PL"
    },
    {
        "form": "ʾamədyana",
        "pos": "NOUN",
        "gn": "M",
        "lex": "ʾamədyana"
    },
    {
        "form": "ʾamina",
        "pos": "ADJV",
        "lex": "ʾamina"
    },
    {
        "form": "ʾaminta",
        "pos": "ADJV",
        "lex": "ʾamina",
        "gn": "F"
    },
    {
        "form": "ʾamine",
        "pos": "ADJV",
        "lex": "ʾamina",
        "nu": "PL"
    },
    {
        "form": "ʾaminuθa",
        "pos": "NOUN",
        "gn": "F",
        "lex": "ʾaminuθa"
    },
    {
        "form": "ʾamoma",
        "pos": "NOUN",
        "gn": "M",
        "lex": "ʾamoma"
    },
    {
        "form": "ʾamra",
        "pos": "NOUN",
        "gn": "M",
        "lex": "ʾamra"
    },
    {
        "form": "ʾăwamər",
        "pos": "NOUN",
        "gn": "M",
        "lex": "ʾamra",
        "nu": "PL"
    },
    {
        "form": "ʾamṛa",
        "pos": "NOUN",
        "gn": "M",
        "lex": "ʾamṛa"
    },
    {
        "form": "ʾamta",
        "pos": "NOUN",
        "gn": "F",
        "lex": "ʾamta"
    },
    {
        "form": "ʾamtaθa",
        "pos": "NOUN",
        "gn": "F",
        "lex": "ʾamta",
        "nu": "PL"
    },
    {
        "form": "ʾamuqa",
        "pos": "ADJV",
        "lex": "ʾamuqa"
    },
    {
        "form": "ʾamuqta",
        "pos": "ADJV",
        "lex": "ʾamuqa",
        "gn": "F"
    },
    {
        "form": "ʾamuqe",
        "pos": "ADJV",
        "lex": "ʾamuqa",
        "nu": "PL"
    },
    {
        "form": "ʾamura",
        "pos": "ADJV",
        "lex": "ʾamura"
    },
    {
        "form": "ʾamurta",
        "pos": "ADJV",
        "lex": "ʾamura",
        "gn": "F"
    },
    {
        "form": "ʾamure",
        "pos": "ADJV",
        "lex": "ʾamura",
        "nu": "PL"
    },
    {
        "form": "ʾamuṛa",
        "pos": "NOUN",
        "gn": "M",
        "lex": "ʾamuṛa"
    },
    {
        "form": "ʾamuṛe",
        "pos": "NOUN",
        "gn": "M",
        "lex": "ʾamuṛa",
        "nu": "PL"
    },
    {
        "form": "ʾana",
        "pos": "PRON",
        "gn": "C",
        "lex": "ʾana"
    },
    {
        "form": "ʾănaha",
        "pos": "PRON",
        "nu": "PL",
        "lex": "ʾănaha"
    },
    {
        "form": "naha",
        "pos": "PRON",
        "nu": "PL",
        "lex": "ʾănaha"
    },
    {
        "form": "ʾănaʾha",
        "pos": "PRON",
        "nu": "PL",
        "lex": "ʾănaha"
    },
    {
        "form": "naʾha",
        "pos": "PRON",
        "nu": "PL",
        "lex": "ʾănaha"
    },
    {
        "form": "ʾanbar",
        "pos": "NOUN",
        "gn": "M",
        "lex": "ʾanbar"
    },
    {
        "form": "ʾanbare",
        "pos": "NOUN",
        "gn": "M",
        "lex": "ʾanbar",
        "nu": "PL"
    },
    {
        "form": "ʾani",
        "pos": "PRON",
        "nu": "PL",
        "lex": "ʾani"
    },
    {
        "form": "ʾan",
        "pos": "PRON",
        "nu": "PL",
        "lex": "ʾani"
    },
    {
        "form": "ʾaniða",
        "pos": "NOUN",
        "pos_context": [
            "NOUN",
            "ADJV"
        ],
        "gn": "M",
        "lex": "ʾaniða"
    },
    {
        "form": "ʾaniðe",
        "pos": "NOUN",
        "pos_context": [
            "NOUN",
            "ADJV"
        ],
        "gn": "M",
        "lex": "ʾaniða",
        "nu": "PL"
    },
    {
        "form": "ʾanna",
        "pos": "PRON",
        "nu": "PL",
        "lex": "ʾanna"
    },
    {
        "form": "ʾan-xa",
        "pos": "PRON",
        "nu": "PL",
        "lex": "ʾan-xa"
    },
    {
        "form": "ʾan-xaha",
        "pos": "PRON",
        "nu": "PL",
        "lex": "ʾan-xa"
    },
    {
        "form": "ʾap",
        "pos": "PART",
        "lex": "ʾap"
    },
    {
        "form": "ʾup",
        "pos": "PART",
        "lex": "ʾap"
    },
    {
        "form": "ʾaparuθa",
        "pos": "NOUN",
        "gn": "F",
        "lex": "ʾaparuθa"
    },
    {
        "form": "ʾapɛθa",
        "pos": "NOUN",
        "gn": "F",
        "lex": "ʾapɛθa"
    },
    {
        "form": "ʾapayaθa",
        "pos": "NOUN",
        "gn": "F",
        "lex": "ʾapɛθa",
        "nu": "PL"
    },
    {
        "form": "ʾapṣa",
        "pos": "NOUN",
        "gn": "M",
        "lex": "ʾapṣa"
    },
    {
        "form": "ʾapṣe",
        "pos": "NOUN",
        "gn": "M",
        "lex": "ʾapṣa",
        "nu": "PL"
    },
    {
        "form": "ʾaqall",
        "pos": "ADJV",
        "variable": "INVAR",
        "lex": "ʾaqall"
    },
    {
        "form": "ʾaqara",
        "pos": "NOUN",
        "gn": "M",
        "lex": "ʾaqara"
    },
    {
        "form": "ʾaqare",
        "pos": "NOUN",
        "gn": "M",
        "lex": "ʾaqara",
        "nu": "PL"
    },
    {
        "form": "ʾaqərwa",
        "pos": "NOUN",
        "gn": "F",
        "lex": "ʾaqərwa"
    },
    {
        "form": "ʾaqərwe",
        "pos": "NOUN",
        "gn": "F",
        "lex": "ʾaqərwa",
        "nu": "PL"
    },
    {
        "form": "ʾaqla",
        "pos": "NOUN",
        "gn": "F",
        "lex": "ʾaqla"
    },
    {
        "form": "ʾaqlaθa",
        "pos": "NOUN",
        "gn": "F",
        "lex": "ʾaqla",
        "nu": "PL"
    },
    {
        "form": "ʾaqle",
        "pos": "NOUN",
        "gn": "F",
        "lex": "ʾaqla",
        "nu": "PL"
    },
    {
        "form": "ʾaqlaθa",
        "pos": "NOUN",
        "gn": "F",
        "lex": "ʾaqla",
        "nu": "PL"
    },
    {
        "form": "ʾaqle",
        "pos": "NOUN",
        "gn": "F",
        "lex": "ʾaqla",
        "nu": "PL"
    },
    {
        "form": "ʾaqolta",
        "pos": "NOUN",
        "gn": "F",
        "lex": "ʾaqolta"
    },
    {
        "form": "ʾaqolyaθa",
        "pos": "NOUN",
        "gn": "F",
        "lex": "ʾaqolta",
        "nu": "PL"
    },
    {
        "form": "ʾaqra",
        "pos": "NOUN",
        "gn": "M",
        "lex": "ʾaqra"
    },
    {
        "form": "ʾəqra",
        "pos": "NOUN",
        "gn": "M",
        "lex": "ʾaqra"
    },
    {
        "form": "ʾaqrare",
        "pos": "NOUN",
        "gn": "M",
        "lex": "ʾaqra",
        "nu": "PL"
    },
    {
        "form": "ʾəqrare",
        "pos": "NOUN",
        "gn": "M",
        "lex": "ʾaqra",
        "nu": "PL"
    },
    {
        "form": "ʾaqrare",
        "pos": "NOUN",
        "gn": "M",
        "lex": "ʾaqra",
        "nu": "PL"
    },
    {
        "form": "ʾəqrare",
        "pos": "NOUN",
        "gn": "M",
        "lex": "ʾaqra",
        "nu": "PL"
    },
    {
        "form": "ʾaqubra",
        "pos": "NOUN",
        "gn": "M",
        "lex": "ʾaqubra"
    },
    {
        "form": "ʾaqubre",
        "pos": "NOUN",
        "gn": "M",
        "lex": "ʾaqubra",
        "nu": "PL"
    },
    {
        "form": "ʾăra",
        "pos": "NOUN",
        "gn": "F",
        "lex": "ʾăra"
    },
    {
        "form": "ʾarra",
        "pos": "NOUN",
        "gn": "F",
        "lex": "ʾăra"
    },
    {
        "form": "ʾăraθa",
        "pos": "NOUN",
        "gn": "F",
        "lex": "ʾăra",
        "nu": "PL"
    },
    {
        "form": "ʾarabaya",
        "pos": "NOUN",
        "pos_context": [
            "NOUN",
            "ADJV"
        ],
        "gn": "M",
        "lex": "ʾarabaya"
    },
    {
        "form": "ʾarabaye",
        "pos": "NOUN",
        "pos_context": [
            "NOUN",
            "ADJV"
        ],
        "gn": "M",
        "lex": "ʾarabaya",
        "nu": "PL"
    },
    {
        "form": "ʾaramnaya",
        "pos": "NOUN",
        "pos_context": [
            "NOUN",
            "ADJV"
        ],
        "gn": "M",
        "lex": "ʾaramnaya"
    },
    {
        "form": "ʾaramnaye",
        "pos": "NOUN",
        "pos_context": [
            "NOUN",
            "ADJV"
        ],
        "gn": "M",
        "lex": "ʾaramnaya",
        "nu": "PL"
    },
    {
        "form": "ʾăraq",
        "pos": "NOUN",
        "gn": "F",
        "lex": "ʾăraq"
    },
    {
        "form": "ʾaraqa",
        "pos": "NOUN",
        "gn": "M",
        "lex": "ʾaraqa"
    },
    {
        "form": "ʾaraqe",
        "pos": "NOUN",
        "gn": "M",
        "lex": "ʾaraqa",
        "nu": "PL"
    },
    {
        "form": "ʾaraqta",
        "pos": "NOUN",
        "gn": "F",
        "lex": "ʾaraqta"
    },
    {
        "form": "ʾaraqyaθa",
        "pos": "NOUN",
        "gn": "F",
        "lex": "ʾaraqta",
        "nu": "PL"
    },
    {
        "form": "ʾarba",
        "pos": "NUMR",
        "lex": "ʾarba"
    },
    {
        "form": "ʾarpa",
        "pos": "NUMR",
        "lex": "ʾarba"
    },
    {
        "form": "ʾarbe",
        "pos": "NUMR",
        "lex": "ʾarba",
        "gn": "F"
    },
    {
        "form": "ʾarbassər",
        "pos": "NUMR",
        "lex": "ʾarbassər"
    },
    {
        "form": "ʾarbaθn",
        "pos": "NUMR",
        "lex": "ʾarbaθn"
    },
    {
        "form": "ʾarbi",
        "pos": "NUMR",
        "lex": "ʾarbi"
    },
    {
        "form": "ʾarbilnaya",
        "pos": "NOUN",
        "pos_context": [
            "NOUN",
            "ADJV"
        ],
        "gn": "M",
        "lex": "ʾarbilnaya"
    },
    {
        "form": "ʾarbilnaye",
        "pos": "NOUN",
        "pos_context": [
            "NOUN",
            "ADJV"
        ],
        "gn": "M",
        "lex": "ʾarbilnaya",
        "nu": "PL"
    },
    {
        "form": "ʾarbušeba",
        "pos": "NOUN",
        "gn": "M",
        "lex": "ʾarbušeba"
    },
    {
        "form": "ʾarda",
        "pos": "NOUN",
        "gn": "F",
        "lex": "ʾarda"
    },
    {
        "form": "ʾardaθa",
        "pos": "NOUN",
        "gn": "F",
        "lex": "ʾarda",
        "nu": "PL"
    },
    {
        "form": "ʾarəkθa",
        "pos": "NOUN",
        "gn": "F",
        "lex": "ʾarəkθa"
    },
    {
        "form": "ʾarəkyaθa",
        "pos": "NOUN",
        "gn": "F",
        "lex": "ʾarəkθa",
        "nu": "PL"
    },
    {
        "form": "ʾarəmla",
        "pos": "NOUN",
        "gn": "M",
        "lex": "ʾarəmla"
    },
    {
        "form": "ʾarəmle",
        "pos": "NOUN",
        "gn": "M",
        "lex": "ʾarəmla",
        "nu": "PL"
    },
    {
        "form": "ʾareta",
        "pos": "NOUN",
        "gn": "F",
        "lex": "ʾareta"
    },
    {
        "form": "ʾarayaθa",
        "pos": "NOUN",
        "gn": "F",
        "lex": "ʾareta",
        "nu": "PL"
    },
    {
        "form": "ʾarəxta",
        "pos": "NOUN",
        "gn": "F",
        "lex": "ʾarəxta"
    },
    {
        "form": "ʾarəxyaθa",
        "pos": "NOUN",
        "gn": "F",
        "lex": "ʾarəxta",
        "nu": "PL"
    },
    {
        "form": "ʾarəšwɛrəš",
        "pos": "NOUN",
        "gn": "F",
        "lex": "ʾarəšwɛrəš"
    },
    {
        "form": "ʾəšwɛrəš",
        "pos": "NOUN",
        "gn": "F",
        "lex": "ʾarəšwɛrəš"
    },
    {
        "form": "ʾariθa",
        "pos": "NOUN",
        "gn": "F",
        "lex": "ʾariθa"
    },
    {
        "form": "ʾariyaθa",
        "pos": "NOUN",
        "gn": "F",
        "lex": "ʾariθa",
        "nu": "PL"
    },
    {
        "form": "ʾarməlθa",
        "pos": "NOUN",
        "gn": "F",
        "lex": "ʾarməlθa"
    },
    {
        "form": "ʾarməlyaθa",
        "pos": "NOUN",
        "gn": "F",
        "lex": "ʾarməlθa",
        "nu": "PL"
    },
    {
        "form": "ʾarxa",
        "pos": "NOUN",
        "gn": "M",
        "lex": "ʾarxa"
    },
    {
        "form": "ʾarxe",
        "pos": "NOUN",
        "gn": "M",
        "lex": "ʾarxa",
        "nu": "PL"
    },
    {
        "form": "ʾarxe",
        "pos": "NOUN",
        "gn": "F",
        "lex": "ʾarxe"
    },
    {
        "form": "ʾərxe",
        "pos": "NOUN",
        "gn": "F",
        "lex": "ʾarxe"
    },
    {
        "form": "ʾarxaθa",
        "pos": "NOUN",
        "gn": "F",
        "lex": "ʾarxe",
        "nu": "PL"
    },
    {
        "form": "ʾərxaθa",
        "pos": "NOUN",
        "gn": "F",
        "lex": "ʾarxe",
        "nu": "PL"
    },
    {
        "form": "ʾarxaθa",
        "pos": "NOUN",
        "gn": "F",
        "lex": "ʾarxe",
        "nu": "PL"
    },
    {
        "form": "ʾərxaθa",
        "pos": "NOUN",
        "gn": "F",
        "lex": "ʾarxe",
        "nu": "PL"
    },
    {
        "form": "ʾarya",
        "pos": "NOUN",
        "gn": "M",
        "lex": "ʾarya"
    },
    {
        "form": "ʾɛrya",
        "pos": "NOUN",
        "gn": "M",
        "lex": "ʾarya"
    },
    {
        "form": "ʾarye",
        "pos": "NOUN",
        "gn": "M",
        "lex": "ʾarya",
        "nu": "PL"
    },
    {
        "form": "ʾɛrye",
        "pos": "NOUN",
        "gn": "M",
        "lex": "ʾarya",
        "nu": "PL"
    },
    {
        "form": "ʾarye",
        "pos": "NOUN",
        "gn": "M",
        "lex": "ʾarya",
        "nu": "PL"
    },
    {
        "form": "ʾɛrye",
        "pos": "NOUN",
        "gn": "M",
        "lex": "ʾarya",
        "nu": "PL"
    },
    {
        "form": "ʾarzən",
        "pos": "ADJV",
        "variable": "INVAR",
        "lex": "ʾarzən"
    },
    {
        "form": "ʾarθa",
        "pos": "NOUN",
        "gn": "F",
        "lex": "ʾarθa"
    },
    {
        "form": "ʾaraθa",
        "pos": "NOUN",
        "gn": "F",
        "lex": "ʾarθa",
        "nu": "PL"
    },
    {
        "form": "ʾasās",
        "pos": "NOUN",
        "gn": "M",
        "lex": "ʾasās"
    },
    {
        "form": "ʾasase",
        "pos": "NOUN",
        "gn": "M",
        "lex": "ʾasās",
        "nu": "PL"
    },
    {
        "form": "ʾasbab",
        "pos": "NOUN",
        "gn": "M",
        "lex": "ʾasbab"
    },
    {
        "form": "ʾasbabe",
        "pos": "NOUN",
        "gn": "M",
        "lex": "ʾasbab",
        "nu": "PL"
    },
    {
        "form": "ʾašəquθa",
        "pos": "NOUN",
        "gn": "F",
        "lex": "ʾašəquθa"
    },
    {
        "form": "ʾaṣərta",
        "pos": "NOUN",
        "gn": "F",
        "lex": "ʾaṣərta"
    },
    {
        "form": "ʾaṣrare",
        "pos": "NOUN",
        "gn": "F",
        "lex": "ʾaṣərta",
        "nu": "PL"
    },
    {
        "form": "ʾaṣi",
        "pos": "ADJV",
        "variable": "INVAR",
        "lex": "ʾaṣi"
    },
    {
        "form": "ʾasira",
        "pos": "NOUN",
        "gn": "M",
        "lex": "ʾasira"
    },
    {
        "form": "ʾasire",
        "pos": "NOUN",
        "gn": "M",
        "lex": "ʾasira",
        "nu": "PL"
    },
    {
        "form": "ʾaširət",
        "pos": "NOUN",
        "gn": "F",
        "lex": "ʾaširət"
    },
    {
        "form": "ʾaširatte",
        "pos": "NOUN",
        "gn": "F",
        "lex": "ʾaširət",
        "nu": "PL"
    },
    {
        "form": "ʾašitnaya",
        "pos": "NOUN",
        "pos_context": [
            "NOUN",
            "ADJV"
        ],
        "gn": "M",
        "lex": "ʾašitnaya"
    },
    {
        "form": "ʾašitnaye",
        "pos": "NOUN",
        "pos_context": [
            "NOUN",
            "ADJV"
        ],
        "gn": "M",
        "lex": "ʾašitnaya",
        "nu": "PL"
    },
    {
        "form": "ʾašiθa",
        "pos": "NOUN",
        "gn": "F",
        "lex": "ʾašiθa"
    },
    {
        "form": "ʾašiyaθa",
        "pos": "NOUN",
        "gn": "F",
        "lex": "ʾašiθa",
        "nu": "PL"
    },
    {
        "form": "ʾaskăraya",
        "pos": "NOUN",
        "gn": "M",
        "lex": "ʾaskăraya"
    },
    {
        "form": "ʾaskăraye",
        "pos": "NOUN",
        "gn": "M",
        "lex": "ʾaskăraya",
        "nu": "PL"
    },
    {
        "form": "ʾaskărɛθa",
        "pos": "NOUN",
        "gn": "F",
        "lex": "ʾaskăraya",
        "nu": "SG"
    },
    {
        "form": "ʾaskărayaθa",
        "pos": "NOUN",
        "gn": "F",
        "lex": "ʾaskăraya",
        "nu": "PL"
    },
    {
        "form": "ʾaṣl",
        "pos": "NOUN",
        "gn": "M",
        "lex": "ʾaṣl"
    },
    {
        "form": "ʾăṣəl",
        "pos": "NOUN",
        "gn": "M",
        "lex": "ʾaṣl"
    },
    {
        "form": "ʾaṣli",
        "pos": "ADJV",
        "variable": "INVAR",
        "lex": "ʾaṣli"
    },
    {
        "form": "ʾaṣoṭa",
        "pos": "NOUN",
        "pos_context": [
            "NOUN",
            "ADJV"
        ],
        "gn": "M",
        "lex": "ʾaṣoṭa"
    },
    {
        "form": "ʾaṣoṭe",
        "pos": "NOUN",
        "pos_context": [
            "NOUN",
            "ADJV"
        ],
        "gn": "M",
        "lex": "ʾaṣoṭa",
        "nu": "PL"
    },
    {
        "form": "ʾaswad",
        "pos": "ADJV",
        "lex": "ʾaswad"
    },
    {
        "form": "ʾaṣya",
        "pos": "NOUN",
        "gn": "M",
        "lex": "ʾaṣya"
    },
    {
        "form": "ʾati",
        "pos": "PRON",
        "gn": "C",
        "lex": "ʾati"
    },
    {
        "form": "ʾatiqa",
        "pos": "ADJV",
        "lex": "ʾatiqa"
    },
    {
        "form": "ʾatiqta",
        "pos": "ADJV",
        "lex": "ʾatiqa",
        "gn": "F"
    },
    {
        "form": "ʾatiqe",
        "pos": "ADJV",
        "lex": "ʾatiqa",
        "nu": "PL"
    },
    {
        "form": "ʾatko",
        "pos": "NOUN",
        "gn": "F",
        "lex": "ʾatko"
    },
    {
        "form": "ʾatkowaθa",
        "pos": "NOUN",
        "gn": "F",
        "lex": "ʾatko",
        "nu": "PL"
    },
    {
        "form": "ʾatkore",
        "pos": "NOUN",
        "gn": "M",
        "lex": "ʾatkore"
    },
    {
        "form": "ʾaṭma",
        "pos": "NOUN",
        "gn": "F",
        "lex": "ʾaṭma"
    },
    {
        "form": "ʾaṭmaθa",
        "pos": "NOUN",
        "gn": "F",
        "lex": "ʾaṭma",
        "nu": "PL"
    },
    {
        "form": "ʾatnabəl",
        "pos": "NOUN",
        "gn": "M",
        "lex": "ʾatnabəl"
    },
    {
        "form": "ʾatnabele",
        "pos": "NOUN",
        "gn": "M",
        "lex": "ʾatnabəl",
        "nu": "PL"
    },
    {
        "form": "ʾatuna",
        "pos": "NOUN",
        "gn": "M",
        "lex": "ʾatuna"
    },
    {
        "form": "ʾatune",
        "pos": "NOUN",
        "gn": "M",
        "lex": "ʾatuna",
        "nu": "PL"
    },
    {
        "form": "ʾatwana",
        "pos": "NOUN",
        "gn": "M",
        "lex": "ʾatwana"
    },
    {
        "form": "ʾatwane",
        "pos": "NOUN",
        "gn": "M",
        "lex": "ʾatwana",
        "nu": "PL"
    },
    {
        "form": "ʾaθṛa",
        "pos": "NOUN",
        "gn": "M",
        "lex": "ʾaθṛa"
    },
    {
        "form": "ʾaθṛăwaθa",
        "pos": "NOUN",
        "gn": "M",
        "lex": "ʾaθṛa",
        "nu": "PL"
    },
    {
        "form": "ʾaθuθa",
        "pos": "NOUN",
        "gn": "F",
        "lex": "ʾaθuθa"
    },
    {
        "form": "ʾaθuwaθa",
        "pos": "NOUN",
        "gn": "F",
        "lex": "ʾaθuθa",
        "nu": "PL"
    },
    {
        "form": "ʾaθwaθa",
        "pos": "NOUN",
        "gn": "F",
        "lex": "ʾaθuθa",
        "nu": "PL"
    },
    {
        "form": "ʾaθuwaθa",
        "pos": "NOUN",
        "gn": "F",
        "lex": "ʾaθuθa",
        "nu": "PL"
    },
    {
        "form": "ʾaθwaθa",
        "pos": "NOUN",
        "gn": "F",
        "lex": "ʾaθuθa",
        "nu": "PL"
    },
    {
        "form": "ʾavi",
        "pos": "ADJV",
        "variable": "INVAR",
        "lex": "ʾavi"
    },
    {
        "form": "ʾaw",
        "pos": "PART",
        "lex": "ʾaw"
    },
    {
        "form": "ʾaw",
        "pos": "PRON",
        "gn": "M",
        "nu": "SG",
        "lex": "ʾaw.2"
    },
    {
        "form": "ʾo",
        "pos": "PRON",
        "gn": "M",
        "nu": "SG",
        "lex": "ʾaw.2"
    },
    {
        "form": "ʾawaða",
        "pos": "NOUN",
        "gn": "M",
        "lex": "ʾawaða"
    },
    {
        "form": "ʾawaða",
        "pos": "NOUN",
        "gn": "M",
        "lex": "ʾawaða",
        "nu": "PL"
    },
    {
        "form": "ʾăwaha",
        "pos": "PRON",
        "gn": "M",
        "nu": "SG",
        "lex": "ʾăwaha"
    },
    {
        "form": "waha",
        "pos": "PRON",
        "gn": "M",
        "nu": "SG",
        "lex": "ʾăwaha"
    },
    {
        "form": "ʾăwaʾha",
        "pos": "PRON",
        "gn": "M",
        "nu": "SG",
        "lex": "ʾăwaha"
    },
    {
        "form": "waʾha",
        "pos": "PRON",
        "gn": "M",
        "nu": "SG",
        "lex": "ʾăwaha"
    },
    {
        "form": "ʾawahaθa",
        "pos": "NOUN",
        "nu": "PL",
        "lex": "ʾawahaθa"
    },
    {
        "form": "ʾawahe",
        "pos": "NOUN",
        "nu": "PL",
        "lex": "ʾawahaθa"
    },
    {
        "form": "ʾawqana",
        "pos": "NOUN",
        "gn": "M",
        "lex": "ʾawqana"
    },
    {
        "form": "ʾoqana",
        "pos": "NOUN",
        "gn": "M",
        "lex": "ʾawqana"
    },
    {
        "form": "ʾawqane",
        "pos": "NOUN",
        "gn": "M",
        "lex": "ʾawqana",
        "nu": "PL"
    },
    {
        "form": "ʾoqane",
        "pos": "NOUN",
        "gn": "M",
        "lex": "ʾawqana",
        "nu": "PL"
    },
    {
        "form": "ʾawqane",
        "pos": "NOUN",
        "gn": "M",
        "lex": "ʾawqana",
        "nu": "PL"
    },
    {
        "form": "ʾoqane",
        "pos": "NOUN",
        "gn": "M",
        "lex": "ʾawqana",
        "nu": "PL"
    },
    {
        "form": "ʾawṣāf",
        "pos": "NOUN",
        "nu": "PL",
        "lex": "ʾawṣāf"
    },
    {
        "form": "ʾawwa",
        "pos": "PRON",
        "gn": "M",
        "nu": "SG",
        "lex": "ʾawwa"
    },
    {
        "form": "ʾawwal",
        "pos": "NUMR",
        "lex": "ʾawwal"
    },
    {
        "form": "ʾawwəl",
        "pos": "NUMR",
        "lex": "ʾawwal"
    },
    {
        "form": "ʾaxala",
        "pos": "NOUN",
        "pos_context": [
            "NOUN",
            "ADJV"
        ],
        "gn": "M",
        "lex": "ʾaxala"
    },
    {
        "form": "ʾaxale",
        "pos": "NOUN",
        "pos_context": [
            "NOUN",
            "ADJV"
        ],
        "gn": "M",
        "lex": "ʾaxala",
        "nu": "PL"
    },
    {
        "form": "ʾaxalta",
        "pos": "NOUN",
        "pos_context": [
            "NOUN",
            "ADJV"
        ],
        "gn": "F",
        "lex": "ʾaxalta"
    },
    {
        "form": "ʾaxalyaθa",
        "pos": "NOUN",
        "pos_context": [
            "NOUN",
            "ADJV"
        ],
        "gn": "F",
        "lex": "ʾaxalta",
        "nu": "PL"
    },
    {
        "form": "ʾaxči",
        "pos": "PART",
        "lex": "ʾaxči"
    },
    {
        "form": "ʾaxḍar",
        "pos": "ADJV",
        "variable": "INVAR",
        "lex": "ʾaxḍar"
    },
    {
        "form": "ʾaxəl-qarṣa",
        "pos": "NOUN",
        "gn": "M",
        "lex": "ʾaxəl-qarṣa"
    },
    {
        "form": "ʾaxlana",
        "pos": "NOUN",
        "pos_context": [
            "NOUN",
            "ADJV"
        ],
        "gn": "M",
        "lex": "ʾaxlana"
    },
    {
        "form": "ʾaxlane",
        "pos": "NOUN",
        "pos_context": [
            "NOUN",
            "ADJV"
        ],
        "gn": "M",
        "lex": "ʾaxlana",
        "nu": "PL"
    },
    {
        "form": "ʾaxlanta",
        "pos": "NOUN",
        "pos_context": [
            "NOUN",
            "ADJV"
        ],
        "gn": "F",
        "lex": "ʾaxlanta"
    },
    {
        "form": "ʾaxlanyaθa",
        "pos": "NOUN",
        "pos_context": [
            "NOUN",
            "ADJV"
        ],
        "gn": "F",
        "lex": "ʾaxlanta",
        "nu": "PL"
    },
    {
        "form": "ʾaxni",
        "pos": "PRON",
        "nu": "PL",
        "lex": "ʾaxni"
    },
    {
        "form": "ʾaxola",
        "pos": "NOUN",
        "pos_context": [
            "NOUN",
            "ADJV"
        ],
        "gn": "M",
        "lex": "ʾaxola"
    },
    {
        "form": "ʾaxole",
        "pos": "NOUN",
        "pos_context": [
            "NOUN",
            "ADJV"
        ],
        "gn": "M",
        "lex": "ʾaxola",
        "nu": "PL"
    },
    {
        "form": "ʾaxtu",
        "pos": "PRON",
        "nu": "PL",
        "lex": "ʾaxtu"
    },
    {
        "form": "ʾaxulka",
        "pos": "NOUN",
        "gn": "M",
        "lex": "ʾaxulka"
    },
    {
        "form": "ʾaxulke",
        "pos": "NOUN",
        "gn": "M",
        "lex": "ʾaxulka",
        "nu": "PL"
    },
    {
        "form": "ʾaxxa",
        "pos": "ADVB",
        "lex": "ʾaxxa"
    },
    {
        "form": "ʾaxxane",
        "pos": "ADVB",
        "lex": "ʾaxxane"
    },
    {
        "form": "ʾay",
        "pos": "MODI",
        "lex": "ʾay"
    },
    {
        "form": "ʾay",
        "pos": "PRON",
        "gn": "F",
        "nu": "SG",
        "lex": "ʾay.2"
    },
    {
        "form": "ʾey",
        "pos": "PRON",
        "gn": "F",
        "nu": "SG",
        "lex": "ʾay.2"
    },
    {
        "form": "ʾɛ",
        "pos": "PRON",
        "gn": "F",
        "nu": "SG",
        "lex": "ʾay.2"
    },
    {
        "form": "ʾa",
        "pos": "PRON",
        "gn": "F",
        "nu": "SG",
        "lex": "ʾay.2"
    },
    {
        "form": "ʾăyaha",
        "pos": "PRON",
        "gn": "F",
        "nu": "SG",
        "lex": "ʾăyaha"
    },
    {
        "form": "yaha",
        "pos": "PRON",
        "gn": "F",
        "nu": "SG",
        "lex": "ʾăyaha"
    },
    {
        "form": "ʾăyaʾha",
        "pos": "PRON",
        "gn": "F",
        "nu": "SG",
        "lex": "ʾăyaha"
    },
    {
        "form": "yaʾha",
        "pos": "PRON",
        "gn": "F",
        "nu": "SG",
        "lex": "ʾăyaha"
    },
    {
        "form": "ʾayale",
        "pos": "NOUN",
        "nu": "PL",
        "lex": "ʾayale"
    },
    {
        "form": "ʾayya",
        "pos": "PRON",
        "gn": "F",
        "nu": "SG",
        "lex": "ʾayya"
    },
    {
        "form": "ʾazəduθa",
        "pos": "NOUN",
        "gn": "F",
        "lex": "ʾazəduθa"
    },
    {
        "form": "ʾăzīz",
        "pos": "NOUN",
        "pos_context": [
            "NOUN",
            "ADJV"
        ],
        "gn": "M",
        "lex": "ʾăzīz"
    },
    {
        "form": "ʾazla-kuše",
        "pos": "NOUN",
        "gn": "F",
        "lex": "ʾazla-kuše"
    },
    {
        "form": "ʾazla-kuše",
        "pos": "NOUN",
        "gn": "F",
        "lex": "ʾazla-kuše",
        "nu": "PL"
    },
    {
        "form": "ʾazola",
        "pos": "NOUN",
        "gn": "M",
        "lex": "ʾazola"
    },
    {
        "form": "ʾazole",
        "pos": "NOUN",
        "gn": "M",
        "lex": "ʾazola",
        "nu": "PL"
    },
    {
        "form": "ʾažvana",
        "pos": "NOUN",
        "gn": "M",
        "lex": "ʾažvana"
    },
    {
        "form": "ʾažvane",
        "pos": "NOUN",
        "gn": "M",
        "lex": "ʾažvana",
        "nu": "PL"
    },
    {
        "form": "ʾeða",
        "pos": "NOUN",
        "gn": "M",
        "lex": "ʾeða"
    },
    {
        "form": "ʾeðăwaθa",
        "pos": "NOUN",
        "gn": "M",
        "lex": "ʾeða",
        "nu": "PL"
    },
    {
        "form": "ʾeliθa",
        "pos": "NOUN",
        "gn": "F",
        "lex": "ʾeliθa"
    },
    {
        "form": "ʾəlyaθa",
        "pos": "NOUN",
        "gn": "F",
        "lex": "ʾeliθa",
        "nu": "PL"
    },
    {
        "form": "ʾenir",
        "pos": "NOUN",
        "gn": "M",
        "lex": "ʾenir"
    },
    {
        "form": "ʾeta",
        "pos": "NOUN",
        "gn": "F",
        "lex": "ʾeta"
    },
    {
        "form": "ʾetaθa",
        "pos": "NOUN",
        "gn": "F",
        "lex": "ʾeta",
        "nu": "PL"
    },
    {
        "form": "ʾetanaya",
        "pos": "ADJV",
        "lex": "ʾetanaya"
    },
    {
        "form": "ʾetanɛθa",
        "pos": "ADJV",
        "lex": "ʾetanaya",
        "gn": "F"
    },
    {
        "form": "ʾetanaye",
        "pos": "ADJV",
        "lex": "ʾetanaya",
        "nu": "PL"
    },
    {
        "form": "ʾɛba",
        "pos": "NOUN",
        "gn": "M",
        "lex": "ʾɛba"
    },
    {
        "form": "ʾɛna",
        "pos": "NOUN",
        "gn": "F",
        "lex": "ʾɛna"
    },
    {
        "form": "ʾɛnəkθa",
        "pos": "NOUN",
        "gn": "F",
        "lex": "ʾɛnəkθa"
    },
    {
        "form": "ʾɛnəkyaθa",
        "pos": "NOUN",
        "gn": "F",
        "lex": "ʾɛnəkθa",
        "nu": "PL"
    },
    {
        "form": "ʾɛni",
        "pos": "PART",
        "lex": "ʾɛni"
    },
    {
        "form": "ʾɛ̄n-nunaya",
        "pos": "NOUN",
        "pos_context": [
            "NOUN",
            "ADJV"
        ],
        "gn": "M",
        "lex": "ʾɛ̄n-nunaya"
    },
    {
        "form": "ʾɛ̄n-nunaye",
        "pos": "NOUN",
        "pos_context": [
            "NOUN",
            "ADJV"
        ],
        "gn": "M",
        "lex": "ʾɛ̄n-nunaya",
        "nu": "PL"
    },
    {
        "form": "ʾɛnta",
        "pos": "NOUN",
        "gn": "F",
        "lex": "ʾɛnta"
    },
    {
        "form": "ʾɛnyaθa",
        "pos": "NOUN",
        "gn": "F",
        "lex": "ʾɛnta",
        "nu": "PL"
    },
    {
        "form": "ʾɛwa",
        "pos": "NOUN",
        "gn": "M",
        "lex": "ʾɛwa"
    },
    {
        "form": "ʾɛwe",
        "pos": "NOUN",
        "gn": "M",
        "lex": "ʾɛwa",
        "nu": "PL"
    },
    {
        "form": "ʾɛwana",
        "pos": "ADJV",
        "lex": "ʾɛwana"
    },
    {
        "form": "ʾɛwanta",
        "pos": "ADJV",
        "lex": "ʾɛwana",
        "gn": "F"
    },
    {
        "form": "ʾɛwane",
        "pos": "ADJV",
        "lex": "ʾɛwana",
        "nu": "PL"
    },
    {
        "form": "ʾəč̣č̣a",
        "pos": "NUMR",
        "lex": "ʾəč̣č̣a"
    },
    {
        "form": "ʾəčča",
        "pos": "NUMR",
        "lex": "ʾəč̣č̣a",
        "gn": "F"
    },
    {
        "form": "ʾəč̣č̣assər",
        "pos": "NUMR",
        "lex": "ʾəč̣č̣assər"
    },
    {
        "form": "ʾəč̣č̣aθn",
        "pos": "NUMR",
        "lex": "ʾəč̣č̣aθn"
    },
    {
        "form": "ʾəč̣č̣i",
        "pos": "NUMR",
        "lex": "ʾəč̣č̣i"
    },
    {
        "form": "ʾədara",
        "pos": "NOUN",
        "gn": "F",
        "lex": "ʾədara"
    },
    {
        "form": "ʾədda",
        "pos": "NOUN",
        "gn": "M",
        "lex": "ʾədda"
    },
    {
        "form": "ʾədlɛle",
        "pos": "ADVB",
        "lex": "ʾədlɛle"
    },
    {
        "form": "ʾəðma",
        "pos": "NOUN",
        "gn": "M",
        "lex": "ʾəðma"
    },
    {
        "form": "ʾəðmăwaθa",
        "pos": "NOUN",
        "gn": "M",
        "lex": "ʾəðma",
        "nu": "PL"
    },
    {
        "form": "ʾəḥtəfāl",
        "pos": "NOUN",
        "gn": "M",
        "lex": "ʾəḥtəfāl"
    },
    {
        "form": "ʾəjara",
        "pos": "NOUN",
        "gn": "F",
        "lex": "ʾəjara"
    },
    {
        "form": "ʾəjbona",
        "pos": "NOUN",
        "gn": "M",
        "lex": "ʾəjbona"
    },
    {
        "form": "ʾəlla",
        "pos": "PART",
        "lex": "ʾəlla"
    },
    {
        "form": "ʾəḷḷaya",
        "pos": "ADJV",
        "lex": "ʾəḷḷaya"
    },
    {
        "form": "ḷaya",
        "pos": "ADJV",
        "lex": "ʾəḷḷaya"
    },
    {
        "form": "ʾəḷḷɛθa",
        "pos": "ADJV",
        "lex": "ʾəḷḷaya",
        "gn": "F"
    },
    {
        "form": "ʾəḷḷaye",
        "pos": "ADJV",
        "lex": "ʾəḷḷaya",
        "nu": "PL"
    },
    {
        "form": "ʾəltəx",
        "pos": "ADVB",
        "lex": "ʾəltəx"
    },
    {
        "form": "ʾəmma",
        "pos": "NOUN",
        "gn": "M",
        "lex": "ʾəmma"
    },
    {
        "form": "ʾəmmaye",
        "pos": "NOUN",
        "gn": "M",
        "lex": "ʾəmma",
        "nu": "PL"
    },
    {
        "form": "ʾən",
        "pos": "PART",
        "lex": "ʾən"
    },
    {
        "form": "ʾəngaliyon",
        "pos": "NOUN",
        "gn": "F",
        "lex": "ʾəngaliyon"
    },
    {
        "form": "ʾəngləznaya",
        "pos": "NOUN",
        "pos_context": [
            "NOUN",
            "ADJV"
        ],
        "gn": "M",
        "lex": "ʾəngləznaya"
    },
    {
        "form": "ʾəngəznaye",
        "pos": "NOUN",
        "pos_context": [
            "NOUN",
            "ADJV"
        ],
        "gn": "M",
        "lex": "ʾəngləznaya",
        "nu": "PL"
    },
    {
        "form": "ʾənjaṣa",
        "pos": "NOUN",
        "gn": "M",
        "lex": "ʾənjaṣa"
    },
    {
        "form": "ʾənjaṣe",
        "pos": "NOUN",
        "gn": "M",
        "lex": "ʾənjaṣa",
        "nu": "PL"
    },
    {
        "form": "ʾənwa",
        "pos": "NOUN",
        "gn": "M",
        "lex": "ʾənwa"
    },
    {
        "form": "ʾənwe",
        "pos": "NOUN",
        "gn": "M",
        "lex": "ʾənwa",
        "nu": "PL"
    },
    {
        "form": "ʾəqba",
        "pos": "NOUN",
        "gn": "F",
        "lex": "ʾəqba"
    },
    {
        "form": "ʾəqbaθa",
        "pos": "NOUN",
        "gn": "F",
        "lex": "ʾəqba",
        "nu": "PL"
    },
    {
        "form": "ʾərba",
        "pos": "NOUN",
        "gn": "M",
        "lex": "ʾərba"
    },
    {
        "form": "ʾərbe",
        "pos": "NOUN",
        "gn": "M",
        "lex": "ʾərba",
        "nu": "PL"
    },
    {
        "form": "ʾərwe",
        "pos": "NOUN",
        "gn": "M",
        "lex": "ʾərba",
        "nu": "PL"
    },
    {
        "form": "ʾərbe",
        "pos": "NOUN",
        "gn": "M",
        "lex": "ʾərba",
        "nu": "PL"
    },
    {
        "form": "ʾərwe",
        "pos": "NOUN",
        "gn": "M",
        "lex": "ʾərba",
        "nu": "PL"
    },
    {
        "form": "ʾərbala",
        "pos": "NOUN",
        "gn": "F",
        "lex": "ʾərbala"
    },
    {
        "form": "ʾərbale",
        "pos": "NOUN",
        "gn": "F",
        "lex": "ʾərbala",
        "nu": "PL"
    },
    {
        "form": "ʾəršana",
        "pos": "ADJV",
        "lex": "ʾəršana"
    },
    {
        "form": "ʾəršanta",
        "pos": "ADJV",
        "lex": "ʾəršana",
        "gn": "F"
    },
    {
        "form": "ʾəršane",
        "pos": "ADJV",
        "lex": "ʾəršana",
        "nu": "PL"
    },
    {
        "form": "ʾəršanuθa",
        "pos": "NOUN",
        "gn": "F",
        "lex": "ʾəršanuθa"
    },
    {
        "form": "ʾərwana",
        "pos": "NOUN",
        "gn": "M",
        "lex": "ʾərwana"
    },
    {
        "form": "ʾərwane",
        "pos": "NOUN",
        "gn": "M",
        "lex": "ʾərwana",
        "nu": "PL"
    },
    {
        "form": "ʾərxuθa",
        "pos": "NOUN",
        "gn": "F",
        "lex": "ʾərxuθa"
    },
    {
        "form": "ʾəryana",
        "pos": "NOUN",
        "gn": "F",
        "lex": "ʾəryana"
    },
    {
        "form": "ʾərzala",
        "pos": "NOUN",
        "gn": "F",
        "lex": "ʾərzala"
    },
    {
        "form": "ʾərzale",
        "pos": "NOUN",
        "gn": "F",
        "lex": "ʾərzala",
        "nu": "PL"
    },
    {
        "form": "ʾəspa",
        "pos": "NOUN",
        "gn": "M",
        "lex": "ʾəspa"
    },
    {
        "form": "ʾəspe",
        "pos": "NOUN",
        "gn": "M",
        "lex": "ʾəspa",
        "nu": "PL"
    },
    {
        "form": "ʾəsra",
        "pos": "NOUN",
        "gn": "F",
        "lex": "ʾəsra"
    },
    {
        "form": "ʾəsraθa",
        "pos": "NOUN",
        "gn": "F",
        "lex": "ʾəsra",
        "nu": "PL"
    },
    {
        "form": "ʾəsri",
        "pos": "NUMR",
        "lex": "ʾəsri"
    },
    {
        "form": "ʾəstaðta",
        "pos": "NOUN",
        "gn": "F",
        "lex": "ʾəstaðta"
    },
    {
        "form": "ʾəstəqbāl",
        "pos": "NOUN",
        "gn": "M",
        "lex": "ʾəstəqbāl"
    },
    {
        "form": "ʾəṣər",
        "pos": "NOUN",
        "gn": "F",
        "lex": "ʾəṣər"
    },
    {
        "form": "ʾəṣra",
        "pos": "NUMR",
        "lex": "ʾəṣra"
    },
    {
        "form": "ʾəssər",
        "pos": "NUMR",
        "lex": "ʾəṣra",
        "gn": "F"
    },
    {
        "form": "ʾəṣraya",
        "pos": "NOUN",
        "gn": "M",
        "lex": "ʾəṣraya"
    },
    {
        "form": "ʾəṣraye",
        "pos": "NOUN",
        "gn": "M",
        "lex": "ʾəṣraya",
        "nu": "PL"
    },
    {
        "form": "ʾəṣraθn",
        "pos": "NUMR",
        "lex": "ʾəṣraθn"
    },
    {
        "form": "ʾəṣya",
        "pos": "ADJV",
        "lex": "ʾəṣya"
    },
    {
        "form": "ṣiθa",
        "pos": "ADJV",
        "lex": "ʾəṣya",
        "gn": "F"
    },
    {
        "form": "ʾəṣye",
        "pos": "ADJV",
        "lex": "ʾəṣya",
        "nu": "PL"
    },
    {
        "form": "ʾəšrāf",
        "pos": "NOUN",
        "gn": "M",
        "lex": "ʾəšrāf"
    },
    {
        "form": "ʾəššeta",
        "pos": "ADVB",
        "lex": "ʾəššeta"
    },
    {
        "form": "ʾəšta",
        "pos": "NUMR",
        "lex": "ʾəšta"
    },
    {
        "form": "ʾəššət",
        "pos": "NUMR",
        "lex": "ʾəšta",
        "gn": "F"
    },
    {
        "form": "ʾəštassər",
        "pos": "NUMR",
        "lex": "ʾəštassər"
    },
    {
        "form": "ʾəštaθn",
        "pos": "NUMR",
        "lex": "ʾəštaθn"
    },
    {
        "form": "ʾəšti",
        "pos": "NUMR",
        "lex": "ʾəšti"
    },
    {
        "form": "ʾəšwəṭ",
        "pos": "NOUN",
        "gn": "M",
        "lex": "ʾəšwəṭ"
    },
    {
        "form": "ʾəttəfāq",
        "pos": "NOUN",
        "gn": "M",
        "lex": "ʾəttəfāq"
    },
    {
        "form": "ʾəxre",
        "pos": "NOUN",
        "nu": "PL",
        "nu_class": "TANT",
        "lex": "ʾəxre"
    },
    {
        "form": "ʾəzla",
        "pos": "NOUN",
        "gn": "M",
        "lex": "ʾəzla"
    },
    {
        "form": "ʾəzle",
        "pos": "NOUN",
        "gn": "M",
        "lex": "ʾəzla",
        "nu": "PL"
    },
    {
        "form": "ʾəzza",
        "pos": "NOUN",
        "gn": "F",
        "lex": "ʾəzza"
    },
    {
        "form": "ʾəzze",
        "pos": "NOUN",
        "gn": "F",
        "lex": "ʾəzza",
        "nu": "PL"
    },
    {
        "form": "ʾəzzəkθa",
        "pos": "NOUN",
        "gn": "F",
        "lex": "ʾəzzəkθa"
    },
    {
        "form": "ʾəzzət wala",
        "pos": "NOUN",
        "gn": "F",
        "lex": "ʾəzzət wala"
    },
    {
        "form": "ʾəzzət wala",
        "pos": "NOUN",
        "gn": "F",
        "lex": "ʾəzzət wala",
        "nu": "PL"
    },
    {
        "form": "ʾiða",
        "pos": "NOUN",
        "gn": "F",
        "lex": "ʾiða"
    },
    {
        "form": "ʾiθaθa",
        "pos": "NOUN",
        "gn": "F",
        "lex": "ʾiða",
        "nu": "PL"
    },
    {
        "form": "ʾiðăwaθa ʾiðe",
        "pos": "NOUN",
        "gn": "F",
        "lex": "ʾiða",
        "nu": "PL"
    },
    {
        "form": "ʾiθaθa",
        "pos": "NOUN",
        "gn": "F",
        "lex": "ʾiða",
        "nu": "PL"
    },
    {
        "form": "ʾiðăwaθa ʾiðe",
        "pos": "NOUN",
        "gn": "F",
        "lex": "ʾiða",
        "nu": "PL"
    },
    {
        "form": "ʾiðamta",
        "pos": "NOUN",
        "gn": "F",
        "lex": "ʾiðamta"
    },
    {
        "form": "ʾiðamθa",
        "pos": "NOUN",
        "gn": "F",
        "lex": "ʾiðamta"
    },
    {
        "form": "ʾiðamyaθa",
        "pos": "NOUN",
        "gn": "F",
        "lex": "ʾiðamta",
        "nu": "PL"
    },
    {
        "form": "ʾilakka",
        "pos": "NOUN",
        "gn": "M",
        "lex": "ʾilakka"
    },
    {
        "form": "yălək",
        "pos": "NOUN",
        "gn": "M",
        "lex": "ʾilakka"
    },
    {
        "form": "yălakka",
        "pos": "NOUN",
        "gn": "M",
        "lex": "ʾilakka"
    },
    {
        "form": "ʾilakke",
        "pos": "NOUN",
        "gn": "M",
        "lex": "ʾilakka",
        "nu": "PL"
    },
    {
        "form": "ʾilana",
        "pos": "NOUN",
        "gn": "F",
        "lex": "ʾilana"
    },
    {
        "form": "ʾilane",
        "pos": "NOUN",
        "gn": "F",
        "lex": "ʾilana",
        "nu": "PL"
    },
    {
        "form": "ʾilanane",
        "pos": "NOUN",
        "gn": "F",
        "lex": "ʾilana",
        "nu": "PL"
    },
    {
        "form": "ʾilane",
        "pos": "NOUN",
        "gn": "F",
        "lex": "ʾilana",
        "nu": "PL"
    },
    {
        "form": "ʾilanane",
        "pos": "NOUN",
        "gn": "F",
        "lex": "ʾilana",
        "nu": "PL"
    },
    {
        "form": "ʾilanta",
        "pos": "NOUN",
        "gn": "F",
        "lex": "ʾilanta"
    },
    {
        "form": "ʾilanyaθa",
        "pos": "NOUN",
        "gn": "F",
        "lex": "ʾilanta",
        "nu": "PL"
    },
    {
        "form": "ʾilul",
        "pos": "NOUN",
        "gn": "M",
        "lex": "ʾilul"
    },
    {
        "form": "ʾimān",
        "pos": "NOUN",
        "gn": "M",
        "lex": "ʾimān"
    },
    {
        "form": "ʾiman",
        "pos": "PART",
        "lex": "ʾiman"
    },
    {
        "form": "ʾima",
        "pos": "PART",
        "lex": "ʾiman"
    },
    {
        "form": "ʾina",
        "pos": "PART",
        "lex": "ʾina"
    },
    {
        "form": "ʾinta",
        "pos": "NOUN",
        "gn": "F",
        "lex": "ʾinta"
    },
    {
        "form": "ʾine",
        "pos": "NOUN",
        "gn": "F",
        "lex": "ʾinta",
        "nu": "PL"
    },
    {
        "form": "ʾipta",
        "pos": "NOUN",
        "gn": "F",
        "lex": "ʾipta"
    },
    {
        "form": "ʾipyaθa",
        "pos": "NOUN",
        "gn": "F",
        "lex": "ʾipta",
        "nu": "PL"
    },
    {
        "form": "ʾiqa",
        "pos": "ADJV",
        "lex": "ʾiqa"
    },
    {
        "form": "ʾiqta",
        "pos": "ADJV",
        "lex": "ʾiqa",
        "gn": "F"
    },
    {
        "form": "ʾiqe",
        "pos": "ADJV",
        "lex": "ʾiqa",
        "nu": "PL"
    },
    {
        "form": "ʾiqara",
        "pos": "NOUN",
        "gn": "M",
        "lex": "ʾiqara"
    },
    {
        "form": "ʾiquθa",
        "pos": "NOUN",
        "gn": "F",
        "lex": "ʾiquθa"
    },
    {
        "form": "ʾiranaya",
        "pos": "NOUN",
        "pos_context": [
            "NOUN",
            "ADJV"
        ],
        "gn": "M",
        "lex": "ʾiranaya"
    },
    {
        "form": "ʾiranaye",
        "pos": "NOUN",
        "pos_context": [
            "NOUN",
            "ADJV"
        ],
        "gn": "M",
        "lex": "ʾiranaya",
        "nu": "PL"
    },
    {
        "form": "ʾisaqta",
        "pos": "NOUN",
        "gn": "F",
        "lex": "ʾisaqta"
    },
    {
        "form": "ʾisara",
        "pos": "NOUN",
        "gn": "M",
        "lex": "ʾisara"
    },
    {
        "form": "ʾisare",
        "pos": "NOUN",
        "gn": "M",
        "lex": "ʾisara",
        "nu": "PL"
    },
    {
        "form": "ʾisarta",
        "pos": "NOUN",
        "gn": "F",
        "lex": "ʾisarta"
    },
    {
        "form": "ʾisəqθa",
        "pos": "NOUN",
        "gn": "F",
        "lex": "ʾisəqθa"
    },
    {
        "form": "ʾisəqyaθa",
        "pos": "NOUN",
        "gn": "F",
        "lex": "ʾisəqθa",
        "nu": "PL"
    },
    {
        "form": "ʾitawa",
        "pos": "NOUN",
        "gn": "M",
        "lex": "ʾitawa"
    },
    {
        "form": "ʾixala",
        "pos": "NOUN",
        "gn": "M",
        "lex": "ʾixala"
    },
    {
        "form": "ʾixalyaθa",
        "pos": "NOUN",
        "gn": "M",
        "lex": "ʾixala",
        "nu": "PL"
    },
    {
        "form": "ʾiyyətnaya",
        "pos": "NOUN",
        "gn": "M",
        "lex": "ʾiyyətnaya"
    },
    {
        "form": "ʾiyyətnaye",
        "pos": "NOUN",
        "gn": "M",
        "lex": "ʾiyyətnaya",
        "nu": "PL"
    },
    {
        "form": "ʾo",
        "pos": "PART",
        "lex": "ʾo"
    },
    {
        "form": "ʾojəx",
        "pos": "NOUN",
        "gn": "M",
        "lex": "ʾojəx"
    },
    {
        "form": "ʾojaxe",
        "pos": "NOUN",
        "gn": "M",
        "lex": "ʾojəx",
        "nu": "PL"
    },
    {
        "form": "ʾore",
        "pos": "NOUN",
        "gn": "F",
        "lex": "ʾore"
    },
    {
        "form": "ʾorăwaθa",
        "pos": "NOUN",
        "gn": "F",
        "lex": "ʾore",
        "nu": "PL"
    },
    {
        "form": "ʾorta",
        "pos": "NOUN",
        "gn": "MF",
        "lex": "ʾorta"
    },
    {
        "form": "ʾotel",
        "pos": "NOUN",
        "gn": "F",
        "lex": "ʾotel"
    },
    {
        "form": "ʾotəx",
        "pos": "NOUN",
        "gn": "MF",
        "lex": "ʾotəx"
    },
    {
        "form": "ʾotaxa",
        "pos": "NOUN",
        "gn": "MF",
        "lex": "ʾotəx"
    },
    {
        "form": "ʾotaxe",
        "pos": "NOUN",
        "gn": "MF",
        "lex": "ʾotəx",
        "nu": "PL"
    },
    {
        "form": "ʾo-xa",
        "pos": "PRON",
        "gn": "M",
        "nu": "SG",
        "lex": "ʾo-xa"
    },
    {
        "form": "ʾo-xaha",
        "pos": "PRON",
        "gn": "M",
        "nu": "SG",
        "lex": "ʾo-xa"
    },
    {
        "form": "ʾujaje",
        "pos": "NOUN",
        "nu": "PL",
        "lex": "ʾujaje"
    },
    {
        "form": "ʾuḷḷuḷ",
        "pos": "ADVB",
        "lex": "ʾuḷḷuḷ"
    },
    {
        "form": "ʾumqa",
        "pos": "NOUN",
        "gn": "M",
        "lex": "ʾumqa"
    },
    {
        "form": "ʾumra",
        "pos": "NOUN",
        "gn": "M",
        "lex": "ʾumra"
    },
    {
        "form": "ʾumre",
        "pos": "NOUN",
        "gn": "M",
        "lex": "ʾumra",
        "nu": "PL"
    },
    {
        "form": "ʾumrane",
        "pos": "NOUN",
        "gn": "M",
        "lex": "ʾumra",
        "nu": "PL"
    },
    {
        "form": "ʾumre",
        "pos": "NOUN",
        "gn": "M",
        "lex": "ʾumra",
        "nu": "PL"
    },
    {
        "form": "ʾumrane",
        "pos": "NOUN",
        "gn": "M",
        "lex": "ʾumra",
        "nu": "PL"
    },
    {
        "form": "ʾumra",
        "pos": "NOUN",
        "gn": "M",
        "lex": "ʾumra.2"
    },
    {
        "form": "ʾŭmur",
        "pos": "NOUN",
        "gn": "M",
        "lex": "ʾumra.2"
    },
    {
        "form": "ʾupra",
        "pos": "NOUN",
        "gn": "M",
        "lex": "ʾupra"
    },
    {
        "form": "ʾuprane",
        "pos": "NOUN",
        "gn": "M",
        "lex": "ʾupra",
        "nu": "PL"
    },
    {
        "form": "ʾurədxa",
        "pos": "NOUN",
        "gn": "F",
        "lex": "ʾurədxa"
    },
    {
        "form": "ʾurədxe",
        "pos": "NOUN",
        "gn": "F",
        "lex": "ʾurədxa",
        "nu": "PL"
    },
    {
        "form": "ʾurədxaθa",
        "pos": "NOUN",
        "gn": "F",
        "lex": "ʾurədxa",
        "nu": "PL"
    },
    {
        "form": "ʾurədxe",
        "pos": "NOUN",
        "gn": "F",
        "lex": "ʾurədxa",
        "nu": "PL"
    },
    {
        "form": "ʾurədxaθa",
        "pos": "NOUN",
        "gn": "F",
        "lex": "ʾurədxa",
        "nu": "PL"
    },
    {
        "form": "ʾurṭiθa",
        "pos": "NOUN",
        "gn": "F",
        "lex": "ʾurṭiθa"
    },
    {
        "form": "ʾurṭiyaθa",
        "pos": "NOUN",
        "gn": "F",
        "lex": "ʾurṭiθa",
        "nu": "PL"
    },
    {
        "form": "ʾurwa",
        "pos": "NOUN",
        "gn": "M",
        "lex": "ʾurwa"
    },
    {
        "form": "hurwa",
        "pos": "NOUN",
        "gn": "M",
        "lex": "ʾurwa"
    },
    {
        "form": "ʾurwe",
        "pos": "NOUN",
        "gn": "M",
        "lex": "ʾurwa",
        "nu": "PL"
    },
    {
        "form": "ʾurxa",
        "pos": "NOUN",
        "gn": "F",
        "lex": "ʾurxa"
    },
    {
        "form": "ʾurxaθa",
        "pos": "NOUN",
        "gn": "F",
        "lex": "ʾurxa",
        "nu": "PL"
    },
    {
        "form": "ʾurza",
        "pos": "NOUN",
        "gn": "M",
        "lex": "ʾurza"
    },
    {
        "form": "ʾurze",
        "pos": "NOUN",
        "gn": "M",
        "lex": "ʾurza",
        "nu": "PL"
    },
    {
        "form": "ʾustāð",
        "pos": "NOUN",
        "gn": "M",
        "lex": "ʾustāð"
    },
    {
        "form": "ʾustaðe",
        "pos": "NOUN",
        "gn": "M",
        "lex": "ʾustāð",
        "nu": "PL"
    },
    {
        "form": "ʿabīd",
        "pos": "NOUN",
        "gn": "M",
        "lex": "ʿabīd"
    },
    {
        "form": "ʿadi",
        "pos": "ADJV",
        "variable": "INVAR",
        "lex": "ʿadi"
    },
    {
        "form": "ʿafrīt",
        "pos": "NOUN",
        "gn": "M",
        "lex": "ʿafrīt"
    },
    {
        "form": "ʿaksa",
        "pos": "NOUN",
        "gn": "M",
        "lex": "ʿaksa"
    },
    {
        "form": "ʿaks",
        "pos": "NOUN",
        "gn": "M",
        "lex": "ʿaksa"
    },
    {
        "form": "ʿăkəs",
        "pos": "NOUN",
        "gn": "M",
        "lex": "ʿaksa"
    },
    {
        "form": "ʿălaqa",
        "pos": "NOUN",
        "gn": "F",
        "lex": "ʿălaqa"
    },
    {
        "form": "ʿalwa",
        "pos": "NOUN",
        "gn": "F",
        "lex": "ʿalwa"
    },
    {
        "form": "ʿal-ʾasās",
        "pos": "PART",
        "lex": "ʿal-ʾasās"
    },
    {
        "form": "ʿăqīd",
        "pos": "NOUN",
        "gn": "M",
        "lex": "ʿăqīd"
    },
    {
        "form": "ʿărăbi",
        "pos": "NOUN",
        "gn": "M",
        "lex": "ʿărăbi"
    },
    {
        "form": "ʿăṣăbi",
        "pos": "ADJV",
        "variable": "INVAR",
        "lex": "ʿăṣăbi"
    },
    {
        "form": "ʿaʾəla",
        "pos": "NOUN",
        "gn": "F",
        "lex": "ʿaʾəla"
    },
    {
        "form": "ʿăwaʾəl",
        "pos": "NOUN",
        "gn": "F",
        "lex": "ʿaʾəla",
        "nu": "PL"
    },
    {
        "form": "ʿəllaga",
        "pos": "NOUN",
        "gn": "F",
        "lex": "ʿəllaga"
    },
    {
        "form": "baʾuθət ninwaye",
        "pos": "NOUN",
        "gn": "F",
        "lex": "baʾuθət ninwaye"
    },
    {
        "form": "baʿd",
        "pos": "PART",
        "lex": "baʿd"
    },
    {
        "form": "baʿdēn",
        "pos": "PART",
        "lex": "baʿdēn"
    },
    {
        "form": "baba",
        "pos": "NOUN",
        "gn": "M",
        "lex": "baba"
    },
    {
        "form": "babăwaθa",
        "pos": "NOUN",
        "gn": "M",
        "lex": "baba",
        "nu": "PL"
    },
    {
        "form": "bădal",
        "pos": "PART",
        "lex": "bădal"
    },
    {
        "form": "m-bădal",
        "pos": "PART",
        "lex": "bădal"
    },
    {
        "form": "badəkka",
        "pos": "NOUN",
        "gn": "M",
        "lex": "badəkka"
    },
    {
        "form": "badəkke",
        "pos": "NOUN",
        "gn": "M",
        "lex": "badəkka",
        "nu": "PL"
    },
    {
        "form": "badiya",
        "pos": "NOUN",
        "gn": "M",
        "lex": "badiya"
    },
    {
        "form": "badiye",
        "pos": "NOUN",
        "gn": "M",
        "lex": "badiya",
        "nu": "PL"
    },
    {
        "form": "badoda",
        "pos": "NOUN",
        "gn": "M",
        "lex": "badoda"
    },
    {
        "form": "badode",
        "pos": "NOUN",
        "gn": "M",
        "lex": "badoda",
        "nu": "PL"
    },
    {
        "form": "baġdednaya",
        "pos": "NOUN",
        "gn": "M",
        "lex": "baġdednaya"
    },
    {
        "form": "baġdednaye",
        "pos": "NOUN",
        "gn": "M",
        "lex": "baġdednaya",
        "nu": "PL"
    },
    {
        "form": "băgəbăgi",
        "pos": "NOUN",
        "gn": "M",
        "lex": "băgəbăgi"
    },
    {
        "form": "băḥar",
        "pos": "NOUN",
        "gn": "M",
        "lex": "băḥar"
    },
    {
        "form": "băharāt",
        "pos": "NOUN",
        "nu": "PL",
        "lex": "băharāt"
    },
    {
        "form": "bahər",
        "pos": "NOUN",
        "gn": "M",
        "lex": "bahər"
    },
    {
        "form": "bɛhər",
        "pos": "NOUN",
        "gn": "M",
        "lex": "bahər"
    },
    {
        "form": "bɛhɛri",
        "pos": "NOUN",
        "gn": "M",
        "lex": "bahər"
    },
    {
        "form": "bahare",
        "pos": "NOUN",
        "gn": "M",
        "lex": "bahər",
        "nu": "PL"
    },
    {
        "form": "bɛhɛre",
        "pos": "NOUN",
        "gn": "M",
        "lex": "bahər",
        "nu": "PL"
    },
    {
        "form": "bɛhɛriye",
        "pos": "NOUN",
        "gn": "M",
        "lex": "bahər",
        "nu": "PL"
    },
    {
        "form": "bahare",
        "pos": "NOUN",
        "gn": "M",
        "lex": "bahər",
        "nu": "PL"
    },
    {
        "form": "bɛhɛre",
        "pos": "NOUN",
        "gn": "M",
        "lex": "bahər",
        "nu": "PL"
    },
    {
        "form": "bɛhɛriye",
        "pos": "NOUN",
        "gn": "M",
        "lex": "bahər",
        "nu": "PL"
    },
    {
        "form": "bahare",
        "pos": "NOUN",
        "gn": "M",
        "lex": "bahər",
        "nu": "PL"
    },
    {
        "form": "bɛhɛre",
        "pos": "NOUN",
        "gn": "M",
        "lex": "bahər",
        "nu": "PL"
    },
    {
        "form": "bɛhɛriye",
        "pos": "NOUN",
        "gn": "M",
        "lex": "bahər",
        "nu": "PL"
    },
    {
        "form": "bahogər",
        "pos": "NOUN",
        "gn": "F",
        "lex": "bahogər"
    },
    {
        "form": "buhugar",
        "pos": "NOUN",
        "gn": "F",
        "lex": "bahogər"
    },
    {
        "form": "bahura",
        "pos": "ADJV",
        "lex": "bahura"
    },
    {
        "form": "bahurta",
        "pos": "ADJV",
        "lex": "bahura",
        "gn": "F"
    },
    {
        "form": "bahure",
        "pos": "ADJV",
        "lex": "bahura",
        "nu": "PL"
    },
    {
        "form": "băjara",
        "pos": "NOUN",
        "gn": "M",
        "lex": "băjara"
    },
    {
        "form": "bajəlla",
        "pos": "NOUN",
        "gn": "M",
        "lex": "bajəlla"
    },
    {
        "form": "bajəlle",
        "pos": "NOUN",
        "gn": "M",
        "lex": "bajəlla",
        "nu": "PL"
    },
    {
        "form": "bajoniya",
        "pos": "NOUN",
        "gn": "M",
        "lex": "bajoniya"
    },
    {
        "form": "bajoniye",
        "pos": "NOUN",
        "gn": "M",
        "lex": "bajoniya",
        "nu": "PL"
    },
    {
        "form": "baksăma",
        "pos": "NOUN",
        "gn": "M",
        "lex": "baksăma"
    },
    {
        "form": "baksăme",
        "pos": "NOUN",
        "gn": "M",
        "lex": "baksăma",
        "nu": "PL"
    },
    {
        "form": "bala",
        "pos": "NOUN",
        "gn": "M",
        "lex": "bala"
    },
    {
        "form": "bălam",
        "pos": "NOUN",
        "gn": "F",
        "lex": "bălam"
    },
    {
        "form": "bălame",
        "pos": "NOUN",
        "gn": "F",
        "lex": "bălam",
        "nu": "PL"
    },
    {
        "form": "bălāš",
        "pos": "ADJV",
        "variable": "INVAR",
        "lex": "bălāš"
    },
    {
        "form": "balaya",
        "pos": "NOUN",
        "gn": "M",
        "lex": "balaya"
    },
    {
        "form": "balaye",
        "pos": "NOUN",
        "gn": "M",
        "lex": "balaya",
        "nu": "PL"
    },
    {
        "form": "balki",
        "pos": "PART",
        "lex": "balki"
    },
    {
        "form": "balla",
        "pos": "NOUN",
        "pos_context": [
            "NOUN",
            "ADJV"
        ],
        "gn": "M",
        "lex": "balla"
    },
    {
        "form": "balle",
        "pos": "NOUN",
        "pos_context": [
            "NOUN",
            "ADJV"
        ],
        "gn": "F",
        "lex": "balla",
        "nu": "PL"
    },
    {
        "form": "bălo",
        "pos": "NOUN",
        "gn": "F",
        "lex": "bălo"
    },
    {
        "form": "bălowaθa",
        "pos": "NOUN",
        "gn": "F",
        "lex": "bălo",
        "nu": "PL"
    },
    {
        "form": "balota",
        "pos": "NOUN",
        "gn": "F",
        "lex": "balota"
    },
    {
        "form": "baloyaθa",
        "pos": "NOUN",
        "gn": "F",
        "lex": "balota",
        "nu": "PL"
    },
    {
        "form": "baluṭa",
        "pos": "NOUN",
        "gn": "M",
        "lex": "baluṭa"
    },
    {
        "form": "baluṭe",
        "pos": "NOUN",
        "gn": "M",
        "lex": "baluṭa",
        "nu": "PL"
    },
    {
        "form": "baluʿa",
        "pos": "NOUN",
        "gn": "MF",
        "lex": "baluʿa"
    },
    {
        "form": "bambula",
        "pos": "NOUN",
        "gn": "M",
        "lex": "bambula"
    },
    {
        "form": "bambule",
        "pos": "NOUN",
        "gn": "M",
        "lex": "bambula",
        "nu": "PL"
    },
    {
        "form": "banaya",
        "pos": "NOUN",
        "gn": "M",
        "lex": "banaya"
    },
    {
        "form": "bannaya",
        "pos": "NOUN",
        "gn": "M",
        "lex": "banaya"
    },
    {
        "form": "banaye",
        "pos": "NOUN",
        "gn": "M",
        "lex": "banaya",
        "nu": "PL"
    },
    {
        "form": "bannaye",
        "pos": "NOUN",
        "gn": "M",
        "lex": "banaya",
        "nu": "PL"
    },
    {
        "form": "banaye",
        "pos": "NOUN",
        "gn": "M",
        "lex": "banaya",
        "nu": "PL"
    },
    {
        "form": "bannaye",
        "pos": "NOUN",
        "gn": "M",
        "lex": "banaya",
        "nu": "PL"
    },
    {
        "form": "banda",
        "pos": "NOUN",
        "gn": "M",
        "lex": "banda"
    },
    {
        "form": "bande",
        "pos": "NOUN",
        "gn": "M",
        "lex": "banda",
        "nu": "PL"
    },
    {
        "form": "bandək",
        "pos": "NOUN",
        "gn": "M",
        "lex": "bandək"
    },
    {
        "form": "bandake",
        "pos": "NOUN",
        "gn": "M",
        "lex": "bandək",
        "nu": "PL"
    },
    {
        "form": "bănude",
        "pos": "NOUN",
        "nu": "PL",
        "lex": "bănude"
    },
    {
        "form": "banyo",
        "pos": "NOUN",
        "gn": "M",
        "lex": "banyo"
    },
    {
        "form": "baqa",
        "pos": "NOUN",
        "gn": "M",
        "lex": "baqa"
    },
    {
        "form": "baqe",
        "pos": "NOUN",
        "gn": "M",
        "lex": "baqa",
        "nu": "PL"
    },
    {
        "form": "baqara",
        "pos": "NOUN",
        "gn": "M",
        "lex": "baqara"
    },
    {
        "form": "baqare",
        "pos": "NOUN",
        "gn": "M",
        "lex": "baqara",
        "nu": "PL"
    },
    {
        "form": "baqča",
        "pos": "NOUN",
        "gn": "M",
        "lex": "baqča"
    },
    {
        "form": "baqče",
        "pos": "NOUN",
        "gn": "M",
        "lex": "baqča",
        "nu": "PL"
    },
    {
        "form": "baqla",
        "pos": "NOUN",
        "gn": "M",
        "lex": "baqla"
    },
    {
        "form": "baqle",
        "pos": "NOUN",
        "gn": "M",
        "lex": "baqla",
        "nu": "PL"
    },
    {
        "form": "baqəlla",
        "pos": "NOUN",
        "gn": "M",
        "lex": "baqəlla"
    },
    {
        "form": "baqəlle",
        "pos": "NOUN",
        "gn": "M",
        "lex": "baqəlla",
        "nu": "PL"
    },
    {
        "form": "baqloša",
        "pos": "NOUN",
        "gn": "M",
        "lex": "baqloša"
    },
    {
        "form": "baqloše",
        "pos": "NOUN",
        "gn": "M",
        "lex": "baqloša",
        "nu": "PL"
    },
    {
        "form": "baqta",
        "pos": "NOUN",
        "gn": "F",
        "lex": "baqta"
    },
    {
        "form": "baqurka",
        "pos": "NOUN",
        "gn": "M",
        "lex": "baqurka"
    },
    {
        "form": "baqurke",
        "pos": "NOUN",
        "gn": "M",
        "lex": "baqurka",
        "nu": "PL"
    },
    {
        "form": "băra",
        "pos": "NOUN",
        "gn": "M",
        "lex": "băra"
    },
    {
        "form": "băre",
        "pos": "NOUN",
        "gn": "M",
        "lex": "băra",
        "nu": "PL"
    },
    {
        "form": "bara",
        "pos": "NOUN",
        "gn": "M",
        "lex": "bara"
    },
    {
        "form": "bare",
        "pos": "NOUN",
        "gn": "M",
        "lex": "bara",
        "nu": "PL"
    },
    {
        "form": "barana",
        "pos": "NOUN",
        "gn": "M",
        "lex": "barana"
    },
    {
        "form": "barane",
        "pos": "NOUN",
        "gn": "M",
        "lex": "barana",
        "nu": "PL"
    },
    {
        "form": "barbehn",
        "pos": "NOUN",
        "gn": "M",
        "lex": "barbehn"
    },
    {
        "form": "barbehne",
        "pos": "NOUN",
        "gn": "M",
        "lex": "barbehn",
        "nu": "PL"
    },
    {
        "form": "barbēn",
        "pos": "NOUN",
        "gn": "F",
        "lex": "barbēn"
    },
    {
        "form": "barbena",
        "pos": "NOUN",
        "gn": "F",
        "lex": "barbēn"
    },
    {
        "form": "barbene",
        "pos": "NOUN",
        "gn": "F",
        "lex": "barbēn",
        "nu": "PL"
    },
    {
        "form": "barbiya",
        "pos": "NOUN",
        "gn": "F",
        "lex": "barbiya"
    },
    {
        "form": "barbiye",
        "pos": "NOUN",
        "gn": "F",
        "lex": "barbiya",
        "nu": "PL"
    },
    {
        "form": "barbiyaθa",
        "pos": "NOUN",
        "gn": "F",
        "lex": "barbiya",
        "nu": "PL"
    },
    {
        "form": "barbiye",
        "pos": "NOUN",
        "gn": "F",
        "lex": "barbiya",
        "nu": "PL"
    },
    {
        "form": "barbiyaθa",
        "pos": "NOUN",
        "gn": "F",
        "lex": "barbiya",
        "nu": "PL"
    },
    {
        "form": "barða",
        "pos": "NOUN",
        "gn": "F",
        "lex": "barða"
    },
    {
        "form": "bardi",
        "pos": "NOUN",
        "gn": "M",
        "lex": "bardi"
    },
    {
        "form": "bărəkθa",
        "pos": "NOUN",
        "gn": "F",
        "lex": "bărəkθa"
    },
    {
        "form": "bar-eli",
        "pos": "ADVB",
        "lex": "bar-eli"
    },
    {
        "form": "barəšta",
        "pos": "NOUN",
        "gn": "F",
        "lex": "barəšta"
    },
    {
        "form": "berəšta",
        "pos": "NOUN",
        "gn": "F",
        "lex": "barəšta"
    },
    {
        "form": "barəšyaθa",
        "pos": "NOUN",
        "gn": "F",
        "lex": "barəšta",
        "nu": "PL"
    },
    {
        "form": "berəšyaθa",
        "pos": "NOUN",
        "gn": "F",
        "lex": "barəšta",
        "nu": "PL"
    },
    {
        "form": "barəšyaθa",
        "pos": "NOUN",
        "gn": "F",
        "lex": "barəšta",
        "nu": "PL"
    },
    {
        "form": "berəšyaθa",
        "pos": "NOUN",
        "gn": "F",
        "lex": "barəšta",
        "nu": "PL"
    },
    {
        "form": "barəxmaya",
        "pos": "NOUN",
        "gn": "M",
        "lex": "barəxmaya"
    },
    {
        "form": "barəxmaye",
        "pos": "NOUN",
        "gn": "M",
        "lex": "barəxmaya",
        "nu": "PL"
    },
    {
        "form": "barəxmɛθa",
        "pos": "NOUN",
        "gn": "F",
        "lex": "barəxmɛθa"
    },
    {
        "form": "barəxmayaθa",
        "pos": "NOUN",
        "gn": "F",
        "lex": "barəxmɛθa",
        "nu": "PL"
    },
    {
        "form": "băriya",
        "pos": "NOUN",
        "gn": "F",
        "lex": "băriya"
    },
    {
        "form": "bariyya",
        "pos": "NOUN",
        "gn": "F",
        "lex": "bariyya"
    },
    {
        "form": "bɛriyya",
        "pos": "NOUN",
        "gn": "F",
        "lex": "bariyya"
    },
    {
        "form": "barju",
        "pos": "NOUN",
        "gn": "F",
        "lex": "barju"
    },
    {
        "form": "barjuwaθa",
        "pos": "NOUN",
        "gn": "F",
        "lex": "barju",
        "nu": "PL"
    },
    {
        "form": "barmiya",
        "pos": "NOUN",
        "gn": "M",
        "lex": "barmiya"
    },
    {
        "form": "baṛ-našuθa",
        "pos": "NOUN",
        "gn": "F",
        "lex": "baṛ-našuθa"
    },
    {
        "form": "bəṛ-našuθa",
        "pos": "NOUN",
        "gn": "F",
        "lex": "baṛ-našuθa"
    },
    {
        "form": "baroqa",
        "pos": "NOUN",
        "gn": "M",
        "lex": "baroqa"
    },
    {
        "form": "baroqe",
        "pos": "NOUN",
        "gn": "M",
        "lex": "baroqa",
        "nu": "PL"
    },
    {
        "form": "barora",
        "pos": "NOUN",
        "gn": "M",
        "lex": "barora"
    },
    {
        "form": "barore",
        "pos": "NOUN",
        "gn": "M",
        "lex": "barora",
        "nu": "PL"
    },
    {
        "form": "ba-roža",
        "pos": "NOUN",
        "pos_context": [
            "NOUN",
            "ADVB"
        ],
        "gn": "F",
        "lex": "ba-roža"
    },
    {
        "form": "bar-qamaya",
        "pos": "NOUN",
        "gn": "M",
        "lex": "bar-qamaya"
    },
    {
        "form": "barriya",
        "pos": "NOUN",
        "gn": "F",
        "lex": "barriya"
    },
    {
        "form": "barša",
        "pos": "NOUN",
        "gn": "M",
        "lex": "barša"
    },
    {
        "form": "bar-təxti",
        "pos": "ADVB",
        "lex": "bar-təxti"
    },
    {
        "form": "barūd",
        "pos": "NOUN",
        "gn": "M",
        "lex": "barūd"
    },
    {
        "form": "baruza",
        "pos": "ADJV",
        "lex": "baruza"
    },
    {
        "form": "baruzta",
        "pos": "ADJV",
        "lex": "baruza",
        "gn": "F"
    },
    {
        "form": "baruze",
        "pos": "ADJV",
        "lex": "baruza",
        "nu": "PL"
    },
    {
        "form": "bar-xaraya",
        "pos": "NOUN",
        "gn": "M",
        "lex": "bar-xaraya"
    },
    {
        "form": "baṛ-xəlya",
        "pos": "NOUN",
        "gn": "M",
        "lex": "baṛ-xəlya"
    },
    {
        "form": "barxošta",
        "pos": "NOUN",
        "gn": "F",
        "lex": "barxošta"
    },
    {
        "form": "barxošyaθa",
        "pos": "NOUN",
        "gn": "F",
        "lex": "barxošta",
        "nu": "PL"
    },
    {
        "form": "baṛ-xoxa",
        "pos": "NOUN",
        "gn": "M",
        "lex": "baṛ-xoxa"
    },
    {
        "form": "baṛ-xoxe",
        "pos": "NOUN",
        "gn": "M",
        "lex": "baṛ-xoxa",
        "nu": "PL"
    },
    {
        "form": "barziva",
        "pos": "NOUN",
        "gn": "M",
        "lex": "barziva"
    },
    {
        "form": "bas",
        "pos": "PART",
        "lex": "bas"
    },
    {
        "form": "base",
        "pos": "NOUN",
        "nu": "PL",
        "lex": "base"
    },
    {
        "form": "buse",
        "pos": "NOUN",
        "nu": "PL",
        "lex": "base"
    },
    {
        "form": "basəsta",
        "pos": "NOUN",
        "gn": "F",
        "lex": "basəsta"
    },
    {
        "form": "basima",
        "pos": "ADJV",
        "lex": "basima"
    },
    {
        "form": "basimta",
        "pos": "ADJV",
        "lex": "basima",
        "gn": "F"
    },
    {
        "form": "basime",
        "pos": "ADJV",
        "lex": "basima",
        "nu": "PL"
    },
    {
        "form": "basimuθa",
        "pos": "NOUN",
        "gn": "F",
        "lex": "basimuθa"
    },
    {
        "form": "basiṭa",
        "pos": "ADJV",
        "lex": "basiṭa"
    },
    {
        "form": "basiṭṭa",
        "pos": "ADJV",
        "lex": "basiṭa",
        "gn": "F"
    },
    {
        "form": "basiṭe",
        "pos": "ADJV",
        "lex": "basiṭa",
        "nu": "PL"
    },
    {
        "form": "bassa",
        "pos": "PART",
        "lex": "bassa"
    },
    {
        "form": "baste",
        "pos": "NOUN",
        "gn": "F",
        "lex": "baste"
    },
    {
        "form": "bastăwaθa",
        "pos": "NOUN",
        "gn": "F",
        "lex": "baste",
        "nu": "PL"
    },
    {
        "form": "baṣirana",
        "pos": "NOUN",
        "gn": "M",
        "lex": "baṣirana"
    },
    {
        "form": "baṣora",
        "pos": "ADJV",
        "lex": "baṣora"
    },
    {
        "form": "baṣorta",
        "pos": "ADJV",
        "lex": "baṣora",
        "gn": "F"
    },
    {
        "form": "baṣorta",
        "pos": "ADJV",
        "lex": "baṣora",
        "nu": "PL"
    },
    {
        "form": "baṣore",
        "pos": "ADVB",
        "lex": "baṣore"
    },
    {
        "form": "bašila",
        "pos": "NOUN",
        "gn": "M",
        "lex": "bašila"
    },
    {
        "form": "bašile",
        "pos": "NOUN",
        "gn": "M",
        "lex": "bašila",
        "nu": "PL"
    },
    {
        "form": "baška",
        "pos": "NOUN",
        "gn": "M",
        "lex": "baška"
    },
    {
        "form": "baške",
        "pos": "NOUN",
        "gn": "M",
        "lex": "baška",
        "nu": "PL"
    },
    {
        "form": "bašqəp",
        "pos": "NOUN",
        "gn": "F",
        "lex": "bašqəp"
    },
    {
        "form": "bašqape",
        "pos": "NOUN",
        "gn": "F",
        "lex": "bašqəp",
        "nu": "PL"
    },
    {
        "form": "băṭăna",
        "pos": "NOUN",
        "gn": "M",
        "lex": "băṭăna"
    },
    {
        "form": "băṭaniya",
        "pos": "NOUN",
        "gn": "M",
        "lex": "băṭaniya"
    },
    {
        "form": "baṭaniye",
        "pos": "NOUN",
        "gn": "M",
        "lex": "băṭaniya",
        "nu": "PL"
    },
    {
        "form": "bati",
        "pos": "NOUN",
        "gn": "F",
        "lex": "bati"
    },
    {
        "form": "baθra",
        "pos": "ADVB",
        "lex": "baθra"
    },
    {
        "form": "bara",
        "pos": "ADVB",
        "lex": "baθra"
    },
    {
        "form": "baṭila",
        "pos": "ADJV",
        "lex": "baṭila"
    },
    {
        "form": "baṭilta",
        "pos": "ADJV",
        "lex": "baṭila",
        "gn": "F"
    },
    {
        "form": "baṭile",
        "pos": "ADJV",
        "lex": "baṭila",
        "nu": "PL"
    },
    {
        "form": "baṭila",
        "pos": "NOUN",
        "gn": "M",
        "lex": "baṭila.2"
    },
    {
        "form": "baṭile",
        "pos": "NOUN",
        "gn": "M",
        "lex": "baṭila.2",
        "nu": "PL"
    },
    {
        "form": "baṭiluθa",
        "pos": "NOUN",
        "gn": "F",
        "lex": "baṭiluθa"
    },
    {
        "form": "baṭman",
        "pos": "NOUN",
        "gn": "M",
        "lex": "baṭman"
    },
    {
        "form": "baṭmane",
        "pos": "NOUN",
        "gn": "M",
        "lex": "baṭman",
        "nu": "PL"
    },
    {
        "form": "baṭoya",
        "pos": "NOUN",
        "gn": "M",
        "lex": "baṭoya"
    },
    {
        "form": "baṭoye",
        "pos": "NOUN",
        "gn": "M",
        "lex": "baṭoya",
        "nu": "PL"
    },
    {
        "form": "bawa",
        "pos": "NOUN",
        "gn": "M",
        "lex": "bawa"
    },
    {
        "form": "bawe",
        "pos": "NOUN",
        "gn": "M",
        "lex": "bawa",
        "nu": "PL"
    },
    {
        "form": "bawar",
        "pos": "NOUN",
        "gn": "M",
        "lex": "bawar"
    },
    {
        "form": "bawaruθa",
        "pos": "NOUN",
        "gn": "F",
        "lex": "bawaruθa"
    },
    {
        "form": "bawsa",
        "pos": "NOUN",
        "gn": "M",
        "lex": "bawsa"
    },
    {
        "form": "bawse",
        "pos": "NOUN",
        "gn": "M",
        "lex": "bawsa",
        "nu": "PL"
    },
    {
        "form": "baxaya",
        "pos": "NOUN",
        "pos_context": [
            "NOUN",
            "ADJV"
        ],
        "gn": "M",
        "lex": "baxaya"
    },
    {
        "form": "baxaye",
        "pos": "NOUN",
        "pos_context": [
            "NOUN",
            "ADJV"
        ],
        "gn": "M",
        "lex": "baxaya",
        "nu": "PL"
    },
    {
        "form": "baxəra",
        "pos": "NOUN",
        "gn": "F",
        "lex": "baxəra"
    },
    {
        "form": "băxət",
        "pos": "NOUN",
        "gn": "M",
        "lex": "băxət"
    },
    {
        "form": "băxila",
        "pos": "ADJV",
        "lex": "băxila"
    },
    {
        "form": "baxiluθa",
        "pos": "NOUN",
        "gn": "F",
        "lex": "baxiluθa"
    },
    {
        "form": "baxoya",
        "pos": "NOUN",
        "pos_context": [
            "NOUN",
            "ADJV"
        ],
        "gn": "M",
        "lex": "baxoya"
    },
    {
        "form": "baxoye",
        "pos": "NOUN",
        "pos_context": [
            "NOUN",
            "ADJV"
        ],
        "gn": "M",
        "lex": "baxoya",
        "nu": "PL"
    },
    {
        "form": "baxta",
        "pos": "NOUN",
        "gn": "F",
        "lex": "baxta"
    },
    {
        "form": "baxtaθa",
        "pos": "NOUN",
        "gn": "F",
        "lex": "baxta",
        "nu": "PL"
    },
    {
        "form": "baxyana",
        "pos": "ADJV",
        "lex": "baxyana"
    },
    {
        "form": "baxyanta",
        "pos": "ADJV",
        "lex": "baxyana",
        "gn": "F"
    },
    {
        "form": "baxyane",
        "pos": "ADJV",
        "lex": "baxyana",
        "nu": "PL"
    },
    {
        "form": "baybuna",
        "pos": "NOUN",
        "gn": "M",
        "lex": "baybuna"
    },
    {
        "form": "baybune",
        "pos": "NOUN",
        "gn": "M",
        "lex": "baybuna",
        "nu": "PL"
    },
    {
        "form": "baybune",
        "pos": "NOUN",
        "nu": "PL",
        "lex": "baybune"
    },
    {
        "form": "baza",
        "pos": "NOUN",
        "gn": "M",
        "lex": "baza"
    },
    {
        "form": "baza",
        "pos": "NOUN",
        "gn": "M",
        "lex": "baza.2"
    },
    {
        "form": "baze",
        "pos": "NOUN",
        "gn": "M",
        "lex": "baza.2",
        "nu": "PL"
    },
    {
        "form": "baza",
        "pos": "NOUN",
        "gn": "M",
        "lex": "baza.3"
    },
    {
        "form": "bazbuza",
        "pos": "NOUN",
        "gn": "M",
        "lex": "bazbuza"
    },
    {
        "form": "bazbuze",
        "pos": "NOUN",
        "gn": "M",
        "lex": "bazbuza",
        "nu": "PL"
    },
    {
        "form": "bazəkka",
        "pos": "NOUN",
        "gn": "M",
        "lex": "bazəkka"
    },
    {
        "form": "bazəkke",
        "pos": "NOUN",
        "gn": "M",
        "lex": "bazəkka",
        "nu": "PL"
    },
    {
        "form": "bazəkka",
        "pos": "NOUN",
        "gn": "M",
        "lex": "bazəkka.2"
    },
    {
        "form": "bazəkke",
        "pos": "NOUN",
        "gn": "M",
        "lex": "bazəkka.2",
        "nu": "PL"
    },
    {
        "form": "bažər",
        "pos": "NOUN",
        "gn": "F",
        "lex": "bažər"
    },
    {
        "form": "bažăre",
        "pos": "NOUN",
        "gn": "F",
        "lex": "bažər",
        "nu": "PL"
    },
    {
        "form": "bázzune",
        "pos": "ADVB",
        "lex": "bázzune"
    },
    {
        "form": "bdila",
        "pos": "ADJV",
        "lex": "bdila"
    },
    {
        "form": "bdilta",
        "pos": "ADJV",
        "lex": "bdila",
        "gn": "F"
    },
    {
        "form": "bdile",
        "pos": "ADJV",
        "lex": "bdila",
        "nu": "PL"
    },
    {
        "form": "b-ð̣ăbəṭ",
        "pos": "ADVB",
        "lex": "b-ð̣ăbəṭ"
    },
    {
        "form": "be-ʾɛna",
        "pos": "NOUN",
        "gn": "M",
        "lex": "be-ʾɛna"
    },
    {
        "form": "be-băxət",
        "pos": "ADJV",
        "lex": "be-băxət"
    },
    {
        "form": "be-baxtuθa",
        "pos": "NOUN",
        "gn": "F",
        "lex": "be-baxtuθa"
    },
    {
        "form": "bečiya",
        "pos": "NOUN",
        "gn": "M",
        "lex": "bečiya"
    },
    {
        "form": "bečiye",
        "pos": "NOUN",
        "gn": "M",
        "lex": "bečiya",
        "nu": "PL"
    },
    {
        "form": "be-dənxa",
        "pos": "NOUN",
        "gn": "M",
        "lex": "be-dənxa"
    },
    {
        "form": "be-dyuθa",
        "pos": "NOUN",
        "gn": "F",
        "lex": "be-dyuθa"
    },
    {
        "form": "beðəlta",
        "pos": "NOUN",
        "gn": "F",
        "lex": "beðəlta"
    },
    {
        "form": "beðəlyaθa",
        "pos": "NOUN",
        "gn": "F",
        "lex": "beðəlta",
        "nu": "PL"
    },
    {
        "form": "beθaθa",
        "pos": "NOUN",
        "gn": "F",
        "lex": "beðəlta",
        "nu": "PL"
    },
    {
        "form": "beðəlyaθa",
        "pos": "NOUN",
        "gn": "F",
        "lex": "beðəlta",
        "nu": "PL"
    },
    {
        "form": "beθaθa",
        "pos": "NOUN",
        "gn": "F",
        "lex": "beðəlta",
        "nu": "PL"
    },
    {
        "form": "be-gwina",
        "pos": "NOUN",
        "gn": "M",
        "lex": "be-gwina"
    },
    {
        "form": "be-gwine",
        "pos": "NOUN",
        "gn": "M",
        "lex": "be-gwina",
        "nu": "PL"
    },
    {
        "form": "be-kalo",
        "pos": "NOUN",
        "gn": "M",
        "lex": "be-kalo"
    },
    {
        "form": "be-ḷaye",
        "pos": "NOUN",
        "gn": "F",
        "lex": "be-ḷaye"
    },
    {
        "form": "be-lăwaθa",
        "pos": "NOUN",
        "gn": "F",
        "lex": "be-ḷaye",
        "nu": "PL"
    },
    {
        "form": "bena",
        "pos": "NOUN",
        "gn": "F",
        "lex": "bena"
    },
    {
        "form": "bene",
        "pos": "NOUN",
        "gn": "F",
        "lex": "bena",
        "nu": "PL"
    },
    {
        "form": "benaθa",
        "pos": "NOUN",
        "gn": "F",
        "lex": "bena",
        "nu": "PL"
    },
    {
        "form": "bene",
        "pos": "NOUN",
        "gn": "F",
        "lex": "bena",
        "nu": "PL"
    },
    {
        "form": "benaθa",
        "pos": "NOUN",
        "gn": "F",
        "lex": "bena",
        "nu": "PL"
    },
    {
        "form": "be-nisane",
        "pos": "NOUN",
        "gn": "M",
        "lex": "be-nisane"
    },
    {
        "form": "be-nisane",
        "pos": "NOUN",
        "gn": "M",
        "lex": "be-nisane.2"
    },
    {
        "form": "be-nxəpθa",
        "pos": "ADJV",
        "lex": "be-nxəpθa"
    },
    {
        "form": "benzīn",
        "pos": "NOUN",
        "gn": "M",
        "lex": "benzīn"
    },
    {
        "form": "be-qanke",
        "pos": "NOUN",
        "gn": "F",
        "lex": "be-qanke"
    },
    {
        "form": "beθ-qanke",
        "pos": "NOUN",
        "gn": "F",
        "lex": "be-qanke"
    },
    {
        "form": "bera",
        "pos": "NOUN",
        "gn": "F",
        "lex": "bera"
    },
    {
        "form": "beraθa",
        "pos": "NOUN",
        "gn": "F",
        "lex": "bera",
        "nu": "PL"
    },
    {
        "form": "beṛa",
        "pos": "NOUN",
        "gn": "M",
        "lex": "beṛa"
    },
    {
        "form": "beṛana",
        "pos": "ADJV",
        "lex": "beṛana"
    },
    {
        "form": "beṛanta",
        "pos": "ADJV",
        "lex": "beṛana",
        "gn": "F"
    },
    {
        "form": "beṛane",
        "pos": "ADJV",
        "lex": "beṛana",
        "nu": "PL"
    },
    {
        "form": "beta",
        "pos": "NOUN",
        "gn": "F",
        "lex": "beta"
    },
    {
        "form": "beʾe",
        "pos": "NOUN",
        "gn": "F",
        "lex": "beta",
        "nu": "PL"
    },
    {
        "form": "be-təkke",
        "pos": "NOUN",
        "gn": "F",
        "lex": "be-təkke"
    },
    {
        "form": "be-təlmən",
        "pos": "ADJV",
        "variable": "INVAR",
        "lex": "be-təlmən"
    },
    {
        "form": "be-tune",
        "pos": "NOUN",
        "gn": "F",
        "lex": "be-tune"
    },
    {
        "form": "beθaθa",
        "pos": "NOUN",
        "nu": "PL",
        "lex": "beθaθa"
    },
    {
        "form": "beðəlta",
        "pos": "NOUN",
        "nu": "SG",
        "lex": "beθaθa"
    },
    {
        "form": "be-xənxe",
        "pos": "NOUN",
        "gn": "F",
        "lex": "be-xənxe"
    },
    {
        "form": "be-xtaye",
        "pos": "NOUN",
        "gn": "F",
        "lex": "be-xtaye"
    },
    {
        "form": "be-xtaye",
        "pos": "NOUN",
        "gn": "F",
        "lex": "be-xtaye",
        "nu": "PL"
    },
    {
        "form": "be-yalda",
        "pos": "NOUN",
        "gn": "M",
        "lex": "be-yalda"
    },
    {
        "form": "beza",
        "pos": "NOUN",
        "gn": "F",
        "lex": "beza"
    },
    {
        "form": "bɛθa",
        "pos": "NOUN",
        "gn": "M",
        "lex": "bɛθa"
    },
    {
        "form": "bate",
        "pos": "NOUN",
        "gn": "M",
        "lex": "bɛθa",
        "nu": "PL"
    },
    {
        "form": "bɛθăwaθa",
        "pos": "NOUN",
        "gn": "M",
        "lex": "bɛθa",
        "nu": "PL"
    },
    {
        "form": "bɛθwane",
        "pos": "NOUN",
        "gn": "M",
        "lex": "bɛθa",
        "nu": "PL"
    },
    {
        "form": "bate",
        "pos": "NOUN",
        "gn": "M",
        "lex": "bɛθa",
        "nu": "PL"
    },
    {
        "form": "bɛθăwaθa",
        "pos": "NOUN",
        "gn": "M",
        "lex": "bɛθa",
        "nu": "PL"
    },
    {
        "form": "bɛθwane",
        "pos": "NOUN",
        "gn": "M",
        "lex": "bɛθa",
        "nu": "PL"
    },
    {
        "form": "bate",
        "pos": "NOUN",
        "gn": "M",
        "lex": "bɛθa",
        "nu": "PL"
    },
    {
        "form": "bɛθăwaθa",
        "pos": "NOUN",
        "gn": "M",
        "lex": "bɛθa",
        "nu": "PL"
    },
    {
        "form": "bɛθwane",
        "pos": "NOUN",
        "gn": "M",
        "lex": "bɛθa",
        "nu": "PL"
    },
    {
        "form": "be",
        "pos": "NOUN",
        "gn": "M",
        "lex": "bɛθa",
        "st": "C"
    },
    {
        "form": "bɛθ-qora",
        "pos": "NOUN",
        "gn": "M",
        "lex": "bɛθ-qora"
    },
    {
        "form": "bɛθ-qore",
        "pos": "NOUN",
        "gn": "M",
        "lex": "bɛθ-qora",
        "nu": "PL"
    },
    {
        "form": "bɛθ-qorăwaθa",
        "pos": "NOUN",
        "gn": "M",
        "lex": "bɛθ-qora",
        "nu": "PL"
    },
    {
        "form": "bɛθ-qorayaθa",
        "pos": "NOUN",
        "gn": "M",
        "lex": "bɛθ-qora",
        "nu": "PL"
    },
    {
        "form": "bɛθ-qore",
        "pos": "NOUN",
        "gn": "M",
        "lex": "bɛθ-qora",
        "nu": "PL"
    },
    {
        "form": "bɛθ-qorăwaθa",
        "pos": "NOUN",
        "gn": "M",
        "lex": "bɛθ-qora",
        "nu": "PL"
    },
    {
        "form": "bɛθ-qorayaθa",
        "pos": "NOUN",
        "gn": "M",
        "lex": "bɛθ-qora",
        "nu": "PL"
    },
    {
        "form": "bɛθ-qore",
        "pos": "NOUN",
        "gn": "M",
        "lex": "bɛθ-qora",
        "nu": "PL"
    },
    {
        "form": "bɛθ-qorăwaθa",
        "pos": "NOUN",
        "gn": "M",
        "lex": "bɛθ-qora",
        "nu": "PL"
    },
    {
        "form": "bɛθ-qorayaθa",
        "pos": "NOUN",
        "gn": "M",
        "lex": "bɛθ-qora",
        "nu": "PL"
    },
    {
        "form": "bɛθuθa",
        "pos": "NOUN",
        "gn": "F",
        "lex": "bɛθuθa"
    },
    {
        "form": "bədra",
        "pos": "NOUN",
        "gn": "F",
        "lex": "bədra"
    },
    {
        "form": "bədraθa",
        "pos": "NOUN",
        "gn": "F",
        "lex": "bədra",
        "nu": "PL"
    },
    {
        "form": "bəðya",
        "pos": "ADJV",
        "lex": "bəðya"
    },
    {
        "form": "bðiθa",
        "pos": "ADJV",
        "lex": "bəðya",
        "gn": "F"
    },
    {
        "form": "bəðye",
        "pos": "ADJV",
        "lex": "bəðya",
        "nu": "PL"
    },
    {
        "form": "bəjbaja",
        "pos": "NOUN",
        "gn": "M",
        "lex": "bəjbaja"
    },
    {
        "form": "bəjbaje",
        "pos": "NOUN",
        "gn": "M",
        "lex": "bəjbaja",
        "nu": "PL"
    },
    {
        "form": "bəlād",
        "pos": "NOUN",
        "gn": "F",
        "lex": "bəlād"
    },
    {
        "form": "bəlbala",
        "pos": "NOUN",
        "gn": "M",
        "lex": "bəlbala"
    },
    {
        "form": "bəlbəlawa",
        "pos": "NOUN",
        "gn": "M",
        "lex": "bəlbəlawa"
    },
    {
        "form": "bəlbəllizək",
        "pos": "NOUN",
        "gn": "F",
        "lex": "bəlbəllizək"
    },
    {
        "form": "bəldozer",
        "pos": "NOUN",
        "gn": "M",
        "lex": "bəldozer"
    },
    {
        "form": "bəldozere",
        "pos": "NOUN",
        "gn": "M",
        "lex": "bəldozer",
        "nu": "PL"
    },
    {
        "form": "bəllorta",
        "pos": "NOUN",
        "gn": "F",
        "lex": "bəllorta"
    },
    {
        "form": "bəlloryaθa",
        "pos": "NOUN",
        "gn": "F",
        "lex": "bəllorta",
        "nu": "PL"
    },
    {
        "form": "b-əlʾaxīr",
        "pos": "ADVB",
        "lex": "b-əlʾaxīr"
    },
    {
        "form": "bənduqqa",
        "pos": "NOUN",
        "gn": "M",
        "lex": "bənduqqa"
    },
    {
        "form": "bənduqqe",
        "pos": "NOUN",
        "gn": "M",
        "lex": "bənduqqa",
        "nu": "PL"
    },
    {
        "form": "bənyana",
        "pos": "NOUN",
        "gn": "M",
        "lex": "bənyana"
    },
    {
        "form": "bəqqəm",
        "pos": "NOUN",
        "gn": "M",
        "lex": "bəqqəm"
    },
    {
        "form": "bəqra",
        "pos": "NOUN",
        "gn": "M",
        "lex": "bəqra"
    },
    {
        "form": "bər-gare",
        "pos": "NOUN",
        "gn": "F",
        "lex": "bər-gare"
    },
    {
        "form": "bər-garăwaθa",
        "pos": "NOUN",
        "gn": "F",
        "lex": "bər-gare",
        "nu": "PL"
    },
    {
        "form": "bərgawa",
        "pos": "NOUN",
        "gn": "M",
        "lex": "bərgawa"
    },
    {
        "form": "bəṛ-gawṛa",
        "pos": "NOUN",
        "gn": "M",
        "lex": "bəṛ-gawṛa"
    },
    {
        "form": "bəṛ-gawṛe",
        "pos": "NOUN",
        "gn": "M",
        "lex": "bəṛ-gawṛa",
        "nu": "PL"
    },
    {
        "form": "beriya",
        "pos": "NOUN",
        "gn": "F",
        "lex": "beriya"
    },
    {
        "form": "beriye",
        "pos": "NOUN",
        "gn": "F",
        "lex": "beriya",
        "nu": "PL"
    },
    {
        "form": "beriyaθa",
        "pos": "NOUN",
        "gn": "F",
        "lex": "beriya",
        "nu": "PL"
    },
    {
        "form": "beriye",
        "pos": "NOUN",
        "gn": "F",
        "lex": "beriya",
        "nu": "PL"
    },
    {
        "form": "beriyaθa",
        "pos": "NOUN",
        "gn": "F",
        "lex": "beriya",
        "nu": "PL"
    },
    {
        "form": "beriyo",
        "pos": "NOUN",
        "gn": "F",
        "lex": "beriyo"
    },
    {
        "form": "bərka",
        "pos": "NOUN",
        "gn": "F",
        "lex": "bərka"
    },
    {
        "form": "bərkake",
        "pos": "NOUN",
        "gn": "F",
        "lex": "bərka",
        "nu": "PL"
    },
    {
        "form": "bərke",
        "pos": "NOUN",
        "gn": "F",
        "lex": "bərke"
    },
    {
        "form": "bərmalta",
        "pos": "NOUN",
        "gn": "F",
        "lex": "bərmalta"
    },
    {
        "form": "bərmalyaθa",
        "pos": "NOUN",
        "gn": "F",
        "lex": "bərmalta",
        "nu": "PL"
    },
    {
        "form": "bə́rmaše",
        "pos": "ADVB",
        "lex": "bə́rmaše"
    },
    {
        "form": "bəṛ-naša",
        "pos": "NOUN",
        "gn": "M",
        "lex": "bəṛ-naša"
    },
    {
        "form": "bne-naše",
        "pos": "NOUN",
        "gn": "M",
        "lex": "bəṛ-naša",
        "nu": "PL"
    },
    {
        "form": "bər-naše",
        "pos": "NOUN",
        "gn": "M",
        "lex": "bəṛ-naša",
        "nu": "PL"
    },
    {
        "form": "bnonət naše",
        "pos": "NOUN",
        "gn": "M",
        "lex": "bəṛ-naša",
        "nu": "PL"
    },
    {
        "form": "bne-naše",
        "pos": "NOUN",
        "gn": "M",
        "lex": "bəṛ-naša",
        "nu": "PL"
    },
    {
        "form": "bər-naše",
        "pos": "NOUN",
        "gn": "M",
        "lex": "bəṛ-naša",
        "nu": "PL"
    },
    {
        "form": "bnonət naše",
        "pos": "NOUN",
        "gn": "M",
        "lex": "bəṛ-naša",
        "nu": "PL"
    },
    {
        "form": "bne-naše",
        "pos": "NOUN",
        "gn": "M",
        "lex": "bəṛ-naša",
        "nu": "PL"
    },
    {
        "form": "bər-naše",
        "pos": "NOUN",
        "gn": "M",
        "lex": "bəṛ-naša",
        "nu": "PL"
    },
    {
        "form": "bnonət naše",
        "pos": "NOUN",
        "gn": "M",
        "lex": "bəṛ-naša",
        "nu": "PL"
    },
    {
        "form": "bərqa",
        "pos": "NOUN",
        "gn": "M",
        "lex": "bərqa"
    },
    {
        "form": "bəṛ-qatta",
        "pos": "NOUN",
        "gn": "F",
        "lex": "bəṛ-qatta"
    },
    {
        "form": "bərqatte",
        "pos": "NOUN",
        "gn": "F",
        "lex": "bəṛ-qatta",
        "nu": "PL"
    },
    {
        "form": "bərqatyaθa",
        "pos": "NOUN",
        "gn": "F",
        "lex": "bəṛ-qatta",
        "nu": "PL"
    },
    {
        "form": "bərqatte",
        "pos": "NOUN",
        "gn": "F",
        "lex": "bəṛ-qatta",
        "nu": "PL"
    },
    {
        "form": "bərqatyaθa",
        "pos": "NOUN",
        "gn": "F",
        "lex": "bəṛ-qatta",
        "nu": "PL"
    },
    {
        "form": "bərqiya",
        "pos": "NOUN",
        "gn": "M",
        "lex": "bərqiya"
    },
    {
        "form": "bərra",
        "pos": "NOUN",
        "gn": "F",
        "lex": "bərra"
    },
    {
        "form": "bərrane",
        "pos": "NOUN",
        "gn": "F",
        "lex": "bərra",
        "nu": "PL"
    },
    {
        "form": "bərtaqala",
        "pos": "NOUN",
        "gn": "M",
        "lex": "bərtaqala"
    },
    {
        "form": "bərtaqale",
        "pos": "NOUN",
        "gn": "M",
        "lex": "bərtaqala",
        "nu": "PL"
    },
    {
        "form": "bərvana",
        "pos": "NOUN",
        "gn": "M",
        "lex": "bərvana"
    },
    {
        "form": "bərvane",
        "pos": "NOUN",
        "gn": "M",
        "lex": "bərvana",
        "nu": "PL"
    },
    {
        "form": "bəṛ-zăra",
        "pos": "NOUN",
        "gn": "F",
        "lex": "bəṛ-zăra"
    },
    {
        "form": "bər-zăre",
        "pos": "NOUN",
        "gn": "F",
        "lex": "bəṛ-zăra",
        "nu": "PL"
    },
    {
        "form": "bərzoma",
        "pos": "NOUN",
        "gn": "M",
        "lex": "bərzoma"
    },
    {
        "form": "bərzome",
        "pos": "NOUN",
        "gn": "M",
        "lex": "bərzoma",
        "nu": "PL"
    },
    {
        "form": "bəṛ-ʿăqəl",
        "pos": "ADJV",
        "variable": "INVAR",
        "lex": "bəṛ-ʿăqəl"
    },
    {
        "form": "be-saruber",
        "pos": "ADJV",
        "variable": "INVAR",
        "lex": "be-saruber"
    },
    {
        "form": "bəska",
        "pos": "NOUN",
        "gn": "M",
        "lex": "bəska"
    },
    {
        "form": "bəske",
        "pos": "NOUN",
        "gn": "M",
        "lex": "bəska",
        "nu": "PL"
    },
    {
        "form": "bəsma",
        "pos": "NOUN",
        "gn": "M",
        "lex": "bəsma"
    },
    {
        "form": "bəspora",
        "pos": "NOUN",
        "gn": "M",
        "lex": "bəspora"
    },
    {
        "form": "bəspora",
        "pos": "NOUN",
        "gn": "M",
        "lex": "bəspora",
        "nu": "PL"
    },
    {
        "form": "bəspurta",
        "pos": "NOUN",
        "gn": "F",
        "lex": "bəspurta"
    },
    {
        "form": "bəspuryaθa",
        "pos": "NOUN",
        "gn": "F",
        "lex": "bəspurta",
        "nu": "PL"
    },
    {
        "form": "bəsqa",
        "pos": "NOUN",
        "gn": "M",
        "lex": "bəsqa"
    },
    {
        "form": "bəsqe",
        "pos": "NOUN",
        "gn": "M",
        "lex": "bəsqa",
        "nu": "PL"
    },
    {
        "form": "bəsra",
        "pos": "NOUN",
        "gn": "M",
        "lex": "bəsra"
    },
    {
        "form": "bəsre",
        "pos": "NOUN",
        "gn": "M",
        "lex": "bəsra",
        "nu": "PL"
    },
    {
        "form": "bəṣla",
        "pos": "NOUN",
        "gn": "M",
        "lex": "bəṣla"
    },
    {
        "form": "bəṣle",
        "pos": "NOUN",
        "gn": "M",
        "lex": "bəṣla",
        "nu": "PL"
    },
    {
        "form": "bəṣliṣa",
        "pos": "NOUN",
        "gn": "M",
        "lex": "bəṣliṣa"
    },
    {
        "form": "bəṣliṣa",
        "pos": "NOUN",
        "gn": "M",
        "lex": "bəṣliṣa",
        "nu": "PL"
    },
    {
        "form": "bəšra",
        "pos": "NOUN",
        "gn": "M",
        "lex": "bəšra"
    },
    {
        "form": "bəšwele",
        "pos": "NOUN",
        "gn": "F",
        "lex": "bəšwele"
    },
    {
        "form": "bəṭma",
        "pos": "NOUN",
        "gn": "F",
        "lex": "bəṭma"
    },
    {
        "form": "bəṭmaθa",
        "pos": "NOUN",
        "gn": "F",
        "lex": "bəṭma",
        "nu": "PL"
    },
    {
        "form": "bəṭme",
        "pos": "NOUN",
        "nu": "PL",
        "lex": "bəṭme"
    },
    {
        "form": "bəṭəmθa",
        "pos": "NOUN",
        "nu": "SG",
        "lex": "bəṭme"
    },
    {
        "form": "bəθqa",
        "pos": "NOUN",
        "gn": "M",
        "lex": "bəθqa"
    },
    {
        "form": "bəθqe",
        "pos": "NOUN",
        "gn": "M",
        "lex": "bəθqa",
        "nu": "PL"
    },
    {
        "form": "bəxya",
        "pos": "NOUN",
        "gn": "M",
        "lex": "bəxya"
    },
    {
        "form": "bəxyona",
        "pos": "NOUN",
        "gn": "M",
        "lex": "bəxyona"
    },
    {
        "form": "bəzka",
        "pos": "NOUN",
        "gn": "M",
        "lex": "bəzka"
    },
    {
        "form": "bəzke",
        "pos": "NOUN",
        "gn": "M",
        "lex": "bəzka",
        "nu": "PL"
    },
    {
        "form": "bəzmara",
        "pos": "NOUN",
        "gn": "M",
        "lex": "bəzmara"
    },
    {
        "form": "bəzmare",
        "pos": "NOUN",
        "gn": "M",
        "lex": "bəzmara",
        "nu": "PL"
    },
    {
        "form": "biba",
        "pos": "NOUN",
        "gn": "M",
        "lex": "biba"
    },
    {
        "form": "bibe",
        "pos": "NOUN",
        "gn": "M",
        "lex": "biba",
        "nu": "PL"
    },
    {
        "form": "bibəlta",
        "pos": "NOUN",
        "gn": "F",
        "lex": "bibəlta"
    },
    {
        "form": "bibəlyaθa",
        "pos": "NOUN",
        "gn": "F",
        "lex": "bibəlta",
        "nu": "PL"
    },
    {
        "form": "bibər",
        "pos": "NOUN",
        "gn": "F",
        "lex": "bibər"
    },
    {
        "form": "bibla",
        "pos": "NOUN",
        "gn": "M",
        "lex": "bibla"
    },
    {
        "form": "bible",
        "pos": "NOUN",
        "gn": "M",
        "lex": "bibla",
        "nu": "PL"
    },
    {
        "form": "bič̣a",
        "pos": "NOUN",
        "gn": "M",
        "lex": "bič̣a"
    },
    {
        "form": "bič̣e",
        "pos": "NOUN",
        "gn": "M",
        "lex": "bič̣a",
        "nu": "PL"
    },
    {
        "form": "bič̣ta",
        "pos": "NOUN",
        "gn": "F",
        "lex": "bič̣ta"
    },
    {
        "form": "bič̣yaθa",
        "pos": "NOUN",
        "gn": "F",
        "lex": "bič̣ta",
        "nu": "PL"
    },
    {
        "form": "biš",
        "pos": "PART",
        "lex": "biš"
    },
    {
        "form": "biša",
        "pos": "NOUN",
        "pos_context": [
            "NOUN",
            "ADJV"
        ],
        "gn": "M",
        "lex": "biša"
    },
    {
        "form": "biše",
        "pos": "NOUN",
        "pos_context": [
            "NOUN",
            "ADJV"
        ],
        "gn": "M",
        "lex": "biša",
        "nu": "PL"
    },
    {
        "form": "bišta",
        "pos": "NOUN",
        "gn": "F",
        "lex": "bišta"
    },
    {
        "form": "bišyaθa",
        "pos": "NOUN",
        "gn": "F",
        "lex": "bišta",
        "nu": "PL"
    },
    {
        "form": "bišuθa",
        "pos": "NOUN",
        "gn": "F",
        "lex": "bišuθa"
    },
    {
        "form": "bizər",
        "pos": "NOUN",
        "gn": "M",
        "lex": "bizər"
    },
    {
        "form": "bla-jorta",
        "pos": "NOUN",
        "gn": "F",
        "lex": "bla-jorta"
    },
    {
        "form": "bla-joryaθa",
        "pos": "NOUN",
        "gn": "F",
        "lex": "bla-jorta",
        "nu": "PL"
    },
    {
        "form": "bla-mandora",
        "pos": "NOUN",
        "gn": "M",
        "lex": "bla-mandora"
    },
    {
        "form": "bliga",
        "pos": "ADJV",
        "lex": "bliga"
    },
    {
        "form": "bligta",
        "pos": "ADJV",
        "lex": "bliga",
        "gn": "F"
    },
    {
        "form": "blige",
        "pos": "ADJV",
        "lex": "bliga",
        "nu": "PL"
    },
    {
        "form": "bluza",
        "pos": "NOUN",
        "gn": "F",
        "lex": "bluza"
    },
    {
        "form": "bluzāt",
        "pos": "NOUN",
        "gn": "F",
        "lex": "bluza",
        "nu": "PL"
    },
    {
        "form": "b-nəsba (l-)",
        "pos": "PART",
        "lex": "b-nəsba (l-)"
    },
    {
        "form": "boč̣a",
        "pos": "NOUN",
        "gn": "M",
        "lex": "boč̣a"
    },
    {
        "form": "boč̣e",
        "pos": "NOUN",
        "gn": "M",
        "lex": "boč̣a",
        "nu": "PL"
    },
    {
        "form": "boksa",
        "pos": "NOUN",
        "gn": "M",
        "lex": "boksa"
    },
    {
        "form": "bola",
        "pos": "NOUN",
        "gn": "M",
        "lex": "bola"
    },
    {
        "form": "bole",
        "pos": "NOUN",
        "gn": "M",
        "lex": "bola",
        "nu": "PL"
    },
    {
        "form": "b-oma xena",
        "pos": "ADVB",
        "lex": "b-oma xena"
    },
    {
        "form": "boni",
        "pos": "NOUN",
        "gn": "M",
        "lex": "boni"
    },
    {
        "form": "boqa",
        "pos": "ADJV",
        "lex": "boqa"
    },
    {
        "form": "boqta",
        "pos": "ADJV",
        "lex": "boqa",
        "gn": "F"
    },
    {
        "form": "boqe",
        "pos": "ADJV",
        "lex": "boqa",
        "nu": "PL"
    },
    {
        "form": "boqča",
        "pos": "NOUN",
        "gn": "M",
        "lex": "boqča"
    },
    {
        "form": "boqče",
        "pos": "NOUN",
        "gn": "M",
        "lex": "boqča",
        "nu": "PL"
    },
    {
        "form": "boš",
        "pos": "ADJV",
        "variable": "INVAR",
        "lex": "boš"
    },
    {
        "form": "boṭa",
        "pos": "NOUN",
        "gn": "M",
        "lex": "boṭa"
    },
    {
        "form": "boṭe",
        "pos": "NOUN",
        "gn": "M",
        "lex": "boṭa",
        "nu": "PL"
    },
    {
        "form": "boṭla",
        "pos": "NOUN",
        "gn": "M",
        "lex": "boṭla"
    },
    {
        "form": "boṭle",
        "pos": "NOUN",
        "gn": "M",
        "lex": "boṭla",
        "nu": "PL"
    },
    {
        "form": "boya",
        "pos": "NOUN",
        "gn": "M",
        "lex": "boya"
    },
    {
        "form": "boye",
        "pos": "NOUN",
        "gn": "M",
        "lex": "boya",
        "nu": "PL"
    },
    {
        "form": "boyaye",
        "pos": "NOUN",
        "gn": "M",
        "lex": "boya",
        "nu": "PL"
    },
    {
        "form": "boye",
        "pos": "NOUN",
        "gn": "M",
        "lex": "boya",
        "nu": "PL"
    },
    {
        "form": "boyaye",
        "pos": "NOUN",
        "gn": "M",
        "lex": "boya",
        "nu": "PL"
    },
    {
        "form": "bra-gðoða",
        "pos": "NOUN",
        "gn": "M",
        "lex": "bra-gðoða"
    },
    {
        "form": "b-ġðoða",
        "pos": "NOUN",
        "gn": "M",
        "lex": "bra-gðoða"
    },
    {
        "form": "bra-gðoðe",
        "pos": "NOUN",
        "gn": "M",
        "lex": "bra-gðoða",
        "nu": "PL"
    },
    {
        "form": "b-ġðoðe",
        "pos": "NOUN",
        "gn": "M",
        "lex": "bra-gðoða",
        "nu": "PL"
    },
    {
        "form": "bra-gðoðe",
        "pos": "NOUN",
        "gn": "M",
        "lex": "bra-gðoða",
        "nu": "PL"
    },
    {
        "form": "b-ġðoðe",
        "pos": "NOUN",
        "gn": "M",
        "lex": "bra-gðoða",
        "nu": "PL"
    },
    {
        "form": "bra-qala",
        "pos": "NOUN",
        "gn": "M",
        "lex": "bra-qala"
    },
    {
        "form": "bra-qaple",
        "pos": "NOUN",
        "gn": "MF",
        "lex": "bra-qaple"
    },
    {
        "form": "bra-qaple",
        "pos": "NOUN",
        "gn": "MF",
        "lex": "bra-qaple",
        "nu": "PL"
    },
    {
        "form": "bra-qðala",
        "pos": "NOUN",
        "gn": "M",
        "lex": "bra-qðala"
    },
    {
        "form": "bra-qðale",
        "pos": "NOUN",
        "gn": "M",
        "lex": "bra-qðala",
        "nu": "PL"
    },
    {
        "form": "bra-qənna",
        "pos": "NOUN",
        "gn": "M",
        "lex": "bra-qənna"
    },
    {
        "form": "bra-qənne",
        "pos": "NOUN",
        "gn": "M",
        "lex": "bra-qənna",
        "nu": "PL"
    },
    {
        "form": "bra-ṣəppa",
        "pos": "NOUN",
        "gn": "F",
        "lex": "bra-ṣəppa"
    },
    {
        "form": "bra-ṣəppe",
        "pos": "NOUN",
        "gn": "F",
        "lex": "bra-ṣəppa",
        "nu": "PL"
    },
    {
        "form": "brata",
        "pos": "NOUN",
        "gn": "F",
        "lex": "brata"
    },
    {
        "form": "bnaθa",
        "pos": "NOUN",
        "gn": "F",
        "lex": "brata",
        "nu": "PL"
    },
    {
        "form": "braye bar axrăte",
        "pos": "NOUN",
        "nu": "PL",
        "lex": "braye bar axrăte"
    },
    {
        "form": "brika",
        "pos": "ADJV",
        "lex": "brika"
    },
    {
        "form": "brikta",
        "pos": "ADJV",
        "lex": "brika",
        "gn": "F"
    },
    {
        "form": "brike",
        "pos": "ADJV",
        "lex": "brika",
        "nu": "PL"
    },
    {
        "form": "brīn",
        "pos": "NOUN",
        "gn": "F",
        "lex": "brīn"
    },
    {
        "form": "brinane",
        "pos": "NOUN",
        "gn": "F",
        "lex": "brīn",
        "nu": "PL"
    },
    {
        "form": "brindar",
        "pos": "ADJV",
        "variable": "INVAR",
        "lex": "brindar"
    },
    {
        "form": "brixa",
        "pos": "ADJV",
        "lex": "brixa"
    },
    {
        "form": "brixta",
        "pos": "ADJV",
        "lex": "brixa",
        "gn": "F"
    },
    {
        "form": "brixe",
        "pos": "ADJV",
        "lex": "brixa",
        "nu": "PL"
    },
    {
        "form": "brona",
        "pos": "NOUN",
        "gn": "M",
        "lex": "brona"
    },
    {
        "form": "bnone",
        "pos": "NOUN",
        "gn": "M",
        "lex": "brona",
        "nu": "PL"
    },
    {
        "form": "bšila",
        "pos": "ADJV",
        "lex": "bšila"
    },
    {
        "form": "bšilta",
        "pos": "ADJV",
        "lex": "bšila",
        "gn": "F"
    },
    {
        "form": "bšile",
        "pos": "ADJV",
        "lex": "bšila",
        "nu": "PL"
    },
    {
        "form": "b-šrara",
        "pos": "ADJV",
        "lex": "b-šrara"
    },
    {
        "form": "b-ṭali",
        "pos": "ADJV",
        "lex": "b-ṭali"
    },
    {
        "form": "bubra",
        "pos": "NOUN",
        "gn": "M",
        "lex": "bubra"
    },
    {
        "form": "bubre",
        "pos": "NOUN",
        "gn": "M",
        "lex": "bubra",
        "nu": "PL"
    },
    {
        "form": "bukina",
        "pos": "NOUN",
        "gn": "M",
        "lex": "bukina"
    },
    {
        "form": "bukine",
        "pos": "NOUN",
        "gn": "M",
        "lex": "bukina",
        "nu": "PL"
    },
    {
        "form": "bulbul",
        "pos": "NOUN",
        "gn": "F",
        "lex": "bulbul"
    },
    {
        "form": "bulbule",
        "pos": "NOUN",
        "gn": "F",
        "lex": "bulbul",
        "nu": "PL"
    },
    {
        "form": "bulbulyaθa",
        "pos": "NOUN",
        "gn": "F",
        "lex": "bulbul",
        "nu": "PL"
    },
    {
        "form": "bulbule",
        "pos": "NOUN",
        "gn": "F",
        "lex": "bulbul",
        "nu": "PL"
    },
    {
        "form": "bulbulyaθa",
        "pos": "NOUN",
        "gn": "F",
        "lex": "bulbul",
        "nu": "PL"
    },
    {
        "form": "bulta",
        "pos": "NOUN",
        "gn": "F",
        "lex": "bulta"
    },
    {
        "form": "bulyaθa",
        "pos": "NOUN",
        "gn": "F",
        "lex": "bulta",
        "nu": "PL"
    },
    {
        "form": "buma",
        "pos": "NOUN",
        "gn": "F",
        "lex": "buma"
    },
    {
        "form": "bumaθa",
        "pos": "NOUN",
        "gn": "F",
        "lex": "buma",
        "nu": "PL"
    },
    {
        "form": "buqara",
        "pos": "NOUN",
        "gn": "M",
        "lex": "buqara"
    },
    {
        "form": "buqare",
        "pos": "NOUN",
        "gn": "M",
        "lex": "buqara",
        "nu": "PL"
    },
    {
        "form": "buqta",
        "pos": "NOUN",
        "gn": "F",
        "lex": "buqta"
    },
    {
        "form": "buqyaθa",
        "pos": "NOUN",
        "gn": "F",
        "lex": "buqta",
        "nu": "PL"
    },
    {
        "form": "bura",
        "pos": "NOUN",
        "gn": "M",
        "lex": "bura"
    },
    {
        "form": "burane",
        "pos": "NOUN",
        "gn": "M",
        "lex": "bura",
        "nu": "PL"
    },
    {
        "form": "bura",
        "pos": "NOUN",
        "gn": "M",
        "lex": "bura.2"
    },
    {
        "form": "burane",
        "pos": "NOUN",
        "gn": "M",
        "lex": "bura.2",
        "nu": "PL"
    },
    {
        "form": "buraxa",
        "pos": "NOUN",
        "gn": "M",
        "lex": "buraxa"
    },
    {
        "form": "buraxe",
        "pos": "NOUN",
        "gn": "M",
        "lex": "buraxa",
        "nu": "PL"
    },
    {
        "form": "burəkθa",
        "pos": "NOUN",
        "gn": "F",
        "lex": "burəkθa"
    },
    {
        "form": "burkaθa",
        "pos": "NOUN",
        "gn": "F",
        "lex": "burəkθa",
        "nu": "PL"
    },
    {
        "form": "buri",
        "pos": "NOUN",
        "gn": "M",
        "lex": "buri"
    },
    {
        "form": "băwari",
        "pos": "NOUN",
        "gn": "M",
        "lex": "buri",
        "nu": "PL"
    },
    {
        "form": "burj",
        "pos": "NOUN",
        "gn": "M",
        "lex": "burj"
    },
    {
        "form": "burja",
        "pos": "NOUN",
        "gn": "M",
        "lex": "burj"
    },
    {
        "form": "burnuṭ",
        "pos": "NOUN",
        "gn": "F",
        "lex": "burnuṭ"
    },
    {
        "form": "burra",
        "pos": "NOUN",
        "gn": "M",
        "lex": "burra"
    },
    {
        "form": "burre",
        "pos": "NOUN",
        "gn": "M",
        "lex": "burra",
        "nu": "PL"
    },
    {
        "form": "burrəš",
        "pos": "NOUN",
        "gn": "M",
        "lex": "burrəš"
    },
    {
        "form": "busama",
        "pos": "NOUN",
        "gn": "M",
        "lex": "busama"
    },
    {
        "form": "bustana",
        "pos": "NOUN",
        "gn": "M",
        "lex": "bustana"
    },
    {
        "form": "bustanane",
        "pos": "NOUN",
        "gn": "M",
        "lex": "bustana",
        "nu": "PL"
    },
    {
        "form": "bušala",
        "pos": "NOUN",
        "gn": "M",
        "lex": "bušala"
    },
    {
        "form": "buṭa",
        "pos": "NOUN",
        "gn": "M",
        "lex": "buṭa"
    },
    {
        "form": "buṭe",
        "pos": "NOUN",
        "gn": "M",
        "lex": "buṭa",
        "nu": "PL"
    },
    {
        "form": "buxara",
        "pos": "NOUN",
        "gn": "M",
        "lex": "buxara"
    },
    {
        "form": "buxɛra",
        "pos": "NOUN",
        "gn": "M",
        "lex": "buxara"
    },
    {
        "form": "buxɛri",
        "pos": "NOUN",
        "gn": "M",
        "lex": "buxɛri"
    },
    {
        "form": "buxɛriya",
        "pos": "NOUN",
        "gn": "M",
        "lex": "buxɛri"
    },
    {
        "form": "buxɛriye",
        "pos": "NOUN",
        "gn": "M",
        "lex": "buxɛri",
        "nu": "PL"
    },
    {
        "form": "buxra",
        "pos": "NOUN",
        "gn": "M",
        "lex": "buxra"
    },
    {
        "form": "buxre",
        "pos": "NOUN",
        "gn": "M",
        "lex": "buxra",
        "nu": "PL"
    },
    {
        "form": "buxtən",
        "pos": "NOUN",
        "gn": "M",
        "lex": "buxtən"
    },
    {
        "form": "b-xamme",
        "pos": "ADJV",
        "lex": "b-xamme"
    },
    {
        "form": "b-xaye",
        "pos": "ADJV",
        "lex": "b-xaye"
    },
    {
        "form": "byaṭa",
        "pos": "NOUN",
        "gn": "M",
        "lex": "byaṭa"
    },
    {
        "form": "byaṭe",
        "pos": "NOUN",
        "gn": "M",
        "lex": "byaṭa",
        "nu": "PL"
    },
    {
        "form": "bzara",
        "pos": "NOUN",
        "gn": "F",
        "lex": "bzara"
    },
    {
        "form": "bzare",
        "pos": "NOUN",
        "gn": "F",
        "lex": "bzara",
        "nu": "PL"
    },
    {
        "form": "bzaraθa",
        "pos": "NOUN",
        "gn": "F",
        "lex": "bzara",
        "nu": "PL"
    },
    {
        "form": "bzare",
        "pos": "NOUN",
        "gn": "F",
        "lex": "bzara",
        "nu": "PL"
    },
    {
        "form": "bzaraθa",
        "pos": "NOUN",
        "gn": "F",
        "lex": "bzara",
        "nu": "PL"
    },
    {
        "form": "bzúne",
        "pos": "ADVB",
        "lex": "bzúne"
    },
    {
        "form": "čačma",
        "pos": "NOUN",
        "gn": "F",
        "lex": "čačma"
    },
    {
        "form": "čačmaθa",
        "pos": "NOUN",
        "gn": "F",
        "lex": "čačma",
        "nu": "PL"
    },
    {
        "form": "čadoda",
        "pos": "NOUN",
        "gn": "M",
        "lex": "čadoda"
    },
    {
        "form": "čadode",
        "pos": "NOUN",
        "gn": "M",
        "lex": "čadoda",
        "nu": "PL"
    },
    {
        "form": "čadra",
        "pos": "NOUN",
        "gn": "MF",
        "lex": "čadra"
    },
    {
        "form": "čadre",
        "pos": "NOUN",
        "gn": "MF",
        "lex": "čadra",
        "nu": "PL"
    },
    {
        "form": "čakala",
        "pos": "NOUN",
        "gn": "M",
        "lex": "čakala"
    },
    {
        "form": "čakale",
        "pos": "NOUN",
        "gn": "M",
        "lex": "čakala",
        "nu": "PL"
    },
    {
        "form": "čakalta",
        "pos": "NOUN",
        "gn": "F",
        "lex": "čakalta"
    },
    {
        "form": "čakalyaθa",
        "pos": "NOUN",
        "gn": "F",
        "lex": "čakalta",
        "nu": "PL"
    },
    {
        "form": "čakčaka",
        "pos": "NOUN",
        "gn": "M",
        "lex": "čakčaka"
    },
    {
        "form": "čakke",
        "pos": "NOUN",
        "nu": "PL",
        "lex": "čakke"
    },
    {
        "form": "čakke",
        "pos": "NOUN",
        "nu": "PL",
        "lex": "čakke.2"
    },
    {
        "form": "čakuč",
        "pos": "NOUN",
        "gn": "MF",
        "lex": "čakuč"
    },
    {
        "form": "čakuče",
        "pos": "NOUN",
        "gn": "MF",
        "lex": "čakuč",
        "nu": "PL"
    },
    {
        "form": "čakučta",
        "pos": "NOUN",
        "gn": "F",
        "lex": "čakučta"
    },
    {
        "form": "čakučyaθa",
        "pos": "NOUN",
        "gn": "F",
        "lex": "čakučta",
        "nu": "PL"
    },
    {
        "form": "čale",
        "pos": "NOUN",
        "gn": "F",
        "lex": "čale"
    },
    {
        "form": "čalăwaθa",
        "pos": "NOUN",
        "gn": "F",
        "lex": "čale",
        "nu": "PL"
    },
    {
        "form": "čallaq",
        "pos": "ADJV",
        "variable": "INVAR",
        "lex": "čallaq"
    },
    {
        "form": "čamča",
        "pos": "NOUN",
        "gn": "F",
        "lex": "čamča"
    },
    {
        "form": "čamče",
        "pos": "NOUN",
        "gn": "F",
        "lex": "čamča",
        "nu": "PL"
    },
    {
        "form": "čamma",
        "pos": "NOUN",
        "gn": "F",
        "lex": "čamma"
    },
    {
        "form": "čammane",
        "pos": "NOUN",
        "gn": "F",
        "lex": "čamma",
        "nu": "PL"
    },
    {
        "form": "čangala",
        "pos": "NOUN",
        "gn": "F",
        "lex": "čangala"
    },
    {
        "form": "čangəl",
        "pos": "NOUN",
        "gn": "F",
        "lex": "čangəl"
    },
    {
        "form": "čangale",
        "pos": "NOUN",
        "gn": "F",
        "lex": "čangəl",
        "nu": "PL"
    },
    {
        "form": "čanta",
        "pos": "NOUN",
        "gn": "F",
        "lex": "čanta"
    },
    {
        "form": "čanaθa",
        "pos": "NOUN",
        "gn": "F",
        "lex": "čanta",
        "nu": "PL"
    },
    {
        "form": "čăpər",
        "pos": "NOUN",
        "gn": "F",
        "lex": "čăpər"
    },
    {
        "form": "čăpɛre",
        "pos": "NOUN",
        "gn": "F",
        "lex": "čăpər",
        "nu": "PL"
    },
    {
        "form": "čappa",
        "pos": "NOUN",
        "gn": "M",
        "lex": "čappa"
    },
    {
        "form": "čappe",
        "pos": "NOUN",
        "gn": "M",
        "lex": "čappa",
        "nu": "PL"
    },
    {
        "form": "čappaya",
        "pos": "ADJV",
        "lex": "čappaya"
    },
    {
        "form": "čappɛθa",
        "pos": "ADJV",
        "lex": "čappaya",
        "gn": "F"
    },
    {
        "form": "čappaye",
        "pos": "ADJV",
        "lex": "čappaya",
        "nu": "PL"
    },
    {
        "form": "čappe",
        "pos": "NOUN",
        "gn": "F",
        "lex": "čappe"
    },
    {
        "form": "čaqmaq",
        "pos": "NOUN",
        "gn": "M",
        "lex": "čaqmaq"
    },
    {
        "form": "čaqmaqe",
        "pos": "NOUN",
        "gn": "M",
        "lex": "čaqmaq",
        "nu": "PL"
    },
    {
        "form": "čarək",
        "pos": "NOUN",
        "gn": "M",
        "lex": "čarək"
    },
    {
        "form": "čăwarək",
        "pos": "NOUN",
        "gn": "M",
        "lex": "čarək",
        "nu": "PL"
    },
    {
        "form": "čarməkθa",
        "pos": "NOUN",
        "gn": "F",
        "lex": "čarməkθa"
    },
    {
        "form": "čarməkyaθa",
        "pos": "NOUN",
        "gn": "F",
        "lex": "čarməkθa",
        "nu": "PL"
    },
    {
        "form": "čaroxe",
        "pos": "NOUN",
        "nu": "PL",
        "lex": "čaroxe"
    },
    {
        "form": "čeroxe",
        "pos": "NOUN",
        "nu": "PL",
        "lex": "čaroxe"
    },
    {
        "form": "čaroxta",
        "pos": "NOUN",
        "nu": "SG",
        "lex": "čaroxe"
    },
    {
        "form": "čarxa",
        "pos": "NOUN",
        "gn": "M",
        "lex": "čarxa"
    },
    {
        "form": "čarxe",
        "pos": "NOUN",
        "gn": "M",
        "lex": "čarxa",
        "nu": "PL"
    },
    {
        "form": "čarxona",
        "pos": "NOUN",
        "gn": "M",
        "lex": "čarxona"
    },
    {
        "form": "čarxone",
        "pos": "NOUN",
        "gn": "M",
        "lex": "čarxona",
        "nu": "PL"
    },
    {
        "form": "čawərre",
        "pos": "ADVB",
        "lex": "čawərre"
    },
    {
        "form": "čay",
        "pos": "NOUN",
        "gn": "F",
        "lex": "čay"
    },
    {
        "form": "čayxana",
        "pos": "NOUN",
        "gn": "F",
        "lex": "čayxana"
    },
    {
        "form": "čayxane",
        "pos": "NOUN",
        "gn": "F",
        "lex": "čayxana",
        "nu": "PL"
    },
    {
        "form": "čayxanwaθa",
        "pos": "NOUN",
        "gn": "F",
        "lex": "čayxana",
        "nu": "PL"
    },
    {
        "form": "čayxane",
        "pos": "NOUN",
        "gn": "F",
        "lex": "čayxana",
        "nu": "PL"
    },
    {
        "form": "čayxanwaθa",
        "pos": "NOUN",
        "gn": "F",
        "lex": "čayxana",
        "nu": "PL"
    },
    {
        "form": "čayxanči",
        "pos": "NOUN",
        "gn": "M",
        "lex": "čayxanči"
    },
    {
        "form": "čayxančiye",
        "pos": "NOUN",
        "gn": "M",
        "lex": "čayxanči",
        "nu": "PL"
    },
    {
        "form": "čeri",
        "pos": "NOUN",
        "gn": "M",
        "lex": "čeri"
    },
    {
        "form": "čeriyăwaθa",
        "pos": "NOUN",
        "gn": "M",
        "lex": "čeri",
        "nu": "PL"
    },
    {
        "form": "čeri",
        "pos": "NOUN",
        "gn": "M",
        "lex": "čeri.2"
    },
    {
        "form": "čeydən",
        "pos": "NOUN",
        "gn": "F",
        "lex": "čeydən"
    },
    {
        "form": "čeydana",
        "pos": "NOUN",
        "gn": "F",
        "lex": "čeydən"
    },
    {
        "form": "čeydane",
        "pos": "NOUN",
        "gn": "F",
        "lex": "čeydən",
        "nu": "PL"
    },
    {
        "form": "čeypəs",
        "pos": "NOUN",
        "gn": "F",
        "lex": "čeypəs"
    },
    {
        "form": "čeypase",
        "pos": "NOUN",
        "gn": "F",
        "lex": "čeypəs",
        "nu": "PL"
    },
    {
        "form": "čezəkka",
        "pos": "NOUN",
        "gn": "M",
        "lex": "čezəkka"
    },
    {
        "form": "čezəkke",
        "pos": "NOUN",
        "gn": "M",
        "lex": "čezəkka",
        "nu": "PL"
    },
    {
        "form": "čəčča",
        "pos": "NOUN",
        "gn": "F",
        "lex": "čəčča"
    },
    {
        "form": "čəččăwaθa",
        "pos": "NOUN",
        "gn": "F",
        "lex": "čəčča",
        "nu": "PL"
    },
    {
        "form": "čəġa",
        "pos": "NOUN",
        "gn": "M",
        "lex": "čəġa"
    },
    {
        "form": "čəkka",
        "pos": "NOUN",
        "gn": "M",
        "lex": "čəkka"
    },
    {
        "form": "čəkke",
        "pos": "NOUN",
        "gn": "M",
        "lex": "čəkka",
        "nu": "PL"
    },
    {
        "form": "čəklete",
        "pos": "NOUN",
        "nu": "PL",
        "lex": "čəklete"
    },
    {
        "form": "čəldevana",
        "pos": "NOUN",
        "gn": "M",
        "lex": "čəldevana"
    },
    {
        "form": "čələkka",
        "pos": "NOUN",
        "gn": "M",
        "lex": "čələkka"
    },
    {
        "form": "čələkke",
        "pos": "NOUN",
        "gn": "M",
        "lex": "čələkka",
        "nu": "PL"
    },
    {
        "form": "čəlləkθa",
        "pos": "NOUN",
        "gn": "F",
        "lex": "čəlləkθa"
    },
    {
        "form": "čəlləkyaθa",
        "pos": "NOUN",
        "gn": "F",
        "lex": "čəlləkθa",
        "nu": "PL"
    },
    {
        "form": "čəlloxe",
        "pos": "NOUN",
        "nu": "PL",
        "lex": "čəlloxe"
    },
    {
        "form": "čəlloxta",
        "pos": "NOUN",
        "nu": "SG",
        "lex": "čəlloxe"
    },
    {
        "form": "čəlluri",
        "pos": "NOUN",
        "gn": "F",
        "lex": "čəlluri"
    },
    {
        "form": "čəlluriyaθa",
        "pos": "NOUN",
        "gn": "F",
        "lex": "čəlluri",
        "nu": "PL"
    },
    {
        "form": "čəngərra",
        "pos": "NOUN",
        "gn": "M",
        "lex": "čəngərra"
    },
    {
        "form": "čəngərre",
        "pos": "NOUN",
        "gn": "M",
        "lex": "čəngərra",
        "nu": "PL"
    },
    {
        "form": "čəngərta",
        "pos": "NOUN",
        "gn": "F",
        "lex": "čəngərta"
    },
    {
        "form": "čəngəryaθa",
        "pos": "NOUN",
        "gn": "F",
        "lex": "čəngərta",
        "nu": "PL"
    },
    {
        "form": "čərək",
        "pos": "INTJ",
        "lex": "čərək"
    },
    {
        "form": "čŭruk",
        "pos": "INTJ",
        "lex": "čərək"
    },
    {
        "form": "čərkənna",
        "pos": "NOUN",
        "gn": "M",
        "lex": "čərkənna"
    },
    {
        "form": "čərkənne",
        "pos": "NOUN",
        "gn": "M",
        "lex": "čərkənna",
        "nu": "PL"
    },
    {
        "form": "čərkənna",
        "pos": "NOUN",
        "gn": "M",
        "lex": "čərkənna.2"
    },
    {
        "form": "čiče",
        "pos": "NOUN",
        "nu": "PL",
        "lex": "čiče"
    },
    {
        "form": "čimanto",
        "pos": "NOUN",
        "gn": "F",
        "lex": "čimanto"
    },
    {
        "form": "čiqa",
        "pos": "NOUN",
        "gn": "M",
        "lex": "čiqa"
    },
    {
        "form": "čiqəlka",
        "pos": "NOUN",
        "gn": "M",
        "lex": "čiqəlka"
    },
    {
        "form": "čiqəlke",
        "pos": "NOUN",
        "gn": "M",
        "lex": "čiqəlka",
        "nu": "PL"
    },
    {
        "form": "čira",
        "pos": "ADJV",
        "lex": "čira"
    },
    {
        "form": "čirta",
        "pos": "ADJV",
        "lex": "čira",
        "gn": "F"
    },
    {
        "form": "čire",
        "pos": "ADJV",
        "lex": "čira",
        "nu": "PL"
    },
    {
        "form": "čita",
        "pos": "NOUN",
        "gn": "M",
        "lex": "čita"
    },
    {
        "form": "čite",
        "pos": "NOUN",
        "gn": "M",
        "lex": "čita",
        "nu": "PL"
    },
    {
        "form": "čiya",
        "pos": "ADJV",
        "lex": "čiya"
    },
    {
        "form": "čiθa",
        "pos": "ADJV",
        "lex": "čiya",
        "gn": "F"
    },
    {
        "form": "čiye",
        "pos": "ADJV",
        "lex": "čiya",
        "nu": "PL"
    },
    {
        "form": "čol",
        "pos": "NOUN",
        "gn": "F",
        "lex": "čol"
    },
    {
        "form": "ču",
        "pos": "PART",
        "lex": "ču"
    },
    {
        "form": "čuka",
        "pos": "NOUN",
        "gn": "M",
        "lex": "čuka"
    },
    {
        "form": "čuke",
        "pos": "NOUN",
        "gn": "M",
        "lex": "čuka",
        "nu": "PL"
    },
    {
        "form": "čukta",
        "pos": "NOUN",
        "gn": "F",
        "lex": "čukta"
    },
    {
        "form": "čukyaθa",
        "pos": "NOUN",
        "gn": "F",
        "lex": "čukta",
        "nu": "PL"
    },
    {
        "form": "čulla",
        "pos": "NOUN",
        "gn": "M",
        "lex": "čulla"
    },
    {
        "form": "čulle",
        "pos": "NOUN",
        "gn": "M",
        "lex": "čulla",
        "nu": "PL"
    },
    {
        "form": "čullənta",
        "pos": "NOUN",
        "gn": "M",
        "lex": "čullənta"
    },
    {
        "form": "čullənyaθa",
        "pos": "NOUN",
        "gn": "M",
        "lex": "čullənta",
        "nu": "PL"
    },
    {
        "form": "čura",
        "pos": "NOUN",
        "gn": "M",
        "lex": "čura"
    },
    {
        "form": "čurra",
        "pos": "NOUN",
        "gn": "M",
        "lex": "čura"
    },
    {
        "form": "čurre",
        "pos": "NOUN",
        "gn": "M",
        "lex": "čura",
        "nu": "PL"
    },
    {
        "form": "čurrəkθa",
        "pos": "NOUN",
        "gn": "F",
        "lex": "čurrəkθa"
    },
    {
        "form": "čurrəkyaθa",
        "pos": "NOUN",
        "gn": "F",
        "lex": "čurrəkθa",
        "nu": "PL"
    },
    {
        "form": "čŭrup",
        "pos": "INTJ",
        "lex": "čŭrup"
    },
    {
        "form": "čuxa",
        "pos": "NOUN",
        "gn": "F",
        "lex": "čuxa"
    },
    {
        "form": "č̭ənnara",
        "pos": "NOUN",
        "gn": "M",
        "lex": "č̭ənnara"
    },
    {
        "form": "č̭ənnare",
        "pos": "NOUN",
        "gn": "M",
        "lex": "č̭ənnara",
        "nu": "PL"
    },
    {
        "form": "č̭ənnək̭ɛr",
        "pos": "PREP",
        "lex": "č̭ənnək̭ɛr"
    },
    {
        "form": "č̭ənnək̭ar",
        "pos": "PREP",
        "lex": "č̭ənnək̭ɛr"
    },
    {
        "form": "č̭uč̭ana",
        "pos": "NOUN",
        "gn": "M",
        "lex": "č̭uč̭ana"
    },
    {
        "form": "č̭uč̭ane",
        "pos": "NOUN",
        "gn": "M",
        "lex": "č̭uč̭ana",
        "nu": "PL"
    },
    {
        "form": "č̣anga",
        "pos": "NOUN",
        "gn": "M",
        "lex": "č̣anga"
    },
    {
        "form": "č̣ange",
        "pos": "NOUN",
        "gn": "M",
        "lex": "č̣anga",
        "nu": "PL"
    },
    {
        "form": "č̣aplapəske",
        "pos": "NOUN",
        "gn": "F",
        "lex": "č̣aplapəske"
    },
    {
        "form": "č̣aple",
        "pos": "NOUN",
        "gn": "F",
        "lex": "č̣aple"
    },
    {
        "form": "č̣apola",
        "pos": "NOUN",
        "gn": "M",
        "lex": "č̣apola"
    },
    {
        "form": "č̣apole",
        "pos": "NOUN",
        "gn": "M",
        "lex": "č̣apola",
        "nu": "PL"
    },
    {
        "form": "č̣appe",
        "pos": "NOUN",
        "nu": "PL",
        "lex": "č̣appe"
    },
    {
        "form": "č̣ara",
        "pos": "NOUN",
        "gn": "M",
        "lex": "č̣ara"
    },
    {
        "form": "č̣are",
        "pos": "NOUN",
        "gn": "M",
        "lex": "č̣ara",
        "nu": "PL"
    },
    {
        "form": "č̣ena",
        "pos": "NOUN",
        "gn": "F",
        "lex": "č̣ena"
    },
    {
        "form": "č̣ene",
        "pos": "NOUN",
        "gn": "F",
        "lex": "č̣ena",
        "nu": "PL"
    },
    {
        "form": "č̣əlməsta",
        "pos": "NOUN",
        "gn": "F",
        "lex": "č̣əlməsta"
    },
    {
        "form": "č̣əlməsyaθa",
        "pos": "NOUN",
        "gn": "F",
        "lex": "č̣əlməsta",
        "nu": "PL"
    },
    {
        "form": "č̣əmma",
        "pos": "NOUN",
        "gn": "M",
        "lex": "č̣əmma"
    },
    {
        "form": "č̣əmmame",
        "pos": "NOUN",
        "gn": "M",
        "lex": "č̣əmma",
        "nu": "PL"
    },
    {
        "form": "č̣əč̣č̣a",
        "pos": "NOUN",
        "gn": "M",
        "lex": "č̣əč̣č̣a"
    },
    {
        "form": "č̣əč̣č̣e",
        "pos": "NOUN",
        "gn": "M",
        "lex": "č̣əč̣č̣a",
        "nu": "PL"
    },
    {
        "form": "č̣ita",
        "pos": "NOUN",
        "gn": "F",
        "lex": "č̣ita"
    },
    {
        "form": "č̣uwa",
        "pos": "ADJV",
        "lex": "č̣uwa"
    },
    {
        "form": "č̣uta",
        "pos": "ADJV",
        "lex": "č̣uwa",
        "gn": "F"
    },
    {
        "form": "č̣uwe",
        "pos": "ADJV",
        "lex": "č̣uwa",
        "nu": "PL"
    },
    {
        "form": "č̣uwana",
        "pos": "ADJV",
        "lex": "č̣uwana"
    },
    {
        "form": "č̣uwanta",
        "pos": "ADJV",
        "lex": "č̣uwana",
        "gn": "F"
    },
    {
        "form": "č̣uwane",
        "pos": "ADJV",
        "lex": "č̣uwana",
        "nu": "PL"
    },
    {
        "form": "dăbanja",
        "pos": "NOUN",
        "gn": "F",
        "lex": "dăbanja"
    },
    {
        "form": "dăbanje",
        "pos": "NOUN",
        "gn": "F",
        "lex": "dăbanja",
        "nu": "PL"
    },
    {
        "form": "dabaša",
        "pos": "NOUN",
        "gn": "M",
        "lex": "dabaša"
    },
    {
        "form": "dabaše",
        "pos": "NOUN",
        "gn": "M",
        "lex": "dabaša",
        "nu": "PL"
    },
    {
        "form": "dabašta",
        "pos": "NOUN",
        "gn": "F",
        "lex": "dabašta"
    },
    {
        "form": "dabašyaθa",
        "pos": "NOUN",
        "gn": "F",
        "lex": "dabašta",
        "nu": "PL"
    },
    {
        "form": "ḍabəṭ",
        "pos": "NOUN",
        "gn": "M",
        "lex": "ḍabəṭ"
    },
    {
        "form": "ð̣abəṭ",
        "pos": "NOUN",
        "gn": "M",
        "lex": "ḍabəṭ"
    },
    {
        "form": "ḍubbāṭ",
        "pos": "NOUN",
        "gn": "M",
        "lex": "ḍabəṭ",
        "nu": "PL"
    },
    {
        "form": "ð̣ubbāt",
        "pos": "NOUN",
        "gn": "M",
        "lex": "ḍabəṭ",
        "nu": "PL"
    },
    {
        "form": "ḍubbāṭ",
        "pos": "NOUN",
        "gn": "M",
        "lex": "ḍabəṭ",
        "nu": "PL"
    },
    {
        "form": "ð̣ubbāt",
        "pos": "NOUN",
        "gn": "M",
        "lex": "ḍabəṭ",
        "nu": "PL"
    },
    {
        "form": "dabra",
        "pos": "NOUN",
        "gn": "M",
        "lex": "dabra"
    },
    {
        "form": "dabuqana",
        "pos": "NOUN",
        "gn": "M",
        "lex": "dabuqana"
    },
    {
        "form": "dabušana",
        "pos": "NOUN",
        "gn": "M",
        "lex": "dabušana"
    },
    {
        "form": "dagala",
        "pos": "NOUN",
        "pos_context": [
            "NOUN",
            "ADJV"
        ],
        "gn": "M",
        "lex": "dagala"
    },
    {
        "form": "dagale",
        "pos": "NOUN",
        "pos_context": [
            "NOUN",
            "ADJV"
        ],
        "gn": "M",
        "lex": "dagala",
        "nu": "PL"
    },
    {
        "form": "ḍăġat",
        "pos": "NOUN",
        "gn": "M",
        "lex": "ḍăġat"
    },
    {
        "form": "dahlīz",
        "pos": "NOUN",
        "gn": "M",
        "lex": "dahlīz"
    },
    {
        "form": "dahlize",
        "pos": "NOUN",
        "gn": "M",
        "lex": "dahlīz",
        "nu": "PL"
    },
    {
        "form": "dala",
        "pos": "NOUN",
        "gn": "M",
        "lex": "dala"
    },
    {
        "form": "dale",
        "pos": "NOUN",
        "gn": "M",
        "lex": "dala",
        "nu": "PL"
    },
    {
        "form": "dalila",
        "pos": "ADJV",
        "lex": "dalila"
    },
    {
        "form": "dalilta",
        "pos": "ADJV",
        "lex": "dalila",
        "gn": "F"
    },
    {
        "form": "dalile",
        "pos": "ADJV",
        "lex": "dalila",
        "nu": "PL"
    },
    {
        "form": "daliθa",
        "pos": "NOUN",
        "gn": "F",
        "lex": "daliθa"
    },
    {
        "form": "dalyaθa",
        "pos": "NOUN",
        "gn": "F",
        "lex": "daliθa",
        "nu": "PL"
    },
    {
        "form": "dalopa",
        "pos": "NOUN",
        "gn": "M",
        "lex": "dalopa"
    },
    {
        "form": "dalope",
        "pos": "NOUN",
        "gn": "M",
        "lex": "dalopa",
        "nu": "PL"
    },
    {
        "form": "dalupta",
        "pos": "NOUN",
        "gn": "F",
        "lex": "dalupta"
    },
    {
        "form": "dalupyaθa",
        "pos": "NOUN",
        "gn": "F",
        "lex": "dalupta",
        "nu": "PL"
    },
    {
        "form": "dalya",
        "pos": "NOUN",
        "gn": "M",
        "lex": "dalya"
    },
    {
        "form": "dalye",
        "pos": "NOUN",
        "gn": "M",
        "lex": "dalya",
        "nu": "PL"
    },
    {
        "form": "dama",
        "pos": "NOUN",
        "gn": "M",
        "lex": "dama"
    },
    {
        "form": "ð̣ămān",
        "pos": "NOUN",
        "gn": "M",
        "lex": "ð̣ămān"
    },
    {
        "form": "dambus",
        "pos": "NOUN",
        "gn": "F",
        "lex": "dambus"
    },
    {
        "form": "dambusta",
        "pos": "NOUN",
        "gn": "F",
        "lex": "dambusta"
    },
    {
        "form": "dambusyaθa",
        "pos": "NOUN",
        "gn": "F",
        "lex": "dambusta",
        "nu": "PL"
    },
    {
        "form": "dana",
        "pos": "NOUN",
        "gn": "F",
        "lex": "dana"
    },
    {
        "form": "danane",
        "pos": "NOUN",
        "gn": "F",
        "lex": "dana",
        "nu": "PL"
    },
    {
        "form": "danaθa",
        "pos": "NOUN",
        "gn": "F",
        "lex": "dana",
        "nu": "PL"
    },
    {
        "form": "danane",
        "pos": "NOUN",
        "gn": "F",
        "lex": "dana",
        "nu": "PL"
    },
    {
        "form": "danaθa",
        "pos": "NOUN",
        "gn": "F",
        "lex": "dana",
        "nu": "PL"
    },
    {
        "form": "danbus",
        "pos": "NOUN",
        "gn": "M",
        "lex": "danbus"
    },
    {
        "form": "danbuse",
        "pos": "NOUN",
        "gn": "M",
        "lex": "danbus",
        "nu": "PL"
    },
    {
        "form": "dandəkθa",
        "pos": "NOUN",
        "gn": "F",
        "lex": "dandəkθa"
    },
    {
        "form": "dandəkke",
        "pos": "NOUN",
        "gn": "F",
        "lex": "dandəkθa",
        "nu": "PL"
    },
    {
        "form": "dandəkyaθa",
        "pos": "NOUN",
        "gn": "F",
        "lex": "dandəkθa",
        "nu": "PL"
    },
    {
        "form": "dandəkke",
        "pos": "NOUN",
        "gn": "F",
        "lex": "dandəkθa",
        "nu": "PL"
    },
    {
        "form": "dandəkyaθa",
        "pos": "NOUN",
        "gn": "F",
        "lex": "dandəkθa",
        "nu": "PL"
    },
    {
        "form": "danθa",
        "pos": "NOUN",
        "gn": "F",
        "lex": "danθa"
    },
    {
        "form": "danyaθa",
        "pos": "NOUN",
        "gn": "F",
        "lex": "danθa",
        "nu": "PL"
    },
    {
        "form": "danwa",
        "pos": "NOUN",
        "gn": "M",
        "lex": "danwa"
    },
    {
        "form": "danwe",
        "pos": "NOUN",
        "gn": "M",
        "lex": "danwa",
        "nu": "PL"
    },
    {
        "form": "dapa",
        "pos": "NOUN",
        "gn": "M",
        "lex": "dapa"
    },
    {
        "form": "dape",
        "pos": "NOUN",
        "gn": "M",
        "lex": "dapa",
        "nu": "PL"
    },
    {
        "form": "daprana",
        "pos": "NOUN",
        "gn": "M",
        "lex": "daprana"
    },
    {
        "form": "daprane",
        "pos": "NOUN",
        "gn": "M",
        "lex": "daprana",
        "nu": "PL"
    },
    {
        "form": "dapranta",
        "pos": "NOUN",
        "gn": "F",
        "lex": "dapranta"
    },
    {
        "form": "dapranyaθa",
        "pos": "NOUN",
        "gn": "F",
        "lex": "dapranta",
        "nu": "PL"
    },
    {
        "form": "dapθa",
        "pos": "NOUN",
        "gn": "F",
        "lex": "dapθa"
    },
    {
        "form": "dapyaθa",
        "pos": "NOUN",
        "gn": "F",
        "lex": "dapθa",
        "nu": "PL"
    },
    {
        "form": "daqiqa",
        "pos": "ADJV",
        "lex": "daqiqa"
    },
    {
        "form": "daqiqta",
        "pos": "ADJV",
        "lex": "daqiqa",
        "gn": "F"
    },
    {
        "form": "daqiqe",
        "pos": "ADJV",
        "lex": "daqiqa",
        "nu": "PL"
    },
    {
        "form": "daqra",
        "pos": "NOUN",
        "gn": "M",
        "lex": "daqra"
    },
    {
        "form": "daqre",
        "pos": "NOUN",
        "gn": "M",
        "lex": "daqra",
        "nu": "PL"
    },
    {
        "form": "dara",
        "pos": "NOUN",
        "gn": "M",
        "lex": "dara"
    },
    {
        "form": "dare",
        "pos": "NOUN",
        "gn": "M",
        "lex": "dara",
        "nu": "PL"
    },
    {
        "form": "dăraj",
        "pos": "NOUN",
        "gn": "M",
        "lex": "dăraj"
    },
    {
        "form": "dăraje",
        "pos": "NOUN",
        "gn": "F",
        "lex": "dăraje"
    },
    {
        "form": "dărajyaθa",
        "pos": "NOUN",
        "gn": "F",
        "lex": "dăraje",
        "nu": "PL"
    },
    {
        "form": "dărayəj",
        "pos": "NOUN",
        "gn": "F",
        "lex": "dăraje",
        "nu": "PL"
    },
    {
        "form": "dărajyaθa",
        "pos": "NOUN",
        "gn": "F",
        "lex": "dăraje",
        "nu": "PL"
    },
    {
        "form": "dărayəj",
        "pos": "NOUN",
        "gn": "F",
        "lex": "dăraje",
        "nu": "PL"
    },
    {
        "form": "dărava",
        "pos": "NOUN",
        "gn": "M",
        "lex": "dărava"
    },
    {
        "form": "dărave",
        "pos": "NOUN",
        "gn": "M",
        "lex": "dărava",
        "nu": "PL"
    },
    {
        "form": "daraya",
        "pos": "NOUN",
        "gn": "M",
        "lex": "daraya"
    },
    {
        "form": "daraye",
        "pos": "NOUN",
        "gn": "M",
        "lex": "daraya",
        "nu": "PL"
    },
    {
        "form": "darba",
        "pos": "NOUN",
        "gn": "M",
        "lex": "darba"
    },
    {
        "form": "darbe",
        "pos": "NOUN",
        "gn": "M",
        "lex": "darba",
        "nu": "PL"
    },
    {
        "form": "darda",
        "pos": "NOUN",
        "gn": "F",
        "lex": "darda"
    },
    {
        "form": "darga",
        "pos": "NOUN",
        "gn": "M",
        "lex": "darga"
    },
    {
        "form": "darge",
        "pos": "NOUN",
        "gn": "M",
        "lex": "darga",
        "nu": "PL"
    },
    {
        "form": "dargušta",
        "pos": "NOUN",
        "gn": "F",
        "lex": "dargušta"
    },
    {
        "form": "dargušyaθa",
        "pos": "NOUN",
        "gn": "F",
        "lex": "dargušta",
        "nu": "PL"
    },
    {
        "form": "darjăma",
        "pos": "NOUN",
        "gn": "F",
        "lex": "darjăma"
    },
    {
        "form": "darjăme",
        "pos": "NOUN",
        "gn": "F",
        "lex": "darjăma",
        "nu": "PL"
    },
    {
        "form": "darpoše",
        "pos": "NOUN",
        "gn": "F",
        "lex": "darpoše"
    },
    {
        "form": "darpošyaθa",
        "pos": "NOUN",
        "gn": "F",
        "lex": "darpoše",
        "nu": "PL"
    },
    {
        "form": "dars",
        "pos": "NOUN",
        "gn": "M",
        "lex": "dars"
    },
    {
        "form": "darta",
        "pos": "NOUN",
        "gn": "F",
        "lex": "darta"
    },
    {
        "form": "dɛrta",
        "pos": "NOUN",
        "gn": "F",
        "lex": "darta"
    },
    {
        "form": "daryaθa",
        "pos": "NOUN",
        "gn": "F",
        "lex": "darta",
        "nu": "PL"
    },
    {
        "form": "dartət yoma",
        "pos": "ADVB",
        "lex": "dartət yoma"
    },
    {
        "form": "dart yoma",
        "pos": "ADVB",
        "lex": "dartət yoma"
    },
    {
        "form": "darya",
        "pos": "NOUN",
        "gn": "M",
        "lex": "darya"
    },
    {
        "form": "darza",
        "pos": "NOUN",
        "gn": "M",
        "lex": "darza"
    },
    {
        "form": "darze",
        "pos": "NOUN",
        "gn": "M",
        "lex": "darza",
        "nu": "PL"
    },
    {
        "form": "dasiya",
        "pos": "NOUN",
        "gn": "M",
        "lex": "dasiya"
    },
    {
        "form": "dasiye",
        "pos": "NOUN",
        "gn": "M",
        "lex": "dasiya",
        "nu": "PL"
    },
    {
        "form": "dasta",
        "pos": "NOUN",
        "gn": "F",
        "lex": "dasta"
    },
    {
        "form": "dastaθa",
        "pos": "NOUN",
        "gn": "F",
        "lex": "dasta",
        "nu": "PL"
    },
    {
        "form": "dašdaše",
        "pos": "NOUN",
        "nu": "PL",
        "lex": "dašdaše"
    },
    {
        "form": "dašta",
        "pos": "NOUN",
        "gn": "F",
        "lex": "dašta"
    },
    {
        "form": "daštaθa",
        "pos": "NOUN",
        "gn": "F",
        "lex": "dašta",
        "nu": "PL"
    },
    {
        "form": "daštaya",
        "pos": "NOUN",
        "pos_context": [
            "NOUN",
            "ADJV"
        ],
        "gn": "M",
        "lex": "daštaya"
    },
    {
        "form": "daštaye",
        "pos": "NOUN",
        "pos_context": [
            "NOUN",
            "ADJV"
        ],
        "gn": "M",
        "lex": "daštaya",
        "nu": "PL"
    },
    {
        "form": "dăvăqa",
        "pos": "NOUN",
        "gn": "M",
        "lex": "dăvăqa"
    },
    {
        "form": "dăvăqe",
        "pos": "NOUN",
        "gn": "M",
        "lex": "dăvăqa",
        "nu": "PL"
    },
    {
        "form": "dawa",
        "pos": "NOUN",
        "gn": "M",
        "lex": "dawa"
    },
    {
        "form": "dawe",
        "pos": "NOUN",
        "gn": "M",
        "lex": "dawa",
        "nu": "PL"
    },
    {
        "form": "dawba",
        "pos": "NOUN",
        "gn": "M",
        "lex": "dawba"
    },
    {
        "form": "dawɛra",
        "pos": "NOUN",
        "gn": "MF",
        "lex": "dawɛra"
    },
    {
        "form": "dawara",
        "pos": "NOUN",
        "gn": "MF",
        "lex": "dawɛra"
    },
    {
        "form": "dawɛre",
        "pos": "NOUN",
        "gn": "MF",
        "lex": "dawɛra",
        "nu": "PL"
    },
    {
        "form": "dawha",
        "pos": "NOUN",
        "gn": "M",
        "lex": "dawha"
    },
    {
        "form": "dawla",
        "pos": "NOUN",
        "gn": "M",
        "lex": "dawla"
    },
    {
        "form": "dawle",
        "pos": "NOUN",
        "gn": "M",
        "lex": "dawla",
        "nu": "PL"
    },
    {
        "form": "dawlači",
        "pos": "NOUN",
        "gn": "M",
        "lex": "dawlači"
    },
    {
        "form": "dawlačiye",
        "pos": "NOUN",
        "gn": "M",
        "lex": "dawlači",
        "nu": "PL"
    },
    {
        "form": "dawlatmand",
        "pos": "NOUN",
        "pos_context": [
            "NOUN",
            "ADJV"
        ],
        "gn": "M",
        "lex": "dawlatmand"
    },
    {
        "form": "dawlatmande",
        "pos": "NOUN",
        "pos_context": [
            "NOUN",
            "ADJV"
        ],
        "gn": "M",
        "lex": "dawlatmand",
        "nu": "PL"
    },
    {
        "form": "dawra",
        "pos": "NOUN",
        "gn": "M",
        "lex": "dawra"
    },
    {
        "form": "dawre",
        "pos": "NOUN",
        "gn": "M",
        "lex": "dawra",
        "nu": "PL"
    },
    {
        "form": "dawrane",
        "pos": "NOUN",
        "nu": "PL",
        "lex": "dawrane"
    },
    {
        "form": "dawsa",
        "pos": "NOUN",
        "gn": "M",
        "lex": "dawsa"
    },
    {
        "form": "dawse",
        "pos": "NOUN",
        "gn": "M",
        "lex": "dawsa",
        "nu": "PL"
    },
    {
        "form": "dawwe",
        "pos": "NOUN",
        "nu": "PL",
        "lex": "dawwe"
    },
    {
        "form": "dax",
        "pos": "PART",
        "pos_context": [
            "PART",
            "PREP"
        ],
        "lex": "dax"
    },
    {
        "form": "daxi",
        "pos": "PART",
        "pos_context": [
            "PART",
            "PREP"
        ],
        "lex": "dax"
    },
    {
        "form": "daxla",
        "pos": "NOUN",
        "gn": "M",
        "lex": "daxla"
    },
    {
        "form": "daxle",
        "pos": "NOUN",
        "gn": "M",
        "lex": "daxla",
        "nu": "PL"
    },
    {
        "form": "dayəman",
        "pos": "ADVB",
        "lex": "dayəman"
    },
    {
        "form": "daʾəman",
        "pos": "ADVB",
        "lex": "dayəman"
    },
    {
        "form": "dbiša",
        "pos": "ADJV",
        "lex": "dbiša"
    },
    {
        "form": "dbišta",
        "pos": "ADJV",
        "lex": "dbiša",
        "gn": "F"
    },
    {
        "form": "dbiše",
        "pos": "ADJV",
        "lex": "dbiša",
        "nu": "PL"
    },
    {
        "form": "dekonta",
        "pos": "NOUN",
        "gn": "F",
        "lex": "dekonta"
    },
    {
        "form": "dēm",
        "pos": "ADJV",
        "variable": "INVAR",
        "lex": "dēm"
    },
    {
        "form": "demi",
        "pos": "ADJV",
        "variable": "INVAR",
        "lex": "dēm"
    },
    {
        "form": "dema",
        "pos": "ADJV",
        "variable": "INVAR",
        "lex": "dēm"
    },
    {
        "form": "deráb",
        "pos": "INTJ",
        "lex": "deráb"
    },
    {
        "form": "derubər",
        "pos": "NOUN",
        "gn": "M",
        "lex": "derubər"
    },
    {
        "form": "derubɛre",
        "pos": "NOUN",
        "gn": "M",
        "lex": "derubər",
        "nu": "PL"
    },
    {
        "form": "deθa",
        "pos": "NOUN",
        "gn": "F",
        "lex": "deθa"
    },
    {
        "form": "dewa",
        "pos": "NOUN",
        "gn": "M",
        "lex": "dewa"
    },
    {
        "form": "dewe",
        "pos": "NOUN",
        "gn": "M",
        "lex": "dewa",
        "nu": "PL"
    },
    {
        "form": "dewərriš",
        "pos": "NOUN",
        "gn": "M",
        "lex": "dewərriš"
    },
    {
        "form": "dewta",
        "pos": "NOUN",
        "gn": "F",
        "lex": "dewta"
    },
    {
        "form": "dewyaθa",
        "pos": "NOUN",
        "gn": "F",
        "lex": "dewta",
        "nu": "PL"
    },
    {
        "form": "dɛda",
        "pos": "NOUN",
        "gn": "F",
        "lex": "dɛda"
    },
    {
        "form": "dɛdaθa",
        "pos": "NOUN",
        "gn": "F",
        "lex": "dɛda",
        "nu": "PL"
    },
    {
        "form": "dɛna",
        "pos": "NOUN",
        "gn": "M",
        "lex": "dɛna"
    },
    {
        "form": "dena",
        "pos": "NOUN",
        "gn": "M",
        "lex": "dɛna"
    },
    {
        "form": "dɛne",
        "pos": "NOUN",
        "gn": "M",
        "lex": "dɛna",
        "nu": "PL"
    },
    {
        "form": "dene",
        "pos": "NOUN",
        "gn": "M",
        "lex": "dɛna",
        "nu": "PL"
    },
    {
        "form": "dɛne",
        "pos": "NOUN",
        "gn": "M",
        "lex": "dɛna",
        "nu": "PL"
    },
    {
        "form": "dene",
        "pos": "NOUN",
        "gn": "M",
        "lex": "dɛna",
        "nu": "PL"
    },
    {
        "form": "dɛnana",
        "pos": "ADJV",
        "lex": "dɛnana"
    },
    {
        "form": "danana",
        "pos": "ADJV",
        "lex": "dɛnana"
    },
    {
        "form": "denana",
        "pos": "ADJV",
        "lex": "dɛnana"
    },
    {
        "form": "dɛnanta",
        "pos": "ADJV",
        "lex": "dɛnana",
        "gn": "F"
    },
    {
        "form": "dɛnane",
        "pos": "ADJV",
        "lex": "dɛnana",
        "nu": "PL"
    },
    {
        "form": "dɛra",
        "pos": "NOUN",
        "gn": "M",
        "lex": "dɛra"
    },
    {
        "form": "dɛre",
        "pos": "NOUN",
        "gn": "M",
        "lex": "dɛra",
        "nu": "PL"
    },
    {
        "form": "dɛrweša",
        "pos": "NOUN",
        "gn": "M",
        "lex": "dɛrweša"
    },
    {
        "form": "dɛrweše",
        "pos": "NOUN",
        "gn": "M",
        "lex": "dɛrweša",
        "nu": "PL"
    },
    {
        "form": "də",
        "pos": "PART",
        "lex": "də"
    },
    {
        "form": "de",
        "pos": "PART",
        "lex": "də"
    },
    {
        "form": "dəbba",
        "pos": "NOUN",
        "gn": "F",
        "lex": "dəbba"
    },
    {
        "form": "dəbbe",
        "pos": "NOUN",
        "gn": "F",
        "lex": "dəbba",
        "nu": "PL"
    },
    {
        "form": "dəbbaθa",
        "pos": "NOUN",
        "gn": "F",
        "lex": "dəbba",
        "nu": "PL"
    },
    {
        "form": "dəbbe",
        "pos": "NOUN",
        "gn": "F",
        "lex": "dəbba",
        "nu": "PL"
    },
    {
        "form": "dəbbaθa",
        "pos": "NOUN",
        "gn": "F",
        "lex": "dəbba",
        "nu": "PL"
    },
    {
        "form": "dəbbora",
        "pos": "NOUN",
        "gn": "M",
        "lex": "dəbbora"
    },
    {
        "form": "dəbbore",
        "pos": "NOUN",
        "gn": "M",
        "lex": "dəbbora",
        "nu": "PL"
    },
    {
        "form": "dəbboriθa",
        "pos": "NOUN",
        "gn": "F",
        "lex": "dəbboriθa"
    },
    {
        "form": "dəbburta",
        "pos": "NOUN",
        "gn": "F",
        "lex": "dəbburta"
    },
    {
        "form": "dəbburyaθa",
        "pos": "NOUN",
        "gn": "F",
        "lex": "dəbburta",
        "nu": "PL"
    },
    {
        "form": "dəgdin",
        "pos": "NOUN",
        "gn": "M",
        "lex": "dəgdin"
    },
    {
        "form": "dəgdine",
        "pos": "NOUN",
        "gn": "M",
        "lex": "dəgdin",
        "nu": "PL"
    },
    {
        "form": "dəkkana",
        "pos": "NOUN",
        "gn": "F",
        "lex": "dəkkana"
    },
    {
        "form": "dəkkane",
        "pos": "NOUN",
        "gn": "F",
        "lex": "dəkkana",
        "nu": "PL"
    },
    {
        "form": "dəkkanane",
        "pos": "NOUN",
        "gn": "F",
        "lex": "dəkkana",
        "nu": "PL"
    },
    {
        "form": "dəkkane",
        "pos": "NOUN",
        "gn": "F",
        "lex": "dəkkana",
        "nu": "PL"
    },
    {
        "form": "dəkkanane",
        "pos": "NOUN",
        "gn": "F",
        "lex": "dəkkana",
        "nu": "PL"
    },
    {
        "form": "dəkkanči",
        "pos": "NOUN",
        "gn": "M",
        "lex": "dəkkanči"
    },
    {
        "form": "dəkkančiye",
        "pos": "NOUN",
        "gn": "M",
        "lex": "dəkkanči",
        "nu": "PL"
    },
    {
        "form": "dəlba",
        "pos": "NOUN",
        "gn": "M",
        "lex": "dəlba"
    },
    {
        "form": "dəlbe",
        "pos": "NOUN",
        "gn": "M",
        "lex": "dəlba",
        "nu": "PL"
    },
    {
        "form": "dəmma",
        "pos": "NOUN",
        "gn": "M",
        "lex": "dəmma"
    },
    {
        "form": "dəmmana",
        "pos": "ADJV",
        "lex": "dəmmana"
    },
    {
        "form": "dəmmanta",
        "pos": "ADJV",
        "lex": "dəmmana",
        "gn": "F"
    },
    {
        "form": "dəmmane",
        "pos": "ADJV",
        "lex": "dəmmana",
        "nu": "PL"
    },
    {
        "form": "dəmme",
        "pos": "NOUN",
        "nu": "PL",
        "lex": "dəmme"
    },
    {
        "form": "dəmmiθa",
        "pos": "NOUN",
        "nu": "SG",
        "lex": "dəmme"
    },
    {
        "form": "dəpna",
        "pos": "NOUN",
        "gn": "M",
        "lex": "dəpna"
    },
    {
        "form": "dəpne",
        "pos": "NOUN",
        "gn": "M",
        "lex": "dəpna",
        "nu": "PL"
    },
    {
        "form": "Dəqlət",
        "pos": "NOUN",
        "gn": "M",
        "lex": "Dəqlət"
    },
    {
        "form": "dəqna",
        "pos": "NOUN",
        "gn": "M",
        "lex": "dəqna"
    },
    {
        "form": "dəqqənθa",
        "pos": "NOUN",
        "gn": "F",
        "lex": "dəqqənθa"
    },
    {
        "form": "dənnəqθa",
        "pos": "NOUN",
        "gn": "F",
        "lex": "dəqqənθa"
    },
    {
        "form": "dəqqənyaθa",
        "pos": "NOUN",
        "gn": "F",
        "lex": "dəqqənθa",
        "nu": "PL"
    },
    {
        "form": "dəqša",
        "pos": "NOUN",
        "gn": "M",
        "lex": "dəqša"
    },
    {
        "form": "dəqše",
        "pos": "NOUN",
        "gn": "M",
        "lex": "dəqša",
        "nu": "PL"
    },
    {
        "form": "dərədya",
        "pos": "NOUN",
        "gn": "M",
        "lex": "dərədya"
    },
    {
        "form": "dərədye",
        "pos": "NOUN",
        "gn": "M",
        "lex": "dərədya",
        "nu": "PL"
    },
    {
        "form": "dərvana",
        "pos": "NOUN",
        "gn": "M",
        "lex": "dərvana"
    },
    {
        "form": "dərvane",
        "pos": "NOUN",
        "gn": "M",
        "lex": "dərvana",
        "nu": "PL"
    },
    {
        "form": "dəsqa",
        "pos": "NOUN",
        "gn": "M",
        "lex": "dəsqa"
    },
    {
        "form": "dəsqe",
        "pos": "NOUN",
        "gn": "M",
        "lex": "dəsqa",
        "nu": "PL"
    },
    {
        "form": "dəxya",
        "pos": "ADJV",
        "lex": "dəxya"
    },
    {
        "form": "dxiθa",
        "pos": "ADJV",
        "lex": "dəxya",
        "gn": "F"
    },
    {
        "form": "dəxye",
        "pos": "ADJV",
        "lex": "dəxya",
        "nu": "PL"
    },
    {
        "form": "dəžmən",
        "pos": "NOUN",
        "gn": "M",
        "lex": "dəžmən"
    },
    {
        "form": "dəžmə́nne",
        "pos": "NOUN",
        "gn": "M",
        "lex": "dəžmən",
        "nu": "PL"
    },
    {
        "form": "dəžmənayuθa",
        "pos": "NOUN",
        "gn": "F",
        "lex": "dəžmənayuθa"
    },
    {
        "form": "didwa",
        "pos": "NOUN",
        "gn": "M",
        "lex": "didwa"
    },
    {
        "form": "didwe",
        "pos": "NOUN",
        "gn": "M",
        "lex": "didwa",
        "nu": "PL"
    },
    {
        "form": "didwane",
        "pos": "NOUN",
        "gn": "M",
        "lex": "didwa",
        "nu": "PL"
    },
    {
        "form": "didwe",
        "pos": "NOUN",
        "gn": "M",
        "lex": "didwa",
        "nu": "PL"
    },
    {
        "form": "didwane",
        "pos": "NOUN",
        "gn": "M",
        "lex": "didwa",
        "nu": "PL"
    },
    {
        "form": "didwana",
        "pos": "ADJV",
        "lex": "didwana"
    },
    {
        "form": "didwanta",
        "pos": "ADJV",
        "lex": "didwana",
        "gn": "F"
    },
    {
        "form": "didwane",
        "pos": "ADJV",
        "lex": "didwana",
        "nu": "PL"
    },
    {
        "form": "diga",
        "pos": "NOUN",
        "gn": "M",
        "lex": "diga"
    },
    {
        "form": "dige",
        "pos": "NOUN",
        "gn": "M",
        "lex": "diga",
        "nu": "PL"
    },
    {
        "form": "dīn",
        "pos": "NOUN",
        "gn": "M",
        "lex": "dīn"
    },
    {
        "form": "dinamet",
        "pos": "NOUN",
        "gn": "M",
        "lex": "dinamet"
    },
    {
        "form": "dipa",
        "pos": "ADJV",
        "lex": "dipa"
    },
    {
        "form": "dipta",
        "pos": "ADJV",
        "lex": "dipa",
        "gn": "F"
    },
    {
        "form": "dipe",
        "pos": "ADJV",
        "lex": "dipa",
        "nu": "PL"
    },
    {
        "form": "diwən",
        "pos": "NOUN",
        "gn": "MF",
        "lex": "diwən"
    },
    {
        "form": "diwane",
        "pos": "NOUN",
        "gn": "MF",
        "lex": "diwən",
        "nu": "PL"
    },
    {
        "form": "diwənxana",
        "pos": "NOUN",
        "gn": "F",
        "lex": "diwənxana"
    },
    {
        "form": "diy",
        "pos": "PART",
        "lex": "diy"
    },
    {
        "form": "diyana",
        "pos": "NOUN",
        "gn": "F",
        "lex": "diyana"
    },
    {
        "form": "diyara",
        "pos": "NOUN",
        "nu": "PL",
        "lex": "diyara"
    },
    {
        "form": "diyopa",
        "pos": "NOUN",
        "gn": "M",
        "lex": "diyopa"
    },
    {
        "form": "diyope",
        "pos": "NOUN",
        "gn": "M",
        "lex": "diyopa",
        "nu": "PL"
    },
    {
        "form": "dmixa",
        "pos": "ADJV",
        "lex": "dmixa"
    },
    {
        "form": "dmixta",
        "pos": "ADJV",
        "lex": "dmixa",
        "gn": "F"
    },
    {
        "form": "dmixe",
        "pos": "ADJV",
        "lex": "dmixa",
        "nu": "PL"
    },
    {
        "form": "dohuknaya",
        "pos": "NOUN",
        "pos_context": [
            "NOUN",
            "ADJV"
        ],
        "gn": "M",
        "lex": "dohuknaya"
    },
    {
        "form": "dohuknaye",
        "pos": "NOUN",
        "pos_context": [
            "NOUN",
            "ADJV"
        ],
        "gn": "M",
        "lex": "dohuknaya",
        "nu": "PL"
    },
    {
        "form": "dola",
        "pos": "NOUN",
        "gn": "M",
        "lex": "dola"
    },
    {
        "form": "dole",
        "pos": "NOUN",
        "gn": "M",
        "lex": "dola",
        "nu": "PL"
    },
    {
        "form": "dolma",
        "pos": "NOUN",
        "gn": "F",
        "lex": "dolma"
    },
    {
        "form": "dolme",
        "pos": "NOUN",
        "gn": "F",
        "lex": "dolma",
        "nu": "PL"
    },
    {
        "form": "dona",
        "pos": "NOUN",
        "gn": "M",
        "lex": "dona"
    },
    {
        "form": "donana",
        "pos": "ADJV",
        "lex": "donana"
    },
    {
        "form": "donanta",
        "pos": "ADJV",
        "lex": "donana",
        "gn": "F"
    },
    {
        "form": "donane",
        "pos": "ADJV",
        "lex": "donana",
        "nu": "PL"
    },
    {
        "form": "dormadār",
        "pos": "ADVB",
        "lex": "dormadār"
    },
    {
        "form": "dorta",
        "pos": "NOUN",
        "gn": "F",
        "lex": "dorta"
    },
    {
        "form": "doryaθa",
        "pos": "NOUN",
        "gn": "F",
        "lex": "dorta",
        "nu": "PL"
    },
    {
        "form": "doša",
        "pos": "NOUN",
        "gn": "M",
        "lex": "doša"
    },
    {
        "form": "doše",
        "pos": "NOUN",
        "gn": "M",
        "lex": "doša",
        "nu": "PL"
    },
    {
        "form": "došăka",
        "pos": "NOUN",
        "gn": "M",
        "lex": "došăka"
    },
    {
        "form": "došakka",
        "pos": "NOUN",
        "gn": "M",
        "lex": "došăka"
    },
    {
        "form": "došăke",
        "pos": "NOUN",
        "gn": "M",
        "lex": "došăka",
        "nu": "PL"
    },
    {
        "form": "došakke",
        "pos": "NOUN",
        "gn": "M",
        "lex": "došăka",
        "nu": "PL"
    },
    {
        "form": "došăke",
        "pos": "NOUN",
        "gn": "M",
        "lex": "došăka",
        "nu": "PL"
    },
    {
        "form": "došakke",
        "pos": "NOUN",
        "gn": "M",
        "lex": "došăka",
        "nu": "PL"
    },
    {
        "form": "došəkθa",
        "pos": "NOUN",
        "gn": "F",
        "lex": "došəkθa"
    },
    {
        "form": "došəkyaθa",
        "pos": "NOUN",
        "gn": "F",
        "lex": "došəkθa",
        "nu": "PL"
    },
    {
        "form": "dost",
        "pos": "NOUN",
        "gn": "M",
        "lex": "dost"
    },
    {
        "form": "doste",
        "pos": "NOUN",
        "gn": "M",
        "lex": "dost",
        "nu": "PL"
    },
    {
        "form": "dostuθa",
        "pos": "NOUN",
        "gn": "F",
        "lex": "dostuθa"
    },
    {
        "form": "drana",
        "pos": "NOUN",
        "gn": "M",
        "lex": "drana"
    },
    {
        "form": "dranane",
        "pos": "NOUN",
        "gn": "M",
        "lex": "drana",
        "nu": "PL"
    },
    {
        "form": "drangaya",
        "pos": "ADJV",
        "lex": "drangaya"
    },
    {
        "form": "drangɛθa",
        "pos": "ADJV",
        "lex": "drangaya",
        "gn": "F"
    },
    {
        "form": "drangaye",
        "pos": "ADJV",
        "lex": "drangaya",
        "nu": "PL"
    },
    {
        "form": "draya",
        "pos": "NOUN",
        "gn": "M",
        "lex": "draya"
    },
    {
        "form": "draye",
        "pos": "NOUN",
        "gn": "M",
        "lex": "draya",
        "nu": "PL"
    },
    {
        "form": "dudəkθa",
        "pos": "NOUN",
        "gn": "F",
        "lex": "dudəkθa"
    },
    {
        "form": "dudəkyaθa",
        "pos": "NOUN",
        "gn": "F",
        "lex": "dudəkθa",
        "nu": "PL"
    },
    {
        "form": "dudiya",
        "pos": "NOUN",
        "gn": "F",
        "lex": "dudiya"
    },
    {
        "form": "dudiyaθa",
        "pos": "NOUN",
        "gn": "F",
        "lex": "dudiya",
        "nu": "PL"
    },
    {
        "form": "dudu",
        "pos": "NOUN",
        "gn": "F",
        "lex": "dudu"
    },
    {
        "form": "dugla",
        "pos": "NOUN",
        "gn": "M",
        "lex": "dugla"
    },
    {
        "form": "dugle",
        "pos": "NOUN",
        "gn": "M",
        "lex": "dugla",
        "nu": "PL"
    },
    {
        "form": "duglana",
        "pos": "NOUN",
        "pos_context": [
            "NOUN",
            "ADJV"
        ],
        "gn": "M",
        "lex": "duglana"
    },
    {
        "form": "duglane",
        "pos": "NOUN",
        "pos_context": [
            "NOUN",
            "ADJV"
        ],
        "gn": "M",
        "lex": "duglana",
        "nu": "PL"
    },
    {
        "form": "dulāb",
        "pos": "NOUN",
        "gn": "M",
        "lex": "dulāb"
    },
    {
        "form": "dăwalīb",
        "pos": "NOUN",
        "gn": "M",
        "lex": "dulāb",
        "nu": "PL"
    },
    {
        "form": "dulaba",
        "pos": "NOUN",
        "gn": "M",
        "lex": "dulaba"
    },
    {
        "form": "dulabe",
        "pos": "NOUN",
        "gn": "M",
        "lex": "dulaba",
        "nu": "PL"
    },
    {
        "form": "dulabča",
        "pos": "NOUN",
        "gn": "M",
        "lex": "dulabča"
    },
    {
        "form": "dulabče",
        "pos": "NOUN",
        "gn": "M",
        "lex": "dulabča",
        "nu": "PL"
    },
    {
        "form": "duna",
        "pos": "NOUN",
        "gn": "M",
        "lex": "duna"
    },
    {
        "form": "dune",
        "pos": "NOUN",
        "gn": "M",
        "lex": "duna",
        "nu": "PL"
    },
    {
        "form": "dunye",
        "pos": "NOUN",
        "gn": "F",
        "lex": "dunye"
    },
    {
        "form": "dūrbīn",
        "pos": "NOUN",
        "gn": "F",
        "lex": "dūrbīn"
    },
    {
        "form": "durnaya",
        "pos": "NOUN",
        "pos_context": [
            "NOUN",
            "ADJV"
        ],
        "gn": "M",
        "lex": "durnaya"
    },
    {
        "form": "durnaye",
        "pos": "NOUN",
        "pos_context": [
            "NOUN",
            "ADJV"
        ],
        "gn": "M",
        "lex": "durnaya",
        "nu": "PL"
    },
    {
        "form": "duša",
        "pos": "NOUN",
        "gn": "M",
        "lex": "duša"
    },
    {
        "form": "duwana",
        "pos": "NOUN",
        "gn": "M",
        "lex": "duwana"
    },
    {
        "form": "duxa",
        "pos": "NOUN",
        "gn": "M",
        "lex": "duxa"
    },
    {
        "form": "duxe",
        "pos": "NOUN",
        "gn": "M",
        "lex": "duxa",
        "nu": "PL"
    },
    {
        "form": "duxrana",
        "pos": "NOUN",
        "gn": "M",
        "lex": "duxrana"
    },
    {
        "form": "duxrane",
        "pos": "NOUN",
        "gn": "M",
        "lex": "duxrana",
        "nu": "PL"
    },
    {
        "form": "duxtur",
        "pos": "NOUN",
        "gn": "M",
        "lex": "duxtur"
    },
    {
        "form": "duxture",
        "pos": "NOUN",
        "gn": "M",
        "lex": "duxtur",
        "nu": "PL"
    },
    {
        "form": "duxwa",
        "pos": "NOUN",
        "gn": "M",
        "lex": "duxwa"
    },
    {
        "form": "duzuθa",
        "pos": "NOUN",
        "gn": "F",
        "lex": "duzuθa"
    },
    {
        "form": "dwaqta",
        "pos": "NOUN",
        "gn": "F",
        "lex": "dwaqta"
    },
    {
        "form": "dwaqyaθa",
        "pos": "NOUN",
        "gn": "F",
        "lex": "dwaqta",
        "nu": "PL"
    },
    {
        "form": "dwaṛa",
        "pos": "NOUN",
        "gn": "M",
        "lex": "dwaṛa"
    },
    {
        "form": "dwaṛe",
        "pos": "NOUN",
        "gn": "M",
        "lex": "dwaṛa",
        "nu": "PL"
    },
    {
        "form": "dwara",
        "pos": "NOUN",
        "gn": "M",
        "lex": "dwara"
    },
    {
        "form": "dwiqa",
        "pos": "ADJV",
        "lex": "dwiqa"
    },
    {
        "form": "dwiqta",
        "pos": "ADJV",
        "lex": "dwiqa",
        "gn": "F"
    },
    {
        "form": "dwiqe",
        "pos": "ADJV",
        "lex": "dwiqa",
        "nu": "PL"
    },
    {
        "form": "dwira",
        "pos": "ADJV",
        "lex": "dwira"
    },
    {
        "form": "dwirta",
        "pos": "ADJV",
        "lex": "dwira",
        "gn": "F"
    },
    {
        "form": "dwire",
        "pos": "ADJV",
        "lex": "dwira",
        "nu": "PL"
    },
    {
        "form": "dyapta",
        "pos": "NOUN",
        "gn": "F",
        "lex": "dyapta"
    },
    {
        "form": "dyapyaθa",
        "pos": "NOUN",
        "gn": "F",
        "lex": "dyapta",
        "nu": "PL"
    },
    {
        "form": "ðawq",
        "pos": "NOUN",
        "gn": "M",
        "lex": "ðawq"
    },
    {
        "form": "ðeta",
        "pos": "NOUN",
        "gn": "F",
        "lex": "ðeta"
    },
    {
        "form": "fafon",
        "pos": "NOUN",
        "gn": "F",
        "lex": "fafon"
    },
    {
        "form": "fălăke",
        "pos": "NOUN",
        "nu": "PL",
        "lex": "fălăke"
    },
    {
        "form": "falita",
        "pos": "NOUN",
        "gn": "M",
        "lex": "falita"
    },
    {
        "form": "falitta",
        "pos": "NOUN",
        "gn": "F",
        "lex": "falita"
    },
    {
        "form": "fallāḥ",
        "pos": "NOUN",
        "gn": "M",
        "lex": "fallāḥ"
    },
    {
        "form": "fanūs",
        "pos": "NOUN",
        "gn": "M",
        "lex": "fanūs"
    },
    {
        "form": "fanuse",
        "pos": "NOUN",
        "gn": "M",
        "lex": "fanūs",
        "nu": "PL"
    },
    {
        "form": "făqih",
        "pos": "NOUN",
        "gn": "M",
        "lex": "făqih"
    },
    {
        "form": "făqira",
        "pos": "ADJV",
        "lex": "făqira"
    },
    {
        "form": "făqirta",
        "pos": "ADJV",
        "lex": "făqira",
        "gn": "F"
    },
    {
        "form": "făqire",
        "pos": "ADJV",
        "lex": "făqira",
        "nu": "PL"
    },
    {
        "form": "farde",
        "pos": "NOUN",
        "nu": "PL",
        "lex": "farde"
    },
    {
        "form": "farquθa",
        "pos": "NOUN",
        "gn": "F",
        "lex": "farquθa"
    },
    {
        "form": "farra",
        "pos": "NOUN",
        "gn": "F",
        "lex": "farra"
    },
    {
        "form": "farsaya",
        "pos": "NOUN",
        "pos_context": [
            "NOUN",
            "ADJV"
        ],
        "gn": "M",
        "lex": "farsaya"
    },
    {
        "form": "farsaye",
        "pos": "NOUN",
        "pos_context": [
            "NOUN",
            "ADJV"
        ],
        "gn": "M",
        "lex": "farsaya",
        "nu": "PL"
    },
    {
        "form": "făsaduθa",
        "pos": "NOUN",
        "gn": "F",
        "lex": "făsaduθa"
    },
    {
        "form": "faṣl",
        "pos": "NOUN",
        "gn": "M",
        "lex": "faṣl"
    },
    {
        "form": "fŭṣūl",
        "pos": "NOUN",
        "gn": "M",
        "lex": "faṣl",
        "nu": "PL"
    },
    {
        "form": "fassada",
        "pos": "ADJV",
        "lex": "fassada"
    },
    {
        "form": "faṣuli",
        "pos": "NOUN",
        "gn": "M",
        "lex": "faṣuli"
    },
    {
        "form": "faṣuliye",
        "pos": "NOUN",
        "gn": "M",
        "lex": "faṣuli",
        "nu": "PL"
    },
    {
        "form": "fatra",
        "pos": "NOUN",
        "gn": "F",
        "lex": "fatra"
    },
    {
        "form": "făyað̣ān",
        "pos": "NOUN",
        "gn": "M",
        "lex": "făyað̣ān"
    },
    {
        "form": "fayda",
        "pos": "NOUN",
        "gn": "F",
        "lex": "fayda"
    },
    {
        "form": "payda",
        "pos": "NOUN",
        "gn": "F",
        "lex": "fayda"
    },
    {
        "form": "feka",
        "pos": "NOUN",
        "gn": "M",
        "lex": "feka"
    },
    {
        "form": "peka",
        "pos": "NOUN",
        "gn": "M",
        "lex": "feka"
    },
    {
        "form": "feke",
        "pos": "NOUN",
        "gn": "M",
        "lex": "feka",
        "nu": "PL"
    },
    {
        "form": "peke",
        "pos": "NOUN",
        "gn": "M",
        "lex": "feka",
        "nu": "PL"
    },
    {
        "form": "feke",
        "pos": "NOUN",
        "gn": "M",
        "lex": "feka",
        "nu": "PL"
    },
    {
        "form": "peke",
        "pos": "NOUN",
        "gn": "M",
        "lex": "feka",
        "nu": "PL"
    },
    {
        "form": "ferəssa",
        "pos": "NOUN",
        "gn": "M",
        "lex": "ferəssa"
    },
    {
        "form": "ferəsse",
        "pos": "NOUN",
        "gn": "M",
        "lex": "ferəssa",
        "nu": "PL"
    },
    {
        "form": "fədwa",
        "pos": "NOUN",
        "gn": "F",
        "lex": "fədwa"
    },
    {
        "form": "fəkra",
        "pos": "NOUN",
        "gn": "M",
        "lex": "fəkra"
    },
    {
        "form": "fəkre",
        "pos": "NOUN",
        "gn": "M",
        "lex": "fəkra",
        "nu": "PL"
    },
    {
        "form": "fəlfəl",
        "pos": "NOUN",
        "gn": "M",
        "lex": "fəlfəl"
    },
    {
        "form": "fəlfəle",
        "pos": "NOUN",
        "gn": "M",
        "lex": "fəlfəl",
        "nu": "PL"
    },
    {
        "form": "fəlfəlta smoqta",
        "pos": "NOUN",
        "gn": "F",
        "lex": "fəlfəlta smoqta"
    },
    {
        "form": "fəllən",
        "pos": "MODI",
        "pos_context": [
            "MODI",
            "PRON"
        ],
        "lex": "fəllən"
    },
    {
        "form": "pəllən",
        "pos": "MODI",
        "pos_context": [
            "MODI",
            "PRON"
        ],
        "lex": "fəllən"
    },
    {
        "form": "flan",
        "pos": "MODI",
        "pos_context": [
            "MODI",
            "PRON"
        ],
        "lex": "fəllən"
    },
    {
        "form": "fərya",
        "pos": "ADJV",
        "lex": "fərya"
    },
    {
        "form": "friya pərya",
        "pos": "ADJV",
        "lex": "fərya"
    },
    {
        "form": "friθa",
        "pos": "ADJV",
        "lex": "fərya",
        "gn": "F"
    },
    {
        "form": "fərye",
        "pos": "ADJV",
        "lex": "fərya",
        "nu": "PL"
    },
    {
        "form": "fəstān",
        "pos": "NOUN",
        "gn": "F",
        "lex": "fəstān"
    },
    {
        "form": "fəstane",
        "pos": "NOUN",
        "gn": "F",
        "lex": "fəstān",
        "nu": "PL"
    },
    {
        "form": "fəstəq",
        "pos": "NOUN",
        "gn": "F",
        "lex": "fəstəq"
    },
    {
        "form": "fəstəqe",
        "pos": "NOUN",
        "gn": "F",
        "lex": "fəstəq",
        "nu": "PL"
    },
    {
        "form": "fətne",
        "pos": "NOUN",
        "nu": "PL",
        "lex": "fətne"
    },
    {
        "form": "fṭarta",
        "pos": "NOUN",
        "gn": "F",
        "lex": "fṭarta"
    },
    {
        "form": "fṭaryaθa",
        "pos": "NOUN",
        "gn": "F",
        "lex": "fṭarta",
        "nu": "PL"
    },
    {
        "form": "ga",
        "pos": "PART",
        "lex": "ga"
    },
    {
        "form": "ga",
        "pos": "NOUN",
        "gn": "F",
        "lex": "ga.2"
    },
    {
        "form": "gaya",
        "pos": "NOUN",
        "gn": "F",
        "lex": "ga.2"
    },
    {
        "form": "gaye",
        "pos": "NOUN",
        "gn": "F",
        "lex": "ga.2",
        "nu": "PL"
    },
    {
        "form": "gayaθa",
        "pos": "NOUN",
        "gn": "F",
        "lex": "ga.2",
        "nu": "PL"
    },
    {
        "form": "gaθa",
        "pos": "NOUN",
        "gn": "F",
        "lex": "ga.2",
        "nu": "PL"
    },
    {
        "form": "gaye",
        "pos": "NOUN",
        "gn": "F",
        "lex": "ga.2",
        "nu": "PL"
    },
    {
        "form": "gayaθa",
        "pos": "NOUN",
        "gn": "F",
        "lex": "ga.2",
        "nu": "PL"
    },
    {
        "form": "gaθa",
        "pos": "NOUN",
        "gn": "F",
        "lex": "ga.2",
        "nu": "PL"
    },
    {
        "form": "gaye",
        "pos": "NOUN",
        "gn": "F",
        "lex": "ga.2",
        "nu": "PL"
    },
    {
        "form": "gayaθa",
        "pos": "NOUN",
        "gn": "F",
        "lex": "ga.2",
        "nu": "PL"
    },
    {
        "form": "gaθa",
        "pos": "NOUN",
        "gn": "F",
        "lex": "ga.2",
        "nu": "PL"
    },
    {
        "form": "gabbara",
        "pos": "NOUN",
        "gn": "M",
        "lex": "gabbara"
    },
    {
        "form": "gebara",
        "pos": "NOUN",
        "gn": "M",
        "lex": "gabbara"
    },
    {
        "form": "gabbare",
        "pos": "NOUN",
        "gn": "M",
        "lex": "gabbara",
        "nu": "PL"
    },
    {
        "form": "gebara",
        "pos": "NOUN",
        "gn": "M",
        "lex": "gabbara",
        "nu": "PL"
    },
    {
        "form": "gabbare",
        "pos": "NOUN",
        "gn": "M",
        "lex": "gabbara",
        "nu": "PL"
    },
    {
        "form": "gebara",
        "pos": "NOUN",
        "gn": "M",
        "lex": "gabbara",
        "nu": "PL"
    },
    {
        "form": "gadoša",
        "pos": "ADJV",
        "lex": "gadoša"
    },
    {
        "form": "gadošta",
        "pos": "ADJV",
        "lex": "gadoša",
        "gn": "F"
    },
    {
        "form": "gadoše",
        "pos": "ADJV",
        "lex": "gadoša",
        "nu": "PL"
    },
    {
        "form": "gaðilta",
        "pos": "NOUN",
        "gn": "F",
        "lex": "gaðilta"
    },
    {
        "form": "gaðilyaθa",
        "pos": "NOUN",
        "gn": "F",
        "lex": "gaðilta",
        "nu": "PL"
    },
    {
        "form": "gala",
        "pos": "NOUN",
        "gn": "M",
        "lex": "gala"
    },
    {
        "form": "gale",
        "pos": "NOUN",
        "gn": "M",
        "lex": "gala",
        "nu": "PL"
    },
    {
        "form": "galaja",
        "pos": "NOUN",
        "gn": "M",
        "lex": "galaja"
    },
    {
        "form": "galaje",
        "pos": "NOUN",
        "gn": "M",
        "lex": "galaja",
        "nu": "PL"
    },
    {
        "form": "galaveža",
        "pos": "NOUN",
        "gn": "F",
        "lex": "galaveža"
    },
    {
        "form": "gulavež",
        "pos": "NOUN",
        "gn": "F",
        "lex": "galaveža"
    },
    {
        "form": "galaya",
        "pos": "NOUN",
        "gn": "M",
        "lex": "galaya"
    },
    {
        "form": "găliya",
        "pos": "NOUN",
        "gn": "M",
        "lex": "găliya"
    },
    {
        "form": "galliya",
        "pos": "NOUN",
        "gn": "M",
        "lex": "găliya"
    },
    {
        "form": "galli",
        "pos": "NOUN",
        "gn": "M",
        "lex": "găliya"
    },
    {
        "form": "galliye",
        "pos": "NOUN",
        "gn": "M",
        "lex": "găliya",
        "nu": "PL"
    },
    {
        "form": "gallək",
        "pos": "MODI",
        "lex": "gallək"
    },
    {
        "form": "galθa",
        "pos": "NOUN",
        "gn": "F",
        "lex": "galθa"
    },
    {
        "form": "gamaša",
        "pos": "ADJV",
        "lex": "gamaša"
    },
    {
        "form": "gamašta",
        "pos": "ADJV",
        "lex": "gamaša",
        "gn": "F"
    },
    {
        "form": "",
        "pos": "ADJV",
        "lex": "gamaša",
        "gn": "F"
    },
    {
        "form": "gamašta",
        "pos": "ADJV",
        "lex": "gamaša",
        "gn": "F"
    },
    {
        "form": "",
        "pos": "ADJV",
        "lex": "gamaša",
        "gn": "F"
    },
    {
        "form": "gamaše",
        "pos": "ADJV",
        "lex": "gamaša",
        "nu": "PL"
    },
    {
        "form": "gambəl-ʾəxre",
        "pos": "NOUN",
        "gn": "M",
        "lex": "gambəl-ʾəxre"
    },
    {
        "form": "gameša",
        "pos": "NOUN",
        "gn": "M",
        "lex": "gameša"
    },
    {
        "form": "gameše",
        "pos": "NOUN",
        "gn": "M",
        "lex": "gameša",
        "nu": "PL"
    },
    {
        "form": "gaməšta",
        "pos": "NOUN",
        "gn": "F",
        "lex": "gaməšta"
    },
    {
        "form": "gaməšyaθa",
        "pos": "NOUN",
        "gn": "F",
        "lex": "gaməšta",
        "nu": "PL"
    },
    {
        "form": "gami",
        "pos": "NOUN",
        "gn": "F",
        "lex": "gami"
    },
    {
        "form": "gamoša",
        "pos": "ADJV",
        "lex": "gamoša"
    },
    {
        "form": "gamošta",
        "pos": "ADJV",
        "lex": "gamoša",
        "gn": "F"
    },
    {
        "form": "gamoše",
        "pos": "ADJV",
        "lex": "gamoša",
        "nu": "PL"
    },
    {
        "form": "gamura",
        "pos": "ADJV",
        "lex": "gamura"
    },
    {
        "form": "gamurta",
        "pos": "ADJV",
        "lex": "gamura",
        "gn": "F"
    },
    {
        "form": "gamure",
        "pos": "ADJV",
        "lex": "gamura",
        "nu": "PL"
    },
    {
        "form": "gana",
        "pos": "NOUN",
        "gn": "F",
        "lex": "gana"
    },
    {
        "form": "jana",
        "pos": "NOUN",
        "gn": "F",
        "lex": "gana"
    },
    {
        "form": "ganaθa",
        "pos": "NOUN",
        "gn": "F",
        "lex": "gana",
        "nu": "PL"
    },
    {
        "form": "găra",
        "pos": "NOUN",
        "gn": "M",
        "lex": "găra"
    },
    {
        "form": "gəra",
        "pos": "NOUN",
        "gn": "M",
        "lex": "găra"
    },
    {
        "form": "gărare",
        "pos": "NOUN",
        "gn": "M",
        "lex": "găra",
        "nu": "PL"
    },
    {
        "form": "gărɛre",
        "pos": "NOUN",
        "gn": "M",
        "lex": "găra",
        "nu": "PL"
    },
    {
        "form": "gărare",
        "pos": "NOUN",
        "gn": "M",
        "lex": "găra",
        "nu": "PL"
    },
    {
        "form": "gărɛre",
        "pos": "NOUN",
        "gn": "M",
        "lex": "găra",
        "nu": "PL"
    },
    {
        "form": "garaya",
        "pos": "NOUN",
        "gn": "M",
        "lex": "garaya"
    },
    {
        "form": "garaye",
        "pos": "NOUN",
        "gn": "M",
        "lex": "garaya",
        "nu": "PL"
    },
    {
        "form": "gardăna",
        "pos": "NOUN",
        "gn": "M",
        "lex": "gardăna"
    },
    {
        "form": "gərdăna",
        "pos": "NOUN",
        "gn": "M",
        "lex": "gardăna"
    },
    {
        "form": "gərdăne",
        "pos": "NOUN",
        "gn": "M",
        "lex": "gardăna",
        "nu": "PL"
    },
    {
        "form": "gare",
        "pos": "NOUN",
        "gn": "M",
        "lex": "gare"
    },
    {
        "form": "garăwaθa",
        "pos": "NOUN",
        "gn": "M",
        "lex": "gare",
        "nu": "PL"
    },
    {
        "form": "garəbya",
        "pos": "NOUN",
        "gn": "M",
        "lex": "garəbya"
    },
    {
        "form": "gărəg",
        "pos": "PART",
        "lex": "gărəg"
    },
    {
        "form": "gărəkθa",
        "pos": "NOUN",
        "gn": "F",
        "lex": "gărəkθa"
    },
    {
        "form": "gərəkθa",
        "pos": "NOUN",
        "gn": "F",
        "lex": "gărəkθa"
    },
    {
        "form": "gărəkyaθa",
        "pos": "NOUN",
        "gn": "F",
        "lex": "gărəkθa",
        "nu": "PL"
    },
    {
        "form": "gărən",
        "pos": "ADJV",
        "variable": "INVAR",
        "lex": "gărən"
    },
    {
        "form": "gargome",
        "pos": "NOUN",
        "nu": "PL",
        "lex": "gargome"
    },
    {
        "form": "gariθa",
        "pos": "NOUN",
        "gn": "F",
        "lex": "gariθa"
    },
    {
        "form": "gariyaθa",
        "pos": "NOUN",
        "gn": "F",
        "lex": "gariθa",
        "nu": "PL"
    },
    {
        "form": "garo",
        "pos": "NOUN",
        "gn": "F",
        "lex": "garo"
    },
    {
        "form": "garowaθa",
        "pos": "NOUN",
        "gn": "F",
        "lex": "garo",
        "nu": "PL"
    },
    {
        "form": "garoma",
        "pos": "NOUN",
        "gn": "M",
        "lex": "garoma"
    },
    {
        "form": "garome",
        "pos": "NOUN",
        "gn": "M",
        "lex": "garoma",
        "nu": "PL"
    },
    {
        "form": "garomta",
        "pos": "NOUN",
        "gn": "F",
        "lex": "garomta"
    },
    {
        "form": "garomyaθa",
        "pos": "NOUN",
        "gn": "F",
        "lex": "garomta",
        "nu": "PL"
    },
    {
        "form": "garosta",
        "pos": "NOUN",
        "gn": "F",
        "lex": "garosta"
    },
    {
        "form": "garosyaθa",
        "pos": "NOUN",
        "gn": "F",
        "lex": "garosta",
        "nu": "PL"
    },
    {
        "form": "garra",
        "pos": "NOUN",
        "gn": "M",
        "lex": "garra"
    },
    {
        "form": "garre",
        "pos": "NOUN",
        "gn": "M",
        "lex": "garra",
        "nu": "PL"
    },
    {
        "form": "garra",
        "pos": "NOUN",
        "gn": "M",
        "lex": "garra.2"
    },
    {
        "form": "garre",
        "pos": "NOUN",
        "gn": "M",
        "lex": "garra.2",
        "nu": "PL"
    },
    {
        "form": "garrɛre",
        "pos": "NOUN",
        "gn": "M",
        "lex": "garra.2",
        "nu": "PL"
    },
    {
        "form": "garre",
        "pos": "NOUN",
        "gn": "M",
        "lex": "garra.2",
        "nu": "PL"
    },
    {
        "form": "garrɛre",
        "pos": "NOUN",
        "gn": "M",
        "lex": "garra.2",
        "nu": "PL"
    },
    {
        "form": "garšo",
        "pos": "NOUN",
        "gn": "F",
        "lex": "garšo"
    },
    {
        "form": "garšowaθa",
        "pos": "NOUN",
        "gn": "F",
        "lex": "garšo",
        "nu": "PL"
    },
    {
        "form": "garuta",
        "pos": "NOUN",
        "gn": "F",
        "lex": "garuta"
    },
    {
        "form": "garruta",
        "pos": "NOUN",
        "gn": "F",
        "lex": "garuta"
    },
    {
        "form": "garuyaθa",
        "pos": "NOUN",
        "gn": "F",
        "lex": "garuta",
        "nu": "PL"
    },
    {
        "form": "garruyaθa",
        "pos": "NOUN",
        "gn": "F",
        "lex": "garuta",
        "nu": "PL"
    },
    {
        "form": "garuyaθa",
        "pos": "NOUN",
        "gn": "F",
        "lex": "garuta",
        "nu": "PL"
    },
    {
        "form": "garruyaθa",
        "pos": "NOUN",
        "gn": "F",
        "lex": "garuta",
        "nu": "PL"
    },
    {
        "form": "garuwa",
        "pos": "NOUN",
        "gn": "M",
        "lex": "garuwa"
    },
    {
        "form": "garruwa",
        "pos": "NOUN",
        "gn": "M",
        "lex": "garuwa"
    },
    {
        "form": "garuwe",
        "pos": "NOUN",
        "gn": "M",
        "lex": "garuwa",
        "nu": "PL"
    },
    {
        "form": "garruwe",
        "pos": "NOUN",
        "gn": "M",
        "lex": "garuwa",
        "nu": "PL"
    },
    {
        "form": "garuwe",
        "pos": "NOUN",
        "gn": "M",
        "lex": "garuwa",
        "nu": "PL"
    },
    {
        "form": "garruwe",
        "pos": "NOUN",
        "gn": "M",
        "lex": "garuwa",
        "nu": "PL"
    },
    {
        "form": "garθa",
        "pos": "NOUN",
        "gn": "F",
        "lex": "garθa"
    },
    {
        "form": "garaθa",
        "pos": "NOUN",
        "gn": "F",
        "lex": "garθa",
        "nu": "PL"
    },
    {
        "form": "gasosa",
        "pos": "NOUN",
        "gn": "M",
        "lex": "gasosa"
    },
    {
        "form": "gasose",
        "pos": "NOUN",
        "gn": "M",
        "lex": "gasosa",
        "nu": "PL"
    },
    {
        "form": "gaṣ",
        "pos": "NOUN",
        "gn": "M",
        "lex": "gaṣ"
    },
    {
        "form": "gawa gawa",
        "pos": "PREP",
        "lex": "gawa gawa"
    },
    {
        "form": "gawana",
        "pos": "NOUN",
        "gn": "M",
        "lex": "gawana"
    },
    {
        "form": "gewana",
        "pos": "NOUN",
        "gn": "M",
        "lex": "gawana"
    },
    {
        "form": "gawanane",
        "pos": "NOUN",
        "gn": "M",
        "lex": "gawana",
        "nu": "PL"
    },
    {
        "form": "gewanane",
        "pos": "NOUN",
        "gn": "M",
        "lex": "gawana",
        "nu": "PL"
    },
    {
        "form": "gawanane",
        "pos": "NOUN",
        "gn": "M",
        "lex": "gawana",
        "nu": "PL"
    },
    {
        "form": "gewanane",
        "pos": "NOUN",
        "gn": "M",
        "lex": "gawana",
        "nu": "PL"
    },
    {
        "form": "gawaya",
        "pos": "ADJV",
        "lex": "gawaya"
    },
    {
        "form": "gawɛθa",
        "pos": "ADJV",
        "lex": "gawaya",
        "gn": "F"
    },
    {
        "form": "gawaye",
        "pos": "ADJV",
        "lex": "gawaya",
        "nu": "PL"
    },
    {
        "form": "gawaya",
        "pos": "NOUN",
        "gn": "M",
        "lex": "gawaya.2"
    },
    {
        "form": "gawna",
        "pos": "NOUN",
        "gn": "M",
        "lex": "gawna"
    },
    {
        "form": "gawne",
        "pos": "NOUN",
        "gn": "M",
        "lex": "gawna",
        "nu": "PL"
    },
    {
        "form": "gawra",
        "pos": "ADJV",
        "lex": "gawra"
    },
    {
        "form": "gawre",
        "pos": "ADJV",
        "lex": "gawra",
        "gn": "F",
        "nu": "PL"
    },
    {
        "form": "gawza",
        "pos": "NOUN",
        "gn": "M",
        "lex": "gawza"
    },
    {
        "form": "gawze",
        "pos": "NOUN",
        "gn": "M",
        "lex": "gawza",
        "nu": "PL"
    },
    {
        "form": "gawzane",
        "pos": "NOUN",
        "gn": "M",
        "lex": "gawza",
        "nu": "PL"
    },
    {
        "form": "gawze",
        "pos": "NOUN",
        "gn": "M",
        "lex": "gawza",
        "nu": "PL"
    },
    {
        "form": "gawzane",
        "pos": "NOUN",
        "gn": "M",
        "lex": "gawza",
        "nu": "PL"
    },
    {
        "form": "gawzana",
        "pos": "NOUN",
        "gn": "M",
        "lex": "gawzana"
    },
    {
        "form": "gawzane",
        "pos": "NOUN",
        "gn": "M",
        "lex": "gawzana",
        "nu": "PL"
    },
    {
        "form": "gawzəlta",
        "pos": "NOUN",
        "gn": "F",
        "lex": "gawzəlta"
    },
    {
        "form": "gawzəlyaθa",
        "pos": "NOUN",
        "gn": "F",
        "lex": "gawzəlta",
        "nu": "PL"
    },
    {
        "form": "gayasa",
        "pos": "NOUN",
        "gn": "M",
        "lex": "gayasa"
    },
    {
        "form": "geyasa",
        "pos": "NOUN",
        "gn": "M",
        "lex": "gayasa"
    },
    {
        "form": "gaza",
        "pos": "NOUN",
        "gn": "M",
        "lex": "gaza"
    },
    {
        "form": "gazənda",
        "pos": "NOUN",
        "gn": "M",
        "lex": "gazənda"
    },
    {
        "form": "gazənde",
        "pos": "NOUN",
        "gn": "M",
        "lex": "gazənda",
        "nu": "PL"
    },
    {
        "form": "gazəndana",
        "pos": "NOUN",
        "gn": "M",
        "lex": "gazəndana"
    },
    {
        "form": "gazəndane",
        "pos": "NOUN",
        "gn": "M",
        "lex": "gazəndana",
        "nu": "PL"
    },
    {
        "form": "gazgoze",
        "pos": "NOUN",
        "nu": "PL",
        "lex": "gazgoze"
    },
    {
        "form": "gazgozta",
        "pos": "NOUN",
        "nu": "SG",
        "lex": "gazgoze"
    },
    {
        "form": "gazza",
        "pos": "NOUN",
        "gn": "M",
        "lex": "gazza"
    },
    {
        "form": "gðalta",
        "pos": "NOUN",
        "gn": "F",
        "lex": "gðalta"
    },
    {
        "form": "gðila",
        "pos": "NOUN",
        "gn": "M",
        "lex": "gðila"
    },
    {
        "form": "geba",
        "pos": "NOUN",
        "gn": "M",
        "lex": "geba"
    },
    {
        "form": "gebane",
        "pos": "NOUN",
        "gn": "M",
        "lex": "geba",
        "nu": "PL"
    },
    {
        "form": "genawa",
        "pos": "NOUN",
        "gn": "M",
        "lex": "genawa"
    },
    {
        "form": "ganawa",
        "pos": "NOUN",
        "gn": "M",
        "lex": "genawa"
    },
    {
        "form": "genawe",
        "pos": "NOUN",
        "gn": "M",
        "lex": "genawa",
        "nu": "PL"
    },
    {
        "form": "genawta",
        "pos": "NOUN",
        "gn": "F",
        "lex": "genawta"
    },
    {
        "form": "genawyaθa",
        "pos": "NOUN",
        "gn": "F",
        "lex": "genawta",
        "nu": "PL"
    },
    {
        "form": "genawuθa",
        "pos": "NOUN",
        "gn": "F",
        "lex": "genawuθa"
    },
    {
        "form": "gesa",
        "pos": "NOUN",
        "gn": "M",
        "lex": "gesa"
    },
    {
        "form": "gewaya",
        "pos": "NOUN",
        "gn": "M",
        "lex": "gewaya"
    },
    {
        "form": "gawaya",
        "pos": "NOUN",
        "gn": "M",
        "lex": "gewaya"
    },
    {
        "form": "guwaya",
        "pos": "NOUN",
        "gn": "M",
        "lex": "gewaya"
    },
    {
        "form": "gewaye",
        "pos": "NOUN",
        "gn": "M",
        "lex": "gewaya",
        "nu": "PL"
    },
    {
        "form": "gawaye",
        "pos": "NOUN",
        "gn": "M",
        "lex": "gewaya",
        "nu": "PL"
    },
    {
        "form": "guwaye",
        "pos": "NOUN",
        "gn": "M",
        "lex": "gewaya",
        "nu": "PL"
    },
    {
        "form": "gewaye",
        "pos": "NOUN",
        "gn": "M",
        "lex": "gewaya",
        "nu": "PL"
    },
    {
        "form": "gawaye",
        "pos": "NOUN",
        "gn": "M",
        "lex": "gewaya",
        "nu": "PL"
    },
    {
        "form": "guwaye",
        "pos": "NOUN",
        "gn": "M",
        "lex": "gewaya",
        "nu": "PL"
    },
    {
        "form": "gewaye",
        "pos": "NOUN",
        "gn": "M",
        "lex": "gewaya",
        "nu": "PL"
    },
    {
        "form": "gawaye",
        "pos": "NOUN",
        "gn": "M",
        "lex": "gewaya",
        "nu": "PL"
    },
    {
        "form": "guwaye",
        "pos": "NOUN",
        "gn": "M",
        "lex": "gewaya",
        "nu": "PL"
    },
    {
        "form": "gežana",
        "pos": "ADJV",
        "lex": "gežana"
    },
    {
        "form": "gežanta",
        "pos": "ADJV",
        "lex": "gežana",
        "gn": "F"
    },
    {
        "form": "gežane",
        "pos": "ADJV",
        "lex": "gežana",
        "nu": "PL"
    },
    {
        "form": "gezara",
        "pos": "NOUN",
        "gn": "M",
        "lex": "gezara"
    },
    {
        "form": "gezare",
        "pos": "NOUN",
        "gn": "M",
        "lex": "gezara",
        "nu": "PL"
    },
    {
        "form": "gəbbo",
        "pos": "NOUN",
        "gn": "F",
        "lex": "gəbbo"
    },
    {
        "form": "gədda",
        "pos": "NOUN",
        "gn": "M",
        "lex": "gədda"
    },
    {
        "form": "gədde",
        "pos": "NOUN",
        "gn": "M",
        "lex": "gədda",
        "nu": "PL"
    },
    {
        "form": "gðaðe",
        "pos": "NOUN",
        "gn": "M",
        "lex": "gədda",
        "nu": "PL"
    },
    {
        "form": "gədde",
        "pos": "NOUN",
        "gn": "M",
        "lex": "gədda",
        "nu": "PL"
    },
    {
        "form": "gðaðe",
        "pos": "NOUN",
        "gn": "M",
        "lex": "gədda",
        "nu": "PL"
    },
    {
        "form": "gəddiša",
        "pos": "NOUN",
        "gn": "M",
        "lex": "gəddiša"
    },
    {
        "form": "gəddiše",
        "pos": "NOUN",
        "gn": "M",
        "lex": "gəddiša",
        "nu": "PL"
    },
    {
        "form": "gəddišta",
        "pos": "NOUN",
        "gn": "F",
        "lex": "gəddišta"
    },
    {
        "form": "gdišta",
        "pos": "NOUN",
        "gn": "F",
        "lex": "gəddišta"
    },
    {
        "form": "gəddišyaθa",
        "pos": "NOUN",
        "gn": "F",
        "lex": "gəddišta",
        "nu": "PL"
    },
    {
        "form": "gədla",
        "pos": "NOUN",
        "gn": "M",
        "lex": "gədla"
    },
    {
        "form": "gədle",
        "pos": "NOUN",
        "gn": "M",
        "lex": "gədla",
        "nu": "PL"
    },
    {
        "form": "gədša",
        "pos": "NOUN",
        "gn": "M",
        "lex": "gədša"
    },
    {
        "form": "gədše",
        "pos": "NOUN",
        "gn": "M",
        "lex": "gədša",
        "nu": "PL"
    },
    {
        "form": "gəðya",
        "pos": "NOUN",
        "gn": "M",
        "lex": "gəðya"
    },
    {
        "form": "gəðye",
        "pos": "NOUN",
        "gn": "M",
        "lex": "gəðya",
        "nu": "PL"
    },
    {
        "form": "gəgla",
        "pos": "NOUN",
        "gn": "M",
        "lex": "gəgla"
    },
    {
        "form": "gəgle",
        "pos": "NOUN",
        "gn": "M",
        "lex": "gəgla",
        "nu": "PL"
    },
    {
        "form": "gəhana",
        "pos": "NOUN",
        "gn": "M",
        "lex": "gəhana"
    },
    {
        "form": "gəlda",
        "pos": "NOUN",
        "gn": "M",
        "lex": "gəlda"
    },
    {
        "form": "gəlde",
        "pos": "NOUN",
        "gn": "M",
        "lex": "gəlda",
        "nu": "PL"
    },
    {
        "form": "gəlla",
        "pos": "NOUN",
        "gn": "M",
        "lex": "gəlla"
    },
    {
        "form": "gəllale",
        "pos": "NOUN",
        "gn": "M",
        "lex": "gəlla",
        "nu": "PL"
    },
    {
        "form": "gəlya",
        "pos": "ADJV",
        "lex": "gəlya"
    },
    {
        "form": "gliθa",
        "pos": "ADJV",
        "lex": "gəlya",
        "gn": "F"
    },
    {
        "form": "gəlye",
        "pos": "ADJV",
        "lex": "gəlya",
        "nu": "PL"
    },
    {
        "form": "gəmbəlta",
        "pos": "NOUN",
        "gn": "F",
        "lex": "gəmbəlta"
    },
    {
        "form": "gəmbəlyaθa",
        "pos": "NOUN",
        "gn": "F",
        "lex": "gəmbəlta",
        "nu": "PL"
    },
    {
        "form": "gəmgəmme",
        "pos": "NOUN",
        "nu": "PL",
        "lex": "gəmgəmme"
    },
    {
        "form": "gəmra",
        "pos": "NOUN",
        "gn": "M",
        "lex": "gəmra"
    },
    {
        "form": "gəndore",
        "pos": "NOUN",
        "nu": "PL",
        "lex": "gəndore"
    },
    {
        "form": "gəndorta",
        "pos": "NOUN",
        "nu": "SG",
        "lex": "gəndore"
    },
    {
        "form": "gəngəryasa",
        "pos": "NOUN",
        "gn": "F",
        "lex": "gəngəryasa"
    },
    {
        "form": "gəngəryase",
        "pos": "NOUN",
        "gn": "F",
        "lex": "gəngəryasa",
        "nu": "PL"
    },
    {
        "form": "gənθa",
        "pos": "NOUN",
        "gn": "F",
        "lex": "gənθa"
    },
    {
        "form": "gənnane",
        "pos": "NOUN",
        "gn": "F",
        "lex": "gənθa",
        "nu": "PL"
    },
    {
        "form": "gəppa",
        "pos": "NOUN",
        "gn": "M",
        "lex": "gəppa"
    },
    {
        "form": "gəppape",
        "pos": "NOUN",
        "gn": "M",
        "lex": "gəppa",
        "nu": "PL"
    },
    {
        "form": "gera",
        "pos": "NOUN",
        "gn": "M",
        "lex": "gera"
    },
    {
        "form": "gere",
        "pos": "NOUN",
        "gn": "M",
        "lex": "gera",
        "nu": "PL"
    },
    {
        "form": "gərðo",
        "pos": "NOUN",
        "gn": "F",
        "lex": "gərðo"
    },
    {
        "form": "gərəkθa",
        "pos": "NOUN",
        "gn": "F",
        "lex": "gərəkθa"
    },
    {
        "form": "gərəkyaθa",
        "pos": "NOUN",
        "gn": "F",
        "lex": "gərəkθa",
        "nu": "PL"
    },
    {
        "form": "gərəkθa",
        "pos": "NOUN",
        "gn": "F",
        "lex": "gərəkθa.2"
    },
    {
        "form": "gərgara",
        "pos": "NOUN",
        "gn": "M",
        "lex": "gərgara"
    },
    {
        "form": "gərgare",
        "pos": "NOUN",
        "gn": "M",
        "lex": "gərgara",
        "nu": "PL"
    },
    {
        "form": "gərgəra",
        "pos": "NOUN",
        "gn": "M",
        "lex": "gərgəra"
    },
    {
        "form": "gərgərta",
        "pos": "NOUN",
        "gn": "F",
        "lex": "gərgərta"
    },
    {
        "form": "gərgəryaθa",
        "pos": "NOUN",
        "gn": "F",
        "lex": "gərgərta",
        "nu": "PL"
    },
    {
        "form": "gərkawe",
        "pos": "NOUN",
        "gn": "F",
        "lex": "gərkawe"
    },
    {
        "form": "gərra",
        "pos": "NOUN",
        "gn": "M",
        "lex": "gərra"
    },
    {
        "form": "gərrəsta",
        "pos": "NOUN",
        "gn": "F",
        "lex": "gərrəsta"
    },
    {
        "form": "gərse",
        "pos": "NOUN",
        "nu": "PL",
        "lex": "gərse"
    },
    {
        "form": "gərsəkka",
        "pos": "NOUN",
        "gn": "M",
        "lex": "gərsəkka"
    },
    {
        "form": "gərsəkke",
        "pos": "NOUN",
        "gn": "M",
        "lex": "gərsəkka",
        "nu": "PL"
    },
    {
        "form": "gərsəkθa",
        "pos": "NOUN",
        "gn": "F",
        "lex": "gərsəkθa"
    },
    {
        "form": "gərsəkke",
        "pos": "NOUN",
        "gn": "F",
        "lex": "gərsəkθa",
        "nu": "PL"
    },
    {
        "form": "gərsəkyaθa",
        "pos": "NOUN",
        "gn": "F",
        "lex": "gərsəkθa",
        "nu": "PL"
    },
    {
        "form": "gərsəkke",
        "pos": "NOUN",
        "gn": "F",
        "lex": "gərsəkθa",
        "nu": "PL"
    },
    {
        "form": "gərsəkyaθa",
        "pos": "NOUN",
        "gn": "F",
        "lex": "gərsəkθa",
        "nu": "PL"
    },
    {
        "form": "gəšər",
        "pos": "NOUN",
        "gn": "M",
        "lex": "gəšər"
    },
    {
        "form": "gesərra",
        "pos": "NOUN",
        "gn": "M",
        "lex": "gesərra"
    },
    {
        "form": "gəšra",
        "pos": "NOUN",
        "gn": "M",
        "lex": "gəšra"
    },
    {
        "form": "gəšre",
        "pos": "NOUN",
        "gn": "M",
        "lex": "gəšra",
        "nu": "PL"
    },
    {
        "form": "gəsta",
        "pos": "NOUN",
        "gn": "F",
        "lex": "gəsta"
    },
    {
        "form": "gəsyaθa",
        "pos": "NOUN",
        "gn": "F",
        "lex": "gəsta",
        "nu": "PL"
    },
    {
        "form": "gəxka",
        "pos": "NOUN",
        "gn": "M",
        "lex": "gəxka"
    },
    {
        "form": "gəzra",
        "pos": "NOUN",
        "gn": "M",
        "lex": "gəzra"
    },
    {
        "form": "gəzre",
        "pos": "NOUN",
        "gn": "M",
        "lex": "gəzra",
        "nu": "PL"
    },
    {
        "form": "gəžže",
        "pos": "NOUN",
        "gn": "F",
        "lex": "gəžže"
    },
    {
        "form": "gilandi",
        "pos": "NOUN",
        "gn": "M",
        "lex": "gilandi"
    },
    {
        "form": "gilanda",
        "pos": "NOUN",
        "gn": "M",
        "lex": "gilandi"
    },
    {
        "form": "gilandiye",
        "pos": "NOUN",
        "gn": "M",
        "lex": "gilandi",
        "nu": "PL"
    },
    {
        "form": "gilande",
        "pos": "NOUN",
        "gn": "M",
        "lex": "gilandi",
        "nu": "PL"
    },
    {
        "form": "gilandiye",
        "pos": "NOUN",
        "gn": "M",
        "lex": "gilandi",
        "nu": "PL"
    },
    {
        "form": "gilande",
        "pos": "NOUN",
        "gn": "M",
        "lex": "gilandi",
        "nu": "PL"
    },
    {
        "form": "gilasa",
        "pos": "NOUN",
        "gn": "M",
        "lex": "gilasa"
    },
    {
        "form": "gilase",
        "pos": "NOUN",
        "gn": "M",
        "lex": "gilasa",
        "nu": "PL"
    },
    {
        "form": "gira",
        "pos": "NOUN",
        "gn": "M",
        "lex": "gira"
    },
    {
        "form": "giša",
        "pos": "NOUN",
        "gn": "M",
        "lex": "giša"
    },
    {
        "form": "giše",
        "pos": "NOUN",
        "gn": "M",
        "lex": "giša",
        "nu": "PL"
    },
    {
        "form": "gisəkyaθa",
        "pos": "NOUN",
        "nu": "PL",
        "lex": "gisəkyaθa"
    },
    {
        "form": "gisəkθa",
        "pos": "NOUN",
        "nu": "SG",
        "lex": "gisəkyaθa"
    },
    {
        "form": "gisqa",
        "pos": "NOUN",
        "gn": "M",
        "lex": "gisqa"
    },
    {
        "form": "gisqe",
        "pos": "NOUN",
        "gn": "M",
        "lex": "gisqa",
        "nu": "PL"
    },
    {
        "form": "gista",
        "pos": "NOUN",
        "pos_context": [
            "NOUN",
            "ADJV"
        ],
        "gn": "F",
        "lex": "gista"
    },
    {
        "form": "glās",
        "pos": "NOUN",
        "gn": "M",
        "lex": "glās"
    },
    {
        "form": "glase",
        "pos": "NOUN",
        "gn": "M",
        "lex": "glās",
        "nu": "PL"
    },
    {
        "form": "glola",
        "pos": "NOUN",
        "gn": "M",
        "lex": "glola"
    },
    {
        "form": "glop",
        "pos": "NOUN",
        "gn": "M",
        "lex": "glop"
    },
    {
        "form": "glope",
        "pos": "NOUN",
        "gn": "M",
        "lex": "glop",
        "nu": "PL"
    },
    {
        "form": "gmira",
        "pos": "ADJV",
        "lex": "gmira"
    },
    {
        "form": "gmirta",
        "pos": "ADJV",
        "lex": "gmira",
        "gn": "F"
    },
    {
        "form": "gmire",
        "pos": "ADJV",
        "lex": "gmira",
        "nu": "PL"
    },
    {
        "form": "gnaya",
        "pos": "NOUN",
        "gn": "M",
        "lex": "gnaya"
    },
    {
        "form": "gnaye",
        "pos": "NOUN",
        "gn": "M",
        "lex": "gnaya",
        "nu": "PL"
    },
    {
        "form": "gnɛθət yoma",
        "pos": "NOUN",
        "gn": "F",
        "lex": "gnɛθət yoma"
    },
    {
        "form": "gnuna",
        "pos": "NOUN",
        "gn": "M",
        "lex": "gnuna"
    },
    {
        "form": "gnune",
        "pos": "NOUN",
        "gn": "M",
        "lex": "gnuna",
        "nu": "PL"
    },
    {
        "form": "goja",
        "pos": "NOUN",
        "gn": "M",
        "lex": "goja"
    },
    {
        "form": "goje",
        "pos": "NOUN",
        "gn": "M",
        "lex": "goja",
        "nu": "PL"
    },
    {
        "form": "gojiθa",
        "pos": "NOUN",
        "gn": "F",
        "lex": "gojiθa"
    },
    {
        "form": "gojiyaθa",
        "pos": "NOUN",
        "gn": "F",
        "lex": "gojiθa",
        "nu": "PL"
    },
    {
        "form": "goma",
        "pos": "NOUN",
        "gn": "M",
        "lex": "goma"
    },
    {
        "form": "gome",
        "pos": "NOUN",
        "gn": "M",
        "lex": "goma",
        "nu": "PL"
    },
    {
        "form": "gomăwaθa",
        "pos": "NOUN",
        "gn": "M",
        "lex": "goma",
        "nu": "PL"
    },
    {
        "form": "gome",
        "pos": "NOUN",
        "gn": "M",
        "lex": "goma",
        "nu": "PL"
    },
    {
        "form": "gomăwaθa",
        "pos": "NOUN",
        "gn": "M",
        "lex": "goma",
        "nu": "PL"
    },
    {
        "form": "gomiθa",
        "pos": "NOUN",
        "gn": "F",
        "lex": "gomiθa"
    },
    {
        "form": "gomiyaθa",
        "pos": "NOUN",
        "gn": "F",
        "lex": "gomiθa",
        "nu": "PL"
    },
    {
        "form": "goṛa",
        "pos": "ADJV",
        "lex": "goṛa"
    },
    {
        "form": "goṛta",
        "pos": "ADJV",
        "lex": "goṛa",
        "gn": "F"
    },
    {
        "form": "goṛe",
        "pos": "ADJV",
        "lex": "goṛa",
        "nu": "PL"
    },
    {
        "form": "goriya",
        "pos": "NOUN",
        "gn": "M",
        "lex": "goriya"
    },
    {
        "form": "gorna",
        "pos": "NOUN",
        "gn": "F",
        "lex": "gorna"
    },
    {
        "form": "gornaθa",
        "pos": "NOUN",
        "gn": "F",
        "lex": "gorna",
        "nu": "PL"
    },
    {
        "form": "goša",
        "pos": "NOUN",
        "gn": "M",
        "lex": "goša"
    },
    {
        "form": "goše",
        "pos": "NOUN",
        "gn": "M",
        "lex": "goša",
        "nu": "PL"
    },
    {
        "form": "gota",
        "pos": "NOUN",
        "gn": "F",
        "lex": "gota"
    },
    {
        "form": "goyaθa",
        "pos": "NOUN",
        "gn": "F",
        "lex": "gota",
        "nu": "PL"
    },
    {
        "form": "gotaθa",
        "pos": "NOUN",
        "gn": "F",
        "lex": "gota",
        "nu": "PL"
    },
    {
        "form": "goyaθa",
        "pos": "NOUN",
        "gn": "F",
        "lex": "gota",
        "nu": "PL"
    },
    {
        "form": "gotaθa",
        "pos": "NOUN",
        "gn": "F",
        "lex": "gota",
        "nu": "PL"
    },
    {
        "form": "gozăka",
        "pos": "NOUN",
        "gn": "MF",
        "lex": "gozăka"
    },
    {
        "form": "gozăke",
        "pos": "NOUN",
        "gn": "MF",
        "lex": "gozăka",
        "nu": "PL"
    },
    {
        "form": "grawa",
        "pos": "NOUN",
        "gn": "M",
        "lex": "grawa"
    },
    {
        "form": "grawəzna",
        "pos": "NOUN",
        "gn": "M",
        "lex": "grawəzna"
    },
    {
        "form": "grawəzne",
        "pos": "NOUN",
        "gn": "M",
        "lex": "grawəzna",
        "nu": "PL"
    },
    {
        "form": "griwa",
        "pos": "ADJV",
        "lex": "griwa"
    },
    {
        "form": "griwta",
        "pos": "ADJV",
        "lex": "griwa",
        "gn": "F"
    },
    {
        "form": "griwe",
        "pos": "ADJV",
        "lex": "griwa",
        "nu": "PL"
    },
    {
        "form": "gubba",
        "pos": "NOUN",
        "gn": "M",
        "lex": "gubba"
    },
    {
        "form": "gubbe",
        "pos": "NOUN",
        "gn": "M",
        "lex": "gubba",
        "nu": "PL"
    },
    {
        "form": "gubbān",
        "pos": "NOUN",
        "gn": "M",
        "lex": "gubbān"
    },
    {
        "form": "gučča",
        "pos": "NOUN",
        "gn": "M",
        "lex": "gučča"
    },
    {
        "form": "gučče",
        "pos": "NOUN",
        "gn": "M",
        "lex": "gučča",
        "nu": "PL"
    },
    {
        "form": "guda",
        "pos": "NOUN",
        "gn": "M",
        "lex": "guda"
    },
    {
        "form": "gudane",
        "pos": "NOUN",
        "gn": "M",
        "lex": "guda",
        "nu": "PL"
    },
    {
        "form": "guða",
        "pos": "NOUN",
        "gn": "M",
        "lex": "guða"
    },
    {
        "form": "guðe",
        "pos": "NOUN",
        "gn": "M",
        "lex": "guða",
        "nu": "PL"
    },
    {
        "form": "gugiya",
        "pos": "NOUN",
        "gn": "M",
        "lex": "gugiya"
    },
    {
        "form": "gugiye",
        "pos": "NOUN",
        "gn": "M",
        "lex": "gugiya",
        "nu": "PL"
    },
    {
        "form": "gugiθa",
        "pos": "NOUN",
        "gn": "F",
        "lex": "gugiθa"
    },
    {
        "form": "gugiyaθa",
        "pos": "NOUN",
        "gn": "F",
        "lex": "gugiθa",
        "nu": "PL"
    },
    {
        "form": "gujja",
        "pos": "NOUN",
        "gn": "M",
        "lex": "gujja"
    },
    {
        "form": "gujje",
        "pos": "NOUN",
        "gn": "M",
        "lex": "gujja",
        "nu": "PL"
    },
    {
        "form": "gujma",
        "pos": "NOUN",
        "gn": "M",
        "lex": "gujma"
    },
    {
        "form": "gujme",
        "pos": "NOUN",
        "gn": "M",
        "lex": "gujma",
        "nu": "PL"
    },
    {
        "form": "gulbare",
        "pos": "NOUN",
        "gn": "F",
        "lex": "gulbare"
    },
    {
        "form": "gullira",
        "pos": "NOUN",
        "gn": "M",
        "lex": "gullira"
    },
    {
        "form": "gullire",
        "pos": "NOUN",
        "gn": "M",
        "lex": "gullira",
        "nu": "PL"
    },
    {
        "form": "gulpa",
        "pos": "NOUN",
        "gn": "M",
        "lex": "gulpa"
    },
    {
        "form": "gulpane",
        "pos": "NOUN",
        "gn": "M",
        "lex": "gulpa",
        "nu": "PL"
    },
    {
        "form": "gumarta",
        "pos": "NOUN",
        "gn": "F",
        "lex": "gumarta"
    },
    {
        "form": "gumla",
        "pos": "NOUN",
        "gn": "M",
        "lex": "gumla"
    },
    {
        "form": "gumle",
        "pos": "NOUN",
        "gn": "M",
        "lex": "gumla",
        "nu": "PL"
    },
    {
        "form": "gunga",
        "pos": "NOUN",
        "gn": "M",
        "lex": "gunga"
    },
    {
        "form": "gunge",
        "pos": "NOUN",
        "gn": "M",
        "lex": "gunga",
        "nu": "PL"
    },
    {
        "form": "guniya",
        "pos": "NOUN",
        "gn": "F",
        "lex": "guniya"
    },
    {
        "form": "guniyaθa",
        "pos": "NOUN",
        "gn": "F",
        "lex": "guniya",
        "nu": "PL"
    },
    {
        "form": "gupta",
        "pos": "NOUN",
        "gn": "F",
        "lex": "gupta"
    },
    {
        "form": "gupyaθa",
        "pos": "NOUN",
        "gn": "F",
        "lex": "gupta",
        "nu": "PL"
    },
    {
        "form": "gurba",
        "pos": "NOUN",
        "gn": "M",
        "lex": "gurba"
    },
    {
        "form": "gurbe",
        "pos": "NOUN",
        "gn": "M",
        "lex": "gurba",
        "nu": "PL"
    },
    {
        "form": "gurj",
        "pos": "ADJV",
        "variable": "INVAR",
        "lex": "gurj"
    },
    {
        "form": "guṛuθa",
        "pos": "NOUN",
        "gn": "F",
        "lex": "guṛuθa"
    },
    {
        "form": "gurya",
        "pos": "NOUN",
        "gn": "M",
        "lex": "gurya"
    },
    {
        "form": "gurye",
        "pos": "NOUN",
        "gn": "M",
        "lex": "gurya",
        "nu": "PL"
    },
    {
        "form": "gurza",
        "pos": "NOUN",
        "gn": "F",
        "lex": "gurza"
    },
    {
        "form": "gurzăwaθa",
        "pos": "NOUN",
        "gn": "F",
        "lex": "gurza",
        "nu": "PL"
    },
    {
        "form": "gušma",
        "pos": "NOUN",
        "gn": "M",
        "lex": "gušma"
    },
    {
        "form": "gušme",
        "pos": "NOUN",
        "gn": "M",
        "lex": "gušma",
        "nu": "PL"
    },
    {
        "form": "gusta",
        "pos": "NOUN",
        "gn": "F",
        "lex": "gusta"
    },
    {
        "form": "gusyaθa",
        "pos": "NOUN",
        "gn": "F",
        "lex": "gusta",
        "nu": "PL"
    },
    {
        "form": "gutta",
        "pos": "NOUN",
        "gn": "F",
        "lex": "gutta"
    },
    {
        "form": "guttaθa",
        "pos": "NOUN",
        "gn": "F",
        "lex": "gutta",
        "nu": "PL"
    },
    {
        "form": "gwarta",
        "pos": "NOUN",
        "gn": "F",
        "lex": "gwarta"
    },
    {
        "form": "gwina",
        "pos": "NOUN",
        "gn": "M",
        "lex": "gwina"
    },
    {
        "form": "gwinane",
        "pos": "NOUN",
        "gn": "M",
        "lex": "gwina",
        "nu": "PL"
    },
    {
        "form": "gyatta",
        "pos": "NOUN",
        "gn": "F",
        "lex": "gyatta"
    },
    {
        "form": "gzərta",
        "pos": "NOUN",
        "gn": "F",
        "lex": "gzərta"
    },
    {
        "form": "ġaba",
        "pos": "NOUN",
        "gn": "F",
        "lex": "ġaba"
    },
    {
        "form": "ġaləbuθa",
        "pos": "NOUN",
        "gn": "F",
        "lex": "ġaləbuθa"
    },
    {
        "form": "ġăzăliya",
        "pos": "NOUN",
        "gn": "F",
        "lex": "ġăzăliya"
    },
    {
        "form": "ġăzăliyaθa",
        "pos": "NOUN",
        "gn": "F",
        "lex": "ġăzăliya",
        "nu": "PL"
    },
    {
        "form": "ġðaðe",
        "pos": "PRON",
        "lex": "ġðaðe"
    },
    {
        "form": "ha",
        "pos": "PART",
        "lex": "ha"
    },
    {
        "form": "habresəm",
        "pos": "NOUN",
        "gn": "M",
        "lex": "habresəm"
    },
    {
        "form": "ʾabresəm",
        "pos": "NOUN",
        "gn": "M",
        "lex": "habresəm"
    },
    {
        "form": "habriya",
        "pos": "NOUN",
        "gn": "M",
        "lex": "habriya"
    },
    {
        "form": "habriye",
        "pos": "NOUN",
        "gn": "M",
        "lex": "habriya",
        "nu": "PL"
    },
    {
        "form": "habsa",
        "pos": "NOUN",
        "gn": "M",
        "lex": "habsa"
    },
    {
        "form": "hade",
        "pos": "PART",
        "lex": "hade"
    },
    {
        "form": "hadəx",
        "pos": "ADVB",
        "lex": "hadəx"
    },
    {
        "form": "hădiya",
        "pos": "NOUN",
        "gn": "F",
        "lex": "hădiya"
    },
    {
        "form": "hădaya",
        "pos": "NOUN",
        "gn": "F",
        "lex": "hădiya",
        "nu": "PL"
    },
    {
        "form": "hāl",
        "pos": "NOUN",
        "gn": "F",
        "lex": "hāl"
    },
    {
        "form": "hawāl",
        "pos": "NOUN",
        "gn": "F",
        "lex": "hāl",
        "nu": "PL"
    },
    {
        "form": "hala",
        "pos": "PART",
        "lex": "hala"
    },
    {
        "form": "halbat",
        "pos": "PART",
        "lex": "halbat"
    },
    {
        "form": "hălikoptər",
        "pos": "NOUN",
        "gn": "F",
        "lex": "hălikoptər"
    },
    {
        "form": "haluka",
        "pos": "NOUN",
        "gn": "M",
        "lex": "haluka"
    },
    {
        "form": "halukka",
        "pos": "NOUN",
        "gn": "M",
        "lex": "haluka"
    },
    {
        "form": "haluke",
        "pos": "NOUN",
        "gn": "M",
        "lex": "haluka",
        "nu": "PL"
    },
    {
        "form": "halukke",
        "pos": "NOUN",
        "gn": "M",
        "lex": "haluka",
        "nu": "PL"
    },
    {
        "form": "haluke",
        "pos": "NOUN",
        "gn": "M",
        "lex": "haluka",
        "nu": "PL"
    },
    {
        "form": "halukke",
        "pos": "NOUN",
        "gn": "M",
        "lex": "haluka",
        "nu": "PL"
    },
    {
        "form": "halurašša",
        "pos": "NOUN",
        "gn": "M",
        "lex": "halurašša"
    },
    {
        "form": "halurašše",
        "pos": "NOUN",
        "gn": "M",
        "lex": "halurašša",
        "nu": "PL"
    },
    {
        "form": "halwasna",
        "pos": "NOUN",
        "gn": "M",
        "lex": "halwasna"
    },
    {
        "form": "halwasne",
        "pos": "NOUN",
        "gn": "M",
        "lex": "halwasna",
        "nu": "PL"
    },
    {
        "form": "ham",
        "pos": "PART",
        "lex": "ham"
    },
    {
        "form": "hămanta",
        "pos": "NOUN",
        "gn": "F",
        "lex": "hămanta"
    },
    {
        "form": "haymanta",
        "pos": "NOUN",
        "gn": "F",
        "lex": "hămanta"
    },
    {
        "form": "hambišaya",
        "pos": "NOUN",
        "gn": "MF",
        "lex": "hambišaya"
    },
    {
        "form": "hambišaye",
        "pos": "NOUN",
        "gn": "MF",
        "lex": "hambišaya",
        "nu": "PL"
    },
    {
        "form": "hammaše",
        "pos": "ADVB",
        "lex": "hammaše"
    },
    {
        "form": "hammaša",
        "pos": "ADVB",
        "lex": "hammaše"
    },
    {
        "form": "ḥănăfiye",
        "pos": "NOUN",
        "gn": "F",
        "lex": "ḥănăfiye"
    },
    {
        "form": "ḥănăfiyāt",
        "pos": "NOUN",
        "gn": "F",
        "lex": "ḥănăfiye",
        "nu": "PL"
    },
    {
        "form": "hanawe",
        "pos": "NOUN",
        "nu": "PL",
        "lex": "hanawe"
    },
    {
        "form": "handawaya",
        "pos": "NOUN",
        "pos_context": [
            "NOUN",
            "ADJV"
        ],
        "gn": "M",
        "lex": "handawaya"
    },
    {
        "form": "handawaye",
        "pos": "NOUN",
        "pos_context": [
            "NOUN",
            "ADJV"
        ],
        "gn": "M",
        "lex": "handawaya",
        "nu": "PL"
    },
    {
        "form": "hapupka",
        "pos": "NOUN",
        "gn": "M",
        "lex": "hapupka"
    },
    {
        "form": "hapupke",
        "pos": "NOUN",
        "gn": "M",
        "lex": "hapupka",
        "nu": "PL"
    },
    {
        "form": "ḥaqiqi",
        "pos": "ADJV",
        "variable": "INVAR",
        "lex": "ḥaqiqi"
    },
    {
        "form": "ḥaqq",
        "pos": "NOUN",
        "gn": "M",
        "lex": "ḥaqq"
    },
    {
        "form": "ḥaqqiθa",
        "pos": "NOUN",
        "gn": "F",
        "lex": "ḥaqqiθa"
    },
    {
        "form": "ḥaqquθa",
        "pos": "NOUN",
        "gn": "F",
        "lex": "ḥaqquθa"
    },
    {
        "form": "har",
        "pos": "PART",
        "lex": "har"
    },
    {
        "form": "harmiya",
        "pos": "NOUN",
        "gn": "M",
        "lex": "harmiya"
    },
    {
        "form": "hɛrmiya",
        "pos": "NOUN",
        "gn": "M",
        "lex": "harmiya"
    },
    {
        "form": "harmiye",
        "pos": "NOUN",
        "gn": "M",
        "lex": "harmiya",
        "nu": "PL"
    },
    {
        "form": "hɛrmiye",
        "pos": "NOUN",
        "gn": "M",
        "lex": "harmiya",
        "nu": "PL"
    },
    {
        "form": "harmiye",
        "pos": "NOUN",
        "gn": "M",
        "lex": "harmiya",
        "nu": "PL"
    },
    {
        "form": "hɛrmiye",
        "pos": "NOUN",
        "gn": "M",
        "lex": "harmiya",
        "nu": "PL"
    },
    {
        "form": "harmone",
        "pos": "NOUN",
        "nu": "PL",
        "lex": "harmone"
    },
    {
        "form": "ʾarmone",
        "pos": "NOUN",
        "nu": "PL",
        "lex": "harmone"
    },
    {
        "form": "harmonta",
        "pos": "NOUN",
        "nu": "SG",
        "lex": "harmone"
    },
    {
        "form": "ʾarmonta",
        "pos": "NOUN",
        "nu": "SG",
        "lex": "harmone"
    },
    {
        "form": "harmonta",
        "pos": "NOUN",
        "nu": "SG",
        "lex": "harmone"
    },
    {
        "form": "ʾarmonta",
        "pos": "NOUN",
        "nu": "SG",
        "lex": "harmone"
    },
    {
        "form": "harmonta",
        "pos": "NOUN",
        "gn": "F",
        "lex": "harmonta"
    },
    {
        "form": "ʾarmonta",
        "pos": "NOUN",
        "gn": "F",
        "lex": "harmonta"
    },
    {
        "form": "harnuwa",
        "pos": "NOUN",
        "gn": "F",
        "lex": "harnuwa"
    },
    {
        "form": "harnuwe",
        "pos": "NOUN",
        "gn": "F",
        "lex": "harnuwa",
        "nu": "PL"
    },
    {
        "form": "harrəj",
        "pos": "NOUN",
        "gn": "M",
        "lex": "harrəj"
    },
    {
        "form": "harun",
        "pos": "NOUN",
        "gn": "M",
        "lex": "harun"
    },
    {
        "form": "hašya",
        "pos": "NOUN",
        "gn": "M",
        "lex": "hašya"
    },
    {
        "form": "hašye",
        "pos": "NOUN",
        "gn": "M",
        "lex": "hašya",
        "nu": "PL"
    },
    {
        "form": "hašya",
        "pos": "NOUN",
        "gn": "M",
        "lex": "hašya.2"
    },
    {
        "form": "hatta",
        "pos": "PART",
        "lex": "hatta"
    },
    {
        "form": "hat",
        "pos": "PART",
        "lex": "hatta"
    },
    {
        "form": "hatxa",
        "pos": "PART",
        "lex": "hatxa"
    },
    {
        "form": "ʾatxa",
        "pos": "PART",
        "lex": "hatxa"
    },
    {
        "form": "havrəkka",
        "pos": "NOUN",
        "gn": "M",
        "lex": "havrəkka"
    },
    {
        "form": "havrəkke",
        "pos": "NOUN",
        "gn": "M",
        "lex": "havrəkka",
        "nu": "PL"
    },
    {
        "form": "hawa",
        "pos": "NOUN",
        "gn": "M",
        "lex": "hawa"
    },
    {
        "form": "hawar",
        "pos": "NOUN",
        "gn": "M",
        "lex": "hawar"
    },
    {
        "form": "hawər",
        "pos": "NOUN",
        "gn": "M",
        "lex": "hawar"
    },
    {
        "form": "haware",
        "pos": "NOUN",
        "gn": "M",
        "lex": "hawar",
        "nu": "PL"
    },
    {
        "form": "hawd",
        "pos": "NOUN",
        "gn": "M",
        "lex": "hawd"
    },
    {
        "form": "hawde",
        "pos": "NOUN",
        "gn": "M",
        "lex": "hawd",
        "nu": "PL"
    },
    {
        "form": "hawga",
        "pos": "NOUN",
        "gn": "M",
        "lex": "hawga"
    },
    {
        "form": "hawge",
        "pos": "NOUN",
        "gn": "M",
        "lex": "hawga",
        "nu": "PL"
    },
    {
        "form": "hawna",
        "pos": "NOUN",
        "gn": "M",
        "lex": "hawna"
    },
    {
        "form": "hawne",
        "pos": "NOUN",
        "gn": "M",
        "lex": "hawna",
        "nu": "PL"
    },
    {
        "form": "hawnana",
        "pos": "ADJV",
        "lex": "hawnana"
    },
    {
        "form": "honana",
        "pos": "ADJV",
        "lex": "hawnana"
    },
    {
        "form": "hawnanta",
        "pos": "ADJV",
        "lex": "hawnana",
        "gn": "F"
    },
    {
        "form": "hawnane",
        "pos": "ADJV",
        "lex": "hawnana",
        "nu": "PL"
    },
    {
        "form": "hawše",
        "pos": "NOUN",
        "gn": "F",
        "lex": "hawše"
    },
    {
        "form": "ḥawše",
        "pos": "NOUN",
        "gn": "F",
        "lex": "hawše"
    },
    {
        "form": "hawšaθa",
        "pos": "NOUN",
        "gn": "F",
        "lex": "hawše",
        "nu": "PL"
    },
    {
        "form": "hayarta",
        "pos": "NOUN",
        "gn": "F",
        "lex": "hayarta"
    },
    {
        "form": "haymanuθa",
        "pos": "NOUN",
        "gn": "F",
        "lex": "haymanuθa"
    },
    {
        "form": "hazər",
        "pos": "ADJV",
        "variable": "INVAR",
        "lex": "hazər"
    },
    {
        "form": "haẓər",
        "pos": "ADJV",
        "variable": "INVAR",
        "lex": "hazər"
    },
    {
        "form": "hað̣ər",
        "pos": "ADJV",
        "variable": "INVAR",
        "lex": "hazər"
    },
    {
        "form": "he",
        "pos": "PART",
        "lex": "he"
    },
    {
        "form": "hedi hedi",
        "pos": "ADVB",
        "lex": "hedi hedi"
    },
    {
        "form": "hemza",
        "pos": "NOUN",
        "gn": "M",
        "lex": "hemza"
    },
    {
        "form": "heš",
        "pos": "PART",
        "lex": "heš"
    },
    {
        "form": "həš",
        "pos": "PART",
        "lex": "heš"
    },
    {
        "form": "š",
        "pos": "PART",
        "lex": "heš"
    },
    {
        "form": "hewən",
        "pos": "NOUN",
        "gn": "M",
        "lex": "hewən"
    },
    {
        "form": "hewane",
        "pos": "NOUN",
        "gn": "M",
        "lex": "hewən",
        "nu": "PL"
    },
    {
        "form": "heymanuθa",
        "pos": "NOUN",
        "gn": "F",
        "lex": "heymanuθa"
    },
    {
        "form": "hezara",
        "pos": "NOUN",
        "gn": "M",
        "lex": "hezara"
    },
    {
        "form": "hezare",
        "pos": "NOUN",
        "gn": "M",
        "lex": "hezara",
        "nu": "PL"
    },
    {
        "form": "hezuke",
        "pos": "NOUN",
        "gn": "F",
        "lex": "hezuke"
    },
    {
        "form": "hɛrike",
        "pos": "NOUN",
        "nu": "PL",
        "lex": "hɛrike"
    },
    {
        "form": "həlma",
        "pos": "NOUN",
        "gn": "M",
        "lex": "həlma"
    },
    {
        "form": "hənd",
        "pos": "ADVB",
        "lex": "hənd"
    },
    {
        "form": "hənna",
        "pos": "NOUN",
        "gn": "MF",
        "lex": "hənna"
    },
    {
        "form": "həšše",
        "pos": "NOUN",
        "nu": "PL",
        "nu_class": "TANT",
        "lex": "həšše"
    },
    {
        "form": "həšyər",
        "pos": "ADJV",
        "variable": "INVAR",
        "lex": "həšyər"
    },
    {
        "form": "hič",
        "pos": "PART",
        "lex": "hič"
    },
    {
        "form": "hiwi",
        "pos": "NOUN",
        "gn": "F",
        "lex": "hiwi"
    },
    {
        "form": "hiwiye",
        "pos": "NOUN",
        "gn": "F",
        "lex": "hiwi",
        "nu": "PL"
    },
    {
        "form": "ho",
        "pos": "PART",
        "lex": "ho"
    },
    {
        "form": "hodəx",
        "pos": "ADVB",
        "lex": "hodəx"
    },
    {
        "form": "hogəčča",
        "pos": "NOUN",
        "gn": "M",
        "lex": "hogəčča"
    },
    {
        "form": "hogəčče",
        "pos": "NOUN",
        "gn": "M",
        "lex": "hogəčča",
        "nu": "PL"
    },
    {
        "form": "hosa",
        "pos": "NOUN",
        "gn": "F",
        "lex": "hosa"
    },
    {
        "form": "hosta",
        "pos": "NOUN",
        "gn": "M",
        "lex": "hosta"
    },
    {
        "form": "ʾosta",
        "pos": "NOUN",
        "gn": "M",
        "lex": "hosta"
    },
    {
        "form": "hoste",
        "pos": "NOUN",
        "gn": "M",
        "lex": "hosta",
        "nu": "PL"
    },
    {
        "form": "ʾoste",
        "pos": "NOUN",
        "gn": "M",
        "lex": "hosta",
        "nu": "PL"
    },
    {
        "form": "hoste",
        "pos": "NOUN",
        "gn": "M",
        "lex": "hosta",
        "nu": "PL"
    },
    {
        "form": "ʾoste",
        "pos": "NOUN",
        "gn": "M",
        "lex": "hosta",
        "nu": "PL"
    },
    {
        "form": "hotxa",
        "pos": "ADVB",
        "lex": "hotxa"
    },
    {
        "form": "huðala",
        "pos": "NOUN",
        "gn": "M",
        "lex": "huðala"
    },
    {
        "form": "huðale",
        "pos": "NOUN",
        "gn": "M",
        "lex": "huðala",
        "nu": "PL"
    },
    {
        "form": "huðaya",
        "pos": "NOUN",
        "pos_context": [
            "NOUN",
            "ADJV"
        ],
        "gn": "M",
        "lex": "huðaya"
    },
    {
        "form": "huðaye",
        "pos": "NOUN",
        "pos_context": [
            "NOUN",
            "ADJV"
        ],
        "gn": "M",
        "lex": "huðaya",
        "nu": "PL"
    },
    {
        "form": "huðayuθa",
        "pos": "NOUN",
        "gn": "F",
        "lex": "huðayuθa"
    },
    {
        "form": "hudxa",
        "pos": "ADVB",
        "lex": "hudxa"
    },
    {
        "form": "hŭjūm",
        "pos": "NOUN",
        "gn": "M",
        "lex": "hŭjūm"
    },
    {
        "form": "huta",
        "pos": "NOUN",
        "gn": "M",
        "lex": "huta"
    },
    {
        "form": "ḥuta",
        "pos": "NOUN",
        "gn": "M",
        "lex": "huta"
    },
    {
        "form": "hute",
        "pos": "NOUN",
        "gn": "M",
        "lex": "huta",
        "nu": "PL"
    },
    {
        "form": "ḥuta",
        "pos": "NOUN",
        "gn": "M",
        "lex": "huta",
        "nu": "PL"
    },
    {
        "form": "hute",
        "pos": "NOUN",
        "gn": "M",
        "lex": "huta",
        "nu": "PL"
    },
    {
        "form": "ḥuta",
        "pos": "NOUN",
        "gn": "M",
        "lex": "huta",
        "nu": "PL"
    },
    {
        "form": "huwedi",
        "pos": "NOUN",
        "gn": "M",
        "lex": "huwedi"
    },
    {
        "form": "ḥabba",
        "pos": "NOUN",
        "gn": "F",
        "lex": "ḥabba"
    },
    {
        "form": "ḥabbəkθa",
        "pos": "NOUN",
        "gn": "F",
        "lex": "ḥabbəkθa"
    },
    {
        "form": "ḥabbəkyaθa",
        "pos": "NOUN",
        "gn": "F",
        "lex": "ḥabbəkθa",
        "nu": "PL"
    },
    {
        "form": "ḥaddād",
        "pos": "NOUN",
        "gn": "M",
        "lex": "ḥaddād"
    },
    {
        "form": "ḥaddād-xana",
        "pos": "NOUN",
        "gn": "F",
        "lex": "ḥaddād-xana"
    },
    {
        "form": "ḥădiqa",
        "pos": "NOUN",
        "gn": "F",
        "lex": "ḥădiqa"
    },
    {
        "form": "ḥădayəq",
        "pos": "NOUN",
        "gn": "F",
        "lex": "ḥădiqa",
        "nu": "PL"
    },
    {
        "form": "ḥafla",
        "pos": "NOUN",
        "gn": "F",
        "lex": "ḥafla"
    },
    {
        "form": "ḥajətta",
        "pos": "NOUN",
        "gn": "F",
        "lex": "ḥajətta"
    },
    {
        "form": "hajətta",
        "pos": "NOUN",
        "gn": "F",
        "lex": "ḥajətta"
    },
    {
        "form": "hajət",
        "pos": "NOUN",
        "gn": "F",
        "lex": "ḥajətta"
    },
    {
        "form": "ḥajj",
        "pos": "NOUN",
        "gn": "M",
        "lex": "ḥajj"
    },
    {
        "form": "ḥajjiyuθa",
        "pos": "NOUN",
        "gn": "F",
        "lex": "ḥajjiyuθa"
    },
    {
        "form": "ḥăkīm",
        "pos": "NOUN",
        "gn": "M",
        "lex": "ḥăkīm"
    },
    {
        "form": "ḥăkima",
        "pos": "NOUN",
        "gn": "M",
        "lex": "ḥăkīm"
    },
    {
        "form": "ḥălāl",
        "pos": "ADJV",
        "lex": "ḥălāl"
    },
    {
        "form": "hălāl",
        "pos": "ADJV",
        "lex": "ḥălāl"
    },
    {
        "form": "ḥălăqa",
        "pos": "NOUN",
        "gn": "F",
        "lex": "ḥălăqa"
    },
    {
        "form": "ḥallaqa",
        "pos": "NOUN",
        "gn": "M",
        "lex": "ḥallaqa"
    },
    {
        "form": "ḥamās",
        "pos": "NOUN",
        "gn": "M",
        "lex": "ḥamās"
    },
    {
        "form": "ḥammala",
        "pos": "NOUN",
        "gn": "M",
        "lex": "ḥammala"
    },
    {
        "form": "ḥammale",
        "pos": "NOUN",
        "gn": "M",
        "lex": "ḥammala",
        "nu": "PL"
    },
    {
        "form": "ḥammam",
        "pos": "NOUN",
        "gn": "MF",
        "lex": "ḥammam"
    },
    {
        "form": "ḥammame",
        "pos": "NOUN",
        "gn": "MF",
        "lex": "ḥammam",
        "nu": "PL"
    },
    {
        "form": "ḥammamaθa",
        "pos": "NOUN",
        "gn": "MF",
        "lex": "ḥammam",
        "nu": "PL"
    },
    {
        "form": "ḥammame",
        "pos": "NOUN",
        "gn": "MF",
        "lex": "ḥammam",
        "nu": "PL"
    },
    {
        "form": "ḥammamaθa",
        "pos": "NOUN",
        "gn": "MF",
        "lex": "ḥammam",
        "nu": "PL"
    },
    {
        "form": "ḥărām",
        "pos": "ADJV",
        "variable": "INVAR",
        "lex": "ḥărām"
    },
    {
        "form": "hărām",
        "pos": "ADJV",
        "variable": "INVAR",
        "lex": "ḥărām"
    },
    {
        "form": "ḥărara",
        "pos": "NOUN",
        "gn": "F",
        "lex": "ḥărara"
    },
    {
        "form": "ḥăras",
        "pos": "NOUN",
        "gn": "M",
        "lex": "ḥăras"
    },
    {
        "form": "ḥarəs",
        "pos": "NOUN",
        "gn": "M",
        "lex": "ḥarəs"
    },
    {
        "form": "ḥurrās",
        "pos": "NOUN",
        "gn": "M",
        "lex": "ḥarəs",
        "nu": "PL"
    },
    {
        "form": "ḥarj",
        "pos": "NOUN",
        "gn": "M",
        "lex": "ḥarj"
    },
    {
        "form": "ḥars",
        "pos": "NOUN",
        "gn": "M",
        "lex": "ḥars"
    },
    {
        "form": "ḥaṣəl",
        "pos": "NOUN",
        "gn": "M",
        "lex": "ḥaṣəl"
    },
    {
        "form": "ḥăšīm",
        "pos": "ADJV",
        "variable": "INVAR",
        "lex": "ḥăšīm"
    },
    {
        "form": "ḥð̣ira",
        "pos": "ADJV",
        "lex": "ḥð̣ira"
    },
    {
        "form": "ḥð̣irta",
        "pos": "ADJV",
        "lex": "ḥð̣ira",
        "gn": "F"
    },
    {
        "form": "ḥð̣ire",
        "pos": "ADJV",
        "lex": "ḥð̣ira",
        "nu": "PL"
    },
    {
        "form": "ḥəmaya",
        "pos": "NOUN",
        "gn": "F",
        "lex": "ḥəmaya"
    },
    {
        "form": "ḥŭdūd",
        "pos": "NOUN",
        "gn": "M",
        "lex": "ḥŭdūd"
    },
    {
        "form": "ḥukma",
        "pos": "NOUN",
        "gn": "F",
        "lex": "ḥukma"
    },
    {
        "form": "ḥur",
        "pos": "ADJV",
        "variable": "INVAR",
        "lex": "ḥur"
    },
    {
        "form": "ḥurriya",
        "pos": "NOUN",
        "gn": "F",
        "lex": "ḥurriya"
    },
    {
        "form": "hurriya",
        "pos": "NOUN",
        "gn": "F",
        "lex": "ḥurriya"
    },
    {
        "form": "jabla",
        "pos": "NOUN",
        "gn": "F",
        "lex": "jabla"
    },
    {
        "form": "jadda",
        "pos": "NOUN",
        "gn": "M",
        "lex": "jadda"
    },
    {
        "form": "jaddane",
        "pos": "NOUN",
        "gn": "M",
        "lex": "jadda",
        "nu": "PL"
    },
    {
        "form": "jăhannam",
        "pos": "NOUN",
        "gn": "M",
        "lex": "jăhannam"
    },
    {
        "form": "jajək",
        "pos": "NOUN",
        "gn": "M",
        "lex": "jajək"
    },
    {
        "form": "jalda",
        "pos": "NOUN",
        "gn": "M",
        "lex": "jalda"
    },
    {
        "form": "jalde",
        "pos": "NOUN",
        "gn": "M",
        "lex": "jalda",
        "nu": "PL"
    },
    {
        "form": "jalde",
        "pos": "ADVB",
        "lex": "jalde"
    },
    {
        "form": "jalduθa",
        "pos": "NOUN",
        "gn": "F",
        "lex": "jalduθa"
    },
    {
        "form": "jalla nune",
        "pos": "NOUN",
        "gn": "MF",
        "lex": "jalla nune"
    },
    {
        "form": "jalla nune",
        "pos": "NOUN",
        "gn": "MF",
        "lex": "jalla nune",
        "nu": "PL"
    },
    {
        "form": "jallada",
        "pos": "NOUN",
        "gn": "M",
        "lex": "jallada"
    },
    {
        "form": "jallade",
        "pos": "NOUN",
        "gn": "M",
        "lex": "jallada",
        "nu": "PL"
    },
    {
        "form": "jalləkθa",
        "pos": "NOUN",
        "gn": "F",
        "lex": "jalləkθa"
    },
    {
        "form": "jalləkyaθa",
        "pos": "NOUN",
        "gn": "F",
        "lex": "jalləkθa",
        "nu": "PL"
    },
    {
        "form": "jallida",
        "pos": "NOUN",
        "gn": "M",
        "lex": "jallida"
    },
    {
        "form": "jallide",
        "pos": "NOUN",
        "gn": "M",
        "lex": "jallida",
        "nu": "PL"
    },
    {
        "form": "jalṭa",
        "pos": "NOUN",
        "gn": "F",
        "lex": "jalṭa"
    },
    {
        "form": "jama",
        "pos": "NOUN",
        "gn": "M",
        "lex": "jama"
    },
    {
        "form": "jame",
        "pos": "NOUN",
        "gn": "M",
        "lex": "jama",
        "nu": "PL"
    },
    {
        "form": "jaməkka",
        "pos": "NOUN",
        "gn": "M",
        "lex": "jaməkka"
    },
    {
        "form": "jaməkke",
        "pos": "NOUN",
        "gn": "M",
        "lex": "jaməkka",
        "nu": "PL"
    },
    {
        "form": "jamm",
        "pos": "NOUN",
        "gn": "F",
        "lex": "jamm"
    },
    {
        "form": "jammaθa",
        "pos": "NOUN",
        "gn": "F",
        "lex": "jamm",
        "nu": "PL"
    },
    {
        "form": "jamme",
        "pos": "NOUN",
        "gn": "F",
        "lex": "jamme"
    },
    {
        "form": "jănaza",
        "pos": "NOUN",
        "gn": "F",
        "lex": "jănaza"
    },
    {
        "form": "janga",
        "pos": "NOUN",
        "gn": "MF",
        "lex": "janga"
    },
    {
        "form": "jaqsi",
        "pos": "NOUN",
        "gn": "M",
        "lex": "jaqsi"
    },
    {
        "form": "jaqsiye",
        "pos": "NOUN",
        "gn": "M",
        "lex": "jaqsi",
        "nu": "PL"
    },
    {
        "form": "jarāḥ",
        "pos": "NOUN",
        "gn": "M",
        "lex": "jarāḥ"
    },
    {
        "form": "jareta",
        "pos": "NOUN",
        "gn": "F",
        "lex": "jareta"
    },
    {
        "form": "jarreta",
        "pos": "NOUN",
        "gn": "F",
        "lex": "jareta"
    },
    {
        "form": "jarreyaθa",
        "pos": "NOUN",
        "gn": "F",
        "lex": "jareta",
        "nu": "PL"
    },
    {
        "form": "jarge",
        "pos": "NOUN",
        "nu": "PL",
        "lex": "jarge"
    },
    {
        "form": "jarguma",
        "pos": "NOUN",
        "gn": "M",
        "lex": "jarguma"
    },
    {
        "form": "jargume",
        "pos": "NOUN",
        "gn": "M",
        "lex": "jarguma",
        "nu": "PL"
    },
    {
        "form": "jariya",
        "pos": "NOUN",
        "gn": "F",
        "lex": "jariya"
    },
    {
        "form": "jarra",
        "pos": "NOUN",
        "gn": "M",
        "lex": "jarra"
    },
    {
        "form": "jarre",
        "pos": "NOUN",
        "gn": "M",
        "lex": "jarra",
        "nu": "PL"
    },
    {
        "form": "jarriθa",
        "pos": "NOUN",
        "gn": "F",
        "lex": "jarriθa"
    },
    {
        "form": "jaruṭa",
        "pos": "ADJV",
        "lex": "jaruṭa"
    },
    {
        "form": "jaruṭṭa",
        "pos": "ADJV",
        "lex": "jaruṭa",
        "gn": "F"
    },
    {
        "form": "jaruṭe",
        "pos": "ADJV",
        "lex": "jaruṭa",
        "nu": "PL"
    },
    {
        "form": "jăwāb",
        "pos": "NOUN",
        "gn": "M",
        "lex": "jăwāb"
    },
    {
        "form": "jăwaba",
        "pos": "NOUN",
        "gn": "M",
        "lex": "jăwāb"
    },
    {
        "form": "jwaba",
        "pos": "NOUN",
        "gn": "M",
        "lex": "jăwāb"
    },
    {
        "form": "jawda",
        "pos": "NOUN",
        "gn": "M",
        "lex": "jawda"
    },
    {
        "form": "jawde",
        "pos": "NOUN",
        "gn": "M",
        "lex": "jawda",
        "nu": "PL"
    },
    {
        "form": "jawətta",
        "pos": "NOUN",
        "gn": "F",
        "lex": "jawətta"
    },
    {
        "form": "jawəttaθa",
        "pos": "NOUN",
        "gn": "F",
        "lex": "jawətta",
        "nu": "PL"
    },
    {
        "form": "jaxəšta",
        "pos": "NOUN",
        "gn": "F",
        "lex": "jaxəšta"
    },
    {
        "form": "jaxəšyaθa",
        "pos": "NOUN",
        "gn": "F",
        "lex": "jaxəšta",
        "nu": "PL"
    },
    {
        "form": "jaxša",
        "pos": "NOUN",
        "gn": "M",
        "lex": "jaxša"
    },
    {
        "form": "jaxše",
        "pos": "NOUN",
        "gn": "M",
        "lex": "jaxša",
        "nu": "PL"
    },
    {
        "form": "jăzira",
        "pos": "NOUN",
        "gn": "F",
        "lex": "jăzira"
    },
    {
        "form": "jeba",
        "pos": "NOUN",
        "gn": "M",
        "lex": "jeba"
    },
    {
        "form": "jɛba",
        "pos": "NOUN",
        "gn": "M",
        "lex": "jeba"
    },
    {
        "form": "jebe",
        "pos": "NOUN",
        "gn": "M",
        "lex": "jeba",
        "nu": "PL"
    },
    {
        "form": "jebane",
        "pos": "NOUN",
        "gn": "M",
        "lex": "jeba",
        "nu": "PL"
    },
    {
        "form": "jebe",
        "pos": "NOUN",
        "gn": "M",
        "lex": "jeba",
        "nu": "PL"
    },
    {
        "form": "jebane",
        "pos": "NOUN",
        "gn": "M",
        "lex": "jeba",
        "nu": "PL"
    },
    {
        "form": "jəlja",
        "pos": "NOUN",
        "gn": "M",
        "lex": "jəlja"
    },
    {
        "form": "jəlje",
        "pos": "NOUN",
        "gn": "M",
        "lex": "jəlja",
        "nu": "PL"
    },
    {
        "form": "jənjara",
        "pos": "NOUN",
        "gn": "M",
        "lex": "jənjara"
    },
    {
        "form": "jəngara",
        "pos": "NOUN",
        "gn": "M",
        "lex": "jənjara"
    },
    {
        "form": "jənna",
        "pos": "NOUN",
        "gn": "M",
        "lex": "jənna"
    },
    {
        "form": "jənne",
        "pos": "NOUN",
        "gn": "M",
        "lex": "jənna",
        "nu": "PL"
    },
    {
        "form": "jənne",
        "pos": "NOUN",
        "nu": "PL",
        "lex": "jənne"
    },
    {
        "form": "jərziya",
        "pos": "NOUN",
        "gn": "M",
        "lex": "jərziya"
    },
    {
        "form": "jərziye",
        "pos": "NOUN",
        "gn": "M",
        "lex": "jərziya",
        "nu": "PL"
    },
    {
        "form": "jēš",
        "pos": "NOUN",
        "gn": "M",
        "lex": "jēš"
    },
    {
        "form": "jiðoqe",
        "pos": "NOUN",
        "nu": "PL",
        "lex": "jiðoqe"
    },
    {
        "form": "jigara",
        "pos": "NOUN",
        "gn": "M",
        "lex": "jigara"
    },
    {
        "form": "jigɛra",
        "pos": "NOUN",
        "gn": "M",
        "lex": "jigara"
    },
    {
        "form": "jigare",
        "pos": "NOUN",
        "gn": "M",
        "lex": "jigara",
        "nu": "PL"
    },
    {
        "form": "jigɛre",
        "pos": "NOUN",
        "gn": "M",
        "lex": "jigara",
        "nu": "PL"
    },
    {
        "form": "jigare",
        "pos": "NOUN",
        "gn": "M",
        "lex": "jigara",
        "nu": "PL"
    },
    {
        "form": "jigɛre",
        "pos": "NOUN",
        "gn": "M",
        "lex": "jigara",
        "nu": "PL"
    },
    {
        "form": "jəngara",
        "pos": "NOUN",
        "gn": "M",
        "lex": "jəngara"
    },
    {
        "form": "jinika",
        "pos": "NOUN",
        "gn": "M",
        "lex": "jinika"
    },
    {
        "form": "jinike",
        "pos": "NOUN",
        "gn": "M",
        "lex": "jinika",
        "nu": "PL"
    },
    {
        "form": "jmeta",
        "pos": "NOUN",
        "gn": "F",
        "lex": "jmeta"
    },
    {
        "form": "jmayaθa",
        "pos": "NOUN",
        "gn": "F",
        "lex": "jmeta",
        "nu": "PL"
    },
    {
        "form": "jnanta",
        "pos": "NOUN",
        "gn": "F",
        "lex": "jnanta"
    },
    {
        "form": "jnanyaθa",
        "pos": "NOUN",
        "gn": "F",
        "lex": "jnanta",
        "nu": "PL"
    },
    {
        "form": "jənne",
        "pos": "NOUN",
        "gn": "F",
        "lex": "jnanta",
        "nu": "PL"
    },
    {
        "form": "jnanyaθa",
        "pos": "NOUN",
        "gn": "F",
        "lex": "jnanta",
        "nu": "PL"
    },
    {
        "form": "jənne",
        "pos": "NOUN",
        "gn": "F",
        "lex": "jnanta",
        "nu": "PL"
    },
    {
        "form": "jorta",
        "pos": "NOUN",
        "gn": "F",
        "lex": "jorta"
    },
    {
        "form": "jore",
        "pos": "NOUN",
        "gn": "F",
        "lex": "jorta",
        "nu": "PL"
    },
    {
        "form": "jubarrək",
        "pos": "NOUN",
        "gn": "F",
        "lex": "jubarrək"
    },
    {
        "form": "jubarrəkke",
        "pos": "NOUN",
        "gn": "F",
        "lex": "jubarrək",
        "nu": "PL"
    },
    {
        "form": "jŭda",
        "pos": "ADJV",
        "pos_context": [
            "ADJV",
            "ADVB"
        ],
        "variable": "INVAR",
        "lex": "jŭda"
    },
    {
        "form": "judala",
        "pos": "NOUN",
        "gn": "M",
        "lex": "judala"
    },
    {
        "form": "julla",
        "pos": "NOUN",
        "gn": "M",
        "lex": "julla"
    },
    {
        "form": "jullajena",
        "pos": "NOUN",
        "gn": "M",
        "lex": "jullajena"
    },
    {
        "form": "julləkθa",
        "pos": "NOUN",
        "gn": "F",
        "lex": "julləkθa"
    },
    {
        "form": "julləkyaθa",
        "pos": "NOUN",
        "gn": "F",
        "lex": "julləkθa",
        "nu": "PL"
    },
    {
        "form": "jundi",
        "pos": "NOUN",
        "gn": "M",
        "lex": "jundi"
    },
    {
        "form": "jundiye",
        "pos": "NOUN",
        "gn": "M",
        "lex": "jundi",
        "nu": "PL"
    },
    {
        "form": "jurjēt",
        "pos": "NOUN",
        "gn": "M",
        "lex": "jurjēt"
    },
    {
        "form": "jutyara",
        "pos": "NOUN",
        "gn": "M",
        "lex": "jutyara"
    },
    {
        "form": "jutyare",
        "pos": "NOUN",
        "gn": "M",
        "lex": "jutyara",
        "nu": "PL"
    },
    {
        "form": "juwala",
        "pos": "NOUN",
        "gn": "MF",
        "lex": "juwala"
    },
    {
        "form": "juwale",
        "pos": "NOUN",
        "gn": "MF",
        "lex": "juwala",
        "nu": "PL"
    },
    {
        "form": "juwarre",
        "pos": "NOUN",
        "gn": "F",
        "lex": "juwarre"
    },
    {
        "form": "juwarriyaθa",
        "pos": "NOUN",
        "gn": "F",
        "lex": "juwarre",
        "nu": "PL"
    },
    {
        "form": "juwəlta",
        "pos": "NOUN",
        "gn": "F",
        "lex": "juwəlta"
    },
    {
        "form": "juwəlyaθa",
        "pos": "NOUN",
        "gn": "F",
        "lex": "juwəlta",
        "nu": "PL"
    },
    {
        "form": "juwiθa",
        "pos": "NOUN",
        "gn": "F",
        "lex": "juwiθa"
    },
    {
        "form": "juwiyaθa",
        "pos": "NOUN",
        "gn": "F",
        "lex": "juwiθa",
        "nu": "PL"
    },
    {
        "form": "jvoṭa",
        "pos": "ADJV",
        "lex": "jvoṭa"
    },
    {
        "form": "jvoṭṭa",
        "pos": "ADJV",
        "lex": "jvoṭa",
        "gn": "F"
    },
    {
        "form": "jvoṭṭe",
        "pos": "ADJV",
        "lex": "jvoṭa",
        "nu": "PL"
    },
    {
        "form": "jwanqa",
        "pos": "NOUN",
        "pos_context": [
            "NOUN",
            "ADJV"
        ],
        "gn": "M",
        "lex": "jwanqa"
    },
    {
        "form": "jwanqona",
        "pos": "NOUN",
        "gn": "M",
        "lex": "jwanqona"
    },
    {
        "form": "jwanqone",
        "pos": "NOUN",
        "gn": "M",
        "lex": "jwanqona",
        "nu": "PL"
    },
    {
        "form": "jwanquθa",
        "pos": "NOUN",
        "gn": "F",
        "lex": "jwanquθa"
    },
    {
        "form": "jwina",
        "pos": "NOUN",
        "gn": "M",
        "lex": "jwina"
    },
    {
        "form": "jwine",
        "pos": "NOUN",
        "gn": "M",
        "lex": "jwina",
        "nu": "PL"
    },
    {
        "form": "ka",
        "pos": "PART",
        "lex": "ka"
    },
    {
        "form": "kăbabe",
        "pos": "NOUN",
        "nu": "PL",
        "lex": "kăbabe"
    },
    {
        "form": "kăčăla",
        "pos": "ADJV",
        "lex": "kăčăla"
    },
    {
        "form": "kăčăle",
        "pos": "ADJV",
        "lex": "kăčăla",
        "gn": "F"
    },
    {
        "form": "kăčăle",
        "pos": "ADJV",
        "lex": "kăčăla",
        "nu": "PL"
    },
    {
        "form": "kada",
        "pos": "NOUN",
        "gn": "M",
        "lex": "kada"
    },
    {
        "form": "kade",
        "pos": "NOUN",
        "gn": "M",
        "lex": "kada",
        "nu": "PL"
    },
    {
        "form": "kăfiyya",
        "pos": "NOUN",
        "gn": "F",
        "lex": "kăfiyya"
    },
    {
        "form": "kăfiyyāt",
        "pos": "NOUN",
        "gn": "F",
        "lex": "kăfiyya",
        "nu": "PL"
    },
    {
        "form": "kaka",
        "pos": "NOUN",
        "gn": "M",
        "lex": "kaka"
    },
    {
        "form": "kake",
        "pos": "NOUN",
        "gn": "M",
        "lex": "kaka",
        "nu": "PL"
    },
    {
        "form": "kalabča",
        "pos": "NOUN",
        "gn": "M",
        "lex": "kalabča"
    },
    {
        "form": "kalabče",
        "pos": "NOUN",
        "gn": "M",
        "lex": "kalabča",
        "nu": "PL"
    },
    {
        "form": "kălăma",
        "pos": "NOUN",
        "gn": "M",
        "lex": "kălăma"
    },
    {
        "form": "kălăme",
        "pos": "NOUN",
        "gn": "M",
        "lex": "kălăma",
        "nu": "PL"
    },
    {
        "form": "kălama",
        "pos": "NOUN",
        "gn": "MF",
        "lex": "kălama"
    },
    {
        "form": "kălame",
        "pos": "NOUN",
        "gn": "MF",
        "lex": "kălama",
        "nu": "PL"
    },
    {
        "form": "kalba",
        "pos": "NOUN",
        "gn": "M",
        "lex": "kalba"
    },
    {
        "form": "kalwe",
        "pos": "NOUN",
        "gn": "M",
        "lex": "kalba",
        "nu": "PL"
    },
    {
        "form": "kalbe",
        "pos": "NOUN",
        "gn": "M",
        "lex": "kalba",
        "nu": "PL"
    },
    {
        "form": "kalwe",
        "pos": "NOUN",
        "gn": "M",
        "lex": "kalba",
        "nu": "PL"
    },
    {
        "form": "kalbe",
        "pos": "NOUN",
        "gn": "M",
        "lex": "kalba",
        "nu": "PL"
    },
    {
        "form": "kaləbθa",
        "pos": "NOUN",
        "gn": "F",
        "lex": "kaləbθa"
    },
    {
        "form": "kaləbyaθa",
        "pos": "NOUN",
        "gn": "F",
        "lex": "kaləbθa",
        "nu": "PL"
    },
    {
        "form": "kăləma",
        "pos": "NOUN",
        "gn": "F",
        "lex": "kăləma"
    },
    {
        "form": "kalle",
        "pos": "NOUN",
        "gn": "F",
        "lex": "kalle"
    },
    {
        "form": "kalləš",
        "pos": "NOUN",
        "gn": "MF",
        "lex": "kalləš"
    },
    {
        "form": "kălaša",
        "pos": "NOUN",
        "gn": "MF",
        "lex": "kalləš"
    },
    {
        "form": "kălaše",
        "pos": "NOUN",
        "gn": "MF",
        "lex": "kalləš",
        "nu": "PL"
    },
    {
        "form": "kaluθa",
        "pos": "NOUN",
        "gn": "F",
        "lex": "kaluθa"
    },
    {
        "form": "kalθa",
        "pos": "NOUN",
        "gn": "F",
        "lex": "kalθa"
    },
    {
        "form": "kalaθa",
        "pos": "NOUN",
        "gn": "F",
        "lex": "kalθa",
        "nu": "PL"
    },
    {
        "form": "kămaxa",
        "pos": "NOUN",
        "gn": "M",
        "lex": "kămaxa"
    },
    {
        "form": "kămaxe",
        "pos": "NOUN",
        "gn": "M",
        "lex": "kămaxa",
        "nu": "PL"
    },
    {
        "form": "kanaša",
        "pos": "NOUN",
        "gn": "M",
        "lex": "kanaša"
    },
    {
        "form": "kanaše",
        "pos": "NOUN",
        "gn": "M",
        "lex": "kanaša",
        "nu": "PL"
    },
    {
        "form": "kanda",
        "pos": "NOUN",
        "gn": "M",
        "lex": "kanda"
    },
    {
        "form": "kande",
        "pos": "NOUN",
        "gn": "M",
        "lex": "kanda",
        "nu": "PL"
    },
    {
        "form": "kanoša",
        "pos": "NOUN",
        "gn": "M",
        "lex": "kanoša"
    },
    {
        "form": "kanoše",
        "pos": "NOUN",
        "gn": "M",
        "lex": "kanoša",
        "nu": "PL"
    },
    {
        "form": "kanošta",
        "pos": "NOUN",
        "gn": "F",
        "lex": "kanošta"
    },
    {
        "form": "kanošyaθa",
        "pos": "NOUN",
        "gn": "F",
        "lex": "kanošta",
        "nu": "PL"
    },
    {
        "form": "kanun qamaya",
        "pos": "NOUN",
        "gn": "M",
        "lex": "kanun qamaya"
    },
    {
        "form": "kanun xaraya",
        "pos": "NOUN",
        "gn": "M",
        "lex": "kanun xaraya"
    },
    {
        "form": "kanuna",
        "pos": "NOUN",
        "gn": "M",
        "lex": "kanuna"
    },
    {
        "form": "kanune",
        "pos": "NOUN",
        "gn": "M",
        "lex": "kanuna",
        "nu": "PL"
    },
    {
        "form": "kăpăna",
        "pos": "NOUN",
        "gn": "M",
        "lex": "kăpăna"
    },
    {
        "form": "kăpăne",
        "pos": "NOUN",
        "gn": "M",
        "lex": "kăpăna",
        "nu": "PL"
    },
    {
        "form": "kapora",
        "pos": "NOUN",
        "pos_context": [
            "NOUN",
            "ADJV"
        ],
        "gn": "M",
        "lex": "kapora"
    },
    {
        "form": "kapore",
        "pos": "NOUN",
        "pos_context": [
            "NOUN",
            "ADJV"
        ],
        "gn": "M",
        "lex": "kapora",
        "nu": "PL"
    },
    {
        "form": "kār",
        "pos": "NOUN",
        "gn": "MF",
        "lex": "kār"
    },
    {
        "form": "kɛ̄r",
        "pos": "NOUN",
        "gn": "MF",
        "lex": "kār"
    },
    {
        "form": "karafəs",
        "pos": "NOUN",
        "gn": "M",
        "lex": "karafəs"
    },
    {
        "form": "karawəs",
        "pos": "NOUN",
        "gn": "M",
        "lex": "karawəs"
    },
    {
        "form": "karaxa",
        "pos": "NOUN",
        "gn": "M",
        "lex": "karaxa"
    },
    {
        "form": "karraxa",
        "pos": "NOUN",
        "gn": "M",
        "lex": "karaxa"
    },
    {
        "form": "karaxe",
        "pos": "NOUN",
        "gn": "M",
        "lex": "karaxa",
        "nu": "PL"
    },
    {
        "form": "karaxuθa",
        "pos": "NOUN",
        "gn": "F",
        "lex": "karaxuθa"
    },
    {
        "form": "karba",
        "pos": "NOUN",
        "gn": "M",
        "lex": "karba"
    },
    {
        "form": "kɛrba",
        "pos": "NOUN",
        "gn": "M",
        "lex": "karba"
    },
    {
        "form": "kareza",
        "pos": "NOUN",
        "gn": "M",
        "lex": "kareza"
    },
    {
        "form": "kareze",
        "pos": "NOUN",
        "gn": "M",
        "lex": "kareza",
        "nu": "PL"
    },
    {
        "form": "karoba",
        "pos": "ADJV",
        "lex": "karoba"
    },
    {
        "form": "karobta",
        "pos": "ADJV",
        "lex": "karoba",
        "gn": "F"
    },
    {
        "form": "karobe",
        "pos": "ADJV",
        "lex": "karoba",
        "nu": "PL"
    },
    {
        "form": "karra",
        "pos": "NOUN",
        "gn": "M",
        "lex": "karra"
    },
    {
        "form": "karrəkka",
        "pos": "NOUN",
        "gn": "M",
        "lex": "karrəkka"
    },
    {
        "form": "karrəkke",
        "pos": "NOUN",
        "gn": "M",
        "lex": "karrəkka",
        "nu": "PL"
    },
    {
        "form": "karrəkka",
        "pos": "ADJV",
        "lex": "karrəkka.2"
    },
    {
        "form": "karta",
        "pos": "NOUN",
        "gn": "F",
        "lex": "karta"
    },
    {
        "form": "kɛrta",
        "pos": "NOUN",
        "gn": "F",
        "lex": "karta"
    },
    {
        "form": "karaθa",
        "pos": "NOUN",
        "gn": "F",
        "lex": "karta",
        "nu": "PL"
    },
    {
        "form": "karxa",
        "pos": "NOUN",
        "gn": "M",
        "lex": "karxa"
    },
    {
        "form": "karxe",
        "pos": "NOUN",
        "gn": "M",
        "lex": "karxa",
        "nu": "PL"
    },
    {
        "form": "kasa",
        "pos": "NOUN",
        "gn": "M",
        "lex": "kasa"
    },
    {
        "form": "kase",
        "pos": "NOUN",
        "gn": "M",
        "lex": "kasa",
        "nu": "PL"
    },
    {
        "form": "kasana",
        "pos": "NOUN",
        "pos_context": [
            "NOUN",
            "ADJV"
        ],
        "gn": "M",
        "lex": "kasana"
    },
    {
        "form": "kasane",
        "pos": "NOUN",
        "pos_context": [
            "NOUN",
            "ADJV"
        ],
        "gn": "M",
        "lex": "kasana",
        "nu": "PL"
    },
    {
        "form": "kasɛθa",
        "pos": "NOUN",
        "gn": "F",
        "lex": "kasɛθa"
    },
    {
        "form": "kəssɛθa",
        "pos": "NOUN",
        "gn": "F",
        "lex": "kasɛθa"
    },
    {
        "form": "kašira",
        "pos": "ADJV",
        "lex": "kašira"
    },
    {
        "form": "kaširta",
        "pos": "ADJV",
        "lex": "kašira",
        "gn": "F"
    },
    {
        "form": "kašire",
        "pos": "ADJV",
        "lex": "kašira",
        "nu": "PL"
    },
    {
        "form": "kaska",
        "pos": "ADJV",
        "lex": "kaska"
    },
    {
        "form": "kaske",
        "pos": "ADJV",
        "lex": "kaska",
        "gn": "F",
        "nu": "PL"
    },
    {
        "form": "kasknaya",
        "pos": "ADJV",
        "lex": "kasknaya"
    },
    {
        "form": "kasknɛθa",
        "pos": "ADJV",
        "lex": "kasknaya",
        "gn": "F"
    },
    {
        "form": "kasknaye",
        "pos": "ADJV",
        "lex": "kasknaya",
        "nu": "PL"
    },
    {
        "form": "kasrāt",
        "pos": "NOUN",
        "nu": "PL",
        "lex": "kasrāt"
    },
    {
        "form": "kašxa",
        "pos": "NOUN",
        "gn": "M",
        "lex": "kašxa"
    },
    {
        "form": "kata",
        "pos": "NOUN",
        "gn": "M",
        "lex": "kata"
    },
    {
        "form": "kate",
        "pos": "NOUN",
        "gn": "M",
        "lex": "kata",
        "nu": "PL"
    },
    {
        "form": "kătɛra",
        "pos": "NOUN",
        "gn": "M",
        "lex": "kătɛra"
    },
    {
        "form": "kătɛre",
        "pos": "NOUN",
        "gn": "M",
        "lex": "kătɛra",
        "nu": "PL"
    },
    {
        "form": "k̭avərra",
        "pos": "NOUN",
        "gn": "M",
        "lex": "k̭avərra"
    },
    {
        "form": "k̭avərre",
        "pos": "NOUN",
        "gn": "M",
        "lex": "k̭avərra",
        "nu": "PL"
    },
    {
        "form": "k̭avərta",
        "pos": "NOUN",
        "gn": "F",
        "lex": "k̭avərta"
    },
    {
        "form": "k̭avəryaθa",
        "pos": "NOUN",
        "gn": "F",
        "lex": "k̭avərta",
        "nu": "PL"
    },
    {
        "form": "kawaza",
        "pos": "NOUN",
        "gn": "F",
        "lex": "kawaza"
    },
    {
        "form": "kawaze",
        "pos": "NOUN",
        "gn": "F",
        "lex": "kawaza",
        "nu": "PL"
    },
    {
        "form": "kawda",
        "pos": "NOUN",
        "gn": "F",
        "lex": "kawda"
    },
    {
        "form": "kawdaθa",
        "pos": "NOUN",
        "gn": "F",
        "lex": "kawda",
        "nu": "PL"
    },
    {
        "form": "kawe",
        "pos": "NOUN",
        "gn": "F",
        "lex": "kawe"
    },
    {
        "form": "kawaθa",
        "pos": "NOUN",
        "gn": "F",
        "lex": "kawe",
        "nu": "PL"
    },
    {
        "form": "kawədna",
        "pos": "NOUN",
        "gn": "M",
        "lex": "kawədna"
    },
    {
        "form": "kawədne",
        "pos": "NOUN",
        "gn": "M",
        "lex": "kawədna",
        "nu": "PL"
    },
    {
        "form": "k̭awəlla",
        "pos": "NOUN",
        "gn": "M",
        "lex": "k̭awəlla"
    },
    {
        "form": "k̭awəlle",
        "pos": "NOUN",
        "gn": "M",
        "lex": "k̭awəlla",
        "nu": "PL"
    },
    {
        "form": "kawša",
        "pos": "NOUN",
        "gn": "M",
        "lex": "kawša"
    },
    {
        "form": "kawše",
        "pos": "NOUN",
        "gn": "M",
        "lex": "kawša",
        "nu": "PL"
    },
    {
        "form": "kawsa",
        "pos": "NOUN",
        "gn": "M",
        "lex": "kawsa"
    },
    {
        "form": "kawta",
        "pos": "NOUN",
        "gn": "M",
        "lex": "kawta"
    },
    {
        "form": "kawte",
        "pos": "NOUN",
        "gn": "M",
        "lex": "kawta",
        "nu": "PL"
    },
    {
        "form": "kawuθra",
        "pos": "NOUN",
        "gn": "F",
        "lex": "kawuθra"
    },
    {
        "form": "kawuθre",
        "pos": "NOUN",
        "gn": "F",
        "lex": "kawuθra",
        "nu": "PL"
    },
    {
        "form": "kawuθraθa",
        "pos": "NOUN",
        "gn": "F",
        "lex": "kawuθra",
        "nu": "PL"
    },
    {
        "form": "kawuθre",
        "pos": "NOUN",
        "gn": "F",
        "lex": "kawuθra",
        "nu": "PL"
    },
    {
        "form": "kawuθraθa",
        "pos": "NOUN",
        "gn": "F",
        "lex": "kawuθra",
        "nu": "PL"
    },
    {
        "form": "kaža",
        "pos": "NOUN",
        "gn": "MF",
        "lex": "kaža"
    },
    {
        "form": "kaθawa",
        "pos": "NOUN",
        "gn": "M",
        "lex": "kaθawa"
    },
    {
        "form": "kaθawe",
        "pos": "NOUN",
        "gn": "M",
        "lex": "kaθawa",
        "nu": "PL"
    },
    {
        "form": "kaθawta",
        "pos": "NOUN",
        "gn": "F",
        "lex": "kaθawta"
    },
    {
        "form": "kaθawyaθa",
        "pos": "NOUN",
        "gn": "F",
        "lex": "kaθawta",
        "nu": "PL"
    },
    {
        "form": "kaθowa",
        "pos": "NOUN",
        "gn": "M",
        "lex": "kaθowa"
    },
    {
        "form": "kaθowe",
        "pos": "NOUN",
        "gn": "M",
        "lex": "kaθowa",
        "nu": "PL"
    },
    {
        "form": "kčixa",
        "pos": "ADJV",
        "lex": "kčixa"
    },
    {
        "form": "kčixta",
        "pos": "ADJV",
        "lex": "kčixa",
        "gn": "F"
    },
    {
        "form": "kčixe",
        "pos": "ADJV",
        "lex": "kčixa",
        "nu": "PL"
    },
    {
        "form": "kēk",
        "pos": "NOUN",
        "gn": "M",
        "lex": "kēk"
    },
    {
        "form": "keka",
        "pos": "NOUN",
        "gn": "M",
        "lex": "kēk"
    },
    {
        "form": "keke",
        "pos": "NOUN",
        "gn": "M",
        "lex": "kēk",
        "nu": "PL"
    },
    {
        "form": "k̭ēm",
        "pos": "MODI",
        "lex": "k̭ēm"
    },
    {
        "form": "kenapka",
        "pos": "NOUN",
        "gn": "M",
        "lex": "kenapka"
    },
    {
        "form": "kenapke",
        "pos": "NOUN",
        "gn": "M",
        "lex": "kenapka",
        "nu": "PL"
    },
    {
        "form": "kenaya",
        "pos": "NOUN",
        "gn": "M",
        "lex": "kenaya"
    },
    {
        "form": "kepana",
        "pos": "NOUN",
        "gn": "M",
        "lex": "kepana"
    },
    {
        "form": "kepaye",
        "pos": "NOUN",
        "nu": "PL",
        "lex": "kepaye"
    },
    {
        "form": "kepaya",
        "pos": "NOUN",
        "nu": "SG",
        "lex": "kepaye"
    },
    {
        "form": "kerapso",
        "pos": "NOUN",
        "gn": "F",
        "lex": "kerapso"
    },
    {
        "form": "kere",
        "pos": "NOUN",
        "nu": "PL",
        "lex": "kere"
    },
    {
        "form": "kera",
        "pos": "NOUN",
        "nu": "SG",
        "lex": "kere"
    },
    {
        "form": "kerova",
        "pos": "NOUN",
        "gn": "M",
        "lex": "kerova"
    },
    {
        "form": "kəzma",
        "pos": "NOUN",
        "gn": "M",
        "lex": "kəzma"
    },
    {
        "form": "kəzme",
        "pos": "NOUN",
        "gn": "M",
        "lex": "kəzma",
        "nu": "PL"
    },
    {
        "form": "kežurta",
        "pos": "NOUN",
        "gn": "F",
        "lex": "kežurta"
    },
    {
        "form": "kɛla",
        "pos": "NOUN",
        "gn": "M",
        "lex": "kɛla"
    },
    {
        "form": "kɛle",
        "pos": "NOUN",
        "gn": "M",
        "lex": "kɛla",
        "nu": "PL"
    },
    {
        "form": "kɛlana",
        "pos": "NOUN",
        "gn": "M",
        "lex": "kɛlana"
    },
    {
        "form": "kɛlane",
        "pos": "NOUN",
        "gn": "M",
        "lex": "kɛlana",
        "nu": "PL"
    },
    {
        "form": "kɛmɛre",
        "pos": "NOUN",
        "pos_context": [
            "NOUN",
            "ADJV"
        ],
        "gn": "F",
        "lex": "kɛmɛre"
    },
    {
        "form": "kɛra",
        "pos": "NOUN",
        "gn": "F",
        "lex": "kɛra"
    },
    {
        "form": "kəčkaje",
        "pos": "NOUN",
        "nu": "PL",
        "lex": "kəčkaje"
    },
    {
        "form": "kəčxa",
        "pos": "NOUN",
        "gn": "M",
        "lex": "kəčxa"
    },
    {
        "form": "kədbək",
        "pos": "NOUN",
        "gn": "M",
        "lex": "kədbək"
    },
    {
        "form": "kēf",
        "pos": "NOUN",
        "gn": "F",
        "lex": "kēf"
    },
    {
        "form": "kəlbəttən",
        "pos": "NOUN",
        "gn": "M",
        "lex": "kəlbəttən"
    },
    {
        "form": "kəlbəttane",
        "pos": "NOUN",
        "gn": "M",
        "lex": "kəlbəttən",
        "nu": "PL"
    },
    {
        "form": "kəlkăla",
        "pos": "NOUN",
        "gn": "M",
        "lex": "kəlkăla"
    },
    {
        "form": "kəlša",
        "pos": "NOUN",
        "gn": "M",
        "lex": "kəlša"
    },
    {
        "form": "kəlya",
        "pos": "ADJV",
        "lex": "kəlya"
    },
    {
        "form": "kliθa",
        "pos": "ADJV",
        "lex": "kəlya",
        "gn": "F"
    },
    {
        "form": "kəlye",
        "pos": "ADJV",
        "lex": "kəlya",
        "nu": "PL"
    },
    {
        "form": "kəma",
        "pos": "ADVB",
        "pos_context": [
            "ADVB",
            "MODI"
        ],
        "lex": "kəma"
    },
    {
        "form": "kəmkəmma",
        "pos": "NOUN",
        "gn": "M",
        "lex": "kəmkəmma"
    },
    {
        "form": "kərkəmma",
        "pos": "NOUN",
        "gn": "M",
        "lex": "kəmkəmma"
    },
    {
        "form": "kəmkəmme",
        "pos": "NOUN",
        "gn": "M",
        "lex": "kəmkəmma",
        "nu": "PL"
    },
    {
        "form": "kəndala",
        "pos": "NOUN",
        "gn": "M",
        "lex": "kəndala"
    },
    {
        "form": "kəndale",
        "pos": "NOUN",
        "gn": "M",
        "lex": "kəndala",
        "nu": "PL"
    },
    {
        "form": "kənθa",
        "pos": "NOUN",
        "gn": "F",
        "lex": "kənθa"
    },
    {
        "form": "kənnane",
        "pos": "NOUN",
        "gn": "F",
        "lex": "kənθa",
        "nu": "PL"
    },
    {
        "form": "kəppa",
        "pos": "NOUN",
        "gn": "M",
        "lex": "kəppa"
    },
    {
        "form": "kəppe",
        "pos": "NOUN",
        "gn": "M",
        "lex": "kəppa",
        "nu": "PL"
    },
    {
        "form": "kəppəkθa",
        "pos": "NOUN",
        "gn": "F",
        "lex": "kəppəkθa"
    },
    {
        "form": "kəppəkyaθa",
        "pos": "NOUN",
        "gn": "F",
        "lex": "kəppəkθa",
        "nu": "PL"
    },
    {
        "form": "kepta",
        "pos": "NOUN",
        "gn": "F",
        "lex": "kepta"
    },
    {
        "form": "kepyaθa",
        "pos": "NOUN",
        "gn": "F",
        "lex": "kepta",
        "nu": "PL"
    },
    {
        "form": "kərkəroka",
        "pos": "NOUN",
        "gn": "M",
        "lex": "kərkəroka"
    },
    {
        "form": "kərra",
        "pos": "NOUN",
        "pos_context": [
            "NOUN",
            "ADJV"
        ],
        "gn": "M",
        "lex": "kərra"
    },
    {
        "form": "kərre",
        "pos": "NOUN",
        "pos_context": [
            "NOUN",
            "ADJV"
        ],
        "gn": "M",
        "lex": "kərra",
        "nu": "PL"
    },
    {
        "form": "kərsəlle",
        "pos": "NOUN",
        "nu": "PL",
        "lex": "kərsəlle"
    },
    {
        "form": "kərtana",
        "pos": "ADJV",
        "lex": "kərtana"
    },
    {
        "form": "kərtanta",
        "pos": "ADJV",
        "lex": "kərtana",
        "gn": "F"
    },
    {
        "form": "kərtane",
        "pos": "ADJV",
        "lex": "kərtana",
        "nu": "PL"
    },
    {
        "form": "kərya",
        "pos": "ADJV",
        "lex": "kərya"
    },
    {
        "form": "kriθa",
        "pos": "ADJV",
        "lex": "kərya",
        "gn": "F"
    },
    {
        "form": "kərye",
        "pos": "ADJV",
        "lex": "kərya",
        "nu": "PL"
    },
    {
        "form": "kəsənθa",
        "pos": "NOUN",
        "gn": "F",
        "lex": "kəsənθa"
    },
    {
        "form": "kəsənyaθa",
        "pos": "NOUN",
        "gn": "F",
        "lex": "kəsənθa",
        "nu": "PL"
    },
    {
        "form": "kəskənna",
        "pos": "NOUN",
        "gn": "M",
        "lex": "kəskənna"
    },
    {
        "form": "kəsna",
        "pos": "NOUN",
        "gn": "M",
        "lex": "kəsna"
    },
    {
        "form": "kəsne",
        "pos": "NOUN",
        "gn": "M",
        "lex": "kəsna",
        "nu": "PL"
    },
    {
        "form": "kəštəvana",
        "pos": "NOUN",
        "gn": "M",
        "lex": "kəštəvana"
    },
    {
        "form": "kəštəvane",
        "pos": "NOUN",
        "gn": "M",
        "lex": "kəštəvana",
        "nu": "PL"
    },
    {
        "form": "k̭ətta",
        "pos": "NOUN",
        "gn": "F",
        "lex": "k̭ətta"
    },
    {
        "form": "k̭ətte",
        "pos": "NOUN",
        "gn": "F",
        "lex": "k̭ətta",
        "nu": "PL"
    },
    {
        "form": "k̭əttaθa",
        "pos": "NOUN",
        "gn": "F",
        "lex": "k̭ətta",
        "nu": "PL"
    },
    {
        "form": "k̭ətte",
        "pos": "NOUN",
        "gn": "F",
        "lex": "k̭ətta",
        "nu": "PL"
    },
    {
        "form": "k̭əttaθa",
        "pos": "NOUN",
        "gn": "F",
        "lex": "k̭ətta",
        "nu": "PL"
    },
    {
        "form": "kətwa bloka",
        "pos": "NOUN",
        "gn": "M",
        "lex": "kətwa bloka"
    },
    {
        "form": "kətwa",
        "pos": "NOUN",
        "gn": "M",
        "lex": "kətwa"
    },
    {
        "form": "kətwe",
        "pos": "NOUN",
        "gn": "M",
        "lex": "kətwa",
        "nu": "PL"
    },
    {
        "form": "kətwana",
        "pos": "ADJV",
        "lex": "kətwana"
    },
    {
        "form": "kətwanta",
        "pos": "ADJV",
        "lex": "kətwana",
        "gn": "F"
    },
    {
        "form": "kətwane",
        "pos": "ADJV",
        "lex": "kətwana",
        "nu": "PL"
    },
    {
        "form": "kəxla",
        "pos": "NOUN",
        "gn": "M",
        "lex": "kəxla"
    },
    {
        "form": "kəxra",
        "pos": "NOUN",
        "gn": "M",
        "lex": "kəxra"
    },
    {
        "form": "kədde",
        "pos": "NOUN",
        "nu": "PL",
        "lex": "kədde"
    },
    {
        "form": "kədda",
        "pos": "NOUN",
        "nu": "SG",
        "lex": "kədde"
    },
    {
        "form": "kilo",
        "pos": "NOUN",
        "gn": "M",
        "lex": "kilo"
    },
    {
        "form": "kiloye",
        "pos": "NOUN",
        "gn": "M",
        "lex": "kilo",
        "nu": "PL"
    },
    {
        "form": "kiloʾe",
        "pos": "NOUN",
        "gn": "M",
        "lex": "kilo",
        "nu": "PL"
    },
    {
        "form": "kiloye",
        "pos": "NOUN",
        "gn": "M",
        "lex": "kilo",
        "nu": "PL"
    },
    {
        "form": "kiloʾe",
        "pos": "NOUN",
        "gn": "M",
        "lex": "kilo",
        "nu": "PL"
    },
    {
        "form": "kilon",
        "pos": "NOUN",
        "gn": "F",
        "lex": "kilon"
    },
    {
        "form": "kilone",
        "pos": "NOUN",
        "gn": "F",
        "lex": "kilon",
        "nu": "PL"
    },
    {
        "form": "kima",
        "pos": "NOUN",
        "gn": "F",
        "lex": "kima"
    },
    {
        "form": "čima",
        "pos": "NOUN",
        "gn": "F",
        "lex": "kima"
    },
    {
        "form": "kisa",
        "pos": "NOUN",
        "gn": "M",
        "lex": "kisa"
    },
    {
        "form": "kise",
        "pos": "NOUN",
        "gn": "M",
        "lex": "kisa",
        "nu": "PL"
    },
    {
        "form": "kista",
        "pos": "NOUN",
        "gn": "F",
        "lex": "kista"
    },
    {
        "form": "kisyaθa",
        "pos": "NOUN",
        "gn": "F",
        "lex": "kista",
        "nu": "PL"
    },
    {
        "form": "kiwara",
        "pos": "NOUN",
        "gn": "M",
        "lex": "kiwara"
    },
    {
        "form": "kiwɛra",
        "pos": "NOUN",
        "gn": "M",
        "lex": "kiwara"
    },
    {
        "form": "kiyola",
        "pos": "NOUN",
        "gn": "M",
        "lex": "kiyola"
    },
    {
        "form": "kiyole",
        "pos": "NOUN",
        "gn": "M",
        "lex": "kiyola",
        "nu": "PL"
    },
    {
        "form": "kizəkka",
        "pos": "NOUN",
        "gn": "M",
        "lex": "kizəkka"
    },
    {
        "form": "kizəkke",
        "pos": "NOUN",
        "gn": "M",
        "lex": "kizəkka",
        "nu": "PL"
    },
    {
        "form": "kizikizo",
        "pos": "NOUN",
        "gn": "F",
        "lex": "kizikizo"
    },
    {
        "form": "klama",
        "pos": "NOUN",
        "gn": "M",
        "lex": "klama"
    },
    {
        "form": "klame",
        "pos": "NOUN",
        "gn": "M",
        "lex": "klama",
        "nu": "PL"
    },
    {
        "form": "kliča",
        "pos": "ADJV",
        "lex": "kliča"
    },
    {
        "form": "kličta",
        "pos": "ADJV",
        "lex": "kliča",
        "gn": "F"
    },
    {
        "form": "kliče",
        "pos": "ADJV",
        "lex": "kliča",
        "nu": "PL"
    },
    {
        "form": "klila",
        "pos": "NOUN",
        "gn": "M",
        "lex": "klila"
    },
    {
        "form": "klila",
        "pos": "NOUN",
        "gn": "M",
        "lex": "klila",
        "nu": "PL"
    },
    {
        "form": "kliθa",
        "pos": "NOUN",
        "gn": "F",
        "lex": "kliθa"
    },
    {
        "form": "kilyaθa",
        "pos": "NOUN",
        "gn": "F",
        "lex": "kliθa",
        "nu": "PL"
    },
    {
        "form": "klōš",
        "pos": "NOUN",
        "gn": "M",
        "lex": "klōš"
    },
    {
        "form": "kništa",
        "pos": "NOUN",
        "gn": "F",
        "lex": "kništa"
    },
    {
        "form": "knišyaθa",
        "pos": "NOUN",
        "gn": "F",
        "lex": "kništa",
        "nu": "PL"
    },
    {
        "form": "koč̭a",
        "pos": "NOUN",
        "pos_context": [
            "NOUN",
            "ADJV"
        ],
        "gn": "M",
        "lex": "koč̭a"
    },
    {
        "form": "qoč̭a",
        "pos": "NOUN",
        "pos_context": [
            "NOUN",
            "ADJV"
        ],
        "gn": "M",
        "lex": "koč̭a"
    },
    {
        "form": "koč̭e",
        "pos": "NOUN",
        "pos_context": [
            "NOUN",
            "ADJV"
        ],
        "gn": "F",
        "lex": "koč̭a",
        "nu": "PL"
    },
    {
        "form": "kočarnaya",
        "pos": "NOUN",
        "pos_context": [
            "NOUN",
            "ADJV"
        ],
        "gn": "M",
        "lex": "kočarnaya"
    },
    {
        "form": "kočarnaye",
        "pos": "NOUN",
        "pos_context": [
            "NOUN",
            "ADJV"
        ],
        "gn": "M",
        "lex": "kočarnaya",
        "nu": "PL"
    },
    {
        "form": "koðənta",
        "pos": "NOUN",
        "gn": "F",
        "lex": "koðənta"
    },
    {
        "form": "koðənyaθa",
        "pos": "NOUN",
        "gn": "F",
        "lex": "koðənta",
        "nu": "PL"
    },
    {
        "form": "koḥol",
        "pos": "NOUN",
        "gn": "M",
        "lex": "koḥol"
    },
    {
        "form": "koləkθa",
        "pos": "NOUN",
        "gn": "F",
        "lex": "koləkθa"
    },
    {
        "form": "koləkyaθa",
        "pos": "NOUN",
        "gn": "F",
        "lex": "koləkθa",
        "nu": "PL"
    },
    {
        "form": "koma",
        "pos": "ADJV",
        "lex": "koma"
    },
    {
        "form": "komta",
        "pos": "ADJV",
        "lex": "koma",
        "gn": "F"
    },
    {
        "form": "kome",
        "pos": "ADJV",
        "lex": "koma",
        "nu": "PL"
    },
    {
        "form": "komaya",
        "pos": "NOUN",
        "gn": "M",
        "lex": "komaya"
    },
    {
        "form": "komnaya",
        "pos": "ADJV",
        "lex": "komnaya"
    },
    {
        "form": "komnɛθa",
        "pos": "ADJV",
        "lex": "komnaya",
        "gn": "F"
    },
    {
        "form": "komnaye",
        "pos": "ADJV",
        "lex": "komnaya",
        "nu": "PL"
    },
    {
        "form": "kompaθuθa",
        "pos": "NOUN",
        "gn": "F",
        "lex": "kompaθuθa"
    },
    {
        "form": "kopa",
        "pos": "ADJV",
        "lex": "kopa"
    },
    {
        "form": "kopta",
        "pos": "ADJV",
        "lex": "kopa",
        "gn": "F"
    },
    {
        "form": "kope",
        "pos": "ADJV",
        "lex": "kopa",
        "nu": "PL"
    },
    {
        "form": "kopana",
        "pos": "ADJV",
        "lex": "kopana"
    },
    {
        "form": "kopanta",
        "pos": "ADJV",
        "lex": "kopana",
        "gn": "F"
    },
    {
        "form": "kopane",
        "pos": "ADJV",
        "lex": "kopana",
        "nu": "PL"
    },
    {
        "form": "korašina",
        "pos": "NOUN",
        "gn": "M",
        "lex": "korašina"
    },
    {
        "form": "kore",
        "pos": "NOUN",
        "gn": "F",
        "lex": "kore"
    },
    {
        "form": "korăwaθa",
        "pos": "NOUN",
        "gn": "F",
        "lex": "kore",
        "nu": "PL"
    },
    {
        "form": "kosa",
        "pos": "ADJV",
        "lex": "kosa"
    },
    {
        "form": "kose",
        "pos": "ADJV",
        "lex": "kosa",
        "nu": "PL"
    },
    {
        "form": "kosiθa",
        "pos": "NOUN",
        "gn": "F",
        "lex": "kosiθa"
    },
    {
        "form": "kosyaθa",
        "pos": "NOUN",
        "gn": "F",
        "lex": "kosiθa",
        "nu": "PL"
    },
    {
        "form": "kosta",
        "pos": "NOUN",
        "gn": "F",
        "lex": "kosta"
    },
    {
        "form": "kosyaθa",
        "pos": "NOUN",
        "gn": "F",
        "lex": "kosta",
        "nu": "PL"
    },
    {
        "form": "kotăla",
        "pos": "NOUN",
        "gn": "M",
        "lex": "kotăla"
    },
    {
        "form": "kotăla",
        "pos": "NOUN",
        "gn": "M",
        "lex": "kotăla",
        "nu": "PL"
    },
    {
        "form": "koxa",
        "pos": "NOUN",
        "gn": "M",
        "lex": "koxa"
    },
    {
        "form": "koxe",
        "pos": "NOUN",
        "gn": "M",
        "lex": "koxa",
        "nu": "PL"
    },
    {
        "form": "koza",
        "pos": "NOUN",
        "gn": "M",
        "lex": "koza"
    },
    {
        "form": "koze",
        "pos": "NOUN",
        "gn": "M",
        "lex": "koza",
        "nu": "PL"
    },
    {
        "form": "kozăwaθa",
        "pos": "NOUN",
        "gn": "M",
        "lex": "koza",
        "nu": "PL"
    },
    {
        "form": "koze",
        "pos": "NOUN",
        "gn": "M",
        "lex": "koza",
        "nu": "PL"
    },
    {
        "form": "kozăwaθa",
        "pos": "NOUN",
        "gn": "M",
        "lex": "koza",
        "nu": "PL"
    },
    {
        "form": "krehət",
        "pos": "ADJV",
        "gn": "C",
        "lex": "krehət"
    },
    {
        "form": "krēt",
        "pos": "ADJV",
        "gn": "C",
        "lex": "krehət"
    },
    {
        "form": "krehətte",
        "pos": "ADJV",
        "gn": "C",
        "lex": "krehət",
        "nu": "PL"
    },
    {
        "form": "krete",
        "pos": "ADJV",
        "gn": "C",
        "lex": "krehət",
        "nu": "PL"
    },
    {
        "form": "krehətte",
        "pos": "ADJV",
        "gn": "C",
        "lex": "krehət",
        "nu": "PL"
    },
    {
        "form": "krete",
        "pos": "ADJV",
        "gn": "C",
        "lex": "krehət",
        "nu": "PL"
    },
    {
        "form": "krəstyana",
        "pos": "NOUN",
        "pos_context": [
            "NOUN",
            "ADJV"
        ],
        "gn": "M",
        "lex": "krəstyana"
    },
    {
        "form": "krəstyane",
        "pos": "NOUN",
        "pos_context": [
            "NOUN",
            "ADJV"
        ],
        "gn": "M",
        "lex": "krəstyana",
        "nu": "PL"
    },
    {
        "form": "kriba",
        "pos": "ADJV",
        "lex": "kriba"
    },
    {
        "form": "kribta",
        "pos": "ADJV",
        "lex": "kriba",
        "gn": "F"
    },
    {
        "form": "kribe",
        "pos": "ADJV",
        "lex": "kriba",
        "nu": "PL"
    },
    {
        "form": "krihe",
        "pos": "NOUN",
        "nu": "PL",
        "lex": "krihe"
    },
    {
        "form": "ktana",
        "pos": "NOUN",
        "gn": "M",
        "lex": "ktana"
    },
    {
        "form": "kuba",
        "pos": "NOUN",
        "gn": "M",
        "lex": "kuba"
    },
    {
        "form": "kube",
        "pos": "NOUN",
        "gn": "M",
        "lex": "kuba",
        "nu": "PL"
    },
    {
        "form": "kubbe",
        "pos": "NOUN",
        "nu": "PL",
        "lex": "kubbe"
    },
    {
        "form": "kubba",
        "pos": "NOUN",
        "nu": "SG",
        "lex": "kubbe"
    },
    {
        "form": "kuddina",
        "pos": "NOUN",
        "gn": "M",
        "lex": "kuddina"
    },
    {
        "form": "kuddine",
        "pos": "NOUN",
        "gn": "M",
        "lex": "kuddina",
        "nu": "PL"
    },
    {
        "form": "kuddinta",
        "pos": "NOUN",
        "gn": "F",
        "lex": "kuddinta"
    },
    {
        "form": "kuddinyaθa",
        "pos": "NOUN",
        "gn": "F",
        "lex": "kuddinta",
        "nu": "PL"
    },
    {
        "form": "kul",
        "pos": "MODI",
        "lex": "kul"
    },
    {
        "form": "ku",
        "pos": "MODI",
        "lex": "kul"
    },
    {
        "form": "kulla",
        "pos": "MODI",
        "lex": "kul"
    },
    {
        "form": "kuleča",
        "pos": "NOUN",
        "gn": "M",
        "lex": "kuleča"
    },
    {
        "form": "kuleče",
        "pos": "NOUN",
        "gn": "M",
        "lex": "kuleča",
        "nu": "PL"
    },
    {
        "form": "kulənga",
        "pos": "NOUN",
        "gn": "M",
        "lex": "kulənga"
    },
    {
        "form": "kulənge",
        "pos": "NOUN",
        "gn": "M",
        "lex": "kulənga",
        "nu": "PL"
    },
    {
        "form": "kulfət",
        "pos": "NOUN",
        "gn": "F",
        "lex": "kulfət"
    },
    {
        "form": "kulpət",
        "pos": "NOUN",
        "gn": "F",
        "lex": "kulfət"
    },
    {
        "form": "kulfatte",
        "pos": "NOUN",
        "gn": "F",
        "lex": "kulfət",
        "nu": "PL"
    },
    {
        "form": "kulpatte",
        "pos": "NOUN",
        "gn": "F",
        "lex": "kulfət",
        "nu": "PL"
    },
    {
        "form": "kulfatte",
        "pos": "NOUN",
        "gn": "F",
        "lex": "kulfət",
        "nu": "PL"
    },
    {
        "form": "kulpatte",
        "pos": "NOUN",
        "gn": "F",
        "lex": "kulfət",
        "nu": "PL"
    },
    {
        "form": "kulla",
        "pos": "NOUN",
        "gn": "F",
        "lex": "kulla"
    },
    {
        "form": "kullixa",
        "pos": "NOUN",
        "gn": "M",
        "lex": "kullixa"
    },
    {
        "form": "kullixe",
        "pos": "NOUN",
        "gn": "M",
        "lex": "kullixa",
        "nu": "PL"
    },
    {
        "form": "kulliya",
        "pos": "NOUN",
        "gn": "M",
        "lex": "kulliya"
    },
    {
        "form": "kulliye",
        "pos": "NOUN",
        "gn": "M",
        "lex": "kulliya",
        "nu": "PL"
    },
    {
        "form": "kumuθa",
        "pos": "NOUN",
        "gn": "F",
        "lex": "kumuθa"
    },
    {
        "form": "kun",
        "pos": "PART",
        "lex": "kun"
    },
    {
        "form": "kundarəs",
        "pos": "NOUN",
        "gn": "F",
        "lex": "kundarəs"
    },
    {
        "form": "kundɛrəs",
        "pos": "NOUN",
        "gn": "F",
        "lex": "kundarəs"
    },
    {
        "form": "k̭unnəkθa",
        "pos": "NOUN",
        "gn": "F",
        "lex": "k̭unnəkθa"
    },
    {
        "form": "k̭unnəkyaθa",
        "pos": "NOUN",
        "gn": "F",
        "lex": "k̭unnəkθa",
        "nu": "PL"
    },
    {
        "form": "kupala",
        "pos": "NOUN",
        "gn": "F",
        "lex": "kupala"
    },
    {
        "form": "kupale",
        "pos": "NOUN",
        "gn": "F",
        "lex": "kupala",
        "nu": "PL"
    },
    {
        "form": "k̭uprana",
        "pos": "NOUN",
        "gn": "F",
        "lex": "k̭uprana"
    },
    {
        "form": "quprana",
        "pos": "NOUN",
        "gn": "F",
        "lex": "k̭uprana"
    },
    {
        "form": "k̭upranane",
        "pos": "NOUN",
        "gn": "F",
        "lex": "k̭uprana",
        "nu": "PL"
    },
    {
        "form": "qupranane",
        "pos": "NOUN",
        "gn": "F",
        "lex": "k̭uprana",
        "nu": "PL"
    },
    {
        "form": "k̭upranane",
        "pos": "NOUN",
        "gn": "F",
        "lex": "k̭uprana",
        "nu": "PL"
    },
    {
        "form": "qupranane",
        "pos": "NOUN",
        "gn": "F",
        "lex": "k̭uprana",
        "nu": "PL"
    },
    {
        "form": "kura",
        "pos": "NOUN",
        "gn": "M",
        "lex": "kura"
    },
    {
        "form": "kure",
        "pos": "NOUN",
        "gn": "M",
        "lex": "kura",
        "nu": "PL"
    },
    {
        "form": "kuraxa",
        "pos": "NOUN",
        "gn": "M",
        "lex": "kuraxa"
    },
    {
        "form": "kuraxe",
        "pos": "NOUN",
        "gn": "M",
        "lex": "kuraxa",
        "nu": "PL"
    },
    {
        "form": "kuraza",
        "pos": "NOUN",
        "gn": "M",
        "lex": "kuraza"
    },
    {
        "form": "kuraze",
        "pos": "NOUN",
        "gn": "M",
        "lex": "kuraza",
        "nu": "PL"
    },
    {
        "form": "kurənja",
        "pos": "NOUN",
        "gn": "M",
        "lex": "kurənja"
    },
    {
        "form": "kurənje",
        "pos": "NOUN",
        "gn": "M",
        "lex": "kurənja",
        "nu": "PL"
    },
    {
        "form": "kurize",
        "pos": "NOUN",
        "nu": "PL",
        "lex": "kurize"
    },
    {
        "form": "kurra",
        "pos": "NOUN",
        "gn": "M",
        "lex": "kurra"
    },
    {
        "form": "kurre",
        "pos": "NOUN",
        "gn": "M",
        "lex": "kurra",
        "nu": "PL"
    },
    {
        "form": "kursa",
        "pos": "NOUN",
        "gn": "M",
        "lex": "kursa"
    },
    {
        "form": "kursăwaθa",
        "pos": "NOUN",
        "gn": "M",
        "lex": "kursa",
        "nu": "PL"
    },
    {
        "form": "kursiya",
        "pos": "NOUN",
        "gn": "M",
        "lex": "kursiya"
    },
    {
        "form": "kursiye",
        "pos": "NOUN",
        "gn": "M",
        "lex": "kursiya",
        "nu": "PL"
    },
    {
        "form": "kurta",
        "pos": "NOUN",
        "gn": "M",
        "lex": "kurta"
    },
    {
        "form": "kurte",
        "pos": "NOUN",
        "gn": "M",
        "lex": "kurta",
        "nu": "PL"
    },
    {
        "form": "kurtəxta",
        "pos": "NOUN",
        "gn": "F",
        "lex": "kurtəxta"
    },
    {
        "form": "kurtəxyaθa",
        "pos": "NOUN",
        "gn": "F",
        "lex": "kurtəxta",
        "nu": "PL"
    },
    {
        "form": "kuša",
        "pos": "NOUN",
        "gn": "M",
        "lex": "kuša"
    },
    {
        "form": "kuše",
        "pos": "NOUN",
        "gn": "M",
        "lex": "kuša",
        "nu": "PL"
    },
    {
        "form": "kuspa dəbbe",
        "pos": "NOUN",
        "gn": "M",
        "lex": "kuspa dəbbe"
    },
    {
        "form": "kuššət",
        "pos": "ADVB",
        "lex": "kuššət"
    },
    {
        "form": "kut",
        "pos": "MODI",
        "lex": "kut"
    },
    {
        "form": "kutəlθa",
        "pos": "NOUN",
        "gn": "F",
        "lex": "kutəlθa"
    },
    {
        "form": "kutlaθa",
        "pos": "NOUN",
        "gn": "F",
        "lex": "kutəlθa",
        "nu": "PL"
    },
    {
        "form": "kuvəkka",
        "pos": "NOUN",
        "gn": "M",
        "lex": "kuvəkka"
    },
    {
        "form": "kuvəkke",
        "pos": "NOUN",
        "gn": "M",
        "lex": "kuvəkka",
        "nu": "PL"
    },
    {
        "form": "kuvi",
        "pos": "ADJV",
        "variable": "INVAR",
        "lex": "kuvi"
    },
    {
        "form": "kuza",
        "pos": "NOUN",
        "gn": "M",
        "lex": "kuza"
    },
    {
        "form": "kwara",
        "pos": "NOUN",
        "gn": "M",
        "lex": "kwara"
    },
    {
        "form": "kwɛra",
        "pos": "NOUN",
        "gn": "M",
        "lex": "kwara"
    },
    {
        "form": "kware",
        "pos": "NOUN",
        "gn": "M",
        "lex": "kwara",
        "nu": "PL"
    },
    {
        "form": "kwɛre",
        "pos": "NOUN",
        "gn": "M",
        "lex": "kwara",
        "nu": "PL"
    },
    {
        "form": "kware",
        "pos": "NOUN",
        "gn": "M",
        "lex": "kwara",
        "nu": "PL"
    },
    {
        "form": "kwɛre",
        "pos": "NOUN",
        "gn": "M",
        "lex": "kwara",
        "nu": "PL"
    },
    {
        "form": "kxila",
        "pos": "ADJV",
        "lex": "kxila"
    },
    {
        "form": "kxilta",
        "pos": "ADJV",
        "lex": "kxila",
        "gn": "F"
    },
    {
        "form": "kxile",
        "pos": "ADJV",
        "lex": "kxila",
        "nu": "PL"
    },
    {
        "form": "kθawa",
        "pos": "NOUN",
        "gn": "M",
        "lex": "kθawa"
    },
    {
        "form": "kθawe",
        "pos": "NOUN",
        "gn": "M",
        "lex": "kθawa",
        "nu": "PL"
    },
    {
        "form": "kθawta",
        "pos": "NOUN",
        "gn": "F",
        "lex": "kθawta"
    },
    {
        "form": "kθɛθa",
        "pos": "NOUN",
        "gn": "F",
        "lex": "kθɛθa"
    },
    {
        "form": "kθayaθa",
        "pos": "NOUN",
        "gn": "F",
        "lex": "kθɛθa",
        "nu": "PL"
    },
    {
        "form": "kθaye",
        "pos": "NOUN",
        "gn": "F",
        "lex": "kθɛθa",
        "nu": "PL"
    },
    {
        "form": "kθayaθa",
        "pos": "NOUN",
        "gn": "F",
        "lex": "kθɛθa",
        "nu": "PL"
    },
    {
        "form": "kθaye",
        "pos": "NOUN",
        "gn": "F",
        "lex": "kθɛθa",
        "nu": "PL"
    },
    {
        "form": "k̭ăbani",
        "pos": "NOUN",
        "gn": "F",
        "lex": "k̭ăbani"
    },
    {
        "form": "k̭ăbaniye",
        "pos": "NOUN",
        "gn": "F",
        "lex": "k̭ăbani",
        "nu": "PL"
    },
    {
        "form": "k̭ačune",
        "pos": "PART",
        "lex": "k̭ačune"
    },
    {
        "form": "k̭appurta",
        "pos": "NOUN",
        "gn": "F",
        "lex": "k̭appurta"
    },
    {
        "form": "k̭appuryaθa",
        "pos": "NOUN",
        "gn": "F",
        "lex": "k̭appurta",
        "nu": "PL"
    },
    {
        "form": "k̭arra",
        "pos": "ADJV",
        "lex": "k̭arra"
    },
    {
        "form": "k̭arre",
        "pos": "ADJV",
        "lex": "k̭arra",
        "gn": "F"
    },
    {
        "form": "k̭arre",
        "pos": "ADJV",
        "lex": "k̭arra",
        "nu": "PL"
    },
    {
        "form": "k̭ašk̭a",
        "pos": "NOUN",
        "gn": "M",
        "lex": "k̭ašk̭a"
    },
    {
        "form": "k̭awčo",
        "pos": "NOUN",
        "gn": "F",
        "lex": "k̭awčo"
    },
    {
        "form": "k̭awče",
        "pos": "NOUN",
        "gn": "F",
        "lex": "k̭awčo",
        "nu": "PL"
    },
    {
        "form": "k̭əčče",
        "pos": "NOUN",
        "gn": "F",
        "lex": "k̭əčče"
    },
    {
        "form": "k̭əčyaθa",
        "pos": "NOUN",
        "gn": "F",
        "lex": "k̭əčče",
        "nu": "PL"
    },
    {
        "form": "k̭əččonta",
        "pos": "NOUN",
        "gn": "F",
        "lex": "k̭əččonta"
    },
    {
        "form": "k̭əččonyaθa",
        "pos": "NOUN",
        "gn": "F",
        "lex": "k̭əččonta",
        "nu": "PL"
    },
    {
        "form": "k̭ərməkθa",
        "pos": "NOUN",
        "gn": "F",
        "lex": "k̭ərməkθa"
    },
    {
        "form": "k̭ərməkyaθa",
        "pos": "NOUN",
        "gn": "F",
        "lex": "k̭ərməkθa",
        "nu": "PL"
    },
    {
        "form": "k̭ərme",
        "pos": "NOUN",
        "gn": "F",
        "lex": "k̭ərməkθa",
        "nu": "PL"
    },
    {
        "form": "k̭ərməkyaθa",
        "pos": "NOUN",
        "gn": "F",
        "lex": "k̭ərməkθa",
        "nu": "PL"
    },
    {
        "form": "k̭ərme",
        "pos": "NOUN",
        "gn": "F",
        "lex": "k̭ərməkθa",
        "nu": "PL"
    },
    {
        "form": "k̭olana",
        "pos": "NOUN",
        "gn": "M",
        "lex": "k̭olana"
    },
    {
        "form": "k̭olane",
        "pos": "NOUN",
        "gn": "M",
        "lex": "k̭olana",
        "nu": "PL"
    },
    {
        "form": "k̭oma",
        "pos": "NOUN",
        "gn": "M",
        "lex": "k̭oma"
    },
    {
        "form": "k̭ome",
        "pos": "NOUN",
        "gn": "M",
        "lex": "k̭oma",
        "nu": "PL"
    },
    {
        "form": "k̭ora",
        "pos": "ADJV",
        "lex": "k̭ora"
    },
    {
        "form": "k̭ore",
        "pos": "ADJV",
        "lex": "k̭ora",
        "gn": "F"
    },
    {
        "form": "k̭ore",
        "pos": "ADJV",
        "lex": "k̭ora",
        "nu": "PL"
    },
    {
        "form": "k̭otəl",
        "pos": "NOUN",
        "gn": "M",
        "lex": "k̭otəl"
    },
    {
        "form": "k̭učke",
        "pos": "NOUN",
        "gn": "F",
        "lex": "k̭učke"
    },
    {
        "form": "k̭ulčiva",
        "pos": "NOUN",
        "gn": "M",
        "lex": "k̭ulčiva"
    },
    {
        "form": "k̭ulčive",
        "pos": "NOUN",
        "gn": "M",
        "lex": "k̭ulčiva",
        "nu": "PL"
    },
    {
        "form": "k̭ura",
        "pos": "NOUN",
        "gn": "M",
        "lex": "k̭ura"
    },
    {
        "form": "k̭ure",
        "pos": "NOUN",
        "gn": "M",
        "lex": "k̭ura",
        "nu": "PL"
    },
    {
        "form": "k̭urra",
        "pos": "NOUN",
        "gn": "M",
        "lex": "k̭urra"
    },
    {
        "form": "k̭urre",
        "pos": "NOUN",
        "gn": "M",
        "lex": "k̭urra",
        "nu": "PL"
    },
    {
        "form": "k̭wina",
        "pos": "NOUN",
        "gn": "M",
        "lex": "k̭wina"
    },
    {
        "form": "k̭wine",
        "pos": "NOUN",
        "gn": "M",
        "lex": "k̭wina",
        "nu": "PL"
    },
    {
        "form": "la",
        "pos": "NOUN",
        "gn": "F",
        "lex": "la"
    },
    {
        "form": "la",
        "pos": "PART",
        "lex": "la.2"
    },
    {
        "form": "lablabi",
        "pos": "NOUN",
        "gn": "M",
        "lex": "lablabi"
    },
    {
        "form": "lagăna",
        "pos": "NOUN",
        "gn": "M",
        "lex": "lagăna"
    },
    {
        "form": "lagăne",
        "pos": "NOUN",
        "gn": "M",
        "lex": "lagăna",
        "nu": "PL"
    },
    {
        "form": "lagna",
        "pos": "NOUN",
        "gn": "MF",
        "lex": "lagna"
    },
    {
        "form": "lagne",
        "pos": "NOUN",
        "gn": "MF",
        "lex": "lagna",
        "nu": "PL"
    },
    {
        "form": "lala",
        "pos": "ADJV",
        "lex": "lala"
    },
    {
        "form": "lale",
        "pos": "ADJV",
        "lex": "lala",
        "gn": "F",
        "nu": "PL"
    },
    {
        "form": "lama",
        "pos": "NOUN",
        "gn": "M",
        "lex": "lama"
    },
    {
        "form": "lame",
        "pos": "NOUN",
        "gn": "M",
        "lex": "lama",
        "nu": "PL"
    },
    {
        "form": "laməkka",
        "pos": "NOUN",
        "gn": "M",
        "lex": "laməkka"
    },
    {
        "form": "laməkke",
        "pos": "NOUN",
        "gn": "M",
        "lex": "laməkka",
        "nu": "PL"
    },
    {
        "form": "laməkθa",
        "pos": "NOUN",
        "gn": "F",
        "lex": "laməkθa"
    },
    {
        "form": "laməkyaθa",
        "pos": "NOUN",
        "gn": "F",
        "lex": "laməkθa",
        "nu": "PL"
    },
    {
        "form": "lampa",
        "pos": "NOUN",
        "gn": "M",
        "lex": "lampa"
    },
    {
        "form": "lampe",
        "pos": "NOUN",
        "gn": "M",
        "lex": "lampa",
        "nu": "PL"
    },
    {
        "form": "lana",
        "pos": "NOUN",
        "gn": "M",
        "lex": "lana"
    },
    {
        "form": "lappa",
        "pos": "NOUN",
        "gn": "M",
        "lex": "lappa"
    },
    {
        "form": "lappape",
        "pos": "NOUN",
        "gn": "M",
        "lex": "lappa",
        "nu": "PL"
    },
    {
        "form": "lappəkθa",
        "pos": "NOUN",
        "gn": "F",
        "lex": "lappəkθa"
    },
    {
        "form": "lappəkyaθa",
        "pos": "NOUN",
        "gn": "F",
        "lex": "lappəkθa",
        "nu": "PL"
    },
    {
        "form": "laqləq",
        "pos": "NOUN",
        "gn": "M",
        "lex": "laqləq"
    },
    {
        "form": "laqlaqe",
        "pos": "NOUN",
        "gn": "M",
        "lex": "laqləq",
        "nu": "PL"
    },
    {
        "form": "laqqa",
        "pos": "NOUN",
        "gn": "M",
        "lex": "laqqa"
    },
    {
        "form": "laqqe",
        "pos": "NOUN",
        "gn": "M",
        "lex": "laqqa",
        "nu": "PL"
    },
    {
        "form": "laqṭa",
        "pos": "NOUN",
        "gn": "M",
        "lex": "laqṭa"
    },
    {
        "form": "lašša",
        "pos": "NOUN",
        "gn": "F",
        "lex": "lašša"
    },
    {
        "form": "laššaθa",
        "pos": "NOUN",
        "gn": "F",
        "lex": "lašša",
        "nu": "PL"
    },
    {
        "form": "lastike",
        "pos": "NOUN",
        "nu": "PL",
        "lex": "lastike"
    },
    {
        "form": "lastikta",
        "pos": "NOUN",
        "nu": "SG",
        "lex": "lastike"
    },
    {
        "form": "lata",
        "pos": "NOUN",
        "gn": "F",
        "lex": "lata"
    },
    {
        "form": "lataθa",
        "pos": "NOUN",
        "gn": "F",
        "lex": "lata",
        "nu": "PL"
    },
    {
        "form": "laṭṭa",
        "pos": "ADJV",
        "lex": "laṭṭa"
    },
    {
        "form": "laṭṭe",
        "pos": "ADJV",
        "lex": "laṭṭa",
        "gn": "F",
        "nu": "PL"
    },
    {
        "form": "lăvăna",
        "pos": "NOUN",
        "gn": "M",
        "lex": "lăvăna"
    },
    {
        "form": "lăvăne",
        "pos": "NOUN",
        "gn": "M",
        "lex": "lăvăna",
        "nu": "PL"
    },
    {
        "form": "law",
        "pos": "PART",
        "lex": "law"
    },
    {
        "form": "lawandiye",
        "pos": "NOUN",
        "nu": "PL",
        "lex": "lawandiye"
    },
    {
        "form": "lawaša",
        "pos": "NOUN",
        "gn": "M",
        "lex": "lawaša"
    },
    {
        "form": "lawaše",
        "pos": "NOUN",
        "gn": "M",
        "lex": "lawaša",
        "nu": "PL"
    },
    {
        "form": "lăwaza",
        "pos": "NOUN",
        "gn": "M",
        "lex": "lăwaza"
    },
    {
        "form": "lăwaze",
        "pos": "NOUN",
        "gn": "M",
        "lex": "lăwaza",
        "nu": "PL"
    },
    {
        "form": "lawlaba",
        "pos": "NOUN",
        "gn": "M",
        "lex": "lawlaba"
    },
    {
        "form": "lawlabe",
        "pos": "NOUN",
        "gn": "M",
        "lex": "lawlaba",
        "nu": "PL"
    },
    {
        "form": "lawora",
        "pos": "NOUN",
        "gn": "M",
        "lex": "lawora"
    },
    {
        "form": "lawore",
        "pos": "NOUN",
        "gn": "M",
        "lex": "lawora",
        "nu": "PL"
    },
    {
        "form": "lawurta",
        "pos": "NOUN",
        "gn": "F",
        "lex": "lawurta"
    },
    {
        "form": "lawuryaθa",
        "pos": "NOUN",
        "gn": "F",
        "lex": "lawurta",
        "nu": "PL"
    },
    {
        "form": "lawusta",
        "pos": "NOUN",
        "gn": "F",
        "lex": "lawusta"
    },
    {
        "form": "lawusyaθa",
        "pos": "NOUN",
        "gn": "F",
        "lex": "lawusta",
        "nu": "PL"
    },
    {
        "form": "laxoma",
        "pos": "ADJV",
        "lex": "laxoma"
    },
    {
        "form": "laxomta",
        "pos": "ADJV",
        "lex": "laxoma",
        "gn": "F"
    },
    {
        "form": "laxome",
        "pos": "ADJV",
        "lex": "laxoma",
        "nu": "PL"
    },
    {
        "form": "laxxa",
        "pos": "ADVB",
        "lex": "laxxa"
    },
    {
        "form": "laxxane",
        "pos": "ADVB",
        "lex": "laxxane"
    },
    {
        "form": "layosa",
        "pos": "NOUN",
        "gn": "M",
        "lex": "layosa"
    },
    {
        "form": "layose",
        "pos": "NOUN",
        "gn": "M",
        "lex": "layosa",
        "nu": "PL"
    },
    {
        "form": "lazəm",
        "pos": "PART",
        "lex": "lazəm"
    },
    {
        "form": "lă-ʿamri",
        "pos": "INTJ",
        "lex": "lă-ʿamri"
    },
    {
        "form": "lăʿat",
        "pos": "PART",
        "lex": "lăʿat"
    },
    {
        "form": "leba",
        "pos": "NOUN",
        "gn": "M",
        "lex": "leba"
    },
    {
        "form": "lebe",
        "pos": "NOUN",
        "gn": "M",
        "lex": "leba",
        "nu": "PL"
    },
    {
        "form": "lebana",
        "pos": "ADJV",
        "lex": "lebana"
    },
    {
        "form": "lebanta",
        "pos": "ADJV",
        "lex": "lebana",
        "gn": "F"
    },
    {
        "form": "lebane",
        "pos": "ADJV",
        "lex": "lebana",
        "nu": "PL"
    },
    {
        "form": "lena",
        "pos": "NOUN",
        "gn": "M",
        "lex": "lena"
    },
    {
        "form": "lenane",
        "pos": "NOUN",
        "gn": "M",
        "lex": "lena",
        "nu": "PL"
    },
    {
        "form": "leta",
        "pos": "NOUN",
        "gn": "F",
        "lex": "leta"
    },
    {
        "form": "letaθa",
        "pos": "NOUN",
        "gn": "F",
        "lex": "leta",
        "nu": "PL"
    },
    {
        "form": "lɛle",
        "pos": "NOUN",
        "gn": "M",
        "lex": "lɛle"
    },
    {
        "form": "lɛlăwaθa",
        "pos": "NOUN",
        "gn": "M",
        "lex": "lɛle",
        "nu": "PL"
    },
    {
        "form": "lɛša",
        "pos": "NOUN",
        "gn": "M",
        "lex": "lɛša"
    },
    {
        "form": "ləbba",
        "pos": "NOUN",
        "gn": "M",
        "lex": "ləbba"
    },
    {
        "form": "ləbbe",
        "pos": "NOUN",
        "gn": "M",
        "lex": "ləbba",
        "nu": "PL"
    },
    {
        "form": "ləbbana",
        "pos": "ADJV",
        "lex": "ləbbana"
    },
    {
        "form": "ləbbanta",
        "pos": "ADJV",
        "lex": "ləbbana",
        "gn": "F"
    },
    {
        "form": "ləbbane",
        "pos": "ADJV",
        "lex": "ləbbana",
        "nu": "PL"
    },
    {
        "form": "ləbna",
        "pos": "NOUN",
        "gn": "M",
        "lex": "ləbna"
    },
    {
        "form": "ləbne",
        "pos": "NOUN",
        "gn": "M",
        "lex": "ləbna",
        "nu": "PL"
    },
    {
        "form": "ləhefa",
        "pos": "NOUN",
        "gn": "M",
        "lex": "ləhefa"
    },
    {
        "form": "ləhefe",
        "pos": "NOUN",
        "gn": "M",
        "lex": "ləhefa",
        "nu": "PL"
    },
    {
        "form": "lənga",
        "pos": "ADJV",
        "lex": "lənga"
    },
    {
        "form": "lənge",
        "pos": "ADJV",
        "lex": "lənga",
        "gn": "F",
        "nu": "PL"
    },
    {
        "form": "ləngo",
        "pos": "ADVB",
        "lex": "ləngo"
    },
    {
        "form": "ləva",
        "pos": "NOUN",
        "gn": "F",
        "lex": "ləva"
    },
    {
        "form": "ləxma",
        "pos": "NOUN",
        "gn": "M",
        "lex": "ləxma"
    },
    {
        "form": "ləxme",
        "pos": "NOUN",
        "gn": "M",
        "lex": "ləxma",
        "nu": "PL"
    },
    {
        "form": "ləxxawa",
        "pos": "NOUN",
        "gn": "M",
        "lex": "ləxxawa"
    },
    {
        "form": "ləxxawe",
        "pos": "NOUN",
        "gn": "M",
        "lex": "ləxxawa",
        "nu": "PL"
    },
    {
        "form": "ləʾannahu",
        "pos": "PART",
        "lex": "ləʾannahu"
    },
    {
        "form": "lifəkka",
        "pos": "NOUN",
        "gn": "M",
        "lex": "lifəkka"
    },
    {
        "form": "lifəkke",
        "pos": "NOUN",
        "gn": "M",
        "lex": "lifəkka",
        "nu": "PL"
    },
    {
        "form": "limandus",
        "pos": "NOUN",
        "gn": "F",
        "lex": "limandus"
    },
    {
        "form": "lina",
        "pos": "NOUN",
        "gn": "M",
        "lex": "lina"
    },
    {
        "form": "line",
        "pos": "NOUN",
        "gn": "M",
        "lex": "lina",
        "nu": "PL"
    },
    {
        "form": "linta",
        "pos": "NOUN",
        "gn": "F",
        "lex": "linta"
    },
    {
        "form": "linyaθa",
        "pos": "NOUN",
        "gn": "F",
        "lex": "linta",
        "nu": "PL"
    },
    {
        "form": "lipa",
        "pos": "ADJV",
        "lex": "lipa"
    },
    {
        "form": "lipta",
        "pos": "ADJV",
        "lex": "lipa",
        "gn": "F"
    },
    {
        "form": "lipe",
        "pos": "ADJV",
        "lex": "lipa",
        "nu": "PL"
    },
    {
        "form": "lišana",
        "pos": "NOUN",
        "gn": "M",
        "lex": "lišana"
    },
    {
        "form": "lišane",
        "pos": "NOUN",
        "gn": "M",
        "lex": "lišana",
        "nu": "PL"
    },
    {
        "form": "lo",
        "pos": "PART",
        "lex": "lo"
    },
    {
        "form": "lok̭anta",
        "pos": "NOUN",
        "gn": "F",
        "lex": "lok̭anta"
    },
    {
        "form": "lok̭anyaθa",
        "pos": "NOUN",
        "gn": "F",
        "lex": "lok̭anta",
        "nu": "PL"
    },
    {
        "form": "lota",
        "pos": "NOUN",
        "gn": "F",
        "lex": "lota"
    },
    {
        "form": "loyaθa",
        "pos": "NOUN",
        "gn": "F",
        "lex": "lota",
        "nu": "PL"
    },
    {
        "form": "lotaθa",
        "pos": "NOUN",
        "gn": "F",
        "lex": "lota",
        "nu": "PL"
    },
    {
        "form": "loyaθa",
        "pos": "NOUN",
        "gn": "F",
        "lex": "lota",
        "nu": "PL"
    },
    {
        "form": "lotaθa",
        "pos": "NOUN",
        "gn": "F",
        "lex": "lota",
        "nu": "PL"
    },
    {
        "form": "lubya",
        "pos": "NOUN",
        "gn": "M",
        "lex": "lubya"
    },
    {
        "form": "lubye",
        "pos": "NOUN",
        "gn": "M",
        "lex": "lubya",
        "nu": "PL"
    },
    {
        "form": "lujna",
        "pos": "NOUN",
        "gn": "F",
        "lex": "lujna"
    },
    {
        "form": "lutka",
        "pos": "NOUN",
        "gn": "F",
        "lex": "lutka"
    },
    {
        "form": "lutke",
        "pos": "NOUN",
        "gn": "F",
        "lex": "lutka",
        "nu": "PL"
    },
    {
        "form": "luwwəš",
        "pos": "NOUN",
        "gn": "M",
        "lex": "luwwəš"
    },
    {
        "form": "lwišta",
        "pos": "NOUN",
        "gn": "F",
        "lex": "lwišta"
    },
    {
        "form": "lwišyaθa",
        "pos": "NOUN",
        "gn": "F",
        "lex": "lwišta",
        "nu": "PL"
    },
    {
        "form": "lxima",
        "pos": "ADJV",
        "lex": "lxima"
    },
    {
        "form": "lximta",
        "pos": "ADJV",
        "lex": "lxima",
        "gn": "F"
    },
    {
        "form": "lxime",
        "pos": "ADJV",
        "lex": "lxima",
        "nu": "PL"
    },
    {
        "form": "ma",
        "pos": "PART",
        "pos_context": [
            "PART",
            "PRON"
        ],
        "lex": "ma"
    },
    {
        "form": "madala",
        "pos": "NOUN",
        "gn": "M",
        "lex": "madala"
    },
    {
        "form": "madale",
        "pos": "NOUN",
        "gn": "M",
        "lex": "madala",
        "nu": "PL"
    },
    {
        "form": "madam",
        "pos": "PART",
        "lex": "madam"
    },
    {
        "form": "madanus",
        "pos": "NOUN",
        "gn": "M",
        "lex": "madanus"
    },
    {
        "form": "maðbəḥ",
        "pos": "NOUN",
        "gn": "F",
        "lex": "maðbəḥ"
    },
    {
        "form": "madəbxa",
        "pos": "NOUN",
        "gn": "M",
        "lex": "madəbxa"
    },
    {
        "form": "madənxa",
        "pos": "NOUN",
        "gn": "M",
        "lex": "madənxa"
    },
    {
        "form": "madfaʿ",
        "pos": "NOUN",
        "gn": "M",
        "lex": "madfaʿ"
    },
    {
        "form": "mað̣ira",
        "pos": "NOUN",
        "gn": "M",
        "lex": "mað̣ira"
    },
    {
        "form": "magəlta",
        "pos": "NOUN",
        "gn": "F",
        "lex": "magəlta"
    },
    {
        "form": "magəlyaθa",
        "pos": "NOUN",
        "gn": "F",
        "lex": "magəlta",
        "nu": "PL"
    },
    {
        "form": "magla",
        "pos": "NOUN",
        "gn": "M",
        "lex": "magla"
    },
    {
        "form": "magle",
        "pos": "NOUN",
        "gn": "M",
        "lex": "magla",
        "nu": "PL"
    },
    {
        "form": "magreta",
        "pos": "NOUN",
        "gn": "F",
        "lex": "magreta"
    },
    {
        "form": "magreyaθa",
        "pos": "NOUN",
        "gn": "F",
        "lex": "magreta",
        "nu": "PL"
    },
    {
        "form": "magriyana",
        "pos": "NOUN",
        "gn": "M",
        "lex": "magriyana"
    },
    {
        "form": "magriyane",
        "pos": "NOUN",
        "gn": "M",
        "lex": "magriyana",
        "nu": "PL"
    },
    {
        "form": "maġara",
        "pos": "NOUN",
        "gn": "M",
        "lex": "maġara"
    },
    {
        "form": "măḥalle",
        "pos": "NOUN",
        "gn": "F",
        "lex": "măḥalle"
    },
    {
        "form": "măjāl",
        "pos": "NOUN",
        "gn": "M",
        "lex": "măjāl"
    },
    {
        "form": "majbur",
        "pos": "ADJV",
        "variable": "INVAR",
        "lex": "majbur"
    },
    {
        "form": "majburuθa",
        "pos": "NOUN",
        "gn": "F",
        "lex": "majburuθa"
    },
    {
        "form": "majma",
        "pos": "NOUN",
        "gn": "M",
        "lex": "majma"
    },
    {
        "form": "majme",
        "pos": "NOUN",
        "gn": "M",
        "lex": "majma",
        "nu": "PL"
    },
    {
        "form": "majo",
        "pos": "NOUN",
        "gn": "F",
        "lex": "majo"
    },
    {
        "form": "majowaθa",
        "pos": "NOUN",
        "gn": "F",
        "lex": "majo",
        "nu": "PL"
    },
    {
        "form": "majwajta",
        "pos": "NOUN",
        "gn": "F",
        "lex": "majwajta"
    },
    {
        "form": "majwajyaθa",
        "pos": "NOUN",
        "gn": "F",
        "lex": "majwajta",
        "nu": "PL"
    },
    {
        "form": "makəčxana",
        "pos": "ADJV",
        "lex": "makəčxana"
    },
    {
        "form": "makəčxanta",
        "pos": "ADJV",
        "lex": "makəčxana",
        "gn": "F"
    },
    {
        "form": "",
        "pos": "ADJV",
        "lex": "makəčxana",
        "gn": "F"
    },
    {
        "form": "makəčxanta",
        "pos": "ADJV",
        "lex": "makəčxana",
        "gn": "F"
    },
    {
        "form": "",
        "pos": "ADJV",
        "lex": "makəčxana",
        "gn": "F"
    },
    {
        "form": "makəčxane",
        "pos": "ADJV",
        "lex": "makəčxana",
        "nu": "PL"
    },
    {
        "form": "măkina",
        "pos": "NOUN",
        "gn": "F",
        "lex": "măkina"
    },
    {
        "form": "măkine",
        "pos": "NOUN",
        "gn": "F",
        "lex": "măkina",
        "nu": "PL"
    },
    {
        "form": "măkayən",
        "pos": "NOUN",
        "gn": "F",
        "lex": "măkina",
        "nu": "PL"
    },
    {
        "form": "măkine",
        "pos": "NOUN",
        "gn": "F",
        "lex": "măkina",
        "nu": "PL"
    },
    {
        "form": "măkayən",
        "pos": "NOUN",
        "gn": "F",
        "lex": "măkina",
        "nu": "PL"
    },
    {
        "form": "makrəb č̭uč̭ane",
        "pos": "NOUN",
        "gn": "F",
        "lex": "makrəb č̭uč̭ane"
    },
    {
        "form": "makšūf",
        "pos": "ADJV",
        "variable": "INVAR",
        "lex": "makšūf"
    },
    {
        "form": "makuk",
        "pos": "NOUN",
        "gn": "M",
        "lex": "makuk"
    },
    {
        "form": "makuke",
        "pos": "NOUN",
        "gn": "M",
        "lex": "makuk",
        "nu": "PL"
    },
    {
        "form": "māl",
        "pos": "NOUN",
        "gn": "MF",
        "lex": "māl"
    },
    {
        "form": "malapa",
        "pos": "NOUN",
        "gn": "M",
        "lex": "malapa"
    },
    {
        "form": "malape",
        "pos": "NOUN",
        "gn": "M",
        "lex": "malapa",
        "nu": "PL"
    },
    {
        "form": "malaxa",
        "pos": "NOUN",
        "gn": "M",
        "lex": "malaxa"
    },
    {
        "form": "malaxe",
        "pos": "NOUN",
        "gn": "M",
        "lex": "malaxa",
        "nu": "PL"
    },
    {
        "form": "maləkθa",
        "pos": "NOUN",
        "gn": "F",
        "lex": "maləkθa"
    },
    {
        "form": "maləkyaθa",
        "pos": "NOUN",
        "gn": "F",
        "lex": "maləkθa",
        "nu": "PL"
    },
    {
        "form": "malgori",
        "pos": "NOUN",
        "gn": "M",
        "lex": "malgori"
    },
    {
        "form": "malka",
        "pos": "NOUN",
        "gn": "M",
        "lex": "malka"
    },
    {
        "form": "malke",
        "pos": "NOUN",
        "gn": "M",
        "lex": "malka",
        "nu": "PL"
    },
    {
        "form": "malkuθa",
        "pos": "NOUN",
        "gn": "F",
        "lex": "malkuθa"
    },
    {
        "form": "malkuwaθa",
        "pos": "NOUN",
        "gn": "F",
        "lex": "malkuθa",
        "nu": "PL"
    },
    {
        "form": "malla",
        "pos": "NOUN",
        "gn": "M",
        "lex": "malla"
    },
    {
        "form": "mallaka",
        "pos": "NOUN",
        "gn": "M",
        "lex": "mallaka"
    },
    {
        "form": "mallake",
        "pos": "NOUN",
        "gn": "M",
        "lex": "mallaka",
        "nu": "PL"
    },
    {
        "form": "ṃaḷyana",
        "pos": "ADJV",
        "lex": "ṃaḷyana"
    },
    {
        "form": "ṃaḷyanta",
        "pos": "ADJV",
        "lex": "ṃaḷyana",
        "gn": "F"
    },
    {
        "form": "",
        "pos": "ADJV",
        "lex": "ṃaḷyana",
        "gn": "F"
    },
    {
        "form": "ṃaḷyanta",
        "pos": "ADJV",
        "lex": "ṃaḷyana",
        "gn": "F"
    },
    {
        "form": "",
        "pos": "ADJV",
        "lex": "ṃaḷyana",
        "gn": "F"
    },
    {
        "form": "ṃaḷyane",
        "pos": "ADJV",
        "lex": "ṃaḷyana",
        "nu": "PL"
    },
    {
        "form": "malyəzana",
        "pos": "ADJV",
        "lex": "malyəzana"
    },
    {
        "form": "malyəzanta",
        "pos": "ADJV",
        "lex": "malyəzana",
        "gn": "F"
    },
    {
        "form": "",
        "pos": "ADJV",
        "lex": "malyəzana",
        "gn": "F"
    },
    {
        "form": "malyəzanta",
        "pos": "ADJV",
        "lex": "malyəzana",
        "gn": "F"
    },
    {
        "form": "",
        "pos": "ADJV",
        "lex": "malyəzana",
        "gn": "F"
    },
    {
        "form": "malyəzane",
        "pos": "ADJV",
        "lex": "malyəzana",
        "nu": "PL"
    },
    {
        "form": "mama",
        "pos": "NOUN",
        "gn": "M",
        "lex": "mama"
    },
    {
        "form": "mamăwaθa",
        "pos": "NOUN",
        "gn": "M",
        "lex": "mama",
        "nu": "PL"
    },
    {
        "form": "mama",
        "pos": "INTJ",
        "lex": "mama.2"
    },
    {
        "form": "mămaðta",
        "pos": "NOUN",
        "gn": "F",
        "lex": "mămaðta"
    },
    {
        "form": "mamðana",
        "pos": "NOUN",
        "gn": "M",
        "lex": "mamðana"
    },
    {
        "form": "maməkka",
        "pos": "NOUN",
        "gn": "M",
        "lex": "maməkka"
    },
    {
        "form": "maməkke",
        "pos": "NOUN",
        "gn": "M",
        "lex": "maməkka",
        "nu": "PL"
    },
    {
        "form": "mamodiθa",
        "pos": "NOUN",
        "gn": "F",
        "lex": "mamodiθa"
    },
    {
        "form": "mana",
        "pos": "NOUN",
        "gn": "M",
        "lex": "mana"
    },
    {
        "form": "mane",
        "pos": "NOUN",
        "gn": "M",
        "lex": "mana",
        "nu": "PL"
    },
    {
        "form": "manay",
        "pos": "NOUN",
        "gn": "F",
        "lex": "manay"
    },
    {
        "form": "manaya",
        "pos": "NOUN",
        "gn": "F",
        "lex": "manay"
    },
    {
        "form": "mandorta",
        "pos": "NOUN",
        "gn": "M",
        "lex": "mandorta"
    },
    {
        "form": "mandoryaθa",
        "pos": "NOUN",
        "gn": "M",
        "lex": "mandorta",
        "nu": "PL"
    },
    {
        "form": "măni",
        "pos": "PRON",
        "lex": "măni"
    },
    {
        "form": "manqal",
        "pos": "NOUN",
        "gn": "M",
        "lex": "manqal"
    },
    {
        "form": "manquš",
        "pos": "NOUN",
        "gn": "M",
        "lex": "manquš"
    },
    {
        "form": "manquše",
        "pos": "NOUN",
        "gn": "M",
        "lex": "manquš",
        "nu": "PL"
    },
    {
        "form": "manṭăqa",
        "pos": "NOUN",
        "gn": "F",
        "lex": "manṭăqa"
    },
    {
        "form": "manṭo",
        "pos": "NOUN",
        "gn": "M",
        "lex": "manṭo"
    },
    {
        "form": "manzəl",
        "pos": "NOUN",
        "gn": "F",
        "lex": "manzəl"
    },
    {
        "form": "manzale",
        "pos": "NOUN",
        "gn": "F",
        "lex": "manzəl",
        "nu": "PL"
    },
    {
        "form": "mapšəmana",
        "pos": "NOUN",
        "gn": "M",
        "lex": "mapšəmana"
    },
    {
        "form": "mapšəmane",
        "pos": "NOUN",
        "gn": "M",
        "lex": "mapšəmana",
        "nu": "PL"
    },
    {
        "form": "mapšəmanta",
        "pos": "NOUN",
        "gn": "F",
        "lex": "mapšəmana"
    },
    {
        "form": "măqamta",
        "pos": "NOUN",
        "gn": "F",
        "lex": "măqamta"
    },
    {
        "form": "maqara",
        "pos": "NOUN",
        "gn": "M",
        "lex": "maqara"
    },
    {
        "form": "maqare",
        "pos": "NOUN",
        "gn": "M",
        "lex": "maqara",
        "nu": "PL"
    },
    {
        "form": "maqaṣta",
        "pos": "NOUN",
        "gn": "F",
        "lex": "maqaṣta"
    },
    {
        "form": "maqərxana",
        "pos": "NOUN",
        "gn": "M",
        "lex": "maqərxana"
    },
    {
        "form": "maqərxane",
        "pos": "NOUN",
        "gn": "M",
        "lex": "maqərxana",
        "nu": "PL"
    },
    {
        "form": "maqhərana",
        "pos": "ADJV",
        "lex": "maqhərana"
    },
    {
        "form": "maqḥərana",
        "pos": "ADJV",
        "lex": "maqhərana"
    },
    {
        "form": "maqhəranta",
        "pos": "ADJV",
        "lex": "maqhərana",
        "gn": "F"
    },
    {
        "form": "",
        "pos": "ADJV",
        "lex": "maqhərana",
        "gn": "F"
    },
    {
        "form": "maqhəranta",
        "pos": "ADJV",
        "lex": "maqhərana",
        "gn": "F"
    },
    {
        "form": "",
        "pos": "ADJV",
        "lex": "maqhərana",
        "gn": "F"
    },
    {
        "form": "maqhərane",
        "pos": "ADJV",
        "lex": "maqhərana",
        "nu": "PL"
    },
    {
        "form": "maqle",
        "pos": "NOUN",
        "gn": "F",
        "lex": "maqle"
    },
    {
        "form": "maqlăwaθa",
        "pos": "NOUN",
        "gn": "F",
        "lex": "maqle",
        "nu": "PL"
    },
    {
        "form": "maqlūb",
        "pos": "ADJV",
        "variable": "INVAR",
        "lex": "maqlūb"
    },
    {
        "form": "maqora",
        "pos": "NOUN",
        "gn": "M",
        "lex": "maqora"
    },
    {
        "form": "meqora",
        "pos": "NOUN",
        "gn": "M",
        "lex": "maqora"
    },
    {
        "form": "maqore",
        "pos": "NOUN",
        "gn": "M",
        "lex": "maqora",
        "nu": "PL"
    },
    {
        "form": "meqore",
        "pos": "NOUN",
        "gn": "M",
        "lex": "maqora",
        "nu": "PL"
    },
    {
        "form": "maqore",
        "pos": "NOUN",
        "gn": "M",
        "lex": "maqora",
        "nu": "PL"
    },
    {
        "form": "meqore",
        "pos": "NOUN",
        "gn": "M",
        "lex": "maqora",
        "nu": "PL"
    },
    {
        "form": "maqrəṭana",
        "pos": "NOUN",
        "gn": "M",
        "lex": "maqrəṭana"
    },
    {
        "form": "maqrəṭane",
        "pos": "NOUN",
        "gn": "M",
        "lex": "maqrəṭana",
        "nu": "PL"
    },
    {
        "form": "maqriyana",
        "pos": "NOUN",
        "gn": "M",
        "lex": "maqriyana"
    },
    {
        "form": "maqriyane",
        "pos": "NOUN",
        "gn": "M",
        "lex": "maqriyana",
        "nu": "PL"
    },
    {
        "form": "maqul",
        "pos": "ADJV",
        "variable": "INVAR",
        "lex": "maqul"
    },
    {
        "form": "mara",
        "pos": "NOUN",
        "gn": "M",
        "lex": "mara"
    },
    {
        "form": "marăwaθa",
        "pos": "NOUN",
        "gn": "M",
        "lex": "mara",
        "nu": "PL"
    },
    {
        "form": "marwaθa",
        "pos": "NOUN",
        "gn": "M",
        "lex": "mara",
        "nu": "PL"
    },
    {
        "form": "marăwaθa",
        "pos": "NOUN",
        "gn": "M",
        "lex": "mara",
        "nu": "PL"
    },
    {
        "form": "marwaθa",
        "pos": "NOUN",
        "gn": "M",
        "lex": "mara",
        "nu": "PL"
    },
    {
        "form": "măra",
        "pos": "NOUN",
        "gn": "M",
        "lex": "măra"
    },
    {
        "form": "marra",
        "pos": "NOUN",
        "gn": "M",
        "lex": "măra"
    },
    {
        "form": "măre",
        "pos": "NOUN",
        "gn": "M",
        "lex": "măra",
        "nu": "PL"
    },
    {
        "form": "marre",
        "pos": "NOUN",
        "gn": "M",
        "lex": "măra",
        "nu": "PL"
    },
    {
        "form": "măre",
        "pos": "NOUN",
        "gn": "M",
        "lex": "măra",
        "nu": "PL"
    },
    {
        "form": "marre",
        "pos": "NOUN",
        "gn": "M",
        "lex": "măra",
        "nu": "PL"
    },
    {
        "form": "mărād",
        "pos": "NOUN",
        "gn": "M",
        "lex": "mărād"
    },
    {
        "form": "mărana",
        "pos": "ADJV",
        "lex": "mărana"
    },
    {
        "form": "măranta",
        "pos": "ADJV",
        "lex": "mărana",
        "gn": "F"
    },
    {
        "form": "",
        "pos": "ADJV",
        "lex": "mărana",
        "gn": "F"
    },
    {
        "form": "măranta",
        "pos": "ADJV",
        "lex": "mărana",
        "gn": "F"
    },
    {
        "form": "",
        "pos": "ADJV",
        "lex": "mărana",
        "gn": "F"
    },
    {
        "form": "mărane",
        "pos": "ADJV",
        "lex": "mărana",
        "nu": "PL"
    },
    {
        "form": "mararta",
        "pos": "NOUN",
        "gn": "F",
        "lex": "mararta"
    },
    {
        "form": "marda",
        "pos": "ADJV",
        "lex": "marda"
    },
    {
        "form": "marde",
        "pos": "ADJV",
        "lex": "marda",
        "gn": "F",
        "nu": "PL"
    },
    {
        "form": "marduθa",
        "pos": "NOUN",
        "gn": "F",
        "lex": "marduθa"
    },
    {
        "form": "marəgla",
        "pos": "NOUN",
        "gn": "M",
        "lex": "marəgla"
    },
    {
        "form": "marəgle",
        "pos": "NOUN",
        "gn": "M",
        "lex": "marəgla",
        "nu": "PL"
    },
    {
        "form": "marɛθa",
        "pos": "NOUN",
        "gn": "F",
        "lex": "marɛθa"
    },
    {
        "form": "marga",
        "pos": "NOUN",
        "gn": "M",
        "lex": "marga"
    },
    {
        "form": "mɛrga",
        "pos": "NOUN",
        "gn": "M",
        "lex": "marga"
    },
    {
        "form": "marge",
        "pos": "NOUN",
        "gn": "M",
        "lex": "marga",
        "nu": "PL"
    },
    {
        "form": "mɛrge",
        "pos": "NOUN",
        "gn": "M",
        "lex": "marga",
        "nu": "PL"
    },
    {
        "form": "margane",
        "pos": "NOUN",
        "gn": "M",
        "lex": "marga",
        "nu": "PL"
    },
    {
        "form": "mɛrgane",
        "pos": "NOUN",
        "gn": "M",
        "lex": "marga",
        "nu": "PL"
    },
    {
        "form": "marge",
        "pos": "NOUN",
        "gn": "M",
        "lex": "marga",
        "nu": "PL"
    },
    {
        "form": "mɛrge",
        "pos": "NOUN",
        "gn": "M",
        "lex": "marga",
        "nu": "PL"
    },
    {
        "form": "margane",
        "pos": "NOUN",
        "gn": "M",
        "lex": "marga",
        "nu": "PL"
    },
    {
        "form": "mɛrgane",
        "pos": "NOUN",
        "gn": "M",
        "lex": "marga",
        "nu": "PL"
    },
    {
        "form": "marge",
        "pos": "NOUN",
        "gn": "M",
        "lex": "marga",
        "nu": "PL"
    },
    {
        "form": "mɛrge",
        "pos": "NOUN",
        "gn": "M",
        "lex": "marga",
        "nu": "PL"
    },
    {
        "form": "margane",
        "pos": "NOUN",
        "gn": "M",
        "lex": "marga",
        "nu": "PL"
    },
    {
        "form": "mɛrgane",
        "pos": "NOUN",
        "gn": "M",
        "lex": "marga",
        "nu": "PL"
    },
    {
        "form": "marge",
        "pos": "NOUN",
        "gn": "M",
        "lex": "marga",
        "nu": "PL"
    },
    {
        "form": "mɛrge",
        "pos": "NOUN",
        "gn": "M",
        "lex": "marga",
        "nu": "PL"
    },
    {
        "form": "margane",
        "pos": "NOUN",
        "gn": "M",
        "lex": "marga",
        "nu": "PL"
    },
    {
        "form": "mɛrgane",
        "pos": "NOUN",
        "gn": "M",
        "lex": "marga",
        "nu": "PL"
    },
    {
        "form": "margəlta",
        "pos": "NOUN",
        "gn": "F",
        "lex": "margəlta"
    },
    {
        "form": "margəlyaθa",
        "pos": "NOUN",
        "gn": "F",
        "lex": "margəlta",
        "nu": "PL"
    },
    {
        "form": "margəšta",
        "pos": "NOUN",
        "gn": "F",
        "lex": "margəšta"
    },
    {
        "form": "magrəšyaθa",
        "pos": "NOUN",
        "gn": "F",
        "lex": "margəšta",
        "nu": "PL"
    },
    {
        "form": "marimana",
        "pos": "NOUN",
        "gn": "M",
        "lex": "marimana"
    },
    {
        "form": "marimane",
        "pos": "NOUN",
        "gn": "M",
        "lex": "marimana",
        "nu": "PL"
    },
    {
        "form": "marira",
        "pos": "ADJV",
        "lex": "marira"
    },
    {
        "form": "marirta",
        "pos": "ADJV",
        "lex": "marira",
        "gn": "F"
    },
    {
        "form": "marire",
        "pos": "ADJV",
        "lex": "marira",
        "nu": "PL"
    },
    {
        "form": "măṛiya",
        "pos": "NOUN",
        "gn": "M",
        "lex": "măṛiya"
    },
    {
        "form": "măṛiye",
        "pos": "NOUN",
        "gn": "M",
        "lex": "măṛiya",
        "nu": "PL"
    },
    {
        "form": "măṛiyana",
        "pos": "NOUN",
        "gn": "M",
        "lex": "măṛiyana"
    },
    {
        "form": "markaz",
        "pos": "NOUN",
        "gn": "M",
        "lex": "markaz"
    },
    {
        "form": "markən",
        "pos": "NOUN",
        "gn": "M",
        "lex": "markən"
    },
    {
        "form": "markane",
        "pos": "NOUN",
        "gn": "M",
        "lex": "markən",
        "nu": "PL"
    },
    {
        "form": "marmana",
        "pos": "NOUN",
        "gn": "M",
        "lex": "marmana"
    },
    {
        "form": "marmane",
        "pos": "NOUN",
        "gn": "M",
        "lex": "marmana",
        "nu": "PL"
    },
    {
        "form": "marmar",
        "pos": "NOUN",
        "gn": "F",
        "lex": "marmar"
    },
    {
        "form": "marquṣta",
        "pos": "NOUN",
        "gn": "F",
        "lex": "marquṣta"
    },
    {
        "form": "marqoṣe",
        "pos": "NOUN",
        "gn": "F",
        "lex": "marquṣta",
        "nu": "PL"
    },
    {
        "form": "marquṣyaθa",
        "pos": "NOUN",
        "gn": "F",
        "lex": "marquṣta",
        "nu": "PL"
    },
    {
        "form": "marqoṣe",
        "pos": "NOUN",
        "gn": "F",
        "lex": "marquṣta",
        "nu": "PL"
    },
    {
        "form": "marquṣyaθa",
        "pos": "NOUN",
        "gn": "F",
        "lex": "marquṣta",
        "nu": "PL"
    },
    {
        "form": "marquza",
        "pos": "NOUN",
        "gn": "M",
        "lex": "marquza"
    },
    {
        "form": "marquze",
        "pos": "NOUN",
        "gn": "M",
        "lex": "marquza",
        "nu": "PL"
    },
    {
        "form": "marrəs",
        "pos": "NOUN",
        "gn": "M",
        "lex": "marrəs"
    },
    {
        "form": "marta",
        "pos": "NOUN",
        "gn": "F",
        "lex": "marta"
    },
    {
        "form": "marta",
        "pos": "NOUN",
        "gn": "F",
        "lex": "marta.2"
    },
    {
        "form": "marθa",
        "pos": "NOUN",
        "gn": "F",
        "lex": "marta.2"
    },
    {
        "form": "marwaθa",
        "pos": "NOUN",
        "gn": "F",
        "lex": "marta.2",
        "nu": "PL"
    },
    {
        "form": "maruta",
        "pos": "NOUN",
        "gn": "F",
        "lex": "maruta"
    },
    {
        "form": "maruyaθa",
        "pos": "NOUN",
        "gn": "F",
        "lex": "maruta",
        "nu": "PL"
    },
    {
        "form": "maṛuθa",
        "pos": "NOUN",
        "gn": "F",
        "lex": "maṛuθa"
    },
    {
        "form": "maṛuwaθa",
        "pos": "NOUN",
        "gn": "F",
        "lex": "maṛuθa",
        "nu": "PL"
    },
    {
        "form": "marya",
        "pos": "NOUN",
        "gn": "M",
        "lex": "marya"
    },
    {
        "form": "maryana",
        "pos": "NOUN",
        "gn": "M",
        "lex": "maryana"
    },
    {
        "form": "maryanta",
        "pos": "NOUN",
        "gn": "F",
        "lex": "maryana"
    },
    {
        "form": "maryane",
        "pos": "NOUN",
        "gn": "M",
        "lex": "maryana",
        "nu": "PL"
    },
    {
        "form": "marza",
        "pos": "NOUN",
        "gn": "M",
        "lex": "marza"
    },
    {
        "form": "marzane",
        "pos": "NOUN",
        "gn": "M",
        "lex": "marza",
        "nu": "PL"
    },
    {
        "form": "marzaban",
        "pos": "PREP",
        "lex": "marzaban"
    },
    {
        "form": "marzavan",
        "pos": "PREP",
        "lex": "marzaban"
    },
    {
        "form": "marzaq",
        "pos": "NOUN",
        "gn": "M",
        "lex": "marzaq"
    },
    {
        "form": "marzaqe",
        "pos": "NOUN",
        "gn": "M",
        "lex": "marzaq",
        "nu": "PL"
    },
    {
        "form": "marziwa",
        "pos": "NOUN",
        "gn": "M",
        "lex": "marziwa"
    },
    {
        "form": "marziwe",
        "pos": "NOUN",
        "gn": "M",
        "lex": "marziwa",
        "nu": "PL"
    },
    {
        "form": "măsafa",
        "pos": "NOUN",
        "gn": "F",
        "lex": "măsafa"
    },
    {
        "form": "măsaḥa",
        "pos": "NOUN",
        "gn": "F",
        "lex": "măsaḥa"
    },
    {
        "form": "mašana",
        "pos": "NOUN",
        "gn": "F",
        "lex": "mašana"
    },
    {
        "form": "mašane",
        "pos": "NOUN",
        "gn": "F",
        "lex": "mašana",
        "nu": "PL"
    },
    {
        "form": "măṣayəf",
        "pos": "NOUN",
        "nu": "PL",
        "lex": "măṣayəf"
    },
    {
        "form": "masaθa",
        "pos": "NOUN",
        "nu": "PL",
        "lex": "masaθa"
    },
    {
        "form": "maše",
        "pos": "NOUN",
        "nu": "PL",
        "lex": "maše"
    },
    {
        "form": "masərqa",
        "pos": "NOUN",
        "gn": "M",
        "lex": "masərqa"
    },
    {
        "form": "masərqe",
        "pos": "NOUN",
        "gn": "M",
        "lex": "masərqa",
        "nu": "PL"
    },
    {
        "form": "masəxθa",
        "pos": "NOUN",
        "gn": "F",
        "lex": "masəxθa"
    },
    {
        "form": "masəxyaθa",
        "pos": "NOUN",
        "gn": "F",
        "lex": "masəxθa",
        "nu": "PL"
    },
    {
        "form": "mašhūr",
        "pos": "ADJV",
        "variable": "INVAR",
        "lex": "mašhūr"
    },
    {
        "form": "maši",
        "pos": "ADJV",
        "variable": "INVAR",
        "lex": "maši"
    },
    {
        "form": "masina",
        "pos": "NOUN",
        "gn": "F",
        "lex": "masina"
    },
    {
        "form": "masine",
        "pos": "NOUN",
        "gn": "F",
        "lex": "masina",
        "nu": "PL"
    },
    {
        "form": "mašina",
        "pos": "NOUN",
        "gn": "F",
        "lex": "mašina"
    },
    {
        "form": "maṣīr",
        "pos": "NOUN",
        "gn": "M",
        "lex": "maṣīr"
    },
    {
        "form": "măṣixət šərmət kθayaθa",
        "pos": "NOUN",
        "gn": "M",
        "lex": "măṣixət šərmət kθayaθa"
    },
    {
        "form": "maška",
        "pos": "NOUN",
        "gn": "M",
        "lex": "maška"
    },
    {
        "form": "maṣraf",
        "pos": "NOUN",
        "gn": "M",
        "lex": "maṣraf"
    },
    {
        "form": "masrəqta",
        "pos": "NOUN",
        "gn": "F",
        "lex": "masrəqta"
    },
    {
        "form": "masrəqθa",
        "pos": "NOUN",
        "gn": "F",
        "lex": "masrəqta"
    },
    {
        "form": "masrəqyaθa",
        "pos": "NOUN",
        "gn": "F",
        "lex": "masrəqta",
        "nu": "PL"
    },
    {
        "form": "masrəqθonta",
        "pos": "NOUN",
        "gn": "F",
        "lex": "masrəqθonta"
    },
    {
        "form": "massa",
        "pos": "NOUN",
        "gn": "M",
        "lex": "massa"
    },
    {
        "form": "masse",
        "pos": "NOUN",
        "gn": "M",
        "lex": "massa",
        "nu": "PL"
    },
    {
        "form": "masta",
        "pos": "NOUN",
        "gn": "F",
        "lex": "masta"
    },
    {
        "form": "maṣyana",
        "pos": "ADJV",
        "lex": "maṣyana"
    },
    {
        "form": "maṣyanta",
        "pos": "ADJV",
        "lex": "maṣyana",
        "gn": "F"
    },
    {
        "form": "maṣyane",
        "pos": "ADJV",
        "lex": "maṣyana",
        "nu": "PL"
    },
    {
        "form": "mata",
        "pos": "NOUN",
        "gn": "F",
        "lex": "mata"
    },
    {
        "form": "mayaθa",
        "pos": "NOUN",
        "gn": "F",
        "lex": "mata",
        "nu": "PL"
    },
    {
        "form": "mataθa",
        "pos": "NOUN",
        "gn": "F",
        "lex": "mata",
        "nu": "PL"
    },
    {
        "form": "mayaθa",
        "pos": "NOUN",
        "gn": "F",
        "lex": "mata",
        "nu": "PL"
    },
    {
        "form": "mataθa",
        "pos": "NOUN",
        "gn": "F",
        "lex": "mata",
        "nu": "PL"
    },
    {
        "form": "maṭʿam",
        "pos": "NOUN",
        "gn": "M",
        "lex": "maṭʿam"
    },
    {
        "form": "maṭlab",
        "pos": "NOUN",
        "gn": "M",
        "lex": "maṭlab"
    },
    {
        "form": "măṭaləb",
        "pos": "NOUN",
        "gn": "M",
        "lex": "maṭlab",
        "nu": "PL"
    },
    {
        "form": "maṭo",
        "pos": "PART",
        "lex": "maṭo"
    },
    {
        "form": "maṭoya",
        "pos": "ADJV",
        "lex": "maṭoya"
    },
    {
        "form": "maṭuθa",
        "pos": "NOUN",
        "gn": "F",
        "lex": "maṭuθa"
    },
    {
        "form": "mawəlka",
        "pos": "NOUN",
        "gn": "M",
        "lex": "mawəlka"
    },
    {
        "form": "mawjūd",
        "pos": "ADJV",
        "variable": "INVAR",
        "lex": "mawjūd"
    },
    {
        "form": "mawmiθa",
        "pos": "NOUN",
        "gn": "F",
        "lex": "mawmiθa"
    },
    {
        "form": "mawmaθa",
        "pos": "NOUN",
        "gn": "F",
        "lex": "mawmiθa",
        "nu": "PL"
    },
    {
        "form": "mawṭan",
        "pos": "NOUN",
        "gn": "M",
        "lex": "mawṭan"
    },
    {
        "form": "mawʿəd",
        "pos": "NOUN",
        "gn": "M",
        "lex": "mawʿəd"
    },
    {
        "form": "mawθa",
        "pos": "NOUN",
        "gn": "M",
        "lex": "mawθa"
    },
    {
        "form": "moθa",
        "pos": "NOUN",
        "gn": "M",
        "lex": "mawθa"
    },
    {
        "form": "mawθana",
        "pos": "NOUN",
        "gn": "M",
        "lex": "mawθana"
    },
    {
        "form": "maxbana",
        "pos": "NOUN",
        "gn": "M",
        "lex": "maxbana"
    },
    {
        "form": "maxbane",
        "pos": "NOUN",
        "gn": "M",
        "lex": "maxbana",
        "nu": "PL"
    },
    {
        "form": "maxðiyana",
        "pos": "ADJV",
        "lex": "maxðiyana"
    },
    {
        "form": "maxðiyanta",
        "pos": "ADJV",
        "lex": "maxðiyana",
        "gn": "F"
    },
    {
        "form": "maxðiyane",
        "pos": "ADJV",
        "lex": "maxðiyana",
        "nu": "PL"
    },
    {
        "form": "maxətwa",
        "pos": "NOUN",
        "gn": "M",
        "lex": "maxətwa"
    },
    {
        "form": "maxətwe",
        "pos": "NOUN",
        "gn": "M",
        "lex": "maxətwa",
        "nu": "PL"
    },
    {
        "form": "maxfurta",
        "pos": "NOUN",
        "gn": "F",
        "lex": "maxfurta"
    },
    {
        "form": "maxfure",
        "pos": "NOUN",
        "gn": "F",
        "lex": "maxfurta",
        "nu": "PL"
    },
    {
        "form": "maxjəlana",
        "pos": "ADJV",
        "lex": "maxjəlana"
    },
    {
        "form": "maxjəlanta",
        "pos": "ADJV",
        "lex": "maxjəlana",
        "gn": "F"
    },
    {
        "form": "maxjəlane",
        "pos": "ADJV",
        "lex": "maxjəlana",
        "nu": "PL"
    },
    {
        "form": "maxkɛθa",
        "pos": "NOUN",
        "gn": "F",
        "lex": "maxkɛθa"
    },
    {
        "form": "maxmore",
        "pos": "NOUN",
        "nu": "PL",
        "lex": "maxmore"
    },
    {
        "form": "maxyana",
        "pos": "NOUN",
        "gn": "M",
        "lex": "maxyana"
    },
    {
        "form": "maydani",
        "pos": "NOUN",
        "gn": "M",
        "lex": "maydani"
    },
    {
        "form": "mayl",
        "pos": "NOUN",
        "gn": "M",
        "lex": "mayl"
    },
    {
        "form": "mayle",
        "pos": "NOUN",
        "gn": "M",
        "lex": "mayl",
        "nu": "PL"
    },
    {
        "form": "maymun",
        "pos": "NOUN",
        "gn": "M",
        "lex": "maymun"
    },
    {
        "form": "maymune",
        "pos": "NOUN",
        "gn": "M",
        "lex": "maymun",
        "nu": "PL"
    },
    {
        "form": "mayoya",
        "pos": "NOUN",
        "gn": "M",
        "lex": "mayoya"
    },
    {
        "form": "mayoye",
        "pos": "NOUN",
        "gn": "M",
        "lex": "mayoya",
        "nu": "PL"
    },
    {
        "form": "mayoθa",
        "pos": "ADJV",
        "lex": "mayoθa"
    },
    {
        "form": "mayuθa",
        "pos": "NOUN",
        "gn": "F",
        "lex": "mayuθa"
    },
    {
        "form": "măzada",
        "pos": "NOUN",
        "gn": "M",
        "lex": "măzada"
    },
    {
        "form": "măzade",
        "pos": "NOUN",
        "gn": "M",
        "lex": "măzada",
        "nu": "PL"
    },
    {
        "form": "mazaxa",
        "pos": "NOUN",
        "gn": "M",
        "lex": "mazaxa"
    },
    {
        "form": "mazdiyana",
        "pos": "ADJV",
        "lex": "mazdiyana"
    },
    {
        "form": "mazdiyanta",
        "pos": "ADJV",
        "lex": "mazdiyana",
        "gn": "F"
    },
    {
        "form": "mazdiyane",
        "pos": "ADJV",
        "lex": "mazdiyana",
        "nu": "PL"
    },
    {
        "form": "mazra",
        "pos": "NOUN",
        "gn": "M",
        "lex": "mazra"
    },
    {
        "form": "mazreta",
        "pos": "NOUN",
        "gn": "F",
        "lex": "mazreta"
    },
    {
        "form": "mazyatta",
        "pos": "NOUN",
        "gn": "F",
        "lex": "mazyatta"
    },
    {
        "form": "mazza",
        "pos": "NOUN",
        "gn": "M",
        "lex": "mazza"
    },
    {
        "form": "mazze",
        "pos": "NOUN",
        "gn": "M",
        "lex": "mazza",
        "nu": "PL"
    },
    {
        "form": "maʾarwa",
        "pos": "NOUN",
        "gn": "M",
        "lex": "maʾarwa"
    },
    {
        "form": "marwa",
        "pos": "NOUN",
        "gn": "M",
        "lex": "maʾarwa"
    },
    {
        "form": "maʾayša",
        "pos": "NOUN",
        "gn": "F",
        "lex": "maʾayša"
    },
    {
        "form": "maʿjūn",
        "pos": "NOUN",
        "gn": "M",
        "lex": "maʿjūn"
    },
    {
        "form": "maʿmal",
        "pos": "NOUN",
        "gn": "M",
        "lex": "maʿmal"
    },
    {
        "form": "maθa",
        "pos": "NOUN",
        "gn": "F",
        "lex": "maθa"
    },
    {
        "form": "maθwaθa",
        "pos": "NOUN",
        "gn": "F",
        "lex": "maθa",
        "nu": "PL"
    },
    {
        "form": "maθyana",
        "pos": "NOUN",
        "gn": "M",
        "lex": "maθyana"
    },
    {
        "form": "mbaqrana",
        "pos": "ADJV",
        "lex": "mbaqrana"
    },
    {
        "form": "mbaqranta",
        "pos": "ADJV",
        "lex": "mbaqrana",
        "gn": "F"
    },
    {
        "form": "",
        "pos": "ADJV",
        "lex": "mbaqrana",
        "gn": "F"
    },
    {
        "form": "mbaqranta",
        "pos": "ADJV",
        "lex": "mbaqrana",
        "gn": "F"
    },
    {
        "form": "",
        "pos": "ADJV",
        "lex": "mbaqrana",
        "gn": "F"
    },
    {
        "form": "mbaqrane",
        "pos": "ADJV",
        "lex": "mbaqrana",
        "nu": "PL"
    },
    {
        "form": "mbašlana",
        "pos": "NOUN",
        "gn": "M",
        "lex": "mbašlana"
    },
    {
        "form": "mbašlane",
        "pos": "NOUN",
        "gn": "M",
        "lex": "mbašlana",
        "nu": "PL"
    },
    {
        "form": "mbaxlana",
        "pos": "ADJV",
        "lex": "mbaxlana"
    },
    {
        "form": "baxlana",
        "pos": "ADJV",
        "lex": "mbaxlana"
    },
    {
        "form": "mbaxlanta",
        "pos": "ADJV",
        "lex": "mbaxlana",
        "gn": "F"
    },
    {
        "form": "",
        "pos": "ADJV",
        "lex": "mbaxlana",
        "gn": "F"
    },
    {
        "form": "mbaxlanta",
        "pos": "ADJV",
        "lex": "mbaxlana",
        "gn": "F"
    },
    {
        "form": "",
        "pos": "ADJV",
        "lex": "mbaxlana",
        "gn": "F"
    },
    {
        "form": "mbaxlane",
        "pos": "ADJV",
        "lex": "mbaxlana",
        "nu": "PL"
    },
    {
        "form": "mčakčəkana",
        "pos": "NOUN",
        "pos_context": [
            "NOUN",
            "ADJV"
        ],
        "gn": "M",
        "lex": "mčakčəkana"
    },
    {
        "form": "mčakčəkanta",
        "pos": "NOUN",
        "pos_context": [
            "NOUN",
            "ADJV"
        ],
        "gn": "F",
        "lex": "mčakčəkana"
    },
    {
        "form": "mčakčəkane",
        "pos": "NOUN",
        "pos_context": [
            "NOUN",
            "ADJV"
        ],
        "gn": "M",
        "lex": "mčakčəkana",
        "nu": "PL"
    },
    {
        "form": "mčarčərana",
        "pos": "NOUN",
        "pos_context": [
            "NOUN",
            "ADJV"
        ],
        "gn": "M",
        "lex": "mčarčərana"
    },
    {
        "form": "mčarčəranta",
        "pos": "NOUN",
        "pos_context": [
            "NOUN",
            "ADJV"
        ],
        "gn": "F",
        "lex": "mčarčərana"
    },
    {
        "form": "mčarčərane",
        "pos": "NOUN",
        "pos_context": [
            "NOUN",
            "ADJV"
        ],
        "gn": "M",
        "lex": "mčarčərana",
        "nu": "PL"
    },
    {
        "form": "mdabqana",
        "pos": "NOUN",
        "gn": "M",
        "lex": "mdabqana"
    },
    {
        "form": "mðita",
        "pos": "NOUN",
        "gn": "F",
        "lex": "mðita"
    },
    {
        "form": "mðinaθa",
        "pos": "NOUN",
        "gn": "F",
        "lex": "mðita",
        "nu": "PL"
    },
    {
        "form": "mədrasa",
        "pos": "NOUN",
        "gn": "MF",
        "lex": "mədrasa"
    },
    {
        "form": "mədrase",
        "pos": "NOUN",
        "gn": "MF",
        "lex": "mədrasa",
        "nu": "PL"
    },
    {
        "form": "mədre",
        "pos": "PART",
        "lex": "mədre"
    },
    {
        "form": "məjja",
        "pos": "NOUN",
        "gn": "M",
        "lex": "məjja"
    },
    {
        "form": "məjjəd",
        "pos": "PART",
        "lex": "məjjəd"
    },
    {
        "form": "məlga",
        "pos": "NOUN",
        "gn": "M",
        "lex": "məlga"
    },
    {
        "form": "məlka",
        "pos": "NOUN",
        "gn": "M",
        "lex": "məlka"
    },
    {
        "form": "məlke",
        "pos": "NOUN",
        "gn": "M",
        "lex": "məlka",
        "nu": "PL"
    },
    {
        "form": "məllatayuθa",
        "pos": "NOUN",
        "gn": "F",
        "lex": "məllatayuθa"
    },
    {
        "form": "məllət",
        "pos": "NOUN",
        "gn": "F",
        "lex": "məllət"
    },
    {
        "form": "məlməlawa",
        "pos": "NOUN",
        "gn": "M",
        "lex": "məlməlawa"
    },
    {
        "form": "məlxa",
        "pos": "NOUN",
        "gn": "F",
        "lex": "məlxa"
    },
    {
        "form": "məlxana",
        "pos": "ADJV",
        "lex": "məlxana"
    },
    {
        "form": "məlxana",
        "pos": "ADJV",
        "lex": "məlxana",
        "gn": "F"
    },
    {
        "form": "məlxana",
        "pos": "ADJV",
        "lex": "məlxana",
        "nu": "PL"
    },
    {
        "form": "məlxawa",
        "pos": "NOUN",
        "gn": "M",
        "lex": "məlxawa"
    },
    {
        "form": "məlxawe",
        "pos": "NOUN",
        "gn": "M",
        "lex": "məlxawa",
        "nu": "PL"
    },
    {
        "form": "ṃəḷya",
        "pos": "ADJV",
        "lex": "ṃəḷya"
    },
    {
        "form": "ṃḷiθa",
        "pos": "ADJV",
        "lex": "ṃəḷya",
        "gn": "F"
    },
    {
        "form": "ṃəḷye",
        "pos": "ADJV",
        "lex": "ṃəḷya",
        "nu": "PL"
    },
    {
        "form": "məlθa",
        "pos": "NOUN",
        "gn": "F",
        "lex": "məlθa"
    },
    {
        "form": "məlyaθa",
        "pos": "NOUN",
        "gn": "F",
        "lex": "məlθa",
        "nu": "PL"
    },
    {
        "form": "məndi",
        "pos": "NOUN",
        "gn": "M",
        "lex": "məndi"
    },
    {
        "form": "mdi",
        "pos": "NOUN",
        "gn": "M",
        "lex": "məndi"
    },
    {
        "form": "məndiyane",
        "pos": "NOUN",
        "gn": "M",
        "lex": "məndi",
        "nu": "PL"
    },
    {
        "form": "mənta",
        "pos": "NOUN",
        "gn": "F",
        "lex": "mənta"
    },
    {
        "form": "mənya",
        "pos": "NOUN",
        "gn": "M",
        "lex": "mənya"
    },
    {
        "form": "mənyana",
        "pos": "NOUN",
        "gn": "M",
        "lex": "mənyana"
    },
    {
        "form": "mənyane",
        "pos": "NOUN",
        "gn": "M",
        "lex": "mənyana",
        "nu": "PL"
    },
    {
        "form": "merəkka",
        "pos": "NOUN",
        "gn": "M",
        "lex": "merəkka"
    },
    {
        "form": "mɛrsər",
        "pos": "NOUN",
        "gn": "M",
        "lex": "mɛrsər"
    },
    {
        "form": "mərtoxa",
        "pos": "NOUN",
        "gn": "M",
        "lex": "mərtoxa"
    },
    {
        "form": "mərwəš",
        "pos": "NOUN",
        "gn": "M",
        "lex": "mərwəš"
    },
    {
        "form": "mərya",
        "pos": "ADJV",
        "lex": "mərya"
    },
    {
        "form": "mriθa",
        "pos": "ADJV",
        "lex": "mərya",
        "gn": "F"
    },
    {
        "form": "mərye",
        "pos": "ADJV",
        "lex": "mərya",
        "nu": "PL"
    },
    {
        "form": "mēs",
        "pos": "NOUN",
        "gn": "M",
        "lex": "mēs"
    },
    {
        "form": "mēz",
        "pos": "NOUN",
        "gn": "M",
        "lex": "mēs"
    },
    {
        "form": "mezăwaθa",
        "pos": "NOUN",
        "gn": "M",
        "lex": "mēs",
        "nu": "PL"
    },
    {
        "form": "mezăwāt",
        "pos": "NOUN",
        "gn": "M",
        "lex": "mēs",
        "nu": "PL"
    },
    {
        "form": "mezăwaθa",
        "pos": "NOUN",
        "gn": "M",
        "lex": "mēs",
        "nu": "PL"
    },
    {
        "form": "mezăwāt",
        "pos": "NOUN",
        "gn": "M",
        "lex": "mēs",
        "nu": "PL"
    },
    {
        "form": "mɛša",
        "pos": "NOUN",
        "gn": "F",
        "lex": "mɛša"
    },
    {
        "form": "mɛše",
        "pos": "NOUN",
        "gn": "F",
        "lex": "mɛša",
        "nu": "PL"
    },
    {
        "form": "mɛṣa-ʾəzze",
        "pos": "NOUN",
        "gn": "F",
        "lex": "mɛṣa-ʾəzze"
    },
    {
        "form": "mɛṣantət ʾəzze",
        "pos": "NOUN",
        "gn": "F",
        "lex": "mɛṣa-ʾəzze"
    },
    {
        "form": "mɛṣa-ʾəzze",
        "pos": "NOUN",
        "gn": "F",
        "lex": "mɛṣa-ʾəzze",
        "nu": "PL"
    },
    {
        "form": "mɛṣanət ʾəzze",
        "pos": "NOUN",
        "gn": "F",
        "lex": "mɛṣa-ʾəzze",
        "nu": "PL"
    },
    {
        "form": "mɛṣa-ʾəzze",
        "pos": "NOUN",
        "gn": "F",
        "lex": "mɛṣa-ʾəzze",
        "nu": "PL"
    },
    {
        "form": "mɛṣanət ʾəzze",
        "pos": "NOUN",
        "gn": "F",
        "lex": "mɛṣa-ʾəzze",
        "nu": "PL"
    },
    {
        "form": "məskena",
        "pos": "NOUN",
        "pos_context": [
            "NOUN",
            "ADJV"
        ],
        "gn": "M",
        "lex": "məskena"
    },
    {
        "form": "məskənta",
        "pos": "NOUN",
        "pos_context": [
            "NOUN",
            "ADJV"
        ],
        "gn": "F",
        "lex": "məskena"
    },
    {
        "form": "məskene",
        "pos": "NOUN",
        "pos_context": [
            "NOUN",
            "ADJV"
        ],
        "gn": "M",
        "lex": "məskena",
        "nu": "PL"
    },
    {
        "form": "məšməšša",
        "pos": "NOUN",
        "gn": "M",
        "lex": "məšməšša"
    },
    {
        "form": "məšməšše",
        "pos": "NOUN",
        "gn": "M",
        "lex": "məšməšša",
        "nu": "PL"
    },
    {
        "form": "məšna",
        "pos": "NOUN",
        "gn": "F",
        "lex": "məšna"
    },
    {
        "form": "məšnaθa",
        "pos": "NOUN",
        "gn": "F",
        "lex": "məšna",
        "nu": "PL"
    },
    {
        "form": "məšne",
        "pos": "NOUN",
        "gn": "F",
        "lex": "məšna",
        "nu": "PL"
    },
    {
        "form": "məšnaθa",
        "pos": "NOUN",
        "gn": "F",
        "lex": "məšna",
        "nu": "PL"
    },
    {
        "form": "məšne",
        "pos": "NOUN",
        "gn": "F",
        "lex": "məšna",
        "nu": "PL"
    },
    {
        "form": "məššara",
        "pos": "NOUN",
        "gn": "F",
        "lex": "məššara"
    },
    {
        "form": "məššare",
        "pos": "NOUN",
        "gn": "F",
        "lex": "məššara",
        "nu": "PL"
    },
    {
        "form": "məssukta",
        "pos": "NOUN",
        "gn": "F",
        "lex": "məssukta"
    },
    {
        "form": "məssukyaθa",
        "pos": "NOUN",
        "gn": "F",
        "lex": "məssukta",
        "nu": "PL"
    },
    {
        "form": "məṣṭaqa",
        "pos": "NOUN",
        "gn": "M",
        "lex": "məṣṭaqa"
    },
    {
        "form": "məṣṭaqe",
        "pos": "NOUN",
        "gn": "M",
        "lex": "məṣṭaqa",
        "nu": "PL"
    },
    {
        "form": "məšṭaxa",
        "pos": "NOUN",
        "gn": "M",
        "lex": "məšṭaxa"
    },
    {
        "form": "məšṭaxe",
        "pos": "NOUN",
        "gn": "M",
        "lex": "məšṭaxa",
        "nu": "PL"
    },
    {
        "form": "məstik",
        "pos": "NOUN",
        "gn": "M",
        "lex": "məstik"
    },
    {
        "form": "məstike",
        "pos": "NOUN",
        "gn": "M",
        "lex": "məstik",
        "nu": "PL"
    },
    {
        "form": "məšwanəkke",
        "pos": "NOUN",
        "gn": "F",
        "lex": "məšwanəkke"
    },
    {
        "form": "məšwanəkke",
        "pos": "NOUN",
        "gn": "F",
        "lex": "məšwanəkke",
        "nu": "PL"
    },
    {
        "form": "məšxa",
        "pos": "NOUN",
        "gn": "M",
        "lex": "məšxa"
    },
    {
        "form": "məšxana",
        "pos": "NOUN",
        "gn": "M",
        "lex": "məšxana"
    },
    {
        "form": "metər",
        "pos": "NOUN",
        "gn": "M",
        "lex": "metər"
    },
    {
        "form": "metre",
        "pos": "NOUN",
        "gn": "M",
        "lex": "metər",
        "nu": "PL"
    },
    {
        "form": "məṭra",
        "pos": "NOUN",
        "gn": "F",
        "lex": "məṭra"
    },
    {
        "form": "məṭraθa",
        "pos": "NOUN",
        "gn": "F",
        "lex": "məṭra",
        "nu": "PL"
    },
    {
        "form": "mətxa",
        "pos": "NOUN",
        "gn": "M",
        "lex": "mətxa"
    },
    {
        "form": "mətxe",
        "pos": "NOUN",
        "gn": "M",
        "lex": "mətxa",
        "nu": "PL"
    },
    {
        "form": "məṭya",
        "pos": "ADJV",
        "lex": "məṭya"
    },
    {
        "form": "mṭiθa",
        "pos": "ADJV",
        "lex": "məṭya",
        "gn": "F"
    },
    {
        "form": "məṭye",
        "pos": "ADJV",
        "lex": "məṭya",
        "nu": "PL"
    },
    {
        "form": "mevan",
        "pos": "NOUN",
        "gn": "M",
        "lex": "mevan"
    },
    {
        "form": "mevane",
        "pos": "NOUN",
        "gn": "M",
        "lex": "mevan",
        "nu": "PL"
    },
    {
        "form": "mewa",
        "pos": "NOUN",
        "gn": "M",
        "lex": "mewa"
    },
    {
        "form": "mɛxolta",
        "pos": "NOUN",
        "gn": "F",
        "lex": "mɛxolta"
    },
    {
        "form": "mɛxolyaθa",
        "pos": "NOUN",
        "gn": "F",
        "lex": "mɛxolta",
        "nu": "PL"
    },
    {
        "form": "məxra",
        "pos": "NOUN",
        "gn": "M",
        "lex": "məxra"
    },
    {
        "form": "məxre",
        "pos": "NOUN",
        "gn": "M",
        "lex": "məxra",
        "nu": "PL"
    },
    {
        "form": "məxrare",
        "pos": "NOUN",
        "gn": "M",
        "lex": "məxra",
        "nu": "PL"
    },
    {
        "form": "məxre",
        "pos": "NOUN",
        "gn": "M",
        "lex": "məxra",
        "nu": "PL"
    },
    {
        "form": "məxrare",
        "pos": "NOUN",
        "gn": "M",
        "lex": "məxra",
        "nu": "PL"
    },
    {
        "form": "meydān",
        "pos": "NOUN",
        "gn": "M",
        "lex": "meydān"
    },
    {
        "form": "meydane",
        "pos": "NOUN",
        "gn": "M",
        "lex": "meydān",
        "nu": "PL"
    },
    {
        "form": "məžməža",
        "pos": "NOUN",
        "gn": "M",
        "lex": "məžməža"
    },
    {
        "form": "məžməžoke",
        "pos": "NOUN",
        "nu": "PL",
        "lex": "məžməžoke"
    },
    {
        "form": "məzzana",
        "pos": "ADJV",
        "lex": "məzzana"
    },
    {
        "form": "məzzanta",
        "pos": "ADJV",
        "lex": "məzzana",
        "gn": "F"
    },
    {
        "form": "məzzane",
        "pos": "ADJV",
        "lex": "məzzana",
        "nu": "PL"
    },
    {
        "form": "məʾajbana",
        "pos": "ADJV",
        "lex": "məʾajbana"
    },
    {
        "form": "məʾajbanta",
        "pos": "ADJV",
        "lex": "məʾajbana",
        "gn": "F"
    },
    {
        "form": "məʾajbane",
        "pos": "ADJV",
        "lex": "məʾajbana",
        "nu": "PL"
    },
    {
        "form": "mgamprana",
        "pos": "NOUN",
        "gn": "M",
        "lex": "mgamprana"
    },
    {
        "form": "mgamprane",
        "pos": "NOUN",
        "gn": "M",
        "lex": "mgamprana",
        "nu": "PL"
    },
    {
        "form": "mgawarta",
        "pos": "NOUN",
        "gn": "F",
        "lex": "mgawarta"
    },
    {
        "form": "mhɛmənana",
        "pos": "NOUN",
        "gn": "M",
        "lex": "mhɛmənana"
    },
    {
        "form": "mhamənana",
        "pos": "NOUN",
        "gn": "M",
        "lex": "mhɛmənana"
    },
    {
        "form": "mila",
        "pos": "NOUN",
        "gn": "M",
        "lex": "mila"
    },
    {
        "form": "milana",
        "pos": "ADJV",
        "lex": "milana"
    },
    {
        "form": "milanta",
        "pos": "ADJV",
        "lex": "milana",
        "gn": "F"
    },
    {
        "form": "milane",
        "pos": "ADJV",
        "lex": "milana",
        "nu": "PL"
    },
    {
        "form": "milannaya",
        "pos": "ADJV",
        "lex": "milannaya"
    },
    {
        "form": "milannɛθa",
        "pos": "ADJV",
        "lex": "milannaya",
        "gn": "F"
    },
    {
        "form": "milannaye",
        "pos": "ADJV",
        "lex": "milannaya",
        "nu": "PL"
    },
    {
        "form": "milanuθa",
        "pos": "NOUN",
        "gn": "F",
        "lex": "milanuθa"
    },
    {
        "form": "mira",
        "pos": "NOUN",
        "gn": "M",
        "lex": "mira"
    },
    {
        "form": "mire",
        "pos": "NOUN",
        "gn": "M",
        "lex": "mira",
        "nu": "PL"
    },
    {
        "form": "mirata",
        "pos": "NOUN",
        "gn": "M",
        "lex": "mirata"
    },
    {
        "form": "mir-e-mən",
        "pos": "INTJ",
        "lex": "mir-e-mən"
    },
    {
        "form": "miroṭa",
        "pos": "NOUN",
        "gn": "M",
        "lex": "miroṭa"
    },
    {
        "form": "miroṭe",
        "pos": "NOUN",
        "gn": "M",
        "lex": "miroṭa",
        "nu": "PL"
    },
    {
        "form": "miruθa",
        "pos": "NOUN",
        "gn": "F",
        "lex": "miruθa"
    },
    {
        "form": "miya",
        "pos": "NOUN",
        "nu": "PL",
        "nu_class": "TANT",
        "lex": "miya"
    },
    {
        "form": "miyana",
        "pos": "ADJV",
        "lex": "miyana"
    },
    {
        "form": "miyanta",
        "pos": "ADJV",
        "lex": "miyana",
        "gn": "F"
    },
    {
        "form": "miyane",
        "pos": "ADJV",
        "lex": "miyana",
        "nu": "PL"
    },
    {
        "form": "miyora",
        "pos": "NOUN",
        "gn": "M",
        "lex": "miyora"
    },
    {
        "form": "miyore",
        "pos": "NOUN",
        "gn": "M",
        "lex": "miyora",
        "nu": "PL"
    },
    {
        "form": "miθa",
        "pos": "ADJV",
        "lex": "miθa"
    },
    {
        "form": "miθta",
        "pos": "ADJV",
        "lex": "miθa",
        "gn": "F"
    },
    {
        "form": "miθe",
        "pos": "ADJV",
        "lex": "miθa",
        "nu": "PL"
    },
    {
        "form": "miθəkka",
        "pos": "NOUN",
        "gn": "M",
        "lex": "miθəkka"
    },
    {
        "form": "mjunəgra",
        "pos": "ADJV",
        "lex": "mjunəgra"
    },
    {
        "form": "mjungarta",
        "pos": "ADJV",
        "lex": "mjunəgra",
        "gn": "F"
    },
    {
        "form": "mjunəgre",
        "pos": "ADJV",
        "lex": "mjunəgra",
        "nu": "PL"
    },
    {
        "form": "mkase qərṭale",
        "pos": "NOUN",
        "gn": "F",
        "lex": "mkase qərṭale"
    },
    {
        "form": "m-lɛle",
        "pos": "ADVB",
        "lex": "m-lɛle"
    },
    {
        "form": "mnaxa",
        "pos": "NOUN",
        "gn": "M",
        "lex": "mnaxa"
    },
    {
        "form": "moja",
        "pos": "NOUN",
        "gn": "M",
        "lex": "moja"
    },
    {
        "form": "moje",
        "pos": "NOUN",
        "gn": "M",
        "lex": "moja",
        "nu": "PL"
    },
    {
        "form": "mojənta",
        "pos": "NOUN",
        "gn": "F",
        "lex": "mojənta"
    },
    {
        "form": "mojənyaθa",
        "pos": "NOUN",
        "gn": "F",
        "lex": "mojənta",
        "nu": "PL"
    },
    {
        "form": "mola",
        "pos": "NOUN",
        "gn": "M",
        "lex": "mola"
    },
    {
        "form": "mole",
        "pos": "NOUN",
        "gn": "M",
        "lex": "mola",
        "nu": "PL"
    },
    {
        "form": "moṣulnaya",
        "pos": "NOUN",
        "gn": "M",
        "lex": "moṣulnaya"
    },
    {
        "form": "moṣulnaye",
        "pos": "NOUN",
        "gn": "M",
        "lex": "moṣulnaya",
        "nu": "PL"
    },
    {
        "form": "moxa",
        "pos": "NOUN",
        "gn": "M",
        "lex": "moxa"
    },
    {
        "form": "moza",
        "pos": "NOUN",
        "gn": "M",
        "lex": "moza"
    },
    {
        "form": "moʿəd",
        "pos": "NOUN",
        "gn": "M",
        "lex": "moʿəd"
    },
    {
        "form": "mp̣aṛəmyana",
        "pos": "ADJV",
        "lex": "mp̣aṛəmyana"
    },
    {
        "form": "p̣aṛəmyana",
        "pos": "ADJV",
        "lex": "mp̣aṛəmyana"
    },
    {
        "form": "mp̣aṛəmyanta",
        "pos": "ADJV",
        "lex": "mp̣aṛəmyana",
        "gn": "F"
    },
    {
        "form": "mp̣aṛəmyane",
        "pos": "ADJV",
        "lex": "mp̣aṛəmyana",
        "nu": "PL"
    },
    {
        "form": "mqawăla",
        "pos": "NOUN",
        "gn": "F",
        "lex": "mqawăla"
    },
    {
        "form": "mqurəmṭa",
        "pos": "ADJV",
        "lex": "mqurəmṭa"
    },
    {
        "form": "mqurmaṭṭa",
        "pos": "ADJV",
        "lex": "mqurəmṭa",
        "gn": "F"
    },
    {
        "form": "mqurəmṭe",
        "pos": "ADJV",
        "lex": "mqurəmṭa",
        "nu": "PL"
    },
    {
        "form": "mrariya",
        "pos": "NOUN",
        "gn": "F",
        "lex": "mrariya"
    },
    {
        "form": "mraxmana",
        "pos": "ADJV",
        "lex": "mraxmana"
    },
    {
        "form": "mraxmanta",
        "pos": "ADJV",
        "lex": "mraxmana",
        "gn": "F"
    },
    {
        "form": "mraxmane",
        "pos": "ADJV",
        "lex": "mraxmana",
        "nu": "PL"
    },
    {
        "form": "mreriya",
        "pos": "NOUN",
        "gn": "M",
        "lex": "mreriya"
    },
    {
        "form": "mreriye",
        "pos": "NOUN",
        "gn": "M",
        "lex": "mreriya",
        "nu": "PL"
    },
    {
        "form": "mriya",
        "pos": "ADJV",
        "lex": "mriya"
    },
    {
        "form": "mrita",
        "pos": "ADJV",
        "lex": "mriya",
        "gn": "F"
    },
    {
        "form": "mriye",
        "pos": "ADJV",
        "lex": "mriya",
        "nu": "PL"
    },
    {
        "form": "mrupya",
        "pos": "ADJV",
        "lex": "mrupya"
    },
    {
        "form": "mrupɛθa",
        "pos": "ADJV",
        "lex": "mrupya",
        "gn": "F"
    },
    {
        "form": "mrupye",
        "pos": "ADJV",
        "lex": "mrupya",
        "nu": "PL"
    },
    {
        "form": "msapyanuθa",
        "pos": "NOUN",
        "gn": "F",
        "lex": "msapyanuθa"
    },
    {
        "form": "msapyanuyaθa",
        "pos": "NOUN",
        "gn": "F",
        "lex": "msapyanuθa",
        "nu": "PL"
    },
    {
        "form": "msarbəs",
        "pos": "NOUN",
        "gn": "M",
        "lex": "msarbəs"
    },
    {
        "form": "msarbise",
        "pos": "NOUN",
        "gn": "M",
        "lex": "msarbəs",
        "nu": "PL"
    },
    {
        "form": "msɛθa",
        "pos": "NOUN",
        "gn": "F",
        "lex": "msɛθa"
    },
    {
        "form": "mṣapyana",
        "pos": "NOUN",
        "gn": "M",
        "lex": "mṣapyana"
    },
    {
        "form": "mṣapyane",
        "pos": "NOUN",
        "gn": "M",
        "lex": "mṣapyana",
        "nu": "PL"
    },
    {
        "form": "mṣoθa",
        "pos": "NOUN",
        "gn": "F",
        "lex": "mṣoθa"
    },
    {
        "form": "mšadrana",
        "pos": "NOUN",
        "gn": "M",
        "lex": "mšadrana"
    },
    {
        "form": "mšadrane",
        "pos": "NOUN",
        "gn": "M",
        "lex": "mšadrana",
        "nu": "PL"
    },
    {
        "form": "mšanyana",
        "pos": "NOUN",
        "gn": "M",
        "lex": "mšanyana"
    },
    {
        "form": "mšanyane",
        "pos": "NOUN",
        "gn": "M",
        "lex": "mšanyana",
        "nu": "PL"
    },
    {
        "form": "mšaxəlpana",
        "pos": "NOUN",
        "gn": "M",
        "lex": "mšaxəlpana"
    },
    {
        "form": "mšaxəlpane",
        "pos": "NOUN",
        "gn": "M",
        "lex": "mšaxəlpana",
        "nu": "PL"
    },
    {
        "form": "mṣɛθa",
        "pos": "NOUN",
        "gn": "F",
        "lex": "mṣɛθa"
    },
    {
        "form": "mšixaya",
        "pos": "NOUN",
        "pos_context": [
            "NOUN",
            "ADJV"
        ],
        "gn": "M",
        "lex": "mšixaya"
    },
    {
        "form": "mšixɛθa",
        "pos": "NOUN",
        "pos_context": [
            "NOUN",
            "ADJV"
        ],
        "gn": "F",
        "lex": "mšixaya"
    },
    {
        "form": "mšixaye",
        "pos": "NOUN",
        "pos_context": [
            "NOUN",
            "ADJV"
        ],
        "gn": "M",
        "lex": "mšixaya",
        "nu": "PL"
    },
    {
        "form": "mšurəšya",
        "pos": "ADJV",
        "lex": "mšurəšya"
    },
    {
        "form": "mšuršɛθa",
        "pos": "ADJV",
        "lex": "mšurəšya",
        "gn": "F"
    },
    {
        "form": "mšurəšye",
        "pos": "ADJV",
        "lex": "mšurəšya",
        "nu": "PL"
    },
    {
        "form": "mšuṭra",
        "pos": "ADJV",
        "lex": "mšuṭra"
    },
    {
        "form": "mšuṭarta",
        "pos": "ADJV",
        "lex": "mšuṭra",
        "gn": "F"
    },
    {
        "form": "",
        "pos": "ADJV",
        "lex": "mšuṭra",
        "gn": "F"
    },
    {
        "form": "mšuṭarta",
        "pos": "ADJV",
        "lex": "mšuṭra",
        "gn": "F"
    },
    {
        "form": "",
        "pos": "ADJV",
        "lex": "mšuṭra",
        "gn": "F"
    },
    {
        "form": "mšuṭre",
        "pos": "ADJV",
        "lex": "mšuṭra",
        "nu": "PL"
    },
    {
        "form": "mšuθna",
        "pos": "ADJV",
        "lex": "mšuθna"
    },
    {
        "form": "mšuθanta",
        "pos": "ADJV",
        "lex": "mšuθna",
        "gn": "F"
    },
    {
        "form": "mšuθne",
        "pos": "ADJV",
        "lex": "mšuθna",
        "nu": "PL"
    },
    {
        "form": "mtagbarta",
        "pos": "NOUN",
        "gn": "F",
        "lex": "mtagbarta"
    },
    {
        "form": "mtagbərana",
        "pos": "NOUN",
        "gn": "M",
        "lex": "mtagbərana"
    },
    {
        "form": "mtagbərane",
        "pos": "NOUN",
        "gn": "M",
        "lex": "mtagbərana",
        "nu": "PL"
    },
    {
        "form": "mtanaxta",
        "pos": "NOUN",
        "gn": "F",
        "lex": "mtanaxta"
    },
    {
        "form": "mtanaxyaθa",
        "pos": "NOUN",
        "gn": "F",
        "lex": "mtanaxta",
        "nu": "PL"
    },
    {
        "form": "mtanyana",
        "pos": "NOUN",
        "gn": "M",
        "lex": "mtanyana"
    },
    {
        "form": "mtanyane",
        "pos": "NOUN",
        "gn": "M",
        "lex": "mtanyana",
        "nu": "PL"
    },
    {
        "form": "mtarəksana",
        "pos": "NOUN",
        "gn": "M",
        "lex": "mtarəksana"
    },
    {
        "form": "mṭarṭəmana",
        "pos": "NOUN",
        "gn": "M",
        "lex": "mṭarṭəmana"
    },
    {
        "form": "mṭarṭəmane",
        "pos": "NOUN",
        "gn": "M",
        "lex": "mṭarṭəmana",
        "nu": "PL"
    },
    {
        "form": "mubyana",
        "pos": "NOUN",
        "gn": "M",
        "lex": "mubyana"
    },
    {
        "form": "mubyane",
        "pos": "NOUN",
        "gn": "M",
        "lex": "mubyana",
        "nu": "PL"
    },
    {
        "form": "mučəkθa",
        "pos": "NOUN",
        "gn": "F",
        "lex": "mučəkθa"
    },
    {
        "form": "mučəkyaθa",
        "pos": "NOUN",
        "gn": "F",
        "lex": "mučəkθa",
        "nu": "PL"
    },
    {
        "form": "mudda",
        "pos": "NOUN",
        "gn": "F",
        "lex": "mudda"
    },
    {
        "form": "mugədla",
        "pos": "ADJV",
        "lex": "mugədla"
    },
    {
        "form": "mugðalta",
        "pos": "ADJV",
        "lex": "mugədla",
        "gn": "F"
    },
    {
        "form": "mugədle",
        "pos": "ADJV",
        "lex": "mugədla",
        "nu": "PL"
    },
    {
        "form": "muhəmma",
        "pos": "NOUN",
        "gn": "F",
        "lex": "muhəmma"
    },
    {
        "form": "muḥkəm",
        "pos": "ADJV",
        "variable": "INVAR",
        "lex": "muḥkəm"
    },
    {
        "form": "mujarrad",
        "pos": "ADVB",
        "lex": "mujarrad"
    },
    {
        "form": "mujawharāt",
        "pos": "NOUN",
        "nu": "PL",
        "lex": "mujawharāt"
    },
    {
        "form": "muka",
        "pos": "NOUN",
        "gn": "M",
        "lex": "muka"
    },
    {
        "form": "muke",
        "pos": "NOUN",
        "gn": "M",
        "lex": "muka",
        "nu": "PL"
    },
    {
        "form": "munað̣ð̣əm",
        "pos": "NOUN",
        "gn": "M",
        "lex": "munað̣ð̣əm"
    },
    {
        "form": "mŭnawăra",
        "pos": "NOUN",
        "gn": "F",
        "lex": "mŭnawăra"
    },
    {
        "form": "muntăð̣am",
        "pos": "ADJV",
        "variable": "INVAR",
        "lex": "muntăð̣am"
    },
    {
        "form": "mŭqabəl",
        "pos": "PREP",
        "lex": "mŭqabəl"
    },
    {
        "form": "muqaṭăʿa",
        "pos": "NOUN",
        "gn": "F",
        "lex": "muqaṭăʿa"
    },
    {
        "form": "mur",
        "pos": "NOUN",
        "gn": "F",
        "lex": "mur"
    },
    {
        "form": "muraθa",
        "pos": "NOUN",
        "gn": "F",
        "lex": "mur",
        "nu": "PL"
    },
    {
        "form": "murabba",
        "pos": "NOUN",
        "gn": "M",
        "lex": "murabba"
    },
    {
        "form": "murabbe",
        "pos": "NOUN",
        "gn": "M",
        "lex": "murabba",
        "nu": "PL"
    },
    {
        "form": "murč̣anus",
        "pos": "NOUN",
        "gn": "F",
        "lex": "murč̣anus"
    },
    {
        "form": "murja",
        "pos": "NOUN",
        "gn": "M",
        "lex": "murja"
    },
    {
        "form": "murje",
        "pos": "NOUN",
        "gn": "M",
        "lex": "murja",
        "nu": "PL"
    },
    {
        "form": "murza",
        "pos": "NOUN",
        "gn": "F",
        "lex": "murza"
    },
    {
        "form": "murzăwaθa",
        "pos": "NOUN",
        "gn": "F",
        "lex": "murza",
        "nu": "PL"
    },
    {
        "form": "musarde",
        "pos": "NOUN",
        "gn": "M",
        "lex": "musarde"
    },
    {
        "form": "mušəlmana",
        "pos": "NOUN",
        "pos_context": [
            "NOUN",
            "ADJV"
        ],
        "gn": "M",
        "lex": "mušəlmana"
    },
    {
        "form": "mušəlmane",
        "pos": "NOUN",
        "pos_context": [
            "NOUN",
            "ADJV"
        ],
        "gn": "M",
        "lex": "mušəlmana",
        "nu": "PL"
    },
    {
        "form": "mušəlmanuθa",
        "pos": "NOUN",
        "gn": "F",
        "lex": "mušəlmanuθa"
    },
    {
        "form": "muškəla",
        "pos": "NOUN",
        "gn": "F",
        "lex": "muškəla"
    },
    {
        "form": "măšakəl",
        "pos": "NOUN",
        "gn": "F",
        "lex": "muškəla",
        "nu": "PL"
    },
    {
        "form": "muštărək",
        "pos": "ADJV",
        "variable": "INVAR",
        "lex": "muštărək"
    },
    {
        "form": "muxtăləf",
        "pos": "ADJV",
        "variable": "INVAR",
        "lex": "muxtăləf"
    },
    {
        "form": "muxtər",
        "pos": "NOUN",
        "gn": "M",
        "lex": "muxtər"
    },
    {
        "form": "muʿalləm",
        "pos": "NOUN",
        "gn": "M",
        "lex": "muʿalləm"
    },
    {
        "form": "mwafăqa",
        "pos": "NOUN",
        "gn": "F",
        "lex": "mwafăqa"
    },
    {
        "form": "mxamyana",
        "pos": "NOUN",
        "gn": "M",
        "lex": "mxamyana"
    },
    {
        "form": "mxamyane",
        "pos": "NOUN",
        "gn": "M",
        "lex": "mxamyana",
        "nu": "PL"
    },
    {
        "form": "mxallana",
        "pos": "NOUN",
        "gn": "M",
        "lex": "mxallana"
    },
    {
        "form": "mxallane",
        "pos": "NOUN",
        "gn": "M",
        "lex": "mxallana",
        "nu": "PL"
    },
    {
        "form": "mxilta",
        "pos": "NOUN",
        "gn": "F",
        "lex": "mxilta"
    },
    {
        "form": "mxilyaθa",
        "pos": "NOUN",
        "gn": "F",
        "lex": "mxilta",
        "nu": "PL"
    },
    {
        "form": "mzabnana",
        "pos": "NOUN",
        "gn": "M",
        "lex": "mzabnana"
    },
    {
        "form": "mzabnane",
        "pos": "NOUN",
        "gn": "M",
        "lex": "mzabnana",
        "nu": "PL"
    },
    {
        "form": "mziða",
        "pos": "NOUN",
        "gn": "M",
        "lex": "mziða"
    },
    {
        "form": "miziðe",
        "pos": "NOUN",
        "gn": "M",
        "lex": "mziða",
        "nu": "PL"
    },
    {
        "form": "mθallaθ",
        "pos": "NOUN",
        "gn": "M",
        "lex": "mθallaθ"
    },
    {
        "form": "mθallăθāt",
        "pos": "NOUN",
        "gn": "M",
        "lex": "mθallaθ",
        "nu": "PL"
    },
    {
        "form": "nabuwa",
        "pos": "NOUN",
        "gn": "M",
        "lex": "nabuwa"
    },
    {
        "form": "nabuwe",
        "pos": "NOUN",
        "gn": "M",
        "lex": "nabuwa",
        "nu": "PL"
    },
    {
        "form": "nač̣əpta",
        "pos": "NOUN",
        "gn": "F",
        "lex": "nač̣əpta"
    },
    {
        "form": "nač̣əpyaθa",
        "pos": "NOUN",
        "gn": "F",
        "lex": "nač̣əpta",
        "nu": "PL"
    },
    {
        "form": "naðorta",
        "pos": "NOUN",
        "gn": "F",
        "lex": "naðorta"
    },
    {
        "form": "naðoryaθa",
        "pos": "NOUN",
        "gn": "F",
        "lex": "naðorta",
        "nu": "PL"
    },
    {
        "form": "năfăr",
        "pos": "NOUN",
        "gn": "M",
        "lex": "năfăr"
    },
    {
        "form": "năfăre",
        "pos": "NOUN",
        "gn": "M",
        "lex": "năfăr",
        "nu": "PL"
    },
    {
        "form": "naftang",
        "pos": "NOUN",
        "gn": "M",
        "lex": "naftang"
    },
    {
        "form": "naftange",
        "pos": "NOUN",
        "gn": "M",
        "lex": "naftang",
        "nu": "PL"
    },
    {
        "form": "nagəstən",
        "pos": "ADVB",
        "lex": "nagəstən"
    },
    {
        "form": "nagoza",
        "pos": "NOUN",
        "gn": "M",
        "lex": "nagoza"
    },
    {
        "form": "nagoze",
        "pos": "NOUN",
        "gn": "M",
        "lex": "nagoza",
        "nu": "PL"
    },
    {
        "form": "na-ḥaqquθa",
        "pos": "NOUN",
        "gn": "F",
        "lex": "na-ḥaqquθa"
    },
    {
        "form": "nahira",
        "pos": "NOUN",
        "gn": "M",
        "lex": "nahira"
    },
    {
        "form": "naḥiya",
        "pos": "NOUN",
        "gn": "F",
        "lex": "naḥiya"
    },
    {
        "form": "najara",
        "pos": "NOUN",
        "gn": "M",
        "lex": "najara"
    },
    {
        "form": "najjara",
        "pos": "NOUN",
        "gn": "M",
        "lex": "najara"
    },
    {
        "form": "najare",
        "pos": "NOUN",
        "gn": "M",
        "lex": "najara",
        "nu": "PL"
    },
    {
        "form": "najjare",
        "pos": "NOUN",
        "gn": "M",
        "lex": "najara",
        "nu": "PL"
    },
    {
        "form": "najare",
        "pos": "NOUN",
        "gn": "M",
        "lex": "najara",
        "nu": "PL"
    },
    {
        "form": "najjare",
        "pos": "NOUN",
        "gn": "M",
        "lex": "najara",
        "nu": "PL"
    },
    {
        "form": "najaruθa",
        "pos": "NOUN",
        "gn": "F",
        "lex": "najaruθa"
    },
    {
        "form": "najīb",
        "pos": "ADJV",
        "lex": "najīb"
    },
    {
        "form": "nala",
        "pos": "NOUN",
        "gn": "M",
        "lex": "nala"
    },
    {
        "form": "nale",
        "pos": "NOUN",
        "gn": "M",
        "lex": "nala",
        "nu": "PL"
    },
    {
        "form": "nalbanda",
        "pos": "NOUN",
        "gn": "M",
        "lex": "nalbanda"
    },
    {
        "form": "nalbande",
        "pos": "NOUN",
        "gn": "M",
        "lex": "nalbanda",
        "nu": "PL"
    },
    {
        "form": "nama",
        "pos": "NOUN",
        "gn": "F",
        "lex": "nama"
    },
    {
        "form": "name",
        "pos": "NOUN",
        "gn": "F",
        "lex": "nama",
        "nu": "PL"
    },
    {
        "form": "na-mumkən",
        "pos": "ADJV",
        "variable": "INVAR",
        "lex": "na-mumkən"
    },
    {
        "form": "napaxta",
        "pos": "NOUN",
        "gn": "F",
        "lex": "napaxta"
    },
    {
        "form": "napoxta",
        "pos": "NOUN",
        "gn": "F",
        "lex": "napoxta"
    },
    {
        "form": "nepoxta",
        "pos": "NOUN",
        "gn": "F",
        "lex": "napoxta"
    },
    {
        "form": "naqiða",
        "pos": "ADJV",
        "lex": "naqiða"
    },
    {
        "form": "naqoša",
        "pos": "NOUN",
        "gn": "M",
        "lex": "naqoša"
    },
    {
        "form": "naqoše",
        "pos": "NOUN",
        "gn": "M",
        "lex": "naqoša",
        "nu": "PL"
    },
    {
        "form": "naqro",
        "pos": "NOUN",
        "gn": "F",
        "lex": "naqro"
    },
    {
        "form": "naqrowaθa",
        "pos": "NOUN",
        "gn": "F",
        "lex": "naqro",
        "nu": "PL"
    },
    {
        "form": "naqruza",
        "pos": "NOUN",
        "gn": "M",
        "lex": "naqruza"
    },
    {
        "form": "naqruze",
        "pos": "NOUN",
        "gn": "M",
        "lex": "naqruza",
        "nu": "PL"
    },
    {
        "form": "naqta",
        "pos": "NOUN",
        "gn": "F",
        "lex": "naqta"
    },
    {
        "form": "naqyaθa",
        "pos": "NOUN",
        "gn": "F",
        "lex": "naqta",
        "nu": "PL"
    },
    {
        "form": "năra",
        "pos": "NOUN",
        "gn": "M",
        "lex": "năra"
    },
    {
        "form": "năre",
        "pos": "NOUN",
        "gn": "M",
        "lex": "năra",
        "nu": "PL"
    },
    {
        "form": "năra",
        "pos": "NOUN",
        "gn": "M",
        "lex": "năra.2"
    },
    {
        "form": "narduma",
        "pos": "NOUN",
        "gn": "M",
        "lex": "narduma"
    },
    {
        "form": "nardume",
        "pos": "NOUN",
        "gn": "M",
        "lex": "narduma",
        "nu": "PL"
    },
    {
        "form": "nardumana",
        "pos": "ADJV",
        "lex": "nardumana"
    },
    {
        "form": "nardumanta",
        "pos": "ADJV",
        "lex": "nardumana",
        "gn": "F"
    },
    {
        "form": "nardumane",
        "pos": "ADJV",
        "lex": "nardumana",
        "nu": "PL"
    },
    {
        "form": "năreθa",
        "pos": "NOUN",
        "gn": "F",
        "lex": "năreθa"
    },
    {
        "form": "năreyaθa",
        "pos": "NOUN",
        "gn": "F",
        "lex": "năreθa",
        "nu": "PL"
    },
    {
        "form": "narṭuma",
        "pos": "NOUN",
        "gn": "M",
        "lex": "narṭuma"
    },
    {
        "form": "nasarta",
        "pos": "NOUN",
        "gn": "F",
        "lex": "nasarta"
    },
    {
        "form": "nasaryaθa",
        "pos": "NOUN",
        "gn": "F",
        "lex": "nasarta",
        "nu": "PL"
    },
    {
        "form": "năṣiyət",
        "pos": "NOUN",
        "gn": "F",
        "lex": "năṣiyət"
    },
    {
        "form": "naša",
        "pos": "NOUN",
        "gn": "M",
        "lex": "naša"
    },
    {
        "form": "naše",
        "pos": "NOUN",
        "gn": "M",
        "lex": "naša",
        "nu": "PL"
    },
    {
        "form": "našuθa",
        "pos": "NOUN",
        "gn": "F",
        "lex": "našuθa"
    },
    {
        "form": "naṭora",
        "pos": "NOUN",
        "gn": "M",
        "lex": "naṭora"
    },
    {
        "form": "naṭore",
        "pos": "NOUN",
        "gn": "M",
        "lex": "naṭora",
        "nu": "PL"
    },
    {
        "form": "naveže",
        "pos": "NOUN",
        "gn": "F",
        "lex": "naveže"
    },
    {
        "form": "nawa",
        "pos": "NOUN",
        "gn": "M",
        "lex": "nawa"
    },
    {
        "form": "nawe",
        "pos": "NOUN",
        "gn": "M",
        "lex": "nawa",
        "nu": "PL"
    },
    {
        "form": "nawaga",
        "pos": "NOUN",
        "gn": "M",
        "lex": "nawaga"
    },
    {
        "form": "nawage",
        "pos": "NOUN",
        "gn": "M",
        "lex": "nawaga",
        "nu": "PL"
    },
    {
        "form": "nawagta",
        "pos": "NOUN",
        "gn": "F",
        "lex": "nawagta"
    },
    {
        "form": "nawagyaθa",
        "pos": "NOUN",
        "gn": "F",
        "lex": "nawagta",
        "nu": "PL"
    },
    {
        "form": "nawba",
        "pos": "NOUN",
        "gn": "F",
        "lex": "nawba"
    },
    {
        "form": "nawbe",
        "pos": "NOUN",
        "gn": "F",
        "lex": "nawba",
        "nu": "PL"
    },
    {
        "form": "nawbadār",
        "pos": "NOUN",
        "gn": "M",
        "lex": "nawbadār"
    },
    {
        "form": "nawbadare",
        "pos": "NOUN",
        "gn": "M",
        "lex": "nawbadār",
        "nu": "PL"
    },
    {
        "form": "nawərčəkka",
        "pos": "NOUN",
        "gn": "M",
        "lex": "nawərčəkka"
    },
    {
        "form": "nawərčika",
        "pos": "NOUN",
        "gn": "M",
        "lex": "nawərčəkka"
    },
    {
        "form": "nawčərka",
        "pos": "NOUN",
        "gn": "M",
        "lex": "nawərčəkka"
    },
    {
        "form": "nawərčəkke",
        "pos": "NOUN",
        "gn": "M",
        "lex": "nawərčəkka",
        "nu": "PL"
    },
    {
        "form": "nawərčike",
        "pos": "NOUN",
        "gn": "M",
        "lex": "nawərčəkka",
        "nu": "PL"
    },
    {
        "form": "nawčərke",
        "pos": "NOUN",
        "gn": "M",
        "lex": "nawərčəkka",
        "nu": "PL"
    },
    {
        "form": "nawərčəkke",
        "pos": "NOUN",
        "gn": "M",
        "lex": "nawərčəkka",
        "nu": "PL"
    },
    {
        "form": "nawərčike",
        "pos": "NOUN",
        "gn": "M",
        "lex": "nawərčəkka",
        "nu": "PL"
    },
    {
        "form": "nawčərke",
        "pos": "NOUN",
        "gn": "M",
        "lex": "nawərčəkka",
        "nu": "PL"
    },
    {
        "form": "nawərčəkke",
        "pos": "NOUN",
        "gn": "M",
        "lex": "nawərčəkka",
        "nu": "PL"
    },
    {
        "form": "nawərčike",
        "pos": "NOUN",
        "gn": "M",
        "lex": "nawərčəkka",
        "nu": "PL"
    },
    {
        "form": "nawčərke",
        "pos": "NOUN",
        "gn": "M",
        "lex": "nawərčəkka",
        "nu": "PL"
    },
    {
        "form": "nawəgga",
        "pos": "NOUN",
        "gn": "M",
        "lex": "nawəgga"
    },
    {
        "form": "nawəgge",
        "pos": "NOUN",
        "gn": "M",
        "lex": "nawəgga",
        "nu": "PL"
    },
    {
        "form": "nawəgta",
        "pos": "NOUN",
        "gn": "F",
        "lex": "nawəgta"
    },
    {
        "form": "nawəgyaθa",
        "pos": "NOUN",
        "gn": "F",
        "lex": "nawəgta",
        "nu": "PL"
    },
    {
        "form": "nawərčəkta",
        "pos": "NOUN",
        "gn": "F",
        "lex": "nawərčəkta"
    },
    {
        "form": "nawərčəkθa",
        "pos": "NOUN",
        "gn": "F",
        "lex": "nawərčəkta"
    },
    {
        "form": "nawərčəkyaθa",
        "pos": "NOUN",
        "gn": "F",
        "lex": "nawərčəkta",
        "nu": "PL"
    },
    {
        "form": "nawra",
        "pos": "NOUN",
        "gn": "M",
        "lex": "nawra"
    },
    {
        "form": "nawre",
        "pos": "NOUN",
        "gn": "M",
        "lex": "nawra",
        "nu": "PL"
    },
    {
        "form": "nawžina",
        "pos": "NOUN",
        "gn": "M",
        "lex": "nawžina"
    },
    {
        "form": "nawžine",
        "pos": "NOUN",
        "gn": "M",
        "lex": "nawžina",
        "nu": "PL"
    },
    {
        "form": "naxopa",
        "pos": "ADJV",
        "lex": "naxopa"
    },
    {
        "form": "naxopta",
        "pos": "ADJV",
        "lex": "naxopa",
        "gn": "F"
    },
    {
        "form": "naxope",
        "pos": "ADJV",
        "lex": "naxopa",
        "nu": "PL"
    },
    {
        "form": "naxraya",
        "pos": "NOUN",
        "pos_context": [
            "NOUN",
            "ADJV"
        ],
        "gn": "M",
        "lex": "naxraya"
    },
    {
        "form": "naxrɛθa",
        "pos": "NOUN",
        "pos_context": [
            "NOUN",
            "ADJV"
        ],
        "gn": "F",
        "lex": "naxraya"
    },
    {
        "form": "naxraye",
        "pos": "NOUN",
        "pos_context": [
            "NOUN",
            "ADJV"
        ],
        "gn": "F",
        "lex": "naxraya"
    },
    {
        "form": "naxrɛθa",
        "pos": "NOUN",
        "pos_context": [
            "NOUN",
            "ADJV"
        ],
        "gn": "F",
        "lex": "naxraya"
    },
    {
        "form": "naxraye",
        "pos": "NOUN",
        "pos_context": [
            "NOUN",
            "ADJV"
        ],
        "gn": "F",
        "lex": "naxraya"
    },
    {
        "form": "nazik",
        "pos": "ADJV",
        "lex": "nazik"
    },
    {
        "form": "năwazik",
        "pos": "ADJV",
        "lex": "nazik",
        "nu": "PL"
    },
    {
        "form": "naθa",
        "pos": "NOUN",
        "gn": "F",
        "lex": "naθa"
    },
    {
        "form": "naθyaθa",
        "pos": "NOUN",
        "gn": "F",
        "lex": "naθa",
        "nu": "PL"
    },
    {
        "form": "nčila",
        "pos": "ADJV",
        "lex": "nčila"
    },
    {
        "form": "nčilta",
        "pos": "ADJV",
        "lex": "nčila",
        "gn": "F"
    },
    {
        "form": "",
        "pos": "ADJV",
        "lex": "nčila",
        "gn": "F"
    },
    {
        "form": "nčilta",
        "pos": "ADJV",
        "lex": "nčila",
        "gn": "F"
    },
    {
        "form": "",
        "pos": "ADJV",
        "lex": "nčila",
        "gn": "F"
    },
    {
        "form": "nčile",
        "pos": "ADJV",
        "lex": "nčila",
        "nu": "PL"
    },
    {
        "form": "neṛa",
        "pos": "NOUN",
        "gn": "M",
        "lex": "neṛa"
    },
    {
        "form": "nera",
        "pos": "NOUN",
        "gn": "M",
        "lex": "nera"
    },
    {
        "form": "nara",
        "pos": "NOUN",
        "gn": "M",
        "lex": "nera"
    },
    {
        "form": "nerăwaθa",
        "pos": "NOUN",
        "gn": "M",
        "lex": "nera",
        "nu": "PL"
    },
    {
        "form": "neriya",
        "pos": "NOUN",
        "gn": "M",
        "lex": "neriya"
    },
    {
        "form": "neriye",
        "pos": "NOUN",
        "gn": "M",
        "lex": "neriya",
        "nu": "PL"
    },
    {
        "form": "nɛka",
        "pos": "NOUN",
        "gn": "M",
        "lex": "nɛka"
    },
    {
        "form": "nɛke",
        "pos": "NOUN",
        "gn": "M",
        "lex": "nɛka",
        "nu": "PL"
    },
    {
        "form": "nəčča",
        "pos": "NOUN",
        "gn": "M",
        "lex": "nəčča"
    },
    {
        "form": "nəčče",
        "pos": "NOUN",
        "gn": "M",
        "lex": "nəčča",
        "nu": "PL"
    },
    {
        "form": "nəhaya",
        "pos": "NOUN",
        "gn": "F",
        "lex": "nəhaya"
    },
    {
        "form": "nəmra",
        "pos": "NOUN",
        "gn": "M",
        "lex": "nəmra"
    },
    {
        "form": "nəmre",
        "pos": "NOUN",
        "gn": "M",
        "lex": "nəmra",
        "nu": "PL"
    },
    {
        "form": "nəmra",
        "pos": "NOUN",
        "gn": "F",
        "lex": "nəmra.2"
    },
    {
        "form": "nəmu",
        "pos": "PART",
        "lex": "nəmu"
    },
    {
        "form": "ləmu",
        "pos": "PART",
        "lex": "nəmu"
    },
    {
        "form": "nənxa",
        "pos": "NOUN",
        "gn": "M",
        "lex": "nənxa"
    },
    {
        "form": "nəqda",
        "pos": "NOUN",
        "gn": "M",
        "lex": "nəqda"
    },
    {
        "form": "nəqša",
        "pos": "NOUN",
        "gn": "M",
        "lex": "nəqša"
    },
    {
        "form": "nəqše",
        "pos": "NOUN",
        "gn": "M",
        "lex": "nəqša",
        "nu": "PL"
    },
    {
        "form": "nəsyana",
        "pos": "NOUN",
        "gn": "M",
        "lex": "nəsyana"
    },
    {
        "form": "nəṣyət",
        "pos": "NOUN",
        "gn": "F",
        "lex": "nəṣyət"
    },
    {
        "form": "nəṣyətta",
        "pos": "NOUN",
        "gn": "F",
        "lex": "nəṣyət"
    },
    {
        "form": "nəṣyətte",
        "pos": "NOUN",
        "gn": "F",
        "lex": "nəṣyət",
        "nu": "PL"
    },
    {
        "form": "nəšma",
        "pos": "NOUN",
        "gn": "MF",
        "lex": "nəšma"
    },
    {
        "form": "nəšra",
        "pos": "NOUN",
        "gn": "M",
        "lex": "nəšra"
    },
    {
        "form": "nəšre",
        "pos": "NOUN",
        "gn": "M",
        "lex": "nəšra",
        "nu": "PL"
    },
    {
        "form": "nəšwa",
        "pos": "NOUN",
        "gn": "M",
        "lex": "nəšwa"
    },
    {
        "form": "nəṭṭəpta",
        "pos": "NOUN",
        "gn": "F",
        "lex": "nəṭṭəpta"
    },
    {
        "form": "nəṭṭəpyaθa",
        "pos": "NOUN",
        "gn": "F",
        "lex": "nəṭṭəpta",
        "nu": "PL"
    },
    {
        "form": "nəxla",
        "pos": "NOUN",
        "gn": "M",
        "lex": "nəxla"
    },
    {
        "form": "nəxsa",
        "pos": "NOUN",
        "gn": "M",
        "lex": "nəxsa"
    },
    {
        "form": "nəzla",
        "pos": "NOUN",
        "gn": "M",
        "lex": "nəzla"
    },
    {
        "form": "nimana",
        "pos": "ADJV",
        "lex": "nimana"
    },
    {
        "form": "nimanta",
        "pos": "ADJV",
        "lex": "nimana",
        "gn": "F"
    },
    {
        "form": "",
        "pos": "ADJV",
        "lex": "nimana",
        "gn": "F"
    },
    {
        "form": "nimanta",
        "pos": "ADJV",
        "lex": "nimana",
        "gn": "F"
    },
    {
        "form": "",
        "pos": "ADJV",
        "lex": "nimana",
        "gn": "F"
    },
    {
        "form": "nimane",
        "pos": "ADJV",
        "lex": "nimana",
        "nu": "PL"
    },
    {
        "form": "nira",
        "pos": "NOUN",
        "gn": "M",
        "lex": "nira"
    },
    {
        "form": "nire",
        "pos": "NOUN",
        "gn": "M",
        "lex": "nira",
        "nu": "PL"
    },
    {
        "form": "nišan",
        "pos": "NOUN",
        "gn": "M",
        "lex": "nišan"
    },
    {
        "form": "nišanqa",
        "pos": "NOUN",
        "gn": "M",
        "lex": "nišanqa"
    },
    {
        "form": "nišanqe",
        "pos": "NOUN",
        "gn": "M",
        "lex": "nišanqa",
        "nu": "PL"
    },
    {
        "form": "nisən",
        "pos": "NOUN",
        "gn": "M",
        "lex": "nisən"
    },
    {
        "form": "nita",
        "pos": "NOUN",
        "gn": "F",
        "lex": "nita"
    },
    {
        "form": "nitaθa",
        "pos": "NOUN",
        "gn": "F",
        "lex": "nita",
        "nu": "PL"
    },
    {
        "form": "niwa",
        "pos": "NOUN",
        "gn": "M",
        "lex": "niwa"
    },
    {
        "form": "niwe",
        "pos": "NOUN",
        "gn": "M",
        "lex": "niwa",
        "nu": "PL"
    },
    {
        "form": "nixa",
        "pos": "ADJV",
        "lex": "nixa"
    },
    {
        "form": "nixta",
        "pos": "ADJV",
        "lex": "nixa",
        "gn": "F"
    },
    {
        "form": "nixe",
        "pos": "ADJV",
        "lex": "nixa",
        "nu": "PL"
    },
    {
        "form": "niza",
        "pos": "NOUN",
        "gn": "M",
        "lex": "niza"
    },
    {
        "form": "nize",
        "pos": "NOUN",
        "gn": "M",
        "lex": "niza",
        "nu": "PL"
    },
    {
        "form": "nohra",
        "pos": "NOUN",
        "gn": "M",
        "lex": "nohra"
    },
    {
        "form": "nora",
        "pos": "NOUN",
        "gn": "M",
        "lex": "nohra"
    },
    {
        "form": "nqira",
        "pos": "ADJV",
        "lex": "nqira"
    },
    {
        "form": "nqirta",
        "pos": "ADJV",
        "lex": "nqira",
        "gn": "F"
    },
    {
        "form": "nqire",
        "pos": "ADJV",
        "lex": "nqira",
        "nu": "PL"
    },
    {
        "form": "nṭarta",
        "pos": "NOUN",
        "gn": "F",
        "lex": "nṭarta"
    },
    {
        "form": "nuhara",
        "pos": "NOUN",
        "gn": "M",
        "lex": "nuhara"
    },
    {
        "form": "nuhare",
        "pos": "NOUN",
        "gn": "M",
        "lex": "nuhara",
        "nu": "PL"
    },
    {
        "form": "nula",
        "pos": "NOUN",
        "gn": "M",
        "lex": "nula"
    },
    {
        "form": "lula",
        "pos": "NOUN",
        "gn": "M",
        "lex": "nula"
    },
    {
        "form": "nule",
        "pos": "NOUN",
        "gn": "M",
        "lex": "nula",
        "nu": "PL"
    },
    {
        "form": "lule",
        "pos": "NOUN",
        "gn": "M",
        "lex": "nula",
        "nu": "PL"
    },
    {
        "form": "nule",
        "pos": "NOUN",
        "gn": "M",
        "lex": "nula",
        "nu": "PL"
    },
    {
        "form": "lule",
        "pos": "NOUN",
        "gn": "M",
        "lex": "nula",
        "nu": "PL"
    },
    {
        "form": "nulta",
        "pos": "NOUN",
        "gn": "F",
        "lex": "nulta"
    },
    {
        "form": "lulta",
        "pos": "NOUN",
        "gn": "F",
        "lex": "nulta"
    },
    {
        "form": "nulyaθa",
        "pos": "NOUN",
        "gn": "F",
        "lex": "nulta",
        "nu": "PL"
    },
    {
        "form": "lulyaθa",
        "pos": "NOUN",
        "gn": "F",
        "lex": "nulta",
        "nu": "PL"
    },
    {
        "form": "nulyaθa",
        "pos": "NOUN",
        "gn": "F",
        "lex": "nulta",
        "nu": "PL"
    },
    {
        "form": "lulyaθa",
        "pos": "NOUN",
        "gn": "F",
        "lex": "nulta",
        "nu": "PL"
    },
    {
        "form": "nune",
        "pos": "NOUN",
        "nu": "PL",
        "lex": "nune"
    },
    {
        "form": "nunta",
        "pos": "NOUN",
        "nu": "SG",
        "lex": "nune"
    },
    {
        "form": "nuniθa",
        "pos": "NOUN",
        "gn": "F",
        "lex": "nuniθa"
    },
    {
        "form": "nura",
        "pos": "NOUN",
        "gn": "M",
        "lex": "nura"
    },
    {
        "form": "nuta",
        "pos": "NOUN",
        "gn": "F",
        "lex": "nuta"
    },
    {
        "form": "nuṭa",
        "pos": "NOUN",
        "gn": "M",
        "lex": "nuṭa"
    },
    {
        "form": "nuwa",
        "pos": "NOUN",
        "gn": "M",
        "lex": "nuwa"
    },
    {
        "form": "nuwala",
        "pos": "NOUN",
        "gn": "M",
        "lex": "nuwala"
    },
    {
        "form": "nuwale",
        "pos": "NOUN",
        "gn": "M",
        "lex": "nuwala",
        "nu": "PL"
    },
    {
        "form": "nxəpθa",
        "pos": "NOUN",
        "gn": "F",
        "lex": "nxəpθa"
    },
    {
        "form": "nxiluθa",
        "pos": "NOUN",
        "gn": "F",
        "lex": "nxiluθa"
    },
    {
        "form": "nxilθa",
        "pos": "NOUN",
        "gn": "F",
        "lex": "nxilθa"
    },
    {
        "form": "nyasa",
        "pos": "NOUN",
        "gn": "M",
        "lex": "nyasa"
    },
    {
        "form": "nyase",
        "pos": "NOUN",
        "gn": "M",
        "lex": "nyasa",
        "nu": "PL"
    },
    {
        "form": "nyasta",
        "pos": "NOUN",
        "gn": "F",
        "lex": "nyasta"
    },
    {
        "form": "nyasyaθa",
        "pos": "NOUN",
        "gn": "F",
        "lex": "nyasta",
        "nu": "PL"
    },
    {
        "form": "pača",
        "pos": "NOUN",
        "gn": "M",
        "lex": "pača"
    },
    {
        "form": "pačča",
        "pos": "NOUN",
        "gn": "M",
        "lex": "pačča"
    },
    {
        "form": "pačče",
        "pos": "NOUN",
        "gn": "M",
        "lex": "pačča",
        "nu": "PL"
    },
    {
        "form": "paččəkθa",
        "pos": "NOUN",
        "gn": "F",
        "lex": "paččəkθa"
    },
    {
        "form": "paččəkyaθa",
        "pos": "NOUN",
        "gn": "F",
        "lex": "paččəkθa",
        "nu": "PL"
    },
    {
        "form": "pala",
        "pos": "NOUN",
        "gn": "M",
        "lex": "pala"
    },
    {
        "form": "pale",
        "pos": "NOUN",
        "gn": "M",
        "lex": "pala",
        "nu": "PL"
    },
    {
        "form": "pala",
        "pos": "NOUN",
        "gn": "M",
        "lex": "pala.2"
    },
    {
        "form": "pălakka",
        "pos": "NOUN",
        "gn": "M",
        "lex": "pălakka"
    },
    {
        "form": "pălakke",
        "pos": "NOUN",
        "gn": "M",
        "lex": "pălakka",
        "nu": "PL"
    },
    {
        "form": "palaxa",
        "pos": "NOUN",
        "pos_context": [
            "NOUN",
            "ADJV"
        ],
        "gn": "M",
        "lex": "palaxa"
    },
    {
        "form": "palaxe",
        "pos": "NOUN",
        "pos_context": [
            "NOUN",
            "ADJV"
        ],
        "gn": "M",
        "lex": "palaxa",
        "nu": "PL"
    },
    {
        "form": "palga",
        "pos": "NOUN",
        "gn": "M",
        "lex": "palga"
    },
    {
        "form": "palge",
        "pos": "NOUN",
        "gn": "M",
        "lex": "palga",
        "nu": "PL"
    },
    {
        "form": "palkon",
        "pos": "NOUN",
        "gn": "M",
        "lex": "palkon"
    },
    {
        "form": "palla",
        "pos": "NOUN",
        "gn": "M",
        "lex": "palla"
    },
    {
        "form": "palle",
        "pos": "NOUN",
        "gn": "M",
        "lex": "palla",
        "nu": "PL"
    },
    {
        "form": "palləkθa",
        "pos": "NOUN",
        "gn": "F",
        "lex": "palləkθa"
    },
    {
        "form": "palləkyaθa",
        "pos": "NOUN",
        "gn": "F",
        "lex": "palləkθa",
        "nu": "PL"
    },
    {
        "form": "paloxaya",
        "pos": "NOUN",
        "gn": "M",
        "lex": "paloxaya"
    },
    {
        "form": "paloxaye",
        "pos": "NOUN",
        "gn": "M",
        "lex": "paloxaya",
        "nu": "PL"
    },
    {
        "form": "palpule",
        "pos": "NOUN",
        "nu": "PL",
        "lex": "palpule"
    },
    {
        "form": "palpule",
        "pos": "NOUN",
        "nu": "SG",
        "lex": "palpule"
    },
    {
        "form": "pampule",
        "pos": "NOUN",
        "nu": "PL",
        "lex": "pampule"
    },
    {
        "form": "pampulta",
        "pos": "NOUN",
        "nu": "SG",
        "lex": "pampule"
    },
    {
        "form": "pandana",
        "pos": "ADJV",
        "lex": "pandana"
    },
    {
        "form": "pande",
        "pos": "ADVB",
        "lex": "pande"
    },
    {
        "form": "panjana",
        "pos": "NOUN",
        "gn": "M",
        "lex": "panjana"
    },
    {
        "form": "panjane",
        "pos": "NOUN",
        "gn": "M",
        "lex": "panjana",
        "nu": "PL"
    },
    {
        "form": "panjăra",
        "pos": "NOUN",
        "gn": "F",
        "lex": "panjăra"
    },
    {
        "form": "panjara",
        "pos": "NOUN",
        "gn": "F",
        "lex": "panjăra"
    },
    {
        "form": "panjɛra",
        "pos": "NOUN",
        "gn": "F",
        "lex": "panjăra"
    },
    {
        "form": "panjăriya",
        "pos": "NOUN",
        "gn": "F",
        "lex": "panjăra"
    },
    {
        "form": "panjăriye",
        "pos": "NOUN",
        "gn": "F",
        "lex": "panjăra"
    },
    {
        "form": "panjăriyaθa",
        "pos": "NOUN",
        "gn": "F",
        "lex": "panjăra",
        "nu": "PL"
    },
    {
        "form": "panya",
        "pos": "NOUN",
        "gn": "M",
        "lex": "panya"
    },
    {
        "form": "panye",
        "pos": "NOUN",
        "gn": "M",
        "lex": "panya",
        "nu": "PL"
    },
    {
        "form": "papa",
        "pos": "NOUN",
        "gn": "M",
        "lex": "papa"
    },
    {
        "form": "papaya",
        "pos": "NOUN",
        "pos_context": [
            "NOUN",
            "ADJV"
        ],
        "gn": "M",
        "lex": "papaya"
    },
    {
        "form": "papaye",
        "pos": "NOUN",
        "pos_context": [
            "NOUN",
            "ADJV"
        ],
        "gn": "M",
        "lex": "papaya",
        "nu": "PL"
    },
    {
        "form": "p-ape",
        "pos": "PREP",
        "lex": "p-ape"
    },
    {
        "form": "papuka",
        "pos": "NOUN",
        "gn": "M",
        "lex": "papuka"
    },
    {
        "form": "papukta",
        "pos": "NOUN",
        "gn": "F",
        "lex": "papuka"
    },
    {
        "form": "papuke",
        "pos": "NOUN",
        "gn": "M",
        "lex": "papuka",
        "nu": "PL"
    },
    {
        "form": "paqərta",
        "pos": "NOUN",
        "gn": "F",
        "lex": "paqərta"
    },
    {
        "form": "paqəryaθa",
        "pos": "NOUN",
        "gn": "F",
        "lex": "paqərta",
        "nu": "PL"
    },
    {
        "form": "paqota",
        "pos": "NOUN",
        "gn": "F",
        "lex": "paqota"
    },
    {
        "form": "paṛa",
        "pos": "NOUN",
        "gn": "M",
        "lex": "paṛa"
    },
    {
        "form": "paṛe",
        "pos": "NOUN",
        "gn": "M",
        "lex": "paṛa",
        "nu": "PL"
    },
    {
        "form": "paṛa",
        "pos": "NOUN",
        "gn": "M",
        "lex": "paṛa.2"
    },
    {
        "form": "paṛe",
        "pos": "NOUN",
        "gn": "M",
        "lex": "paṛa.2",
        "nu": "PL"
    },
    {
        "form": "para",
        "pos": "NOUN",
        "gn": "M",
        "lex": "para"
    },
    {
        "form": "para",
        "pos": "NOUN",
        "gn": "M",
        "lex": "para.2"
    },
    {
        "form": "pɛra",
        "pos": "NOUN",
        "gn": "M",
        "lex": "para.2"
    },
    {
        "form": "pare",
        "pos": "NOUN",
        "gn": "M",
        "lex": "para.2",
        "nu": "PL"
    },
    {
        "form": "pɛre",
        "pos": "NOUN",
        "gn": "M",
        "lex": "para.2",
        "nu": "PL"
    },
    {
        "form": "pare",
        "pos": "NOUN",
        "gn": "M",
        "lex": "para.2",
        "nu": "PL"
    },
    {
        "form": "pɛre",
        "pos": "NOUN",
        "gn": "M",
        "lex": "para.2",
        "nu": "PL"
    },
    {
        "form": "păra",
        "pos": "NOUN",
        "gn": "M",
        "lex": "păra"
    },
    {
        "form": "parča",
        "pos": "NOUN",
        "gn": "M",
        "lex": "parča"
    },
    {
        "form": "parče",
        "pos": "NOUN",
        "gn": "M",
        "lex": "parča",
        "nu": "PL"
    },
    {
        "form": "parda",
        "pos": "NOUN",
        "gn": "M",
        "lex": "parda"
    },
    {
        "form": "parde",
        "pos": "NOUN",
        "gn": "M",
        "lex": "parda",
        "nu": "PL"
    },
    {
        "form": "pardɛsa",
        "pos": "NOUN",
        "gn": "M",
        "lex": "pardɛsa"
    },
    {
        "form": "parəšta",
        "pos": "NOUN",
        "gn": "F",
        "lex": "parəšta"
    },
    {
        "form": "parəšyaθa",
        "pos": "NOUN",
        "gn": "F",
        "lex": "parəšta",
        "nu": "PL"
    },
    {
        "form": "parəxtət lɛle",
        "pos": "NOUN",
        "gn": "F",
        "lex": "parəxtət lɛle"
    },
    {
        "form": "parxaθət lɛle",
        "pos": "NOUN",
        "gn": "F",
        "lex": "parəxtət lɛle",
        "nu": "PL"
    },
    {
        "form": "parma",
        "pos": "NOUN",
        "gn": "M",
        "lex": "parma"
    },
    {
        "form": "parme",
        "pos": "NOUN",
        "gn": "M",
        "lex": "parma",
        "nu": "PL"
    },
    {
        "form": "parma",
        "pos": "ADJV",
        "gn": "M",
        "lex": "parma.2"
    },
    {
        "form": "parəmta",
        "pos": "ADJV",
        "gn": "F",
        "lex": "parma.2"
    },
    {
        "form": "parme",
        "pos": "ADJV",
        "gn": "M",
        "lex": "parma.2",
        "nu": "PL"
    },
    {
        "form": "paṛma",
        "pos": "NOUN",
        "gn": "M",
        "lex": "paṛma"
    },
    {
        "form": "paṛme",
        "pos": "NOUN",
        "gn": "M",
        "lex": "paṛma",
        "nu": "PL"
    },
    {
        "form": "parmanta",
        "pos": "NOUN",
        "gn": "F",
        "lex": "parmanta"
    },
    {
        "form": "parmanyaθa",
        "pos": "NOUN",
        "gn": "F",
        "lex": "parmanta",
        "nu": "PL"
    },
    {
        "form": "p̣aṛmɛθa",
        "pos": "NOUN",
        "gn": "F",
        "lex": "p̣aṛmɛθa"
    },
    {
        "form": "paroxa",
        "pos": "ADJV",
        "lex": "paroxa"
    },
    {
        "form": "paroxta",
        "pos": "ADJV",
        "lex": "paroxa",
        "nu": "PL"
    },
    {
        "form": "",
        "pos": "ADJV",
        "lex": "paroxa",
        "nu": "PL"
    },
    {
        "form": "paroxta",
        "pos": "ADJV",
        "lex": "paroxa",
        "nu": "PL"
    },
    {
        "form": "",
        "pos": "ADJV",
        "lex": "paroxa",
        "nu": "PL"
    },
    {
        "form": "paroxe",
        "pos": "ADJV",
        "lex": "paroxa",
        "nu": "PL"
    },
    {
        "form": "parpiṭe",
        "pos": "NOUN",
        "nu": "PL",
        "lex": "parpiṭe"
    },
    {
        "form": "parra",
        "pos": "NOUN",
        "gn": "M",
        "lex": "parra"
    },
    {
        "form": "parre",
        "pos": "NOUN",
        "gn": "M",
        "lex": "parra",
        "nu": "PL"
    },
    {
        "form": "parrane",
        "pos": "NOUN",
        "gn": "M",
        "lex": "parra",
        "nu": "PL"
    },
    {
        "form": "parre",
        "pos": "NOUN",
        "gn": "M",
        "lex": "parra",
        "nu": "PL"
    },
    {
        "form": "parrane",
        "pos": "NOUN",
        "gn": "M",
        "lex": "parra",
        "nu": "PL"
    },
    {
        "form": "parranta",
        "pos": "NOUN",
        "gn": "F",
        "lex": "parranta"
    },
    {
        "form": "parranyaθa",
        "pos": "NOUN",
        "gn": "F",
        "lex": "parranta",
        "nu": "PL"
    },
    {
        "form": "parša",
        "pos": "NOUN",
        "gn": "M",
        "lex": "parša"
    },
    {
        "form": "parše",
        "pos": "NOUN",
        "gn": "M",
        "lex": "parša",
        "nu": "PL"
    },
    {
        "form": "parṣopa",
        "pos": "NOUN",
        "gn": "M",
        "lex": "parṣopa"
    },
    {
        "form": "parsuwa",
        "pos": "NOUN",
        "gn": "M",
        "lex": "parsuwa"
    },
    {
        "form": "parsuwe",
        "pos": "NOUN",
        "gn": "M",
        "lex": "parsuwa",
        "nu": "PL"
    },
    {
        "form": "parta",
        "pos": "NOUN",
        "gn": "F",
        "lex": "parta"
    },
    {
        "form": "partəkka",
        "pos": "NOUN",
        "gn": "M",
        "lex": "partəkka"
    },
    {
        "form": "partəkke",
        "pos": "NOUN",
        "gn": "M",
        "lex": "partəkka",
        "nu": "PL"
    },
    {
        "form": "paruða",
        "pos": "ADJV",
        "lex": "paruða"
    },
    {
        "form": "paruðta",
        "pos": "ADJV",
        "lex": "paruða",
        "nu": "PL"
    },
    {
        "form": "paruðe",
        "pos": "ADJV",
        "lex": "paruða",
        "nu": "PL"
    },
    {
        "form": "paṛuna",
        "pos": "NOUN",
        "gn": "M",
        "lex": "paṛuna"
    },
    {
        "form": "paṛune",
        "pos": "NOUN",
        "gn": "M",
        "lex": "paṛuna",
        "nu": "PL"
    },
    {
        "form": "parušta",
        "pos": "NOUN",
        "gn": "F",
        "lex": "parušta"
    },
    {
        "form": "parrušta",
        "pos": "NOUN",
        "gn": "F",
        "lex": "parušta"
    },
    {
        "form": "parušyaθa",
        "pos": "NOUN",
        "gn": "F",
        "lex": "parušta",
        "nu": "PL"
    },
    {
        "form": "parrušyaθa",
        "pos": "NOUN",
        "gn": "F",
        "lex": "parušta",
        "nu": "PL"
    },
    {
        "form": "parušyaθa",
        "pos": "NOUN",
        "gn": "F",
        "lex": "parušta",
        "nu": "PL"
    },
    {
        "form": "parrušyaθa",
        "pos": "NOUN",
        "gn": "F",
        "lex": "parušta",
        "nu": "PL"
    },
    {
        "form": "paruxa",
        "pos": "ADJV",
        "lex": "paruxa"
    },
    {
        "form": "parwana",
        "pos": "NOUN",
        "gn": "M",
        "lex": "parwana"
    },
    {
        "form": "parwane",
        "pos": "NOUN",
        "gn": "M",
        "lex": "parwana",
        "nu": "PL"
    },
    {
        "form": "parxa lɛle",
        "pos": "NOUN",
        "gn": "F",
        "lex": "parxa lɛle"
    },
    {
        "form": "parxa b-lɛle",
        "pos": "NOUN",
        "gn": "F",
        "lex": "parxa lɛle"
    },
    {
        "form": "parxət lɛle",
        "pos": "NOUN",
        "gn": "F",
        "lex": "parxa lɛle"
    },
    {
        "form": "parxa lɛle",
        "pos": "NOUN",
        "gn": "F",
        "lex": "parxa lɛle",
        "nu": "PL"
    },
    {
        "form": "parxantət lɛle",
        "pos": "NOUN",
        "gn": "F",
        "lex": "parxantət lɛle"
    },
    {
        "form": "parxanyaθət lɛle",
        "pos": "NOUN",
        "gn": "F",
        "lex": "parxantət lɛle",
        "nu": "PL"
    },
    {
        "form": "parxe",
        "pos": "NOUN",
        "nu": "PL",
        "lex": "parxe"
    },
    {
        "form": "parxoniθa",
        "pos": "NOUN",
        "gn": "F",
        "lex": "parxoniθa"
    },
    {
        "form": "parxonyaθa",
        "pos": "NOUN",
        "gn": "F",
        "lex": "parxoniθa",
        "nu": "PL"
    },
    {
        "form": "parxoniθət lɛle",
        "pos": "NOUN",
        "gn": "F",
        "lex": "parxoniθət lɛle"
    },
    {
        "form": "parxonyaθət lɛle",
        "pos": "NOUN",
        "gn": "F",
        "lex": "parxoniθət lɛle",
        "nu": "PL"
    },
    {
        "form": "parzəkka",
        "pos": "NOUN",
        "gn": "F",
        "lex": "parzəkka"
    },
    {
        "form": "parzəkθa",
        "pos": "NOUN",
        "gn": "F",
        "lex": "parzəkka"
    },
    {
        "form": "parzəkyaθa",
        "pos": "NOUN",
        "gn": "F",
        "lex": "parzəkka",
        "nu": "PL"
    },
    {
        "form": "parzena",
        "pos": "NOUN",
        "gn": "M",
        "lex": "parzena"
    },
    {
        "form": "parzūn",
        "pos": "NOUN",
        "gn": "M",
        "lex": "parzūn"
    },
    {
        "form": "parzuna",
        "pos": "NOUN",
        "gn": "M",
        "lex": "parzūn"
    },
    {
        "form": "parzune",
        "pos": "NOUN",
        "gn": "M",
        "lex": "parzūn",
        "nu": "PL"
    },
    {
        "form": "paṛθa",
        "pos": "NOUN",
        "gn": "F",
        "lex": "paṛθa"
    },
    {
        "form": "paṛaθa",
        "pos": "NOUN",
        "gn": "F",
        "lex": "paṛθa",
        "nu": "PL"
    },
    {
        "form": "pasuta",
        "pos": "NOUN",
        "gn": "F",
        "lex": "pasuta"
    },
    {
        "form": "pasuwe",
        "pos": "NOUN",
        "gn": "F",
        "lex": "pasuta",
        "nu": "PL"
    },
    {
        "form": "pasuyaθa",
        "pos": "NOUN",
        "gn": "F",
        "lex": "pasuta",
        "nu": "PL"
    },
    {
        "form": "pasuwe",
        "pos": "NOUN",
        "gn": "F",
        "lex": "pasuta",
        "nu": "PL"
    },
    {
        "form": "pasuyaθa",
        "pos": "NOUN",
        "gn": "F",
        "lex": "pasuta",
        "nu": "PL"
    },
    {
        "form": "pašxa rase",
        "pos": "NOUN",
        "gn": "F",
        "lex": "pašxa rase"
    },
    {
        "form": "pătate",
        "pos": "NOUN",
        "nu": "PL",
        "lex": "pătate"
    },
    {
        "form": "patəsqa",
        "pos": "NOUN",
        "gn": "M",
        "lex": "patəsqa"
    },
    {
        "form": "patlo",
        "pos": "NOUN",
        "gn": "F",
        "lex": "patlo"
    },
    {
        "form": "patorta",
        "pos": "NOUN",
        "gn": "F",
        "lex": "patorta"
    },
    {
        "form": "patoryaθa",
        "pos": "NOUN",
        "gn": "F",
        "lex": "patorta",
        "nu": "PL"
    },
    {
        "form": "paṭiroke",
        "pos": "NOUN",
        "gn": "F",
        "lex": "paṭiroke"
    },
    {
        "form": "paṭoša",
        "pos": "NOUN",
        "gn": "M",
        "lex": "paṭoša"
    },
    {
        "form": "paṭoše",
        "pos": "NOUN",
        "gn": "M",
        "lex": "paṭoša",
        "nu": "PL"
    },
    {
        "form": "paṭoxa",
        "pos": "NOUN",
        "gn": "M",
        "lex": "paṭoxa"
    },
    {
        "form": "paṭoxe",
        "pos": "NOUN",
        "gn": "M",
        "lex": "paṭoxa",
        "nu": "PL"
    },
    {
        "form": "paθa",
        "pos": "NOUN",
        "gn": "F",
        "lex": "paθa"
    },
    {
        "form": "paθwaθa",
        "pos": "NOUN",
        "gn": "F",
        "lex": "paθa",
        "nu": "PL"
    },
    {
        "form": "pawxa",
        "pos": "NOUN",
        "gn": "M",
        "lex": "pawxa"
    },
    {
        "form": "pawxe",
        "pos": "NOUN",
        "gn": "M",
        "lex": "pawxa",
        "nu": "PL"
    },
    {
        "form": "paxa",
        "pos": "ADJV",
        "lex": "paxa"
    },
    {
        "form": "paxta",
        "pos": "ADJV",
        "lex": "paxa",
        "gn": "F"
    },
    {
        "form": "paxe",
        "pos": "ADJV",
        "lex": "paxa",
        "nu": "PL"
    },
    {
        "form": "paxalta",
        "pos": "NOUN",
        "gn": "F",
        "lex": "paxalta"
    },
    {
        "form": "paxra",
        "pos": "NOUN",
        "gn": "M",
        "lex": "paxra"
    },
    {
        "form": "paxre",
        "pos": "NOUN",
        "gn": "M",
        "lex": "paxra",
        "nu": "PL"
    },
    {
        "form": "payoxa",
        "pos": "ADJV",
        "lex": "payoxa"
    },
    {
        "form": "payoxta",
        "pos": "ADJV",
        "lex": "payoxa",
        "gn": "F"
    },
    {
        "form": "payoxe",
        "pos": "ADJV",
        "lex": "payoxa",
        "nu": "PL"
    },
    {
        "form": "p̭azesor",
        "pos": "NOUN",
        "nu": "PL",
        "lex": "p̭azesor"
    },
    {
        "form": "pažgir",
        "pos": "NOUN",
        "gn": "F",
        "lex": "pažgir"
    },
    {
        "form": "pažgire",
        "pos": "NOUN",
        "gn": "F",
        "lex": "pažgir",
        "nu": "PL"
    },
    {
        "form": "pč̣ila",
        "pos": "ADJV",
        "lex": "pč̣ila"
    },
    {
        "form": "pek",
        "pos": "NOUN",
        "gn": "M",
        "lex": "pek"
    },
    {
        "form": "pela",
        "pos": "NOUN",
        "gn": "M",
        "lex": "pela"
    },
    {
        "form": "pele",
        "pos": "NOUN",
        "gn": "M",
        "lex": "pela",
        "nu": "PL"
    },
    {
        "form": "pela",
        "pos": "NOUN",
        "gn": "M",
        "lex": "pela.2"
    },
    {
        "form": "p̣ena",
        "pos": "NOUN",
        "gn": "F",
        "lex": "p̣ena"
    },
    {
        "form": "p̣ena",
        "pos": "NOUN",
        "gn": "F",
        "lex": "p̣ena",
        "nu": "PL"
    },
    {
        "form": "p̣enane",
        "pos": "NOUN",
        "gn": "F",
        "lex": "p̣ena",
        "nu": "PL"
    },
    {
        "form": "p̣ena",
        "pos": "NOUN",
        "gn": "F",
        "lex": "p̣ena",
        "nu": "PL"
    },
    {
        "form": "p̣enane",
        "pos": "NOUN",
        "gn": "F",
        "lex": "p̣ena",
        "nu": "PL"
    },
    {
        "form": "periya",
        "pos": "NOUN",
        "gn": "F",
        "lex": "periya"
    },
    {
        "form": "periyaθa",
        "pos": "NOUN",
        "gn": "F",
        "lex": "periya",
        "nu": "PL"
    },
    {
        "form": "peruzana",
        "pos": "NOUN",
        "gn": "M",
        "lex": "peruzana"
    },
    {
        "form": "peruzane",
        "pos": "NOUN",
        "gn": "M",
        "lex": "peruzana",
        "nu": "PL"
    },
    {
        "form": "petəxt",
        "pos": "NOUN",
        "gn": "M",
        "lex": "petəxt"
    },
    {
        "form": "pəčča",
        "pos": "NOUN",
        "gn": "M",
        "lex": "pəčča"
    },
    {
        "form": "pəčče",
        "pos": "NOUN",
        "gn": "M",
        "lex": "pəčča",
        "nu": "PL"
    },
    {
        "form": "pəččače",
        "pos": "NOUN",
        "gn": "M",
        "lex": "pəčča",
        "nu": "PL"
    },
    {
        "form": "pəčče",
        "pos": "NOUN",
        "gn": "M",
        "lex": "pəčča",
        "nu": "PL"
    },
    {
        "form": "pəččače",
        "pos": "NOUN",
        "gn": "M",
        "lex": "pəčča",
        "nu": "PL"
    },
    {
        "form": "pəčkana",
        "pos": "ADJV",
        "lex": "pəčkana"
    },
    {
        "form": "pəčkanta",
        "pos": "ADJV",
        "lex": "pəčkana",
        "gn": "F"
    },
    {
        "form": "",
        "pos": "ADJV",
        "lex": "pəčkana",
        "gn": "F"
    },
    {
        "form": "pəčkanta",
        "pos": "ADJV",
        "lex": "pəčkana",
        "gn": "F"
    },
    {
        "form": "",
        "pos": "ADJV",
        "lex": "pəčkana",
        "gn": "F"
    },
    {
        "form": "pəčkane",
        "pos": "ADJV",
        "lex": "pəčkana",
        "nu": "PL"
    },
    {
        "form": "pəddoma",
        "pos": "NOUN",
        "gn": "M",
        "lex": "pəddoma"
    },
    {
        "form": "pəddome",
        "pos": "NOUN",
        "gn": "M",
        "lex": "pəddoma",
        "nu": "PL"
    },
    {
        "form": "pənxa",
        "pos": "NOUN",
        "gn": "M",
        "lex": "pənxa"
    },
    {
        "form": "pənxe",
        "pos": "NOUN",
        "gn": "M",
        "lex": "pənxa",
        "nu": "PL"
    },
    {
        "form": "p̣əqqa",
        "pos": "NOUN",
        "gn": "M",
        "lex": "p̣əqqa"
    },
    {
        "form": "p̣əqqaqe",
        "pos": "NOUN",
        "gn": "M",
        "lex": "p̣əqqa",
        "nu": "PL"
    },
    {
        "form": "pəqqa",
        "pos": "NOUN",
        "gn": "F",
        "lex": "pəqqa"
    },
    {
        "form": "pəqqe",
        "pos": "NOUN",
        "gn": "F",
        "lex": "pəqqa"
    },
    {
        "form": "pəqqe",
        "pos": "NOUN",
        "gn": "F",
        "lex": "pəqqa",
        "nu": "PL"
    },
    {
        "form": "pəqqaθa",
        "pos": "NOUN",
        "gn": "F",
        "lex": "pəqqa",
        "nu": "PL"
    },
    {
        "form": "pəqqaqe",
        "pos": "NOUN",
        "gn": "F",
        "lex": "pəqqa",
        "nu": "PL"
    },
    {
        "form": "pəqqe",
        "pos": "NOUN",
        "gn": "F",
        "lex": "pəqqa",
        "nu": "PL"
    },
    {
        "form": "pəqqaθa",
        "pos": "NOUN",
        "gn": "F",
        "lex": "pəqqa",
        "nu": "PL"
    },
    {
        "form": "pəqqaqe",
        "pos": "NOUN",
        "gn": "F",
        "lex": "pəqqa",
        "nu": "PL"
    },
    {
        "form": "pəqqe",
        "pos": "NOUN",
        "gn": "F",
        "lex": "pəqqa",
        "nu": "PL"
    },
    {
        "form": "pəqqaθa",
        "pos": "NOUN",
        "gn": "F",
        "lex": "pəqqa",
        "nu": "PL"
    },
    {
        "form": "pəqqaqe",
        "pos": "NOUN",
        "gn": "F",
        "lex": "pəqqa",
        "nu": "PL"
    },
    {
        "form": "pəqqəšta",
        "pos": "NOUN",
        "gn": "F",
        "lex": "pəqqəšta"
    },
    {
        "form": "pəqqəšyaθa",
        "pos": "NOUN",
        "gn": "F",
        "lex": "pəqqəšta",
        "nu": "PL"
    },
    {
        "form": "pəqxa",
        "pos": "NOUN",
        "gn": "M",
        "lex": "pəqxa"
    },
    {
        "form": "pəqxe",
        "pos": "NOUN",
        "gn": "M",
        "lex": "pəqxa",
        "nu": "PL"
    },
    {
        "form": "pərc̭e",
        "pos": "NOUN",
        "nu": "PL",
        "lex": "pərc̭e"
    },
    {
        "form": "pərč̭əmta",
        "pos": "NOUN",
        "gn": "F",
        "lex": "pərč̭əmta"
    },
    {
        "form": "pərc̭əmyaθa",
        "pos": "NOUN",
        "gn": "F",
        "lex": "pərč̭əmta",
        "nu": "PL"
    },
    {
        "form": "pərma",
        "pos": "NOUN",
        "gn": "M",
        "lex": "pərma"
    },
    {
        "form": "pərme",
        "pos": "NOUN",
        "gn": "M",
        "lex": "pərma",
        "nu": "PL"
    },
    {
        "form": "p̭ərruš",
        "pos": "ADJV",
        "variable": "INVAR",
        "lex": "p̭ərruš"
    },
    {
        "form": "pərsa",
        "pos": "NOUN",
        "gn": "M",
        "lex": "pərsa"
    },
    {
        "form": "pərse",
        "pos": "NOUN",
        "gn": "M",
        "lex": "pərsa",
        "nu": "PL"
    },
    {
        "form": "pərsange",
        "pos": "NOUN",
        "nu": "PL",
        "lex": "pərsange"
    },
    {
        "form": "pərṣət",
        "pos": "NOUN",
        "gn": "F",
        "lex": "pərṣət"
    },
    {
        "form": "pərṣətte",
        "pos": "NOUN",
        "gn": "F",
        "lex": "pərṣət",
        "nu": "PL"
    },
    {
        "form": "pəršunya",
        "pos": "NOUN",
        "gn": "M",
        "lex": "pəršunya"
    },
    {
        "form": "pəršunye",
        "pos": "NOUN",
        "gn": "M",
        "lex": "pəršunya",
        "nu": "PL"
    },
    {
        "form": "pərtəkta",
        "pos": "NOUN",
        "gn": "F",
        "lex": "pərtəkta"
    },
    {
        "form": "pərtəkyaθa",
        "pos": "NOUN",
        "gn": "F",
        "lex": "pərtəkta",
        "nu": "PL"
    },
    {
        "form": "pərṭena",
        "pos": "NOUN",
        "gn": "M",
        "lex": "pərṭena"
    },
    {
        "form": "pərṭana",
        "pos": "NOUN",
        "gn": "M",
        "lex": "pərṭena"
    },
    {
        "form": "pərṭene",
        "pos": "NOUN",
        "gn": "M",
        "lex": "pərṭena",
        "nu": "PL"
    },
    {
        "form": "pərṭana",
        "pos": "NOUN",
        "gn": "M",
        "lex": "pərṭena",
        "nu": "PL"
    },
    {
        "form": "pərṭene",
        "pos": "NOUN",
        "gn": "M",
        "lex": "pərṭena",
        "nu": "PL"
    },
    {
        "form": "pərṭana",
        "pos": "NOUN",
        "gn": "M",
        "lex": "pərṭena",
        "nu": "PL"
    },
    {
        "form": "pərtika",
        "pos": "NOUN",
        "gn": "M",
        "lex": "pərtika"
    },
    {
        "form": "pərtike",
        "pos": "NOUN",
        "gn": "M",
        "lex": "pərtika",
        "nu": "PL"
    },
    {
        "form": "pərtoxa",
        "pos": "NOUN",
        "gn": "M",
        "lex": "pərtoxa"
    },
    {
        "form": "pərtoxe",
        "pos": "NOUN",
        "gn": "M",
        "lex": "pərtoxa",
        "nu": "PL"
    },
    {
        "form": "pəška",
        "pos": "NOUN",
        "gn": "M",
        "lex": "pəška"
    },
    {
        "form": "pəške",
        "pos": "NOUN",
        "gn": "M",
        "lex": "pəška",
        "nu": "PL"
    },
    {
        "form": "pəškəlle",
        "pos": "NOUN",
        "nu": "PL",
        "lex": "pəškəlle"
    },
    {
        "form": "pəškəlta",
        "pos": "NOUN",
        "nu": "SG",
        "lex": "pəškəlle"
    },
    {
        "form": "pəškoža",
        "pos": "NOUN",
        "gn": "F",
        "lex": "pəškoža"
    },
    {
        "form": "pəškože",
        "pos": "NOUN",
        "gn": "F",
        "lex": "pəškoža",
        "nu": "PL"
    },
    {
        "form": "pəšmanta",
        "pos": "NOUN",
        "gn": "F",
        "lex": "pəšmanta"
    },
    {
        "form": "pəšpəšyaθa",
        "pos": "NOUN",
        "nu": "PL",
        "lex": "pəšpəšyaθa"
    },
    {
        "form": "pəšpəšta",
        "pos": "NOUN",
        "nu": "SG",
        "lex": "pəšpəšyaθa"
    },
    {
        "form": "pəṣla",
        "pos": "NOUN",
        "gn": "M",
        "lex": "pəṣla"
    },
    {
        "form": "pəθwana",
        "pos": "NOUN",
        "gn": "M",
        "lex": "pəθwana"
    },
    {
        "form": "pəθwane",
        "pos": "NOUN",
        "gn": "M",
        "lex": "pəθwana",
        "nu": "PL"
    },
    {
        "form": "pəθya",
        "pos": "ADJV",
        "lex": "pəθya"
    },
    {
        "form": "pθiθa",
        "pos": "ADJV",
        "lex": "pəθya",
        "gn": "F"
    },
    {
        "form": "pəθye",
        "pos": "ADJV",
        "lex": "pəθya",
        "nu": "PL"
    },
    {
        "form": "pəθyo",
        "pos": "INTJ",
        "lex": "pəθyo"
    },
    {
        "form": "pəxla",
        "pos": "NOUN",
        "gn": "M",
        "lex": "pəxla"
    },
    {
        "form": "pəxle",
        "pos": "NOUN",
        "gn": "M",
        "lex": "pəxla",
        "nu": "PL"
    },
    {
        "form": "pilawe",
        "pos": "NOUN",
        "nu": "PL",
        "lex": "pilawe"
    },
    {
        "form": "pilawta",
        "pos": "NOUN",
        "nu": "SG",
        "lex": "pilawe"
    },
    {
        "form": "pipa",
        "pos": "NOUN",
        "gn": "M",
        "lex": "pipa"
    },
    {
        "form": "pipe",
        "pos": "NOUN",
        "gn": "M",
        "lex": "pipa",
        "nu": "PL"
    },
    {
        "form": "pista",
        "pos": "NOUN",
        "gn": "F",
        "lex": "pista"
    },
    {
        "form": "pisyaθa",
        "pos": "NOUN",
        "gn": "F",
        "lex": "pista",
        "nu": "PL"
    },
    {
        "form": "pišanga",
        "pos": "NOUN",
        "gn": "M",
        "lex": "pišanga"
    },
    {
        "form": "pušanga",
        "pos": "NOUN",
        "gn": "M",
        "lex": "pišanga"
    },
    {
        "form": "pišange",
        "pos": "NOUN",
        "gn": "M",
        "lex": "pišanga",
        "nu": "PL"
    },
    {
        "form": "pušange",
        "pos": "NOUN",
        "gn": "M",
        "lex": "pišanga",
        "nu": "PL"
    },
    {
        "form": "pišange",
        "pos": "NOUN",
        "gn": "M",
        "lex": "pišanga",
        "nu": "PL"
    },
    {
        "form": "pušange",
        "pos": "NOUN",
        "gn": "M",
        "lex": "pišanga",
        "nu": "PL"
    },
    {
        "form": "pištamasi",
        "pos": "NOUN",
        "gn": "M",
        "lex": "pištamasi"
    },
    {
        "form": "pixa",
        "pos": "ADJV",
        "lex": "pixa"
    },
    {
        "form": "pixta",
        "pos": "ADJV",
        "lex": "pixa",
        "gn": "F"
    },
    {
        "form": "pixe",
        "pos": "ADJV",
        "lex": "pixa",
        "nu": "PL"
    },
    {
        "form": "plaša",
        "pos": "NOUN",
        "gn": "M",
        "lex": "plaša"
    },
    {
        "form": "plaše",
        "pos": "NOUN",
        "gn": "M",
        "lex": "plaša",
        "nu": "PL"
    },
    {
        "form": "plima",
        "pos": "ADJV",
        "lex": "plima"
    },
    {
        "form": "plimta",
        "pos": "ADJV",
        "lex": "plima",
        "gn": "F"
    },
    {
        "form": "",
        "pos": "ADJV",
        "lex": "plima",
        "gn": "F"
    },
    {
        "form": "plimta",
        "pos": "ADJV",
        "lex": "plima",
        "gn": "F"
    },
    {
        "form": "",
        "pos": "ADJV",
        "lex": "plima",
        "gn": "F"
    },
    {
        "form": "plime",
        "pos": "ADJV",
        "lex": "plima",
        "nu": "PL"
    },
    {
        "form": "pode",
        "pos": "NOUN",
        "nu": "PL",
        "nu_class": "TANT",
        "lex": "pode"
    },
    {
        "form": "poləθ",
        "pos": "NOUN",
        "gn": "M",
        "lex": "poləθ"
    },
    {
        "form": "polise",
        "pos": "NOUN",
        "nu": "PL",
        "lex": "polise"
    },
    {
        "form": "poše",
        "pos": "NOUN",
        "gn": "F",
        "lex": "poše"
    },
    {
        "form": "pošiya",
        "pos": "NOUN",
        "gn": "F",
        "lex": "pošiya"
    },
    {
        "form": "pošiyaθa",
        "pos": "NOUN",
        "gn": "F",
        "lex": "pošiya",
        "nu": "PL"
    },
    {
        "form": "poza",
        "pos": "NOUN",
        "gn": "M",
        "lex": "poza"
    },
    {
        "form": "pozaze",
        "pos": "NOUN",
        "gn": "M",
        "lex": "poza",
        "nu": "PL"
    },
    {
        "form": "pozəkke",
        "pos": "NOUN",
        "gn": "F",
        "lex": "pozəkke"
    },
    {
        "form": "pozəkθa",
        "pos": "NOUN",
        "gn": "F",
        "lex": "pozəkke"
    },
    {
        "form": "pozəkyaθa",
        "pos": "NOUN",
        "gn": "F",
        "lex": "pozəkke",
        "nu": "PL"
    },
    {
        "form": "poθa",
        "pos": "NOUN",
        "gn": "F",
        "lex": "poθa"
    },
    {
        "form": "pqiθa",
        "pos": "NOUN",
        "gn": "F",
        "lex": "pqiθa"
    },
    {
        "form": "pəqyaθa",
        "pos": "NOUN",
        "gn": "F",
        "lex": "pqiθa",
        "nu": "PL"
    },
    {
        "form": "prage",
        "pos": "NOUN",
        "nu": "PL",
        "lex": "prage"
    },
    {
        "form": "praġe",
        "pos": "NOUN",
        "nu": "PL",
        "lex": "praġe"
    },
    {
        "form": "praxe",
        "pos": "NOUN",
        "nu": "PL",
        "lex": "praġe"
    },
    {
        "form": "prɛxe",
        "pos": "NOUN",
        "nu": "PL",
        "lex": "praġe"
    },
    {
        "form": "prāq",
        "pos": "INTJ",
        "lex": "prāq"
    },
    {
        "form": "praqta",
        "pos": "NOUN",
        "gn": "F",
        "lex": "praqta"
    },
    {
        "form": "praqyaθa",
        "pos": "NOUN",
        "gn": "F",
        "lex": "praqta",
        "nu": "PL"
    },
    {
        "form": "prasa",
        "pos": "NOUN",
        "gn": "M",
        "lex": "prasa"
    },
    {
        "form": "prase",
        "pos": "NOUN",
        "gn": "M",
        "lex": "prasa",
        "nu": "PL"
    },
    {
        "form": "prasta",
        "pos": "NOUN",
        "gn": "F",
        "lex": "prasta"
    },
    {
        "form": "prasyaθa",
        "pos": "NOUN",
        "gn": "F",
        "lex": "prasta",
        "nu": "PL"
    },
    {
        "form": "praza",
        "pos": "NOUN",
        "gn": "F",
        "lex": "praza"
    },
    {
        "form": "prazane",
        "pos": "NOUN",
        "gn": "F",
        "lex": "praza",
        "nu": "PL"
    },
    {
        "form": "prəzla",
        "pos": "NOUN",
        "gn": "M",
        "lex": "prəzla"
    },
    {
        "form": "prisa",
        "pos": "ADJV",
        "lex": "prisa"
    },
    {
        "form": "prista",
        "pos": "ADJV",
        "lex": "prisa",
        "gn": "F"
    },
    {
        "form": "prise",
        "pos": "ADJV",
        "lex": "prisa",
        "nu": "PL"
    },
    {
        "form": "prista",
        "pos": "NOUN",
        "gn": "F",
        "lex": "prista"
    },
    {
        "form": "priša",
        "pos": "ADJV",
        "lex": "priša"
    },
    {
        "form": "prišta",
        "pos": "ADJV",
        "lex": "priša",
        "gn": "F"
    },
    {
        "form": "priše",
        "pos": "ADJV",
        "lex": "priša",
        "nu": "PL"
    },
    {
        "form": "prišayiθ",
        "pos": "ADVB",
        "lex": "prišayiθ"
    },
    {
        "form": "prora",
        "pos": "ADJV",
        "lex": "prora"
    },
    {
        "form": "prorta",
        "pos": "ADJV",
        "lex": "prora",
        "gn": "F"
    },
    {
        "form": "prore",
        "pos": "ADJV",
        "lex": "prora",
        "nu": "PL"
    },
    {
        "form": "psasa",
        "pos": "NOUN",
        "gn": "M",
        "lex": "psasa"
    },
    {
        "form": "pšima",
        "pos": "ADJV",
        "lex": "pšima"
    },
    {
        "form": "pšimta",
        "pos": "ADJV",
        "lex": "pšima",
        "gn": "F"
    },
    {
        "form": "pšime",
        "pos": "ADJV",
        "lex": "pšima",
        "nu": "PL"
    },
    {
        "form": "pšiqa",
        "pos": "ADJV",
        "lex": "pšiqa"
    },
    {
        "form": "pšiqta",
        "pos": "ADJV",
        "lex": "pšiqa",
        "gn": "F"
    },
    {
        "form": "",
        "pos": "ADJV",
        "lex": "pšiqa",
        "gn": "F"
    },
    {
        "form": "pšiqta",
        "pos": "ADJV",
        "lex": "pšiqa",
        "gn": "F"
    },
    {
        "form": "",
        "pos": "ADJV",
        "lex": "pšiqa",
        "gn": "F"
    },
    {
        "form": "pšiqe",
        "pos": "ADJV",
        "lex": "pšiqa",
        "nu": "PL"
    },
    {
        "form": "pšiṭa",
        "pos": "ADJV",
        "lex": "pšiṭa"
    },
    {
        "form": "pšiṭṭa",
        "pos": "ADJV",
        "lex": "pšiṭa",
        "gn": "F"
    },
    {
        "form": "pšiṭe",
        "pos": "ADJV",
        "lex": "pšiṭa",
        "nu": "PL"
    },
    {
        "form": "pṣixa",
        "pos": "ADJV",
        "lex": "pṣixa"
    },
    {
        "form": "pṣixta",
        "pos": "ADJV",
        "lex": "pṣixa",
        "gn": "F"
    },
    {
        "form": "pṣixe",
        "pos": "ADJV",
        "lex": "pṣixa",
        "nu": "PL"
    },
    {
        "form": "pṭoxa",
        "pos": "ADJV",
        "lex": "pṭoxa"
    },
    {
        "form": "pṭoxta",
        "pos": "ADJV",
        "lex": "pṭoxa",
        "gn": "F"
    },
    {
        "form": "pṭoxe",
        "pos": "ADJV",
        "lex": "pṭoxa",
        "nu": "PL"
    },
    {
        "form": "pθana",
        "pos": "NOUN",
        "gn": "M",
        "lex": "pθana"
    },
    {
        "form": "pθane",
        "pos": "NOUN",
        "gn": "M",
        "lex": "pθana",
        "nu": "PL"
    },
    {
        "form": "pθila",
        "pos": "NOUN",
        "gn": "M",
        "lex": "pθila"
    },
    {
        "form": "pθile",
        "pos": "NOUN",
        "gn": "M",
        "lex": "pθila",
        "nu": "PL"
    },
    {
        "form": "pθilta",
        "pos": "NOUN",
        "gn": "F",
        "lex": "pθilta"
    },
    {
        "form": "pθilyaθa",
        "pos": "NOUN",
        "gn": "F",
        "lex": "pθilta",
        "nu": "PL"
    },
    {
        "form": "pukta",
        "pos": "NOUN",
        "gn": "F",
        "lex": "pukta"
    },
    {
        "form": "pumma",
        "pos": "NOUN",
        "gn": "M",
        "lex": "pumma"
    },
    {
        "form": "pummăwaθa",
        "pos": "NOUN",
        "gn": "M",
        "lex": "pumma",
        "nu": "PL"
    },
    {
        "form": "punda",
        "pos": "NOUN",
        "gn": "F",
        "lex": "punda"
    },
    {
        "form": "punde",
        "pos": "NOUN",
        "gn": "F",
        "lex": "punda",
        "nu": "PL"
    },
    {
        "form": "pundaθa",
        "pos": "NOUN",
        "gn": "F",
        "lex": "punda",
        "nu": "PL"
    },
    {
        "form": "punde",
        "pos": "NOUN",
        "gn": "F",
        "lex": "punda",
        "nu": "PL"
    },
    {
        "form": "pundaθa",
        "pos": "NOUN",
        "gn": "F",
        "lex": "punda",
        "nu": "PL"
    },
    {
        "form": "puqdana",
        "pos": "NOUN",
        "gn": "M",
        "lex": "puqdana"
    },
    {
        "form": "puqdane",
        "pos": "NOUN",
        "gn": "M",
        "lex": "puqdana",
        "nu": "PL"
    },
    {
        "form": "Purāt",
        "pos": "NOUN",
        "gn": "M",
        "lex": "Purāt"
    },
    {
        "form": "purəpxina",
        "pos": "NOUN",
        "gn": "M",
        "lex": "purəpxina"
    },
    {
        "form": "purta",
        "pos": "NOUN",
        "gn": "F",
        "lex": "purta"
    },
    {
        "form": "purya",
        "pos": "NOUN",
        "gn": "M",
        "lex": "purya"
    },
    {
        "form": "puryana",
        "pos": "ADJV",
        "lex": "puryana"
    },
    {
        "form": "puryanta",
        "pos": "ADJV",
        "lex": "puryana",
        "gn": "F"
    },
    {
        "form": "puryane",
        "pos": "ADJV",
        "lex": "puryana",
        "nu": "PL"
    },
    {
        "form": "pušiθa",
        "pos": "NOUN",
        "gn": "F",
        "lex": "pušiθa"
    },
    {
        "form": "pušiyaθa",
        "pos": "NOUN",
        "gn": "F",
        "lex": "pušiθa",
        "nu": "PL"
    },
    {
        "form": "puwa",
        "pos": "NOUN",
        "gn": "M",
        "lex": "puwa"
    },
    {
        "form": "puwuš",
        "pos": "NOUN",
        "gn": "M",
        "lex": "puwuš"
    },
    {
        "form": "pxiša",
        "pos": "NOUN",
        "gn": "M",
        "lex": "pxiša"
    },
    {
        "form": "qaba",
        "pos": "NOUN",
        "gn": "M",
        "lex": "qaba"
    },
    {
        "form": "qabe",
        "pos": "NOUN",
        "gn": "M",
        "lex": "qaba",
        "nu": "PL"
    },
    {
        "form": "qăbux",
        "pos": "INTJ",
        "lex": "qăbux"
    },
    {
        "form": "qačamiθa",
        "pos": "NOUN",
        "gn": "F",
        "lex": "qačamiθa"
    },
    {
        "form": "qačax",
        "pos": "NOUN",
        "gn": "M",
        "lex": "qačax"
    },
    {
        "form": "qačaxe",
        "pos": "NOUN",
        "gn": "M",
        "lex": "qačax",
        "nu": "PL"
    },
    {
        "form": "qačaxuθa",
        "pos": "NOUN",
        "gn": "F",
        "lex": "qačaxuθa"
    },
    {
        "form": "qăda",
        "pos": "NOUN",
        "gn": "MF",
        "lex": "qăda"
    },
    {
        "form": "qădaθa",
        "pos": "NOUN",
        "gn": "MF",
        "lex": "qăda",
        "nu": "PL"
    },
    {
        "form": "qadalta",
        "pos": "NOUN",
        "gn": "F",
        "lex": "qadalta"
    },
    {
        "form": "qadalyaθa",
        "pos": "NOUN",
        "gn": "F",
        "lex": "qadalta",
        "nu": "PL"
    },
    {
        "form": "qadaša",
        "pos": "NOUN",
        "gn": "M",
        "lex": "qadaša"
    },
    {
        "form": "qadaše",
        "pos": "NOUN",
        "gn": "M",
        "lex": "qadaša",
        "nu": "PL"
    },
    {
        "form": "qadax",
        "pos": "NOUN",
        "gn": "M",
        "lex": "qadax"
    },
    {
        "form": "qadaxe",
        "pos": "NOUN",
        "gn": "M",
        "lex": "qadax",
        "nu": "PL"
    },
    {
        "form": "qaddiša",
        "pos": "NOUN",
        "gn": "M",
        "lex": "qaddiša"
    },
    {
        "form": "qaddiše",
        "pos": "NOUN",
        "gn": "M",
        "lex": "qaddiša",
        "nu": "PL"
    },
    {
        "form": "qaddišta",
        "pos": "NOUN",
        "gn": "F",
        "lex": "qaddišta"
    },
    {
        "form": "qaddišyaθa",
        "pos": "NOUN",
        "gn": "F",
        "lex": "qaddišta",
        "nu": "PL"
    },
    {
        "form": "qadida",
        "pos": "NOUN",
        "gn": "M",
        "lex": "qadida"
    },
    {
        "form": "qadide",
        "pos": "NOUN",
        "gn": "M",
        "lex": "qadida",
        "nu": "PL"
    },
    {
        "form": "qădīm",
        "pos": "ADJV",
        "lex": "qădīm"
    },
    {
        "form": "qaḍiya",
        "pos": "NOUN",
        "gn": "F",
        "lex": "qaḍiya"
    },
    {
        "form": "qaẓiya",
        "pos": "NOUN",
        "gn": "F",
        "lex": "qaḍiya"
    },
    {
        "form": "qadra",
        "pos": "NOUN",
        "gn": "M",
        "lex": "qadra"
    },
    {
        "form": "qădər",
        "pos": "NOUN",
        "gn": "M",
        "lex": "qadra"
    },
    {
        "form": "qaḥbuθa",
        "pos": "NOUN",
        "gn": "F",
        "lex": "qaḥbuθa"
    },
    {
        "form": "qăhər",
        "pos": "NOUN",
        "gn": "M",
        "lex": "qăhər"
    },
    {
        "form": "qahwayi",
        "pos": "ADJV",
        "variable": "INVAR",
        "lex": "qahwayi"
    },
    {
        "form": "qala",
        "pos": "NOUN",
        "gn": "M",
        "lex": "qala"
    },
    {
        "form": "qale",
        "pos": "NOUN",
        "gn": "M",
        "lex": "qala",
        "nu": "PL"
    },
    {
        "form": "qăla",
        "pos": "NOUN",
        "gn": "F",
        "lex": "qăla"
    },
    {
        "form": "qalla",
        "pos": "NOUN",
        "gn": "F",
        "lex": "qăla"
    },
    {
        "form": "qălama",
        "pos": "NOUN",
        "gn": "M",
        "lex": "qălama"
    },
    {
        "form": "qălame",
        "pos": "NOUN",
        "gn": "M",
        "lex": "qălama",
        "nu": "PL"
    },
    {
        "form": "qalaša",
        "pos": "NOUN",
        "gn": "M",
        "lex": "qalaša"
    },
    {
        "form": "qalaše",
        "pos": "NOUN",
        "gn": "M",
        "lex": "qalaša",
        "nu": "PL"
    },
    {
        "form": "qaləpθa",
        "pos": "NOUN",
        "gn": "F",
        "lex": "qaləpθa"
    },
    {
        "form": "qăləs",
        "pos": "ADJV",
        "variable": "INVAR",
        "lex": "qăləs"
    },
    {
        "form": "qalɛθa",
        "pos": "NOUN",
        "gn": "F",
        "lex": "qalɛθa"
    },
    {
        "form": "qalayaθa",
        "pos": "NOUN",
        "gn": "F",
        "lex": "qalɛθa",
        "nu": "PL"
    },
    {
        "form": "qaləb",
        "pos": "NOUN",
        "gn": "M",
        "lex": "qaləb"
    },
    {
        "form": "qalibe",
        "pos": "NOUN",
        "gn": "M",
        "lex": "qaləb",
        "nu": "PL"
    },
    {
        "form": "qalma",
        "pos": "NOUN",
        "gn": "F",
        "lex": "qalma"
    },
    {
        "form": "qalme",
        "pos": "NOUN",
        "gn": "F",
        "lex": "qalma",
        "nu": "PL"
    },
    {
        "form": "qalpa",
        "pos": "NOUN",
        "gn": "M",
        "lex": "qalpa"
    },
    {
        "form": "qalula",
        "pos": "ADJV",
        "lex": "qalula"
    },
    {
        "form": "qalulta",
        "pos": "ADJV",
        "lex": "qalula",
        "gn": "F"
    },
    {
        "form": "",
        "pos": "ADJV",
        "lex": "qalula",
        "gn": "F"
    },
    {
        "form": "qalulta",
        "pos": "ADJV",
        "lex": "qalula",
        "gn": "F"
    },
    {
        "form": "",
        "pos": "ADJV",
        "lex": "qalula",
        "gn": "F"
    },
    {
        "form": "qalule",
        "pos": "ADJV",
        "lex": "qalula",
        "nu": "PL"
    },
    {
        "form": "qalwa",
        "pos": "NOUN",
        "gn": "M",
        "lex": "qalwa"
    },
    {
        "form": "qalwe",
        "pos": "NOUN",
        "gn": "M",
        "lex": "qalwa",
        "nu": "PL"
    },
    {
        "form": "qalya",
        "pos": "NOUN",
        "gn": "M",
        "lex": "qalya"
    },
    {
        "form": "qama qama",
        "pos": "PREP",
        "lex": "qama qama"
    },
    {
        "form": "qamaya",
        "pos": "ADJV",
        "lex": "qamaya"
    },
    {
        "form": "qamɛθa",
        "pos": "ADJV",
        "lex": "qamaya",
        "gn": "F"
    },
    {
        "form": "",
        "pos": "ADJV",
        "lex": "qamaya",
        "gn": "F"
    },
    {
        "form": "qamɛθa",
        "pos": "ADJV",
        "lex": "qamaya",
        "gn": "F"
    },
    {
        "form": "",
        "pos": "ADJV",
        "lex": "qamaya",
        "gn": "F"
    },
    {
        "form": "qamaye",
        "pos": "ADJV",
        "lex": "qamaya",
        "nu": "PL"
    },
    {
        "form": "qamaye",
        "pos": "ADVB",
        "lex": "qamaye"
    },
    {
        "form": "qamčiya",
        "pos": "NOUN",
        "gn": "M",
        "lex": "qamčiya"
    },
    {
        "form": "qamčiye",
        "pos": "NOUN",
        "gn": "M",
        "lex": "qamčiya",
        "nu": "PL"
    },
    {
        "form": "qa-mó",
        "pos": "ADVB",
        "lex": "qa-mó"
    },
    {
        "form": "qamoθ",
        "pos": "PREP",
        "lex": "qamoθ"
    },
    {
        "form": "qamṣa",
        "pos": "NOUN",
        "gn": "M",
        "lex": "qamṣa"
    },
    {
        "form": "qamṣe",
        "pos": "NOUN",
        "gn": "M",
        "lex": "qamṣa",
        "nu": "PL"
    },
    {
        "form": "qam-tăra",
        "pos": "ADVB",
        "lex": "qam-tăra"
    },
    {
        "form": "qamxa",
        "pos": "NOUN",
        "gn": "M",
        "lex": "qamxa"
    },
    {
        "form": "qana",
        "pos": "NOUN",
        "gn": "F",
        "lex": "qana"
    },
    {
        "form": "qanane",
        "pos": "NOUN",
        "gn": "F",
        "lex": "qana",
        "nu": "PL"
    },
    {
        "form": "qănăpa",
        "pos": "NOUN",
        "gn": "F",
        "lex": "qănăpa"
    },
    {
        "form": "qănăfa",
        "pos": "NOUN",
        "gn": "F",
        "lex": "qănăpa"
    },
    {
        "form": "qănăpe",
        "pos": "NOUN",
        "gn": "F",
        "lex": "qănăpa",
        "nu": "PL"
    },
    {
        "form": "qănăfe",
        "pos": "NOUN",
        "gn": "F",
        "lex": "qănăpa",
        "nu": "PL"
    },
    {
        "form": "qănăpāt",
        "pos": "NOUN",
        "gn": "F",
        "lex": "qănăpa",
        "nu": "PL"
    },
    {
        "form": "qănăpe",
        "pos": "NOUN",
        "gn": "F",
        "lex": "qănăpa",
        "nu": "PL"
    },
    {
        "form": "qănăfe",
        "pos": "NOUN",
        "gn": "F",
        "lex": "qănăpa",
        "nu": "PL"
    },
    {
        "form": "qănăpāt",
        "pos": "NOUN",
        "gn": "F",
        "lex": "qănăpa",
        "nu": "PL"
    },
    {
        "form": "qănăpe",
        "pos": "NOUN",
        "gn": "F",
        "lex": "qănăpa",
        "nu": "PL"
    },
    {
        "form": "qănăfe",
        "pos": "NOUN",
        "gn": "F",
        "lex": "qănăpa",
        "nu": "PL"
    },
    {
        "form": "qănăpāt",
        "pos": "NOUN",
        "gn": "F",
        "lex": "qănăpa",
        "nu": "PL"
    },
    {
        "form": "qanaθe",
        "pos": "NOUN",
        "nu": "PL",
        "lex": "qanaθe"
    },
    {
        "form": "qanṭopa",
        "pos": "NOUN",
        "gn": "M",
        "lex": "qanṭopa"
    },
    {
        "form": "qanṭepa",
        "pos": "NOUN",
        "gn": "M",
        "lex": "qanṭopa"
    },
    {
        "form": "qanṭope",
        "pos": "NOUN",
        "gn": "M",
        "lex": "qanṭopa",
        "nu": "PL"
    },
    {
        "form": "qanṭepe",
        "pos": "NOUN",
        "gn": "M",
        "lex": "qanṭopa",
        "nu": "PL"
    },
    {
        "form": "qanṭope",
        "pos": "NOUN",
        "gn": "M",
        "lex": "qanṭopa",
        "nu": "PL"
    },
    {
        "form": "qanṭepe",
        "pos": "NOUN",
        "gn": "M",
        "lex": "qanṭopa",
        "nu": "PL"
    },
    {
        "form": "qanθa",
        "pos": "NOUN",
        "gn": "F",
        "lex": "qanθa"
    },
    {
        "form": "qăpaxta",
        "pos": "NOUN",
        "gn": "F",
        "lex": "qăpaxta"
    },
    {
        "form": "qăpaxyaθa",
        "pos": "NOUN",
        "gn": "F",
        "lex": "qăpaxta",
        "nu": "PL"
    },
    {
        "form": "qapəlta",
        "pos": "NOUN",
        "gn": "F",
        "lex": "qapəlta"
    },
    {
        "form": "qăpəx",
        "pos": "NOUN",
        "gn": "F",
        "lex": "qăpəx"
    },
    {
        "form": "qăpəxyaθa",
        "pos": "NOUN",
        "gn": "F",
        "lex": "qăpəx",
        "nu": "PL"
    },
    {
        "form": "qapla",
        "pos": "NOUN",
        "gn": "M",
        "lex": "qapla"
    },
    {
        "form": "qaple",
        "pos": "NOUN",
        "gn": "M",
        "lex": "qapla",
        "nu": "PL"
    },
    {
        "form": "qapyo",
        "pos": "NOUN",
        "gn": "F",
        "lex": "qapyo"
    },
    {
        "form": "qapyowaθa",
        "pos": "NOUN",
        "gn": "F",
        "lex": "qapyo",
        "nu": "PL"
    },
    {
        "form": "qaqna",
        "pos": "NOUN",
        "gn": "F",
        "lex": "qaqna"
    },
    {
        "form": "qaqne",
        "pos": "NOUN",
        "gn": "F",
        "lex": "qaqna",
        "nu": "PL"
    },
    {
        "form": "qăra",
        "pos": "NOUN",
        "gn": "M",
        "lex": "qăra"
    },
    {
        "form": "qăre",
        "pos": "NOUN",
        "gn": "M",
        "lex": "qăra",
        "nu": "PL"
    },
    {
        "form": "qărăbalux",
        "pos": "NOUN",
        "gn": "F",
        "lex": "qărăbalux"
    },
    {
        "form": "qărăčaya",
        "pos": "NOUN",
        "gn": "M",
        "lex": "qărăčaya"
    },
    {
        "form": "qărama",
        "pos": "NOUN",
        "gn": "F",
        "lex": "qărama"
    },
    {
        "form": "qărana",
        "pos": "ADJV",
        "lex": "qărana"
    },
    {
        "form": "qăranta",
        "pos": "ADJV",
        "lex": "qărana",
        "gn": "F"
    },
    {
        "form": "qărane",
        "pos": "ADJV",
        "lex": "qărana",
        "nu": "PL"
    },
    {
        "form": "qărār",
        "pos": "NOUN",
        "gn": "M",
        "lex": "qărār"
    },
    {
        "form": "qaraṣta",
        "pos": "NOUN",
        "gn": "F",
        "lex": "qaraṣta"
    },
    {
        "form": "qarraṣta",
        "pos": "NOUN",
        "gn": "F",
        "lex": "qaraṣta"
    },
    {
        "form": "qaraṣyaθa",
        "pos": "NOUN",
        "gn": "F",
        "lex": "qaraṣta",
        "nu": "PL"
    },
    {
        "form": "qarraṣyaθa",
        "pos": "NOUN",
        "gn": "F",
        "lex": "qaraṣta",
        "nu": "PL"
    },
    {
        "form": "qaraṣyaθa",
        "pos": "NOUN",
        "gn": "F",
        "lex": "qaraṣta",
        "nu": "PL"
    },
    {
        "form": "qarraṣyaθa",
        "pos": "NOUN",
        "gn": "F",
        "lex": "qaraṣta",
        "nu": "PL"
    },
    {
        "form": "qăratiθa",
        "pos": "NOUN",
        "gn": "F",
        "lex": "qăratiθa"
    },
    {
        "form": "qarratiθa",
        "pos": "NOUN",
        "gn": "F",
        "lex": "qăratiθa"
    },
    {
        "form": "qăratyaθa",
        "pos": "NOUN",
        "gn": "F",
        "lex": "qăratiθa",
        "nu": "PL"
    },
    {
        "form": "qarawət",
        "pos": "NOUN",
        "gn": "F",
        "lex": "qarawət"
    },
    {
        "form": "qarawətte",
        "pos": "NOUN",
        "gn": "F",
        "lex": "qarawət",
        "nu": "PL"
    },
    {
        "form": "qare",
        "pos": "NOUN",
        "gn": "F",
        "lex": "qare"
    },
    {
        "form": "qareyaθa",
        "pos": "NOUN",
        "gn": "F",
        "lex": "qare",
        "nu": "PL"
    },
    {
        "form": "qarəkke",
        "pos": "NOUN",
        "gn": "F",
        "lex": "qarəkke"
    },
    {
        "form": "qarəkyaθa",
        "pos": "NOUN",
        "gn": "F",
        "lex": "qarəkke",
        "nu": "PL"
    },
    {
        "form": "qarəkθonta",
        "pos": "NOUN",
        "gn": "F",
        "lex": "qarəkθonta"
    },
    {
        "form": "qarɛθa",
        "pos": "NOUN",
        "gn": "F",
        "lex": "qarɛθa"
    },
    {
        "form": "qarayaθa",
        "pos": "NOUN",
        "gn": "F",
        "lex": "qarɛθa",
        "nu": "PL"
    },
    {
        "form": "qăreθa",
        "pos": "NOUN",
        "gn": "F",
        "lex": "qăreθa"
    },
    {
        "form": "qăreyaθa",
        "pos": "NOUN",
        "gn": "F",
        "lex": "qăreθa",
        "nu": "PL"
    },
    {
        "form": "qăraθa",
        "pos": "NOUN",
        "gn": "F",
        "lex": "qăreθa",
        "nu": "PL"
    },
    {
        "form": "qăreyaθa",
        "pos": "NOUN",
        "gn": "F",
        "lex": "qăreθa",
        "nu": "PL"
    },
    {
        "form": "qăraθa",
        "pos": "NOUN",
        "gn": "F",
        "lex": "qăreθa",
        "nu": "PL"
    },
    {
        "form": "qareže",
        "pos": "NOUN",
        "nu": "PL",
        "lex": "qareže"
    },
    {
        "form": "qarira",
        "pos": "ADJV",
        "lex": "qarira"
    },
    {
        "form": "qarirta",
        "pos": "ADJV",
        "lex": "qarira",
        "gn": "F"
    },
    {
        "form": "qarire",
        "pos": "ADJV",
        "lex": "qarira",
        "nu": "PL"
    },
    {
        "form": "qariwa",
        "pos": "NOUN",
        "gn": "M",
        "lex": "qariwa"
    },
    {
        "form": "qariwe",
        "pos": "NOUN",
        "gn": "M",
        "lex": "qariwa",
        "nu": "PL"
    },
    {
        "form": "qariwta",
        "pos": "NOUN",
        "gn": "F",
        "lex": "qariwta"
    },
    {
        "form": "qariwyaθa",
        "pos": "NOUN",
        "gn": "F",
        "lex": "qariwta",
        "nu": "PL"
    },
    {
        "form": "qariθa",
        "pos": "NOUN",
        "gn": "F",
        "lex": "qariθa"
    },
    {
        "form": "qariyaθa",
        "pos": "NOUN",
        "gn": "F",
        "lex": "qariθa",
        "nu": "PL"
    },
    {
        "form": "qarmana",
        "pos": "NOUN",
        "pos_context": [
            "NOUN",
            "ADJV"
        ],
        "gn": "M",
        "lex": "qarmana"
    },
    {
        "form": "qaroya",
        "pos": "NOUN",
        "gn": "M",
        "lex": "qaroya"
    },
    {
        "form": "qaroye",
        "pos": "NOUN",
        "gn": "M",
        "lex": "qaroya",
        "nu": "PL"
    },
    {
        "form": "qarqupθa",
        "pos": "NOUN",
        "gn": "F",
        "lex": "qarqupθa"
    },
    {
        "form": "qarqupyaθa",
        "pos": "NOUN",
        "gn": "F",
        "lex": "qarqupθa",
        "nu": "PL"
    },
    {
        "form": "qarša",
        "pos": "NOUN",
        "gn": "M",
        "lex": "qarša"
    },
    {
        "form": "qarše",
        "pos": "NOUN",
        "gn": "M",
        "lex": "qarša",
        "nu": "PL"
    },
    {
        "form": "qaruṭa",
        "pos": "ADJV",
        "lex": "qaruṭa"
    },
    {
        "form": "qaruṭṭa",
        "pos": "ADJV",
        "lex": "qaruṭa",
        "gn": "F"
    },
    {
        "form": "qaruṭe",
        "pos": "ADJV",
        "lex": "qaruṭa",
        "nu": "PL"
    },
    {
        "form": "qaruθa",
        "pos": "NOUN",
        "gn": "F",
        "lex": "qaruθa"
    },
    {
        "form": "qarwən",
        "pos": "NOUN",
        "gn": "F",
        "lex": "qarwən"
    },
    {
        "form": "qarwane",
        "pos": "NOUN",
        "gn": "F",
        "lex": "qarwən",
        "nu": "PL"
    },
    {
        "form": "qaryana",
        "pos": "NOUN",
        "gn": "M",
        "lex": "qaryana"
    },
    {
        "form": "qaryane",
        "pos": "NOUN",
        "gn": "M",
        "lex": "qaryana",
        "nu": "PL"
    },
    {
        "form": "qarθa",
        "pos": "NOUN",
        "gn": "F",
        "lex": "qarθa"
    },
    {
        "form": "qăsăla",
        "pos": "NOUN",
        "gn": "M",
        "lex": "qăsăla"
    },
    {
        "form": "qăsăle",
        "pos": "NOUN",
        "gn": "M",
        "lex": "qăsăla",
        "nu": "PL"
    },
    {
        "form": "qăṣāṣ",
        "pos": "NOUN",
        "gn": "M",
        "lex": "qăṣāṣ"
    },
    {
        "form": "qaṣra",
        "pos": "NOUN",
        "gn": "M",
        "lex": "qaṣra"
    },
    {
        "form": "qaṣre",
        "pos": "NOUN",
        "gn": "M",
        "lex": "qaṣra",
        "nu": "PL"
    },
    {
        "form": "qaṣxane",
        "pos": "NOUN",
        "gn": "F",
        "lex": "qaṣxane"
    },
    {
        "form": "qaṣxane",
        "pos": "NOUN",
        "gn": "F",
        "lex": "qaṣxane",
        "nu": "PL"
    },
    {
        "form": "qaṣxanwaθa",
        "pos": "NOUN",
        "gn": "F",
        "lex": "qaṣxane",
        "nu": "PL"
    },
    {
        "form": "qaṣxanyaθa",
        "pos": "NOUN",
        "gn": "F",
        "lex": "qaṣxane",
        "nu": "PL"
    },
    {
        "form": "qaṣxane",
        "pos": "NOUN",
        "gn": "F",
        "lex": "qaṣxane",
        "nu": "PL"
    },
    {
        "form": "qaṣxanwaθa",
        "pos": "NOUN",
        "gn": "F",
        "lex": "qaṣxane",
        "nu": "PL"
    },
    {
        "form": "qaṣxanyaθa",
        "pos": "NOUN",
        "gn": "F",
        "lex": "qaṣxane",
        "nu": "PL"
    },
    {
        "form": "qaṣxane",
        "pos": "NOUN",
        "gn": "F",
        "lex": "qaṣxane",
        "nu": "PL"
    },
    {
        "form": "qaṣxanwaθa",
        "pos": "NOUN",
        "gn": "F",
        "lex": "qaṣxane",
        "nu": "PL"
    },
    {
        "form": "qaṣxanyaθa",
        "pos": "NOUN",
        "gn": "F",
        "lex": "qaṣxane",
        "nu": "PL"
    },
    {
        "form": "qaṣxanta",
        "pos": "NOUN",
        "gn": "F",
        "lex": "qaṣxanta"
    },
    {
        "form": "qaṣxanyaθa",
        "pos": "NOUN",
        "gn": "F",
        "lex": "qaṣxanta",
        "nu": "PL"
    },
    {
        "form": "qaša",
        "pos": "NOUN",
        "gn": "M",
        "lex": "qaša"
    },
    {
        "form": "qaše",
        "pos": "NOUN",
        "gn": "M",
        "lex": "qaša",
        "nu": "PL"
    },
    {
        "form": "qaška",
        "pos": "NOUN",
        "gn": "M",
        "lex": "qaška"
    },
    {
        "form": "qaške",
        "pos": "NOUN",
        "gn": "M",
        "lex": "qaška",
        "nu": "PL"
    },
    {
        "form": "qatta",
        "pos": "NOUN",
        "gn": "F",
        "lex": "qatta"
    },
    {
        "form": "qattaθa",
        "pos": "NOUN",
        "gn": "F",
        "lex": "qatta",
        "nu": "PL"
    },
    {
        "form": "qatxa",
        "pos": "NOUN",
        "gn": "M",
        "lex": "qatxa"
    },
    {
        "form": "qatxe",
        "pos": "NOUN",
        "gn": "M",
        "lex": "qatxa",
        "nu": "PL"
    },
    {
        "form": "qaṭ",
        "pos": "NOUN",
        "gn": "M",
        "lex": "qaṭ"
    },
    {
        "form": "qaṭ",
        "pos": "NOUN",
        "gn": "M",
        "lex": "qaṭ",
        "nu": "PL"
    },
    {
        "form": "qaṭa",
        "pos": "NOUN",
        "gn": "M",
        "lex": "qaṭa"
    },
    {
        "form": "qaṭe",
        "pos": "NOUN",
        "gn": "M",
        "lex": "qaṭa",
        "nu": "PL"
    },
    {
        "form": "qăṭifa",
        "pos": "NOUN",
        "gn": "F",
        "lex": "qăṭifa"
    },
    {
        "form": "qaṭira",
        "pos": "NOUN",
        "gn": "M",
        "lex": "qaṭira"
    },
    {
        "form": "qaṭire",
        "pos": "NOUN",
        "gn": "M",
        "lex": "qaṭira",
        "nu": "PL"
    },
    {
        "form": "qaṭita",
        "pos": "NOUN",
        "gn": "F",
        "lex": "qaṭita"
    },
    {
        "form": "qaṭiyaθa",
        "pos": "NOUN",
        "gn": "F",
        "lex": "qaṭita",
        "nu": "PL"
    },
    {
        "form": "qaṭiya",
        "pos": "NOUN",
        "gn": "M",
        "lex": "qaṭiya"
    },
    {
        "form": "qaṭiye",
        "pos": "NOUN",
        "gn": "M",
        "lex": "qaṭiya",
        "nu": "PL"
    },
    {
        "form": "qaṭlana",
        "pos": "NOUN",
        "pos_context": [
            "NOUN",
            "ADJV"
        ],
        "gn": "M",
        "lex": "qaṭlana"
    },
    {
        "form": "qaṭlanta",
        "pos": "NOUN",
        "pos_context": [
            "NOUN",
            "ADJV"
        ],
        "gn": "F",
        "lex": "qaṭlana"
    },
    {
        "form": "qaṭlane",
        "pos": "NOUN",
        "pos_context": [
            "NOUN",
            "ADJV"
        ],
        "gn": "M",
        "lex": "qaṭlana",
        "nu": "PL"
    },
    {
        "form": "qaṭola",
        "pos": "NOUN",
        "gn": "M",
        "lex": "qaṭola"
    },
    {
        "form": "qaṭole",
        "pos": "NOUN",
        "gn": "M",
        "lex": "qaṭola",
        "nu": "PL"
    },
    {
        "form": "qaṭota",
        "pos": "NOUN",
        "gn": "F",
        "lex": "qaṭota"
    },
    {
        "form": "qaṭra",
        "pos": "NOUN",
        "gn": "M",
        "lex": "qaṭra"
    },
    {
        "form": "qaṭre",
        "pos": "NOUN",
        "gn": "M",
        "lex": "qaṭra",
        "nu": "PL"
    },
    {
        "form": "qaṭwa",
        "pos": "NOUN",
        "gn": "M",
        "lex": "qaṭwa"
    },
    {
        "form": "qaṭwe",
        "pos": "NOUN",
        "gn": "M",
        "lex": "qaṭwa",
        "nu": "PL"
    },
    {
        "form": "qawa",
        "pos": "NOUN",
        "gn": "M",
        "lex": "qawa"
    },
    {
        "form": "qawači",
        "pos": "NOUN",
        "gn": "M",
        "lex": "qawači"
    },
    {
        "form": "qawačiye",
        "pos": "NOUN",
        "gn": "M",
        "lex": "qawači",
        "nu": "PL"
    },
    {
        "form": "qawadən",
        "pos": "NOUN",
        "gn": "F",
        "lex": "qawadən"
    },
    {
        "form": "qawadane",
        "pos": "NOUN",
        "gn": "F",
        "lex": "qawadən",
        "nu": "PL"
    },
    {
        "form": "qăwanīn",
        "pos": "NOUN",
        "nu": "PL",
        "lex": "qăwanīn"
    },
    {
        "form": "qawda",
        "pos": "NOUN",
        "gn": "M",
        "lex": "qawda"
    },
    {
        "form": "qoda",
        "pos": "NOUN",
        "gn": "M",
        "lex": "qawda"
    },
    {
        "form": "qawde",
        "pos": "NOUN",
        "gn": "M",
        "lex": "qawda",
        "nu": "PL"
    },
    {
        "form": "qode",
        "pos": "NOUN",
        "gn": "M",
        "lex": "qawda",
        "nu": "PL"
    },
    {
        "form": "qawde",
        "pos": "NOUN",
        "gn": "M",
        "lex": "qawda",
        "nu": "PL"
    },
    {
        "form": "qode",
        "pos": "NOUN",
        "gn": "M",
        "lex": "qawda",
        "nu": "PL"
    },
    {
        "form": "qawla",
        "pos": "NOUN",
        "gn": "M",
        "lex": "qawla"
    },
    {
        "form": "qawle",
        "pos": "NOUN",
        "gn": "M",
        "lex": "qawla",
        "nu": "PL"
    },
    {
        "form": "qawmi",
        "pos": "ADJV",
        "lex": "qawmi"
    },
    {
        "form": "qawra",
        "pos": "NOUN",
        "gn": "F",
        "lex": "qawra"
    },
    {
        "form": "qawre",
        "pos": "NOUN",
        "gn": "F",
        "lex": "qawra",
        "nu": "PL"
    },
    {
        "form": "qawraθa",
        "pos": "NOUN",
        "gn": "F",
        "lex": "qawra",
        "nu": "PL"
    },
    {
        "form": "qorăwaθa",
        "pos": "NOUN",
        "gn": "F",
        "lex": "qawra",
        "nu": "PL"
    },
    {
        "form": "qawre",
        "pos": "NOUN",
        "gn": "F",
        "lex": "qawra",
        "nu": "PL"
    },
    {
        "form": "qawraθa",
        "pos": "NOUN",
        "gn": "F",
        "lex": "qawra",
        "nu": "PL"
    },
    {
        "form": "qorăwaθa",
        "pos": "NOUN",
        "gn": "F",
        "lex": "qawra",
        "nu": "PL"
    },
    {
        "form": "qawre",
        "pos": "NOUN",
        "gn": "F",
        "lex": "qawra",
        "nu": "PL"
    },
    {
        "form": "qawraθa",
        "pos": "NOUN",
        "gn": "F",
        "lex": "qawra",
        "nu": "PL"
    },
    {
        "form": "qorăwaθa",
        "pos": "NOUN",
        "gn": "F",
        "lex": "qawra",
        "nu": "PL"
    },
    {
        "form": "qawurma",
        "pos": "NOUN",
        "gn": "M",
        "lex": "qawurma"
    },
    {
        "form": "qawwa",
        "pos": "NOUN",
        "gn": "M",
        "lex": "qawwa"
    },
    {
        "form": "qawwe",
        "pos": "NOUN",
        "gn": "M",
        "lex": "qawwa",
        "nu": "PL"
    },
    {
        "form": "qayəmθa",
        "pos": "NOUN",
        "gn": "F",
        "lex": "qayəmθa"
    },
    {
        "form": "qayəmyaθa",
        "pos": "NOUN",
        "gn": "F",
        "lex": "qayəmθa",
        "nu": "PL"
    },
    {
        "form": "qayiš",
        "pos": "NOUN",
        "gn": "MF",
        "lex": "qayiš"
    },
    {
        "form": "qayiša",
        "pos": "NOUN",
        "gn": "MF",
        "lex": "qayiš"
    },
    {
        "form": "qayiše",
        "pos": "NOUN",
        "gn": "MF",
        "lex": "qayiš",
        "nu": "PL"
    },
    {
        "form": "qaysi",
        "pos": "NOUN",
        "gn": "F",
        "lex": "qaysi"
    },
    {
        "form": "qaysiya",
        "pos": "NOUN",
        "gn": "F",
        "lex": "qaysi"
    },
    {
        "form": "qaza",
        "pos": "NOUN",
        "gn": "M",
        "lex": "qaza"
    },
    {
        "form": "qaze",
        "pos": "NOUN",
        "gn": "M",
        "lex": "qaza",
        "nu": "PL"
    },
    {
        "form": "qazba",
        "pos": "NOUN",
        "gn": "M",
        "lex": "qazba"
    },
    {
        "form": "qazbe",
        "pos": "NOUN",
        "gn": "M",
        "lex": "qazba",
        "nu": "PL"
    },
    {
        "form": "qazd",
        "pos": "NOUN",
        "gn": "M",
        "lex": "qazd"
    },
    {
        "form": "qazi",
        "pos": "NOUN",
        "gn": "M",
        "lex": "qazi"
    },
    {
        "form": "qaʾəd",
        "pos": "NOUN",
        "gn": "M",
        "lex": "qaʾəd"
    },
    {
        "form": "qbila",
        "pos": "ADJV",
        "lex": "qbila"
    },
    {
        "form": "qbilta",
        "pos": "ADJV",
        "lex": "qbila",
        "gn": "F"
    },
    {
        "form": "",
        "pos": "ADJV",
        "lex": "qbila",
        "gn": "F"
    },
    {
        "form": "qbilta",
        "pos": "ADJV",
        "lex": "qbila",
        "gn": "F"
    },
    {
        "form": "",
        "pos": "ADJV",
        "lex": "qbila",
        "gn": "F"
    },
    {
        "form": "qbile",
        "pos": "ADJV",
        "lex": "qbila",
        "nu": "PL"
    },
    {
        "form": "qðala",
        "pos": "NOUN",
        "gn": "M",
        "lex": "qðala"
    },
    {
        "form": "qðale",
        "pos": "NOUN",
        "gn": "M",
        "lex": "qðala",
        "nu": "PL"
    },
    {
        "form": "qðilta",
        "pos": "NOUN",
        "gn": "F",
        "lex": "qðilta"
    },
    {
        "form": "qðilyaθa",
        "pos": "NOUN",
        "gn": "F",
        "lex": "qðilta",
        "nu": "PL"
    },
    {
        "form": "qedamta",
        "pos": "NOUN",
        "gn": "F",
        "lex": "qedamta"
    },
    {
        "form": "qedamyaθa",
        "pos": "NOUN",
        "gn": "F",
        "lex": "qedamta",
        "nu": "PL"
    },
    {
        "form": "qeṭana",
        "pos": "NOUN",
        "gn": "M",
        "lex": "qeṭana"
    },
    {
        "form": "qɛma",
        "pos": "NOUN",
        "gn": "M",
        "lex": "qɛma"
    },
    {
        "form": "qɛme",
        "pos": "NOUN",
        "gn": "M",
        "lex": "qɛma",
        "nu": "PL"
    },
    {
        "form": "qɛsa",
        "pos": "NOUN",
        "gn": "M",
        "lex": "qɛsa"
    },
    {
        "form": "qɛse",
        "pos": "NOUN",
        "gn": "M",
        "lex": "qɛsa",
        "nu": "PL"
    },
    {
        "form": "qɛṭa",
        "pos": "NOUN",
        "gn": "M",
        "lex": "qɛṭa"
    },
    {
        "form": "qɛṭe",
        "pos": "NOUN",
        "gn": "M",
        "lex": "qɛṭa",
        "nu": "PL"
    },
    {
        "form": "qəbla",
        "pos": "NOUN",
        "gn": "M",
        "lex": "qəbla"
    },
    {
        "form": "qəble",
        "pos": "NOUN",
        "gn": "M",
        "lex": "qəbla",
        "nu": "PL"
    },
    {
        "form": "qəčča",
        "pos": "NOUN",
        "gn": "M",
        "lex": "qəčča"
    },
    {
        "form": "qəčče",
        "pos": "NOUN",
        "gn": "M",
        "lex": "qəčča",
        "nu": "PL"
    },
    {
        "form": "qəččiθa",
        "pos": "NOUN",
        "gn": "F",
        "lex": "qəččiθa"
    },
    {
        "form": "qəččiyaθa",
        "pos": "NOUN",
        "gn": "F",
        "lex": "qəččiθa",
        "nu": "PL"
    },
    {
        "form": "qəlle",
        "pos": "NOUN",
        "gn": "F",
        "lex": "qəlle"
    },
    {
        "form": "qəllaθa",
        "pos": "NOUN",
        "gn": "F",
        "lex": "qəlle",
        "nu": "PL"
    },
    {
        "form": "qəm",
        "pos": "PART",
        "lex": "qəm"
    },
    {
        "form": "qəmina",
        "pos": "ADJV",
        "lex": "qəmina"
    },
    {
        "form": "qəminta",
        "pos": "ADJV",
        "lex": "qəmina",
        "gn": "F"
    },
    {
        "form": "qəmine",
        "pos": "ADJV",
        "lex": "qəmina",
        "nu": "PL"
    },
    {
        "form": "qəmmota",
        "pos": "NOUN",
        "gn": "F",
        "lex": "qəmmota"
    },
    {
        "form": "qənna",
        "pos": "NOUN",
        "gn": "F",
        "lex": "qənna"
    },
    {
        "form": "qənne",
        "pos": "NOUN",
        "gn": "F",
        "lex": "qənna",
        "nu": "PL"
    },
    {
        "form": "qənnane",
        "pos": "NOUN",
        "gn": "F",
        "lex": "qənna",
        "nu": "PL"
    },
    {
        "form": "qənnaθa",
        "pos": "NOUN",
        "gn": "F",
        "lex": "qənna",
        "nu": "PL"
    },
    {
        "form": "qənne",
        "pos": "NOUN",
        "gn": "F",
        "lex": "qənna",
        "nu": "PL"
    },
    {
        "form": "qənnane",
        "pos": "NOUN",
        "gn": "F",
        "lex": "qənna",
        "nu": "PL"
    },
    {
        "form": "qənnaθa",
        "pos": "NOUN",
        "gn": "F",
        "lex": "qənna",
        "nu": "PL"
    },
    {
        "form": "qənne",
        "pos": "NOUN",
        "gn": "F",
        "lex": "qənna",
        "nu": "PL"
    },
    {
        "form": "qənnane",
        "pos": "NOUN",
        "gn": "F",
        "lex": "qənna",
        "nu": "PL"
    },
    {
        "form": "qənnaθa",
        "pos": "NOUN",
        "gn": "F",
        "lex": "qənna",
        "nu": "PL"
    },
    {
        "form": "qənne",
        "pos": "NOUN",
        "nu": "PL",
        "lex": "qənne"
    },
    {
        "form": "qənθa",
        "pos": "NOUN",
        "nu": "SG",
        "lex": "qənne"
    },
    {
        "form": "qənyane",
        "pos": "NOUN",
        "nu": "PL",
        "lex": "qənyane"
    },
    {
        "form": "qənyana",
        "pos": "NOUN",
        "nu": "SG",
        "lex": "qənyane"
    },
    {
        "form": "qəpla",
        "pos": "NOUN",
        "gn": "M",
        "lex": "qəpla"
    },
    {
        "form": "qəfla",
        "pos": "NOUN",
        "gn": "M",
        "lex": "qəpla"
    },
    {
        "form": "qəple",
        "pos": "NOUN",
        "gn": "M",
        "lex": "qəpla",
        "nu": "PL"
    },
    {
        "form": "qəfle",
        "pos": "NOUN",
        "gn": "M",
        "lex": "qəpla",
        "nu": "PL"
    },
    {
        "form": "qəple",
        "pos": "NOUN",
        "gn": "M",
        "lex": "qəpla",
        "nu": "PL"
    },
    {
        "form": "qəfle",
        "pos": "NOUN",
        "gn": "M",
        "lex": "qəpla",
        "nu": "PL"
    },
    {
        "form": "qəppo",
        "pos": "NOUN",
        "gn": "F",
        "lex": "qəppo"
    },
    {
        "form": "qəqwana",
        "pos": "NOUN",
        "gn": "M",
        "lex": "qəqwana"
    },
    {
        "form": "qəqwane",
        "pos": "NOUN",
        "gn": "M",
        "lex": "qəqwana",
        "nu": "PL"
    },
    {
        "form": "qəqwanta",
        "pos": "NOUN",
        "gn": "F",
        "lex": "qəqwanta"
    },
    {
        "form": "qəqwanyaθa",
        "pos": "NOUN",
        "gn": "F",
        "lex": "qəqwanta",
        "nu": "PL"
    },
    {
        "form": "qərda",
        "pos": "NOUN",
        "gn": "M",
        "lex": "qərda"
    },
    {
        "form": "qərrušta",
        "pos": "NOUN",
        "gn": "F",
        "lex": "qərrušta"
    },
    {
        "form": "qrušta",
        "pos": "NOUN",
        "gn": "F",
        "lex": "qərrušta"
    },
    {
        "form": "qrušyaθa",
        "pos": "NOUN",
        "gn": "F",
        "lex": "qərrušta",
        "nu": "PL"
    },
    {
        "form": "qərša",
        "pos": "NOUN",
        "gn": "M",
        "lex": "qərša"
    },
    {
        "form": "qərše",
        "pos": "NOUN",
        "gn": "M",
        "lex": "qərša",
        "nu": "PL"
    },
    {
        "form": "qərša",
        "pos": "NOUN",
        "gn": "M",
        "lex": "qərša.2"
    },
    {
        "form": "qərṭa",
        "pos": "NOUN",
        "gn": "M",
        "lex": "qərṭa"
    },
    {
        "form": "qərṭala",
        "pos": "NOUN",
        "gn": "F",
        "lex": "qərṭala"
    },
    {
        "form": "qərṭale",
        "pos": "NOUN",
        "gn": "F",
        "lex": "qərṭala",
        "nu": "PL"
    },
    {
        "form": "qərṭalta",
        "pos": "NOUN",
        "gn": "F",
        "lex": "qərṭalta"
    },
    {
        "form": "qərṭalyaθa",
        "pos": "NOUN",
        "gn": "F",
        "lex": "qərṭalta",
        "nu": "PL"
    },
    {
        "form": "qərya",
        "pos": "ADJV",
        "lex": "qərya"
    },
    {
        "form": "qriθa",
        "pos": "ADJV",
        "lex": "qərya",
        "gn": "F"
    },
    {
        "form": "qərye",
        "pos": "ADJV",
        "lex": "qərya",
        "nu": "PL"
    },
    {
        "form": "qəsm",
        "pos": "NOUN",
        "gn": "M",
        "lex": "qəsm"
    },
    {
        "form": "qəsme",
        "pos": "NOUN",
        "gn": "M",
        "lex": "qəsm",
        "nu": "PL"
    },
    {
        "form": "qəsmətta",
        "pos": "NOUN",
        "gn": "F",
        "lex": "qəsmətta"
    },
    {
        "form": "qəṣqəṣta",
        "pos": "NOUN",
        "gn": "F",
        "lex": "qəṣqəṣta"
    },
    {
        "form": "qəssa",
        "pos": "PART",
        "lex": "qəssa"
    },
    {
        "form": "qəṣṣət",
        "pos": "NOUN",
        "gn": "F",
        "lex": "qəṣṣət"
    },
    {
        "form": "qəṣṣətta",
        "pos": "NOUN",
        "gn": "F",
        "lex": "qəṣṣət"
    },
    {
        "form": "qəšta",
        "pos": "NOUN",
        "gn": "F",
        "lex": "qəšta"
    },
    {
        "form": "qəštaθa",
        "pos": "NOUN",
        "gn": "F",
        "lex": "qəšta",
        "nu": "PL"
    },
    {
        "form": "qəštaniθa",
        "pos": "NOUN",
        "gn": "F",
        "lex": "qəštaniθa"
    },
    {
        "form": "qəšya",
        "pos": "ADJV",
        "lex": "qəšya"
    },
    {
        "form": "qšiθa",
        "pos": "ADJV",
        "lex": "qəšya",
        "gn": "F"
    },
    {
        "form": "qəšye",
        "pos": "ADJV",
        "lex": "qəšya",
        "nu": "PL"
    },
    {
        "form": "qəṭla",
        "pos": "NOUN",
        "gn": "M",
        "lex": "qəṭla"
    },
    {
        "form": "qəṭma",
        "pos": "NOUN",
        "gn": "M",
        "lex": "qəṭma"
    },
    {
        "form": "qəṭra",
        "pos": "NOUN",
        "gn": "M",
        "lex": "qəṭra"
    },
    {
        "form": "qəṭre",
        "pos": "NOUN",
        "gn": "M",
        "lex": "qəṭra",
        "nu": "PL"
    },
    {
        "form": "qəṭrana",
        "pos": "ADJV",
        "lex": "qəṭrana"
    },
    {
        "form": "qəṭranta",
        "pos": "ADJV",
        "lex": "qəṭrana",
        "gn": "F"
    },
    {
        "form": "qəṭrane",
        "pos": "ADJV",
        "lex": "qəṭrana",
        "nu": "PL"
    },
    {
        "form": "qəṭṭa",
        "pos": "NOUN",
        "gn": "M",
        "lex": "qəṭṭa"
    },
    {
        "form": "qəṭṭaṭe",
        "pos": "NOUN",
        "gn": "M",
        "lex": "qəṭṭa",
        "nu": "PL"
    },
    {
        "form": "qəθra",
        "pos": "NOUN",
        "gn": "M",
        "lex": "qəθra"
    },
    {
        "form": "qəθre",
        "pos": "NOUN",
        "gn": "M",
        "lex": "qəθra",
        "nu": "PL"
    },
    {
        "form": "qəθθurta",
        "pos": "NOUN",
        "gn": "F",
        "lex": "qəθθurta"
    },
    {
        "form": "qəθθuryaθa",
        "pos": "NOUN",
        "gn": "F",
        "lex": "qəθθurta",
        "nu": "PL"
    },
    {
        "form": "qima",
        "pos": "NOUN",
        "gn": "F",
        "lex": "qima"
    },
    {
        "form": "qira",
        "pos": "NOUN",
        "gn": "F",
        "lex": "qira"
    },
    {
        "form": "qirθa",
        "pos": "ADJV",
        "gn": "F",
        "lex": "qirθa"
    },
    {
        "form": "qixa",
        "pos": "ADJV",
        "lex": "qixa"
    },
    {
        "form": "qixta",
        "pos": "ADJV",
        "lex": "qixa",
        "gn": "F"
    },
    {
        "form": "qixe",
        "pos": "ADJV",
        "lex": "qixa",
        "nu": "PL"
    },
    {
        "form": "qiya",
        "pos": "ADJV",
        "gn": "M",
        "lex": "qiya"
    },
    {
        "form": "qiθa",
        "pos": "ADJV",
        "gn": "F",
        "lex": "qiya"
    },
    {
        "form": "qiye",
        "pos": "ADJV",
        "gn": "M",
        "lex": "qiya",
        "nu": "PL"
    },
    {
        "form": "qmaṭa",
        "pos": "NOUN",
        "gn": "M",
        "lex": "qmaṭa"
    },
    {
        "form": "qmaṭe",
        "pos": "NOUN",
        "gn": "M",
        "lex": "qmaṭa",
        "nu": "PL"
    },
    {
        "form": "qmiṭa",
        "pos": "ADJV",
        "lex": "qmiṭa"
    },
    {
        "form": "qmiṭṭa",
        "pos": "ADJV",
        "lex": "qmiṭa",
        "gn": "F"
    },
    {
        "form": "qmiṭe",
        "pos": "ADJV",
        "lex": "qmiṭa",
        "nu": "PL"
    },
    {
        "form": "qodəšta",
        "pos": "NOUN",
        "gn": "F",
        "lex": "qodəšta"
    },
    {
        "form": "qodəšyaθa",
        "pos": "NOUN",
        "gn": "F",
        "lex": "qodəšta",
        "nu": "PL"
    },
    {
        "form": "qola",
        "pos": "NOUN",
        "gn": "M",
        "lex": "qola"
    },
    {
        "form": "qole",
        "pos": "NOUN",
        "gn": "M",
        "lex": "qola",
        "nu": "PL"
    },
    {
        "form": "qoma",
        "pos": "NOUN",
        "gn": "M",
        "lex": "qoma"
    },
    {
        "form": "qome",
        "pos": "NOUN",
        "gn": "M",
        "lex": "qoma",
        "nu": "PL"
    },
    {
        "form": "qonəx",
        "pos": "NOUN",
        "gn": "M",
        "lex": "qonəx"
    },
    {
        "form": "qunəx",
        "pos": "NOUN",
        "gn": "M",
        "lex": "qonəx"
    },
    {
        "form": "qunaxa",
        "pos": "NOUN",
        "gn": "M",
        "lex": "qonəx"
    },
    {
        "form": "qonaxe",
        "pos": "NOUN",
        "gn": "M",
        "lex": "qonəx",
        "nu": "PL"
    },
    {
        "form": "qunaxe",
        "pos": "NOUN",
        "gn": "M",
        "lex": "qonəx",
        "nu": "PL"
    },
    {
        "form": "qonaxe",
        "pos": "NOUN",
        "gn": "M",
        "lex": "qonəx",
        "nu": "PL"
    },
    {
        "form": "qunaxe",
        "pos": "NOUN",
        "gn": "M",
        "lex": "qonəx",
        "nu": "PL"
    },
    {
        "form": "qopa",
        "pos": "ADJV",
        "lex": "qopa"
    },
    {
        "form": "qope",
        "pos": "ADJV",
        "lex": "qopa",
        "gn": "F",
        "nu": "PL"
    },
    {
        "form": "qoqa",
        "pos": "NOUN",
        "gn": "M",
        "lex": "qoqa"
    },
    {
        "form": "qoqe",
        "pos": "NOUN",
        "gn": "M",
        "lex": "qoqa",
        "nu": "PL"
    },
    {
        "form": "qoqta",
        "pos": "NOUN",
        "gn": "F",
        "lex": "qoqta"
    },
    {
        "form": "qoqyaθa",
        "pos": "NOUN",
        "gn": "F",
        "lex": "qoqta",
        "nu": "PL"
    },
    {
        "form": "qoṱiya",
        "pos": "NOUN",
        "gn": "MF",
        "lex": "qoṱiya"
    },
    {
        "form": "qotiye",
        "pos": "NOUN",
        "gn": "MF",
        "lex": "qoṱiya",
        "nu": "PL"
    },
    {
        "form": "qramta",
        "pos": "NOUN",
        "gn": "F",
        "lex": "qramta"
    },
    {
        "form": "qraqəpta",
        "pos": "NOUN",
        "gn": "F",
        "lex": "qraqəpta"
    },
    {
        "form": "qraqəpyaθa",
        "pos": "NOUN",
        "gn": "F",
        "lex": "qraqəpta",
        "nu": "PL"
    },
    {
        "form": "qraqipa",
        "pos": "NOUN",
        "gn": "M",
        "lex": "qraqipa"
    },
    {
        "form": "qraqipe",
        "pos": "NOUN",
        "gn": "M",
        "lex": "qraqipa",
        "nu": "PL"
    },
    {
        "form": "qrəmṭa",
        "pos": "NOUN",
        "gn": "M",
        "lex": "qrəmṭa"
    },
    {
        "form": "qrəmṭe",
        "pos": "NOUN",
        "gn": "M",
        "lex": "qrəmṭa",
        "nu": "PL"
    },
    {
        "form": "qrixa",
        "pos": "ADJV",
        "lex": "qrixa"
    },
    {
        "form": "qrixta",
        "pos": "ADJV",
        "lex": "qrixa",
        "gn": "F"
    },
    {
        "form": "qrixe",
        "pos": "ADJV",
        "lex": "qrixa",
        "nu": "PL"
    },
    {
        "form": "qudme",
        "pos": "ADVB",
        "lex": "qudme"
    },
    {
        "form": "qudša",
        "pos": "NOUN",
        "gn": "M",
        "lex": "qudša"
    },
    {
        "form": "quja",
        "pos": "NOUN",
        "gn": "M",
        "lex": "quja"
    },
    {
        "form": "quje",
        "pos": "NOUN",
        "gn": "M",
        "lex": "quja",
        "nu": "PL"
    },
    {
        "form": "qujta",
        "pos": "NOUN",
        "gn": "F",
        "lex": "qujta"
    },
    {
        "form": "qujyaθa",
        "pos": "NOUN",
        "gn": "F",
        "lex": "qujta",
        "nu": "PL"
    },
    {
        "form": "qulaya",
        "pos": "NOUN",
        "gn": "M",
        "lex": "qulaya"
    },
    {
        "form": "qulaye",
        "pos": "NOUN",
        "gn": "M",
        "lex": "qulaya",
        "nu": "PL"
    },
    {
        "form": "qulba",
        "pos": "NOUN",
        "gn": "M",
        "lex": "qulba"
    },
    {
        "form": "qulbe",
        "pos": "NOUN",
        "gn": "M",
        "lex": "qulba",
        "nu": "PL"
    },
    {
        "form": "qulčiva",
        "pos": "NOUN",
        "gn": "M",
        "lex": "qulčiva"
    },
    {
        "form": "qulənga",
        "pos": "NOUN",
        "gn": "M",
        "lex": "qulənga"
    },
    {
        "form": "qulənge",
        "pos": "NOUN",
        "gn": "M",
        "lex": "qulənga",
        "nu": "PL"
    },
    {
        "form": "qulqulta",
        "pos": "NOUN",
        "gn": "F",
        "lex": "qulqulta"
    },
    {
        "form": "qulqulyaθa",
        "pos": "NOUN",
        "gn": "F",
        "lex": "qulqulta",
        "nu": "PL"
    },
    {
        "form": "qulta",
        "pos": "NOUN",
        "gn": "F",
        "lex": "qulta"
    },
    {
        "form": "qulyaθa",
        "pos": "NOUN",
        "gn": "F",
        "lex": "qulta",
        "nu": "PL"
    },
    {
        "form": "qultaθa",
        "pos": "NOUN",
        "gn": "F",
        "lex": "qulta",
        "nu": "PL"
    },
    {
        "form": "qulyaθa",
        "pos": "NOUN",
        "gn": "F",
        "lex": "qulta",
        "nu": "PL"
    },
    {
        "form": "qultaθa",
        "pos": "NOUN",
        "gn": "F",
        "lex": "qulta",
        "nu": "PL"
    },
    {
        "form": "qumārči",
        "pos": "NOUN",
        "gn": "M",
        "lex": "qumārči"
    },
    {
        "form": "qumārčiye",
        "pos": "NOUN",
        "gn": "M",
        "lex": "qumārči",
        "nu": "PL"
    },
    {
        "form": "qŭmāš",
        "pos": "NOUN",
        "gn": "M",
        "lex": "qŭmāš"
    },
    {
        "form": "qŭmāšāt",
        "pos": "NOUN",
        "gn": "M",
        "lex": "qŭmāš",
        "nu": "PL"
    },
    {
        "form": "qumma",
        "pos": "NOUN",
        "gn": "M",
        "lex": "qumma"
    },
    {
        "form": "qumme",
        "pos": "NOUN",
        "gn": "M",
        "lex": "qumma",
        "nu": "PL"
    },
    {
        "form": "qumta",
        "pos": "NOUN",
        "gn": "F",
        "lex": "qumta"
    },
    {
        "form": "qumyaθa",
        "pos": "NOUN",
        "gn": "F",
        "lex": "qumta",
        "nu": "PL"
    },
    {
        "form": "quna",
        "pos": "NOUN",
        "gn": "F",
        "lex": "quna"
    },
    {
        "form": "qune",
        "pos": "NOUN",
        "gn": "F",
        "lex": "quna",
        "nu": "PL"
    },
    {
        "form": "qundăre",
        "pos": "NOUN",
        "nu": "PL",
        "lex": "qundăre"
    },
    {
        "form": "qundarta",
        "pos": "NOUN",
        "nu": "SG",
        "lex": "qundăre"
    },
    {
        "form": "qundaxa",
        "pos": "NOUN",
        "gn": "M",
        "lex": "qundaxa"
    },
    {
        "form": "qundaxe",
        "pos": "NOUN",
        "gn": "M",
        "lex": "qundaxa",
        "nu": "PL"
    },
    {
        "form": "qunjəlta",
        "pos": "NOUN",
        "gn": "F",
        "lex": "qunjəlta"
    },
    {
        "form": "qunjəlyaθa",
        "pos": "NOUN",
        "gn": "F",
        "lex": "qunjəlta",
        "nu": "PL"
    },
    {
        "form": "qunjiθa",
        "pos": "NOUN",
        "gn": "F",
        "lex": "qunjiθa"
    },
    {
        "form": "qunjiyaθa",
        "pos": "NOUN",
        "gn": "F",
        "lex": "qunjiθa",
        "nu": "PL"
    },
    {
        "form": "qunya",
        "pos": "NOUN",
        "gn": "M",
        "lex": "qunya"
    },
    {
        "form": "qunye",
        "pos": "NOUN",
        "gn": "M",
        "lex": "qunya",
        "nu": "PL"
    },
    {
        "form": "qupa",
        "pos": "NOUN",
        "gn": "M",
        "lex": "qupa"
    },
    {
        "form": "qupe",
        "pos": "NOUN",
        "gn": "M",
        "lex": "qupa",
        "nu": "PL"
    },
    {
        "form": "qupiθa",
        "pos": "NOUN",
        "gn": "F",
        "lex": "qupiθa"
    },
    {
        "form": "qupyaθa",
        "pos": "NOUN",
        "gn": "F",
        "lex": "qupiθa",
        "nu": "PL"
    },
    {
        "form": "quppe",
        "pos": "NOUN",
        "gn": "F",
        "lex": "quppe"
    },
    {
        "form": "quppaθa",
        "pos": "NOUN",
        "gn": "F",
        "lex": "quppe",
        "nu": "PL"
    },
    {
        "form": "quppeyaθa",
        "pos": "NOUN",
        "gn": "F",
        "lex": "quppe",
        "nu": "PL"
    },
    {
        "form": "quppaθa",
        "pos": "NOUN",
        "gn": "F",
        "lex": "quppe",
        "nu": "PL"
    },
    {
        "form": "quppeyaθa",
        "pos": "NOUN",
        "gn": "F",
        "lex": "quppe",
        "nu": "PL"
    },
    {
        "form": "quraṣina",
        "pos": "NOUN",
        "gn": "M",
        "lex": "quraṣina"
    },
    {
        "form": "quraṣine",
        "pos": "NOUN",
        "gn": "M",
        "lex": "quraṣina",
        "nu": "PL"
    },
    {
        "form": "qurba",
        "pos": "NOUN",
        "pos_context": [
            "NOUN",
            "ADJV",
            "ADVB"
        ],
        "gn": "M",
        "lex": "qurba"
    },
    {
        "form": "qurbana",
        "pos": "NOUN",
        "gn": "M",
        "lex": "qurbana"
    },
    {
        "form": "qurðaya",
        "pos": "NOUN",
        "pos_context": [
            "NOUN",
            "ADJV"
        ],
        "gn": "M",
        "lex": "qurðaya"
    },
    {
        "form": "qurdaya",
        "pos": "NOUN",
        "pos_context": [
            "NOUN",
            "ADJV"
        ],
        "gn": "M",
        "lex": "qurðaya"
    },
    {
        "form": "qurdəθ",
        "pos": "ADVB",
        "lex": "qurdəθ"
    },
    {
        "form": "kurdəθ",
        "pos": "ADVB",
        "lex": "qurdəθ"
    },
    {
        "form": "qurmuz",
        "pos": "NOUN",
        "gn": "M",
        "lex": "qurmuz"
    },
    {
        "form": "qurniθa",
        "pos": "NOUN",
        "gn": "F",
        "lex": "qurniθa"
    },
    {
        "form": "qurniyaθa",
        "pos": "NOUN",
        "gn": "F",
        "lex": "qurniθa",
        "nu": "PL"
    },
    {
        "form": "qurrabaška",
        "pos": "NOUN",
        "gn": "M",
        "lex": "qurrabaška"
    },
    {
        "form": "qurrabaške",
        "pos": "NOUN",
        "gn": "M",
        "lex": "qurrabaška",
        "nu": "PL"
    },
    {
        "form": "qurša",
        "pos": "NOUN",
        "gn": "M",
        "lex": "qurša"
    },
    {
        "form": "qurṣəlta",
        "pos": "NOUN",
        "gn": "F",
        "lex": "qurṣəlta"
    },
    {
        "form": "qurṣəlyaθa",
        "pos": "NOUN",
        "gn": "F",
        "lex": "qurṣəlta",
        "nu": "PL"
    },
    {
        "form": "qurta",
        "pos": "NOUN",
        "gn": "M",
        "lex": "qurta"
    },
    {
        "form": "qurte",
        "pos": "NOUN",
        "gn": "M",
        "lex": "qurta",
        "nu": "PL"
    },
    {
        "form": "qurṭana",
        "pos": "NOUN",
        "gn": "M",
        "lex": "qurṭana"
    },
    {
        "form": "qurṭane",
        "pos": "NOUN",
        "gn": "M",
        "lex": "qurṭana",
        "nu": "PL"
    },
    {
        "form": "qurʾən",
        "pos": "NOUN",
        "gn": "M",
        "lex": "qurʾən"
    },
    {
        "form": "quṣarta",
        "pos": "NOUN",
        "gn": "F",
        "lex": "quṣarta"
    },
    {
        "form": "quṣraθa",
        "pos": "NOUN",
        "gn": "F",
        "lex": "quṣarta",
        "nu": "PL"
    },
    {
        "form": "quṣariyaθa",
        "pos": "NOUN",
        "gn": "F",
        "lex": "quṣarta",
        "nu": "PL"
    },
    {
        "form": "quṣraθa",
        "pos": "NOUN",
        "gn": "F",
        "lex": "quṣarta",
        "nu": "PL"
    },
    {
        "form": "quṣariyaθa",
        "pos": "NOUN",
        "gn": "F",
        "lex": "quṣarta",
        "nu": "PL"
    },
    {
        "form": "quṣriya",
        "pos": "NOUN",
        "gn": "M",
        "lex": "quṣriya"
    },
    {
        "form": "quṣriye",
        "pos": "NOUN",
        "gn": "M",
        "lex": "quṣriya",
        "nu": "PL"
    },
    {
        "form": "quṭa",
        "pos": "NOUN",
        "gn": "M",
        "lex": "quṭa"
    },
    {
        "form": "quṭe",
        "pos": "NOUN",
        "gn": "M",
        "lex": "quṭa",
        "nu": "PL"
    },
    {
        "form": "qutana",
        "pos": "NOUN",
        "gn": "F",
        "lex": "qutana"
    },
    {
        "form": "qutane",
        "pos": "NOUN",
        "gn": "F",
        "lex": "qutana",
        "nu": "PL"
    },
    {
        "form": "quṭna kəri",
        "pos": "NOUN",
        "gn": "M",
        "lex": "quṭna kəri"
    },
    {
        "form": "qutna",
        "pos": "NOUN",
        "gn": "M",
        "lex": "qutna"
    },
    {
        "form": "qutne",
        "pos": "NOUN",
        "gn": "M",
        "lex": "qutna",
        "nu": "PL"
    },
    {
        "form": "qutta",
        "pos": "ADJV",
        "lex": "qutta"
    },
    {
        "form": "qutte",
        "pos": "ADJV",
        "lex": "qutta",
        "gn": "F"
    },
    {
        "form": "qutte",
        "pos": "ADJV",
        "lex": "qutta",
        "nu": "PL"
    },
    {
        "form": "qutta",
        "pos": "NOUN",
        "gn": "M",
        "lex": "qutta.2"
    },
    {
        "form": "qutte",
        "pos": "NOUN",
        "gn": "M",
        "lex": "qutta.2",
        "nu": "PL"
    },
    {
        "form": "quwāt",
        "pos": "NOUN",
        "nu": "PL",
        "lex": "quwāt"
    },
    {
        "form": "quwwət",
        "pos": "NOUN",
        "gn": "F",
        "lex": "quwwət"
    },
    {
        "form": "quwya",
        "pos": "ADJV",
        "lex": "quwya"
    },
    {
        "form": "qwiθa",
        "pos": "ADJV",
        "lex": "quwya",
        "gn": "F"
    },
    {
        "form": "quwye",
        "pos": "ADJV",
        "lex": "quwya",
        "nu": "PL"
    },
    {
        "form": "quwyana",
        "pos": "ADJV",
        "lex": "quwyana"
    },
    {
        "form": "quwyanta",
        "pos": "ADJV",
        "lex": "quwyana",
        "gn": "F"
    },
    {
        "form": "quwyane",
        "pos": "ADJV",
        "lex": "quwyana",
        "nu": "PL"
    },
    {
        "form": "qyamta",
        "pos": "NOUN",
        "gn": "F",
        "lex": "qyamta"
    },
    {
        "form": "raʾsan",
        "pos": "ADVB",
        "lex": "raʾsan"
    },
    {
        "form": "raba",
        "pos": "MODI",
        "lex": "raba"
    },
    {
        "form": "rabbana",
        "pos": "NOUN",
        "gn": "M",
        "lex": "rabbana"
    },
    {
        "form": "rabbane",
        "pos": "NOUN",
        "gn": "M",
        "lex": "rabbana",
        "nu": "PL"
    },
    {
        "form": "rabbanta",
        "pos": "NOUN",
        "gn": "F",
        "lex": "rabbanta"
    },
    {
        "form": "rabbanyaθa",
        "pos": "NOUN",
        "gn": "F",
        "lex": "rabbanta",
        "nu": "PL"
    },
    {
        "form": "rabbanta",
        "pos": "NOUN",
        "gn": "F",
        "lex": "rabbanta.2"
    },
    {
        "form": "rabbən",
        "pos": "NOUN",
        "gn": "M",
        "lex": "rabbən"
    },
    {
        "form": "rabbane",
        "pos": "NOUN",
        "gn": "M",
        "lex": "rabbən",
        "nu": "PL"
    },
    {
        "form": "răbəṭ",
        "pos": "NOUN",
        "gn": "M",
        "lex": "răbəṭ"
    },
    {
        "form": "rabi",
        "pos": "NOUN",
        "gn": "M",
        "lex": "rabi"
    },
    {
        "form": "rabiye",
        "pos": "NOUN",
        "gn": "M",
        "lex": "rabi",
        "nu": "PL"
    },
    {
        "form": "răhan",
        "pos": "NOUN",
        "gn": "M",
        "lex": "răhan"
    },
    {
        "form": "raḥat",
        "pos": "ADJV",
        "variable": "INVAR",
        "lex": "raḥat"
    },
    {
        "form": "rahat",
        "pos": "ADJV",
        "variable": "INVAR",
        "lex": "raḥat"
    },
    {
        "form": "rakawa",
        "pos": "NOUN",
        "gn": "M",
        "lex": "rakawa"
    },
    {
        "form": "rakawe",
        "pos": "NOUN",
        "gn": "M",
        "lex": "rakawa",
        "nu": "PL"
    },
    {
        "form": "rakixa",
        "pos": "ADJV",
        "lex": "rakixa"
    },
    {
        "form": "rakixta",
        "pos": "ADJV",
        "lex": "rakixa",
        "gn": "F"
    },
    {
        "form": "rakixe",
        "pos": "ADJV",
        "lex": "rakixa",
        "nu": "PL"
    },
    {
        "form": "rakka",
        "pos": "NOUN",
        "gn": "M",
        "lex": "rakka"
    },
    {
        "form": "rakke",
        "pos": "NOUN",
        "gn": "M",
        "lex": "rakka",
        "nu": "PL"
    },
    {
        "form": "rama",
        "pos": "ADJV",
        "lex": "rama"
    },
    {
        "form": "ramta",
        "pos": "ADJV",
        "lex": "rama",
        "gn": "F"
    },
    {
        "form": "rame",
        "pos": "ADJV",
        "lex": "rama",
        "nu": "PL"
    },
    {
        "form": "ramana",
        "pos": "ADJV",
        "lex": "ramana"
    },
    {
        "form": "ramanta",
        "pos": "ADJV",
        "lex": "ramana",
        "gn": "F"
    },
    {
        "form": "ramane",
        "pos": "ADJV",
        "lex": "ramana",
        "nu": "PL"
    },
    {
        "form": "ramša",
        "pos": "NOUN",
        "gn": "F",
        "lex": "ramša"
    },
    {
        "form": "ramšaθa",
        "pos": "NOUN",
        "gn": "F",
        "lex": "ramša",
        "nu": "PL"
    },
    {
        "form": "ramuθa",
        "pos": "NOUN",
        "gn": "F",
        "lex": "ramuθa"
    },
    {
        "form": "randuš",
        "pos": "NOUN",
        "gn": "F",
        "lex": "randuš"
    },
    {
        "form": "randušyaθa",
        "pos": "NOUN",
        "gn": "F",
        "lex": "randuš",
        "nu": "PL"
    },
    {
        "form": "randuše",
        "pos": "NOUN",
        "gn": "F",
        "lex": "randuš",
        "nu": "PL"
    },
    {
        "form": "randušyaθa",
        "pos": "NOUN",
        "gn": "F",
        "lex": "randuš",
        "nu": "PL"
    },
    {
        "form": "randuše",
        "pos": "NOUN",
        "gn": "F",
        "lex": "randuš",
        "nu": "PL"
    },
    {
        "form": "ranga",
        "pos": "NOUN",
        "gn": "M",
        "lex": "ranga"
    },
    {
        "form": "range",
        "pos": "NOUN",
        "gn": "M",
        "lex": "ranga",
        "nu": "PL"
    },
    {
        "form": "rangana",
        "pos": "ADJV",
        "lex": "rangana"
    },
    {
        "form": "ranganta",
        "pos": "ADJV",
        "lex": "rangana",
        "gn": "F"
    },
    {
        "form": "rangane",
        "pos": "ADJV",
        "lex": "rangana",
        "nu": "PL"
    },
    {
        "form": "rangaya",
        "pos": "ADJV",
        "lex": "rangaya"
    },
    {
        "form": "rangɛθa",
        "pos": "ADJV",
        "lex": "rangaya",
        "gn": "F"
    },
    {
        "form": "rangaye",
        "pos": "ADJV",
        "lex": "rangaya",
        "nu": "PL"
    },
    {
        "form": "rap",
        "pos": "INTJ",
        "lex": "rap"
    },
    {
        "form": "rapa",
        "pos": "NOUN",
        "gn": "M",
        "lex": "rapa"
    },
    {
        "form": "rape",
        "pos": "NOUN",
        "gn": "M",
        "lex": "rapa",
        "nu": "PL"
    },
    {
        "form": "rapa",
        "pos": "NOUN",
        "gn": "M",
        "lex": "rapa.2"
    },
    {
        "form": "rape",
        "pos": "NOUN",
        "gn": "M",
        "lex": "rapa.2",
        "nu": "PL"
    },
    {
        "form": "rapəkθa",
        "pos": "NOUN",
        "gn": "F",
        "lex": "rapəkθa"
    },
    {
        "form": "rapəkyaθa",
        "pos": "NOUN",
        "gn": "F",
        "lex": "rapəkθa",
        "nu": "PL"
    },
    {
        "form": "rapiθa",
        "pos": "NOUN",
        "gn": "F",
        "lex": "rapiθa"
    },
    {
        "form": "rapiyaθa",
        "pos": "NOUN",
        "gn": "F",
        "lex": "rapiθa",
        "nu": "PL"
    },
    {
        "form": "rapopta",
        "pos": "NOUN",
        "gn": "F",
        "lex": "rapopta"
    },
    {
        "form": "răqaba",
        "pos": "NOUN",
        "gn": "F",
        "lex": "răqaba"
    },
    {
        "form": "raqaða",
        "pos": "NOUN",
        "pos_context": [
            "NOUN",
            "ADJV"
        ],
        "gn": "M",
        "lex": "raqaða"
    },
    {
        "form": "raqaðe",
        "pos": "NOUN",
        "pos_context": [
            "NOUN",
            "ADJV"
        ],
        "gn": "M",
        "lex": "raqaða",
        "nu": "PL"
    },
    {
        "form": "raqiqa",
        "pos": "ADJV",
        "lex": "raqiqa"
    },
    {
        "form": "raqiqta",
        "pos": "ADJV",
        "lex": "raqiqa",
        "gn": "F"
    },
    {
        "form": "",
        "pos": "ADJV",
        "lex": "raqiqa",
        "gn": "F"
    },
    {
        "form": "raqiqta",
        "pos": "ADJV",
        "lex": "raqiqa",
        "gn": "F"
    },
    {
        "form": "",
        "pos": "ADJV",
        "lex": "raqiqa",
        "gn": "F"
    },
    {
        "form": "raqiqe",
        "pos": "ADJV",
        "lex": "raqiqa",
        "nu": "PL"
    },
    {
        "form": "raqqa",
        "pos": "NOUN",
        "gn": "M",
        "lex": "raqqa"
    },
    {
        "form": "raqqe",
        "pos": "NOUN",
        "gn": "M",
        "lex": "raqqa",
        "nu": "PL"
    },
    {
        "form": "rasa",
        "pos": "NOUN",
        "gn": "M",
        "lex": "rasa"
    },
    {
        "form": "rase",
        "pos": "NOUN",
        "gn": "M",
        "lex": "rasa",
        "nu": "PL"
    },
    {
        "form": "rasane",
        "pos": "NOUN",
        "gn": "M",
        "lex": "rasa",
        "nu": "PL"
    },
    {
        "form": "rase",
        "pos": "NOUN",
        "gn": "M",
        "lex": "rasa",
        "nu": "PL"
    },
    {
        "form": "rasane",
        "pos": "NOUN",
        "gn": "M",
        "lex": "rasa",
        "nu": "PL"
    },
    {
        "form": "rasən",
        "pos": "ADVB",
        "lex": "rasən"
    },
    {
        "form": "rasmi",
        "pos": "ADJV",
        "variable": "INVAR",
        "lex": "rasmi"
    },
    {
        "form": "răṣāṣ",
        "pos": "NOUN",
        "gn": "M",
        "lex": "răṣāṣ"
    },
    {
        "form": "rašən",
        "pos": "NOUN",
        "gn": "F",
        "lex": "rašən"
    },
    {
        "form": "rašiya",
        "pos": "NOUN",
        "pos_context": [
            "NOUN",
            "ADJV"
        ],
        "gn": "M",
        "lex": "rašiya"
    },
    {
        "form": "rašiye",
        "pos": "NOUN",
        "pos_context": [
            "NOUN",
            "ADJV"
        ],
        "gn": "M",
        "lex": "rašiya",
        "nu": "PL"
    },
    {
        "form": "rašmevi",
        "pos": "NOUN",
        "gn": "M",
        "lex": "rašmevi"
    },
    {
        "form": "rašwa",
        "pos": "NOUN",
        "gn": "F",
        "lex": "rašwa"
    },
    {
        "form": "raθa",
        "pos": "NOUN",
        "gn": "F",
        "lex": "raθa"
    },
    {
        "form": "raθa",
        "pos": "NOUN",
        "gn": "F",
        "lex": "raθa",
        "nu": "PL"
    },
    {
        "form": "raθe",
        "pos": "NOUN",
        "gn": "F",
        "lex": "raθa",
        "nu": "PL"
    },
    {
        "form": "raθyaθa",
        "pos": "NOUN",
        "gn": "F",
        "lex": "raθa",
        "nu": "PL"
    },
    {
        "form": "raθa",
        "pos": "NOUN",
        "gn": "F",
        "lex": "raθa",
        "nu": "PL"
    },
    {
        "form": "raθe",
        "pos": "NOUN",
        "gn": "F",
        "lex": "raθa",
        "nu": "PL"
    },
    {
        "form": "raθyaθa",
        "pos": "NOUN",
        "gn": "F",
        "lex": "raθa",
        "nu": "PL"
    },
    {
        "form": "raθa",
        "pos": "NOUN",
        "gn": "F",
        "lex": "raθa",
        "nu": "PL"
    },
    {
        "form": "raθe",
        "pos": "NOUN",
        "gn": "F",
        "lex": "raθa",
        "nu": "PL"
    },
    {
        "form": "raθyaθa",
        "pos": "NOUN",
        "gn": "F",
        "lex": "raθa",
        "nu": "PL"
    },
    {
        "form": "răwatəb",
        "pos": "NOUN",
        "nu": "PL",
        "lex": "răwatəb"
    },
    {
        "form": "rawaya",
        "pos": "NOUN",
        "gn": "M",
        "lex": "rawaya"
    },
    {
        "form": "rawaye",
        "pos": "NOUN",
        "gn": "M",
        "lex": "rawaya",
        "nu": "PL"
    },
    {
        "form": "rawðana",
        "pos": "NOUN",
        "gn": "M",
        "lex": "rawðana"
    },
    {
        "form": "rawðane",
        "pos": "NOUN",
        "gn": "M",
        "lex": "rawðana",
        "nu": "PL"
    },
    {
        "form": "rawəkke",
        "pos": "NOUN",
        "gn": "F",
        "lex": "rawəkke"
    },
    {
        "form": "rawiya",
        "pos": "NOUN",
        "gn": "M",
        "lex": "rawiya"
    },
    {
        "form": "rawiye",
        "pos": "NOUN",
        "gn": "M",
        "lex": "rawiya",
        "nu": "PL"
    },
    {
        "form": "rawola",
        "pos": "NOUN",
        "gn": "M",
        "lex": "rawola"
    },
    {
        "form": "rawole",
        "pos": "NOUN",
        "gn": "M",
        "lex": "rawola",
        "nu": "PL"
    },
    {
        "form": "rawulta",
        "pos": "NOUN",
        "gn": "F",
        "lex": "rawulta"
    },
    {
        "form": "rawulyaθa",
        "pos": "NOUN",
        "gn": "F",
        "lex": "rawulta",
        "nu": "PL"
    },
    {
        "form": "raxaša",
        "pos": "NOUN",
        "gn": "M",
        "lex": "raxaša"
    },
    {
        "form": "raxaše",
        "pos": "NOUN",
        "gn": "M",
        "lex": "raxaša",
        "nu": "PL"
    },
    {
        "form": "raxmana",
        "pos": "ADJV",
        "lex": "raxmana"
    },
    {
        "form": "raxmanta",
        "pos": "ADJV",
        "lex": "raxmana",
        "gn": "F"
    },
    {
        "form": "raxmane",
        "pos": "ADJV",
        "lex": "raxmana",
        "nu": "PL"
    },
    {
        "form": "raxme",
        "pos": "NOUN",
        "nu": "PL",
        "lex": "raxme"
    },
    {
        "form": "raxoša",
        "pos": "NOUN",
        "gn": "M",
        "lex": "raxoša"
    },
    {
        "form": "raxoše",
        "pos": "NOUN",
        "gn": "M",
        "lex": "raxoša",
        "nu": "PL"
    },
    {
        "form": "raxšana",
        "pos": "NOUN",
        "gn": "M",
        "lex": "raxšana"
    },
    {
        "form": "raxšane",
        "pos": "NOUN",
        "gn": "M",
        "lex": "raxšana",
        "nu": "PL"
    },
    {
        "form": "ray",
        "pos": "NOUN",
        "gn": "F",
        "lex": "ray"
    },
    {
        "form": "raza",
        "pos": "NOUN",
        "gn": "M",
        "lex": "raza"
    },
    {
        "form": "raze",
        "pos": "NOUN",
        "gn": "M",
        "lex": "raza",
        "nu": "PL"
    },
    {
        "form": "razwana",
        "pos": "NOUN",
        "gn": "M",
        "lex": "razwana"
    },
    {
        "form": "razwane",
        "pos": "NOUN",
        "gn": "M",
        "lex": "razwana",
        "nu": "PL"
    },
    {
        "form": "rečəl",
        "pos": "NOUN",
        "gn": "M",
        "lex": "rečəl"
    },
    {
        "form": "reša",
        "pos": "ADVB",
        "lex": "reša"
    },
    {
        "form": "reša",
        "pos": "NOUN",
        "gn": "M",
        "lex": "reša.2"
    },
    {
        "form": "reše",
        "pos": "NOUN",
        "gn": "M",
        "lex": "reša.2",
        "nu": "PL"
    },
    {
        "form": "rešăwaθa",
        "pos": "NOUN",
        "gn": "M",
        "lex": "reša.2",
        "nu": "PL"
    },
    {
        "form": "reše",
        "pos": "NOUN",
        "gn": "M",
        "lex": "reša.2",
        "nu": "PL"
    },
    {
        "form": "rešăwaθa",
        "pos": "NOUN",
        "gn": "M",
        "lex": "reša.2",
        "nu": "PL"
    },
    {
        "form": "reša reša",
        "pos": "PREP",
        "lex": "reša reša"
    },
    {
        "form": "rešaya",
        "pos": "ADJV",
        "lex": "rešaya"
    },
    {
        "form": "rešɛθa",
        "pos": "ADJV",
        "lex": "rešaya",
        "gn": "F"
    },
    {
        "form": "rešaye",
        "pos": "ADJV",
        "lex": "rešaya",
        "nu": "PL"
    },
    {
        "form": "rexana",
        "pos": "NOUN",
        "gn": "M",
        "lex": "rexana"
    },
    {
        "form": "rixana",
        "pos": "NOUN",
        "gn": "M",
        "lex": "rexana"
    },
    {
        "form": "rexane",
        "pos": "NOUN",
        "gn": "M",
        "lex": "rexana",
        "nu": "PL"
    },
    {
        "form": "rixana",
        "pos": "NOUN",
        "gn": "M",
        "lex": "rexana",
        "nu": "PL"
    },
    {
        "form": "rexane",
        "pos": "NOUN",
        "gn": "M",
        "lex": "rexana",
        "nu": "PL"
    },
    {
        "form": "rixana",
        "pos": "NOUN",
        "gn": "M",
        "lex": "rexana",
        "nu": "PL"
    },
    {
        "form": "reza",
        "pos": "NOUN",
        "gn": "M",
        "lex": "reza"
    },
    {
        "form": "reze",
        "pos": "NOUN",
        "gn": "M",
        "lex": "reza",
        "nu": "PL"
    },
    {
        "form": "rəð̣ya",
        "pos": "ADJV",
        "lex": "rəð̣ya"
    },
    {
        "form": "rəḍya",
        "pos": "ADJV",
        "lex": "rəð̣ya"
    },
    {
        "form": "rð̣iθa",
        "pos": "ADJV",
        "lex": "rəð̣ya",
        "gn": "F"
    },
    {
        "form": "rəð̣ye",
        "pos": "ADJV",
        "lex": "rəð̣ya",
        "nu": "PL"
    },
    {
        "form": "rəḥqa",
        "pos": "NOUN",
        "pos_context": [
            "NOUN",
            "ADJV",
            "ADVB"
        ],
        "gn": "M",
        "lex": "rəḥqa"
    },
    {
        "form": "rəjba",
        "pos": "NOUN",
        "gn": "M",
        "lex": "rəjba"
    },
    {
        "form": "rəjbe",
        "pos": "NOUN",
        "gn": "M",
        "lex": "rəjba",
        "nu": "PL"
    },
    {
        "form": "rəmya",
        "pos": "ADJV",
        "lex": "rəmya"
    },
    {
        "form": "rmiθa",
        "pos": "ADJV",
        "lex": "rəmya",
        "gn": "F"
    },
    {
        "form": "rəmye",
        "pos": "ADJV",
        "lex": "rəmya",
        "nu": "PL"
    },
    {
        "form": "rənga",
        "pos": "NOUN",
        "gn": "M",
        "lex": "rənga"
    },
    {
        "form": "rəpya",
        "pos": "ADJV",
        "lex": "rəpya"
    },
    {
        "form": "rpiθa",
        "pos": "ADJV",
        "lex": "rəpya",
        "gn": "F"
    },
    {
        "form": "rəpye",
        "pos": "ADJV",
        "lex": "rəpya",
        "nu": "PL"
    },
    {
        "form": "rəpθa",
        "pos": "NOUN",
        "gn": "F",
        "lex": "rəpθa"
    },
    {
        "form": "rpaθa",
        "pos": "NOUN",
        "gn": "F",
        "lex": "rəpθa",
        "nu": "PL"
    },
    {
        "form": "rəqða",
        "pos": "NOUN",
        "gn": "M",
        "lex": "rəqða"
    },
    {
        "form": "rəqðe",
        "pos": "NOUN",
        "gn": "M",
        "lex": "rəqða",
        "nu": "PL"
    },
    {
        "form": "rəqqi",
        "pos": "NOUN",
        "gn": "F",
        "lex": "rəqqi"
    },
    {
        "form": "rəqqiyana",
        "pos": "ADJV",
        "lex": "rəqqiyana"
    },
    {
        "form": "rəqqiyanta",
        "pos": "ADJV",
        "lex": "rəqqiyana",
        "gn": "F"
    },
    {
        "form": "rəqqiyane",
        "pos": "ADJV",
        "lex": "rəqqiyana",
        "nu": "PL"
    },
    {
        "form": "rəsqa",
        "pos": "NOUN",
        "gn": "M",
        "lex": "rəsqa"
    },
    {
        "form": "rəzqa",
        "pos": "NOUN",
        "gn": "M",
        "lex": "rəsqa"
    },
    {
        "form": "ʾarzāq",
        "pos": "NOUN",
        "gn": "M",
        "lex": "rəsqa",
        "nu": "PL"
    },
    {
        "form": "rəšta",
        "pos": "NOUN",
        "gn": "F",
        "lex": "rəšta"
    },
    {
        "form": "rəšyaθa",
        "pos": "NOUN",
        "gn": "F",
        "lex": "rəšta",
        "nu": "PL"
    },
    {
        "form": "rəzya",
        "pos": "NOUN",
        "gn": "M",
        "lex": "rəzya"
    },
    {
        "form": "rəzyana",
        "pos": "ADJV",
        "lex": "rəzyana"
    },
    {
        "form": "rəzyanta",
        "pos": "ADJV",
        "lex": "rəzyana",
        "gn": "F"
    },
    {
        "form": "rəzye",
        "pos": "ADJV",
        "lex": "rəzyana",
        "nu": "PL"
    },
    {
        "form": "rəzza",
        "pos": "NOUN",
        "gn": "M",
        "lex": "rəzza"
    },
    {
        "form": "rəzzane",
        "pos": "NOUN",
        "gn": "M",
        "lex": "rəzza",
        "nu": "PL"
    },
    {
        "form": "rixa",
        "pos": "NOUN",
        "gn": "M",
        "lex": "rixa"
    },
    {
        "form": "rixe",
        "pos": "NOUN",
        "gn": "M",
        "lex": "rixa",
        "nu": "PL"
    },
    {
        "form": "rixa",
        "pos": "ADJV",
        "lex": "rixa.2"
    },
    {
        "form": "rixta",
        "pos": "ADJV",
        "lex": "rixa.2",
        "gn": "F"
    },
    {
        "form": "rixe",
        "pos": "ADJV",
        "lex": "rixa.2",
        "nu": "PL"
    },
    {
        "form": "riyaḍa",
        "pos": "NOUN",
        "gn": "F",
        "lex": "riyaḍa"
    },
    {
        "form": "rkawta",
        "pos": "NOUN",
        "gn": "F",
        "lex": "rkawta"
    },
    {
        "form": "rkewa",
        "pos": "NOUN",
        "gn": "M",
        "lex": "rkewa"
    },
    {
        "form": "rkewe",
        "pos": "NOUN",
        "gn": "M",
        "lex": "rkewa",
        "nu": "PL"
    },
    {
        "form": "rmɛθa",
        "pos": "NOUN",
        "gn": "F",
        "lex": "rmɛθa"
    },
    {
        "form": "rmayaθa",
        "pos": "NOUN",
        "gn": "F",
        "lex": "rmɛθa",
        "nu": "PL"
    },
    {
        "form": "roma",
        "pos": "NOUN",
        "gn": "M",
        "lex": "roma"
    },
    {
        "form": "rome",
        "pos": "NOUN",
        "gn": "M",
        "lex": "roma",
        "nu": "PL"
    },
    {
        "form": "romta",
        "pos": "NOUN",
        "gn": "F",
        "lex": "romta"
    },
    {
        "form": "romyaθa",
        "pos": "NOUN",
        "gn": "F",
        "lex": "romta",
        "nu": "PL"
    },
    {
        "form": "roxa",
        "pos": "NOUN",
        "gn": "F",
        "lex": "roxa"
    },
    {
        "form": "rpapa",
        "pos": "NOUN",
        "gn": "M",
        "lex": "rpapa"
    },
    {
        "form": "rpape",
        "pos": "NOUN",
        "gn": "M",
        "lex": "rpapa",
        "nu": "PL"
    },
    {
        "form": "rpoxa",
        "pos": "ADJV",
        "lex": "rpoxa"
    },
    {
        "form": "rpoxta",
        "pos": "ADJV",
        "lex": "rpoxa",
        "gn": "F"
    },
    {
        "form": "rpoxe",
        "pos": "ADJV",
        "lex": "rpoxa",
        "nu": "PL"
    },
    {
        "form": "rubar",
        "pos": "NOUN",
        "gn": "MF",
        "lex": "rubar"
    },
    {
        "form": "rubare",
        "pos": "NOUN",
        "gn": "MF",
        "lex": "rubar",
        "nu": "PL"
    },
    {
        "form": "rŭbaʿ",
        "pos": "NOUN",
        "gn": "M",
        "lex": "rŭbaʿ"
    },
    {
        "form": "rumxa",
        "pos": "NOUN",
        "gn": "F",
        "lex": "rumxa"
    },
    {
        "form": "rumxaθa",
        "pos": "NOUN",
        "gn": "F",
        "lex": "rumxa",
        "nu": "PL"
    },
    {
        "form": "rumxe",
        "pos": "NOUN",
        "gn": "F",
        "lex": "rumxa",
        "nu": "PL"
    },
    {
        "form": "rumxaθa",
        "pos": "NOUN",
        "gn": "F",
        "lex": "rumxa",
        "nu": "PL"
    },
    {
        "form": "rumxe",
        "pos": "NOUN",
        "gn": "F",
        "lex": "rumxa",
        "nu": "PL"
    },
    {
        "form": "ruqta",
        "pos": "NOUN",
        "gn": "F",
        "lex": "ruqta"
    },
    {
        "form": "rušma",
        "pos": "NOUN",
        "gn": "M",
        "lex": "rušma"
    },
    {
        "form": "rušme",
        "pos": "NOUN",
        "gn": "M",
        "lex": "rušma",
        "nu": "PL"
    },
    {
        "form": "rušta",
        "pos": "NOUN",
        "gn": "F",
        "lex": "rušta"
    },
    {
        "form": "rušyaθa",
        "pos": "NOUN",
        "gn": "F",
        "lex": "rušta",
        "nu": "PL"
    },
    {
        "form": "ruta",
        "pos": "NOUN",
        "gn": "F",
        "lex": "ruta"
    },
    {
        "form": "rutaθa",
        "pos": "NOUN",
        "gn": "F",
        "lex": "ruta",
        "nu": "PL"
    },
    {
        "form": "rutba",
        "pos": "NOUN",
        "gn": "F",
        "lex": "rutba"
    },
    {
        "form": "rzaya",
        "pos": "NOUN",
        "gn": "M",
        "lex": "rzaya"
    },
    {
        "form": "ṛiṛe",
        "pos": "NOUN",
        "nu": "PL",
        "nu_class": "TANT",
        "lex": "ṛiṛe"
    },
    {
        "form": "ṛiya",
        "pos": "NOUN",
        "gn": "M",
        "lex": "ṛiya"
    },
    {
        "form": "ṛiye",
        "pos": "NOUN",
        "gn": "M",
        "lex": "ṛiya",
        "nu": "PL"
    },
    {
        "form": "sab",
        "pos": "PART",
        "lex": "sab"
    },
    {
        "form": "săbab",
        "pos": "PART",
        "lex": "sab"
    },
    {
        "form": "m-săbab",
        "pos": "PART",
        "lex": "sab"
    },
    {
        "form": "sadana",
        "pos": "NOUN",
        "gn": "M",
        "lex": "sadana"
    },
    {
        "form": "sadane",
        "pos": "NOUN",
        "gn": "M",
        "lex": "sadana",
        "nu": "PL"
    },
    {
        "form": "sadda",
        "pos": "NOUN",
        "gn": "M",
        "lex": "sadda"
    },
    {
        "form": "sadde",
        "pos": "NOUN",
        "gn": "M",
        "lex": "sadda",
        "nu": "PL"
    },
    {
        "form": "sahaða",
        "pos": "NOUN",
        "gn": "M",
        "lex": "sahaða"
    },
    {
        "form": "sahaðe",
        "pos": "NOUN",
        "gn": "M",
        "lex": "sahaða",
        "nu": "PL"
    },
    {
        "form": "sahða",
        "pos": "NOUN",
        "gn": "M",
        "lex": "sahða"
    },
    {
        "form": "saða",
        "pos": "NOUN",
        "gn": "M",
        "lex": "sahða"
    },
    {
        "form": "sahðe",
        "pos": "NOUN",
        "gn": "M",
        "lex": "sahða",
        "nu": "PL"
    },
    {
        "form": "sahðuθa",
        "pos": "NOUN",
        "gn": "F",
        "lex": "sahðuθa"
    },
    {
        "form": "saðuθa",
        "pos": "NOUN",
        "gn": "F",
        "lex": "sahðuθa"
    },
    {
        "form": "saka",
        "pos": "NOUN",
        "gn": "M",
        "lex": "saka"
    },
    {
        "form": "sake",
        "pos": "NOUN",
        "gn": "M",
        "lex": "saka",
        "nu": "PL"
    },
    {
        "form": "sala",
        "pos": "NOUN",
        "gn": "M",
        "lex": "sala"
    },
    {
        "form": "sale",
        "pos": "NOUN",
        "gn": "M",
        "lex": "sala",
        "nu": "PL"
    },
    {
        "form": "sălămaške",
        "pos": "NOUN",
        "gn": "F",
        "lex": "sălămaške"
    },
    {
        "form": "sŭlamməš",
        "pos": "NOUN",
        "gn": "F",
        "lex": "sălămaške"
    },
    {
        "form": "sălamməš",
        "pos": "NOUN",
        "gn": "F",
        "lex": "sălămaške"
    },
    {
        "form": "sallamḗš",
        "pos": "NOUN",
        "gn": "F",
        "lex": "sălămaške"
    },
    {
        "form": "šălămaške",
        "pos": "NOUN",
        "gn": "F",
        "lex": "sălămaške",
        "nu": "PL"
    },
    {
        "form": "sălamət",
        "pos": "NOUN",
        "gn": "F",
        "lex": "sălamət"
    },
    {
        "form": "sălaməttuθa",
        "pos": "NOUN",
        "gn": "F",
        "lex": "sălaməttuθa"
    },
    {
        "form": "saləkke",
        "pos": "NOUN",
        "gn": "F",
        "lex": "saləkke"
    },
    {
        "form": "saləkyaθa",
        "pos": "NOUN",
        "gn": "F",
        "lex": "saləkke",
        "nu": "PL"
    },
    {
        "form": "saliqa",
        "pos": "NOUN",
        "gn": "M",
        "lex": "saliqa"
    },
    {
        "form": "salla",
        "pos": "NOUN",
        "gn": "F",
        "lex": "salla"
    },
    {
        "form": "sallaθa",
        "pos": "NOUN",
        "gn": "F",
        "lex": "salla",
        "nu": "PL"
    },
    {
        "form": "salθa",
        "pos": "NOUN",
        "gn": "F",
        "lex": "salθa"
    },
    {
        "form": "sallaθa",
        "pos": "NOUN",
        "gn": "F",
        "lex": "salθa",
        "nu": "PL"
    },
    {
        "form": "sama",
        "pos": "NOUN",
        "gn": "M",
        "lex": "sama"
    },
    {
        "form": "samma",
        "pos": "NOUN",
        "gn": "M",
        "lex": "samma"
    },
    {
        "form": "sama",
        "pos": "NOUN",
        "gn": "M",
        "lex": "samma"
    },
    {
        "form": "sammana",
        "pos": "ADJV",
        "lex": "sammana"
    },
    {
        "form": "sammanta",
        "pos": "ADJV",
        "lex": "sammana",
        "gn": "F"
    },
    {
        "form": "sammane",
        "pos": "ADJV",
        "lex": "sammana",
        "nu": "PL"
    },
    {
        "form": "samuna",
        "pos": "NOUN",
        "gn": "M",
        "lex": "samuna"
    },
    {
        "form": "samune",
        "pos": "NOUN",
        "gn": "M",
        "lex": "samuna",
        "nu": "PL"
    },
    {
        "form": "samxa",
        "pos": "NOUN",
        "gn": "M",
        "lex": "samxa"
    },
    {
        "form": "samxe",
        "pos": "NOUN",
        "gn": "M",
        "lex": "samxa",
        "nu": "PL"
    },
    {
        "form": "săna",
        "pos": "NOUN",
        "gn": "M",
        "lex": "săna"
    },
    {
        "form": "săne",
        "pos": "NOUN",
        "gn": "M",
        "lex": "săna",
        "nu": "PL"
    },
    {
        "form": "sănam",
        "pos": "NOUN",
        "gn": "M",
        "lex": "sănam"
    },
    {
        "form": "sănăme",
        "pos": "NOUN",
        "gn": "M",
        "lex": "sănam",
        "nu": "PL"
    },
    {
        "form": "sănayi",
        "pos": "ADJV",
        "lex": "sănayi"
    },
    {
        "form": "senayi",
        "pos": "ADJV",
        "lex": "sănayi"
    },
    {
        "form": "sănayuθa",
        "pos": "NOUN",
        "gn": "F",
        "lex": "sănayuθa"
    },
    {
        "form": "sanda",
        "pos": "NOUN",
        "gn": "M",
        "lex": "sanda"
    },
    {
        "form": "sande",
        "pos": "NOUN",
        "gn": "M",
        "lex": "sanda",
        "nu": "PL"
    },
    {
        "form": "sanduqa",
        "pos": "NOUN",
        "gn": "M",
        "lex": "sanduqa"
    },
    {
        "form": "ṣanduqa",
        "pos": "NOUN",
        "gn": "M",
        "lex": "sanduqa"
    },
    {
        "form": "sanduqe",
        "pos": "NOUN",
        "gn": "M",
        "lex": "sanduqa",
        "nu": "PL"
    },
    {
        "form": "ṣanduqe",
        "pos": "NOUN",
        "gn": "M",
        "lex": "sanduqa",
        "nu": "PL"
    },
    {
        "form": "sanduqe",
        "pos": "NOUN",
        "gn": "M",
        "lex": "sanduqa",
        "nu": "PL"
    },
    {
        "form": "ṣanduqe",
        "pos": "NOUN",
        "gn": "M",
        "lex": "sanduqa",
        "nu": "PL"
    },
    {
        "form": "sanoya",
        "pos": "NOUN",
        "gn": "M",
        "lex": "sanoya"
    },
    {
        "form": "sanoye",
        "pos": "NOUN",
        "gn": "M",
        "lex": "sanoya",
        "nu": "PL"
    },
    {
        "form": "santən",
        "pos": "NOUN",
        "gn": "M",
        "lex": "santən"
    },
    {
        "form": "santiya",
        "pos": "NOUN",
        "gn": "M",
        "lex": "santiya"
    },
    {
        "form": "santiye",
        "pos": "NOUN",
        "gn": "M",
        "lex": "santiya",
        "nu": "PL"
    },
    {
        "form": "sapiqa",
        "pos": "ADJV",
        "lex": "sapiqa"
    },
    {
        "form": "sapiqta",
        "pos": "ADJV",
        "lex": "sapiqa",
        "gn": "F"
    },
    {
        "form": "sapiqe",
        "pos": "ADJV",
        "lex": "sapiqa",
        "nu": "PL"
    },
    {
        "form": "sapoya",
        "pos": "NOUN",
        "gn": "M",
        "lex": "sapoya"
    },
    {
        "form": "saqawa",
        "pos": "NOUN",
        "gn": "M",
        "lex": "saqawa"
    },
    {
        "form": "saqðana",
        "pos": "ADJV",
        "lex": "saqðana"
    },
    {
        "form": "saqðanta",
        "pos": "ADJV",
        "lex": "saqðana",
        "gn": "F"
    },
    {
        "form": "saqðane",
        "pos": "ADJV",
        "lex": "saqðana",
        "nu": "PL"
    },
    {
        "form": "saqqaṭ",
        "pos": "ADJV",
        "lex": "saqqaṭ"
    },
    {
        "form": "saqqaṭ",
        "pos": "ADJV",
        "lex": "saqqaṭ",
        "gn": "F"
    },
    {
        "form": "saqqaṭe",
        "pos": "ADJV",
        "lex": "saqqaṭ",
        "nu": "PL"
    },
    {
        "form": "sarada",
        "pos": "NOUN",
        "gn": "M",
        "lex": "sarada"
    },
    {
        "form": "sarade",
        "pos": "NOUN",
        "gn": "M",
        "lex": "sarada",
        "nu": "PL"
    },
    {
        "form": "sar-amoða",
        "pos": "NOUN",
        "gn": "M",
        "lex": "sar-amoða"
    },
    {
        "form": "sarapsɛra",
        "pos": "NOUN",
        "gn": "M",
        "lex": "sarapsɛra"
    },
    {
        "form": "sarbsara",
        "pos": "NOUN",
        "gn": "M",
        "lex": "sarapsɛra"
    },
    {
        "form": "sarapsɛre",
        "pos": "NOUN",
        "gn": "M",
        "lex": "sarapsɛra",
        "nu": "PL"
    },
    {
        "form": "sarastuθa",
        "pos": "NOUN",
        "gn": "M",
        "lex": "sarastuθa"
    },
    {
        "form": "sar-bar",
        "pos": "NOUN",
        "gn": "M",
        "lex": "sar-bar"
    },
    {
        "form": "sar-barre",
        "pos": "NOUN",
        "gn": "M",
        "lex": "sar-bar",
        "nu": "PL"
    },
    {
        "form": "sar-bari",
        "pos": "NOUN",
        "gn": "M",
        "lex": "sar-bari"
    },
    {
        "form": "sardəb",
        "pos": "NOUN",
        "gn": "M",
        "lex": "sardəb"
    },
    {
        "form": "sardər",
        "pos": "NOUN",
        "gn": "M",
        "lex": "sardər"
    },
    {
        "form": "saṛe",
        "pos": "NOUN",
        "nu": "PL",
        "lex": "saṛe"
    },
    {
        "form": "sarəṭlana",
        "pos": "NOUN",
        "gn": "M",
        "lex": "sarəṭlana"
    },
    {
        "form": "sarəṭlana",
        "pos": "NOUN",
        "gn": "M",
        "lex": "sarəṭlana",
        "nu": "PL"
    },
    {
        "form": "sarga",
        "pos": "NOUN",
        "gn": "M",
        "lex": "sarga"
    },
    {
        "form": "sɛrga",
        "pos": "NOUN",
        "gn": "M",
        "lex": "sarga"
    },
    {
        "form": "sarge",
        "pos": "NOUN",
        "gn": "M",
        "lex": "sarga",
        "nu": "PL"
    },
    {
        "form": "sɛrge",
        "pos": "NOUN",
        "gn": "M",
        "lex": "sarga",
        "nu": "PL"
    },
    {
        "form": "sarge",
        "pos": "NOUN",
        "gn": "M",
        "lex": "sarga",
        "nu": "PL"
    },
    {
        "form": "sɛrge",
        "pos": "NOUN",
        "gn": "M",
        "lex": "sarga",
        "nu": "PL"
    },
    {
        "form": "sar-gera",
        "pos": "NOUN",
        "gn": "M",
        "lex": "sar-gera"
    },
    {
        "form": "šărīf",
        "pos": "ADJV",
        "variable": "INVAR",
        "lex": "šărīf"
    },
    {
        "form": "sariqana",
        "pos": "NOUN",
        "gn": "M",
        "lex": "sariqana"
    },
    {
        "form": "sariqane",
        "pos": "NOUN",
        "gn": "M",
        "lex": "sariqana",
        "nu": "PL"
    },
    {
        "form": "sark̭ola",
        "pos": "ADJV",
        "lex": "sark̭ola"
    },
    {
        "form": "sark̭ole",
        "pos": "ADJV",
        "lex": "sark̭ola",
        "gn": "F"
    },
    {
        "form": "sark̭ole",
        "pos": "ADJV",
        "lex": "sark̭ola",
        "nu": "PL"
    },
    {
        "form": "sarmajanke",
        "pos": "NOUN",
        "gn": "F",
        "lex": "sarmajanke"
    },
    {
        "form": "sarmažanke",
        "pos": "NOUN",
        "gn": "F",
        "lex": "sarmajanke"
    },
    {
        "form": "sarmajanke",
        "pos": "NOUN",
        "gn": "F",
        "lex": "sarmajanke",
        "nu": "PL"
    },
    {
        "form": "sarmažanke",
        "pos": "NOUN",
        "gn": "F",
        "lex": "sarmajanke",
        "nu": "PL"
    },
    {
        "form": "sarmajanke",
        "pos": "NOUN",
        "gn": "F",
        "lex": "sarmajanke",
        "nu": "PL"
    },
    {
        "form": "sarmažanke",
        "pos": "NOUN",
        "gn": "F",
        "lex": "sarmajanke",
        "nu": "PL"
    },
    {
        "form": "sarpəšta",
        "pos": "NOUN",
        "gn": "F",
        "lex": "sarpəšta"
    },
    {
        "form": "sarpəšyaθa",
        "pos": "NOUN",
        "gn": "F",
        "lex": "sarpəšta",
        "nu": "PL"
    },
    {
        "form": "sarqafliya",
        "pos": "NOUN",
        "gn": "F",
        "lex": "sarqafliya"
    },
    {
        "form": "sarqənna",
        "pos": "NOUN",
        "gn": "M",
        "lex": "sarqənna"
    },
    {
        "form": "šarre",
        "pos": "NOUN",
        "gn": "F",
        "lex": "šarre"
    },
    {
        "form": "šarrăwaθa",
        "pos": "NOUN",
        "gn": "F",
        "lex": "šarre",
        "nu": "PL"
    },
    {
        "form": "saršoye",
        "pos": "NOUN",
        "gn": "F",
        "lex": "saršoye"
    },
    {
        "form": "saṭana",
        "pos": "NOUN",
        "gn": "M",
        "lex": "saṭana"
    },
    {
        "form": "saṭane",
        "pos": "NOUN",
        "gn": "M",
        "lex": "saṭana",
        "nu": "PL"
    },
    {
        "form": "saṭanta",
        "pos": "NOUN",
        "gn": "F",
        "lex": "saṭanta"
    },
    {
        "form": "saṭanyaθa",
        "pos": "NOUN",
        "gn": "F",
        "lex": "saṭanta",
        "nu": "PL"
    },
    {
        "form": "saṭla",
        "pos": "NOUN",
        "gn": "F",
        "lex": "saṭla"
    },
    {
        "form": "ṣaṭlaθa",
        "pos": "NOUN",
        "gn": "F",
        "lex": "saṭla",
        "nu": "PL"
    },
    {
        "form": "sawa",
        "pos": "NOUN",
        "gn": "M",
        "lex": "sawa"
    },
    {
        "form": "sawăwaθa",
        "pos": "NOUN",
        "gn": "M",
        "lex": "sawa",
        "nu": "PL"
    },
    {
        "form": "sawta",
        "pos": "NOUN",
        "gn": "F",
        "lex": "sawta"
    },
    {
        "form": "sawyaθa",
        "pos": "NOUN",
        "gn": "F",
        "lex": "sawta",
        "nu": "PL"
    },
    {
        "form": "sawunka",
        "pos": "NOUN",
        "gn": "M",
        "lex": "sawunka"
    },
    {
        "form": "sawunke",
        "pos": "NOUN",
        "gn": "M",
        "lex": "sawunka",
        "nu": "PL"
    },
    {
        "form": "sāx",
        "pos": "ADJV",
        "lex": "sāx"
    },
    {
        "form": "sāx",
        "pos": "ADJV",
        "lex": "sāx",
        "gn": "F"
    },
    {
        "form": "saxe",
        "pos": "ADJV",
        "lex": "sāx",
        "nu": "PL"
    },
    {
        "form": "saxara",
        "pos": "NOUN",
        "gn": "M",
        "lex": "saxara"
    },
    {
        "form": "saxare",
        "pos": "NOUN",
        "gn": "M",
        "lex": "saxara",
        "nu": "PL"
    },
    {
        "form": "saxlam",
        "pos": "ADJV",
        "variable": "INVAR",
        "lex": "saxlam"
    },
    {
        "form": "saxora",
        "pos": "NOUN",
        "gn": "M",
        "lex": "saxora"
    },
    {
        "form": "saxore",
        "pos": "NOUN",
        "gn": "M",
        "lex": "saxora",
        "nu": "PL"
    },
    {
        "form": "sayəssa",
        "pos": "NOUN",
        "gn": "M",
        "lex": "sayəssa"
    },
    {
        "form": "sayəsse",
        "pos": "NOUN",
        "gn": "M",
        "lex": "sayəssa",
        "nu": "PL"
    },
    {
        "form": "saʾatta",
        "pos": "NOUN",
        "gn": "F",
        "lex": "saʾatta"
    },
    {
        "form": "saʾattaθa",
        "pos": "NOUN",
        "gn": "F",
        "lex": "saʾatta",
        "nu": "PL"
    },
    {
        "form": "saʾət",
        "pos": "NOUN",
        "gn": "MF",
        "lex": "saʾət"
    },
    {
        "form": "saʾta",
        "pos": "NOUN",
        "gn": "MF",
        "lex": "saʾət"
    },
    {
        "form": "saʾatta",
        "pos": "NOUN",
        "gn": "MF",
        "lex": "saʾət"
    },
    {
        "form": "saʾa",
        "pos": "NOUN",
        "gn": "MF",
        "lex": "saʾət"
    },
    {
        "form": "saʾatte",
        "pos": "NOUN",
        "gn": "MF",
        "lex": "saʾət",
        "nu": "PL"
    },
    {
        "form": "saθra",
        "pos": "NOUN",
        "gn": "M",
        "lex": "saθra"
    },
    {
        "form": "sebuθa",
        "pos": "NOUN",
        "gn": "F",
        "lex": "sebuθa"
    },
    {
        "form": "sela",
        "pos": "NOUN",
        "gn": "M",
        "lex": "sela"
    },
    {
        "form": "sela",
        "pos": "NOUN",
        "gn": "M",
        "lex": "sela.2"
    },
    {
        "form": "sema",
        "pos": "NOUN",
        "gn": "M",
        "lex": "sema"
    },
    {
        "form": "semalta",
        "pos": "NOUN",
        "gn": "F",
        "lex": "semalta"
    },
    {
        "form": "semalyaθa",
        "pos": "NOUN",
        "gn": "F",
        "lex": "semalta",
        "nu": "PL"
    },
    {
        "form": "senike",
        "pos": "NOUN",
        "gn": "F",
        "lex": "senike"
    },
    {
        "form": "senəkke",
        "pos": "NOUN",
        "gn": "F",
        "lex": "senike"
    },
    {
        "form": "senike",
        "pos": "NOUN",
        "gn": "F",
        "lex": "senike",
        "nu": "PL"
    },
    {
        "form": "seniya",
        "pos": "NOUN",
        "gn": "F",
        "lex": "seniya"
    },
    {
        "form": "ṣiniye",
        "pos": "NOUN",
        "gn": "F",
        "lex": "seniya"
    },
    {
        "form": "ṣiniya",
        "pos": "NOUN",
        "gn": "F",
        "lex": "seniya"
    },
    {
        "form": "seniye",
        "pos": "NOUN",
        "gn": "F",
        "lex": "seniya",
        "nu": "PL"
    },
    {
        "form": "sentimeter",
        "pos": "NOUN",
        "gn": "M",
        "lex": "sentimeter"
    },
    {
        "form": "sentimetre",
        "pos": "NOUN",
        "gn": "M",
        "lex": "sentimeter",
        "nu": "PL"
    },
    {
        "form": "sera",
        "pos": "NOUN",
        "gn": "M",
        "lex": "sera"
    },
    {
        "form": "seṛa",
        "pos": "NOUN",
        "gn": "M",
        "lex": "seṛa"
    },
    {
        "form": "saṛa",
        "pos": "NOUN",
        "gn": "M",
        "lex": "seṛa"
    },
    {
        "form": "serane",
        "pos": "NOUN",
        "gn": "F",
        "lex": "serane"
    },
    {
        "form": "serani",
        "pos": "ADJV",
        "lex": "serani"
    },
    {
        "form": "sere",
        "pos": "NOUN",
        "nu": "PL",
        "lex": "sere"
    },
    {
        "form": "sɛpa",
        "pos": "NOUN",
        "gn": "M",
        "lex": "sɛpa"
    },
    {
        "form": "sɛpe",
        "pos": "NOUN",
        "gn": "M",
        "lex": "sɛpa",
        "nu": "PL"
    },
    {
        "form": "səgola",
        "pos": "NOUN",
        "gn": "M",
        "lex": "səgola"
    },
    {
        "form": "səjən",
        "pos": "NOUN",
        "gn": "M",
        "lex": "səjən"
    },
    {
        "form": "səkra",
        "pos": "NOUN",
        "gn": "M",
        "lex": "səkra"
    },
    {
        "form": "səkre",
        "pos": "NOUN",
        "gn": "M",
        "lex": "səkra",
        "nu": "PL"
    },
    {
        "form": "səkθa",
        "pos": "NOUN",
        "gn": "F",
        "lex": "səkθa"
    },
    {
        "form": "səkke",
        "pos": "NOUN",
        "gn": "F",
        "lex": "səkθa",
        "nu": "PL"
    },
    {
        "form": "səkkake",
        "pos": "NOUN",
        "gn": "F",
        "lex": "səkθa",
        "nu": "PL"
    },
    {
        "form": "səkke",
        "pos": "NOUN",
        "gn": "F",
        "lex": "səkθa",
        "nu": "PL"
    },
    {
        "form": "səkkake",
        "pos": "NOUN",
        "gn": "F",
        "lex": "səkθa",
        "nu": "PL"
    },
    {
        "form": "səllər",
        "pos": "NOUN",
        "gn": "F",
        "lex": "səllər"
    },
    {
        "form": "səlqa",
        "pos": "NOUN",
        "gn": "M",
        "lex": "səlqa"
    },
    {
        "form": "səmbele",
        "pos": "NOUN",
        "nu": "PL",
        "lex": "səmbele"
    },
    {
        "form": "səmmala",
        "pos": "NOUN",
        "gn": "F",
        "lex": "səmmala"
    },
    {
        "form": "səmmale",
        "pos": "NOUN",
        "gn": "F",
        "lex": "səmmala",
        "nu": "PL"
    },
    {
        "form": "səmmala",
        "pos": "ADVB",
        "lex": "səmmala.2"
    },
    {
        "form": "səmmora",
        "pos": "NOUN",
        "gn": "M",
        "lex": "səmmora"
    },
    {
        "form": "səmmore",
        "pos": "NOUN",
        "gn": "M",
        "lex": "səmmora",
        "nu": "PL"
    },
    {
        "form": "səmya",
        "pos": "ADJV",
        "lex": "səmya"
    },
    {
        "form": "smiθa",
        "pos": "ADJV",
        "lex": "səmya",
        "gn": "F"
    },
    {
        "form": "səmye",
        "pos": "ADJV",
        "lex": "səmya",
        "nu": "PL"
    },
    {
        "form": "səndana",
        "pos": "NOUN",
        "gn": "M",
        "lex": "səndana"
    },
    {
        "form": "səndane",
        "pos": "NOUN",
        "gn": "M",
        "lex": "səndana",
        "nu": "PL"
    },
    {
        "form": "sənjane",
        "pos": "NOUN",
        "gn": "F",
        "lex": "sənjane"
    },
    {
        "form": "sənnorta",
        "pos": "NOUN",
        "gn": "F",
        "lex": "sənnorta"
    },
    {
        "form": "sənnoryaθa",
        "pos": "NOUN",
        "gn": "F",
        "lex": "sənnorta",
        "nu": "PL"
    },
    {
        "form": "səpθa",
        "pos": "NOUN",
        "gn": "F",
        "lex": "səpθa"
    },
    {
        "form": "səppaθa",
        "pos": "NOUN",
        "gn": "F",
        "lex": "səpθa",
        "nu": "PL"
    },
    {
        "form": "səpwaθa",
        "pos": "NOUN",
        "gn": "F",
        "lex": "səpθa",
        "nu": "PL"
    },
    {
        "form": "səppaθa",
        "pos": "NOUN",
        "gn": "F",
        "lex": "səpθa",
        "nu": "PL"
    },
    {
        "form": "səpwaθa",
        "pos": "NOUN",
        "gn": "F",
        "lex": "səpθa",
        "nu": "PL"
    },
    {
        "form": "sərda",
        "pos": "NOUN",
        "gn": "M",
        "lex": "sərda"
    },
    {
        "form": "sərke",
        "pos": "NOUN",
        "nu": "PL",
        "lex": "sərke"
    },
    {
        "form": "sərmo",
        "pos": "NOUN",
        "gn": "F",
        "lex": "sərmo"
    },
    {
        "form": "sərr",
        "pos": "NOUN",
        "gn": "M",
        "lex": "sərr"
    },
    {
        "form": "ʾasrār",
        "pos": "NOUN",
        "gn": "M",
        "lex": "sərr",
        "nu": "PL"
    },
    {
        "form": "sərra",
        "pos": "NOUN",
        "gn": "F",
        "lex": "sərra"
    },
    {
        "form": "sərri",
        "pos": "ADJV",
        "variable": "INVAR",
        "lex": "sərri"
    },
    {
        "form": "sərsərra",
        "pos": "NOUN",
        "gn": "M",
        "lex": "sərsərra"
    },
    {
        "form": "šərwala",
        "pos": "NOUN",
        "gn": "M",
        "lex": "šərwala"
    },
    {
        "form": "šərwale",
        "pos": "NOUN",
        "gn": "M",
        "lex": "šərwala",
        "nu": "PL"
    },
    {
        "form": "sərya",
        "pos": "ADJV",
        "lex": "sərya"
    },
    {
        "form": "sriθa",
        "pos": "ADJV",
        "lex": "sərya",
        "gn": "F"
    },
    {
        "form": "sərye",
        "pos": "ADJV",
        "lex": "sərya",
        "nu": "PL"
    },
    {
        "form": "səryoqe",
        "pos": "NOUN",
        "nu": "PL",
        "lex": "səryoqe"
    },
    {
        "form": "səryoqa",
        "pos": "NOUN",
        "nu": "SG",
        "lex": "səryoqe"
    },
    {
        "form": "səttināt",
        "pos": "NOUN",
        "nu": "PL",
        "lex": "səttināt"
    },
    {
        "form": "sətwa",
        "pos": "NOUN",
        "gn": "M",
        "lex": "sətwa"
    },
    {
        "form": "sətwe",
        "pos": "NOUN",
        "gn": "M",
        "lex": "sətwa",
        "nu": "PL"
    },
    {
        "form": "seylo",
        "pos": "NOUN",
        "gn": "M",
        "lex": "seylo"
    },
    {
        "form": "səbba",
        "pos": "NOUN",
        "gn": "M",
        "lex": "səbba"
    },
    {
        "form": "simarxa",
        "pos": "NOUN",
        "gn": "M",
        "lex": "simarxa"
    },
    {
        "form": "simɛrxa",
        "pos": "NOUN",
        "gn": "M",
        "lex": "simarxa"
    },
    {
        "form": "simarxe",
        "pos": "NOUN",
        "gn": "M",
        "lex": "simarxa",
        "nu": "PL"
    },
    {
        "form": "sisisambər",
        "pos": "NOUN",
        "gn": "M",
        "lex": "sisisambər"
    },
    {
        "form": "sivanoka",
        "pos": "NOUN",
        "gn": "F",
        "lex": "sivanoka"
    },
    {
        "form": "sivanoke",
        "pos": "NOUN",
        "gn": "F",
        "lex": "sivanoka",
        "nu": "PL"
    },
    {
        "form": "sixurra",
        "pos": "NOUN",
        "gn": "M",
        "lex": "sixurra"
    },
    {
        "form": "sixurre",
        "pos": "NOUN",
        "gn": "M",
        "lex": "sixurra",
        "nu": "PL"
    },
    {
        "form": "skinta",
        "pos": "NOUN",
        "gn": "F",
        "lex": "skinta"
    },
    {
        "form": "skinyaθa",
        "pos": "NOUN",
        "gn": "F",
        "lex": "skinta",
        "nu": "PL"
    },
    {
        "form": "skita",
        "pos": "ADJV",
        "lex": "skita"
    },
    {
        "form": "skitta",
        "pos": "ADJV",
        "lex": "skita",
        "gn": "F"
    },
    {
        "form": "skite",
        "pos": "ADJV",
        "lex": "skita",
        "nu": "PL"
    },
    {
        "form": "skolaya",
        "pos": "NOUN",
        "gn": "M",
        "lex": "skolaya"
    },
    {
        "form": "skolaye",
        "pos": "NOUN",
        "gn": "M",
        "lex": "skolaya",
        "nu": "PL"
    },
    {
        "form": "slemanaya",
        "pos": "NOUN",
        "gn": "M",
        "lex": "slemanaya"
    },
    {
        "form": "slemanaye",
        "pos": "NOUN",
        "gn": "M",
        "lex": "slemanaya",
        "nu": "PL"
    },
    {
        "form": "smiqa",
        "pos": "ADJV",
        "lex": "smiqa"
    },
    {
        "form": "smiqta",
        "pos": "ADJV",
        "lex": "smiqa",
        "gn": "F"
    },
    {
        "form": "smiqe",
        "pos": "ADJV",
        "lex": "smiqa",
        "nu": "PL"
    },
    {
        "form": "smoqa",
        "pos": "ADJV",
        "lex": "smoqa"
    },
    {
        "form": "smoqta",
        "pos": "ADJV",
        "lex": "smoqa",
        "gn": "F"
    },
    {
        "form": "smoqe",
        "pos": "ADJV",
        "lex": "smoqa",
        "nu": "PL"
    },
    {
        "form": "smoqe",
        "pos": "NOUN",
        "nu": "PL",
        "lex": "smoqe"
    },
    {
        "form": "smoquθa",
        "pos": "NOUN",
        "gn": "F",
        "lex": "smoquθa"
    },
    {
        "form": "sniqa",
        "pos": "ADJV",
        "lex": "sniqa"
    },
    {
        "form": "sniqta",
        "pos": "ADJV",
        "lex": "sniqa",
        "gn": "F"
    },
    {
        "form": "sniqe",
        "pos": "ADJV",
        "lex": "sniqa",
        "nu": "PL"
    },
    {
        "form": "sniquθa",
        "pos": "NOUN",
        "gn": "F",
        "lex": "sniquθa"
    },
    {
        "form": "snoniθa",
        "pos": "NOUN",
        "gn": "F",
        "lex": "snoniθa"
    },
    {
        "form": "snoniyaθa",
        "pos": "NOUN",
        "gn": "F",
        "lex": "snoniθa",
        "nu": "PL"
    },
    {
        "form": "solho",
        "pos": "NOUN",
        "gn": "F",
        "lex": "solho"
    },
    {
        "form": "sona",
        "pos": "NOUN",
        "gn": "F",
        "lex": "sona"
    },
    {
        "form": "sonaθa",
        "pos": "NOUN",
        "gn": "F",
        "lex": "sona",
        "nu": "PL"
    },
    {
        "form": "sorəkke",
        "pos": "NOUN",
        "gn": "F",
        "lex": "sorəkke"
    },
    {
        "form": "sorəkyaθa",
        "pos": "NOUN",
        "gn": "F",
        "lex": "sorəkke",
        "nu": "PL"
    },
    {
        "form": "sorəkθa",
        "pos": "NOUN",
        "gn": "F",
        "lex": "sorəkθa"
    },
    {
        "form": "sorəkyaθa",
        "pos": "NOUN",
        "gn": "F",
        "lex": "sorəkθa",
        "nu": "PL"
    },
    {
        "form": "sparəgla",
        "pos": "NOUN",
        "gn": "M",
        "lex": "sparəgla"
    },
    {
        "form": "sparəgle",
        "pos": "NOUN",
        "gn": "M",
        "lex": "sparəgla",
        "nu": "PL"
    },
    {
        "form": "spay",
        "pos": "ADJV",
        "variable": "INVAR",
        "lex": "spay"
    },
    {
        "form": "spayuθa",
        "pos": "NOUN",
        "gn": "F",
        "lex": "spayuθa"
    },
    {
        "form": "spena",
        "pos": "NOUN",
        "gn": "F",
        "lex": "spena"
    },
    {
        "form": "spene",
        "pos": "NOUN",
        "gn": "F",
        "lex": "spena",
        "nu": "PL"
    },
    {
        "form": "spenane",
        "pos": "NOUN",
        "gn": "F",
        "lex": "spena",
        "nu": "PL"
    },
    {
        "form": "spenaθa",
        "pos": "NOUN",
        "gn": "F",
        "lex": "spena",
        "nu": "PL"
    },
    {
        "form": "spene",
        "pos": "NOUN",
        "gn": "F",
        "lex": "spena",
        "nu": "PL"
    },
    {
        "form": "spenane",
        "pos": "NOUN",
        "gn": "F",
        "lex": "spena",
        "nu": "PL"
    },
    {
        "form": "spenaθa",
        "pos": "NOUN",
        "gn": "F",
        "lex": "spena",
        "nu": "PL"
    },
    {
        "form": "spene",
        "pos": "NOUN",
        "gn": "F",
        "lex": "spena",
        "nu": "PL"
    },
    {
        "form": "spenane",
        "pos": "NOUN",
        "gn": "F",
        "lex": "spena",
        "nu": "PL"
    },
    {
        "form": "spenaθa",
        "pos": "NOUN",
        "gn": "F",
        "lex": "spena",
        "nu": "PL"
    },
    {
        "form": "spərto",
        "pos": "NOUN",
        "gn": "F",
        "lex": "spərto"
    },
    {
        "form": "spiqa",
        "pos": "ADJV",
        "lex": "spiqa"
    },
    {
        "form": "spiqta",
        "pos": "ADJV",
        "lex": "spiqa",
        "gn": "F"
    },
    {
        "form": "spiqe",
        "pos": "ADJV",
        "lex": "spiqa",
        "nu": "PL"
    },
    {
        "form": "spisa",
        "pos": "ADJV",
        "lex": "spisa"
    },
    {
        "form": "spista",
        "pos": "ADJV",
        "lex": "spisa",
        "gn": "F"
    },
    {
        "form": "spise",
        "pos": "ADJV",
        "lex": "spisa",
        "nu": "PL"
    },
    {
        "form": "squpθa",
        "pos": "NOUN",
        "gn": "F",
        "lex": "squpθa"
    },
    {
        "form": "squpyaθa",
        "pos": "NOUN",
        "gn": "F",
        "lex": "squpθa",
        "nu": "PL"
    },
    {
        "form": "stăkana",
        "pos": "NOUN",
        "gn": "M",
        "lex": "stăkana"
    },
    {
        "form": "stăkane",
        "pos": "NOUN",
        "gn": "M",
        "lex": "stăkana",
        "nu": "PL"
    },
    {
        "form": "stanga",
        "pos": "NOUN",
        "gn": "M",
        "lex": "stanga"
    },
    {
        "form": "stange",
        "pos": "NOUN",
        "gn": "M",
        "lex": "stanga",
        "nu": "PL"
    },
    {
        "form": "stərra",
        "pos": "NOUN",
        "gn": "M",
        "lex": "stərra"
    },
    {
        "form": "stərre",
        "pos": "NOUN",
        "gn": "M",
        "lex": "stərra",
        "nu": "PL"
    },
    {
        "form": "stuna",
        "pos": "NOUN",
        "gn": "M",
        "lex": "stuna"
    },
    {
        "form": "stunane",
        "pos": "NOUN",
        "gn": "M",
        "lex": "stuna",
        "nu": "PL"
    },
    {
        "form": "stunta",
        "pos": "NOUN",
        "gn": "F",
        "lex": "stunta"
    },
    {
        "form": "stunyaθa",
        "pos": "NOUN",
        "gn": "F",
        "lex": "stunta",
        "nu": "PL"
    },
    {
        "form": "sula",
        "pos": "NOUN",
        "gn": "M",
        "lex": "sula"
    },
    {
        "form": "sulaqa",
        "pos": "NOUN",
        "gn": "M",
        "lex": "sulaqa"
    },
    {
        "form": "suləkθa",
        "pos": "NOUN",
        "gn": "F",
        "lex": "suləkθa"
    },
    {
        "form": "sulina",
        "pos": "NOUN",
        "gn": "M",
        "lex": "sulina"
    },
    {
        "form": "suline",
        "pos": "NOUN",
        "gn": "M",
        "lex": "sulina",
        "nu": "PL"
    },
    {
        "form": "sulta",
        "pos": "NOUN",
        "gn": "F",
        "lex": "sulta"
    },
    {
        "form": "sulyaθa",
        "pos": "NOUN",
        "gn": "F",
        "lex": "sulta",
        "nu": "PL"
    },
    {
        "form": "sunniθa",
        "pos": "NOUN",
        "gn": "F",
        "lex": "sunniθa"
    },
    {
        "form": "sunniyaθa",
        "pos": "NOUN",
        "gn": "F",
        "lex": "sunniθa",
        "nu": "PL"
    },
    {
        "form": "surayuθa",
        "pos": "NOUN",
        "gn": "F",
        "lex": "surayuθa"
    },
    {
        "form": "surəθ",
        "pos": "NOUN",
        "gn": "F",
        "lex": "surəθ"
    },
    {
        "form": "surgada",
        "pos": "NOUN",
        "gn": "M",
        "lex": "surgada"
    },
    {
        "form": "susa",
        "pos": "NOUN",
        "gn": "M",
        "lex": "susa"
    },
    {
        "form": "susăwaθa",
        "pos": "NOUN",
        "gn": "M",
        "lex": "susa",
        "nu": "PL"
    },
    {
        "form": "suse",
        "pos": "NOUN",
        "gn": "M",
        "lex": "susa",
        "nu": "PL"
    },
    {
        "form": "susăwaθa",
        "pos": "NOUN",
        "gn": "M",
        "lex": "susa",
        "nu": "PL"
    },
    {
        "form": "suse",
        "pos": "NOUN",
        "gn": "M",
        "lex": "susa",
        "nu": "PL"
    },
    {
        "form": "susta",
        "pos": "NOUN",
        "gn": "F",
        "lex": "susta"
    },
    {
        "form": "susyaθa",
        "pos": "NOUN",
        "gn": "F",
        "lex": "susta",
        "nu": "PL"
    },
    {
        "form": "suta",
        "pos": "NOUN",
        "gn": "F",
        "lex": "suta"
    },
    {
        "form": "sutaθa",
        "pos": "NOUN",
        "gn": "F",
        "lex": "suta",
        "nu": "PL"
    },
    {
        "form": "swana",
        "pos": "NOUN",
        "gn": "M",
        "lex": "swana"
    },
    {
        "form": "swanane",
        "pos": "NOUN",
        "gn": "M",
        "lex": "swana",
        "nu": "PL"
    },
    {
        "form": "swariya",
        "pos": "NOUN",
        "gn": "M",
        "lex": "swariya"
    },
    {
        "form": "swariye",
        "pos": "NOUN",
        "gn": "M",
        "lex": "swariya",
        "nu": "PL"
    },
    {
        "form": "swata",
        "pos": "NOUN",
        "gn": "F",
        "lex": "swata"
    },
    {
        "form": "swire",
        "pos": "NOUN",
        "gn": "F",
        "lex": "swire"
    },
    {
        "form": "swiriyaθa",
        "pos": "NOUN",
        "gn": "F",
        "lex": "swire",
        "nu": "PL"
    },
    {
        "form": "syamta",
        "pos": "NOUN",
        "gn": "F",
        "lex": "syamta"
    },
    {
        "form": "syaʾa",
        "pos": "NOUN",
        "gn": "M",
        "lex": "syaʾa"
    },
    {
        "form": "syaʾane",
        "pos": "NOUN",
        "gn": "M",
        "lex": "syaʾa",
        "nu": "PL"
    },
    {
        "form": "ṣabun",
        "pos": "NOUN",
        "gn": "M",
        "lex": "ṣabun"
    },
    {
        "form": "ṣăda",
        "pos": "NOUN",
        "gn": "M",
        "lex": "ṣăda"
    },
    {
        "form": "ṣadra",
        "pos": "NOUN",
        "gn": "M",
        "lex": "ṣadra"
    },
    {
        "form": "ṣala",
        "pos": "NOUN",
        "gn": "M",
        "lex": "ṣala"
    },
    {
        "form": "ṣale",
        "pos": "NOUN",
        "gn": "M",
        "lex": "ṣala",
        "nu": "PL"
    },
    {
        "form": "ṣalila",
        "pos": "ADJV",
        "lex": "ṣalila"
    },
    {
        "form": "ṣalilta",
        "pos": "ADJV",
        "lex": "ṣalila",
        "gn": "F"
    },
    {
        "form": "ṣalile",
        "pos": "ADJV",
        "lex": "ṣalila",
        "nu": "PL"
    },
    {
        "form": "ṣalma",
        "pos": "NOUN",
        "gn": "M",
        "lex": "ṣalma"
    },
    {
        "form": "ṣalme",
        "pos": "NOUN",
        "gn": "M",
        "lex": "ṣalma",
        "nu": "PL"
    },
    {
        "form": "ṣamərma",
        "pos": "NOUN",
        "gn": "F",
        "lex": "ṣamərma"
    },
    {
        "form": "ṣamərma",
        "pos": "NOUN",
        "gn": "F",
        "lex": "ṣamərma",
        "nu": "PL"
    },
    {
        "form": "ṣanətta",
        "pos": "NOUN",
        "gn": "F",
        "lex": "ṣanətta"
    },
    {
        "form": "ṣanita",
        "pos": "NOUN",
        "gn": "F",
        "lex": "ṣanita"
    },
    {
        "form": "ṣapra",
        "pos": "NOUN",
        "gn": "M",
        "lex": "ṣapra"
    },
    {
        "form": "ṣarupa",
        "pos": "ADJV",
        "lex": "ṣarupa"
    },
    {
        "form": "ṣarupta",
        "pos": "ADJV",
        "lex": "ṣarupa",
        "gn": "F"
    },
    {
        "form": "ṣarupe",
        "pos": "ADJV",
        "lex": "ṣarupa",
        "nu": "PL"
    },
    {
        "form": "ṣarupuθa",
        "pos": "NOUN",
        "gn": "F",
        "lex": "ṣarupuθa"
    },
    {
        "form": "ṣawade",
        "pos": "NOUN",
        "nu": "PL",
        "lex": "ṣawade"
    },
    {
        "form": "ṣawaya",
        "pos": "NOUN",
        "gn": "M",
        "lex": "ṣawaya"
    },
    {
        "form": "ṣawaye",
        "pos": "NOUN",
        "gn": "M",
        "lex": "ṣawaya",
        "nu": "PL"
    },
    {
        "form": "ṣawle",
        "pos": "NOUN",
        "gn": "M",
        "lex": "ṣawle"
    },
    {
        "form": "ṣawəlta",
        "pos": "NOUN",
        "gn": "M",
        "lex": "ṣawle",
        "nu": "SG"
    },
    {
        "form": "ṣawma",
        "pos": "NOUN",
        "gn": "M",
        "lex": "ṣawma"
    },
    {
        "form": "ṣawme",
        "pos": "NOUN",
        "gn": "M",
        "lex": "ṣawma",
        "nu": "PL"
    },
    {
        "form": "ṣawməkka",
        "pos": "NOUN",
        "gn": "M",
        "lex": "ṣawməkka"
    },
    {
        "form": "ṣawoya",
        "pos": "NOUN",
        "gn": "M",
        "lex": "ṣawoya"
    },
    {
        "form": "ṣawoye",
        "pos": "NOUN",
        "gn": "M",
        "lex": "ṣawoya",
        "nu": "PL"
    },
    {
        "form": "ṣawyana",
        "pos": "NOUN",
        "gn": "M",
        "lex": "ṣawyana"
    },
    {
        "form": "ṣawyane",
        "pos": "NOUN",
        "gn": "M",
        "lex": "ṣawyana",
        "nu": "PL"
    },
    {
        "form": "ṣawθa",
        "pos": "NOUN",
        "gn": "F",
        "lex": "ṣawθa"
    },
    {
        "form": "ṣawaθa",
        "pos": "NOUN",
        "gn": "F",
        "lex": "ṣawθa",
        "nu": "PL"
    },
    {
        "form": "ṣewa",
        "pos": "NOUN",
        "gn": "M",
        "lex": "ṣewa"
    },
    {
        "form": "ṣɛda",
        "pos": "NOUN",
        "gn": "M",
        "lex": "ṣɛda"
    },
    {
        "form": "ṣədfa",
        "pos": "NOUN",
        "gn": "M",
        "lex": "ṣədfa"
    },
    {
        "form": "ṣəmawla",
        "pos": "NOUN",
        "gn": "F",
        "lex": "ṣəmawla"
    },
    {
        "form": "ṣəmawle",
        "pos": "NOUN",
        "gn": "F",
        "lex": "ṣəmawla",
        "nu": "PL"
    },
    {
        "form": "ṣəmmaðra",
        "pos": "NOUN",
        "gn": "M",
        "lex": "ṣəmmaðra"
    },
    {
        "form": "ṣəmmaðre",
        "pos": "NOUN",
        "gn": "M",
        "lex": "ṣəmmaðra",
        "nu": "PL"
    },
    {
        "form": "ṣəmṭa",
        "pos": "NOUN",
        "gn": "M",
        "lex": "ṣəmṭa"
    },
    {
        "form": "ṣəppa",
        "pos": "NOUN",
        "gn": "F",
        "lex": "ṣəppa"
    },
    {
        "form": "ṣəppaθa",
        "pos": "NOUN",
        "gn": "F",
        "lex": "ṣəppa",
        "nu": "PL"
    },
    {
        "form": "ṣəpya",
        "pos": "ADJV",
        "lex": "ṣəpya"
    },
    {
        "form": "ṣpiθa",
        "pos": "ADJV",
        "lex": "ṣəpya",
        "gn": "F"
    },
    {
        "form": "ṣəpye",
        "pos": "ADJV",
        "lex": "ṣəpya",
        "nu": "PL"
    },
    {
        "form": "ṣəqla",
        "pos": "NOUN",
        "gn": "M",
        "lex": "ṣəqla"
    },
    {
        "form": "ṣəṣra",
        "pos": "NOUN",
        "gn": "F",
        "lex": "ṣəṣra"
    },
    {
        "form": "ṣəṣraθa",
        "pos": "NOUN",
        "gn": "F",
        "lex": "ṣəṣra",
        "nu": "PL"
    },
    {
        "form": "ṣəṣre",
        "pos": "NOUN",
        "gn": "F",
        "lex": "ṣəṣra",
        "nu": "PL"
    },
    {
        "form": "ṣəṣraθa",
        "pos": "NOUN",
        "gn": "F",
        "lex": "ṣəṣra",
        "nu": "PL"
    },
    {
        "form": "ṣəṣre",
        "pos": "NOUN",
        "gn": "F",
        "lex": "ṣəṣra",
        "nu": "PL"
    },
    {
        "form": "ṣəṣṣe",
        "pos": "NOUN",
        "nu": "PL",
        "lex": "ṣəṣṣe"
    },
    {
        "form": "ṣəṭpa",
        "pos": "NOUN",
        "gn": "M",
        "lex": "ṣəṭpa"
    },
    {
        "form": "ṣəṭpe",
        "pos": "NOUN",
        "gn": "M",
        "lex": "ṣəṭpa",
        "nu": "PL"
    },
    {
        "form": "ṣəxwa",
        "pos": "NOUN",
        "gn": "M",
        "lex": "ṣəxwa"
    },
    {
        "form": "ṣəxwe",
        "pos": "NOUN",
        "gn": "M",
        "lex": "ṣəxwa",
        "nu": "PL"
    },
    {
        "form": "ṣiṭa",
        "pos": "NOUN",
        "gn": "M",
        "lex": "ṣiṭa"
    },
    {
        "form": "ṣiṭe",
        "pos": "NOUN",
        "gn": "M",
        "lex": "ṣiṭa",
        "nu": "PL"
    },
    {
        "form": "ṣiwən",
        "pos": "NOUN",
        "gn": "M",
        "lex": "ṣiwən"
    },
    {
        "form": "ṣiwane",
        "pos": "NOUN",
        "gn": "M",
        "lex": "ṣiwən",
        "nu": "PL"
    },
    {
        "form": "ṣiya",
        "pos": "ADJV",
        "lex": "ṣiya"
    },
    {
        "form": "ṣiθa",
        "pos": "ADJV",
        "lex": "ṣiya",
        "gn": "F"
    },
    {
        "form": "ṣiye",
        "pos": "ADJV",
        "lex": "ṣiya",
        "nu": "PL"
    },
    {
        "form": "ṣlawa",
        "pos": "NOUN",
        "gn": "M",
        "lex": "ṣlawa"
    },
    {
        "form": "ṣlawiθa",
        "pos": "NOUN",
        "gn": "F",
        "lex": "ṣlawiθa"
    },
    {
        "form": "ṣləmθa",
        "pos": "NOUN",
        "gn": "F",
        "lex": "ṣləmθa"
    },
    {
        "form": "ṣləmyaθa",
        "pos": "NOUN",
        "gn": "F",
        "lex": "ṣləmθa",
        "nu": "PL"
    },
    {
        "form": "ṣliwa",
        "pos": "NOUN",
        "gn": "M",
        "lex": "ṣliwa"
    },
    {
        "form": "ṣliwe",
        "pos": "NOUN",
        "gn": "M",
        "lex": "ṣliwa",
        "nu": "PL"
    },
    {
        "form": "ṣliwane",
        "pos": "NOUN",
        "gn": "M",
        "lex": "ṣliwa",
        "nu": "PL"
    },
    {
        "form": "ṣliwe",
        "pos": "NOUN",
        "gn": "M",
        "lex": "ṣliwa",
        "nu": "PL"
    },
    {
        "form": "ṣliwane",
        "pos": "NOUN",
        "gn": "M",
        "lex": "ṣliwa",
        "nu": "PL"
    },
    {
        "form": "ṣliwana",
        "pos": "NOUN",
        "gn": "M",
        "lex": "ṣliwana"
    },
    {
        "form": "ṣliwane",
        "pos": "NOUN",
        "gn": "M",
        "lex": "ṣliwana",
        "nu": "PL"
    },
    {
        "form": "ṣloθa",
        "pos": "NOUN",
        "gn": "F",
        "lex": "ṣloθa"
    },
    {
        "form": "ṣloyaθa",
        "pos": "NOUN",
        "gn": "F",
        "lex": "ṣloθa",
        "nu": "PL"
    },
    {
        "form": "ṣlăwaθa",
        "pos": "NOUN",
        "gn": "F",
        "lex": "ṣloθa",
        "nu": "PL"
    },
    {
        "form": "ṣloyaθa",
        "pos": "NOUN",
        "gn": "F",
        "lex": "ṣloθa",
        "nu": "PL"
    },
    {
        "form": "ṣlăwaθa",
        "pos": "NOUN",
        "gn": "F",
        "lex": "ṣloθa",
        "nu": "PL"
    },
    {
        "form": "ṣoloh",
        "pos": "NOUN",
        "gn": "M",
        "lex": "ṣoloh"
    },
    {
        "form": "ṣopiθa",
        "pos": "NOUN",
        "gn": "F",
        "lex": "ṣopiθa"
    },
    {
        "form": "ṣopiyaθa",
        "pos": "NOUN",
        "gn": "F",
        "lex": "ṣopiθa",
        "nu": "PL"
    },
    {
        "form": "ṣoṣinta",
        "pos": "NOUN",
        "gn": "F",
        "lex": "ṣoṣinta"
    },
    {
        "form": "ṣoṣine",
        "pos": "NOUN",
        "gn": "F",
        "lex": "ṣoṣinta",
        "nu": "PL"
    },
    {
        "form": "ṣoṣiθa",
        "pos": "NOUN",
        "gn": "F",
        "lex": "ṣoṣiθa"
    },
    {
        "form": "ṣoṣiyaθa",
        "pos": "NOUN",
        "gn": "F",
        "lex": "ṣoṣiθa",
        "nu": "PL"
    },
    {
        "form": "ṣṭipa",
        "pos": "ADJV",
        "lex": "ṣṭipa"
    },
    {
        "form": "ṣtipta",
        "pos": "ADJV",
        "lex": "ṣṭipa",
        "gn": "F"
    },
    {
        "form": "ṣtipe",
        "pos": "ADJV",
        "lex": "ṣṭipa",
        "nu": "PL"
    },
    {
        "form": "ṣŭbuġ",
        "pos": "NOUN",
        "gn": "M",
        "lex": "ṣŭbuġ"
    },
    {
        "form": "ṣudra",
        "pos": "NOUN",
        "gn": "F",
        "lex": "ṣudra"
    },
    {
        "form": "ṣudraθa",
        "pos": "NOUN",
        "gn": "F",
        "lex": "ṣudra",
        "nu": "PL"
    },
    {
        "form": "ṣūf",
        "pos": "NOUN",
        "gn": "M",
        "lex": "ṣūf"
    },
    {
        "form": "ṣup̭a",
        "pos": "NOUN",
        "gn": "F",
        "lex": "ṣup̭a"
    },
    {
        "form": "ṣop̭a",
        "pos": "NOUN",
        "gn": "F",
        "lex": "ṣup̭a"
    },
    {
        "form": "ṣup̭ăwaθa",
        "pos": "NOUN",
        "gn": "F",
        "lex": "ṣup̭a",
        "nu": "PL"
    },
    {
        "form": "ṣup̭e",
        "pos": "NOUN",
        "gn": "F",
        "lex": "ṣup̭a",
        "nu": "PL"
    },
    {
        "form": "ṣop̭aθa",
        "pos": "NOUN",
        "gn": "F",
        "lex": "ṣup̭a",
        "nu": "PL"
    },
    {
        "form": "ṣup̭ăwaθa",
        "pos": "NOUN",
        "gn": "F",
        "lex": "ṣup̭a",
        "nu": "PL"
    },
    {
        "form": "ṣup̭e",
        "pos": "NOUN",
        "gn": "F",
        "lex": "ṣup̭a",
        "nu": "PL"
    },
    {
        "form": "ṣop̭aθa",
        "pos": "NOUN",
        "gn": "F",
        "lex": "ṣup̭a",
        "nu": "PL"
    },
    {
        "form": "ṣup̭ăwaθa",
        "pos": "NOUN",
        "gn": "F",
        "lex": "ṣup̭a",
        "nu": "PL"
    },
    {
        "form": "ṣup̭e",
        "pos": "NOUN",
        "gn": "F",
        "lex": "ṣup̭a",
        "nu": "PL"
    },
    {
        "form": "ṣop̭aθa",
        "pos": "NOUN",
        "gn": "F",
        "lex": "ṣup̭a",
        "nu": "PL"
    },
    {
        "form": "ṣuwarta",
        "pos": "NOUN",
        "gn": "F",
        "lex": "ṣuwarta"
    },
    {
        "form": "ṣuwaryaθa",
        "pos": "NOUN",
        "gn": "F",
        "lex": "ṣuwarta",
        "nu": "PL"
    },
    {
        "form": "ṣuwya",
        "pos": "ADJV",
        "lex": "ṣuwya"
    },
    {
        "form": "ṣwiθa",
        "pos": "ADJV",
        "lex": "ṣuwya",
        "gn": "F"
    },
    {
        "form": "ṣuwye",
        "pos": "ADJV",
        "lex": "ṣuwya",
        "nu": "PL"
    },
    {
        "form": "šāb",
        "pos": "NOUN",
        "pos_context": [
            "NOUN",
            "ADJV"
        ],
        "gn": "M",
        "lex": "šāb"
    },
    {
        "form": "šăbăka",
        "pos": "NOUN",
        "gn": "F",
        "lex": "šăbăka"
    },
    {
        "form": "šab",
        "pos": "NOUN",
        "gn": "M",
        "lex": "šab"
    },
    {
        "form": "šabuða",
        "pos": "NOUN",
        "gn": "M",
        "lex": "šabuða"
    },
    {
        "form": "šabuðe",
        "pos": "NOUN",
        "gn": "M",
        "lex": "šabuða",
        "nu": "PL"
    },
    {
        "form": "šabuqa",
        "pos": "NOUN",
        "gn": "M",
        "lex": "šabuqa"
    },
    {
        "form": "šabuqe",
        "pos": "NOUN",
        "gn": "M",
        "lex": "šabuqa",
        "nu": "PL"
    },
    {
        "form": "šabθa",
        "pos": "NOUN",
        "gn": "F",
        "lex": "šabθa"
    },
    {
        "form": "šabbaθa",
        "pos": "NOUN",
        "gn": "F",
        "lex": "šabθa",
        "nu": "PL"
    },
    {
        "form": "šaðaya",
        "pos": "NOUN",
        "gn": "M",
        "lex": "šaðaya"
    },
    {
        "form": "šaðaye",
        "pos": "NOUN",
        "gn": "M",
        "lex": "šaðaya",
        "nu": "PL"
    },
    {
        "form": "šadda",
        "pos": "NOUN",
        "gn": "M",
        "lex": "šadda"
    },
    {
        "form": "šadde",
        "pos": "NOUN",
        "gn": "M",
        "lex": "šadda",
        "nu": "PL"
    },
    {
        "form": "šadəsta",
        "pos": "NOUN",
        "gn": "F",
        "lex": "šadəsta"
    },
    {
        "form": "šadəsyaθa",
        "pos": "NOUN",
        "gn": "F",
        "lex": "šadəsta",
        "nu": "PL"
    },
    {
        "form": "šadlaxana",
        "pos": "NOUN",
        "gn": "F",
        "lex": "šadlaxana"
    },
    {
        "form": "šaharta",
        "pos": "NOUN",
        "gn": "F",
        "lex": "šaharta"
    },
    {
        "form": "šaka",
        "pos": "NOUN",
        "gn": "M",
        "lex": "šaka"
    },
    {
        "form": "šake",
        "pos": "NOUN",
        "gn": "M",
        "lex": "šaka",
        "nu": "PL"
    },
    {
        "form": "šakka",
        "pos": "NOUN",
        "gn": "M",
        "lex": "šakka"
    },
    {
        "form": "šakke",
        "pos": "NOUN",
        "gn": "M",
        "lex": "šakka",
        "nu": "PL"
    },
    {
        "form": "šakroke",
        "pos": "NOUN",
        "gn": "F",
        "lex": "šakroke"
    },
    {
        "form": "šala",
        "pos": "NOUN",
        "gn": "M",
        "lex": "šala"
    },
    {
        "form": "šāl",
        "pos": "NOUN",
        "gn": "M",
        "lex": "šala"
    },
    {
        "form": "šale",
        "pos": "NOUN",
        "gn": "M",
        "lex": "šala",
        "nu": "PL"
    },
    {
        "form": "šalila",
        "pos": "NOUN",
        "gn": "M",
        "lex": "šalila"
    },
    {
        "form": "šalile",
        "pos": "NOUN",
        "gn": "M",
        "lex": "šalila",
        "nu": "PL"
    },
    {
        "form": "šalla",
        "pos": "NOUN",
        "gn": "M",
        "lex": "šalla"
    },
    {
        "form": "šallala",
        "pos": "NOUN",
        "gn": "M",
        "lex": "šallala"
    },
    {
        "form": "šallale",
        "pos": "NOUN",
        "gn": "M",
        "lex": "šallala",
        "nu": "PL"
    },
    {
        "form": "šalqo",
        "pos": "NOUN",
        "gn": "F",
        "lex": "šalqo"
    },
    {
        "form": "šăma",
        "pos": "NOUN",
        "gn": "F",
        "lex": "šăma"
    },
    {
        "form": "šama",
        "pos": "NOUN",
        "gn": "M",
        "lex": "šama"
    },
    {
        "form": "šame",
        "pos": "NOUN",
        "gn": "M",
        "lex": "šama",
        "nu": "PL"
    },
    {
        "form": "šămala",
        "pos": "NOUN",
        "gn": "F",
        "lex": "šămala"
    },
    {
        "form": "šămale",
        "pos": "NOUN",
        "gn": "F",
        "lex": "šămala",
        "nu": "PL"
    },
    {
        "form": "šamaša",
        "pos": "NOUN",
        "gn": "M",
        "lex": "šamaša"
    },
    {
        "form": "šumaša",
        "pos": "NOUN",
        "gn": "M",
        "lex": "šamaša"
    },
    {
        "form": "šamaše",
        "pos": "NOUN",
        "gn": "M",
        "lex": "šamaša",
        "nu": "PL"
    },
    {
        "form": "šumaše",
        "pos": "NOUN",
        "gn": "M",
        "lex": "šamaša",
        "nu": "PL"
    },
    {
        "form": "šamaše",
        "pos": "NOUN",
        "gn": "M",
        "lex": "šamaša",
        "nu": "PL"
    },
    {
        "form": "šumaše",
        "pos": "NOUN",
        "gn": "M",
        "lex": "šamaša",
        "nu": "PL"
    },
    {
        "form": "šambəs",
        "pos": "ADJV",
        "variable": "INVAR",
        "lex": "šambəs"
    },
    {
        "form": "šamina",
        "pos": "ADJV",
        "lex": "šamina"
    },
    {
        "form": "šaminta",
        "pos": "ADJV",
        "lex": "šamina",
        "gn": "F"
    },
    {
        "form": "šamine",
        "pos": "ADJV",
        "lex": "šamina",
        "nu": "PL"
    },
    {
        "form": "šamšuma",
        "pos": "NOUN",
        "gn": "M",
        "lex": "šamšuma"
    },
    {
        "form": "šamšume",
        "pos": "NOUN",
        "gn": "M",
        "lex": "šamšuma",
        "nu": "PL"
    },
    {
        "form": "šana",
        "pos": "NOUN",
        "gn": "M",
        "lex": "šana"
    },
    {
        "form": "šanane",
        "pos": "NOUN",
        "gn": "M",
        "lex": "šana",
        "nu": "PL"
    },
    {
        "form": "šangabí",
        "pos": "NOUN",
        "gn": "M",
        "lex": "šangabí"
    },
    {
        "form": "šapira",
        "pos": "ADJV",
        "lex": "šapira"
    },
    {
        "form": "šapirta",
        "pos": "ADJV",
        "lex": "šapira",
        "gn": "F"
    },
    {
        "form": "šapire",
        "pos": "ADJV",
        "lex": "šapira",
        "nu": "PL"
    },
    {
        "form": "šapna",
        "pos": "NOUN",
        "gn": "F",
        "lex": "šapna"
    },
    {
        "form": "šapnaθa",
        "pos": "NOUN",
        "gn": "F",
        "lex": "šapna",
        "nu": "PL"
    },
    {
        "form": "šapra",
        "pos": "NOUN",
        "gn": "M",
        "lex": "šapra"
    },
    {
        "form": "šapre",
        "pos": "NOUN",
        "gn": "M",
        "lex": "šapra",
        "nu": "PL"
    },
    {
        "form": "šăqa",
        "pos": "NOUN",
        "gn": "M",
        "lex": "šăqa"
    },
    {
        "form": "šaqa",
        "pos": "NOUN",
        "gn": "M",
        "lex": "šaqa"
    },
    {
        "form": "šaqe",
        "pos": "NOUN",
        "gn": "M",
        "lex": "šaqa",
        "nu": "PL"
    },
    {
        "form": "šaqiθa",
        "pos": "NOUN",
        "gn": "F",
        "lex": "šaqiθa"
    },
    {
        "form": "šaqiyaθa",
        "pos": "NOUN",
        "gn": "F",
        "lex": "šaqiθa",
        "nu": "PL"
    },
    {
        "form": "šaqyaθa",
        "pos": "NOUN",
        "gn": "F",
        "lex": "šaqiθa",
        "nu": "PL"
    },
    {
        "form": "šaqiyaθa",
        "pos": "NOUN",
        "gn": "F",
        "lex": "šaqiθa",
        "nu": "PL"
    },
    {
        "form": "šaqyaθa",
        "pos": "NOUN",
        "gn": "F",
        "lex": "šaqiθa",
        "nu": "PL"
    },
    {
        "form": "šaqla",
        "pos": "NOUN",
        "gn": "M",
        "lex": "šaqla"
    },
    {
        "form": "šaqle",
        "pos": "NOUN",
        "gn": "M",
        "lex": "šaqla",
        "nu": "PL"
    },
    {
        "form": "šaqlanət paθwaθa",
        "pos": "NOUN",
        "pos_context": [
            "NOUN",
            "ADJV"
        ],
        "gn": "M",
        "lex": "šaqlanət paθwaθa"
    },
    {
        "form": "šaqola",
        "pos": "NOUN",
        "gn": "M",
        "lex": "šaqola"
    },
    {
        "form": "šaqole",
        "pos": "NOUN",
        "gn": "M",
        "lex": "šaqola",
        "nu": "PL"
    },
    {
        "form": "šaqqa",
        "pos": "NOUN",
        "gn": "M",
        "lex": "šaqqa"
    },
    {
        "form": "šaqqana",
        "pos": "NOUN",
        "gn": "M",
        "lex": "šaqqana"
    },
    {
        "form": "šaqqane",
        "pos": "NOUN",
        "gn": "M",
        "lex": "šaqqana",
        "nu": "PL"
    },
    {
        "form": "šarba",
        "pos": "NOUN",
        "gn": "F",
        "lex": "šarba"
    },
    {
        "form": "šarbe",
        "pos": "NOUN",
        "gn": "F",
        "lex": "šarba",
        "nu": "PL"
    },
    {
        "form": "šarbaθa",
        "pos": "NOUN",
        "gn": "F",
        "lex": "šarba",
        "nu": "PL"
    },
    {
        "form": "šarbe",
        "pos": "NOUN",
        "gn": "F",
        "lex": "šarba",
        "nu": "PL"
    },
    {
        "form": "šarbaθa",
        "pos": "NOUN",
        "gn": "F",
        "lex": "šarba",
        "nu": "PL"
    },
    {
        "form": "šarbəṭana",
        "pos": "NOUN",
        "gn": "M",
        "lex": "šarbəṭana"
    },
    {
        "form": "šarəbṭana",
        "pos": "NOUN",
        "gn": "M",
        "lex": "šarbəṭana"
    },
    {
        "form": "mšarbəṭana",
        "pos": "NOUN",
        "gn": "M",
        "lex": "šarbəṭana"
    },
    {
        "form": "šarbəṭane",
        "pos": "NOUN",
        "gn": "M",
        "lex": "šarbəṭana",
        "nu": "PL"
    },
    {
        "form": "šăre",
        "pos": "NOUN",
        "nu": "PL",
        "lex": "šăre"
    },
    {
        "form": "šarīr",
        "pos": "NOUN",
        "gn": "M",
        "lex": "šarīr"
    },
    {
        "form": "šarira",
        "pos": "ADJV",
        "lex": "šarira"
    },
    {
        "form": "šarirta",
        "pos": "ADJV",
        "lex": "šarira",
        "gn": "F"
    },
    {
        "form": "šarire",
        "pos": "ADJV",
        "lex": "šarira",
        "nu": "PL"
    },
    {
        "form": "šărīṭ",
        "pos": "NOUN",
        "gn": "M",
        "lex": "šărīṭ"
    },
    {
        "form": "šarniye",
        "pos": "NOUN",
        "nu": "PL",
        "lex": "šarniye"
    },
    {
        "form": "šɛrniye",
        "pos": "NOUN",
        "nu": "PL",
        "lex": "šarniye"
    },
    {
        "form": "šarnita",
        "pos": "NOUN",
        "nu": "SG",
        "lex": "šarniye"
    },
    {
        "form": "šarpa",
        "pos": "NOUN",
        "gn": "M",
        "lex": "šarpa"
    },
    {
        "form": "šaršura",
        "pos": "NOUN",
        "gn": "M",
        "lex": "šaršura"
    },
    {
        "form": "šaršure",
        "pos": "NOUN",
        "gn": "M",
        "lex": "šaršura",
        "nu": "PL"
    },
    {
        "form": "šarṭ",
        "pos": "NOUN",
        "gn": "F",
        "lex": "šarṭ"
    },
    {
        "form": "šărəṭ",
        "pos": "NOUN",
        "gn": "F",
        "lex": "šarṭ"
    },
    {
        "form": "šăraṭe",
        "pos": "NOUN",
        "gn": "F",
        "lex": "šarṭ",
        "nu": "PL"
    },
    {
        "form": "šŭrūṭ",
        "pos": "NOUN",
        "gn": "F",
        "lex": "šarṭ",
        "nu": "PL"
    },
    {
        "form": "šăraṭe",
        "pos": "NOUN",
        "gn": "F",
        "lex": "šarṭ",
        "nu": "PL"
    },
    {
        "form": "šŭrūṭ",
        "pos": "NOUN",
        "gn": "F",
        "lex": "šarṭ",
        "nu": "PL"
    },
    {
        "form": "šaruθa",
        "pos": "NOUN",
        "gn": "F",
        "lex": "šaruθa"
    },
    {
        "form": "šaruyaθa",
        "pos": "NOUN",
        "gn": "F",
        "lex": "šaruθa",
        "nu": "PL"
    },
    {
        "form": "šarθa",
        "pos": "NOUN",
        "gn": "F",
        "lex": "šarθa"
    },
    {
        "form": "šaryaθa",
        "pos": "NOUN",
        "gn": "F",
        "lex": "šarθa",
        "nu": "PL"
    },
    {
        "form": "šaša",
        "pos": "NOUN",
        "gn": "M",
        "lex": "šaša"
    },
    {
        "form": "šaše",
        "pos": "NOUN",
        "gn": "M",
        "lex": "šaša",
        "nu": "PL"
    },
    {
        "form": "šašta",
        "pos": "NOUN",
        "gn": "F",
        "lex": "šašta"
    },
    {
        "form": "šašyaθa",
        "pos": "NOUN",
        "gn": "F",
        "lex": "šašta",
        "nu": "PL"
    },
    {
        "form": "šata",
        "pos": "NOUN",
        "gn": "F",
        "lex": "šata"
    },
    {
        "form": "šaṭər",
        "pos": "ADJV",
        "variable": "INVAR",
        "lex": "šaṭər"
    },
    {
        "form": "šatɛθa",
        "pos": "NOUN",
        "gn": "F",
        "lex": "šatɛθa"
    },
    {
        "form": "šatayaθa",
        "pos": "NOUN",
        "gn": "F",
        "lex": "šatɛθa",
        "nu": "PL"
    },
    {
        "form": "šaṭṭa",
        "pos": "NOUN",
        "gn": "M",
        "lex": "šaṭṭa"
    },
    {
        "form": "šatyana",
        "pos": "NOUN",
        "gn": "M",
        "lex": "šatyana"
    },
    {
        "form": "šatyane",
        "pos": "NOUN",
        "gn": "M",
        "lex": "šatyana",
        "nu": "PL"
    },
    {
        "form": "šăvana",
        "pos": "NOUN",
        "gn": "M",
        "lex": "šăvana"
    },
    {
        "form": "šăvane",
        "pos": "NOUN",
        "gn": "M",
        "lex": "šăvana",
        "nu": "PL"
    },
    {
        "form": "šăve",
        "pos": "NOUN",
        "gn": "F",
        "lex": "šăve"
    },
    {
        "form": "šawbana",
        "pos": "ADJV",
        "lex": "šawbana"
    },
    {
        "form": "šawbanta",
        "pos": "ADJV",
        "lex": "šawbana",
        "gn": "F"
    },
    {
        "form": "šawbane",
        "pos": "ADJV",
        "lex": "šawbana",
        "nu": "PL"
    },
    {
        "form": "šawpa",
        "pos": "NOUN",
        "gn": "M",
        "lex": "šawpa"
    },
    {
        "form": "šawpe",
        "pos": "NOUN",
        "gn": "M",
        "lex": "šawpa",
        "nu": "PL"
    },
    {
        "form": "šawwa",
        "pos": "NUMR",
        "lex": "šawwa"
    },
    {
        "form": "ʾəšwa",
        "pos": "NUMR",
        "lex": "šawwa",
        "gn": "F"
    },
    {
        "form": "šawwaθn",
        "pos": "NUMR",
        "lex": "šawwaθn"
    },
    {
        "form": "šawwi",
        "pos": "NUMR",
        "lex": "šawwi"
    },
    {
        "form": "šaxina",
        "pos": "ADJV",
        "lex": "šaxina"
    },
    {
        "form": "šaxinta",
        "pos": "ADJV",
        "lex": "šaxina",
        "gn": "F"
    },
    {
        "form": "šaxine",
        "pos": "ADJV",
        "lex": "šaxina",
        "nu": "PL"
    },
    {
        "form": "šaxinuθa",
        "pos": "NOUN",
        "gn": "F",
        "lex": "šaxinuθa"
    },
    {
        "form": "šaxxa",
        "pos": "ADJV",
        "lex": "šaxxa"
    },
    {
        "form": "šaxxe",
        "pos": "ADJV",
        "lex": "šaxxa",
        "gn": "F"
    },
    {
        "form": "šaxxe",
        "pos": "ADJV",
        "lex": "šaxxa",
        "nu": "PL"
    },
    {
        "form": "šăyana",
        "pos": "NOUN",
        "gn": "M",
        "lex": "šăyana"
    },
    {
        "form": "šăyane",
        "pos": "NOUN",
        "gn": "M",
        "lex": "šăyana",
        "nu": "PL"
    },
    {
        "form": "šazada",
        "pos": "NOUN",
        "gn": "M",
        "lex": "šazada"
    },
    {
        "form": "šazade",
        "pos": "NOUN",
        "gn": "M",
        "lex": "šazada",
        "nu": "PL"
    },
    {
        "form": "šazatta",
        "pos": "NOUN",
        "gn": "F",
        "lex": "šazatta"
    },
    {
        "form": "šaʿb",
        "pos": "NOUN",
        "gn": "M",
        "lex": "šaʿb"
    },
    {
        "form": "šaθa",
        "pos": "NOUN",
        "gn": "F",
        "lex": "šaθa"
    },
    {
        "form": "šaθana",
        "pos": "ADJV",
        "lex": "šaθana"
    },
    {
        "form": "šaθanta",
        "pos": "ADJV",
        "lex": "šaθana",
        "gn": "F"
    },
    {
        "form": "šaθane",
        "pos": "ADJV",
        "lex": "šaθana",
        "nu": "PL"
    },
    {
        "form": "šeða",
        "pos": "NOUN",
        "gn": "M",
        "lex": "šeða"
    },
    {
        "form": "šeðe",
        "pos": "NOUN",
        "gn": "M",
        "lex": "šeða",
        "nu": "PL"
    },
    {
        "form": "šeða",
        "pos": "NOUN",
        "gn": "M",
        "lex": "šeða.2"
    },
    {
        "form": "šeðe",
        "pos": "NOUN",
        "gn": "M",
        "lex": "šeða.2",
        "nu": "PL"
    },
    {
        "form": "šeðana",
        "pos": "ADJV",
        "lex": "šeðana"
    },
    {
        "form": "šeðanta",
        "pos": "ADJV",
        "lex": "šeðana",
        "gn": "F"
    },
    {
        "form": "šeðane",
        "pos": "ADJV",
        "lex": "šeðana",
        "nu": "PL"
    },
    {
        "form": "šekăro!",
        "pos": "INTJ",
        "lex": "šekăro!"
    },
    {
        "form": "šekər",
        "pos": "NOUN",
        "gn": "F",
        "lex": "šekər"
    },
    {
        "form": "šenəkka",
        "pos": "NOUN",
        "gn": "M",
        "lex": "šenəkka"
    },
    {
        "form": "šenəkke",
        "pos": "NOUN",
        "gn": "M",
        "lex": "šenəkka",
        "nu": "PL"
    },
    {
        "form": "šera",
        "pos": "NOUN",
        "gn": "M",
        "lex": "šera"
    },
    {
        "form": "šere",
        "pos": "NOUN",
        "gn": "M",
        "lex": "šera",
        "nu": "PL"
    },
    {
        "form": "šēx",
        "pos": "NOUN",
        "gn": "M",
        "lex": "šēx"
    },
    {
        "form": "šexiye",
        "pos": "NOUN",
        "gn": "M",
        "lex": "šēx",
        "nu": "PL"
    },
    {
        "form": "šɛna",
        "pos": "NOUN",
        "gn": "M",
        "lex": "šɛna"
    },
    {
        "form": "šɛnaya",
        "pos": "ADJV",
        "lex": "šɛnaya"
    },
    {
        "form": "šɛnɛθa",
        "pos": "ADJV",
        "lex": "šɛnaya",
        "gn": "F"
    },
    {
        "form": "šɛnaye",
        "pos": "ADJV",
        "lex": "šɛnaya",
        "nu": "PL"
    },
    {
        "form": "šɛpanta",
        "pos": "NOUN",
        "gn": "F",
        "lex": "šɛpanta"
    },
    {
        "form": "šɛpanyaθa",
        "pos": "NOUN",
        "gn": "F",
        "lex": "šɛpanta",
        "nu": "PL"
    },
    {
        "form": "šəbbaqa",
        "pos": "NOUN",
        "gn": "M",
        "lex": "šəbbaqa"
    },
    {
        "form": "šəbbaqe",
        "pos": "NOUN",
        "gn": "M",
        "lex": "šəbbaqa",
        "nu": "PL"
    },
    {
        "form": "šəbbəlta",
        "pos": "NOUN",
        "gn": "F",
        "lex": "šəbbəlta"
    },
    {
        "form": "šəblaθa",
        "pos": "NOUN",
        "gn": "F",
        "lex": "šəbbəlta",
        "nu": "PL"
    },
    {
        "form": "šəble",
        "pos": "NOUN",
        "gn": "F",
        "lex": "šəbbəlta",
        "nu": "PL"
    },
    {
        "form": "šəblaθa",
        "pos": "NOUN",
        "gn": "F",
        "lex": "šəbbəlta",
        "nu": "PL"
    },
    {
        "form": "šəble",
        "pos": "NOUN",
        "gn": "F",
        "lex": "šəbbəlta",
        "nu": "PL"
    },
    {
        "form": "šəbbərθa",
        "pos": "NOUN",
        "gn": "F",
        "lex": "šəbbərθa"
    },
    {
        "form": "šəbbərta",
        "pos": "NOUN",
        "gn": "F",
        "lex": "šəbbərθa"
    },
    {
        "form": "šəbbəryaθa",
        "pos": "NOUN",
        "gn": "F",
        "lex": "šəbbərθa",
        "nu": "PL"
    },
    {
        "form": "šəbbət",
        "pos": "NOUN",
        "gn": "M",
        "lex": "šəbbət"
    },
    {
        "form": "šədda",
        "pos": "NOUN",
        "gn": "F",
        "lex": "šədda"
    },
    {
        "form": "šəddaθa",
        "pos": "NOUN",
        "gn": "F",
        "lex": "šədda",
        "nu": "PL"
    },
    {
        "form": "šəddəlta",
        "pos": "NOUN",
        "gn": "F",
        "lex": "šəddəlta"
    },
    {
        "form": "šəddəlyaθa",
        "pos": "NOUN",
        "gn": "F",
        "lex": "šəddəlta",
        "nu": "PL"
    },
    {
        "form": "šədle",
        "pos": "NOUN",
        "gn": "F",
        "lex": "šəddəlta",
        "nu": "PL"
    },
    {
        "form": "šəddəlyaθa",
        "pos": "NOUN",
        "gn": "F",
        "lex": "šəddəlta",
        "nu": "PL"
    },
    {
        "form": "šədle",
        "pos": "NOUN",
        "gn": "F",
        "lex": "šəddəlta",
        "nu": "PL"
    },
    {
        "form": "šədla",
        "pos": "NOUN",
        "gn": "M",
        "lex": "šədla"
    },
    {
        "form": "šədle",
        "pos": "NOUN",
        "gn": "M",
        "lex": "šədla",
        "nu": "PL"
    },
    {
        "form": "šədla",
        "pos": "NOUN",
        "gn": "M",
        "lex": "šədla.2"
    },
    {
        "form": "šədle",
        "pos": "NOUN",
        "gn": "M",
        "lex": "šədla.2",
        "nu": "PL"
    },
    {
        "form": "šəftiya",
        "pos": "NOUN",
        "gn": "M",
        "lex": "šəftiya"
    },
    {
        "form": "šəftiye",
        "pos": "NOUN",
        "gn": "M",
        "lex": "šəftiya",
        "nu": "PL"
    },
    {
        "form": "šəkkuθa",
        "pos": "NOUN",
        "gn": "F",
        "lex": "šəkkuθa"
    },
    {
        "form": "šəkla",
        "pos": "NOUN",
        "gn": "M",
        "lex": "šəkla"
    },
    {
        "form": "šəkle",
        "pos": "NOUN",
        "gn": "M",
        "lex": "šəkla",
        "nu": "PL"
    },
    {
        "form": "šəklana",
        "pos": "ADJV",
        "lex": "šəklana"
    },
    {
        "form": "šəklanta",
        "pos": "ADJV",
        "lex": "šəklana",
        "gn": "F"
    },
    {
        "form": "šəklane",
        "pos": "ADJV",
        "lex": "šəklana",
        "nu": "PL"
    },
    {
        "form": "šəkloka",
        "pos": "NOUN",
        "gn": "M",
        "lex": "šəkloka"
    },
    {
        "form": "šəkloke",
        "pos": "NOUN",
        "gn": "M",
        "lex": "šəkloka",
        "nu": "PL"
    },
    {
        "form": "šəkθa",
        "pos": "NOUN",
        "gn": "F",
        "lex": "šəkθa"
    },
    {
        "form": "šəkkaθa",
        "pos": "NOUN",
        "gn": "F",
        "lex": "šəkθa",
        "nu": "PL"
    },
    {
        "form": "škaθa",
        "pos": "NOUN",
        "gn": "F",
        "lex": "šəkθa",
        "nu": "PL"
    },
    {
        "form": "šəkke",
        "pos": "NOUN",
        "gn": "F",
        "lex": "šəkθa",
        "nu": "PL"
    },
    {
        "form": "šəkkaθa",
        "pos": "NOUN",
        "gn": "F",
        "lex": "šəkθa",
        "nu": "PL"
    },
    {
        "form": "škaθa",
        "pos": "NOUN",
        "gn": "F",
        "lex": "šəkθa",
        "nu": "PL"
    },
    {
        "form": "šəkke",
        "pos": "NOUN",
        "gn": "F",
        "lex": "šəkθa",
        "nu": "PL"
    },
    {
        "form": "šəkkaθa",
        "pos": "NOUN",
        "gn": "F",
        "lex": "šəkθa",
        "nu": "PL"
    },
    {
        "form": "škaθa",
        "pos": "NOUN",
        "gn": "F",
        "lex": "šəkθa",
        "nu": "PL"
    },
    {
        "form": "šəkke",
        "pos": "NOUN",
        "gn": "F",
        "lex": "šəkθa",
        "nu": "PL"
    },
    {
        "form": "šəllela",
        "pos": "NOUN",
        "gn": "M",
        "lex": "šəllela"
    },
    {
        "form": "šəllele",
        "pos": "NOUN",
        "gn": "M",
        "lex": "šəllela",
        "nu": "PL"
    },
    {
        "form": "šəlloxta",
        "pos": "NOUN",
        "gn": "F",
        "lex": "šəlloxta"
    },
    {
        "form": "šəlloxyaθa",
        "pos": "NOUN",
        "gn": "F",
        "lex": "šəlloxta",
        "nu": "PL"
    },
    {
        "form": "šəlmana",
        "pos": "NOUN",
        "gn": "F",
        "lex": "šəlmana"
    },
    {
        "form": "šəlmanāt",
        "pos": "NOUN",
        "gn": "F",
        "lex": "šəlmana",
        "nu": "PL"
    },
    {
        "form": "šəlxa",
        "pos": "NOUN",
        "gn": "M",
        "lex": "šəlxa"
    },
    {
        "form": "šəlxe",
        "pos": "NOUN",
        "gn": "M",
        "lex": "šəlxa",
        "nu": "PL"
    },
    {
        "form": "šəlya",
        "pos": "ADJV",
        "lex": "šəlya"
    },
    {
        "form": "šliθa",
        "pos": "ADJV",
        "lex": "šəlya",
        "gn": "F"
    },
    {
        "form": "šəlye",
        "pos": "ADJV",
        "lex": "šəlya",
        "nu": "PL"
    },
    {
        "form": "šəlya",
        "pos": "NOUN",
        "gn": "M",
        "lex": "šəlya.2"
    },
    {
        "form": "šəlye",
        "pos": "NOUN",
        "gn": "M",
        "lex": "šəlya.2",
        "nu": "PL"
    },
    {
        "form": "šəmma",
        "pos": "NOUN",
        "gn": "M",
        "lex": "šəmma"
    },
    {
        "form": "šəmmane",
        "pos": "NOUN",
        "gn": "M",
        "lex": "šəmma",
        "nu": "PL"
    },
    {
        "form": "šəmmaxta",
        "pos": "NOUN",
        "gn": "F",
        "lex": "šəmmaxta"
    },
    {
        "form": "šəmme",
        "pos": "NOUN",
        "gn": "F",
        "lex": "šəmme"
    },
    {
        "form": "šəmməšta",
        "pos": "NOUN",
        "gn": "F",
        "lex": "šəmməšta"
    },
    {
        "form": "šəmra",
        "pos": "NOUN",
        "gn": "M",
        "lex": "šəmra"
    },
    {
        "form": "šəmša",
        "pos": "NOUN",
        "gn": "F",
        "lex": "šəmša"
    },
    {
        "form": "šəmšaya",
        "pos": "ADJV",
        "lex": "šəmšaya"
    },
    {
        "form": "šəmšɛθa",
        "pos": "ADJV",
        "lex": "šəmšaya",
        "gn": "F"
    },
    {
        "form": "šəmšaye",
        "pos": "ADJV",
        "lex": "šəmšaya",
        "nu": "PL"
    },
    {
        "form": "šəndoxa",
        "pos": "NOUN",
        "gn": "M",
        "lex": "šəndoxa"
    },
    {
        "form": "šəndoxe",
        "pos": "NOUN",
        "gn": "M",
        "lex": "šəndoxa",
        "nu": "PL"
    },
    {
        "form": "šənduxta",
        "pos": "NOUN",
        "gn": "F",
        "lex": "šənduxta"
    },
    {
        "form": "šənduxyaθa",
        "pos": "NOUN",
        "gn": "F",
        "lex": "šənduxta",
        "nu": "PL"
    },
    {
        "form": "šənqa",
        "pos": "NOUN",
        "gn": "M",
        "lex": "šənqa"
    },
    {
        "form": "šənqe",
        "pos": "NOUN",
        "gn": "M",
        "lex": "šənqa",
        "nu": "PL"
    },
    {
        "form": "šənxurri",
        "pos": "ADJV",
        "variable": "INVAR",
        "lex": "šənxurri"
    },
    {
        "form": "šənθa",
        "pos": "NOUN",
        "gn": "F",
        "lex": "šənθa"
    },
    {
        "form": "šəppola",
        "pos": "NOUN",
        "gn": "M",
        "lex": "šəppola"
    },
    {
        "form": "šəppole",
        "pos": "NOUN",
        "gn": "M",
        "lex": "šəppola",
        "nu": "PL"
    },
    {
        "form": "šəpra",
        "pos": "NOUN",
        "gn": "M",
        "lex": "šəpra"
    },
    {
        "form": "šəprane",
        "pos": "NOUN",
        "gn": "M",
        "lex": "šəpra",
        "nu": "PL"
    },
    {
        "form": "šəqqana",
        "pos": "NOUN",
        "gn": "M",
        "lex": "šəqqana"
    },
    {
        "form": "šəqraqa",
        "pos": "NOUN",
        "gn": "MF",
        "lex": "šəqraqa"
    },
    {
        "form": "šəqraqe",
        "pos": "NOUN",
        "gn": "MF",
        "lex": "šəqraqa",
        "nu": "PL"
    },
    {
        "form": "šərma",
        "pos": "NOUN",
        "gn": "F",
        "lex": "šərma"
    },
    {
        "form": "šərmaθa",
        "pos": "NOUN",
        "gn": "F",
        "lex": "šərma",
        "nu": "PL"
    },
    {
        "form": "šəryoxa",
        "pos": "NOUN",
        "gn": "M",
        "lex": "šəryoxa"
    },
    {
        "form": "šəryoxe",
        "pos": "NOUN",
        "gn": "M",
        "lex": "šəryoxa",
        "nu": "PL"
    },
    {
        "form": "šəšxana",
        "pos": "NOUN",
        "gn": "M",
        "lex": "šəšxana"
    },
    {
        "form": "šətrənje",
        "pos": "NOUN",
        "nu": "PL",
        "lex": "šətrənje"
    },
    {
        "form": "šəṭrana",
        "pos": "ADJV",
        "lex": "šəṭrana"
    },
    {
        "form": "šṭrana",
        "pos": "ADJV",
        "lex": "šəṭrana"
    },
    {
        "form": "šəṭro",
        "pos": "NOUN",
        "gn": "F",
        "lex": "šəṭro"
    },
    {
        "form": "šətta",
        "pos": "NOUN",
        "gn": "F",
        "lex": "šətta"
    },
    {
        "form": "šəttaθa",
        "pos": "NOUN",
        "gn": "F",
        "lex": "šətta",
        "nu": "PL"
    },
    {
        "form": "šətya",
        "pos": "NOUN",
        "gn": "M",
        "lex": "šətya"
    },
    {
        "form": "šəxda",
        "pos": "NOUN",
        "gn": "M",
        "lex": "šəxda"
    },
    {
        "form": "šəxra",
        "pos": "NOUN",
        "gn": "M",
        "lex": "šəxra"
    },
    {
        "form": "šəxta",
        "pos": "NOUN",
        "gn": "M",
        "lex": "šəxta"
    },
    {
        "form": "šəxte",
        "pos": "NOUN",
        "gn": "M",
        "lex": "šəxta",
        "nu": "PL"
    },
    {
        "form": "šəxtana",
        "pos": "ADJV",
        "lex": "šəxtana"
    },
    {
        "form": "šəxtanta",
        "pos": "ADJV",
        "lex": "šəxtana",
        "gn": "F"
    },
    {
        "form": "šəxtane",
        "pos": "ADJV",
        "lex": "šəxtana",
        "nu": "PL"
    },
    {
        "form": "šəxxaṭa",
        "pos": "NOUN",
        "gn": "M",
        "lex": "šəxxaṭa"
    },
    {
        "form": "šəxxaṭe",
        "pos": "NOUN",
        "gn": "M",
        "lex": "šəxxaṭa",
        "nu": "PL"
    },
    {
        "form": "šəlpa",
        "pos": "NOUN",
        "gn": "M",
        "lex": "šəlpa"
    },
    {
        "form": "šima",
        "pos": "NOUN",
        "gn": "M",
        "lex": "šima"
    },
    {
        "form": "šima",
        "pos": "ADJV",
        "lex": "šima.2"
    },
    {
        "form": "šimta",
        "pos": "ADJV",
        "lex": "šima.2",
        "gn": "F"
    },
    {
        "form": "šime",
        "pos": "ADJV",
        "lex": "šima.2",
        "nu": "PL"
    },
    {
        "form": "šipa",
        "pos": "NOUN",
        "gn": "M",
        "lex": "šipa"
    },
    {
        "form": "šipe",
        "pos": "NOUN",
        "gn": "M",
        "lex": "šipa",
        "nu": "PL"
    },
    {
        "form": "šipa",
        "pos": "ADJV",
        "lex": "šipa.2"
    },
    {
        "form": "šipta",
        "pos": "ADJV",
        "lex": "šipa.2",
        "gn": "F"
    },
    {
        "form": "šipe",
        "pos": "ADJV",
        "lex": "šipa.2",
        "nu": "PL"
    },
    {
        "form": "šira",
        "pos": "NOUN",
        "gn": "M",
        "lex": "šira"
    },
    {
        "form": "šiša",
        "pos": "NOUN",
        "gn": "M",
        "lex": "šiša"
    },
    {
        "form": "šiše",
        "pos": "NOUN",
        "gn": "M",
        "lex": "šiša",
        "nu": "PL"
    },
    {
        "form": "šišmanta",
        "pos": "NOUN",
        "gn": "F",
        "lex": "šišmanta"
    },
    {
        "form": "šišme",
        "pos": "NOUN",
        "nu": "PL",
        "lex": "šišme"
    },
    {
        "form": "škăra",
        "pos": "ADJV",
        "variable": "INVAR",
        "lex": "škăra"
    },
    {
        "form": "ʾəškăra",
        "pos": "ADJV",
        "variable": "INVAR",
        "lex": "škăra"
    },
    {
        "form": "škira",
        "pos": "ADJV",
        "lex": "škira"
    },
    {
        "form": "škirta",
        "pos": "ADJV",
        "lex": "škira",
        "gn": "F"
    },
    {
        "form": "škire",
        "pos": "ADJV",
        "lex": "škira",
        "nu": "PL"
    },
    {
        "form": "šlada",
        "pos": "NOUN",
        "gn": "F",
        "lex": "šlada"
    },
    {
        "form": "šlade",
        "pos": "NOUN",
        "gn": "F",
        "lex": "šlada",
        "nu": "PL"
    },
    {
        "form": "šladaθa",
        "pos": "NOUN",
        "gn": "F",
        "lex": "šlada",
        "nu": "PL"
    },
    {
        "form": "šlade",
        "pos": "NOUN",
        "gn": "F",
        "lex": "šlada",
        "nu": "PL"
    },
    {
        "form": "šladaθa",
        "pos": "NOUN",
        "gn": "F",
        "lex": "šlada",
        "nu": "PL"
    },
    {
        "form": "šlama",
        "pos": "NOUN",
        "gn": "M",
        "lex": "šlama"
    },
    {
        "form": "šliθa",
        "pos": "NOUN",
        "gn": "F",
        "lex": "šliθa"
    },
    {
        "form": "šmayya",
        "pos": "NOUN",
        "gn": "F",
        "lex": "šmayya"
    },
    {
        "form": "šmɛθa",
        "pos": "NOUN",
        "gn": "F",
        "lex": "šmɛθa"
    },
    {
        "form": "šămaθa",
        "pos": "NOUN",
        "gn": "F",
        "lex": "šmɛθa",
        "nu": "PL"
    },
    {
        "form": "šor",
        "pos": "ADJV",
        "variable": "INVAR",
        "lex": "šor"
    },
    {
        "form": "šoramiṭa",
        "pos": "NOUN",
        "gn": "M",
        "lex": "šoramiṭa"
    },
    {
        "form": "šoramiṭe",
        "pos": "NOUN",
        "gn": "M",
        "lex": "šoramiṭa",
        "nu": "PL"
    },
    {
        "form": "šorba",
        "pos": "NOUN",
        "gn": "F",
        "lex": "šorba"
    },
    {
        "form": "šošanθa",
        "pos": "NOUN",
        "gn": "F",
        "lex": "šošanθa"
    },
    {
        "form": "šošanne",
        "pos": "NOUN",
        "gn": "F",
        "lex": "šošanθa",
        "nu": "PL"
    },
    {
        "form": "šotapaʾiθ",
        "pos": "ADVB",
        "lex": "šotapaʾiθ"
    },
    {
        "form": "špila",
        "pos": "ADJV",
        "lex": "špila"
    },
    {
        "form": "špilta",
        "pos": "ADJV",
        "lex": "špila",
        "gn": "F"
    },
    {
        "form": "špile",
        "pos": "ADJV",
        "lex": "špila",
        "nu": "PL"
    },
    {
        "form": "špina",
        "pos": "ADJV",
        "lex": "špina"
    },
    {
        "form": "špinta",
        "pos": "ADJV",
        "lex": "špina",
        "gn": "F"
    },
    {
        "form": "špine",
        "pos": "ADJV",
        "lex": "špina",
        "nu": "PL"
    },
    {
        "form": "šraʾa",
        "pos": "NOUN",
        "gn": "F",
        "lex": "šraʾa"
    },
    {
        "form": "šraya",
        "pos": "NOUN",
        "gn": "F",
        "lex": "šraʾa"
    },
    {
        "form": "šraʾaθa",
        "pos": "NOUN",
        "gn": "F",
        "lex": "šraʾa",
        "nu": "PL"
    },
    {
        "form": "šrayaθa",
        "pos": "NOUN",
        "gn": "F",
        "lex": "šraʾa",
        "nu": "PL"
    },
    {
        "form": "šraʾaθa",
        "pos": "NOUN",
        "gn": "F",
        "lex": "šraʾa",
        "nu": "PL"
    },
    {
        "form": "šrayaθa",
        "pos": "NOUN",
        "gn": "F",
        "lex": "šraʾa",
        "nu": "PL"
    },
    {
        "form": "šrape",
        "pos": "NOUN",
        "nu": "PL",
        "lex": "šrape"
    },
    {
        "form": "šrara",
        "pos": "NOUN",
        "gn": "M",
        "lex": "šrara"
    },
    {
        "form": "štɛθa",
        "pos": "NOUN",
        "gn": "F",
        "lex": "štɛθa"
    },
    {
        "form": "štayaθa",
        "pos": "NOUN",
        "gn": "F",
        "lex": "štɛθa",
        "nu": "PL"
    },
    {
        "form": "štiqa",
        "pos": "ADJV",
        "lex": "štiqa"
    },
    {
        "form": "štiqta",
        "pos": "ADJV",
        "lex": "štiqa",
        "gn": "F"
    },
    {
        "form": "štiqe",
        "pos": "ADJV",
        "lex": "štiqa",
        "nu": "PL"
    },
    {
        "form": "šṭixa",
        "pos": "ADJV",
        "lex": "šṭixa"
    },
    {
        "form": "šṭixta",
        "pos": "ADJV",
        "lex": "šṭixa",
        "gn": "F"
    },
    {
        "form": "šṭixe",
        "pos": "ADJV",
        "lex": "šṭixa",
        "nu": "PL"
    },
    {
        "form": "šubaða",
        "pos": "NOUN",
        "gn": "M",
        "lex": "šubaða"
    },
    {
        "form": "šukraya",
        "pos": "ADJV",
        "lex": "šukraya"
    },
    {
        "form": "šukrɛθa",
        "pos": "ADJV",
        "lex": "šukraya",
        "gn": "F"
    },
    {
        "form": "šukraye",
        "pos": "ADJV",
        "lex": "šukraya",
        "nu": "PL"
    },
    {
        "form": "šula",
        "pos": "NOUN",
        "gn": "M",
        "lex": "šula"
    },
    {
        "form": "šule",
        "pos": "NOUN",
        "gn": "M",
        "lex": "šula",
        "nu": "PL"
    },
    {
        "form": "šulane",
        "pos": "NOUN",
        "gn": "M",
        "lex": "šula",
        "nu": "PL"
    },
    {
        "form": "šule",
        "pos": "NOUN",
        "gn": "M",
        "lex": "šula",
        "nu": "PL"
    },
    {
        "form": "šulane",
        "pos": "NOUN",
        "gn": "M",
        "lex": "šula",
        "nu": "PL"
    },
    {
        "form": "šumana",
        "pos": "ADJV",
        "lex": "šumana"
    },
    {
        "form": "šumanta",
        "pos": "ADJV",
        "lex": "šumana",
        "gn": "F"
    },
    {
        "form": "šumane",
        "pos": "ADJV",
        "lex": "šumana",
        "nu": "PL"
    },
    {
        "form": "šumuθa",
        "pos": "NOUN",
        "gn": "F",
        "lex": "šumuθa"
    },
    {
        "form": "šupra",
        "pos": "NOUN",
        "gn": "M",
        "lex": "šupra"
    },
    {
        "form": "šup̣šup̣ina",
        "pos": "NOUN",
        "gn": "F",
        "lex": "šup̣šup̣ina"
    },
    {
        "form": "šup̣šup̣ine",
        "pos": "NOUN",
        "gn": "F",
        "lex": "šup̣šup̣ina",
        "nu": "PL"
    },
    {
        "form": "šuqa",
        "pos": "NOUN",
        "gn": "M",
        "lex": "šuqa"
    },
    {
        "form": "šuqane",
        "pos": "NOUN",
        "gn": "M",
        "lex": "šuqa",
        "nu": "PL"
    },
    {
        "form": "šura",
        "pos": "NOUN",
        "gn": "M",
        "lex": "šura"
    },
    {
        "form": "šure",
        "pos": "NOUN",
        "gn": "M",
        "lex": "šura",
        "nu": "PL"
    },
    {
        "form": "šurane",
        "pos": "NOUN",
        "gn": "M",
        "lex": "šura",
        "nu": "PL"
    },
    {
        "form": "šure",
        "pos": "NOUN",
        "gn": "M",
        "lex": "šura",
        "nu": "PL"
    },
    {
        "form": "šurane",
        "pos": "NOUN",
        "gn": "M",
        "lex": "šura",
        "nu": "PL"
    },
    {
        "form": "šuraye",
        "pos": "ADVB",
        "lex": "šuraye"
    },
    {
        "form": "šurela",
        "pos": "NOUN",
        "gn": "M",
        "lex": "šurela"
    },
    {
        "form": "šurele",
        "pos": "NOUN",
        "gn": "M",
        "lex": "šurela",
        "nu": "PL"
    },
    {
        "form": "šuša",
        "pos": "NOUN",
        "gn": "M",
        "lex": "šuša"
    },
    {
        "form": "šuše",
        "pos": "NOUN",
        "gn": "M",
        "lex": "šuša",
        "nu": "PL"
    },
    {
        "form": "šut",
        "pos": "PART",
        "lex": "šut"
    },
    {
        "form": "šuxa",
        "pos": "NOUN",
        "gn": "M",
        "lex": "šuxa"
    },
    {
        "form": "šuxlapa",
        "pos": "NOUN",
        "gn": "M",
        "lex": "šuxlapa"
    },
    {
        "form": "šuxlape",
        "pos": "NOUN",
        "gn": "M",
        "lex": "šuxlapa",
        "nu": "PL"
    },
    {
        "form": "šuxra",
        "pos": "NOUN",
        "gn": "M",
        "lex": "šuxra"
    },
    {
        "form": "šwalta",
        "pos": "NOUN",
        "gn": "F",
        "lex": "šwalta"
    },
    {
        "form": "šwanəkke",
        "pos": "NOUN",
        "gn": "F",
        "lex": "šwanəkke"
    },
    {
        "form": "šwanəkke",
        "pos": "NOUN",
        "gn": "F",
        "lex": "šwanəkke",
        "nu": "PL"
    },
    {
        "form": "šwassər",
        "pos": "NUMR",
        "lex": "šwassər"
    },
    {
        "form": "swata",
        "pos": "NOUN",
        "gn": "F",
        "lex": "swata.2"
    },
    {
        "form": "šwawa",
        "pos": "NOUN",
        "gn": "M",
        "lex": "šwawa"
    },
    {
        "form": "šwawe",
        "pos": "NOUN",
        "gn": "M",
        "lex": "šwawa",
        "nu": "PL"
    },
    {
        "form": "šwawta",
        "pos": "NOUN",
        "gn": "F",
        "lex": "šwawta"
    },
    {
        "form": "šwota",
        "pos": "NOUN",
        "gn": "F",
        "lex": "šwawta"
    },
    {
        "form": "šwawyaθa",
        "pos": "NOUN",
        "gn": "F",
        "lex": "šwawta",
        "nu": "PL"
    },
    {
        "form": "šwixa",
        "pos": "ADJV",
        "lex": "šwixa"
    },
    {
        "form": "šwixta",
        "pos": "ADJV",
        "lex": "šwixa",
        "gn": "F"
    },
    {
        "form": "šwixe",
        "pos": "ADJV",
        "lex": "šwixa",
        "nu": "PL"
    },
    {
        "form": "šwiθa",
        "pos": "NOUN",
        "gn": "F",
        "lex": "šwiθa"
    },
    {
        "form": "šəwyaθa",
        "pos": "NOUN",
        "gn": "F",
        "lex": "šwiθa",
        "nu": "PL"
    },
    {
        "form": "šwiyaθa",
        "pos": "NOUN",
        "gn": "F",
        "lex": "šwiθa",
        "nu": "PL"
    },
    {
        "form": "šəwyaθa",
        "pos": "NOUN",
        "gn": "F",
        "lex": "šwiθa",
        "nu": "PL"
    },
    {
        "form": "šwiyaθa",
        "pos": "NOUN",
        "gn": "F",
        "lex": "šwiθa",
        "nu": "PL"
    },
    {
        "form": "šxinta",
        "pos": "NOUN",
        "gn": "F",
        "lex": "šxinta"
    },
    {
        "form": "šxinta",
        "pos": "NOUN",
        "gn": "F",
        "lex": "šxinta.2"
    },
    {
        "form": "tăballa",
        "pos": "NOUN",
        "gn": "M",
        "lex": "tăballa"
    },
    {
        "form": "teballa",
        "pos": "NOUN",
        "gn": "M",
        "lex": "tăballa"
    },
    {
        "form": "tăballe",
        "pos": "NOUN",
        "gn": "M",
        "lex": "tăballa",
        "nu": "PL"
    },
    {
        "form": "teballe",
        "pos": "NOUN",
        "gn": "M",
        "lex": "tăballa",
        "nu": "PL"
    },
    {
        "form": "tăballe",
        "pos": "NOUN",
        "gn": "M",
        "lex": "tăballa",
        "nu": "PL"
    },
    {
        "form": "teballe",
        "pos": "NOUN",
        "gn": "M",
        "lex": "tăballa",
        "nu": "PL"
    },
    {
        "form": "tabura",
        "pos": "NOUN",
        "gn": "F",
        "lex": "tabura"
    },
    {
        "form": "tabure",
        "pos": "NOUN",
        "gn": "F",
        "lex": "tabura",
        "nu": "PL"
    },
    {
        "form": "tabura",
        "pos": "ADJV",
        "lex": "tabura.2"
    },
    {
        "form": "taburta",
        "pos": "ADJV",
        "lex": "tabura.2",
        "gn": "F"
    },
    {
        "form": "tabure",
        "pos": "ADJV",
        "lex": "tabura.2",
        "nu": "PL"
    },
    {
        "form": "tabūt",
        "pos": "NOUN",
        "gn": "F",
        "lex": "tabūt"
    },
    {
        "form": "tabute",
        "pos": "NOUN",
        "gn": "F",
        "lex": "tabūt",
        "nu": "PL"
    },
    {
        "form": "tabziya",
        "pos": "NOUN",
        "gn": "M",
        "lex": "tabziya"
    },
    {
        "form": "tabziye",
        "pos": "NOUN",
        "gn": "M",
        "lex": "tabziya",
        "nu": "PL"
    },
    {
        "form": "tábzune",
        "pos": "ADVB",
        "lex": "tábzune"
    },
    {
        "form": "tafša",
        "pos": "NOUN",
        "gn": "M",
        "lex": "tafša"
    },
    {
        "form": "tafše",
        "pos": "NOUN",
        "gn": "M",
        "lex": "tafša",
        "nu": "PL"
    },
    {
        "form": "tagbarta",
        "pos": "NOUN",
        "gn": "F",
        "lex": "tagbarta"
    },
    {
        "form": "tagbir",
        "pos": "NOUN",
        "gn": "F",
        "lex": "tagbir"
    },
    {
        "form": "tagbire",
        "pos": "NOUN",
        "gn": "F",
        "lex": "tagbir",
        "nu": "PL"
    },
    {
        "form": "taḥela",
        "pos": "NOUN",
        "gn": "M",
        "lex": "taḥela"
    },
    {
        "form": "tăhər",
        "pos": "NOUN",
        "gn": "M",
        "lex": "tăhər"
    },
    {
        "form": "tăhəra",
        "pos": "NOUN",
        "gn": "M",
        "lex": "tăhər"
    },
    {
        "form": "tɛra",
        "pos": "NOUN",
        "gn": "M",
        "lex": "tăhər"
    },
    {
        "form": "tăhɛre",
        "pos": "NOUN",
        "gn": "M",
        "lex": "tăhər",
        "nu": "PL"
    },
    {
        "form": "tɛre",
        "pos": "NOUN",
        "gn": "M",
        "lex": "tăhər",
        "nu": "PL"
    },
    {
        "form": "tăhɛre",
        "pos": "NOUN",
        "gn": "M",
        "lex": "tăhər",
        "nu": "PL"
    },
    {
        "form": "tɛre",
        "pos": "NOUN",
        "gn": "M",
        "lex": "tăhər",
        "nu": "PL"
    },
    {
        "form": "taḥqīq",
        "pos": "NOUN",
        "gn": "M",
        "lex": "taḥqīq"
    },
    {
        "form": "tajammuʿ",
        "pos": "NOUN",
        "gn": "M",
        "lex": "tajammuʿ"
    },
    {
        "form": "tajər",
        "pos": "NOUN",
        "gn": "M",
        "lex": "tajər"
    },
    {
        "form": "tajəruθa",
        "pos": "NOUN",
        "gn": "F",
        "lex": "tajəruθa"
    },
    {
        "form": "taləmθa",
        "pos": "NOUN",
        "gn": "F",
        "lex": "taləmθa"
    },
    {
        "form": "taləmyaθa",
        "pos": "NOUN",
        "gn": "F",
        "lex": "taləmθa",
        "nu": "PL"
    },
    {
        "form": "talən",
        "pos": "NOUN",
        "gn": "M",
        "lex": "talən"
    },
    {
        "form": "talga",
        "pos": "NOUN",
        "gn": "M",
        "lex": "talga"
    },
    {
        "form": "tali",
        "pos": "NOUN",
        "gn": "F",
        "lex": "tali"
    },
    {
        "form": "talila",
        "pos": "ADJV",
        "lex": "talila"
    },
    {
        "form": "talilta",
        "pos": "ADJV",
        "lex": "talila",
        "gn": "F"
    },
    {
        "form": "talile",
        "pos": "ADJV",
        "lex": "talila",
        "nu": "PL"
    },
    {
        "form": "taliluθa",
        "pos": "NOUN",
        "gn": "F",
        "lex": "taliluθa"
    },
    {
        "form": "talma",
        "pos": "NOUN",
        "gn": "M",
        "lex": "talma"
    },
    {
        "form": "talme",
        "pos": "NOUN",
        "gn": "M",
        "lex": "talma",
        "nu": "PL"
    },
    {
        "form": "talmane",
        "pos": "NOUN",
        "gn": "M",
        "lex": "talma",
        "nu": "PL"
    },
    {
        "form": "talme",
        "pos": "NOUN",
        "gn": "M",
        "lex": "talma",
        "nu": "PL"
    },
    {
        "form": "talmane",
        "pos": "NOUN",
        "gn": "M",
        "lex": "talma",
        "nu": "PL"
    },
    {
        "form": "tama",
        "pos": "ADVB",
        "lex": "tama"
    },
    {
        "form": "tămaha",
        "pos": "ADVB",
        "lex": "tămaha"
    },
    {
        "form": "tămaʾha",
        "pos": "ADVB",
        "lex": "tămaʾha"
    },
    {
        "form": "tăməz",
        "pos": "ADJV",
        "variable": "INVAR",
        "lex": "tăməz"
    },
    {
        "form": "tăməzuθa",
        "pos": "NOUN",
        "gn": "F",
        "lex": "tăməzuθa"
    },
    {
        "form": "tamma",
        "pos": "ADVB",
        "lex": "tamma"
    },
    {
        "form": "tamuz",
        "pos": "NOUN",
        "gn": "M",
        "lex": "tamuz"
    },
    {
        "form": "tăna",
        "pos": "ADJV",
        "variable": "INVAR",
        "lex": "tăna"
    },
    {
        "form": "taniθa",
        "pos": "NOUN",
        "gn": "F",
        "lex": "taniθa"
    },
    {
        "form": "tanyaθa",
        "pos": "NOUN",
        "gn": "F",
        "lex": "taniθa",
        "nu": "PL"
    },
    {
        "form": "tannəkka",
        "pos": "NOUN",
        "gn": "M",
        "lex": "tannəkka"
    },
    {
        "form": "tannəkke",
        "pos": "NOUN",
        "gn": "M",
        "lex": "tannəkka",
        "nu": "PL"
    },
    {
        "form": "tanura",
        "pos": "NOUN",
        "gn": "M",
        "lex": "tanura"
    },
    {
        "form": "tanure",
        "pos": "NOUN",
        "gn": "M",
        "lex": "tanura",
        "nu": "PL"
    },
    {
        "form": "tanurta",
        "pos": "NOUN",
        "gn": "F",
        "lex": "tanurta"
    },
    {
        "form": "tanuryaθa",
        "pos": "NOUN",
        "gn": "F",
        "lex": "tanurta",
        "nu": "PL"
    },
    {
        "form": "taqa",
        "pos": "NOUN",
        "gn": "M",
        "lex": "taqa"
    },
    {
        "form": "taqe",
        "pos": "NOUN",
        "gn": "M",
        "lex": "taqa",
        "nu": "PL"
    },
    {
        "form": "taqane",
        "pos": "NOUN",
        "gn": "M",
        "lex": "taqa",
        "nu": "PL"
    },
    {
        "form": "taqe",
        "pos": "NOUN",
        "gn": "M",
        "lex": "taqa",
        "nu": "PL"
    },
    {
        "form": "taqane",
        "pos": "NOUN",
        "gn": "M",
        "lex": "taqa",
        "nu": "PL"
    },
    {
        "form": "taqla-šəkke",
        "pos": "NOUN",
        "gn": "F",
        "lex": "taqla-šəkke"
    },
    {
        "form": "taqla-šəkke",
        "pos": "NOUN",
        "gn": "F",
        "lex": "taqla-šəkke",
        "nu": "PL"
    },
    {
        "form": "taqlīm",
        "pos": "NOUN",
        "gn": "M",
        "lex": "taqlīm"
    },
    {
        "form": "taqriban",
        "pos": "ADVB",
        "lex": "taqriban"
    },
    {
        "form": "taqṣīr-ḥāl",
        "pos": "NOUN",
        "gn": "M",
        "lex": "taqṣīr-ḥāl"
    },
    {
        "form": "taqta",
        "pos": "NOUN",
        "gn": "F",
        "lex": "taqta"
    },
    {
        "form": "taqyaθa",
        "pos": "NOUN",
        "gn": "F",
        "lex": "taqta",
        "nu": "PL"
    },
    {
        "form": "tăra",
        "pos": "NOUN",
        "gn": "M",
        "lex": "tăra"
    },
    {
        "form": "tarra",
        "pos": "NOUN",
        "gn": "M",
        "lex": "tăra"
    },
    {
        "form": "tăre",
        "pos": "NOUN",
        "gn": "M",
        "lex": "tăra",
        "nu": "PL"
    },
    {
        "form": "tărane",
        "pos": "NOUN",
        "gn": "M",
        "lex": "tăra",
        "nu": "PL"
    },
    {
        "form": "tăre",
        "pos": "NOUN",
        "gn": "M",
        "lex": "tăra",
        "nu": "PL"
    },
    {
        "form": "tărane",
        "pos": "NOUN",
        "gn": "M",
        "lex": "tăra",
        "nu": "PL"
    },
    {
        "form": "tărare",
        "pos": "NOUN",
        "gn": "F",
        "lex": "tărare"
    },
    {
        "form": "tărɛre",
        "pos": "NOUN",
        "gn": "F",
        "lex": "tărare"
    },
    {
        "form": "tărare",
        "pos": "NOUN",
        "gn": "F",
        "lex": "tărare",
        "nu": "PL"
    },
    {
        "form": "tărɛre",
        "pos": "NOUN",
        "gn": "F",
        "lex": "tărare",
        "nu": "PL"
    },
    {
        "form": "tărare",
        "pos": "NOUN",
        "gn": "F",
        "lex": "tărare",
        "nu": "PL"
    },
    {
        "form": "tărɛre",
        "pos": "NOUN",
        "gn": "F",
        "lex": "tărare",
        "nu": "PL"
    },
    {
        "form": "tarba",
        "pos": "NOUN",
        "gn": "M",
        "lex": "tarba"
    },
    {
        "form": "tarəkka",
        "pos": "NOUN",
        "gn": "M",
        "lex": "tarəkka"
    },
    {
        "form": "tarəkke",
        "pos": "NOUN",
        "gn": "M",
        "lex": "tarəkka",
        "nu": "PL"
    },
    {
        "form": "tarəqta",
        "pos": "NOUN",
        "gn": "F",
        "lex": "tarəqta"
    },
    {
        "form": "tarəqyaθa",
        "pos": "NOUN",
        "gn": "F",
        "lex": "tarəqta",
        "nu": "PL"
    },
    {
        "form": "tăreθa",
        "pos": "NOUN",
        "gn": "F",
        "lex": "tăreθa"
    },
    {
        "form": "tărayaθa",
        "pos": "NOUN",
        "gn": "F",
        "lex": "tăreθa",
        "nu": "PL"
    },
    {
        "form": "tarḥīl",
        "pos": "NOUN",
        "gn": "M",
        "lex": "tarḥīl"
    },
    {
        "form": "tar-ʾIšo",
        "pos": "NOUN",
        "gn": "M",
        "lex": "tar-ʾIšo"
    },
    {
        "form": "tarīx",
        "pos": "NOUN",
        "gn": "M",
        "lex": "tarīx"
    },
    {
        "form": "tarjəmən",
        "pos": "NOUN",
        "gn": "M",
        "lex": "tarjəmən"
    },
    {
        "form": "tarjəmane",
        "pos": "NOUN",
        "gn": "M",
        "lex": "tarjəmən",
        "nu": "PL"
    },
    {
        "form": "tasma",
        "pos": "NOUN",
        "gn": "M",
        "lex": "tasma"
    },
    {
        "form": "tasme",
        "pos": "NOUN",
        "gn": "M",
        "lex": "tasma",
        "nu": "PL"
    },
    {
        "form": "tašʿiθa",
        "pos": "NOUN",
        "gn": "F",
        "lex": "tašʿiθa"
    },
    {
        "form": "tašʿiθanaya",
        "pos": "ADJV",
        "lex": "tašʿiθanaya"
    },
    {
        "form": "tašʿiθanɛθa",
        "pos": "ADJV",
        "lex": "tašʿiθanaya",
        "gn": "F"
    },
    {
        "form": "",
        "pos": "ADJV",
        "lex": "tašʿiθanaya",
        "gn": "F"
    },
    {
        "form": "tašʿiθanɛθa",
        "pos": "ADJV",
        "lex": "tašʿiθanaya",
        "gn": "F"
    },
    {
        "form": "",
        "pos": "ADJV",
        "lex": "tašʿiθanaya",
        "gn": "F"
    },
    {
        "form": "tašʿiθanaye",
        "pos": "ADJV",
        "lex": "tašʿiθanaya",
        "nu": "PL"
    },
    {
        "form": "tata",
        "pos": "NOUN",
        "gn": "F",
        "lex": "tata"
    },
    {
        "form": "tataθa",
        "pos": "NOUN",
        "gn": "F",
        "lex": "tata",
        "nu": "PL"
    },
    {
        "form": "taṭʿīm",
        "pos": "NOUN",
        "gn": "M",
        "lex": "taṭʿīm"
    },
    {
        "form": "tawərta",
        "pos": "NOUN",
        "gn": "F",
        "lex": "tawərta"
    },
    {
        "form": "tawraθa",
        "pos": "NOUN",
        "gn": "F",
        "lex": "tawərta",
        "nu": "PL"
    },
    {
        "form": "tawriyaθa",
        "pos": "NOUN",
        "gn": "F",
        "lex": "tawərta",
        "nu": "PL"
    },
    {
        "form": "tawraθa",
        "pos": "NOUN",
        "gn": "F",
        "lex": "tawərta",
        "nu": "PL"
    },
    {
        "form": "tawriyaθa",
        "pos": "NOUN",
        "gn": "F",
        "lex": "tawərta",
        "nu": "PL"
    },
    {
        "form": "tawqīʿ",
        "pos": "NOUN",
        "gn": "M",
        "lex": "tawqīʿ"
    },
    {
        "form": "tawra",
        "pos": "NOUN",
        "gn": "M",
        "lex": "tawra"
    },
    {
        "form": "tawre",
        "pos": "NOUN",
        "gn": "M",
        "lex": "tawra",
        "nu": "PL"
    },
    {
        "form": "tawta",
        "pos": "NOUN",
        "gn": "F",
        "lex": "tawta"
    },
    {
        "form": "tawyaθa",
        "pos": "NOUN",
        "gn": "F",
        "lex": "tawta",
        "nu": "PL"
    },
    {
        "form": "tawuna",
        "pos": "ADJV",
        "lex": "tawuna"
    },
    {
        "form": "tawunta",
        "pos": "ADJV",
        "lex": "tawuna",
        "gn": "F"
    },
    {
        "form": "tawune",
        "pos": "ADJV",
        "lex": "tawuna",
        "nu": "PL"
    },
    {
        "form": "tawuzra",
        "pos": "NOUN",
        "gn": "F",
        "lex": "tawuzra"
    },
    {
        "form": "taxe",
        "pos": "NOUN",
        "gn": "F",
        "lex": "taxe"
    },
    {
        "form": "taxaθa",
        "pos": "NOUN",
        "gn": "F",
        "lex": "taxe",
        "nu": "PL"
    },
    {
        "form": "taxərta",
        "pos": "NOUN",
        "gn": "F",
        "lex": "taxərta"
    },
    {
        "form": "taxraθa",
        "pos": "NOUN",
        "gn": "F",
        "lex": "taxərta",
        "nu": "PL"
    },
    {
        "form": "taxmanta",
        "pos": "NOUN",
        "gn": "F",
        "lex": "taxmanta"
    },
    {
        "form": "taxmanyaθa",
        "pos": "NOUN",
        "gn": "F",
        "lex": "taxmanta",
        "nu": "PL"
    },
    {
        "form": "taxta",
        "pos": "NOUN",
        "gn": "F",
        "lex": "taxta"
    },
    {
        "form": "taxtaθa",
        "pos": "NOUN",
        "gn": "F",
        "lex": "taxta",
        "nu": "PL"
    },
    {
        "form": "tayəmna",
        "pos": "NOUN",
        "gn": "M",
        "lex": "tayəmna"
    },
    {
        "form": "taza",
        "pos": "ADJV",
        "gn": "C",
        "lex": "taza"
    },
    {
        "form": "taze",
        "pos": "ADJV",
        "gn": "C",
        "lex": "taza",
        "nu": "PL"
    },
    {
        "form": "tazi",
        "pos": "NOUN",
        "gn": "F",
        "lex": "tazi"
    },
    {
        "form": "tela",
        "pos": "NOUN",
        "gn": "M",
        "lex": "tela"
    },
    {
        "form": "tala",
        "pos": "NOUN",
        "gn": "M",
        "lex": "tela"
    },
    {
        "form": "taʾla",
        "pos": "NOUN",
        "gn": "M",
        "lex": "tela"
    },
    {
        "form": "tele",
        "pos": "NOUN",
        "gn": "M",
        "lex": "tela",
        "nu": "PL"
    },
    {
        "form": "televəzyōn",
        "pos": "NOUN",
        "gn": "M",
        "lex": "televəzyōn"
    },
    {
        "form": "telkefnaya",
        "pos": "NOUN",
        "pos_context": [
            "NOUN",
            "ADJV"
        ],
        "gn": "M",
        "lex": "telkefnaya"
    },
    {
        "form": "telta",
        "pos": "NOUN",
        "gn": "F",
        "lex": "telta"
    },
    {
        "form": "telyaθa",
        "pos": "NOUN",
        "gn": "F",
        "lex": "telta",
        "nu": "PL"
    },
    {
        "form": "təksa",
        "pos": "NOUN",
        "gn": "M",
        "lex": "təksa"
    },
    {
        "form": "təkse",
        "pos": "NOUN",
        "gn": "M",
        "lex": "təksa",
        "nu": "PL"
    },
    {
        "form": "təkθa",
        "pos": "NOUN",
        "gn": "F",
        "lex": "təkθa"
    },
    {
        "form": "təkke",
        "pos": "NOUN",
        "gn": "F",
        "lex": "təkθa",
        "nu": "PL"
    },
    {
        "form": "təkkake",
        "pos": "NOUN",
        "gn": "F",
        "lex": "təkθa",
        "nu": "PL"
    },
    {
        "form": "təkke",
        "pos": "NOUN",
        "gn": "F",
        "lex": "təkθa",
        "nu": "PL"
    },
    {
        "form": "təkkake",
        "pos": "NOUN",
        "gn": "F",
        "lex": "təkθa",
        "nu": "PL"
    },
    {
        "form": "təlpa",
        "pos": "NOUN",
        "gn": "M",
        "lex": "təlpa"
    },
    {
        "form": "təlpapa",
        "pos": "NOUN",
        "gn": "M",
        "lex": "təlpa"
    },
    {
        "form": "təlpape",
        "pos": "NOUN",
        "gn": "M",
        "lex": "təlpa",
        "nu": "PL"
    },
    {
        "form": "təltassər",
        "pos": "NUMR",
        "lex": "təltassər"
    },
    {
        "form": "təmməl",
        "pos": "ADVB",
        "lex": "təmməl"
    },
    {
        "form": "təngər",
        "pos": "ADVB",
        "lex": "təngər"
    },
    {
        "form": "tənna",
        "pos": "NOUN",
        "gn": "M",
        "lex": "tənna"
    },
    {
        "form": "təpna",
        "pos": "NOUN",
        "gn": "M",
        "lex": "təpna"
    },
    {
        "form": "təqna",
        "pos": "NOUN",
        "gn": "M",
        "lex": "təqna"
    },
    {
        "form": "tərða",
        "pos": "NOUN",
        "gn": "M",
        "lex": "tərða"
    },
    {
        "form": "tərwəθ",
        "pos": "NUMR",
        "lex": "tərwəθ"
    },
    {
        "form": "tərya",
        "pos": "ADJV",
        "lex": "tərya"
    },
    {
        "form": "triθa",
        "pos": "ADJV",
        "lex": "tərya",
        "gn": "F"
    },
    {
        "form": "tərye",
        "pos": "ADJV",
        "lex": "tərya",
        "nu": "PL"
    },
    {
        "form": "təxrunya",
        "pos": "NOUN",
        "gn": "M",
        "lex": "təxrunya"
    },
    {
        "form": "təxrunye",
        "pos": "NOUN",
        "gn": "M",
        "lex": "təxrunya",
        "nu": "PL"
    },
    {
        "form": "təxruθa",
        "pos": "NOUN",
        "gn": "F",
        "lex": "təxruθa"
    },
    {
        "form": "tfaqta",
        "pos": "NOUN",
        "gn": "F",
        "lex": "tfaqta"
    },
    {
        "form": "tiraka",
        "pos": "NOUN",
        "gn": "M",
        "lex": "tiraka"
    },
    {
        "form": "tirake",
        "pos": "NOUN",
        "gn": "M",
        "lex": "tiraka",
        "nu": "PL"
    },
    {
        "form": "tirta",
        "pos": "NOUN",
        "gn": "F",
        "lex": "tirta"
    },
    {
        "form": "tiryaθa",
        "pos": "NOUN",
        "gn": "F",
        "lex": "tirta",
        "nu": "PL"
    },
    {
        "form": "tita",
        "pos": "NOUN",
        "gn": "F",
        "lex": "tita"
    },
    {
        "form": "titiye",
        "pos": "NOUN",
        "gn": "F",
        "lex": "tita",
        "nu": "PL"
    },
    {
        "form": "tite",
        "pos": "NOUN",
        "gn": "F",
        "lex": "tita",
        "nu": "PL"
    },
    {
        "form": "titiye",
        "pos": "NOUN",
        "gn": "F",
        "lex": "tita",
        "nu": "PL"
    },
    {
        "form": "tite",
        "pos": "NOUN",
        "gn": "F",
        "lex": "tita",
        "nu": "PL"
    },
    {
        "form": "tiya",
        "pos": "NOUN",
        "gn": "M",
        "lex": "tiya"
    },
    {
        "form": "tiyaye",
        "pos": "NOUN",
        "gn": "M",
        "lex": "tiya",
        "nu": "PL"
    },
    {
        "form": "t-la",
        "pos": "PART",
        "lex": "t-la"
    },
    {
        "form": "tmani",
        "pos": "NUMR",
        "lex": "tmani"
    },
    {
        "form": "tmanya",
        "pos": "NUMR",
        "lex": "tmanya"
    },
    {
        "form": "tmane",
        "pos": "NUMR",
        "lex": "tmanya",
        "gn": "F"
    },
    {
        "form": "tmanyaθn",
        "pos": "NUMR",
        "lex": "tmanyaθn"
    },
    {
        "form": "to",
        "pos": "VERB",
        "nu": "PL",
        "tense": "IMP",
        "lex": "to"
    },
    {
        "form": "tola",
        "pos": "NOUN",
        "gn": "M",
        "lex": "tola"
    },
    {
        "form": "tope",
        "pos": "NOUN",
        "gn": "F",
        "lex": "tope"
    },
    {
        "form": "topaθa",
        "pos": "NOUN",
        "gn": "F",
        "lex": "tope",
        "nu": "PL"
    },
    {
        "form": "tos",
        "pos": "NOUN",
        "gn": "F",
        "lex": "tos"
    },
    {
        "form": "totənta",
        "pos": "NOUN",
        "gn": "F",
        "lex": "totənta"
    },
    {
        "form": "totənyaθa",
        "pos": "NOUN",
        "gn": "F",
        "lex": "totənta",
        "nu": "PL"
    },
    {
        "form": "totike",
        "pos": "NOUN",
        "gn": "F",
        "lex": "totike"
    },
    {
        "form": "tpina",
        "pos": "ADJV",
        "lex": "tpina"
    },
    {
        "form": "tpinta",
        "pos": "ADJV",
        "lex": "tpina",
        "gn": "F"
    },
    {
        "form": "tpine",
        "pos": "ADJV",
        "lex": "tpina",
        "nu": "PL"
    },
    {
        "form": "trab",
        "pos": "INTJ",
        "lex": "trab"
    },
    {
        "form": "trapθa",
        "pos": "NOUN",
        "gn": "F",
        "lex": "trapθa"
    },
    {
        "form": "traθn",
        "pos": "NUMR",
        "lex": "traθn"
    },
    {
        "form": "tre",
        "pos": "NUMR",
        "lex": "tre"
    },
    {
        "form": "treʾe",
        "pos": "NUMR",
        "lex": "tre"
    },
    {
        "form": "tərte",
        "pos": "NUMR",
        "lex": "tre",
        "gn": "F"
    },
    {
        "form": "tətte",
        "pos": "NUMR",
        "lex": "tre",
        "gn": "F"
    },
    {
        "form": "tərte",
        "pos": "NUMR",
        "lex": "tre",
        "gn": "F"
    },
    {
        "form": "tətte",
        "pos": "NUMR",
        "lex": "tre",
        "gn": "F"
    },
    {
        "form": "trəssər",
        "pos": "NUMR",
        "lex": "trəssər"
    },
    {
        "form": "tressər",
        "pos": "NUMR",
        "lex": "trəssər"
    },
    {
        "form": "ṭrisa",
        "pos": "ADJV",
        "lex": "ṭrisa"
    },
    {
        "form": "ṭrista",
        "pos": "ADJV",
        "lex": "ṭrisa",
        "gn": "F"
    },
    {
        "form": "ṭrise",
        "pos": "ADJV",
        "lex": "ṭrisa",
        "nu": "PL"
    },
    {
        "form": "troṣa",
        "pos": "NOUN",
        "gn": "M",
        "lex": "troṣa"
    },
    {
        "form": "trup",
        "pos": "INTJ",
        "lex": "trup"
    },
    {
        "form": "trušeba",
        "pos": "NOUN",
        "gn": "M",
        "lex": "trušeba"
    },
    {
        "form": "tulla",
        "pos": "NOUN",
        "gn": "M",
        "lex": "tulla"
    },
    {
        "form": "tulle",
        "pos": "NOUN",
        "gn": "M",
        "lex": "tulla",
        "nu": "PL"
    },
    {
        "form": "tulləkθa",
        "pos": "NOUN",
        "gn": "F",
        "lex": "tulləkθa"
    },
    {
        "form": "tulləkyaθa",
        "pos": "NOUN",
        "gn": "F",
        "lex": "tulləkθa",
        "nu": "PL"
    },
    {
        "form": "tuma",
        "pos": "NOUN",
        "gn": "M",
        "lex": "tuma"
    },
    {
        "form": "tumbana",
        "pos": "NOUN",
        "gn": "M",
        "lex": "tumbana"
    },
    {
        "form": "tuna",
        "pos": "NOUN",
        "gn": "M",
        "lex": "tuna"
    },
    {
        "form": "tuniθa",
        "pos": "NOUN",
        "gn": "F",
        "lex": "tuniθa"
    },
    {
        "form": "tuniyaθa",
        "pos": "NOUN",
        "gn": "F",
        "lex": "tuniθa",
        "nu": "PL"
    },
    {
        "form": "tura",
        "pos": "NOUN",
        "gn": "M",
        "lex": "tura"
    },
    {
        "form": "ture",
        "pos": "NOUN",
        "gn": "M",
        "lex": "tura",
        "nu": "PL"
    },
    {
        "form": "turkaya",
        "pos": "NOUN",
        "pos_context": [
            "NOUN",
            "ADJV"
        ],
        "gn": "M",
        "lex": "turkaya"
    },
    {
        "form": "turkaye",
        "pos": "NOUN",
        "pos_context": [
            "NOUN",
            "ADJV"
        ],
        "gn": "M",
        "lex": "turkaya",
        "nu": "PL"
    },
    {
        "form": "tŭtun",
        "pos": "NOUN",
        "gn": "F",
        "lex": "tŭtun"
    },
    {
        "form": "tuttun",
        "pos": "NOUN",
        "gn": "F",
        "lex": "tŭtun"
    },
    {
        "form": "tŭtur",
        "pos": "NOUN",
        "gn": "F",
        "lex": "tŭtur"
    },
    {
        "form": "tuttur",
        "pos": "NOUN",
        "gn": "F",
        "lex": "tŭtur"
    },
    {
        "form": "tŭtur",
        "pos": "NOUN",
        "gn": "F",
        "lex": "tŭtur",
        "nu": "PL"
    },
    {
        "form": "tuttur",
        "pos": "NOUN",
        "gn": "F",
        "lex": "tŭtur",
        "nu": "PL"
    },
    {
        "form": "tŭtur",
        "pos": "NOUN",
        "gn": "F",
        "lex": "tŭtur",
        "nu": "PL"
    },
    {
        "form": "tuttur",
        "pos": "NOUN",
        "gn": "F",
        "lex": "tŭtur",
        "nu": "PL"
    },
    {
        "form": "tuθa",
        "pos": "NOUN",
        "gn": "M",
        "lex": "tuθa"
    },
    {
        "form": "tuθe",
        "pos": "NOUN",
        "gn": "M",
        "lex": "tuθa",
        "nu": "PL"
    },
    {
        "form": "tuθane",
        "pos": "NOUN",
        "gn": "M",
        "lex": "tuθa",
        "nu": "PL"
    },
    {
        "form": "tuθe",
        "pos": "NOUN",
        "gn": "M",
        "lex": "tuθa",
        "nu": "PL"
    },
    {
        "form": "tuθane",
        "pos": "NOUN",
        "gn": "M",
        "lex": "tuθa",
        "nu": "PL"
    },
    {
        "form": "tuθta",
        "pos": "NOUN",
        "gn": "F",
        "lex": "tuθta"
    },
    {
        "form": "tuθe",
        "pos": "NOUN",
        "gn": "F",
        "lex": "tuθta",
        "nu": "PL"
    },
    {
        "form": "tuθyaθa",
        "pos": "NOUN",
        "gn": "F",
        "lex": "tuθta",
        "nu": "PL"
    },
    {
        "form": "tuθe",
        "pos": "NOUN",
        "gn": "F",
        "lex": "tuθta",
        "nu": "PL"
    },
    {
        "form": "tuθyaθa",
        "pos": "NOUN",
        "gn": "F",
        "lex": "tuθta",
        "nu": "PL"
    },
    {
        "form": "twina",
        "pos": "ADJV",
        "lex": "twina"
    },
    {
        "form": "twinta",
        "pos": "ADJV",
        "lex": "twina",
        "gn": "F"
    },
    {
        "form": "twine",
        "pos": "ADJV",
        "lex": "twina",
        "nu": "PL"
    },
    {
        "form": "txo",
        "pos": "PREP",
        "lex": "txo"
    },
    {
        "form": "txuma",
        "pos": "NOUN",
        "gn": "M",
        "lex": "txuma"
    },
    {
        "form": "txume",
        "pos": "NOUN",
        "gn": "M",
        "lex": "txuma",
        "nu": "PL"
    },
    {
        "form": "ṱolaza",
        "pos": "NOUN",
        "pos_context": [
            "NOUN",
            "ADJV"
        ],
        "gn": "M",
        "lex": "ṱolaza"
    },
    {
        "form": "ṱolaze",
        "pos": "NOUN",
        "pos_context": [
            "NOUN",
            "ADJV"
        ],
        "gn": "M",
        "lex": "ṱolaza",
        "nu": "PL"
    },
    {
        "form": "ṱanga",
        "pos": "NOUN",
        "gn": "M",
        "lex": "ṱanga"
    },
    {
        "form": "ṱange",
        "pos": "NOUN",
        "gn": "M",
        "lex": "ṱanga",
        "nu": "PL"
    },
    {
        "form": "ṱăp̭əkke",
        "pos": "NOUN",
        "gn": "F",
        "lex": "ṱăp̭əkke"
    },
    {
        "form": "ṱăp̭əkθa",
        "pos": "NOUN",
        "gn": "F",
        "lex": "ṱăp̭əkke"
    },
    {
        "form": "ṱăp̭əkke",
        "pos": "NOUN",
        "gn": "F",
        "lex": "ṱăp̭əkke",
        "nu": "PL"
    },
    {
        "form": "ṱăp̭əkyaθa",
        "pos": "NOUN",
        "gn": "F",
        "lex": "ṱăp̭əkke",
        "nu": "PL"
    },
    {
        "form": "ṱăp̭əkke",
        "pos": "NOUN",
        "gn": "F",
        "lex": "ṱăp̭əkke",
        "nu": "PL"
    },
    {
        "form": "ṱăp̭əkyaθa",
        "pos": "NOUN",
        "gn": "F",
        "lex": "ṱăp̭əkke",
        "nu": "PL"
    },
    {
        "form": "ṱar",
        "pos": "ADJV",
        "lex": "ṱar"
    },
    {
        "form": "ṱarre",
        "pos": "ADJV",
        "lex": "ṱar",
        "gn": "F"
    },
    {
        "form": "ṱarre",
        "pos": "ADJV",
        "lex": "ṱar",
        "nu": "PL"
    },
    {
        "form": "ṱaražoke",
        "pos": "NOUN",
        "gn": "F",
        "lex": "ṱaražoke"
    },
    {
        "form": "ṱaražokăwaθa",
        "pos": "NOUN",
        "gn": "F",
        "lex": "ṱaražoke",
        "nu": "PL"
    },
    {
        "form": "ṱarra",
        "pos": "ADJV",
        "lex": "ṱarra"
    },
    {
        "form": "ṱarre",
        "pos": "ADJV",
        "lex": "ṱarra",
        "gn": "F"
    },
    {
        "form": "",
        "pos": "ADJV",
        "lex": "ṱarra",
        "gn": "F"
    },
    {
        "form": "ṱarre",
        "pos": "ADJV",
        "lex": "ṱarra",
        "gn": "F"
    },
    {
        "form": "",
        "pos": "ADJV",
        "lex": "ṱarra",
        "gn": "F"
    },
    {
        "form": "ṱarre",
        "pos": "ADJV",
        "lex": "ṱarra",
        "nu": "PL"
    },
    {
        "form": "ṱok̭e",
        "pos": "NOUN",
        "gn": "F",
        "lex": "ṱok̭e"
    },
    {
        "form": "ṱok̭aθa",
        "pos": "NOUN",
        "gn": "F",
        "lex": "ṱok̭e",
        "nu": "PL"
    },
    {
        "form": "ṱoṱo",
        "pos": "NOUN",
        "gn": "F",
        "lex": "ṱoṱo"
    },
    {
        "form": "ṱoṱaθa",
        "pos": "NOUN",
        "gn": "F",
        "lex": "ṱoṱo",
        "nu": "PL"
    },
    {
        "form": "ṱurk̭a",
        "pos": "NOUN",
        "gn": "M",
        "lex": "ṱurk̭a"
    },
    {
        "form": "ṱurk̭e",
        "pos": "NOUN",
        "gn": "M",
        "lex": "ṱurk̭a",
        "nu": "PL"
    },
    {
        "form": "ṱušṱirta",
        "pos": "NOUN",
        "gn": "F",
        "lex": "ṱušṱirta"
    },
    {
        "form": "ṱušṱiryaθa",
        "pos": "NOUN",
        "gn": "F",
        "lex": "ṱušṱirta",
        "nu": "PL"
    },
    {
        "form": "ṭabăqa",
        "pos": "NOUN",
        "gn": "F",
        "lex": "ṭabăqa"
    },
    {
        "form": "ṭabʿan",
        "pos": "ADVB",
        "lex": "ṭabʿan"
    },
    {
        "form": "ṭabbəx",
        "pos": "NOUN",
        "gn": "M",
        "lex": "ṭabbəx"
    },
    {
        "form": "ṭabəq",
        "pos": "NOUN",
        "gn": "M",
        "lex": "ṭabəq"
    },
    {
        "form": "ṭabaq",
        "pos": "NOUN",
        "gn": "M",
        "lex": "ṭabəq"
    },
    {
        "form": "ṭabăqe",
        "pos": "NOUN",
        "gn": "M",
        "lex": "ṭabəq",
        "nu": "PL"
    },
    {
        "form": "ṭabaqe",
        "pos": "NOUN",
        "gn": "M",
        "lex": "ṭabəq",
        "nu": "PL"
    },
    {
        "form": "ṭabăqe",
        "pos": "NOUN",
        "gn": "M",
        "lex": "ṭabəq",
        "nu": "PL"
    },
    {
        "form": "ṭabaqe",
        "pos": "NOUN",
        "gn": "M",
        "lex": "ṭabəq",
        "nu": "PL"
    },
    {
        "form": "ṭabli",
        "pos": "NOUN",
        "gn": "F",
        "lex": "ṭabli"
    },
    {
        "form": "ṭabliyāt",
        "pos": "NOUN",
        "gn": "F",
        "lex": "ṭabli",
        "nu": "PL"
    },
    {
        "form": "ṭabuwana",
        "pos": "NOUN",
        "gn": "F",
        "lex": "ṭabuwana"
    },
    {
        "form": "ṭabuwane",
        "pos": "NOUN",
        "gn": "F",
        "lex": "ṭabuwana",
        "nu": "PL"
    },
    {
        "form": "ṭalana",
        "pos": "NOUN",
        "gn": "M",
        "lex": "ṭalana"
    },
    {
        "form": "ṭaləbuθa",
        "pos": "NOUN",
        "gn": "F",
        "lex": "ṭaləbuθa"
    },
    {
        "form": "ṭali",
        "pos": "NOUN",
        "gn": "M",
        "lex": "ṭali"
    },
    {
        "form": "ṭaliye",
        "pos": "NOUN",
        "gn": "M",
        "lex": "ṭali",
        "nu": "PL"
    },
    {
        "form": "ṭalobaya",
        "pos": "NOUN",
        "gn": "M",
        "lex": "ṭalobaya"
    },
    {
        "form": "ṭalobaye",
        "pos": "NOUN",
        "gn": "M",
        "lex": "ṭalobaya",
        "nu": "PL"
    },
    {
        "form": "ṭămaše",
        "pos": "NOUN",
        "nu": "PL",
        "lex": "ṭămaše"
    },
    {
        "form": "ṭamta",
        "pos": "NOUN",
        "gn": "F",
        "lex": "ṭamta"
    },
    {
        "form": "ṭana",
        "pos": "NOUN",
        "gn": "M",
        "lex": "ṭana"
    },
    {
        "form": "ṭapaya",
        "pos": "NOUN",
        "gn": "M",
        "lex": "ṭapaya"
    },
    {
        "form": "ṭapaye",
        "pos": "NOUN",
        "gn": "M",
        "lex": "ṭapaya",
        "nu": "PL"
    },
    {
        "form": "ṭapɛθa",
        "pos": "NOUN",
        "gn": "F",
        "lex": "ṭapɛθa"
    },
    {
        "form": "ṭapayaθa",
        "pos": "NOUN",
        "gn": "F",
        "lex": "ṭapɛθa",
        "nu": "PL"
    },
    {
        "form": "ṭapoya",
        "pos": "NOUN",
        "gn": "M",
        "lex": "ṭapoya"
    },
    {
        "form": "ṭapṭapa",
        "pos": "NOUN",
        "gn": "M",
        "lex": "ṭapṭapa"
    },
    {
        "form": "ṭapṭape",
        "pos": "NOUN",
        "gn": "M",
        "lex": "ṭapṭapa",
        "nu": "PL"
    },
    {
        "form": "ṭapθa",
        "pos": "NOUN",
        "gn": "F",
        "lex": "ṭapθa"
    },
    {
        "form": "ṭapyaθa",
        "pos": "NOUN",
        "gn": "F",
        "lex": "ṭapθa",
        "nu": "PL"
    },
    {
        "form": "ṭarəpθa",
        "pos": "NOUN",
        "gn": "F",
        "lex": "ṭarəpθa"
    },
    {
        "form": "ṭarpe",
        "pos": "NOUN",
        "gn": "F",
        "lex": "ṭarəpθa",
        "nu": "PL"
    },
    {
        "form": "ṭarpaθa",
        "pos": "NOUN",
        "gn": "F",
        "lex": "ṭarəpθa",
        "nu": "PL"
    },
    {
        "form": "ṭarəpyaθa",
        "pos": "NOUN",
        "gn": "F",
        "lex": "ṭarəpθa",
        "nu": "PL"
    },
    {
        "form": "ṭarpe",
        "pos": "NOUN",
        "gn": "F",
        "lex": "ṭarəpθa",
        "nu": "PL"
    },
    {
        "form": "ṭarpaθa",
        "pos": "NOUN",
        "gn": "F",
        "lex": "ṭarəpθa",
        "nu": "PL"
    },
    {
        "form": "ṭarəpyaθa",
        "pos": "NOUN",
        "gn": "F",
        "lex": "ṭarəpθa",
        "nu": "PL"
    },
    {
        "form": "ṭarpe",
        "pos": "NOUN",
        "gn": "F",
        "lex": "ṭarəpθa",
        "nu": "PL"
    },
    {
        "form": "ṭarpaθa",
        "pos": "NOUN",
        "gn": "F",
        "lex": "ṭarəpθa",
        "nu": "PL"
    },
    {
        "form": "ṭarəpyaθa",
        "pos": "NOUN",
        "gn": "F",
        "lex": "ṭarəpθa",
        "nu": "PL"
    },
    {
        "form": "ṭarma",
        "pos": "NOUN",
        "gn": "F",
        "lex": "ṭarma"
    },
    {
        "form": "ṭarmaθa",
        "pos": "NOUN",
        "gn": "F",
        "lex": "ṭarma",
        "nu": "PL"
    },
    {
        "form": "ṭarpa",
        "pos": "NOUN",
        "gn": "M",
        "lex": "ṭarpa"
    },
    {
        "form": "ṭarpana",
        "pos": "NOUN",
        "gn": "M",
        "lex": "ṭarpana"
    },
    {
        "form": "ṭarpane",
        "pos": "NOUN",
        "gn": "M",
        "lex": "ṭarpana",
        "nu": "PL"
    },
    {
        "form": "ṭarxa",
        "pos": "NOUN",
        "gn": "M",
        "lex": "ṭarxa"
    },
    {
        "form": "ṭarxe",
        "pos": "NOUN",
        "gn": "M",
        "lex": "ṭarxa",
        "nu": "PL"
    },
    {
        "form": "ṭaryanta",
        "pos": "NOUN",
        "gn": "F",
        "lex": "ṭaryanta"
    },
    {
        "form": "ṭaryanyaθa",
        "pos": "NOUN",
        "gn": "F",
        "lex": "ṭaryanta",
        "nu": "PL"
    },
    {
        "form": "ṭasa",
        "pos": "NOUN",
        "gn": "F",
        "lex": "ṭasa"
    },
    {
        "form": "ṭase",
        "pos": "NOUN",
        "gn": "F",
        "lex": "ṭasa",
        "nu": "PL"
    },
    {
        "form": "ṭašta",
        "pos": "NOUN",
        "gn": "F",
        "lex": "ṭašta"
    },
    {
        "form": "ṭašte",
        "pos": "NOUN",
        "gn": "F",
        "lex": "ṭašta"
    },
    {
        "form": "ṭaštaθa",
        "pos": "NOUN",
        "gn": "F",
        "lex": "ṭašta",
        "nu": "PL"
    },
    {
        "form": "ṭašyaθa",
        "pos": "NOUN",
        "gn": "F",
        "lex": "ṭašta",
        "nu": "PL"
    },
    {
        "form": "ṭaštaθa",
        "pos": "NOUN",
        "gn": "F",
        "lex": "ṭašta",
        "nu": "PL"
    },
    {
        "form": "ṭašyaθa",
        "pos": "NOUN",
        "gn": "F",
        "lex": "ṭašta",
        "nu": "PL"
    },
    {
        "form": "ṭaṭiya",
        "pos": "NOUN",
        "gn": "F",
        "lex": "ṭaṭiya"
    },
    {
        "form": "ṭaṭiyaθa",
        "pos": "NOUN",
        "gn": "F",
        "lex": "ṭaṭiya",
        "nu": "PL"
    },
    {
        "form": "ṭawa",
        "pos": "ADJV",
        "lex": "ṭawa"
    },
    {
        "form": "ṭawa",
        "pos": "ADJV",
        "lex": "ṭawa",
        "gn": "F"
    },
    {
        "form": "ṭawe",
        "pos": "ADJV",
        "lex": "ṭawa",
        "nu": "PL"
    },
    {
        "form": "ṭawalta",
        "pos": "NOUN",
        "gn": "F",
        "lex": "ṭawalta"
    },
    {
        "form": "ṭuwalta",
        "pos": "NOUN",
        "gn": "F",
        "lex": "ṭawalta"
    },
    {
        "form": "mṭawalta",
        "pos": "NOUN",
        "gn": "F",
        "lex": "ṭawalta"
    },
    {
        "form": "ṭawalyaθa",
        "pos": "NOUN",
        "gn": "F",
        "lex": "ṭawalta",
        "nu": "PL"
    },
    {
        "form": "ṭuwalyaθa",
        "pos": "NOUN",
        "gn": "F",
        "lex": "ṭawalta",
        "nu": "PL"
    },
    {
        "form": "ṭawalyaθa",
        "pos": "NOUN",
        "gn": "F",
        "lex": "ṭawalta",
        "nu": "PL"
    },
    {
        "form": "ṭuwalyaθa",
        "pos": "NOUN",
        "gn": "F",
        "lex": "ṭawalta",
        "nu": "PL"
    },
    {
        "form": "ṭawaθa",
        "pos": "NOUN",
        "nu": "PL",
        "lex": "ṭawaθa"
    },
    {
        "form": "ṭawpana",
        "pos": "NOUN",
        "gn": "M",
        "lex": "ṭawpana"
    },
    {
        "form": "ṭaxa",
        "pos": "NOUN",
        "gn": "M",
        "lex": "ṭaxa"
    },
    {
        "form": "ṭaxe",
        "pos": "NOUN",
        "gn": "M",
        "lex": "ṭaxa",
        "nu": "PL"
    },
    {
        "form": "ṭaxana",
        "pos": "NOUN",
        "gn": "M",
        "lex": "ṭaxana"
    },
    {
        "form": "ṭaxxana",
        "pos": "NOUN",
        "gn": "M",
        "lex": "ṭaxana"
    },
    {
        "form": "ṭaxane",
        "pos": "NOUN",
        "gn": "M",
        "lex": "ṭaxana",
        "nu": "PL"
    },
    {
        "form": "ṭaxxane",
        "pos": "NOUN",
        "gn": "M",
        "lex": "ṭaxana",
        "nu": "PL"
    },
    {
        "form": "ṭaxane",
        "pos": "NOUN",
        "gn": "M",
        "lex": "ṭaxana",
        "nu": "PL"
    },
    {
        "form": "ṭaxxane",
        "pos": "NOUN",
        "gn": "M",
        "lex": "ṭaxana",
        "nu": "PL"
    },
    {
        "form": "ṭaxime",
        "pos": "NOUN",
        "nu": "PL",
        "lex": "ṭaxime"
    },
    {
        "form": "ṭaxin",
        "pos": "NOUN",
        "gn": "F",
        "lex": "ṭaxin"
    },
    {
        "form": "ṭaxsa",
        "pos": "NOUN",
        "gn": "M",
        "lex": "ṭaxsa"
    },
    {
        "form": "ṭuxsa",
        "pos": "NOUN",
        "gn": "M",
        "lex": "ṭaxsa"
    },
    {
        "form": "ṭaya",
        "pos": "NOUN",
        "gn": "M",
        "lex": "ṭaya"
    },
    {
        "form": "ṭayane",
        "pos": "NOUN",
        "gn": "M",
        "lex": "ṭaya",
        "nu": "PL"
    },
    {
        "form": "ṭayana",
        "pos": "NOUN",
        "gn": "M",
        "lex": "ṭayana"
    },
    {
        "form": "ṭayane",
        "pos": "NOUN",
        "gn": "M",
        "lex": "ṭayana",
        "nu": "PL"
    },
    {
        "form": "ṭayyara",
        "pos": "NOUN",
        "gn": "F",
        "lex": "ṭayyara"
    },
    {
        "form": "ṭayyarāt",
        "pos": "NOUN",
        "gn": "F",
        "lex": "ṭayyara",
        "nu": "PL"
    },
    {
        "form": "ṭema",
        "pos": "NOUN",
        "gn": "M",
        "lex": "ṭema"
    },
    {
        "form": "ṭemana",
        "pos": "ADJV",
        "lex": "ṭemana"
    },
    {
        "form": "ṭemanta",
        "pos": "ADJV",
        "lex": "ṭemana",
        "gn": "F"
    },
    {
        "form": "ṭemane",
        "pos": "ADJV",
        "lex": "ṭemana",
        "nu": "PL"
    },
    {
        "form": "ṭera",
        "pos": "NOUN",
        "gn": "M",
        "lex": "ṭera"
    },
    {
        "form": "ṭɛnana",
        "pos": "NOUN",
        "gn": "M",
        "lex": "ṭɛnana"
    },
    {
        "form": "ṭɛnane",
        "pos": "NOUN",
        "gn": "M",
        "lex": "ṭɛnana",
        "nu": "PL"
    },
    {
        "form": "ṭɛra",
        "pos": "NOUN",
        "gn": "M",
        "lex": "ṭɛra"
    },
    {
        "form": "ṭara",
        "pos": "NOUN",
        "gn": "M",
        "lex": "ṭɛra"
    },
    {
        "form": "ṭɛre",
        "pos": "NOUN",
        "gn": "M",
        "lex": "ṭɛra",
        "nu": "PL"
    },
    {
        "form": "ṭəfl",
        "pos": "NOUN",
        "gn": "M",
        "lex": "ṭəfl"
    },
    {
        "form": "ṭəlla",
        "pos": "NOUN",
        "gn": "F",
        "lex": "ṭəlla"
    },
    {
        "form": "ṭəllaniθa",
        "pos": "NOUN",
        "gn": "F",
        "lex": "ṭəllaniθa"
    },
    {
        "form": "ṭəpra",
        "pos": "NOUN",
        "gn": "F",
        "lex": "ṭəpra"
    },
    {
        "form": "ṭəpraθa",
        "pos": "NOUN",
        "gn": "F",
        "lex": "ṭəpra",
        "nu": "PL"
    },
    {
        "form": "ṭəppəryaθa",
        "pos": "NOUN",
        "gn": "F",
        "lex": "ṭəpra",
        "nu": "PL"
    },
    {
        "form": "ṭəpraθa",
        "pos": "NOUN",
        "gn": "F",
        "lex": "ṭəpra",
        "nu": "PL"
    },
    {
        "form": "ṭəppəryaθa",
        "pos": "NOUN",
        "gn": "F",
        "lex": "ṭəpra",
        "nu": "PL"
    },
    {
        "form": "ṭəšwa",
        "pos": "NOUN",
        "gn": "M",
        "lex": "ṭəšwa"
    },
    {
        "form": "ṭəšwe",
        "pos": "NOUN",
        "gn": "M",
        "lex": "ṭəšwa",
        "nu": "PL"
    },
    {
        "form": "ṭima",
        "pos": "NOUN",
        "gn": "M",
        "lex": "ṭima"
    },
    {
        "form": "ṭina",
        "pos": "NOUN",
        "gn": "M",
        "lex": "ṭina"
    },
    {
        "form": "ṭinane",
        "pos": "NOUN",
        "gn": "M",
        "lex": "ṭina",
        "nu": "PL"
    },
    {
        "form": "ṭina",
        "pos": "ADJV",
        "lex": "ṭina.2"
    },
    {
        "form": "ṭinta",
        "pos": "ADJV",
        "lex": "ṭina.2",
        "gn": "F"
    },
    {
        "form": "ṭine",
        "pos": "ADJV",
        "lex": "ṭina.2",
        "nu": "PL"
    },
    {
        "form": "ṭəpša",
        "pos": "NOUN",
        "gn": "M",
        "lex": "ṭəpša"
    },
    {
        "form": "ṭəpše",
        "pos": "NOUN",
        "gn": "M",
        "lex": "ṭəpša",
        "nu": "PL"
    },
    {
        "form": "ṭiyariyana",
        "pos": "ADJV",
        "lex": "ṭiyariyana"
    },
    {
        "form": "ṭiyariyanta",
        "pos": "ADJV",
        "lex": "ṭiyariyana",
        "gn": "F"
    },
    {
        "form": "ṭiyariyane",
        "pos": "ADJV",
        "lex": "ṭiyariyana",
        "nu": "PL"
    },
    {
        "form": "ṭiza",
        "pos": "NOUN",
        "gn": "M",
        "lex": "ṭiza"
    },
    {
        "form": "ṭize",
        "pos": "NOUN",
        "gn": "M",
        "lex": "ṭiza",
        "nu": "PL"
    },
    {
        "form": "ṭlaba",
        "pos": "NOUN",
        "gn": "M",
        "lex": "ṭlaba"
    },
    {
        "form": "ṭlabe",
        "pos": "NOUN",
        "gn": "M",
        "lex": "ṭlaba",
        "nu": "PL"
    },
    {
        "form": "ṭlawxe",
        "pos": "NOUN",
        "nu": "PL",
        "lex": "ṭlawxe"
    },
    {
        "form": "ṭḷaθa",
        "pos": "NUMR",
        "lex": "ṭḷaθa"
    },
    {
        "form": "ṭḷa",
        "pos": "NUMR",
        "lex": "ṭḷaθa"
    },
    {
        "form": "ṭəḷḷəθ",
        "pos": "NUMR",
        "lex": "ṭḷaθa",
        "gn": "F"
    },
    {
        "form": "ṭḷaθi",
        "pos": "NUMR",
        "lex": "ṭḷaθi"
    },
    {
        "form": "ṭḷaθn",
        "pos": "NUMR",
        "lex": "ṭḷaθn"
    },
    {
        "form": "ṭḷaθušeba",
        "pos": "NOUN",
        "gn": "M",
        "lex": "ṭḷaθušeba"
    },
    {
        "form": "ṭliba",
        "pos": "NOUN",
        "gn": "M",
        "lex": "ṭliba"
    },
    {
        "form": "ṭlibe",
        "pos": "NOUN",
        "gn": "M",
        "lex": "ṭliba",
        "nu": "PL"
    },
    {
        "form": "ṭlibta",
        "pos": "NOUN",
        "gn": "F",
        "lex": "ṭlibta"
    },
    {
        "form": "ṭlibyaθa",
        "pos": "NOUN",
        "gn": "F",
        "lex": "ṭlibta",
        "nu": "PL"
    },
    {
        "form": "ṭliya",
        "pos": "ADJV",
        "lex": "ṭliya"
    },
    {
        "form": "ṭlita",
        "pos": "ADJV",
        "lex": "ṭliya",
        "gn": "F"
    },
    {
        "form": "ṭliye",
        "pos": "ADJV",
        "lex": "ṭliya",
        "nu": "PL"
    },
    {
        "form": "ṭolaza",
        "pos": "NOUN",
        "gn": "M",
        "lex": "ṭolaza"
    },
    {
        "form": "ṭolaze",
        "pos": "NOUN",
        "gn": "M",
        "lex": "ṭolaza",
        "nu": "PL"
    },
    {
        "form": "ṭōq",
        "pos": "NOUN",
        "gn": "M",
        "lex": "ṭōq"
    },
    {
        "form": "ṭoriya",
        "pos": "NOUN",
        "gn": "F",
        "lex": "ṭoriya"
    },
    {
        "form": "ṭoriθa",
        "pos": "NOUN",
        "gn": "F",
        "lex": "ṭoriya"
    },
    {
        "form": "ṭoriyaθa",
        "pos": "NOUN",
        "gn": "F",
        "lex": "ṭoriya",
        "nu": "PL"
    },
    {
        "form": "ṭoṭiθa",
        "pos": "NOUN",
        "gn": "F",
        "lex": "ṭoṭiθa"
    },
    {
        "form": "ṭoṭiyaθa",
        "pos": "NOUN",
        "gn": "F",
        "lex": "ṭoṭiθa",
        "nu": "PL"
    },
    {
        "form": "ṭun",
        "pos": "NOUN",
        "gn": "M",
        "lex": "ṭun"
    },
    {
        "form": "ṭunne",
        "pos": "NOUN",
        "gn": "M",
        "lex": "ṭun",
        "nu": "PL"
    },
    {
        "form": "ṭunta",
        "pos": "NOUN",
        "gn": "F",
        "lex": "ṭunta"
    },
    {
        "form": "ṭura",
        "pos": "NOUN",
        "gn": "M",
        "lex": "ṭura"
    },
    {
        "form": "ṭure",
        "pos": "NOUN",
        "gn": "M",
        "lex": "ṭura",
        "nu": "PL"
    },
    {
        "form": "ṭurane",
        "pos": "NOUN",
        "gn": "M",
        "lex": "ṭura",
        "nu": "PL"
    },
    {
        "form": "ṭure",
        "pos": "NOUN",
        "gn": "M",
        "lex": "ṭura",
        "nu": "PL"
    },
    {
        "form": "ṭurane",
        "pos": "NOUN",
        "gn": "M",
        "lex": "ṭura",
        "nu": "PL"
    },
    {
        "form": "ṭurši",
        "pos": "NOUN",
        "gn": "M",
        "lex": "ṭurši"
    },
    {
        "form": "ṭuršiye",
        "pos": "NOUN",
        "gn": "M",
        "lex": "ṭurši",
        "nu": "PL"
    },
    {
        "form": "ṭurxa",
        "pos": "NOUN",
        "gn": "M",
        "lex": "ṭurxa"
    },
    {
        "form": "ṭurxe",
        "pos": "NOUN",
        "gn": "M",
        "lex": "ṭurxa",
        "nu": "PL"
    },
    {
        "form": "ṭusa",
        "pos": "NOUN",
        "gn": "M",
        "lex": "ṭusa"
    },
    {
        "form": "ṭŭši-ṭŭšo",
        "pos": "NOUN",
        "gn": "F",
        "lex": "ṭŭši-ṭŭšo"
    },
    {
        "form": "ṭušṭuš",
        "pos": "NOUN",
        "gn": "F",
        "lex": "ṭušṭuš"
    },
    {
        "form": "ṭušṭŭše",
        "pos": "NOUN",
        "gn": "F",
        "lex": "ṭušṭuš",
        "nu": "PL"
    },
    {
        "form": "ṭuwa",
        "pos": "NOUN",
        "gn": "M",
        "lex": "ṭuwa"
    },
    {
        "form": "ṭuwawe",
        "pos": "NOUN",
        "gn": "M",
        "lex": "ṭuwa",
        "nu": "PL"
    },
    {
        "form": "ṭuwe",
        "pos": "PART",
        "lex": "ṭuwe"
    },
    {
        "form": "ṭuxma",
        "pos": "NOUN",
        "gn": "M",
        "lex": "ṭuxma"
    },
    {
        "form": "tuxme",
        "pos": "NOUN",
        "gn": "M",
        "lex": "ṭuxma",
        "nu": "PL"
    },
    {
        "form": "ṭxuna",
        "pos": "NOUN",
        "gn": "M",
        "lex": "ṭxuna"
    },
    {
        "form": "θaləθ",
        "pos": "ADJV",
        "lex": "θaləθ"
    },
    {
        "form": "θallaja",
        "pos": "NOUN",
        "gn": "F",
        "lex": "θallaja"
    },
    {
        "form": "θani",
        "pos": "ADJV",
        "lex": "θani"
    },
    {
        "form": "θarwa",
        "pos": "NOUN",
        "gn": "F",
        "lex": "θarwa"
    },
    {
        "form": "θəqa",
        "pos": "NOUN",
        "gn": "F",
        "lex": "θəqa"
    },
    {
        "form": "θlaθa",
        "pos": "NUMR",
        "lex": "θlaθa"
    },
    {
        "form": "vərra",
        "pos": "ADJV",
        "variable": "INVAR",
        "lex": "vərra"
    },
    {
        "form": "w",
        "pos": "PART",
        "lex": "w"
    },
    {
        "form": "ʾu",
        "pos": "PART",
        "lex": "w"
    },
    {
        "form": "wădər",
        "pos": "ADVB",
        "lex": "wădər"
    },
    {
        "form": "wadi",
        "pos": "NOUN",
        "gn": "F",
        "lex": "wadi"
    },
    {
        "form": "waduθa",
        "pos": "NOUN",
        "gn": "F",
        "lex": "waduθa"
    },
    {
        "form": "waʿduθa",
        "pos": "NOUN",
        "gn": "F",
        "lex": "waduθa"
    },
    {
        "form": "wajəbuθa",
        "pos": "NOUN",
        "gn": "F",
        "lex": "wajəbuθa"
    },
    {
        "form": "wajju",
        "pos": "NOUN",
        "gn": "M",
        "lex": "wajju"
    },
    {
        "form": "wajjuwe",
        "pos": "NOUN",
        "gn": "M",
        "lex": "wajju",
        "nu": "PL"
    },
    {
        "form": "wăkil",
        "pos": "NOUN",
        "gn": "M",
        "lex": "wăkil"
    },
    {
        "form": "wala",
        "pos": "NOUN",
        "gn": "M",
        "lex": "wala"
    },
    {
        "form": "walla",
        "pos": "PART",
        "lex": "walla"
    },
    {
        "form": "wana",
        "pos": "NOUN",
        "gn": "F",
        "lex": "wana"
    },
    {
        "form": "wane",
        "pos": "NOUN",
        "gn": "F",
        "lex": "wana",
        "nu": "PL"
    },
    {
        "form": "waqəʿ",
        "pos": "NOUN",
        "gn": "M",
        "lex": "waqəʿ"
    },
    {
        "form": "wăraq",
        "pos": "NOUN",
        "gn": "M",
        "lex": "wăraq"
    },
    {
        "form": "wăraqa",
        "pos": "NOUN",
        "gn": "M",
        "lex": "wăraq"
    },
    {
        "form": "warda",
        "pos": "NOUN",
        "gn": "M",
        "lex": "warda"
    },
    {
        "form": "wɛrda",
        "pos": "NOUN",
        "gn": "M",
        "lex": "warda"
    },
    {
        "form": "warde",
        "pos": "NOUN",
        "gn": "M",
        "lex": "warda",
        "nu": "PL"
    },
    {
        "form": "wɛrde",
        "pos": "NOUN",
        "gn": "M",
        "lex": "warda",
        "nu": "PL"
    },
    {
        "form": "warde",
        "pos": "NOUN",
        "gn": "M",
        "lex": "warda",
        "nu": "PL"
    },
    {
        "form": "wɛrde",
        "pos": "NOUN",
        "gn": "M",
        "lex": "warda",
        "nu": "PL"
    },
    {
        "form": "wardakka",
        "pos": "NOUN",
        "gn": "F",
        "lex": "wardakka"
    },
    {
        "form": "wardakke",
        "pos": "NOUN",
        "gn": "F",
        "lex": "wardakka",
        "nu": "PL"
    },
    {
        "form": "wardi",
        "pos": "ADJV",
        "variable": "INVAR",
        "lex": "wardi"
    },
    {
        "form": "wardoniθa",
        "pos": "NOUN",
        "gn": "F",
        "lex": "wardoniθa"
    },
    {
        "form": "wardonyaθa",
        "pos": "NOUN",
        "gn": "F",
        "lex": "wardoniθa",
        "nu": "PL"
    },
    {
        "form": "wariða",
        "pos": "NOUN",
        "gn": "M",
        "lex": "wariða"
    },
    {
        "form": "wariðe",
        "pos": "NOUN",
        "gn": "M",
        "lex": "wariða",
        "nu": "PL"
    },
    {
        "form": "wariða",
        "pos": "NOUN",
        "gn": "M",
        "lex": "wariða.2"
    },
    {
        "form": "wariðe",
        "pos": "NOUN",
        "gn": "M",
        "lex": "wariða.2",
        "nu": "PL"
    },
    {
        "form": "waṣla",
        "pos": "NOUN",
        "gn": "M",
        "lex": "waṣla"
    },
    {
        "form": "waṣle",
        "pos": "NOUN",
        "gn": "M",
        "lex": "waṣla",
        "nu": "PL"
    },
    {
        "form": "wasta",
        "pos": "NOUN",
        "gn": "F",
        "lex": "wasta"
    },
    {
        "form": "wastiyaθa",
        "pos": "NOUN",
        "gn": "F",
        "lex": "wasta",
        "nu": "PL"
    },
    {
        "form": "wăzīr",
        "pos": "NOUN",
        "gn": "M",
        "lex": "wăzīr"
    },
    {
        "form": "wŭzărāʾ",
        "pos": "NOUN",
        "gn": "M",
        "lex": "wăzīr",
        "nu": "PL"
    },
    {
        "form": "waʿd",
        "pos": "NOUN",
        "gn": "M",
        "lex": "waʿd"
    },
    {
        "form": "wəlaya",
        "pos": "NOUN",
        "gn": "F",
        "lex": "wəlaya"
    },
    {
        "form": "wɛθa",
        "pos": "NOUN",
        "gn": "F",
        "lex": "wɛθa"
    },
    {
        "form": "xa",
        "pos": "NUMR",
        "lex": "xa"
    },
    {
        "form": "xaʾa",
        "pos": "NUMR",
        "lex": "xa"
    },
    {
        "form": "ða",
        "pos": "NUMR",
        "lex": "xa",
        "gn": "F"
    },
    {
        "form": "xabra",
        "pos": "NOUN",
        "gn": "M",
        "lex": "xabra"
    },
    {
        "form": "xabrane",
        "pos": "NOUN",
        "gn": "M",
        "lex": "xabra",
        "nu": "PL"
    },
    {
        "form": "xabuša",
        "pos": "NOUN",
        "gn": "M",
        "lex": "xabuša"
    },
    {
        "form": "xabuše",
        "pos": "NOUN",
        "gn": "M",
        "lex": "xabuša",
        "nu": "PL"
    },
    {
        "form": "xabušta",
        "pos": "NOUN",
        "gn": "F",
        "lex": "xabušta"
    },
    {
        "form": "xabuše",
        "pos": "NOUN",
        "gn": "F",
        "lex": "xabušta",
        "nu": "PL"
    },
    {
        "form": "xačča",
        "pos": "ADVB",
        "pos_context": [
            "ADVB",
            "MODI"
        ],
        "lex": "xačča"
    },
    {
        "form": "xadama",
        "pos": "NOUN",
        "gn": "M",
        "lex": "xadama"
    },
    {
        "form": "xaddama",
        "pos": "NOUN",
        "gn": "M",
        "lex": "xadama"
    },
    {
        "form": "xadame",
        "pos": "NOUN",
        "gn": "M",
        "lex": "xadama",
        "nu": "PL"
    },
    {
        "form": "xaddame",
        "pos": "NOUN",
        "gn": "M",
        "lex": "xadama",
        "nu": "PL"
    },
    {
        "form": "xadame",
        "pos": "NOUN",
        "gn": "M",
        "lex": "xadama",
        "nu": "PL"
    },
    {
        "form": "xaddame",
        "pos": "NOUN",
        "gn": "M",
        "lex": "xadama",
        "nu": "PL"
    },
    {
        "form": "xadamta",
        "pos": "NOUN",
        "gn": "F",
        "lex": "xadamta"
    },
    {
        "form": "xadəmθa",
        "pos": "NOUN",
        "gn": "F",
        "lex": "xadamta"
    },
    {
        "form": "xaddamta",
        "pos": "NOUN",
        "gn": "F",
        "lex": "xadamta"
    },
    {
        "form": "xaddamθa",
        "pos": "NOUN",
        "gn": "F",
        "lex": "xadamta"
    },
    {
        "form": "xadamyaθa",
        "pos": "NOUN",
        "gn": "F",
        "lex": "xadamta",
        "nu": "PL"
    },
    {
        "form": "xaddamyaθa",
        "pos": "NOUN",
        "gn": "F",
        "lex": "xadamta",
        "nu": "PL"
    },
    {
        "form": "xadamyaθa",
        "pos": "NOUN",
        "gn": "F",
        "lex": "xadamta",
        "nu": "PL"
    },
    {
        "form": "xaddamyaθa",
        "pos": "NOUN",
        "gn": "F",
        "lex": "xadamta",
        "nu": "PL"
    },
    {
        "form": "xădaya",
        "pos": "NOUN",
        "gn": "F",
        "lex": "xădaya"
    },
    {
        "form": "xădayaθa",
        "pos": "NOUN",
        "gn": "F",
        "lex": "xădaya",
        "nu": "PL"
    },
    {
        "form": "xaðuθa",
        "pos": "NOUN",
        "gn": "F",
        "lex": "xaðuθa"
    },
    {
        "form": "xaduθa",
        "pos": "NOUN",
        "gn": "F",
        "lex": "xaðuθa"
    },
    {
        "form": "xāf",
        "pos": "PART",
        "lex": "xāf"
    },
    {
        "form": "xăfīf",
        "pos": "ADJV",
        "variable": "INVAR",
        "lex": "xăfīf"
    },
    {
        "form": "xakma",
        "pos": "MODI",
        "lex": "xakma"
    },
    {
        "form": "xamka",
        "pos": "MODI",
        "lex": "xakma"
    },
    {
        "form": "xala",
        "pos": "NOUN",
        "gn": "M",
        "lex": "xala"
    },
    {
        "form": "xalăwaθa",
        "pos": "NOUN",
        "gn": "M",
        "lex": "xala",
        "nu": "PL"
    },
    {
        "form": "xălala",
        "pos": "ADJV",
        "variable": "INVAR",
        "lex": "xălala"
    },
    {
        "form": "ḥălāl",
        "pos": "ADJV",
        "variable": "INVAR",
        "lex": "xălala"
    },
    {
        "form": "xalaqta",
        "pos": "NOUN",
        "gn": "F",
        "lex": "xalaqta"
    },
    {
        "form": "xalaqyaθa",
        "pos": "NOUN",
        "gn": "F",
        "lex": "xalaqta",
        "nu": "PL"
    },
    {
        "form": "xalda-k̭ora",
        "pos": "NOUN",
        "gn": "M",
        "lex": "xalda-k̭ora"
    },
    {
        "form": "xalde-k̭ore",
        "pos": "NOUN",
        "gn": "M",
        "lex": "xalda-k̭ora",
        "nu": "PL"
    },
    {
        "form": "xaliya",
        "pos": "NOUN",
        "gn": "F",
        "lex": "xaliya"
    },
    {
        "form": "xaliye",
        "pos": "NOUN",
        "gn": "F",
        "lex": "xaliya",
        "nu": "PL"
    },
    {
        "form": "xaliyaθa",
        "pos": "NOUN",
        "gn": "F",
        "lex": "xaliya",
        "nu": "PL"
    },
    {
        "form": "xaliye",
        "pos": "NOUN",
        "gn": "F",
        "lex": "xaliya",
        "nu": "PL"
    },
    {
        "form": "xaliyaθa",
        "pos": "NOUN",
        "gn": "F",
        "lex": "xaliya",
        "nu": "PL"
    },
    {
        "form": "xalqa",
        "pos": "NOUN",
        "gn": "M",
        "lex": "xalqa"
    },
    {
        "form": "xalqe",
        "pos": "NOUN",
        "gn": "M",
        "lex": "xalqa",
        "nu": "PL"
    },
    {
        "form": "xalqa",
        "pos": "NOUN",
        "gn": "M",
        "lex": "xalqa.2"
    },
    {
        "form": "xalqe",
        "pos": "NOUN",
        "gn": "M",
        "lex": "xalqa.2",
        "nu": "PL"
    },
    {
        "form": "xalta",
        "pos": "NOUN",
        "gn": "F",
        "lex": "xalta"
    },
    {
        "form": "xaltaθa",
        "pos": "NOUN",
        "gn": "F",
        "lex": "xalta",
        "nu": "PL"
    },
    {
        "form": "xalta",
        "pos": "NOUN",
        "gn": "F",
        "lex": "xalta.2"
    },
    {
        "form": "xalwa",
        "pos": "NOUN",
        "gn": "M",
        "lex": "xalwa"
    },
    {
        "form": "xaməštən",
        "pos": "ADVB",
        "lex": "xaməštən"
    },
    {
        "form": "xamima",
        "pos": "ADJV",
        "lex": "xamima"
    },
    {
        "form": "xamimta",
        "pos": "ADJV",
        "lex": "xamima",
        "gn": "F"
    },
    {
        "form": "xamime",
        "pos": "ADJV",
        "lex": "xamima",
        "nu": "PL"
    },
    {
        "form": "xamiṣoke",
        "pos": "NOUN",
        "gn": "F",
        "lex": "xamiṣoke"
    },
    {
        "form": "xamoqa",
        "pos": "ADJV",
        "lex": "xamoqa"
    },
    {
        "form": "xamoqta",
        "pos": "ADJV",
        "lex": "xamoqa",
        "gn": "F"
    },
    {
        "form": "",
        "pos": "ADJV",
        "lex": "xamoqa",
        "gn": "F"
    },
    {
        "form": "xamoqta",
        "pos": "ADJV",
        "lex": "xamoqa",
        "gn": "F"
    },
    {
        "form": "",
        "pos": "ADJV",
        "lex": "xamoqa",
        "gn": "F"
    },
    {
        "form": "xamoqe",
        "pos": "ADJV",
        "lex": "xamoqa",
        "nu": "PL"
    },
    {
        "form": "xamra",
        "pos": "NOUN",
        "gn": "M",
        "lex": "xamra"
    },
    {
        "form": "xamša",
        "pos": "NUMR",
        "lex": "xamša"
    },
    {
        "form": "xamməš",
        "pos": "NUMR",
        "lex": "xamša",
        "gn": "F"
    },
    {
        "form": "xamšassər",
        "pos": "NUMR",
        "lex": "xamšassər"
    },
    {
        "form": "xamšaθn",
        "pos": "NUMR",
        "lex": "xamšaθn"
    },
    {
        "form": "xamši",
        "pos": "NUMR",
        "lex": "xamši"
    },
    {
        "form": "xamšušeba",
        "pos": "NOUN",
        "gn": "M",
        "lex": "xamšušeba"
    },
    {
        "form": "xamuṣa",
        "pos": "ADJV",
        "lex": "xamuṣa"
    },
    {
        "form": "xamuṣta",
        "pos": "ADJV",
        "lex": "xamuṣa",
        "gn": "F"
    },
    {
        "form": "xamuṣe",
        "pos": "ADJV",
        "lex": "xamuṣa",
        "nu": "PL"
    },
    {
        "form": "xamθa",
        "pos": "NOUN",
        "pos_context": [
            "NOUN",
            "ADJV"
        ],
        "gn": "F",
        "lex": "xamθa"
    },
    {
        "form": "xamaθa",
        "pos": "NOUN",
        "pos_context": [
            "NOUN",
            "ADJV"
        ],
        "gn": "F",
        "lex": "xamθa",
        "nu": "PL"
    },
    {
        "form": "xana",
        "pos": "NOUN",
        "gn": "M",
        "lex": "xana"
    },
    {
        "form": "xana",
        "pos": "NOUN",
        "gn": "F",
        "lex": "xana.2"
    },
    {
        "form": "xanaθa",
        "pos": "NOUN",
        "gn": "F",
        "lex": "xana.2",
        "nu": "PL"
    },
    {
        "form": "xanana",
        "pos": "NOUN",
        "gn": "M",
        "lex": "xanana"
    },
    {
        "form": "xanane",
        "pos": "NOUN",
        "gn": "M",
        "lex": "xanana",
        "nu": "PL"
    },
    {
        "form": "xananta",
        "pos": "NOUN",
        "gn": "F",
        "lex": "xananta"
    },
    {
        "form": "xananyaθa",
        "pos": "NOUN",
        "gn": "F",
        "lex": "xananta",
        "nu": "PL"
    },
    {
        "form": "xănăqiθa",
        "pos": "NOUN",
        "gn": "F",
        "lex": "xănăqiθa"
    },
    {
        "form": "xanči",
        "pos": "ADVB",
        "pos_context": [
            "ADVB",
            "MODI"
        ],
        "lex": "xanči"
    },
    {
        "form": "xanča",
        "pos": "ADVB",
        "pos_context": [
            "ADVB",
            "MODI"
        ],
        "lex": "xanči"
    },
    {
        "form": "xanjər",
        "pos": "NOUN",
        "gn": "F",
        "lex": "xanjər"
    },
    {
        "form": "xanjɛre",
        "pos": "NOUN",
        "gn": "F",
        "lex": "xanjər",
        "nu": "PL"
    },
    {
        "form": "xanpa",
        "pos": "NOUN",
        "gn": "M",
        "lex": "xanpa"
    },
    {
        "form": "xanpe",
        "pos": "NOUN",
        "gn": "M",
        "lex": "xanpa",
        "nu": "PL"
    },
    {
        "form": "xanqa-xona",
        "pos": "NOUN",
        "gn": "M",
        "lex": "xanqa-xona"
    },
    {
        "form": "xanqa-xone",
        "pos": "NOUN",
        "gn": "M",
        "lex": "xanqa-xona",
        "nu": "PL"
    },
    {
        "form": "xanum",
        "pos": "NOUN",
        "gn": "F",
        "lex": "xanum"
    },
    {
        "form": "xapa",
        "pos": "NOUN",
        "gn": "M",
        "lex": "xapa"
    },
    {
        "form": "xape",
        "pos": "NOUN",
        "gn": "M",
        "lex": "xapa",
        "nu": "PL"
    },
    {
        "form": "xapaya",
        "pos": "ADJV",
        "lex": "xapaya"
    },
    {
        "form": "xapɛθa",
        "pos": "ADJV",
        "lex": "xapaya",
        "gn": "F"
    },
    {
        "form": "xapaye",
        "pos": "ADJV",
        "lex": "xapaya",
        "nu": "PL"
    },
    {
        "form": "xapro",
        "pos": "NOUN",
        "gn": "F",
        "lex": "xapro"
    },
    {
        "form": "xaprăwaθa",
        "pos": "NOUN",
        "gn": "F",
        "lex": "xapro",
        "nu": "PL"
    },
    {
        "form": "xaqla",
        "pos": "NOUN",
        "gn": "F",
        "lex": "xaqla"
    },
    {
        "form": "xaqlaθa",
        "pos": "NOUN",
        "gn": "F",
        "lex": "xaqla",
        "nu": "PL"
    },
    {
        "form": "xăraba",
        "pos": "NOUN",
        "gn": "M",
        "lex": "xăraba"
    },
    {
        "form": "xărama",
        "pos": "ADJV",
        "variable": "INVAR",
        "lex": "xărama"
    },
    {
        "form": "xa-ramša",
        "pos": "NOUN",
        "gn": "F",
        "lex": "xa-ramša"
    },
    {
        "form": "xa-ramšaθa",
        "pos": "NOUN",
        "gn": "F",
        "lex": "xa-ramša",
        "nu": "PL"
    },
    {
        "form": "xăraškăra",
        "pos": "NOUN",
        "gn": "M",
        "lex": "xăraškăra"
    },
    {
        "form": "xaraya",
        "pos": "ADJV",
        "lex": "xaraya"
    },
    {
        "form": "xaraye",
        "pos": "ADVB",
        "lex": "xaraye"
    },
    {
        "form": "xarayuθa",
        "pos": "NOUN",
        "gn": "F",
        "lex": "xarayuθa"
    },
    {
        "form": "xarbuqta",
        "pos": "NOUN",
        "gn": "F",
        "lex": "xarbuqta"
    },
    {
        "form": "xarbuqyaθa",
        "pos": "NOUN",
        "gn": "F",
        "lex": "xarbuqta",
        "nu": "PL"
    },
    {
        "form": "xarədla",
        "pos": "NOUN",
        "gn": "M",
        "lex": "xarədla"
    },
    {
        "form": "xărīb",
        "pos": "NOUN",
        "gn": "M",
        "lex": "xărīb"
    },
    {
        "form": "xarja",
        "pos": "NOUN",
        "gn": "M",
        "lex": "xarja"
    },
    {
        "form": "xarje",
        "pos": "NOUN",
        "gn": "M",
        "lex": "xarja",
        "nu": "PL"
    },
    {
        "form": "xarnɛsa",
        "pos": "NOUN",
        "gn": "M",
        "lex": "xarnɛsa"
    },
    {
        "form": "xarnɛse",
        "pos": "NOUN",
        "gn": "M",
        "lex": "xarnɛsa",
        "nu": "PL"
    },
    {
        "form": "xaršana",
        "pos": "ADJV",
        "lex": "xaršana"
    },
    {
        "form": "xaršanta",
        "pos": "ADJV",
        "lex": "xaršana",
        "gn": "F"
    },
    {
        "form": "xaršane",
        "pos": "ADJV",
        "lex": "xaršana",
        "nu": "PL"
    },
    {
        "form": "xarsupana",
        "pos": "ADJV",
        "lex": "xarsupana"
    },
    {
        "form": "xarsupanta",
        "pos": "ADJV",
        "lex": "xarsupana",
        "gn": "F"
    },
    {
        "form": "xarsupane",
        "pos": "ADJV",
        "lex": "xarsupana",
        "nu": "PL"
    },
    {
        "form": "xarṭmane",
        "pos": "NOUN",
        "nu": "PL",
        "lex": "xarṭmane"
    },
    {
        "form": "xarṭamta",
        "pos": "NOUN",
        "nu": "SG",
        "lex": "xarṭmane"
    },
    {
        "form": "xarṭamiθa",
        "pos": "NOUN",
        "nu": "SG",
        "lex": "xarṭmane"
    },
    {
        "form": "xarṭamta",
        "pos": "NOUN",
        "nu": "SG",
        "lex": "xarṭmane"
    },
    {
        "form": "xarṭamiθa",
        "pos": "NOUN",
        "nu": "SG",
        "lex": "xarṭmane"
    },
    {
        "form": "xarupa",
        "pos": "ADJV",
        "lex": "xarupa"
    },
    {
        "form": "xarupta",
        "pos": "ADJV",
        "lex": "xarupa",
        "gn": "F"
    },
    {
        "form": "xarupe",
        "pos": "ADJV",
        "lex": "xarupa",
        "nu": "PL"
    },
    {
        "form": "xarθa",
        "pos": "ADVB",
        "lex": "xarθa"
    },
    {
        "form": "xasla",
        "pos": "NOUN",
        "gn": "M",
        "lex": "xasla"
    },
    {
        "form": "xasle",
        "pos": "NOUN",
        "gn": "M",
        "lex": "xasla",
        "nu": "PL"
    },
    {
        "form": "xāṣ",
        "pos": "ADJV",
        "variable": "INVAR",
        "lex": "xāṣ"
    },
    {
        "form": "xaṣa",
        "pos": "NOUN",
        "gn": "M",
        "lex": "xaṣa"
    },
    {
        "form": "xaṣe",
        "pos": "NOUN",
        "gn": "M",
        "lex": "xaṣa",
        "nu": "PL"
    },
    {
        "form": "xaṣina",
        "pos": "NOUN",
        "gn": "F",
        "lex": "xaṣina"
    },
    {
        "form": "xaṣine",
        "pos": "NOUN",
        "gn": "F",
        "lex": "xaṣina",
        "nu": "PL"
    },
    {
        "form": "xaṣira",
        "pos": "NOUN",
        "gn": "F",
        "lex": "xaṣira"
    },
    {
        "form": "xaṣire",
        "pos": "NOUN",
        "gn": "F",
        "lex": "xaṣira",
        "nu": "PL"
    },
    {
        "form": "xašiše",
        "pos": "NOUN",
        "nu": "PL",
        "lex": "xašiše"
    },
    {
        "form": "xašlana",
        "pos": "NOUN",
        "gn": "M",
        "lex": "xašlana"
    },
    {
        "form": "xašlanta",
        "pos": "NOUN",
        "gn": "F",
        "lex": "xašlana"
    },
    {
        "form": "xašlane",
        "pos": "NOUN",
        "gn": "M",
        "lex": "xašlana",
        "nu": "PL"
    },
    {
        "form": "xašola",
        "pos": "NOUN",
        "gn": "M",
        "lex": "xašola"
    },
    {
        "form": "xašole",
        "pos": "NOUN",
        "gn": "M",
        "lex": "xašola",
        "nu": "PL"
    },
    {
        "form": "xašolta",
        "pos": "NOUN",
        "gn": "F",
        "lex": "xašolta"
    },
    {
        "form": "xašolyaθa",
        "pos": "NOUN",
        "gn": "F",
        "lex": "xašolta",
        "nu": "PL"
    },
    {
        "form": "xašša",
        "pos": "NOUN",
        "gn": "M",
        "lex": "xašša"
    },
    {
        "form": "xaššana",
        "pos": "ADJV",
        "lex": "xaššana"
    },
    {
        "form": "xaššanta",
        "pos": "ADJV",
        "lex": "xaššana",
        "gn": "F"
    },
    {
        "form": "xaššane",
        "pos": "ADJV",
        "lex": "xaššana",
        "nu": "PL"
    },
    {
        "form": "xaṭaya",
        "pos": "NOUN",
        "gn": "M",
        "lex": "xaṭaya"
    },
    {
        "form": "xaṭaye",
        "pos": "NOUN",
        "gn": "M",
        "lex": "xaṭaya",
        "nu": "PL"
    },
    {
        "form": "xaṭər",
        "pos": "NOUN",
        "gn": "F",
        "lex": "xaṭər"
    },
    {
        "form": "xaṭɛθa",
        "pos": "NOUN",
        "gn": "F",
        "lex": "xaṭɛθa"
    },
    {
        "form": "xaṭayaθa",
        "pos": "NOUN",
        "gn": "F",
        "lex": "xaṭɛθa",
        "nu": "PL"
    },
    {
        "form": "xatma",
        "pos": "NOUN",
        "gn": "M",
        "lex": "xatma"
    },
    {
        "form": "xatme",
        "pos": "NOUN",
        "gn": "M",
        "lex": "xatma",
        "nu": "PL"
    },
    {
        "form": "xaṭorta",
        "pos": "NOUN",
        "gn": "M",
        "lex": "xaṭorta"
    },
    {
        "form": "xaṭoryaθa",
        "pos": "NOUN",
        "gn": "M",
        "lex": "xaṭorta",
        "nu": "PL"
    },
    {
        "form": "xaṭrana",
        "pos": "NOUN",
        "gn": "M",
        "lex": "xaṭrana"
    },
    {
        "form": "xatta",
        "pos": "NOUN",
        "gn": "M",
        "lex": "xatta"
    },
    {
        "form": "xatte",
        "pos": "NOUN",
        "gn": "M",
        "lex": "xatta",
        "nu": "PL"
    },
    {
        "form": "xatun",
        "pos": "NOUN",
        "gn": "F",
        "lex": "xatun"
    },
    {
        "form": "xatune",
        "pos": "NOUN",
        "gn": "F",
        "lex": "xatun",
        "nu": "PL"
    },
    {
        "form": "xatane",
        "pos": "NOUN",
        "gn": "F",
        "lex": "xatun",
        "nu": "PL"
    },
    {
        "form": "xatune",
        "pos": "NOUN",
        "gn": "F",
        "lex": "xatun",
        "nu": "PL"
    },
    {
        "form": "xatane",
        "pos": "NOUN",
        "gn": "F",
        "lex": "xatun",
        "nu": "PL"
    },
    {
        "form": "xawəlta",
        "pos": "NOUN",
        "gn": "F",
        "lex": "xawəlta"
    },
    {
        "form": "xawəlyaθa",
        "pos": "NOUN",
        "gn": "F",
        "lex": "xawəlta",
        "nu": "PL"
    },
    {
        "form": "xawla",
        "pos": "NOUN",
        "gn": "M",
        "lex": "xawla"
    },
    {
        "form": "ḥawla",
        "pos": "NOUN",
        "gn": "M",
        "lex": "xawla"
    },
    {
        "form": "xawle",
        "pos": "NOUN",
        "gn": "M",
        "lex": "xawla",
        "nu": "PL"
    },
    {
        "form": "xawxa",
        "pos": "NOUN",
        "gn": "M",
        "lex": "xawxa"
    },
    {
        "form": "xawxe",
        "pos": "NOUN",
        "gn": "M",
        "lex": "xawxa",
        "nu": "PL"
    },
    {
        "form": "xaya",
        "pos": "ADJV",
        "lex": "xaya"
    },
    {
        "form": "xayaṭa",
        "pos": "NOUN",
        "gn": "M",
        "lex": "xayaṭa"
    },
    {
        "form": "xayaṭe",
        "pos": "NOUN",
        "gn": "M",
        "lex": "xayaṭa",
        "nu": "PL"
    },
    {
        "form": "xaye",
        "pos": "NOUN",
        "nu": "PL",
        "nu_class": "TANT",
        "lex": "xaye"
    },
    {
        "form": "xayən",
        "pos": "ADJV",
        "variable": "INVAR",
        "lex": "xayən"
    },
    {
        "form": "xayənuθa",
        "pos": "NOUN",
        "gn": "F",
        "lex": "xayənuθa"
    },
    {
        "form": "xayoṭa",
        "pos": "NOUN",
        "gn": "M",
        "lex": "xayoṭa"
    },
    {
        "form": "xayoṭe",
        "pos": "NOUN",
        "gn": "M",
        "lex": "xayoṭa",
        "nu": "PL"
    },
    {
        "form": "xayuθa",
        "pos": "NOUN",
        "gn": "F",
        "lex": "xayuθa"
    },
    {
        "form": "xazada",
        "pos": "NOUN",
        "gn": "M",
        "lex": "xazada"
    },
    {
        "form": "xazade",
        "pos": "NOUN",
        "gn": "M",
        "lex": "xazada",
        "nu": "PL"
    },
    {
        "form": "xăzăliya",
        "pos": "NOUN",
        "gn": "F",
        "lex": "xăzăliya"
    },
    {
        "form": "xăzăliye",
        "pos": "NOUN",
        "gn": "F",
        "lex": "xăzăliya",
        "nu": "PL"
    },
    {
        "form": "xăzina",
        "pos": "NOUN",
        "gn": "MF",
        "lex": "xăzina"
    },
    {
        "form": "xəzzina",
        "pos": "NOUN",
        "gn": "MF",
        "lex": "xăzina"
    },
    {
        "form": "xăzine",
        "pos": "NOUN",
        "gn": "MF",
        "lex": "xăzina",
        "nu": "PL"
    },
    {
        "form": "xăzinta",
        "pos": "NOUN",
        "gn": "F",
        "lex": "xăzinta"
    },
    {
        "form": "xəzzinta",
        "pos": "NOUN",
        "gn": "F",
        "lex": "xăzinta"
    },
    {
        "form": "xəzzita",
        "pos": "NOUN",
        "gn": "F",
        "lex": "xăzinta"
    },
    {
        "form": "xəzzinyaθa",
        "pos": "NOUN",
        "gn": "F",
        "lex": "xăzinta",
        "nu": "PL"
    },
    {
        "form": "xaθa",
        "pos": "ADJV",
        "lex": "xaθa"
    },
    {
        "form": "xaθta",
        "pos": "ADJV",
        "lex": "xaθa",
        "gn": "F"
    },
    {
        "form": "xaθe",
        "pos": "ADJV",
        "lex": "xaθa",
        "nu": "PL"
    },
    {
        "form": "xaθa",
        "pos": "NOUN",
        "gn": "F",
        "lex": "xaθa.2"
    },
    {
        "form": "xaθăwaθa",
        "pos": "NOUN",
        "gn": "F",
        "lex": "xaθa.2",
        "nu": "PL"
    },
    {
        "form": "xelapa",
        "pos": "NOUN",
        "gn": "M",
        "lex": "xelapa"
    },
    {
        "form": "xelape",
        "pos": "NOUN",
        "gn": "M",
        "lex": "xelapa",
        "nu": "PL"
    },
    {
        "form": "xelapta",
        "pos": "NOUN",
        "gn": "F",
        "lex": "xelapta"
    },
    {
        "form": "xelapyaθa",
        "pos": "NOUN",
        "gn": "F",
        "lex": "xelapta",
        "nu": "PL"
    },
    {
        "form": "xena",
        "pos": "ADJV",
        "pos_context": [
            "ADJV",
            "ADVB",
            "MODI"
        ],
        "lex": "xena"
    },
    {
        "form": "xrena",
        "pos": "ADJV",
        "pos_context": [
            "ADJV",
            "ADVB",
            "MODI"
        ],
        "lex": "xena"
    },
    {
        "form": "xeta/xreta",
        "pos": "ADJV",
        "pos_context": [
            "ADJV",
            "ADVB",
            "MODI"
        ],
        "lex": "xena",
        "gn": "F"
    },
    {
        "form": "xene/xrene",
        "pos": "ADJV",
        "pos_context": [
            "ADJV",
            "ADVB",
            "MODI"
        ],
        "lex": "xena",
        "nu": "PL"
    },
    {
        "form": "xēr",
        "pos": "ADJV",
        "lex": "xēr"
    },
    {
        "form": "xera",
        "pos": "NOUN",
        "gn": "F",
        "lex": "xera"
    },
    {
        "form": "xerətta",
        "pos": "NOUN",
        "gn": "F",
        "lex": "xera"
    },
    {
        "form": "xeriya",
        "pos": "NOUN",
        "gn": "F",
        "lex": "xeriya"
    },
    {
        "form": "xeriyaθa",
        "pos": "NOUN",
        "gn": "F",
        "lex": "xeriya",
        "nu": "PL"
    },
    {
        "form": "xewa",
        "pos": "NOUN",
        "gn": "M",
        "lex": "xewa"
    },
    {
        "form": "xewe",
        "pos": "NOUN",
        "gn": "M",
        "lex": "xewa",
        "nu": "PL"
    },
    {
        "form": "xɛla",
        "pos": "NOUN",
        "gn": "M",
        "lex": "xɛla"
    },
    {
        "form": "xɛlăwaθa",
        "pos": "NOUN",
        "gn": "M",
        "lex": "xɛla",
        "nu": "PL"
    },
    {
        "form": "xɛlana",
        "pos": "ADJV",
        "lex": "xɛlana"
    },
    {
        "form": "xɛpuθa",
        "pos": "NOUN",
        "gn": "F",
        "lex": "xɛpuθa"
    },
    {
        "form": "xəbloke",
        "pos": "NOUN",
        "gn": "F",
        "lex": "xəbloke"
    },
    {
        "form": "xəbra",
        "pos": "NOUN",
        "gn": "F",
        "lex": "xəbra"
    },
    {
        "form": "xəðya",
        "pos": "NOUN",
        "gn": "M",
        "lex": "xəðya"
    },
    {
        "form": "xəðyăwaθa",
        "pos": "NOUN",
        "gn": "M",
        "lex": "xəðya",
        "nu": "PL"
    },
    {
        "form": "xəðya",
        "pos": "ADJV",
        "lex": "xəðya.2"
    },
    {
        "form": "xðiθa",
        "pos": "ADJV",
        "lex": "xəðya.2",
        "gn": "F"
    },
    {
        "form": "xəðye",
        "pos": "ADJV",
        "lex": "xəðya.2",
        "nu": "PL"
    },
    {
        "form": "xəðyuθa",
        "pos": "NOUN",
        "gn": "F",
        "lex": "xəðyuθa"
    },
    {
        "form": "xəgga",
        "pos": "NOUN",
        "gn": "M",
        "lex": "xəgga"
    },
    {
        "form": "xəgge",
        "pos": "NOUN",
        "gn": "M",
        "lex": "xəgga",
        "nu": "PL"
    },
    {
        "form": "xəlāl",
        "pos": "PREP",
        "lex": "xəlāl"
    },
    {
        "form": "xəllepa",
        "pos": "NOUN",
        "gn": "M",
        "lex": "xəllepa"
    },
    {
        "form": "xəllepe",
        "pos": "NOUN",
        "gn": "M",
        "lex": "xəllepa",
        "nu": "PL"
    },
    {
        "form": "xəlma",
        "pos": "NOUN",
        "gn": "M",
        "lex": "xəlma"
    },
    {
        "form": "xəlme",
        "pos": "NOUN",
        "gn": "M",
        "lex": "xəlma",
        "nu": "PL"
    },
    {
        "form": "xəlṭa",
        "pos": "NOUN",
        "gn": "M",
        "lex": "xəlṭa"
    },
    {
        "form": "xəlṭe",
        "pos": "NOUN",
        "gn": "M",
        "lex": "xəlṭa",
        "nu": "PL"
    },
    {
        "form": "xəlxale",
        "pos": "NOUN",
        "nu": "PL",
        "lex": "xəlxale"
    },
    {
        "form": "xəlxalta",
        "pos": "NOUN",
        "nu": "SG",
        "lex": "xəlxale"
    },
    {
        "form": "xəlya",
        "pos": "NOUN",
        "gn": "M",
        "lex": "xəlya"
    },
    {
        "form": "xəlya",
        "pos": "ADJV",
        "lex": "xəlya.2"
    },
    {
        "form": "xliθa",
        "pos": "ADJV",
        "lex": "xəlya.2",
        "gn": "F"
    },
    {
        "form": "xəlye",
        "pos": "ADJV",
        "lex": "xəlya.2",
        "nu": "PL"
    },
    {
        "form": "xəlyana",
        "pos": "ADJV",
        "lex": "xəlyana"
    },
    {
        "form": "xəlyanta",
        "pos": "ADJV",
        "lex": "xəlyana",
        "gn": "F"
    },
    {
        "form": "xəlyane",
        "pos": "ADJV",
        "lex": "xəlyana",
        "nu": "PL"
    },
    {
        "form": "xəlyuθa",
        "pos": "NOUN",
        "gn": "F",
        "lex": "xəlyuθa"
    },
    {
        "form": "xəmma",
        "pos": "NOUN",
        "gn": "M",
        "lex": "xəmma"
    },
    {
        "form": "xəmmana",
        "pos": "ADJV",
        "lex": "xəmmana"
    },
    {
        "form": "xəmmanta",
        "pos": "ADJV",
        "lex": "xəmmana",
        "gn": "F"
    },
    {
        "form": "xəmmane",
        "pos": "ADJV",
        "lex": "xəmmana",
        "nu": "PL"
    },
    {
        "form": "xəmmərta",
        "pos": "NOUN",
        "gn": "F",
        "lex": "xəmmərta"
    },
    {
        "form": "xmərta",
        "pos": "NOUN",
        "gn": "F",
        "lex": "xəmmərta"
    },
    {
        "form": "xəmmərθa",
        "pos": "NOUN",
        "gn": "F",
        "lex": "xəmmərta"
    },
    {
        "form": "xəmre",
        "pos": "NOUN",
        "gn": "F",
        "lex": "xəmmərta",
        "nu": "PL"
    },
    {
        "form": "xəmməryaθa",
        "pos": "NOUN",
        "gn": "F",
        "lex": "xəmmərta",
        "nu": "PL"
    },
    {
        "form": "xməryaθa",
        "pos": "NOUN",
        "gn": "F",
        "lex": "xəmmərta",
        "nu": "PL"
    },
    {
        "form": "xəmre",
        "pos": "NOUN",
        "gn": "F",
        "lex": "xəmmərta",
        "nu": "PL"
    },
    {
        "form": "xəmməryaθa",
        "pos": "NOUN",
        "gn": "F",
        "lex": "xəmmərta",
        "nu": "PL"
    },
    {
        "form": "xməryaθa",
        "pos": "NOUN",
        "gn": "F",
        "lex": "xəmmərta",
        "nu": "PL"
    },
    {
        "form": "xəmre",
        "pos": "NOUN",
        "gn": "F",
        "lex": "xəmmərta",
        "nu": "PL"
    },
    {
        "form": "xəmməryaθa",
        "pos": "NOUN",
        "gn": "F",
        "lex": "xəmmərta",
        "nu": "PL"
    },
    {
        "form": "xməryaθa",
        "pos": "NOUN",
        "gn": "F",
        "lex": "xəmmərta",
        "nu": "PL"
    },
    {
        "form": "xəmxəma",
        "pos": "NOUN",
        "gn": "M",
        "lex": "xəmxəma"
    },
    {
        "form": "xəmyana",
        "pos": "NOUN",
        "gn": "M",
        "lex": "xəmyana"
    },
    {
        "form": "xənne",
        "pos": "ADJV",
        "gn": "F",
        "lex": "xənne"
    },
    {
        "form": "xəppərta",
        "pos": "NOUN",
        "gn": "F",
        "lex": "xəppərta"
    },
    {
        "form": "xəppəryaθa",
        "pos": "NOUN",
        "gn": "F",
        "lex": "xəppərta",
        "nu": "PL"
    },
    {
        "form": "xəppo",
        "pos": "NOUN",
        "gn": "F",
        "lex": "xəppo"
    },
    {
        "form": "xəppowaθa",
        "pos": "NOUN",
        "gn": "F",
        "lex": "xəppo",
        "nu": "PL"
    },
    {
        "form": "xəpyaya",
        "pos": "ADJV",
        "lex": "xəpyaya"
    },
    {
        "form": "xəpyɛθa",
        "pos": "ADJV",
        "lex": "xəpyaya",
        "gn": "F"
    },
    {
        "form": "xəpyaye",
        "pos": "ADJV",
        "lex": "xəpyaya",
        "nu": "PL"
    },
    {
        "form": "xərba",
        "pos": "ADJV",
        "variable": "INVAR",
        "lex": "xərba"
    },
    {
        "form": "xərbayuθa",
        "pos": "NOUN",
        "gn": "F",
        "lex": "xərbayuθa"
    },
    {
        "form": "xərqa",
        "pos": "NOUN",
        "gn": "M",
        "lex": "xərqa"
    },
    {
        "form": "xərroza",
        "pos": "NOUN",
        "gn": "M",
        "lex": "xərroza"
    },
    {
        "form": "xərroze",
        "pos": "NOUN",
        "gn": "M",
        "lex": "xərroza",
        "nu": "PL"
    },
    {
        "form": "xərša",
        "pos": "NOUN",
        "gn": "M",
        "lex": "xərša"
    },
    {
        "form": "xərše",
        "pos": "NOUN",
        "gn": "M",
        "lex": "xərša",
        "nu": "PL"
    },
    {
        "form": "xərṭa",
        "pos": "NOUN",
        "gn": "M",
        "lex": "xərṭa"
    },
    {
        "form": "xərṭaṭe",
        "pos": "NOUN",
        "gn": "M",
        "lex": "xərṭa",
        "nu": "PL"
    },
    {
        "form": "xərxaṣa",
        "pos": "NOUN",
        "gn": "M",
        "lex": "xərxaṣa"
    },
    {
        "form": "xərxaṣe",
        "pos": "NOUN",
        "gn": "M",
        "lex": "xərxaṣa",
        "nu": "PL"
    },
    {
        "form": "xərxəθ",
        "pos": "ADVB",
        "lex": "xərxəθ"
    },
    {
        "form": "l-xərxət",
        "pos": "ADVB",
        "lex": "xərxəθ"
    },
    {
        "form": "xərza",
        "pos": "NOUN",
        "gn": "M",
        "lex": "xərza"
    },
    {
        "form": "xərze",
        "pos": "NOUN",
        "gn": "M",
        "lex": "xərza",
        "nu": "PL"
    },
    {
        "form": "xəškana",
        "pos": "ADJV",
        "lex": "xəškana"
    },
    {
        "form": "xəškanta",
        "pos": "ADJV",
        "lex": "xəškana",
        "gn": "F"
    },
    {
        "form": "xəškane",
        "pos": "ADJV",
        "lex": "xəškana",
        "nu": "PL"
    },
    {
        "form": "xəšxəšone",
        "pos": "NOUN",
        "nu": "PL",
        "lex": "xəšxəšone"
    },
    {
        "form": "xəṣya",
        "pos": "ADJV",
        "lex": "xəṣya"
    },
    {
        "form": "xəṣye",
        "pos": "ADJV",
        "lex": "xəṣya",
        "nu": "PL"
    },
    {
        "form": "xətna",
        "pos": "NOUN",
        "gn": "M",
        "lex": "xətna"
    },
    {
        "form": "xətnăwaθa",
        "pos": "NOUN",
        "gn": "M",
        "lex": "xətna",
        "nu": "PL"
    },
    {
        "form": "xətnuθa",
        "pos": "NOUN",
        "gn": "F",
        "lex": "xətnuθa"
    },
    {
        "form": "xəṭṭa",
        "pos": "NOUN",
        "gn": "M",
        "lex": "xəṭṭa"
    },
    {
        "form": "xəṭṭe",
        "pos": "NOUN",
        "gn": "M",
        "lex": "xəṭṭa",
        "nu": "PL"
    },
    {
        "form": "xəṭṭe",
        "pos": "NOUN",
        "nu": "PL",
        "lex": "xəṭṭe"
    },
    {
        "form": "xəyāl",
        "pos": "NOUN",
        "gn": "F",
        "lex": "xəyāl"
    },
    {
        "form": "xəyala",
        "pos": "NOUN",
        "gn": "F",
        "lex": "xəyāl"
    },
    {
        "form": "xəzma",
        "pos": "NOUN",
        "gn": "M",
        "lex": "xəzma"
    },
    {
        "form": "xəzme",
        "pos": "NOUN",
        "gn": "M",
        "lex": "xəzma",
        "nu": "PL"
    },
    {
        "form": "xəzmane",
        "pos": "NOUN",
        "gn": "M",
        "lex": "xəzma",
        "nu": "PL"
    },
    {
        "form": "xəzme",
        "pos": "NOUN",
        "gn": "M",
        "lex": "xəzma",
        "nu": "PL"
    },
    {
        "form": "xəzmane",
        "pos": "NOUN",
        "gn": "M",
        "lex": "xəzma",
        "nu": "PL"
    },
    {
        "form": "xəzmayuθa",
        "pos": "NOUN",
        "gn": "F",
        "lex": "xəzmayuθa"
    },
    {
        "form": "xəzwa",
        "pos": "NOUN",
        "gn": "M",
        "lex": "xəzwa"
    },
    {
        "form": "xəzwe",
        "pos": "NOUN",
        "gn": "M",
        "lex": "xəzwa",
        "nu": "PL"
    },
    {
        "form": "xəzzəmta",
        "pos": "NOUN",
        "gn": "F",
        "lex": "xəzzəmta"
    },
    {
        "form": "xəzzəmyaθa",
        "pos": "NOUN",
        "gn": "F",
        "lex": "xəzzəmta",
        "nu": "PL"
    },
    {
        "form": "xiča",
        "pos": "NOUN",
        "gn": "M",
        "lex": "xiča"
    },
    {
        "form": "xiče",
        "pos": "NOUN",
        "gn": "M",
        "lex": "xiča",
        "nu": "PL"
    },
    {
        "form": "xiyara",
        "pos": "NOUN",
        "gn": "M",
        "lex": "xiyara"
    },
    {
        "form": "xiyare",
        "pos": "NOUN",
        "gn": "M",
        "lex": "xiyara",
        "nu": "PL"
    },
    {
        "form": "xiyoṭa",
        "pos": "NOUN",
        "gn": "M",
        "lex": "xiyoṭa"
    },
    {
        "form": "xiyoṭe",
        "pos": "NOUN",
        "gn": "M",
        "lex": "xiyoṭa",
        "nu": "PL"
    },
    {
        "form": "xiza",
        "pos": "NOUN",
        "gn": "M",
        "lex": "xiza"
    },
    {
        "form": "xlapa",
        "pos": "ADVB",
        "lex": "xlapa"
    },
    {
        "form": "xlawta",
        "pos": "NOUN",
        "gn": "F",
        "lex": "xlawta"
    },
    {
        "form": "xlima",
        "pos": "ADJV",
        "lex": "xlima"
    },
    {
        "form": "xlimta",
        "pos": "ADJV",
        "lex": "xlima",
        "gn": "F"
    },
    {
        "form": "xlime",
        "pos": "ADJV",
        "lex": "xlima",
        "nu": "PL"
    },
    {
        "form": "xliṣa",
        "pos": "ADJV",
        "lex": "xliṣa"
    },
    {
        "form": "xliṣta",
        "pos": "ADJV",
        "lex": "xliṣa",
        "gn": "F"
    },
    {
        "form": "xliṣe",
        "pos": "ADJV",
        "lex": "xliṣa",
        "nu": "PL"
    },
    {
        "form": "xliṭa",
        "pos": "ADJV",
        "lex": "xliṭa"
    },
    {
        "form": "xliṭṭa",
        "pos": "ADJV",
        "lex": "xliṭa",
        "gn": "F"
    },
    {
        "form": "xliṭṭe",
        "pos": "ADJV",
        "lex": "xliṭa",
        "nu": "PL"
    },
    {
        "form": "xloṣa",
        "pos": "ADJV",
        "lex": "xloṣa"
    },
    {
        "form": "xloṣta",
        "pos": "ADJV",
        "lex": "xloṣa",
        "gn": "F"
    },
    {
        "form": "xloṣe",
        "pos": "ADJV",
        "lex": "xloṣa",
        "nu": "PL"
    },
    {
        "form": "xlula",
        "pos": "NOUN",
        "gn": "M",
        "lex": "xlula"
    },
    {
        "form": "xlulane",
        "pos": "NOUN",
        "gn": "M",
        "lex": "xlula",
        "nu": "PL"
    },
    {
        "form": "xmara",
        "pos": "NOUN",
        "gn": "M",
        "lex": "xmara"
    },
    {
        "form": "xmare",
        "pos": "NOUN",
        "gn": "M",
        "lex": "xmara",
        "nu": "PL"
    },
    {
        "form": "xmarta",
        "pos": "NOUN",
        "gn": "F",
        "lex": "xmarta"
    },
    {
        "form": "xmaryaθa",
        "pos": "NOUN",
        "gn": "F",
        "lex": "xmarta",
        "nu": "PL"
    },
    {
        "form": "xmaθa",
        "pos": "NOUN",
        "gn": "F",
        "lex": "xmaθa"
    },
    {
        "form": "xmayaθa",
        "pos": "NOUN",
        "gn": "F",
        "lex": "xmaθa",
        "nu": "PL"
    },
    {
        "form": "xmɛθa",
        "pos": "NOUN",
        "gn": "F",
        "lex": "xmɛθa"
    },
    {
        "form": "xmiqa",
        "pos": "ADJV",
        "lex": "xmiqa"
    },
    {
        "form": "xmiqta",
        "pos": "ADJV",
        "lex": "xmiqa",
        "gn": "F"
    },
    {
        "form": "xmiqe",
        "pos": "ADJV",
        "lex": "xmiqa",
        "nu": "PL"
    },
    {
        "form": "xmira",
        "pos": "NOUN",
        "gn": "M",
        "lex": "xmira"
    },
    {
        "form": "xo",
        "pos": "PART",
        "lex": "xo"
    },
    {
        "form": "xu",
        "pos": "PART",
        "lex": "xo"
    },
    {
        "form": "xoð",
        "pos": "PRON",
        "lex": "xoð"
    },
    {
        "form": "xona",
        "pos": "NOUN",
        "gn": "M",
        "lex": "xona"
    },
    {
        "form": "xonăwaθa",
        "pos": "NOUN",
        "gn": "M",
        "lex": "xona",
        "nu": "PL"
    },
    {
        "form": "xonuθa",
        "pos": "NOUN",
        "gn": "F",
        "lex": "xonuθa"
    },
    {
        "form": "xorəkka",
        "pos": "NOUN",
        "gn": "M",
        "lex": "xorəkka"
    },
    {
        "form": "xorəkke",
        "pos": "NOUN",
        "gn": "M",
        "lex": "xorəkka",
        "nu": "PL"
    },
    {
        "form": "xo-ruša",
        "pos": "NOUN",
        "gn": "M",
        "lex": "xo-ruša"
    },
    {
        "form": "xo-rušane",
        "pos": "NOUN",
        "gn": "M",
        "lex": "xo-ruša",
        "nu": "PL"
    },
    {
        "form": "xoruθa",
        "pos": "NOUN",
        "gn": "F",
        "lex": "xoruθa"
    },
    {
        "form": "xoš",
        "pos": "PART",
        "lex": "xoš"
    },
    {
        "form": "xošave",
        "pos": "NOUN",
        "gn": "F",
        "lex": "xošave"
    },
    {
        "form": "xošeba",
        "pos": "NOUN",
        "gn": "M",
        "lex": "xošeba"
    },
    {
        "form": "xošebane",
        "pos": "NOUN",
        "gn": "M",
        "lex": "xošeba",
        "nu": "PL"
    },
    {
        "form": "xo-šxawθa",
        "pos": "NOUN",
        "gn": "F",
        "lex": "xo-šxawθa"
    },
    {
        "form": "xo-šxawyaθa",
        "pos": "NOUN",
        "gn": "F",
        "lex": "xo-šxawθa",
        "nu": "PL"
    },
    {
        "form": "xoθa",
        "pos": "ADVB",
        "lex": "xoθa"
    },
    {
        "form": "xqira",
        "pos": "ADJV",
        "lex": "xqira"
    },
    {
        "form": "xqirta",
        "pos": "ADJV",
        "lex": "xqira",
        "gn": "F"
    },
    {
        "form": "xqire",
        "pos": "ADJV",
        "lex": "xqira",
        "nu": "PL"
    },
    {
        "form": "xrawa",
        "pos": "NOUN",
        "gn": "M",
        "lex": "xrawa"
    },
    {
        "form": "xrawe",
        "pos": "NOUN",
        "gn": "M",
        "lex": "xrawa",
        "nu": "PL"
    },
    {
        "form": "xriwa",
        "pos": "ADJV",
        "lex": "xriwa"
    },
    {
        "form": "xriwta",
        "pos": "ADJV",
        "lex": "xriwa",
        "gn": "F"
    },
    {
        "form": "xriwe",
        "pos": "ADJV",
        "lex": "xriwa",
        "nu": "PL"
    },
    {
        "form": "xroriye",
        "pos": "NOUN",
        "nu": "PL",
        "lex": "xroriye"
    },
    {
        "form": "xṣipta",
        "pos": "NOUN",
        "gn": "F",
        "lex": "xṣipta"
    },
    {
        "form": "xṣipyaθa",
        "pos": "NOUN",
        "gn": "F",
        "lex": "xṣipta",
        "nu": "PL"
    },
    {
        "form": "xšawta",
        "pos": "NOUN",
        "gn": "F",
        "lex": "xšawta"
    },
    {
        "form": "xšawyaθa",
        "pos": "NOUN",
        "gn": "F",
        "lex": "xšawta",
        "nu": "PL"
    },
    {
        "form": "xtaya",
        "pos": "ADJV",
        "lex": "xtaya"
    },
    {
        "form": "xtɛθa",
        "pos": "ADJV",
        "lex": "xtaya",
        "gn": "F"
    },
    {
        "form": "xtaye",
        "pos": "ADJV",
        "lex": "xtaya",
        "nu": "PL"
    },
    {
        "form": "xṭiθa",
        "pos": "NOUN",
        "gn": "F",
        "lex": "xṭiθa"
    },
    {
        "form": "xṭiyaθa",
        "pos": "NOUN",
        "gn": "F",
        "lex": "xṭiθa",
        "nu": "PL"
    },
    {
        "form": "xuba",
        "pos": "NOUN",
        "gn": "M",
        "lex": "xuba"
    },
    {
        "form": "xubba",
        "pos": "NOUN",
        "gn": "M",
        "lex": "xubba"
    },
    {
        "form": "xulama",
        "pos": "NOUN",
        "gn": "M",
        "lex": "xulama"
    },
    {
        "form": "xulamwaθa",
        "pos": "NOUN",
        "gn": "M",
        "lex": "xulama",
        "nu": "PL"
    },
    {
        "form": "xulamta",
        "pos": "NOUN",
        "gn": "F",
        "lex": "xulamta"
    },
    {
        "form": "xulamyaθa",
        "pos": "NOUN",
        "gn": "F",
        "lex": "xulamta",
        "nu": "PL"
    },
    {
        "form": "xulaṣa",
        "pos": "NOUN",
        "gn": "M",
        "lex": "xulaṣa"
    },
    {
        "form": "xulqana",
        "pos": "NOUN",
        "gn": "M",
        "lex": "xulqana"
    },
    {
        "form": "xulqane",
        "pos": "NOUN",
        "gn": "M",
        "lex": "xulqana",
        "nu": "PL"
    },
    {
        "form": "xumala",
        "pos": "NOUN",
        "gn": "M",
        "lex": "xumala"
    },
    {
        "form": "xumlana",
        "pos": "NOUN",
        "gn": "M",
        "lex": "xumlana"
    },
    {
        "form": "xumṣa",
        "pos": "NOUN",
        "gn": "M",
        "lex": "xumṣa"
    },
    {
        "form": "xumṣa",
        "pos": "NOUN",
        "gn": "M",
        "lex": "xumṣa.2"
    },
    {
        "form": "xumṣa",
        "pos": "NOUN",
        "gn": "M",
        "lex": "xumṣa.3"
    },
    {
        "form": "xumṣe",
        "pos": "NOUN",
        "gn": "M",
        "lex": "xumṣa.3",
        "nu": "PL"
    },
    {
        "form": "xumθa",
        "pos": "NOUN",
        "gn": "F",
        "lex": "xumθa"
    },
    {
        "form": "xumθana",
        "pos": "ADJV",
        "lex": "xumθana"
    },
    {
        "form": "xura",
        "pos": "NOUN",
        "gn": "M",
        "lex": "xura"
    },
    {
        "form": "xure",
        "pos": "NOUN",
        "gn": "M",
        "lex": "xura",
        "nu": "PL"
    },
    {
        "form": "xurəgθa",
        "pos": "NOUN",
        "gn": "F",
        "lex": "xurəgθa"
    },
    {
        "form": "xurgaθa",
        "pos": "NOUN",
        "gn": "F",
        "lex": "xurəgθa",
        "nu": "PL"
    },
    {
        "form": "xurət",
        "pos": "ADJV",
        "variable": "INVAR",
        "lex": "xurət"
    },
    {
        "form": "xurga",
        "pos": "NOUN",
        "gn": "M",
        "lex": "xurga"
    },
    {
        "form": "xurge",
        "pos": "NOUN",
        "gn": "M",
        "lex": "xurga",
        "nu": "PL"
    },
    {
        "form": "xurja",
        "pos": "NOUN",
        "gn": "M",
        "lex": "xurja"
    },
    {
        "form": "xurje",
        "pos": "NOUN",
        "gn": "M",
        "lex": "xurja",
        "nu": "PL"
    },
    {
        "form": "xurma",
        "pos": "NOUN",
        "gn": "M",
        "lex": "xurma"
    },
    {
        "form": "xurme",
        "pos": "NOUN",
        "gn": "M",
        "lex": "xurma",
        "nu": "PL"
    },
    {
        "form": "xurta",
        "pos": "NOUN",
        "gn": "F",
        "lex": "xurta"
    },
    {
        "form": "xorta",
        "pos": "NOUN",
        "gn": "F",
        "lex": "xurta"
    },
    {
        "form": "xuriyaθa",
        "pos": "NOUN",
        "gn": "F",
        "lex": "xurta",
        "nu": "PL"
    },
    {
        "form": "xoriyaθa",
        "pos": "NOUN",
        "gn": "F",
        "lex": "xurta",
        "nu": "PL"
    },
    {
        "form": "xuriyaθa",
        "pos": "NOUN",
        "gn": "F",
        "lex": "xurta",
        "nu": "PL"
    },
    {
        "form": "xoriyaθa",
        "pos": "NOUN",
        "gn": "F",
        "lex": "xurta",
        "nu": "PL"
    },
    {
        "form": "xusɛra",
        "pos": "NOUN",
        "gn": "M",
        "lex": "xusɛra"
    },
    {
        "form": "xuwwe",
        "pos": "NOUN",
        "gn": "M",
        "lex": "xuwwe"
    },
    {
        "form": "xuwwawe",
        "pos": "NOUN",
        "gn": "M",
        "lex": "xuwwe",
        "nu": "PL"
    },
    {
        "form": "xuwwăwaθa",
        "pos": "NOUN",
        "gn": "M",
        "lex": "xuwwe",
        "nu": "PL"
    },
    {
        "form": "xuwwaθa",
        "pos": "NOUN",
        "gn": "M",
        "lex": "xuwwe",
        "nu": "PL"
    },
    {
        "form": "xuwwawe",
        "pos": "NOUN",
        "gn": "M",
        "lex": "xuwwe",
        "nu": "PL"
    },
    {
        "form": "xuwwăwaθa",
        "pos": "NOUN",
        "gn": "M",
        "lex": "xuwwe",
        "nu": "PL"
    },
    {
        "form": "xuwwaθa",
        "pos": "NOUN",
        "gn": "M",
        "lex": "xuwwe",
        "nu": "PL"
    },
    {
        "form": "xuwwawe",
        "pos": "NOUN",
        "gn": "M",
        "lex": "xuwwe",
        "nu": "PL"
    },
    {
        "form": "xuwwăwaθa",
        "pos": "NOUN",
        "gn": "M",
        "lex": "xuwwe",
        "nu": "PL"
    },
    {
        "form": "xuwwaθa",
        "pos": "NOUN",
        "gn": "M",
        "lex": "xuwwe",
        "nu": "PL"
    },
    {
        "form": "xuwwiθa",
        "pos": "NOUN",
        "gn": "F",
        "lex": "xuwwiθa"
    },
    {
        "form": "xuwwiyaθa",
        "pos": "NOUN",
        "gn": "F",
        "lex": "xuwwiθa",
        "nu": "PL"
    },
    {
        "form": "xuya",
        "pos": "NOUN",
        "gn": "M",
        "lex": "xuya"
    },
    {
        "form": "xuyana",
        "pos": "ADJV",
        "lex": "xuyana"
    },
    {
        "form": "xuyanta",
        "pos": "ADJV",
        "lex": "xuyana",
        "gn": "F"
    },
    {
        "form": "xuyane",
        "pos": "ADJV",
        "lex": "xuyana",
        "nu": "PL"
    },
    {
        "form": "xwara",
        "pos": "ADJV",
        "lex": "xwara"
    },
    {
        "form": "xwarta",
        "pos": "ADJV",
        "lex": "xwara",
        "gn": "F"
    },
    {
        "form": "xware",
        "pos": "ADJV",
        "lex": "xwara",
        "nu": "PL"
    },
    {
        "form": "xwaraθa",
        "pos": "NOUN",
        "nu": "PL",
        "lex": "xwaraθa"
    },
    {
        "form": "xwār-dəqna",
        "pos": "NOUN",
        "gn": "M",
        "lex": "xwār-dəqna"
    },
    {
        "form": "xwardəqna",
        "pos": "NOUN",
        "gn": "M",
        "lex": "xwār-dəqna",
        "nu": "PL"
    },
    {
        "form": "xwarnaya",
        "pos": "ADJV",
        "lex": "xwarnaya"
    },
    {
        "form": "xwarnɛθa",
        "pos": "ADJV",
        "lex": "xwarnaya",
        "gn": "F"
    },
    {
        "form": "xwarnaye",
        "pos": "ADJV",
        "lex": "xwarnaya",
        "nu": "PL"
    },
    {
        "form": "xwār-paθa",
        "pos": "ADJV",
        "variable": "INVAR",
        "lex": "xwār-paθa"
    },
    {
        "form": "xwār-paθuθa",
        "pos": "NOUN",
        "gn": "F",
        "lex": "xwār-paθuθa"
    },
    {
        "form": "xwaruθa",
        "pos": "NOUN",
        "gn": "F",
        "lex": "xwaruθa"
    },
    {
        "form": "xwarzaya",
        "pos": "NOUN",
        "gn": "M",
        "lex": "xwarzaya"
    },
    {
        "form": "xwarza",
        "pos": "NOUN",
        "gn": "M",
        "lex": "xwarzaya"
    },
    {
        "form": "xurzaya",
        "pos": "NOUN",
        "gn": "M",
        "lex": "xwarzaya"
    },
    {
        "form": "xwarzaye",
        "pos": "NOUN",
        "gn": "M",
        "lex": "xwarzaya",
        "nu": "PL"
    },
    {
        "form": "xwarzɛθa",
        "pos": "NOUN",
        "gn": "F",
        "lex": "xwarzɛθa"
    },
    {
        "form": "xurzɛθa",
        "pos": "NOUN",
        "gn": "F",
        "lex": "xwarzɛθa"
    },
    {
        "form": "xwarzayaθa",
        "pos": "NOUN",
        "gn": "F",
        "lex": "xwarzɛθa",
        "nu": "PL"
    },
    {
        "form": "xurzayaθa",
        "pos": "NOUN",
        "gn": "F",
        "lex": "xwarzɛθa",
        "nu": "PL"
    },
    {
        "form": "xwarzayaθa",
        "pos": "NOUN",
        "gn": "F",
        "lex": "xwarzɛθa",
        "nu": "PL"
    },
    {
        "form": "xurzayaθa",
        "pos": "NOUN",
        "gn": "F",
        "lex": "xwarzɛθa",
        "nu": "PL"
    },
    {
        "form": "xwarθa",
        "pos": "NOUN",
        "gn": "F",
        "lex": "xwarθa"
    },
    {
        "form": "xwariyaθa",
        "pos": "NOUN",
        "gn": "F",
        "lex": "xwarθa",
        "nu": "PL"
    },
    {
        "form": "xwiṣa",
        "pos": "NOUN",
        "gn": "M",
        "lex": "xwiṣa"
    },
    {
        "form": "xyapta",
        "pos": "NOUN",
        "gn": "F",
        "lex": "xyapta"
    },
    {
        "form": "xzatta",
        "pos": "NOUN",
        "gn": "F",
        "lex": "xzatta"
    },
    {
        "form": "xzirən",
        "pos": "NOUN",
        "gn": "M",
        "lex": "xzirən"
    },
    {
        "form": "xzura",
        "pos": "NOUN",
        "gn": "M",
        "lex": "xzura"
    },
    {
        "form": "xzure",
        "pos": "NOUN",
        "gn": "M",
        "lex": "xzura",
        "nu": "PL"
    },
    {
        "form": "ya",
        "pos": "PART",
        "lex": "ya"
    },
    {
        "form": "ya",
        "pos": "PART",
        "lex": "ya.2"
    },
    {
        "form": "yaʾisa",
        "pos": "NOUN",
        "gn": "M",
        "lex": "yaʾisa"
    },
    {
        "form": "yaʾise",
        "pos": "NOUN",
        "gn": "M",
        "lex": "yaʾisa",
        "nu": "PL"
    },
    {
        "form": "yaba",
        "pos": "INTJ",
        "lex": "yaba"
    },
    {
        "form": "yabiše",
        "pos": "NOUN",
        "nu": "PL",
        "lex": "yabiše"
    },
    {
        "form": "yabišta",
        "pos": "NOUN",
        "nu": "SG",
        "lex": "yabiše"
    },
    {
        "form": "yadde",
        "pos": "NOUN",
        "gn": "F",
        "lex": "yadde"
    },
    {
        "form": "yaddāt",
        "pos": "NOUN",
        "gn": "F",
        "lex": "yadde",
        "nu": "PL"
    },
    {
        "form": "yaðuwa",
        "pos": "ADJV",
        "lex": "yaðuwa"
    },
    {
        "form": "yaðuwta",
        "pos": "ADJV",
        "lex": "yaðuwa",
        "gn": "F"
    },
    {
        "form": "yăk̭ana",
        "pos": "NOUN",
        "pos_context": [
            "NOUN",
            "ADJV"
        ],
        "gn": "M",
        "lex": "yăk̭ana"
    },
    {
        "form": "yek̭ana",
        "pos": "NOUN",
        "pos_context": [
            "NOUN",
            "ADJV"
        ],
        "gn": "M",
        "lex": "yăk̭ana"
    },
    {
        "form": "yăk̭anta",
        "pos": "NOUN",
        "pos_context": [
            "NOUN",
            "ADJV"
        ],
        "gn": "F",
        "lex": "yăk̭anta"
    },
    {
        "form": "yek̭anta",
        "pos": "NOUN",
        "pos_context": [
            "NOUN",
            "ADJV"
        ],
        "gn": "F",
        "lex": "yăk̭anta"
    },
    {
        "form": "yala",
        "pos": "NOUN",
        "gn": "M",
        "lex": "yala"
    },
    {
        "form": "yale",
        "pos": "NOUN",
        "gn": "M",
        "lex": "yala",
        "nu": "PL"
    },
    {
        "form": "ʾayale",
        "pos": "NOUN",
        "gn": "M",
        "lex": "yala",
        "nu": "PL"
    },
    {
        "form": "yale",
        "pos": "NOUN",
        "gn": "M",
        "lex": "yala",
        "nu": "PL"
    },
    {
        "form": "ʾayale",
        "pos": "NOUN",
        "gn": "M",
        "lex": "yala",
        "nu": "PL"
    },
    {
        "form": "yaləxta",
        "pos": "NOUN",
        "gn": "F",
        "lex": "yaləxta"
    },
    {
        "form": "yaləxθa",
        "pos": "NOUN",
        "gn": "F",
        "lex": "yaləxta"
    },
    {
        "form": "yaləxyaθa",
        "pos": "NOUN",
        "gn": "F",
        "lex": "yaləxta",
        "nu": "PL"
    },
    {
        "form": "yalla",
        "pos": "INTJ",
        "lex": "yalla"
    },
    {
        "form": "yalma",
        "pos": "NOUN",
        "gn": "M",
        "lex": "yalma"
    },
    {
        "form": "yalme",
        "pos": "NOUN",
        "gn": "M",
        "lex": "yalma",
        "nu": "PL"
    },
    {
        "form": "yalta",
        "pos": "NOUN",
        "gn": "F",
        "lex": "yalta"
    },
    {
        "form": "yalunka",
        "pos": "NOUN",
        "gn": "M",
        "lex": "yalunka"
    },
    {
        "form": "yalunke",
        "pos": "NOUN",
        "gn": "M",
        "lex": "yalunka",
        "nu": "PL"
    },
    {
        "form": "yama",
        "pos": "NOUN",
        "gn": "F",
        "lex": "yama"
    },
    {
        "form": "yamaθa",
        "pos": "NOUN",
        "gn": "F",
        "lex": "yama",
        "nu": "PL"
    },
    {
        "form": "yamiṣa",
        "pos": "NOUN",
        "gn": "M",
        "lex": "yamiṣa"
    },
    {
        "form": "yamiṣe",
        "pos": "NOUN",
        "gn": "M",
        "lex": "yamiṣa",
        "nu": "PL"
    },
    {
        "form": "yamnaya",
        "pos": "ADJV",
        "lex": "yamnaya"
    },
    {
        "form": "yamnɛθa",
        "pos": "ADJV",
        "lex": "yamnaya",
        "gn": "F"
    },
    {
        "form": "yamnaye",
        "pos": "ADJV",
        "lex": "yamnaya",
        "nu": "PL"
    },
    {
        "form": "yamne",
        "pos": "NOUN",
        "gn": "F",
        "lex": "yamne"
    },
    {
        "form": "yamta",
        "pos": "NOUN",
        "gn": "F",
        "lex": "yamta"
    },
    {
        "form": "yamtaθa",
        "pos": "NOUN",
        "gn": "F",
        "lex": "yamta",
        "nu": "PL"
    },
    {
        "form": "yan",
        "pos": "PART",
        "lex": "yan"
    },
    {
        "form": "ya",
        "pos": "PART",
        "lex": "yan"
    },
    {
        "form": "yapɛθa",
        "pos": "NOUN",
        "gn": "F",
        "lex": "yapɛθa"
    },
    {
        "form": "yapayaθa",
        "pos": "NOUN",
        "gn": "F",
        "lex": "yapɛθa",
        "nu": "PL"
    },
    {
        "form": "yapyana",
        "pos": "NOUN",
        "gn": "M",
        "lex": "yapyana"
    },
    {
        "form": "yapyane",
        "pos": "NOUN",
        "gn": "M",
        "lex": "yapyana",
        "nu": "PL"
    },
    {
        "form": "yapyanta",
        "pos": "NOUN",
        "gn": "F",
        "lex": "yapyanta"
    },
    {
        "form": "yapyanyaθa",
        "pos": "NOUN",
        "gn": "F",
        "lex": "yapyanta",
        "nu": "PL"
    },
    {
        "form": "yaqura",
        "pos": "ADJV",
        "lex": "yaqura"
    },
    {
        "form": "yaqurta",
        "pos": "ADJV",
        "lex": "yaqura",
        "gn": "F"
    },
    {
        "form": "yaqure",
        "pos": "ADJV",
        "lex": "yaqura",
        "nu": "PL"
    },
    {
        "form": "yār",
        "pos": "NOUN",
        "gn": "M",
        "lex": "yār"
    },
    {
        "form": "yarəkθa",
        "pos": "NOUN",
        "gn": "F",
        "lex": "yarəkθa"
    },
    {
        "form": "yarəkyaθa",
        "pos": "NOUN",
        "gn": "F",
        "lex": "yarəkθa",
        "nu": "PL"
    },
    {
        "form": "yarqa",
        "pos": "NOUN",
        "gn": "M",
        "lex": "yarqa"
    },
    {
        "form": "yarxa",
        "pos": "NOUN",
        "gn": "M",
        "lex": "yarxa"
    },
    {
        "form": "yɛrxa",
        "pos": "NOUN",
        "gn": "M",
        "lex": "yarxa"
    },
    {
        "form": "yarxe",
        "pos": "NOUN",
        "gn": "M",
        "lex": "yarxa",
        "nu": "PL"
    },
    {
        "form": "yɛrxe",
        "pos": "NOUN",
        "gn": "M",
        "lex": "yarxa",
        "nu": "PL"
    },
    {
        "form": "yarxe",
        "pos": "NOUN",
        "gn": "M",
        "lex": "yarxa",
        "nu": "PL"
    },
    {
        "form": "yɛrxe",
        "pos": "NOUN",
        "gn": "M",
        "lex": "yarxa",
        "nu": "PL"
    },
    {
        "form": "yaṣila",
        "pos": "NOUN",
        "gn": "M",
        "lex": "yaṣila"
    },
    {
        "form": "yaṣilta",
        "pos": "NOUN",
        "gn": "M",
        "lex": "yaṣila"
    },
    {
        "form": "yaṣile",
        "pos": "NOUN",
        "gn": "M",
        "lex": "yaṣila",
        "nu": "PL"
    },
    {
        "form": "yaṣilyaθa",
        "pos": "NOUN",
        "gn": "M",
        "lex": "yaṣila",
        "nu": "PL"
    },
    {
        "form": "yaṣile",
        "pos": "NOUN",
        "gn": "M",
        "lex": "yaṣila",
        "nu": "PL"
    },
    {
        "form": "yaṣilyaθa",
        "pos": "NOUN",
        "gn": "M",
        "lex": "yaṣila",
        "nu": "PL"
    },
    {
        "form": "yasmin",
        "pos": "NOUN",
        "gn": "F",
        "lex": "yasmin"
    },
    {
        "form": "yasmina",
        "pos": "NOUN",
        "gn": "F",
        "lex": "yasmin"
    },
    {
        "form": "yasmine",
        "pos": "NOUN",
        "gn": "F",
        "lex": "yasmin",
        "nu": "PL"
    },
    {
        "form": "yasoṛa",
        "pos": "NOUN",
        "gn": "M",
        "lex": "yasoṛa"
    },
    {
        "form": "yasore",
        "pos": "NOUN",
        "gn": "M",
        "lex": "yasoṛa",
        "nu": "PL"
    },
    {
        "form": "yaṭṭana",
        "pos": "NOUN",
        "gn": "M",
        "lex": "yaṭṭana"
    },
    {
        "form": "yaṭṭane",
        "pos": "NOUN",
        "gn": "M",
        "lex": "yaṭṭana",
        "nu": "PL"
    },
    {
        "form": "yatuma",
        "pos": "NOUN",
        "gn": "M",
        "lex": "yatuma"
    },
    {
        "form": "yatume",
        "pos": "NOUN",
        "gn": "M",
        "lex": "yatuma",
        "nu": "PL"
    },
    {
        "form": "yawna",
        "pos": "NOUN",
        "gn": "F",
        "lex": "yawna"
    },
    {
        "form": "yawne",
        "pos": "NOUN",
        "gn": "F",
        "lex": "yawna",
        "nu": "PL"
    },
    {
        "form": "yawnaθa",
        "pos": "NOUN",
        "gn": "F",
        "lex": "yawna",
        "nu": "PL"
    },
    {
        "form": "yawne",
        "pos": "NOUN",
        "gn": "F",
        "lex": "yawna",
        "nu": "PL"
    },
    {
        "form": "yawnaθa",
        "pos": "NOUN",
        "gn": "F",
        "lex": "yawna",
        "nu": "PL"
    },
    {
        "form": "ye",
        "pos": "INTJ",
        "lex": "ye"
    },
    {
        "form": "yehe",
        "pos": "INTJ",
        "lex": "ye"
    },
    {
        "form": "yəmma",
        "pos": "NOUN",
        "gn": "F",
        "lex": "yəmma"
    },
    {
        "form": "yəmmaθa",
        "pos": "NOUN",
        "gn": "F",
        "lex": "yəmma",
        "nu": "PL"
    },
    {
        "form": "yəmmonta",
        "pos": "NOUN",
        "gn": "F",
        "lex": "yəmmonta"
    },
    {
        "form": "yoma",
        "pos": "NOUN",
        "gn": "M",
        "lex": "yoma"
    },
    {
        "form": "yome",
        "pos": "NOUN",
        "gn": "M",
        "lex": "yoma",
        "nu": "PL"
    },
    {
        "form": "yomane",
        "pos": "NOUN",
        "gn": "M",
        "lex": "yoma",
        "nu": "PL"
    },
    {
        "form": "yomaθa",
        "pos": "NOUN",
        "gn": "M",
        "lex": "yoma",
        "nu": "PL"
    },
    {
        "form": "yome",
        "pos": "NOUN",
        "gn": "M",
        "lex": "yoma",
        "nu": "PL"
    },
    {
        "form": "yomane",
        "pos": "NOUN",
        "gn": "M",
        "lex": "yoma",
        "nu": "PL"
    },
    {
        "form": "yomaθa",
        "pos": "NOUN",
        "gn": "M",
        "lex": "yoma",
        "nu": "PL"
    },
    {
        "form": "yome",
        "pos": "NOUN",
        "gn": "M",
        "lex": "yoma",
        "nu": "PL"
    },
    {
        "form": "yomane",
        "pos": "NOUN",
        "gn": "M",
        "lex": "yoma",
        "nu": "PL"
    },
    {
        "form": "yomaθa",
        "pos": "NOUN",
        "gn": "M",
        "lex": "yoma",
        "nu": "PL"
    },
    {
        "form": "yum",
        "pos": "NOUN",
        "gn": "M",
        "lex": "yoma",
        "st": "A"
    },
    {
        "form": "yomiyya",
        "pos": "ADVB",
        "lex": "yomiyya"
    },
    {
        "form": "yubqa",
        "pos": "NOUN",
        "gn": "F",
        "lex": "yubqa"
    },
    {
        "form": "yubqaθa",
        "pos": "NOUN",
        "gn": "F",
        "lex": "yubqa",
        "nu": "PL"
    },
    {
        "form": "yulpana",
        "pos": "NOUN",
        "gn": "M",
        "lex": "yulpana"
    },
    {
        "form": "yunja",
        "pos": "NOUN",
        "gn": "M",
        "lex": "yunja"
    },
    {
        "form": "yunje",
        "pos": "NOUN",
        "gn": "M",
        "lex": "yunja",
        "nu": "PL"
    },
    {
        "form": "yuqra",
        "pos": "NOUN",
        "gn": "M",
        "lex": "yuqra"
    },
    {
        "form": "zăbun",
        "pos": "ADJV",
        "variable": "INVAR",
        "lex": "zăbun"
    },
    {
        "form": "zabbun",
        "pos": "ADJV",
        "variable": "INVAR",
        "lex": "zăbun"
    },
    {
        "form": "zaga",
        "pos": "NOUN",
        "gn": "M",
        "lex": "zaga"
    },
    {
        "form": "zage",
        "pos": "NOUN",
        "gn": "M",
        "lex": "zaga",
        "nu": "PL"
    },
    {
        "form": "zakkan",
        "pos": "INTJ",
        "lex": "zakkan"
    },
    {
        "form": "zakke",
        "pos": "INTJ",
        "lex": "zakke"
    },
    {
        "form": "zala",
        "pos": "NOUN",
        "gn": "M",
        "lex": "zala"
    },
    {
        "form": "zale",
        "pos": "NOUN",
        "gn": "M",
        "lex": "zala",
        "nu": "PL"
    },
    {
        "form": "zalala",
        "pos": "ADJV",
        "lex": "zalala"
    },
    {
        "form": "zalalta",
        "pos": "ADJV",
        "lex": "zalala",
        "gn": "F"
    },
    {
        "form": "zalale",
        "pos": "ADJV",
        "lex": "zalala",
        "nu": "PL"
    },
    {
        "form": "zamara",
        "pos": "NOUN",
        "pos_context": [
            "NOUN",
            "ADJV"
        ],
        "gn": "M",
        "lex": "zamara"
    },
    {
        "form": "zamət",
        "pos": "ADJV",
        "variable": "INVAR",
        "lex": "zamət"
    },
    {
        "form": "zamətuθa",
        "pos": "NOUN",
        "gn": "F",
        "lex": "zamətuθa"
    },
    {
        "form": "zaqara",
        "pos": "NOUN",
        "gn": "M",
        "lex": "zaqara"
    },
    {
        "form": "zaqare",
        "pos": "NOUN",
        "gn": "M",
        "lex": "zaqara",
        "nu": "PL"
    },
    {
        "form": "zaqarta",
        "pos": "NOUN",
        "gn": "F",
        "lex": "zaqarta"
    },
    {
        "form": "zaqaryaθa",
        "pos": "NOUN",
        "gn": "F",
        "lex": "zaqarta",
        "nu": "PL"
    },
    {
        "form": "zaqaruθa",
        "pos": "NOUN",
        "gn": "F",
        "lex": "zaqaruθa"
    },
    {
        "form": "zaqrana",
        "pos": "NOUN",
        "gn": "M",
        "lex": "zaqrana"
    },
    {
        "form": "zaqrane",
        "pos": "NOUN",
        "gn": "M",
        "lex": "zaqrana",
        "nu": "PL"
    },
    {
        "form": "zaqra-qode",
        "pos": "NOUN",
        "gn": "F",
        "lex": "zaqra-qode"
    },
    {
        "form": "zaqra-qode",
        "pos": "NOUN",
        "gn": "F",
        "lex": "zaqra-qode",
        "nu": "PL"
    },
    {
        "form": "zaraya",
        "pos": "NOUN",
        "gn": "M",
        "lex": "zaraya"
    },
    {
        "form": "zaraye",
        "pos": "NOUN",
        "gn": "M",
        "lex": "zaraya",
        "nu": "PL"
    },
    {
        "form": "zarba",
        "pos": "NOUN",
        "gn": "M",
        "lex": "zarba"
    },
    {
        "form": "zarbe",
        "pos": "NOUN",
        "gn": "M",
        "lex": "zarba",
        "nu": "PL"
    },
    {
        "form": "žare",
        "pos": "NOUN",
        "gn": "F",
        "lex": "žare"
    },
    {
        "form": "žare",
        "pos": "ADJV",
        "variable": "INVAR",
        "lex": "žare.2"
    },
    {
        "form": "žɛre",
        "pos": "ADJV",
        "variable": "INVAR",
        "lex": "žare.2"
    },
    {
        "form": "zarəqta",
        "pos": "NOUN",
        "gn": "M",
        "lex": "zarəqta"
    },
    {
        "form": "zarəqte",
        "pos": "NOUN",
        "gn": "M",
        "lex": "zarəqta",
        "nu": "PL"
    },
    {
        "form": "zareta",
        "pos": "NOUN",
        "gn": "F",
        "lex": "zareta"
    },
    {
        "form": "zarayaθa",
        "pos": "NOUN",
        "gn": "F",
        "lex": "zareta",
        "nu": "PL"
    },
    {
        "form": "zargəf",
        "pos": "NOUN",
        "gn": "M",
        "lex": "zargəf"
    },
    {
        "form": "zargule",
        "pos": "NOUN",
        "nu": "PL",
        "lex": "zargule"
    },
    {
        "form": "zargulta",
        "pos": "NOUN",
        "nu": "SG",
        "lex": "zargule"
    },
    {
        "form": "zărin",
        "pos": "ADJV",
        "variable": "INVAR",
        "lex": "zărin"
    },
    {
        "form": "zaringər",
        "pos": "NOUN",
        "gn": "M",
        "lex": "zaringər"
    },
    {
        "form": "zaringɛre",
        "pos": "NOUN",
        "gn": "M",
        "lex": "zaringər",
        "nu": "PL"
    },
    {
        "form": "zarnaya",
        "pos": "ADJV",
        "lex": "zarnaya"
    },
    {
        "form": "zarnɛθa",
        "pos": "ADJV",
        "lex": "zarnaya",
        "gn": "F"
    },
    {
        "form": "zarnaye",
        "pos": "ADJV",
        "lex": "zarnaya",
        "nu": "PL"
    },
    {
        "form": "zarpəkka",
        "pos": "NOUN",
        "gn": "M",
        "lex": "zarpəkka"
    },
    {
        "form": "zarpəkke",
        "pos": "NOUN",
        "gn": "M",
        "lex": "zarpəkka",
        "nu": "PL"
    },
    {
        "form": "zarrəkθa",
        "pos": "NOUN",
        "gn": "F",
        "lex": "zarrəkθa"
    },
    {
        "form": "zăruθa",
        "pos": "NOUN",
        "gn": "F",
        "lex": "zăruθa"
    },
    {
        "form": "zarzar",
        "pos": "NOUN",
        "gn": "F",
        "lex": "zarzar"
    },
    {
        "form": "zarzariθa",
        "pos": "NOUN",
        "gn": "F",
        "lex": "zarzariθa"
    },
    {
        "form": "zaṭe",
        "pos": "NOUN",
        "nu": "PL",
        "lex": "zaṭe"
    },
    {
        "form": "zawdana",
        "pos": "ADJV",
        "lex": "zawdana"
    },
    {
        "form": "zodana",
        "pos": "ADJV",
        "lex": "zawdana"
    },
    {
        "form": "zawdanta",
        "pos": "ADJV",
        "lex": "zawdana",
        "gn": "F"
    },
    {
        "form": "zawdane",
        "pos": "ADJV",
        "lex": "zawdana",
        "nu": "PL"
    },
    {
        "form": "zawərta",
        "pos": "NOUN",
        "gn": "F",
        "lex": "zawərta"
    },
    {
        "form": "zawriyaθa",
        "pos": "NOUN",
        "gn": "F",
        "lex": "zawərta",
        "nu": "PL"
    },
    {
        "form": "zawga",
        "pos": "NOUN",
        "gn": "M",
        "lex": "zawga"
    },
    {
        "form": "zawge",
        "pos": "NOUN",
        "gn": "M",
        "lex": "zawga",
        "nu": "PL"
    },
    {
        "form": "zawiθa",
        "pos": "NOUN",
        "gn": "F",
        "lex": "zawiθa"
    },
    {
        "form": "zawiyaθa",
        "pos": "NOUN",
        "gn": "F",
        "lex": "zawiθa",
        "nu": "PL"
    },
    {
        "form": "zawna",
        "pos": "NOUN",
        "gn": "M",
        "lex": "zawna"
    },
    {
        "form": "zawnana",
        "pos": "NOUN",
        "gn": "M",
        "lex": "zawnana"
    },
    {
        "form": "zawnane",
        "pos": "NOUN",
        "gn": "M",
        "lex": "zawnana",
        "nu": "PL"
    },
    {
        "form": "zawnaya",
        "pos": "ADJV",
        "lex": "zawnaya"
    },
    {
        "form": "zawzən",
        "pos": "NOUN",
        "gn": "F",
        "lex": "zawzən"
    },
    {
        "form": "zawzane",
        "pos": "NOUN",
        "gn": "F",
        "lex": "zawzən",
        "nu": "PL"
    },
    {
        "form": "zaxma",
        "pos": "ADJV",
        "lex": "zaxma"
    },
    {
        "form": "zaxme",
        "pos": "ADJV",
        "lex": "zaxma",
        "gn": "F"
    },
    {
        "form": "zaxme",
        "pos": "ADJV",
        "lex": "zaxma",
        "nu": "PL"
    },
    {
        "form": "zaya",
        "pos": "NOUN",
        "gn": "M",
        "lex": "zaya"
    },
    {
        "form": "zaye",
        "pos": "NOUN",
        "gn": "M",
        "lex": "zaya",
        "nu": "PL"
    },
    {
        "form": "zdiya",
        "pos": "ADJV",
        "lex": "zdiya"
    },
    {
        "form": "zdita",
        "pos": "ADJV",
        "lex": "zdiya",
        "gn": "F"
    },
    {
        "form": "zdiye",
        "pos": "ADJV",
        "lex": "zdiya",
        "nu": "PL"
    },
    {
        "form": "zduwana",
        "pos": "ADJV",
        "lex": "zduwana"
    },
    {
        "form": "zduwanta",
        "pos": "ADJV",
        "lex": "zduwana",
        "gn": "F"
    },
    {
        "form": "zduwane",
        "pos": "ADJV",
        "lex": "zduwana",
        "nu": "PL"
    },
    {
        "form": "zduθa",
        "pos": "NOUN",
        "gn": "F",
        "lex": "zduθa"
    },
    {
        "form": "zeðaya",
        "pos": "NOUN",
        "gn": "F",
        "lex": "zeðaya"
    },
    {
        "form": "zeðaye",
        "pos": "NOUN",
        "gn": "F",
        "lex": "zeðaya",
        "nu": "PL"
    },
    {
        "form": "zeriya",
        "pos": "ADJV",
        "lex": "zeriya"
    },
    {
        "form": "zeriye",
        "pos": "ADJV",
        "lex": "zeriya",
        "gn": "F",
        "nu": "PL"
    },
    {
        "form": "zeruwa",
        "pos": "NOUN",
        "gn": "M",
        "lex": "zeruwa"
    },
    {
        "form": "zeruwe",
        "pos": "NOUN",
        "gn": "M",
        "lex": "zeruwa",
        "nu": "PL"
    },
    {
        "form": "zeytūn",
        "pos": "NOUN",
        "gn": "M",
        "lex": "zeytūn"
    },
    {
        "form": "zeytuna",
        "pos": "NOUN",
        "gn": "M",
        "lex": "zeytūn"
    },
    {
        "form": "zeytune",
        "pos": "NOUN",
        "gn": "M",
        "lex": "zeytūn",
        "nu": "PL"
    },
    {
        "form": "zɛrăbi",
        "pos": "NOUN",
        "gn": "F",
        "lex": "zɛrăbi"
    },
    {
        "form": "zɛθa",
        "pos": "NOUN",
        "gn": "F",
        "lex": "zɛθa"
    },
    {
        "form": "zəbbara",
        "pos": "NOUN",
        "gn": "F",
        "lex": "zəbbara"
    },
    {
        "form": "zəbbərwaθa",
        "pos": "NOUN",
        "gn": "F",
        "lex": "zəbbara",
        "nu": "PL"
    },
    {
        "form": "zəbla",
        "pos": "NOUN",
        "gn": "M",
        "lex": "zəbla"
    },
    {
        "form": "zədya",
        "pos": "ADJV",
        "lex": "zədya"
    },
    {
        "form": "zdiθa",
        "pos": "ADJV",
        "lex": "zədya",
        "gn": "F"
    },
    {
        "form": "zədye",
        "pos": "ADJV",
        "lex": "zədya",
        "nu": "PL"
    },
    {
        "form": "zədyana",
        "pos": "NOUN",
        "gn": "M",
        "lex": "zədyana"
    },
    {
        "form": "zeləkka",
        "pos": "NOUN",
        "gn": "M",
        "lex": "zeləkka"
    },
    {
        "form": "zeləkke",
        "pos": "NOUN",
        "gn": "M",
        "lex": "zeləkka",
        "nu": "PL"
    },
    {
        "form": "zəlpa",
        "pos": "NOUN",
        "gn": "M",
        "lex": "zəlpa"
    },
    {
        "form": "zəmra",
        "pos": "NOUN",
        "gn": "M",
        "lex": "zəmra"
    },
    {
        "form": "zəmre",
        "pos": "NOUN",
        "gn": "M",
        "lex": "zəmra",
        "nu": "PL"
    },
    {
        "form": "zəmzama",
        "pos": "NOUN",
        "gn": "M",
        "lex": "zəmzama"
    },
    {
        "form": "zəmzame",
        "pos": "NOUN",
        "gn": "M",
        "lex": "zəmzama",
        "nu": "PL"
    },
    {
        "form": "zəmzŭma",
        "pos": "NOUN",
        "gn": "M",
        "lex": "zəmzŭma"
    },
    {
        "form": "zəmzŭme",
        "pos": "NOUN",
        "gn": "M",
        "lex": "zəmzŭma",
        "nu": "PL"
    },
    {
        "form": "zēn",
        "pos": "PART",
        "lex": "zēn"
    },
    {
        "form": "zəndana",
        "pos": "NOUN",
        "gn": "M",
        "lex": "zəndana"
    },
    {
        "form": "zəndane",
        "pos": "NOUN",
        "gn": "M",
        "lex": "zəndana",
        "nu": "PL"
    },
    {
        "form": "zənja",
        "pos": "NOUN",
        "gn": "M",
        "lex": "zənja"
    },
    {
        "form": "zənje",
        "pos": "NOUN",
        "gn": "M",
        "lex": "zənja",
        "nu": "PL"
    },
    {
        "form": "zənjir",
        "pos": "NOUN",
        "gn": "F",
        "lex": "zənjir"
    },
    {
        "form": "zənjire",
        "pos": "NOUN",
        "gn": "F",
        "lex": "zənjir",
        "nu": "PL"
    },
    {
        "form": "zənnara",
        "pos": "NOUN",
        "gn": "M",
        "lex": "zənnara"
    },
    {
        "form": "zənnare",
        "pos": "NOUN",
        "gn": "M",
        "lex": "zənnara",
        "nu": "PL"
    },
    {
        "form": "zənzare",
        "pos": "NOUN",
        "nu": "PL",
        "lex": "zənzare"
    },
    {
        "form": "zəpra",
        "pos": "NOUN",
        "gn": "M",
        "lex": "zəpra"
    },
    {
        "form": "zəqqa",
        "pos": "NOUN",
        "gn": "F",
        "lex": "zəqqa"
    },
    {
        "form": "zəqqe",
        "pos": "NOUN",
        "gn": "F",
        "lex": "zəqqa",
        "nu": "PL"
    },
    {
        "form": "zəqqaθa",
        "pos": "NOUN",
        "gn": "F",
        "lex": "zəqqa",
        "nu": "PL"
    },
    {
        "form": "zəqqe",
        "pos": "NOUN",
        "gn": "F",
        "lex": "zəqqa",
        "nu": "PL"
    },
    {
        "form": "zəqqaθa",
        "pos": "NOUN",
        "gn": "F",
        "lex": "zəqqa",
        "nu": "PL"
    },
    {
        "form": "zəqqora",
        "pos": "NOUN",
        "gn": "M",
        "lex": "zəqqora"
    },
    {
        "form": "zəqqore",
        "pos": "NOUN",
        "gn": "M",
        "lex": "zəqqora",
        "nu": "PL"
    },
    {
        "form": "zəqra",
        "pos": "NOUN",
        "gn": "M",
        "lex": "zəqra"
    },
    {
        "form": "zəqre",
        "pos": "NOUN",
        "gn": "M",
        "lex": "zəqra",
        "nu": "PL"
    },
    {
        "form": "zəqta",
        "pos": "NOUN",
        "gn": "M",
        "lex": "zəqta"
    },
    {
        "form": "zəqte",
        "pos": "NOUN",
        "gn": "M",
        "lex": "zəqta",
        "nu": "PL"
    },
    {
        "form": "zərana",
        "pos": "NOUN",
        "gn": "M",
        "lex": "zərana"
    },
    {
        "form": "zər-baba",
        "pos": "NOUN",
        "gn": "M",
        "lex": "zər-baba"
    },
    {
        "form": "zərmaziya",
        "pos": "NOUN",
        "gn": "M",
        "lex": "zərmaziya"
    },
    {
        "form": "zərmaziye",
        "pos": "NOUN",
        "gn": "M",
        "lex": "zərmaziya",
        "nu": "PL"
    },
    {
        "form": "zəyara",
        "pos": "NOUN",
        "gn": "F",
        "lex": "zəyara"
    },
    {
        "form": "ziləkka",
        "pos": "NOUN",
        "gn": "M",
        "lex": "ziləkka"
    },
    {
        "form": "ziləkke",
        "pos": "NOUN",
        "gn": "M",
        "lex": "ziləkka",
        "nu": "PL"
    },
    {
        "form": "zina",
        "pos": "ADJV",
        "lex": "zina"
    },
    {
        "form": "zinta",
        "pos": "ADJV",
        "lex": "zina",
        "gn": "F"
    },
    {
        "form": "zine",
        "pos": "ADJV",
        "lex": "zina",
        "nu": "PL"
    },
    {
        "form": "ziqa",
        "pos": "NOUN",
        "gn": "M",
        "lex": "ziqa"
    },
    {
        "form": "zirək",
        "pos": "ADJV",
        "variable": "INVAR",
        "lex": "zirək"
    },
    {
        "form": "zliya",
        "pos": "ADJV",
        "lex": "zliya"
    },
    {
        "form": "zlita",
        "pos": "ADJV",
        "lex": "zliya",
        "gn": "F"
    },
    {
        "form": "zliye",
        "pos": "ADJV",
        "lex": "zliya",
        "nu": "PL"
    },
    {
        "form": "zlumya",
        "pos": "NOUN",
        "gn": "M",
        "lex": "zlumya"
    },
    {
        "form": "zmarta",
        "pos": "NOUN",
        "gn": "F",
        "lex": "zmarta"
    },
    {
        "form": "zmaryaθa",
        "pos": "NOUN",
        "gn": "F",
        "lex": "zmarta",
        "nu": "PL"
    },
    {
        "form": "zōj",
        "pos": "NOUN",
        "gn": "M",
        "lex": "zōj"
    },
    {
        "form": "zolala",
        "pos": "NOUN",
        "gn": "M",
        "lex": "zolala"
    },
    {
        "form": "zolale",
        "pos": "NOUN",
        "gn": "M",
        "lex": "zolala",
        "nu": "PL"
    },
    {
        "form": "zoma",
        "pos": "NOUN",
        "gn": "M",
        "lex": "zoma"
    },
    {
        "form": "zomăwaθa",
        "pos": "NOUN",
        "gn": "M",
        "lex": "zoma",
        "nu": "PL"
    },
    {
        "form": "zonana",
        "pos": "NOUN",
        "gn": "M",
        "lex": "zonana"
    },
    {
        "form": "zonane",
        "pos": "NOUN",
        "gn": "M",
        "lex": "zonana",
        "nu": "PL"
    },
    {
        "form": "zonanta",
        "pos": "NOUN",
        "gn": "F",
        "lex": "zonanta"
    },
    {
        "form": "zonanyaθa",
        "pos": "NOUN",
        "gn": "F",
        "lex": "zonanta",
        "nu": "PL"
    },
    {
        "form": "zor",
        "pos": "ADVB",
        "lex": "zor"
    },
    {
        "form": "zora",
        "pos": "ADJV",
        "lex": "zora"
    },
    {
        "form": "zorta",
        "pos": "ADJV",
        "lex": "zora",
        "gn": "F"
    },
    {
        "form": "zore",
        "pos": "ADJV",
        "lex": "zora",
        "nu": "PL"
    },
    {
        "form": "zorna",
        "pos": "NOUN",
        "gn": "F",
        "lex": "zorna"
    },
    {
        "form": "zorne",
        "pos": "NOUN",
        "gn": "F",
        "lex": "zorna",
        "nu": "PL"
    },
    {
        "form": "zornaθa",
        "pos": "NOUN",
        "gn": "F",
        "lex": "zorna",
        "nu": "PL"
    },
    {
        "form": "zorne",
        "pos": "NOUN",
        "gn": "F",
        "lex": "zorna",
        "nu": "PL"
    },
    {
        "form": "zornaθa",
        "pos": "NOUN",
        "gn": "F",
        "lex": "zorna",
        "nu": "PL"
    },
    {
        "form": "zornači",
        "pos": "NOUN",
        "gn": "M",
        "lex": "zornači"
    },
    {
        "form": "zoruθa",
        "pos": "NOUN",
        "gn": "F",
        "lex": "zoruθa"
    },
    {
        "form": "zoxonaya",
        "pos": "NOUN",
        "pos_context": [
            "NOUN",
            "ADJV"
        ],
        "gn": "M",
        "lex": "zoxonaya"
    },
    {
        "form": "zraqta",
        "pos": "NOUN",
        "gn": "F",
        "lex": "zraqta"
    },
    {
        "form": "zreta",
        "pos": "NOUN",
        "gn": "F",
        "lex": "zreta"
    },
    {
        "form": "zroqa",
        "pos": "ADJV",
        "lex": "zroqa"
    },
    {
        "form": "zroqta",
        "pos": "ADJV",
        "lex": "zroqa",
        "gn": "F"
    },
    {
        "form": "zroqe",
        "pos": "ADJV",
        "lex": "zroqa",
        "nu": "PL"
    },
    {
        "form": "zruta",
        "pos": "NOUN",
        "gn": "F",
        "lex": "zruta"
    },
    {
        "form": "zruyaθa",
        "pos": "NOUN",
        "gn": "F",
        "lex": "zruta",
        "nu": "PL"
    },
    {
        "form": "zuryat",
        "pos": "NOUN",
        "gn": "F",
        "lex": "zuryat"
    },
    {
        "form": "zuwaġa",
        "pos": "NOUN",
        "gn": "M",
        "lex": "zuwaġa"
    },
    {
        "form": "zuze",
        "pos": "NOUN",
        "nu": "PL",
        "lex": "zuze"
    },
    {
        "form": "zuza",
        "pos": "NOUN",
        "nu": "SG",
        "lex": "zuze"
    },
    {
        "form": "zvərta",
        "pos": "NOUN",
        "gn": "F",
        "lex": "zvərta"
    },
    {
        "form": "zəvre",
        "pos": "NOUN",
        "gn": "F",
        "lex": "zvərta",
        "nu": "PL"
    },
    {
        "form": "zwaða",
        "pos": "NOUN",
        "gn": "M",
        "lex": "zwaða"
    },
    {
        "form": "zwaðe",
        "pos": "NOUN",
        "gn": "M",
        "lex": "zwaða",
        "nu": "PL"
    },
    {
        "form": "zyatta",
        "pos": "NOUN",
        "gn": "F",
        "lex": "zyatta"
    },
    {
        "form": "ẓaləm",
        "pos": "ADJV",
        "variable": "INVAR",
        "lex": "ẓaləm"
    },
    {
        "form": "ẓalmana",
        "pos": "ADJV",
        "lex": "ẓalmana"
    },
    {
        "form": "ẓaloma",
        "pos": "NOUN",
        "gn": "M",
        "lex": "ẓaloma"
    },
    {
        "form": "zaloma",
        "pos": "NOUN",
        "gn": "M",
        "lex": "ẓaloma"
    },
    {
        "form": "ẓalome",
        "pos": "NOUN",
        "gn": "M",
        "lex": "ẓaloma",
        "nu": "PL"
    }
]